<html>
<head>
	<meta http-equiv="Content-type" content="text/html;charset=UTF-8">
	<style type="text/css">
		body { font: 18px/1.5 serif; color:#999; }
		div { margin-left: 2em; }
		#text-output { margin:0; }
		#text-output b { display: inline-block; width: 10em; font-weight:normal; }
		#text-output em { font-style: italic; color:#000; }

		table { border-collapse:collapse; border-spacing:0; }
		tr:nth-child(odd) { background-color:#eee; }
		tr.separator { background-color:#000; font-size:2px; }
		td { padding:0.2em 1em; border-width:1px 0; border-style:solid; border-color:#ccc; }
		td:last-child { font-style:italic; }
	</style>
</head>
<body>


<div id="text-output">
<div><b>s</b><div><b>Singular Singulative</b><div><b>Definite</b><div><b>Benefactive</b><em>għall-ajruplan</em></div><div><b>Comitative</b><em>mal-ajruplan</em></div><div><b>Dative</b><em>lill-ajruplan</em></div><div><b>Elative</b><em>mill-ajruplan</em></div><div><b>Equative</b><em>bħall-ajruplan</em></div><div><b>Genitive</b><em>tal-ajruplan</em></div><div><b>Inessive</b><em>fl-ajruplan</em></div><div><b>Instrumental</b><em>bl-ajruplan</em></div><div><b>Lative</b><em>sal-ajruplan</em></div><div><b>Nominative</b><em>il-ajruplan</em></div></div><div><b>Indefinite</b><div><b>Benefactive</b><em>għal ajruplan</em></div><div><b>Comitative</b><em>m'ajruplan</em></div><div><b>Dative</b><em>lil ajruplan</em></div><div><b>Elative</b><em>minn ajruplan</em></div><div><b>Equative</b><em>bħal ajruplan</em></div><div><b>Genitive</b><em>t'ajruplan</em></div><div><b>Inessive</b><em>f'ajruplan</em></div><div><b>Instrumental</b><em>b'ajruplan</em></div><div><b>Lative</b><em>s'ajruplan</em></div><div><b>Nominative</b><em>ajruplan</em></div></div></div><div><b>Singular Collective</b><div><b>Definite</b><div><b>Benefactive</b></div><div><b>Comitative</b></div><div><b>Dative</b></div><div><b>Elative</b></div><div><b>Equative</b></div><div><b>Genitive</b></div><div><b>Inessive</b></div><div><b>Instrumental</b></div><div><b>Lative</b></div><div><b>Nominative</b></div></div><div><b>Indefinite</b><div><b>Benefactive</b></div><div><b>Comitative</b></div><div><b>Dative</b></div><div><b>Elative</b></div><div><b>Equative</b></div><div><b>Genitive</b></div><div><b>Inessive</b></div><div><b>Instrumental</b></div><div><b>Lative</b></div><div><b>Nominative</b></div></div></div><div><b>Dual</b><div><b>Definite</b><div><b>Benefactive</b></div><div><b>Comitative</b></div><div><b>Dative</b></div><div><b>Elative</b></div><div><b>Equative</b></div><div><b>Genitive</b></div><div><b>Inessive</b></div><div><b>Instrumental</b></div><div><b>Lative</b></div><div><b>Nominative</b></div></div><div><b>Indefinite</b><div><b>Benefactive</b></div><div><b>Comitative</b></div><div><b>Dative</b></div><div><b>Elative</b></div><div><b>Equative</b></div><div><b>Genitive</b></div><div><b>Inessive</b></div><div><b>Instrumental</b></div><div><b>Lative</b></div><div><b>Nominative</b></div></div></div><div><b>Plural Determinate</b><div><b>Definite</b><div><b>Benefactive</b><em>għall-ajruplani</em></div><div><b>Comitative</b><em>mal-ajruplani</em></div><div><b>Dative</b><em>lill-ajruplani</em></div><div><b>Elative</b><em>mill-ajruplani</em></div><div><b>Equative</b><em>bħall-ajruplani</em></div><div><b>Genitive</b><em>tal-ajruplani</em></div><div><b>Inessive</b><em>fl-ajruplani</em></div><div><b>Instrumental</b><em>bl-ajruplani</em></div><div><b>Lative</b><em>sal-ajruplani</em></div><div><b>Nominative</b><em>il-ajruplani</em></div></div><div><b>Indefinite</b><div><b>Benefactive</b><em>għal ajruplani</em></div><div><b>Comitative</b><em>m'ajruplani</em></div><div><b>Dative</b><em>lil ajruplani</em></div><div><b>Elative</b><em>minn ajruplani</em></div><div><b>Equative</b><em>bħal ajruplani</em></div><div><b>Genitive</b><em>t'ajruplani</em></div><div><b>Inessive</b><em>f'ajruplani</em></div><div><b>Instrumental</b><em>b'ajruplani</em></div><div><b>Lative</b><em>s'ajruplani</em></div><div><b>Nominative</b><em>ajruplani</em></div></div></div><div><b>Plural Indeterminate</b><div><b>Definite</b><div><b>Benefactive</b></div><div><b>Comitative</b></div><div><b>Dative</b></div><div><b>Elative</b></div><div><b>Equative</b></div><div><b>Genitive</b></div><div><b>Inessive</b></div><div><b>Instrumental</b></div><div><b>Lative</b></div><div><b>Nominative</b></div></div><div><b>Indefinite</b><div><b>Benefactive</b></div><div><b>Comitative</b></div><div><b>Dative</b></div><div><b>Elative</b></div><div><b>Equative</b></div><div><b>Genitive</b></div><div><b>Inessive</b></div><div><b>Instrumental</b></div><div><b>Lative</b></div><div><b>Nominative</b></div></div></div></div><div><b>g</b><em>Masc</em></div><hr/><div><b>s</b><div><b>Singular Singulative</b><div><b>Definite</b><div><b>Benefactive</b><em>għall-annimal</em></div><div><b>Comitative</b><em>mal-annimal</em></div><div><b>Dative</b><em>lill-annimal</em></div><div><b>Elative</b><em>mill-annimal</em></div><div><b>Equative</b><em>bħall-annimal</em></div><div><b>Genitive</b><em>tal-annimal</em></div><div><b>Inessive</b><em>fl-annimal</em></div><div><b>Instrumental</b><em>bl-annimal</em></div><div><b>Lative</b><em>sal-annimal</em></div><div><b>Nominative</b><em>il-annimal</em></div></div><div><b>Indefinite</b><div><b>Benefactive</b><em>għal annimal</em></div><div><b>Comitative</b><em>m'annimal</em></div><div><b>Dative</b><em>lil annimal</em></div><div><b>Elative</b><em>minn annimal</em></div><div><b>Equative</b><em>bħal annimal</em></div><div><b>Genitive</b><em>t'annimal</em></div><div><b>Inessive</b><em>f'annimal</em></div><div><b>Instrumental</b><em>b'annimal</em></div><div><b>Lative</b><em>s'annimal</em></div><div><b>Nominative</b><em>annimal</em></div></div></div><div><b>Singular Collective</b><div><b>Definite</b><div><b>Benefactive</b></div><div><b>Comitative</b></div><div><b>Dative</b></div><div><b>Elative</b></div><div><b>Equative</b></div><div><b>Genitive</b></div><div><b>Inessive</b></div><div><b>Instrumental</b></div><div><b>Lative</b></div><div><b>Nominative</b></div></div><div><b>Indefinite</b><div><b>Benefactive</b></div><div><b>Comitative</b></div><div><b>Dative</b></div><div><b>Elative</b></div><div><b>Equative</b></div><div><b>Genitive</b></div><div><b>Inessive</b></div><div><b>Instrumental</b></div><div><b>Lative</b></div><div><b>Nominative</b></div></div></div><div><b>Dual</b><div><b>Definite</b><div><b>Benefactive</b></div><div><b>Comitative</b></div><div><b>Dative</b></div><div><b>Elative</b></div><div><b>Equative</b></div><div><b>Genitive</b></div><div><b>Inessive</b></div><div><b>Instrumental</b></div><div><b>Lative</b></div><div><b>Nominative</b></div></div><div><b>Indefinite</b><div><b>Benefactive</b></div><div><b>Comitative</b></div><div><b>Dative</b></div><div><b>Elative</b></div><div><b>Equative</b></div><div><b>Genitive</b></div><div><b>Inessive</b></div><div><b>Instrumental</b></div><div><b>Lative</b></div><div><b>Nominative</b></div></div></div><div><b>Plural Determinate</b><div><b>Definite</b><div><b>Benefactive</b><em>għall-annimali</em></div><div><b>Comitative</b><em>mal-annimali</em></div><div><b>Dative</b><em>lill-annimali</em></div><div><b>Elative</b><em>mill-annimali</em></div><div><b>Equative</b><em>bħall-annimali</em></div><div><b>Genitive</b><em>tal-annimali</em></div><div><b>Inessive</b><em>fl-annimali</em></div><div><b>Instrumental</b><em>bl-annimali</em></div><div><b>Lative</b><em>sal-annimali</em></div><div><b>Nominative</b><em>il-annimali</em></div></div><div><b>Indefinite</b><div><b>Benefactive</b><em>għal annimali</em></div><div><b>Comitative</b><em>m'annimali</em></div><div><b>Dative</b><em>lil annimali</em></div><div><b>Elative</b><em>minn annimali</em></div><div><b>Equative</b><em>bħal annimali</em></div><div><b>Genitive</b><em>t'annimali</em></div><div><b>Inessive</b><em>f'annimali</em></div><div><b>Instrumental</b><em>b'annimali</em></div><div><b>Lative</b><em>s'annimali</em></div><div><b>Nominative</b><em>annimali</em></div></div></div><div><b>Plural Indeterminate</b><div><b>Definite</b><div><b>Benefactive</b></div><div><b>Comitative</b></div><div><b>Dative</b></div><div><b>Elative</b></div><div><b>Equative</b></div><div><b>Genitive</b></div><div><b>Inessive</b></div><div><b>Instrumental</b></div><div><b>Lative</b></div><div><b>Nominative</b></div></div><div><b>Indefinite</b><div><b>Benefactive</b></div><div><b>Comitative</b></div><div><b>Dative</b></div><div><b>Elative</b></div><div><b>Equative</b></div><div><b>Genitive</b></div><div><b>Inessive</b></div><div><b>Instrumental</b></div><div><b>Lative</b></div><div><b>Nominative</b></div></div></div></div><div><b>g</b><em>Masc</em></div><hr/><div><b>s</b><div><b>Singular Singulative</b><div><b>Definite</b><div><b>Benefactive</b><em>għall-appartament</em></div><div><b>Comitative</b><em>mal-appartament</em></div><div><b>Dative</b><em>lill-appartament</em></div><div><b>Elative</b><em>mill-appartament</em></div><div><b>Equative</b><em>bħall-appartament</em></div><div><b>Genitive</b><em>tal-appartament</em></div><div><b>Inessive</b><em>fl-appartament</em></div><div><b>Instrumental</b><em>bl-appartament</em></div><div><b>Lative</b><em>sal-appartament</em></div><div><b>Nominative</b><em>il-appartament</em></div></div><div><b>Indefinite</b><div><b>Benefactive</b><em>għal appartament</em></div><div><b>Comitative</b><em>m'appartament</em></div><div><b>Dative</b><em>lil appartament</em></div><div><b>Elative</b><em>minn appartament</em></div><div><b>Equative</b><em>bħal appartament</em></div><div><b>Genitive</b><em>t'appartament</em></div><div><b>Inessive</b><em>f'appartament</em></div><div><b>Instrumental</b><em>b'appartament</em></div><div><b>Lative</b><em>s'appartament</em></div><div><b>Nominative</b><em>appartament</em></div></div></div><div><b>Singular Collective</b><div><b>Definite</b><div><b>Benefactive</b></div><div><b>Comitative</b></div><div><b>Dative</b></div><div><b>Elative</b></div><div><b>Equative</b></div><div><b>Genitive</b></div><div><b>Inessive</b></div><div><b>Instrumental</b></div><div><b>Lative</b></div><div><b>Nominative</b></div></div><div><b>Indefinite</b><div><b>Benefactive</b></div><div><b>Comitative</b></div><div><b>Dative</b></div><div><b>Elative</b></div><div><b>Equative</b></div><div><b>Genitive</b></div><div><b>Inessive</b></div><div><b>Instrumental</b></div><div><b>Lative</b></div><div><b>Nominative</b></div></div></div><div><b>Dual</b><div><b>Definite</b><div><b>Benefactive</b></div><div><b>Comitative</b></div><div><b>Dative</b></div><div><b>Elative</b></div><div><b>Equative</b></div><div><b>Genitive</b></div><div><b>Inessive</b></div><div><b>Instrumental</b></div><div><b>Lative</b></div><div><b>Nominative</b></div></div><div><b>Indefinite</b><div><b>Benefactive</b></div><div><b>Comitative</b></div><div><b>Dative</b></div><div><b>Elative</b></div><div><b>Equative</b></div><div><b>Genitive</b></div><div><b>Inessive</b></div><div><b>Instrumental</b></div><div><b>Lative</b></div><div><b>Nominative</b></div></div></div><div><b>Plural Determinate</b><div><b>Definite</b><div><b>Benefactive</b><em>għall-appartamenti</em></div><div><b>Comitative</b><em>mal-appartamenti</em></div><div><b>Dative</b><em>lill-appartamenti</em></div><div><b>Elative</b><em>mill-appartamenti</em></div><div><b>Equative</b><em>bħall-appartamenti</em></div><div><b>Genitive</b><em>tal-appartamenti</em></div><div><b>Inessive</b><em>fl-appartamenti</em></div><div><b>Instrumental</b><em>bl-appartamenti</em></div><div><b>Lative</b><em>sal-appartamenti</em></div><div><b>Nominative</b><em>il-appartamenti</em></div></div><div><b>Indefinite</b><div><b>Benefactive</b><em>għal appartamenti</em></div><div><b>Comitative</b><em>m'appartamenti</em></div><div><b>Dative</b><em>lil appartamenti</em></div><div><b>Elative</b><em>minn appartamenti</em></div><div><b>Equative</b><em>bħal appartamenti</em></div><div><b>Genitive</b><em>t'appartamenti</em></div><div><b>Inessive</b><em>f'appartamenti</em></div><div><b>Instrumental</b><em>b'appartamenti</em></div><div><b>Lative</b><em>s'appartamenti</em></div><div><b>Nominative</b><em>appartamenti</em></div></div></div><div><b>Plural Indeterminate</b><div><b>Definite</b><div><b>Benefactive</b></div><div><b>Comitative</b></div><div><b>Dative</b></div><div><b>Elative</b></div><div><b>Equative</b></div><div><b>Genitive</b></div><div><b>Inessive</b></div><div><b>Instrumental</b></div><div><b>Lative</b></div><div><b>Nominative</b></div></div><div><b>Indefinite</b><div><b>Benefactive</b></div><div><b>Comitative</b></div><div><b>Dative</b></div><div><b>Elative</b></div><div><b>Equative</b></div><div><b>Genitive</b></div><div><b>Inessive</b></div><div><b>Instrumental</b></div><div><b>Lative</b></div><div><b>Nominative</b></div></div></div></div><div><b>g</b><em>Masc</em></div><hr/><div><b>s</b><div><b>Singular Singulative</b><div><b>Definite</b><div><b>Benefactive</b><em>għat-tuffieħa</em></div><div><b>Comitative</b><em>mat-tuffieħa</em></div><div><b>Dative</b><em>lit-tuffieħa</em></div><div><b>Elative</b><em>mit-tuffieħa</em></div><div><b>Equative</b><em>bħat-tuffieħa</em></div><div><b>Genitive</b><em>tat-tuffieħa</em></div><div><b>Inessive</b><em>fit-tuffieħa</em></div><div><b>Instrumental</b><em>bit-tuffieħa</em></div><div><b>Lative</b><em>sat-tuffieħa</em></div><div><b>Nominative</b><em>it-tuffieħa</em></div></div><div><b>Indefinite</b><div><b>Benefactive</b><em>għal tuffieħa</em></div><div><b>Comitative</b><em>ma' tuffieħa</em></div><div><b>Dative</b><em>lil tuffieħa</em></div><div><b>Elative</b><em>minn tuffieħa</em></div><div><b>Equative</b><em>bħal tuffieħa</em></div><div><b>Genitive</b><em>ta' tuffieħa</em></div><div><b>Inessive</b><em>f'tuffieħa</em></div><div><b>Instrumental</b><em>b'tuffieħa</em></div><div><b>Lative</b><em>sa tuffieħa</em></div><div><b>Nominative</b><em>tuffieħa</em></div></div></div><div><b>Singular Collective</b><div><b>Definite</b><div><b>Benefactive</b><em>għat-tuffieħ</em></div><div><b>Comitative</b><em>mat-tuffieħ</em></div><div><b>Dative</b><em>lit-tuffieħ</em></div><div><b>Elative</b><em>mit-tuffieħ</em></div><div><b>Equative</b><em>bħat-tuffieħ</em></div><div><b>Genitive</b><em>tat-tuffieħ</em></div><div><b>Inessive</b><em>fit-tuffieħ</em></div><div><b>Instrumental</b><em>bit-tuffieħ</em></div><div><b>Lative</b><em>sat-tuffieħ</em></div><div><b>Nominative</b><em>it-tuffieħ</em></div></div><div><b>Indefinite</b><div><b>Benefactive</b><em>għal tuffieħ</em></div><div><b>Comitative</b><em>ma' tuffieħ</em></div><div><b>Dative</b><em>lil tuffieħ</em></div><div><b>Elative</b><em>minn tuffieħ</em></div><div><b>Equative</b><em>bħal tuffieħ</em></div><div><b>Genitive</b><em>ta' tuffieħ</em></div><div><b>Inessive</b><em>f'tuffieħ</em></div><div><b>Instrumental</b><em>b'tuffieħ</em></div><div><b>Lative</b><em>sa tuffieħ</em></div><div><b>Nominative</b><em>tuffieħ</em></div></div></div><div><b>Dual</b><div><b>Definite</b><div><b>Benefactive</b></div><div><b>Comitative</b></div><div><b>Dative</b></div><div><b>Elative</b></div><div><b>Equative</b></div><div><b>Genitive</b></div><div><b>Inessive</b></div><div><b>Instrumental</b></div><div><b>Lative</b></div><div><b>Nominative</b></div></div><div><b>Indefinite</b><div><b>Benefactive</b></div><div><b>Comitative</b></div><div><b>Dative</b></div><div><b>Elative</b></div><div><b>Equative</b></div><div><b>Genitive</b></div><div><b>Inessive</b></div><div><b>Instrumental</b></div><div><b>Lative</b></div><div><b>Nominative</b></div></div></div><div><b>Plural Determinate</b><div><b>Definite</b><div><b>Benefactive</b><em>għat-tuffieħiet</em></div><div><b>Comitative</b><em>mat-tuffieħiet</em></div><div><b>Dative</b><em>lit-tuffieħiet</em></div><div><b>Elative</b><em>mit-tuffieħiet</em></div><div><b>Equative</b><em>bħat-tuffieħiet</em></div><div><b>Genitive</b><em>tat-tuffieħiet</em></div><div><b>Inessive</b><em>fit-tuffieħiet</em></div><div><b>Instrumental</b><em>bit-tuffieħiet</em></div><div><b>Lative</b><em>sat-tuffieħiet</em></div><div><b>Nominative</b><em>it-tuffieħiet</em></div></div><div><b>Indefinite</b><div><b>Benefactive</b><em>għal tuffieħiet</em></div><div><b>Comitative</b><em>ma' tuffieħiet</em></div><div><b>Dative</b><em>lil tuffieħiet</em></div><div><b>Elative</b><em>minn tuffieħiet</em></div><div><b>Equative</b><em>bħal tuffieħiet</em></div><div><b>Genitive</b><em>ta' tuffieħiet</em></div><div><b>Inessive</b><em>f'tuffieħiet</em></div><div><b>Instrumental</b><em>b'tuffieħiet</em></div><div><b>Lative</b><em>sa tuffieħiet</em></div><div><b>Nominative</b><em>tuffieħiet</em></div></div></div><div><b>Plural Indeterminate</b><div><b>Definite</b><div><b>Benefactive</b></div><div><b>Comitative</b></div><div><b>Dative</b></div><div><b>Elative</b></div><div><b>Equative</b></div><div><b>Genitive</b></div><div><b>Inessive</b></div><div><b>Instrumental</b></div><div><b>Lative</b></div><div><b>Nominative</b></div></div><div><b>Indefinite</b><div><b>Benefactive</b></div><div><b>Comitative</b></div><div><b>Dative</b></div><div><b>Elative</b></div><div><b>Equative</b></div><div><b>Genitive</b></div><div><b>Inessive</b></div><div><b>Instrumental</b></div><div><b>Lative</b></div><div><b>Nominative</b></div></div></div></div><div><b>g</b><em>Masc</em></div><hr/><div><b>s</b><div><b>Singular Singulative</b><div><b>Definite</b><div><b>Benefactive</b><em>għall-arti</em></div><div><b>Comitative</b><em>mal-arti</em></div><div><b>Dative</b><em>lill-arti</em></div><div><b>Elative</b><em>mill-arti</em></div><div><b>Equative</b><em>bħall-arti</em></div><div><b>Genitive</b><em>tal-arti</em></div><div><b>Inessive</b><em>fl-arti</em></div><div><b>Instrumental</b><em>bl-arti</em></div><div><b>Lative</b><em>sal-arti</em></div><div><b>Nominative</b><em>il-arti</em></div></div><div><b>Indefinite</b><div><b>Benefactive</b><em>għal arti</em></div><div><b>Comitative</b><em>m'arti</em></div><div><b>Dative</b><em>lil arti</em></div><div><b>Elative</b><em>minn arti</em></div><div><b>Equative</b><em>bħal arti</em></div><div><b>Genitive</b><em>t'arti</em></div><div><b>Inessive</b><em>f'arti</em></div><div><b>Instrumental</b><em>b'arti</em></div><div><b>Lative</b><em>s'arti</em></div><div><b>Nominative</b><em>arti</em></div></div></div><div><b>Singular Collective</b><div><b>Definite</b><div><b>Benefactive</b></div><div><b>Comitative</b></div><div><b>Dative</b></div><div><b>Elative</b></div><div><b>Equative</b></div><div><b>Genitive</b></div><div><b>Inessive</b></div><div><b>Instrumental</b></div><div><b>Lative</b></div><div><b>Nominative</b></div></div><div><b>Indefinite</b><div><b>Benefactive</b></div><div><b>Comitative</b></div><div><b>Dative</b></div><div><b>Elative</b></div><div><b>Equative</b></div><div><b>Genitive</b></div><div><b>Inessive</b></div><div><b>Instrumental</b></div><div><b>Lative</b></div><div><b>Nominative</b></div></div></div><div><b>Dual</b><div><b>Definite</b><div><b>Benefactive</b></div><div><b>Comitative</b></div><div><b>Dative</b></div><div><b>Elative</b></div><div><b>Equative</b></div><div><b>Genitive</b></div><div><b>Inessive</b></div><div><b>Instrumental</b></div><div><b>Lative</b></div><div><b>Nominative</b></div></div><div><b>Indefinite</b><div><b>Benefactive</b></div><div><b>Comitative</b></div><div><b>Dative</b></div><div><b>Elative</b></div><div><b>Equative</b></div><div><b>Genitive</b></div><div><b>Inessive</b></div><div><b>Instrumental</b></div><div><b>Lative</b></div><div><b>Nominative</b></div></div></div><div><b>Plural Determinate</b><div><b>Definite</b><div><b>Benefactive</b></div><div><b>Comitative</b></div><div><b>Dative</b></div><div><b>Elative</b></div><div><b>Equative</b></div><div><b>Genitive</b></div><div><b>Inessive</b></div><div><b>Instrumental</b></div><div><b>Lative</b></div><div><b>Nominative</b></div></div><div><b>Indefinite</b><div><b>Benefactive</b></div><div><b>Comitative</b></div><div><b>Dative</b></div><div><b>Elative</b></div><div><b>Equative</b></div><div><b>Genitive</b></div><div><b>Inessive</b></div><div><b>Instrumental</b></div><div><b>Lative</b></div><div><b>Nominative</b></div></div></div><div><b>Plural Indeterminate</b><div><b>Definite</b><div><b>Benefactive</b></div><div><b>Comitative</b></div><div><b>Dative</b></div><div><b>Elative</b></div><div><b>Equative</b></div><div><b>Genitive</b></div><div><b>Inessive</b></div><div><b>Instrumental</b></div><div><b>Lative</b></div><div><b>Nominative</b></div></div><div><b>Indefinite</b><div><b>Benefactive</b></div><div><b>Comitative</b></div><div><b>Dative</b></div><div><b>Elative</b></div><div><b>Equative</b></div><div><b>Genitive</b></div><div><b>Inessive</b></div><div><b>Instrumental</b></div><div><b>Lative</b></div><div><b>Nominative</b></div></div></div></div><div><b>g</b><em>Fem</em></div><hr/><div><b>s</b><div><b>Singular Singulative</b><div><b>Definite</b><div><b>Benefactive</b><em>għat-tarbija</em></div><div><b>Comitative</b><em>mat-tarbija</em></div><div><b>Dative</b><em>lit-tarbija</em></div><div><b>Elative</b><em>mit-tarbija</em></div><div><b>Equative</b><em>bħat-tarbija</em></div><div><b>Genitive</b><em>tat-tarbija</em></div><div><b>Inessive</b><em>fit-tarbija</em></div><div><b>Instrumental</b><em>bit-tarbija</em></div><div><b>Lative</b><em>sat-tarbija</em></div><div><b>Nominative</b><em>it-tarbija</em></div></div><div><b>Indefinite</b><div><b>Benefactive</b><em>għal tarbija</em></div><div><b>Comitative</b><em>ma' tarbija</em></div><div><b>Dative</b><em>lil tarbija</em></div><div><b>Elative</b><em>minn tarbija</em></div><div><b>Equative</b><em>bħal tarbija</em></div><div><b>Genitive</b><em>ta' tarbija</em></div><div><b>Inessive</b><em>f'tarbija</em></div><div><b>Instrumental</b><em>b'tarbija</em></div><div><b>Lative</b><em>sa tarbija</em></div><div><b>Nominative</b><em>tarbija</em></div></div></div><div><b>Singular Collective</b><div><b>Definite</b><div><b>Benefactive</b></div><div><b>Comitative</b></div><div><b>Dative</b></div><div><b>Elative</b></div><div><b>Equative</b></div><div><b>Genitive</b></div><div><b>Inessive</b></div><div><b>Instrumental</b></div><div><b>Lative</b></div><div><b>Nominative</b></div></div><div><b>Indefinite</b><div><b>Benefactive</b></div><div><b>Comitative</b></div><div><b>Dative</b></div><div><b>Elative</b></div><div><b>Equative</b></div><div><b>Genitive</b></div><div><b>Inessive</b></div><div><b>Instrumental</b></div><div><b>Lative</b></div><div><b>Nominative</b></div></div></div><div><b>Dual</b><div><b>Definite</b><div><b>Benefactive</b></div><div><b>Comitative</b></div><div><b>Dative</b></div><div><b>Elative</b></div><div><b>Equative</b></div><div><b>Genitive</b></div><div><b>Inessive</b></div><div><b>Instrumental</b></div><div><b>Lative</b></div><div><b>Nominative</b></div></div><div><b>Indefinite</b><div><b>Benefactive</b></div><div><b>Comitative</b></div><div><b>Dative</b></div><div><b>Elative</b></div><div><b>Equative</b></div><div><b>Genitive</b></div><div><b>Inessive</b></div><div><b>Instrumental</b></div><div><b>Lative</b></div><div><b>Nominative</b></div></div></div><div><b>Plural Determinate</b><div><b>Definite</b><div><b>Benefactive</b><em>għat-trabi</em></div><div><b>Comitative</b><em>mat-trabi</em></div><div><b>Dative</b><em>lit-trabi</em></div><div><b>Elative</b><em>mit-trabi</em></div><div><b>Equative</b><em>bħat-trabi</em></div><div><b>Genitive</b><em>tat-trabi</em></div><div><b>Inessive</b><em>fit-trabi</em></div><div><b>Instrumental</b><em>bit-trabi</em></div><div><b>Lative</b><em>sat-trabi</em></div><div><b>Nominative</b><em>it-trabi</em></div></div><div><b>Indefinite</b><div><b>Benefactive</b><em>għal trabi</em></div><div><b>Comitative</b><em>ma' trabi</em></div><div><b>Dative</b><em>lil trabi</em></div><div><b>Elative</b><em>minn trabi</em></div><div><b>Equative</b><em>bħal trabi</em></div><div><b>Genitive</b><em>ta' trabi</em></div><div><b>Inessive</b><em>f'trabi</em></div><div><b>Instrumental</b><em>b'trabi</em></div><div><b>Lative</b><em>sa trabi</em></div><div><b>Nominative</b><em>trabi</em></div></div></div><div><b>Plural Indeterminate</b><div><b>Definite</b><div><b>Benefactive</b></div><div><b>Comitative</b></div><div><b>Dative</b></div><div><b>Elative</b></div><div><b>Equative</b></div><div><b>Genitive</b></div><div><b>Inessive</b></div><div><b>Instrumental</b></div><div><b>Lative</b></div><div><b>Nominative</b></div></div><div><b>Indefinite</b><div><b>Benefactive</b></div><div><b>Comitative</b></div><div><b>Dative</b></div><div><b>Elative</b></div><div><b>Equative</b></div><div><b>Genitive</b></div><div><b>Inessive</b></div><div><b>Instrumental</b></div><div><b>Lative</b></div><div><b>Nominative</b></div></div></div></div><div><b>g</b><em>Fem</em></div><hr/><div><b>s</b><div><b>Singular Singulative</b><div><b>Definite</b><div><b>Benefactive</b><em>għad-dahar</em></div><div><b>Comitative</b><em>mad-dahar</em></div><div><b>Dative</b><em>lid-dahar</em></div><div><b>Elative</b><em>mid-dahar</em></div><div><b>Equative</b><em>bħad-dahar</em></div><div><b>Genitive</b><em>tad-dahar</em></div><div><b>Inessive</b><em>fid-dahar</em></div><div><b>Instrumental</b><em>bid-dahar</em></div><div><b>Lative</b><em>sad-dahar</em></div><div><b>Nominative</b><em>id-dahar</em></div></div><div><b>Indefinite</b><div><b>Benefactive</b><em>għal dahar</em></div><div><b>Comitative</b><em>ma' dahar</em></div><div><b>Dative</b><em>lil dahar</em></div><div><b>Elative</b><em>minn dahar</em></div><div><b>Equative</b><em>bħal dahar</em></div><div><b>Genitive</b><em>ta' dahar</em></div><div><b>Inessive</b><em>f'dahar</em></div><div><b>Instrumental</b><em>b'dahar</em></div><div><b>Lative</b><em>sa dahar</em></div><div><b>Nominative</b><em>dahar</em></div></div></div><div><b>Singular Collective</b><div><b>Definite</b><div><b>Benefactive</b></div><div><b>Comitative</b></div><div><b>Dative</b></div><div><b>Elative</b></div><div><b>Equative</b></div><div><b>Genitive</b></div><div><b>Inessive</b></div><div><b>Instrumental</b></div><div><b>Lative</b></div><div><b>Nominative</b></div></div><div><b>Indefinite</b><div><b>Benefactive</b></div><div><b>Comitative</b></div><div><b>Dative</b></div><div><b>Elative</b></div><div><b>Equative</b></div><div><b>Genitive</b></div><div><b>Inessive</b></div><div><b>Instrumental</b></div><div><b>Lative</b></div><div><b>Nominative</b></div></div></div><div><b>Dual</b><div><b>Definite</b><div><b>Benefactive</b></div><div><b>Comitative</b></div><div><b>Dative</b></div><div><b>Elative</b></div><div><b>Equative</b></div><div><b>Genitive</b></div><div><b>Inessive</b></div><div><b>Instrumental</b></div><div><b>Lative</b></div><div><b>Nominative</b></div></div><div><b>Indefinite</b><div><b>Benefactive</b></div><div><b>Comitative</b></div><div><b>Dative</b></div><div><b>Elative</b></div><div><b>Equative</b></div><div><b>Genitive</b></div><div><b>Inessive</b></div><div><b>Instrumental</b></div><div><b>Lative</b></div><div><b>Nominative</b></div></div></div><div><b>Plural Determinate</b><div><b>Definite</b><div><b>Benefactive</b><em>għad-dhur</em></div><div><b>Comitative</b><em>mad-dhur</em></div><div><b>Dative</b><em>lid-dhur</em></div><div><b>Elative</b><em>mid-dhur</em></div><div><b>Equative</b><em>bħad-dhur</em></div><div><b>Genitive</b><em>tad-dhur</em></div><div><b>Inessive</b><em>fid-dhur</em></div><div><b>Instrumental</b><em>bid-dhur</em></div><div><b>Lative</b><em>sad-dhur</em></div><div><b>Nominative</b><em>id-dhur</em></div></div><div><b>Indefinite</b><div><b>Benefactive</b><em>għal dhur</em></div><div><b>Comitative</b><em>ma' dhur</em></div><div><b>Dative</b><em>lil dhur</em></div><div><b>Elative</b><em>minn dhur</em></div><div><b>Equative</b><em>bħal dhur</em></div><div><b>Genitive</b><em>ta' dhur</em></div><div><b>Inessive</b><em>fi dhur</em></div><div><b>Instrumental</b><em>bi dhur</em></div><div><b>Lative</b><em>sa dhur</em></div><div><b>Nominative</b><em>dhur</em></div></div></div><div><b>Plural Indeterminate</b><div><b>Definite</b><div><b>Benefactive</b></div><div><b>Comitative</b></div><div><b>Dative</b></div><div><b>Elative</b></div><div><b>Equative</b></div><div><b>Genitive</b></div><div><b>Inessive</b></div><div><b>Instrumental</b></div><div><b>Lative</b></div><div><b>Nominative</b></div></div><div><b>Indefinite</b><div><b>Benefactive</b></div><div><b>Comitative</b></div><div><b>Dative</b></div><div><b>Elative</b></div><div><b>Equative</b></div><div><b>Genitive</b></div><div><b>Inessive</b></div><div><b>Instrumental</b></div><div><b>Lative</b></div><div><b>Nominative</b></div></div></div></div><div><b>g</b><em>Masc</em></div><hr/><div><b>s</b><div><b>Singular Singulative</b><div><b>Definite</b><div><b>Benefactive</b><em>għall-bank</em></div><div><b>Comitative</b><em>mal-bank</em></div><div><b>Dative</b><em>lill-bank</em></div><div><b>Elative</b><em>mill-bank</em></div><div><b>Equative</b><em>bħall-bank</em></div><div><b>Genitive</b><em>tal-bank</em></div><div><b>Inessive</b><em>fil-bank</em></div><div><b>Instrumental</b><em>bil-bank</em></div><div><b>Lative</b><em>sal-bank</em></div><div><b>Nominative</b><em>il-bank</em></div></div><div><b>Indefinite</b><div><b>Benefactive</b><em>għal bank</em></div><div><b>Comitative</b><em>ma' bank</em></div><div><b>Dative</b><em>lil bank</em></div><div><b>Elative</b><em>minn bank</em></div><div><b>Equative</b><em>bħal bank</em></div><div><b>Genitive</b><em>ta' bank</em></div><div><b>Inessive</b><em>f'bank</em></div><div><b>Instrumental</b><em>bi bank</em></div><div><b>Lative</b><em>sa bank</em></div><div><b>Nominative</b><em>bank</em></div></div></div><div><b>Singular Collective</b><div><b>Definite</b><div><b>Benefactive</b></div><div><b>Comitative</b></div><div><b>Dative</b></div><div><b>Elative</b></div><div><b>Equative</b></div><div><b>Genitive</b></div><div><b>Inessive</b></div><div><b>Instrumental</b></div><div><b>Lative</b></div><div><b>Nominative</b></div></div><div><b>Indefinite</b><div><b>Benefactive</b></div><div><b>Comitative</b></div><div><b>Dative</b></div><div><b>Elative</b></div><div><b>Equative</b></div><div><b>Genitive</b></div><div><b>Inessive</b></div><div><b>Instrumental</b></div><div><b>Lative</b></div><div><b>Nominative</b></div></div></div><div><b>Dual</b><div><b>Definite</b><div><b>Benefactive</b></div><div><b>Comitative</b></div><div><b>Dative</b></div><div><b>Elative</b></div><div><b>Equative</b></div><div><b>Genitive</b></div><div><b>Inessive</b></div><div><b>Instrumental</b></div><div><b>Lative</b></div><div><b>Nominative</b></div></div><div><b>Indefinite</b><div><b>Benefactive</b></div><div><b>Comitative</b></div><div><b>Dative</b></div><div><b>Elative</b></div><div><b>Equative</b></div><div><b>Genitive</b></div><div><b>Inessive</b></div><div><b>Instrumental</b></div><div><b>Lative</b></div><div><b>Nominative</b></div></div></div><div><b>Plural Determinate</b><div><b>Definite</b><div><b>Benefactive</b><em>għall-bankijiet</em></div><div><b>Comitative</b><em>mal-bankijiet</em></div><div><b>Dative</b><em>lill-bankijiet</em></div><div><b>Elative</b><em>mill-bankijiet</em></div><div><b>Equative</b><em>bħall-bankijiet</em></div><div><b>Genitive</b><em>tal-bankijiet</em></div><div><b>Inessive</b><em>fil-bankijiet</em></div><div><b>Instrumental</b><em>bil-bankijiet</em></div><div><b>Lative</b><em>sal-bankijiet</em></div><div><b>Nominative</b><em>il-bankijiet</em></div></div><div><b>Indefinite</b><div><b>Benefactive</b><em>għal bankijiet</em></div><div><b>Comitative</b><em>ma' bankijiet</em></div><div><b>Dative</b><em>lil bankijiet</em></div><div><b>Elative</b><em>minn bankijiet</em></div><div><b>Equative</b><em>bħal bankijiet</em></div><div><b>Genitive</b><em>ta' bankijiet</em></div><div><b>Inessive</b><em>f'bankijiet</em></div><div><b>Instrumental</b><em>bi bankijiet</em></div><div><b>Lative</b><em>sa bankijiet</em></div><div><b>Nominative</b><em>bankijiet</em></div></div></div><div><b>Plural Indeterminate</b><div><b>Definite</b><div><b>Benefactive</b></div><div><b>Comitative</b></div><div><b>Dative</b></div><div><b>Elative</b></div><div><b>Equative</b></div><div><b>Genitive</b></div><div><b>Inessive</b></div><div><b>Instrumental</b></div><div><b>Lative</b></div><div><b>Nominative</b></div></div><div><b>Indefinite</b><div><b>Benefactive</b></div><div><b>Comitative</b></div><div><b>Dative</b></div><div><b>Elative</b></div><div><b>Equative</b></div><div><b>Genitive</b></div><div><b>Inessive</b></div><div><b>Instrumental</b></div><div><b>Lative</b></div><div><b>Nominative</b></div></div></div></div><div><b>g</b><em>Masc</em></div><hr/><div><b>s</b><div><b>Singular Singulative</b><div><b>Definite</b><div><b>Benefactive</b><em>għall-qoxra</em></div><div><b>Comitative</b><em>mal-qoxra</em></div><div><b>Dative</b><em>lill-qoxra</em></div><div><b>Elative</b><em>mill-qoxra</em></div><div><b>Equative</b><em>bħall-qoxra</em></div><div><b>Genitive</b><em>tal-qoxra</em></div><div><b>Inessive</b><em>fil-qoxra</em></div><div><b>Instrumental</b><em>bil-qoxra</em></div><div><b>Lative</b><em>sal-qoxra</em></div><div><b>Nominative</b><em>il-qoxra</em></div></div><div><b>Indefinite</b><div><b>Benefactive</b><em>għal qoxra</em></div><div><b>Comitative</b><em>ma' qoxra</em></div><div><b>Dative</b><em>lil qoxra</em></div><div><b>Elative</b><em>minn qoxra</em></div><div><b>Equative</b><em>bħal qoxra</em></div><div><b>Genitive</b><em>ta' qoxra</em></div><div><b>Inessive</b><em>f'qoxra</em></div><div><b>Instrumental</b><em>b'qoxra</em></div><div><b>Lative</b><em>sa qoxra</em></div><div><b>Nominative</b><em>qoxra</em></div></div></div><div><b>Singular Collective</b><div><b>Definite</b><div><b>Benefactive</b></div><div><b>Comitative</b></div><div><b>Dative</b></div><div><b>Elative</b></div><div><b>Equative</b></div><div><b>Genitive</b></div><div><b>Inessive</b></div><div><b>Instrumental</b></div><div><b>Lative</b></div><div><b>Nominative</b></div></div><div><b>Indefinite</b><div><b>Benefactive</b></div><div><b>Comitative</b></div><div><b>Dative</b></div><div><b>Elative</b></div><div><b>Equative</b></div><div><b>Genitive</b></div><div><b>Inessive</b></div><div><b>Instrumental</b></div><div><b>Lative</b></div><div><b>Nominative</b></div></div></div><div><b>Dual</b><div><b>Definite</b><div><b>Benefactive</b></div><div><b>Comitative</b></div><div><b>Dative</b></div><div><b>Elative</b></div><div><b>Equative</b></div><div><b>Genitive</b></div><div><b>Inessive</b></div><div><b>Instrumental</b></div><div><b>Lative</b></div><div><b>Nominative</b></div></div><div><b>Indefinite</b><div><b>Benefactive</b></div><div><b>Comitative</b></div><div><b>Dative</b></div><div><b>Elative</b></div><div><b>Equative</b></div><div><b>Genitive</b></div><div><b>Inessive</b></div><div><b>Instrumental</b></div><div><b>Lative</b></div><div><b>Nominative</b></div></div></div><div><b>Plural Determinate</b><div><b>Definite</b><div><b>Benefactive</b><em>għall-qoxriet</em></div><div><b>Comitative</b><em>mal-qoxriet</em></div><div><b>Dative</b><em>lill-qoxriet</em></div><div><b>Elative</b><em>mill-qoxriet</em></div><div><b>Equative</b><em>bħall-qoxriet</em></div><div><b>Genitive</b><em>tal-qoxriet</em></div><div><b>Inessive</b><em>fil-qoxriet</em></div><div><b>Instrumental</b><em>bil-qoxriet</em></div><div><b>Lative</b><em>sal-qoxriet</em></div><div><b>Nominative</b><em>il-qoxriet</em></div></div><div><b>Indefinite</b><div><b>Benefactive</b><em>għal qoxriet</em></div><div><b>Comitative</b><em>ma' qoxriet</em></div><div><b>Dative</b><em>lil qoxriet</em></div><div><b>Elative</b><em>minn qoxriet</em></div><div><b>Equative</b><em>bħal qoxriet</em></div><div><b>Genitive</b><em>ta' qoxriet</em></div><div><b>Inessive</b><em>f'qoxriet</em></div><div><b>Instrumental</b><em>b'qoxriet</em></div><div><b>Lative</b><em>sa qoxriet</em></div><div><b>Nominative</b><em>qoxriet</em></div></div></div><div><b>Plural Indeterminate</b><div><b>Definite</b><div><b>Benefactive</b></div><div><b>Comitative</b></div><div><b>Dative</b></div><div><b>Elative</b></div><div><b>Equative</b></div><div><b>Genitive</b></div><div><b>Inessive</b></div><div><b>Instrumental</b></div><div><b>Lative</b></div><div><b>Nominative</b></div></div><div><b>Indefinite</b><div><b>Benefactive</b></div><div><b>Comitative</b></div><div><b>Dative</b></div><div><b>Elative</b></div><div><b>Equative</b></div><div><b>Genitive</b></div><div><b>Inessive</b></div><div><b>Instrumental</b></div><div><b>Lative</b></div><div><b>Nominative</b></div></div></div></div><div><b>g</b><em>Fem</em></div><hr/><div><b>s</b><div><b>Singular Singulative</b><div><b>Definite</b><div><b>Benefactive</b><em>għall-birra</em></div><div><b>Comitative</b><em>mal-birra</em></div><div><b>Dative</b><em>lill-birra</em></div><div><b>Elative</b><em>mill-birra</em></div><div><b>Equative</b><em>bħall-birra</em></div><div><b>Genitive</b><em>tal-birra</em></div><div><b>Inessive</b><em>fil-birra</em></div><div><b>Instrumental</b><em>bil-birra</em></div><div><b>Lative</b><em>sal-birra</em></div><div><b>Nominative</b><em>il-birra</em></div></div><div><b>Indefinite</b><div><b>Benefactive</b><em>għal birra</em></div><div><b>Comitative</b><em>ma' birra</em></div><div><b>Dative</b><em>lil birra</em></div><div><b>Elative</b><em>minn birra</em></div><div><b>Equative</b><em>bħal birra</em></div><div><b>Genitive</b><em>ta' birra</em></div><div><b>Inessive</b><em>f'birra</em></div><div><b>Instrumental</b><em>bi birra</em></div><div><b>Lative</b><em>sa birra</em></div><div><b>Nominative</b><em>birra</em></div></div></div><div><b>Singular Collective</b><div><b>Definite</b><div><b>Benefactive</b></div><div><b>Comitative</b></div><div><b>Dative</b></div><div><b>Elative</b></div><div><b>Equative</b></div><div><b>Genitive</b></div><div><b>Inessive</b></div><div><b>Instrumental</b></div><div><b>Lative</b></div><div><b>Nominative</b></div></div><div><b>Indefinite</b><div><b>Benefactive</b></div><div><b>Comitative</b></div><div><b>Dative</b></div><div><b>Elative</b></div><div><b>Equative</b></div><div><b>Genitive</b></div><div><b>Inessive</b></div><div><b>Instrumental</b></div><div><b>Lative</b></div><div><b>Nominative</b></div></div></div><div><b>Dual</b><div><b>Definite</b><div><b>Benefactive</b></div><div><b>Comitative</b></div><div><b>Dative</b></div><div><b>Elative</b></div><div><b>Equative</b></div><div><b>Genitive</b></div><div><b>Inessive</b></div><div><b>Instrumental</b></div><div><b>Lative</b></div><div><b>Nominative</b></div></div><div><b>Indefinite</b><div><b>Benefactive</b></div><div><b>Comitative</b></div><div><b>Dative</b></div><div><b>Elative</b></div><div><b>Equative</b></div><div><b>Genitive</b></div><div><b>Inessive</b></div><div><b>Instrumental</b></div><div><b>Lative</b></div><div><b>Nominative</b></div></div></div><div><b>Plural Determinate</b><div><b>Definite</b><div><b>Benefactive</b><em>għall-birer</em></div><div><b>Comitative</b><em>mal-birer</em></div><div><b>Dative</b><em>lill-birer</em></div><div><b>Elative</b><em>mill-birer</em></div><div><b>Equative</b><em>bħall-birer</em></div><div><b>Genitive</b><em>tal-birer</em></div><div><b>Inessive</b><em>fil-birer</em></div><div><b>Instrumental</b><em>bil-birer</em></div><div><b>Lative</b><em>sal-birer</em></div><div><b>Nominative</b><em>il-birer</em></div></div><div><b>Indefinite</b><div><b>Benefactive</b><em>għal birer</em></div><div><b>Comitative</b><em>ma' birer</em></div><div><b>Dative</b><em>lil birer</em></div><div><b>Elative</b><em>minn birer</em></div><div><b>Equative</b><em>bħal birer</em></div><div><b>Genitive</b><em>ta' birer</em></div><div><b>Inessive</b><em>f'birer</em></div><div><b>Instrumental</b><em>bi birer</em></div><div><b>Lative</b><em>sa birer</em></div><div><b>Nominative</b><em>birer</em></div></div></div><div><b>Plural Indeterminate</b><div><b>Definite</b><div><b>Benefactive</b></div><div><b>Comitative</b></div><div><b>Dative</b></div><div><b>Elative</b></div><div><b>Equative</b></div><div><b>Genitive</b></div><div><b>Inessive</b></div><div><b>Instrumental</b></div><div><b>Lative</b></div><div><b>Nominative</b></div></div><div><b>Indefinite</b><div><b>Benefactive</b></div><div><b>Comitative</b></div><div><b>Dative</b></div><div><b>Elative</b></div><div><b>Equative</b></div><div><b>Genitive</b></div><div><b>Inessive</b></div><div><b>Instrumental</b></div><div><b>Lative</b></div><div><b>Nominative</b></div></div></div></div><div><b>g</b><em>Fem</em></div><hr/><div><b>s</b><div><b>Singular Singulative</b><div><b>Definite</b><div><b>Benefactive</b><em>għaż-żaqq</em></div><div><b>Comitative</b><em>maż-żaqq</em></div><div><b>Dative</b><em>liż-żaqq</em></div><div><b>Elative</b><em>miż-żaqq</em></div><div><b>Equative</b><em>bħaż-żaqq</em></div><div><b>Genitive</b><em>taż-żaqq</em></div><div><b>Inessive</b><em>fiż-żaqq</em></div><div><b>Instrumental</b><em>biż-żaqq</em></div><div><b>Lative</b><em>saż-żaqq</em></div><div><b>Nominative</b><em>iż-żaqq</em></div></div><div><b>Indefinite</b><div><b>Benefactive</b><em>għal żaqq</em></div><div><b>Comitative</b><em>ma' żaqq</em></div><div><b>Dative</b><em>lil żaqq</em></div><div><b>Elative</b><em>minn żaqq</em></div><div><b>Equative</b><em>bħal żaqq</em></div><div><b>Genitive</b><em>ta' żaqq</em></div><div><b>Inessive</b><em>f'żaqq</em></div><div><b>Instrumental</b><em>b'żaqq</em></div><div><b>Lative</b><em>sa żaqq</em></div><div><b>Nominative</b><em>żaqq</em></div></div></div><div><b>Singular Collective</b><div><b>Definite</b><div><b>Benefactive</b></div><div><b>Comitative</b></div><div><b>Dative</b></div><div><b>Elative</b></div><div><b>Equative</b></div><div><b>Genitive</b></div><div><b>Inessive</b></div><div><b>Instrumental</b></div><div><b>Lative</b></div><div><b>Nominative</b></div></div><div><b>Indefinite</b><div><b>Benefactive</b></div><div><b>Comitative</b></div><div><b>Dative</b></div><div><b>Elative</b></div><div><b>Equative</b></div><div><b>Genitive</b></div><div><b>Inessive</b></div><div><b>Instrumental</b></div><div><b>Lative</b></div><div><b>Nominative</b></div></div></div><div><b>Dual</b><div><b>Definite</b><div><b>Benefactive</b></div><div><b>Comitative</b></div><div><b>Dative</b></div><div><b>Elative</b></div><div><b>Equative</b></div><div><b>Genitive</b></div><div><b>Inessive</b></div><div><b>Instrumental</b></div><div><b>Lative</b></div><div><b>Nominative</b></div></div><div><b>Indefinite</b><div><b>Benefactive</b></div><div><b>Comitative</b></div><div><b>Dative</b></div><div><b>Elative</b></div><div><b>Equative</b></div><div><b>Genitive</b></div><div><b>Inessive</b></div><div><b>Instrumental</b></div><div><b>Lative</b></div><div><b>Nominative</b></div></div></div><div><b>Plural Determinate</b><div><b>Definite</b><div><b>Benefactive</b><em>għaż-żquq</em></div><div><b>Comitative</b><em>maż-żquq</em></div><div><b>Dative</b><em>liż-żquq</em></div><div><b>Elative</b><em>miż-żquq</em></div><div><b>Equative</b><em>bħaż-żquq</em></div><div><b>Genitive</b><em>taż-żquq</em></div><div><b>Inessive</b><em>fiż-żquq</em></div><div><b>Instrumental</b><em>biż-żquq</em></div><div><b>Lative</b><em>saż-żquq</em></div><div><b>Nominative</b><em>iż-żquq</em></div></div><div><b>Indefinite</b><div><b>Benefactive</b><em>għal żquq</em></div><div><b>Comitative</b><em>ma' żquq</em></div><div><b>Dative</b><em>lil żquq</em></div><div><b>Elative</b><em>minn żquq</em></div><div><b>Equative</b><em>bħal żquq</em></div><div><b>Genitive</b><em>ta' żquq</em></div><div><b>Inessive</b><em>fi żquq</em></div><div><b>Instrumental</b><em>bi żquq</em></div><div><b>Lative</b><em>sa żquq</em></div><div><b>Nominative</b><em>żquq</em></div></div></div><div><b>Plural Indeterminate</b><div><b>Definite</b><div><b>Benefactive</b></div><div><b>Comitative</b></div><div><b>Dative</b></div><div><b>Elative</b></div><div><b>Equative</b></div><div><b>Genitive</b></div><div><b>Inessive</b></div><div><b>Instrumental</b></div><div><b>Lative</b></div><div><b>Nominative</b></div></div><div><b>Indefinite</b><div><b>Benefactive</b></div><div><b>Comitative</b></div><div><b>Dative</b></div><div><b>Elative</b></div><div><b>Equative</b></div><div><b>Genitive</b></div><div><b>Inessive</b></div><div><b>Instrumental</b></div><div><b>Lative</b></div><div><b>Nominative</b></div></div></div></div><div><b>g</b><em>Masc</em></div><hr/><div><b>s</b><div><b>Singular Singulative</b><div><b>Definite</b><div><b>Benefactive</b><em>għar-rota</em></div><div><b>Comitative</b><em>mar-rota</em></div><div><b>Dative</b><em>lir-rota</em></div><div><b>Elative</b><em>mir-rota</em></div><div><b>Equative</b><em>bħar-rota</em></div><div><b>Genitive</b><em>tar-rota</em></div><div><b>Inessive</b><em>fir-rota</em></div><div><b>Instrumental</b><em>bir-rota</em></div><div><b>Lative</b><em>sar-rota</em></div><div><b>Nominative</b><em>ir-rota</em></div></div><div><b>Indefinite</b><div><b>Benefactive</b><em>għal rota</em></div><div><b>Comitative</b><em>ma' rota</em></div><div><b>Dative</b><em>lil rota</em></div><div><b>Elative</b><em>minn rota</em></div><div><b>Equative</b><em>bħal rota</em></div><div><b>Genitive</b><em>ta' rota</em></div><div><b>Inessive</b><em>f'rota</em></div><div><b>Instrumental</b><em>b'rota</em></div><div><b>Lative</b><em>sa rota</em></div><div><b>Nominative</b><em>rota</em></div></div></div><div><b>Singular Collective</b><div><b>Definite</b><div><b>Benefactive</b></div><div><b>Comitative</b></div><div><b>Dative</b></div><div><b>Elative</b></div><div><b>Equative</b></div><div><b>Genitive</b></div><div><b>Inessive</b></div><div><b>Instrumental</b></div><div><b>Lative</b></div><div><b>Nominative</b></div></div><div><b>Indefinite</b><div><b>Benefactive</b></div><div><b>Comitative</b></div><div><b>Dative</b></div><div><b>Elative</b></div><div><b>Equative</b></div><div><b>Genitive</b></div><div><b>Inessive</b></div><div><b>Instrumental</b></div><div><b>Lative</b></div><div><b>Nominative</b></div></div></div><div><b>Dual</b><div><b>Definite</b><div><b>Benefactive</b></div><div><b>Comitative</b></div><div><b>Dative</b></div><div><b>Elative</b></div><div><b>Equative</b></div><div><b>Genitive</b></div><div><b>Inessive</b></div><div><b>Instrumental</b></div><div><b>Lative</b></div><div><b>Nominative</b></div></div><div><b>Indefinite</b><div><b>Benefactive</b></div><div><b>Comitative</b></div><div><b>Dative</b></div><div><b>Elative</b></div><div><b>Equative</b></div><div><b>Genitive</b></div><div><b>Inessive</b></div><div><b>Instrumental</b></div><div><b>Lative</b></div><div><b>Nominative</b></div></div></div><div><b>Plural Determinate</b><div><b>Definite</b><div><b>Benefactive</b><em>għar-roti</em></div><div><b>Comitative</b><em>mar-roti</em></div><div><b>Dative</b><em>lir-roti</em></div><div><b>Elative</b><em>mir-roti</em></div><div><b>Equative</b><em>bħar-roti</em></div><div><b>Genitive</b><em>tar-roti</em></div><div><b>Inessive</b><em>fir-roti</em></div><div><b>Instrumental</b><em>bir-roti</em></div><div><b>Lative</b><em>sar-roti</em></div><div><b>Nominative</b><em>ir-roti</em></div></div><div><b>Indefinite</b><div><b>Benefactive</b><em>għal roti</em></div><div><b>Comitative</b><em>ma' roti</em></div><div><b>Dative</b><em>lil roti</em></div><div><b>Elative</b><em>minn roti</em></div><div><b>Equative</b><em>bħal roti</em></div><div><b>Genitive</b><em>ta' roti</em></div><div><b>Inessive</b><em>f'roti</em></div><div><b>Instrumental</b><em>b'roti</em></div><div><b>Lative</b><em>sa roti</em></div><div><b>Nominative</b><em>roti</em></div></div></div><div><b>Plural Indeterminate</b><div><b>Definite</b><div><b>Benefactive</b></div><div><b>Comitative</b></div><div><b>Dative</b></div><div><b>Elative</b></div><div><b>Equative</b></div><div><b>Genitive</b></div><div><b>Inessive</b></div><div><b>Instrumental</b></div><div><b>Lative</b></div><div><b>Nominative</b></div></div><div><b>Indefinite</b><div><b>Benefactive</b></div><div><b>Comitative</b></div><div><b>Dative</b></div><div><b>Elative</b></div><div><b>Equative</b></div><div><b>Genitive</b></div><div><b>Inessive</b></div><div><b>Instrumental</b></div><div><b>Lative</b></div><div><b>Nominative</b></div></div></div></div><div><b>g</b><em>Fem</em></div><hr/><div><b>s</b><div><b>Singular Singulative</b><div><b>Definite</b><div><b>Benefactive</b><em>għall-għasfur</em></div><div><b>Comitative</b><em>mal-għasfur</em></div><div><b>Dative</b><em>lill-għasfur</em></div><div><b>Elative</b><em>mill-għasfur</em></div><div><b>Equative</b><em>bħall-għasfur</em></div><div><b>Genitive</b><em>tal-għasfur</em></div><div><b>Inessive</b><em>fl-għasfur</em></div><div><b>Instrumental</b><em>bl-għasfur</em></div><div><b>Lative</b><em>sal-għasfur</em></div><div><b>Nominative</b><em>il-għasfur</em></div></div><div><b>Indefinite</b><div><b>Benefactive</b><em>għal għasfur</em></div><div><b>Comitative</b><em>m'għasfur</em></div><div><b>Dative</b><em>lil għasfur</em></div><div><b>Elative</b><em>minn għasfur</em></div><div><b>Equative</b><em>bħal għasfur</em></div><div><b>Genitive</b><em>t'għasfur</em></div><div><b>Inessive</b><em>f'għasfur</em></div><div><b>Instrumental</b><em>b'għasfur</em></div><div><b>Lative</b><em>s'għasfur</em></div><div><b>Nominative</b><em>għasfur</em></div></div></div><div><b>Singular Collective</b><div><b>Definite</b><div><b>Benefactive</b></div><div><b>Comitative</b></div><div><b>Dative</b></div><div><b>Elative</b></div><div><b>Equative</b></div><div><b>Genitive</b></div><div><b>Inessive</b></div><div><b>Instrumental</b></div><div><b>Lative</b></div><div><b>Nominative</b></div></div><div><b>Indefinite</b><div><b>Benefactive</b></div><div><b>Comitative</b></div><div><b>Dative</b></div><div><b>Elative</b></div><div><b>Equative</b></div><div><b>Genitive</b></div><div><b>Inessive</b></div><div><b>Instrumental</b></div><div><b>Lative</b></div><div><b>Nominative</b></div></div></div><div><b>Dual</b><div><b>Definite</b><div><b>Benefactive</b></div><div><b>Comitative</b></div><div><b>Dative</b></div><div><b>Elative</b></div><div><b>Equative</b></div><div><b>Genitive</b></div><div><b>Inessive</b></div><div><b>Instrumental</b></div><div><b>Lative</b></div><div><b>Nominative</b></div></div><div><b>Indefinite</b><div><b>Benefactive</b></div><div><b>Comitative</b></div><div><b>Dative</b></div><div><b>Elative</b></div><div><b>Equative</b></div><div><b>Genitive</b></div><div><b>Inessive</b></div><div><b>Instrumental</b></div><div><b>Lative</b></div><div><b>Nominative</b></div></div></div><div><b>Plural Determinate</b><div><b>Definite</b><div><b>Benefactive</b><em>għall-għasafar</em></div><div><b>Comitative</b><em>mal-għasafar</em></div><div><b>Dative</b><em>lill-għasafar</em></div><div><b>Elative</b><em>mill-għasafar</em></div><div><b>Equative</b><em>bħall-għasafar</em></div><div><b>Genitive</b><em>tal-għasafar</em></div><div><b>Inessive</b><em>fl-għasafar</em></div><div><b>Instrumental</b><em>bl-għasafar</em></div><div><b>Lative</b><em>sal-għasafar</em></div><div><b>Nominative</b><em>il-għasafar</em></div></div><div><b>Indefinite</b><div><b>Benefactive</b><em>għal għasafar</em></div><div><b>Comitative</b><em>m'għasafar</em></div><div><b>Dative</b><em>lil għasafar</em></div><div><b>Elative</b><em>minn għasafar</em></div><div><b>Equative</b><em>bħal għasafar</em></div><div><b>Genitive</b><em>t'għasafar</em></div><div><b>Inessive</b><em>f'għasafar</em></div><div><b>Instrumental</b><em>b'għasafar</em></div><div><b>Lative</b><em>s'għasafar</em></div><div><b>Nominative</b><em>għasafar</em></div></div></div><div><b>Plural Indeterminate</b><div><b>Definite</b><div><b>Benefactive</b></div><div><b>Comitative</b></div><div><b>Dative</b></div><div><b>Elative</b></div><div><b>Equative</b></div><div><b>Genitive</b></div><div><b>Inessive</b></div><div><b>Instrumental</b></div><div><b>Lative</b></div><div><b>Nominative</b></div></div><div><b>Indefinite</b><div><b>Benefactive</b></div><div><b>Comitative</b></div><div><b>Dative</b></div><div><b>Elative</b></div><div><b>Equative</b></div><div><b>Genitive</b></div><div><b>Inessive</b></div><div><b>Instrumental</b></div><div><b>Lative</b></div><div><b>Nominative</b></div></div></div></div><div><b>g</b><em>Masc</em></div><hr/><div><b>s</b><div><b>Singular Singulative</b><div><b>Definite</b><div><b>Benefactive</b></div><div><b>Comitative</b></div><div><b>Dative</b></div><div><b>Elative</b></div><div><b>Equative</b></div><div><b>Genitive</b></div><div><b>Inessive</b></div><div><b>Instrumental</b></div><div><b>Lative</b></div><div><b>Nominative</b></div></div><div><b>Indefinite</b><div><b>Benefactive</b></div><div><b>Comitative</b></div><div><b>Dative</b></div><div><b>Elative</b></div><div><b>Equative</b></div><div><b>Genitive</b></div><div><b>Inessive</b></div><div><b>Instrumental</b></div><div><b>Lative</b></div><div><b>Nominative</b></div></div></div><div><b>Singular Collective</b><div><b>Definite</b><div><b>Benefactive</b><em>għad-demm</em></div><div><b>Comitative</b><em>mad-demm</em></div><div><b>Dative</b><em>lid-demm</em></div><div><b>Elative</b><em>mid-demm</em></div><div><b>Equative</b><em>bħad-demm</em></div><div><b>Genitive</b><em>tad-demm</em></div><div><b>Inessive</b><em>fid-demm</em></div><div><b>Instrumental</b><em>bid-demm</em></div><div><b>Lative</b><em>sad-demm</em></div><div><b>Nominative</b><em>id-demm</em></div></div><div><b>Indefinite</b><div><b>Benefactive</b><em>għal demm</em></div><div><b>Comitative</b><em>ma' demm</em></div><div><b>Dative</b><em>lil demm</em></div><div><b>Elative</b><em>minn demm</em></div><div><b>Equative</b><em>bħal demm</em></div><div><b>Genitive</b><em>ta' demm</em></div><div><b>Inessive</b><em>f'demm</em></div><div><b>Instrumental</b><em>b'demm</em></div><div><b>Lative</b><em>sa demm</em></div><div><b>Nominative</b><em>demm</em></div></div></div><div><b>Dual</b><div><b>Definite</b><div><b>Benefactive</b></div><div><b>Comitative</b></div><div><b>Dative</b></div><div><b>Elative</b></div><div><b>Equative</b></div><div><b>Genitive</b></div><div><b>Inessive</b></div><div><b>Instrumental</b></div><div><b>Lative</b></div><div><b>Nominative</b></div></div><div><b>Indefinite</b><div><b>Benefactive</b></div><div><b>Comitative</b></div><div><b>Dative</b></div><div><b>Elative</b></div><div><b>Equative</b></div><div><b>Genitive</b></div><div><b>Inessive</b></div><div><b>Instrumental</b></div><div><b>Lative</b></div><div><b>Nominative</b></div></div></div><div><b>Plural Determinate</b><div><b>Definite</b><div><b>Benefactive</b><em>għad-dmija</em></div><div><b>Comitative</b><em>mad-dmija</em></div><div><b>Dative</b><em>lid-dmija</em></div><div><b>Elative</b><em>mid-dmija</em></div><div><b>Equative</b><em>bħad-dmija</em></div><div><b>Genitive</b><em>tad-dmija</em></div><div><b>Inessive</b><em>fid-dmija</em></div><div><b>Instrumental</b><em>bid-dmija</em></div><div><b>Lative</b><em>sad-dmija</em></div><div><b>Nominative</b><em>id-dmija</em></div></div><div><b>Indefinite</b><div><b>Benefactive</b><em>għal dmija</em></div><div><b>Comitative</b><em>ma' dmija</em></div><div><b>Dative</b><em>lil dmija</em></div><div><b>Elative</b><em>minn dmija</em></div><div><b>Equative</b><em>bħal dmija</em></div><div><b>Genitive</b><em>ta' dmija</em></div><div><b>Inessive</b><em>fi dmija</em></div><div><b>Instrumental</b><em>bi dmija</em></div><div><b>Lative</b><em>sa dmija</em></div><div><b>Nominative</b><em>dmija</em></div></div></div><div><b>Plural Indeterminate</b><div><b>Definite</b><div><b>Benefactive</b></div><div><b>Comitative</b></div><div><b>Dative</b></div><div><b>Elative</b></div><div><b>Equative</b></div><div><b>Genitive</b></div><div><b>Inessive</b></div><div><b>Instrumental</b></div><div><b>Lative</b></div><div><b>Nominative</b></div></div><div><b>Indefinite</b><div><b>Benefactive</b></div><div><b>Comitative</b></div><div><b>Dative</b></div><div><b>Elative</b></div><div><b>Equative</b></div><div><b>Genitive</b></div><div><b>Inessive</b></div><div><b>Instrumental</b></div><div><b>Lative</b></div><div><b>Nominative</b></div></div></div></div><div><b>g</b><em>Masc</em></div><hr/><div><b>s</b><div><b>Singular Singulative</b><div><b>Definite</b><div><b>Benefactive</b><em>għad-dgħajsa</em></div><div><b>Comitative</b><em>mad-dgħajsa</em></div><div><b>Dative</b><em>lid-dgħajsa</em></div><div><b>Elative</b><em>mid-dgħajsa</em></div><div><b>Equative</b><em>bħad-dgħajsa</em></div><div><b>Genitive</b><em>tad-dgħajsa</em></div><div><b>Inessive</b><em>fid-dgħajsa</em></div><div><b>Instrumental</b><em>bid-dgħajsa</em></div><div><b>Lative</b><em>sad-dgħajsa</em></div><div><b>Nominative</b><em>id-dgħajsa</em></div></div><div><b>Indefinite</b><div><b>Benefactive</b><em>għal dgħajsa</em></div><div><b>Comitative</b><em>ma' dgħajsa</em></div><div><b>Dative</b><em>lil dgħajsa</em></div><div><b>Elative</b><em>minn dgħajsa</em></div><div><b>Equative</b><em>bħal dgħajsa</em></div><div><b>Genitive</b><em>ta' dgħajsa</em></div><div><b>Inessive</b><em>fi dgħajsa</em></div><div><b>Instrumental</b><em>bi dgħajsa</em></div><div><b>Lative</b><em>sa dgħajsa</em></div><div><b>Nominative</b><em>dgħajsa</em></div></div></div><div><b>Singular Collective</b><div><b>Definite</b><div><b>Benefactive</b></div><div><b>Comitative</b></div><div><b>Dative</b></div><div><b>Elative</b></div><div><b>Equative</b></div><div><b>Genitive</b></div><div><b>Inessive</b></div><div><b>Instrumental</b></div><div><b>Lative</b></div><div><b>Nominative</b></div></div><div><b>Indefinite</b><div><b>Benefactive</b></div><div><b>Comitative</b></div><div><b>Dative</b></div><div><b>Elative</b></div><div><b>Equative</b></div><div><b>Genitive</b></div><div><b>Inessive</b></div><div><b>Instrumental</b></div><div><b>Lative</b></div><div><b>Nominative</b></div></div></div><div><b>Dual</b><div><b>Definite</b><div><b>Benefactive</b></div><div><b>Comitative</b></div><div><b>Dative</b></div><div><b>Elative</b></div><div><b>Equative</b></div><div><b>Genitive</b></div><div><b>Inessive</b></div><div><b>Instrumental</b></div><div><b>Lative</b></div><div><b>Nominative</b></div></div><div><b>Indefinite</b><div><b>Benefactive</b></div><div><b>Comitative</b></div><div><b>Dative</b></div><div><b>Elative</b></div><div><b>Equative</b></div><div><b>Genitive</b></div><div><b>Inessive</b></div><div><b>Instrumental</b></div><div><b>Lative</b></div><div><b>Nominative</b></div></div></div><div><b>Plural Determinate</b><div><b>Definite</b><div><b>Benefactive</b><em>għad-dgħajjes</em></div><div><b>Comitative</b><em>mad-dgħajjes</em></div><div><b>Dative</b><em>lid-dgħajjes</em></div><div><b>Elative</b><em>mid-dgħajjes</em></div><div><b>Equative</b><em>bħad-dgħajjes</em></div><div><b>Genitive</b><em>tad-dgħajjes</em></div><div><b>Inessive</b><em>fid-dgħajjes</em></div><div><b>Instrumental</b><em>bid-dgħajjes</em></div><div><b>Lative</b><em>sad-dgħajjes</em></div><div><b>Nominative</b><em>id-dgħajjes</em></div></div><div><b>Indefinite</b><div><b>Benefactive</b><em>għal dgħajjes</em></div><div><b>Comitative</b><em>ma' dgħajjes</em></div><div><b>Dative</b><em>lil dgħajjes</em></div><div><b>Elative</b><em>minn dgħajjes</em></div><div><b>Equative</b><em>bħal dgħajjes</em></div><div><b>Genitive</b><em>ta' dgħajjes</em></div><div><b>Inessive</b><em>fi dgħajjes</em></div><div><b>Instrumental</b><em>bi dgħajjes</em></div><div><b>Lative</b><em>sa dgħajjes</em></div><div><b>Nominative</b><em>dgħajjes</em></div></div></div><div><b>Plural Indeterminate</b><div><b>Definite</b><div><b>Benefactive</b></div><div><b>Comitative</b></div><div><b>Dative</b></div><div><b>Elative</b></div><div><b>Equative</b></div><div><b>Genitive</b></div><div><b>Inessive</b></div><div><b>Instrumental</b></div><div><b>Lative</b></div><div><b>Nominative</b></div></div><div><b>Indefinite</b><div><b>Benefactive</b></div><div><b>Comitative</b></div><div><b>Dative</b></div><div><b>Elative</b></div><div><b>Equative</b></div><div><b>Genitive</b></div><div><b>Inessive</b></div><div><b>Instrumental</b></div><div><b>Lative</b></div><div><b>Nominative</b></div></div></div></div><div><b>g</b><em>Fem</em></div><hr/><div><b>s</b><div><b>Singular Singulative</b><div><b>Definite</b><div><b>Benefactive</b><em>għall-għadma</em></div><div><b>Comitative</b><em>mal-għadma</em></div><div><b>Dative</b><em>lill-għadma</em></div><div><b>Elative</b><em>mill-għadma</em></div><div><b>Equative</b><em>bħall-għadma</em></div><div><b>Genitive</b><em>tal-għadma</em></div><div><b>Inessive</b><em>fl-għadma</em></div><div><b>Instrumental</b><em>bl-għadma</em></div><div><b>Lative</b><em>sal-għadma</em></div><div><b>Nominative</b><em>il-għadma</em></div></div><div><b>Indefinite</b><div><b>Benefactive</b><em>għal għadma</em></div><div><b>Comitative</b><em>m'għadma</em></div><div><b>Dative</b><em>lil għadma</em></div><div><b>Elative</b><em>minn għadma</em></div><div><b>Equative</b><em>bħal għadma</em></div><div><b>Genitive</b><em>t'għadma</em></div><div><b>Inessive</b><em>f'għadma</em></div><div><b>Instrumental</b><em>b'għadma</em></div><div><b>Lative</b><em>s'għadma</em></div><div><b>Nominative</b><em>għadma</em></div></div></div><div><b>Singular Collective</b><div><b>Definite</b><div><b>Benefactive</b><em>għall-għadam</em></div><div><b>Comitative</b><em>mal-għadam</em></div><div><b>Dative</b><em>lill-għadam</em></div><div><b>Elative</b><em>mill-għadam</em></div><div><b>Equative</b><em>bħall-għadam</em></div><div><b>Genitive</b><em>tal-għadam</em></div><div><b>Inessive</b><em>fl-għadam</em></div><div><b>Instrumental</b><em>bl-għadam</em></div><div><b>Lative</b><em>sal-għadam</em></div><div><b>Nominative</b><em>il-għadam</em></div></div><div><b>Indefinite</b><div><b>Benefactive</b><em>għal għadam</em></div><div><b>Comitative</b><em>m'għadam</em></div><div><b>Dative</b><em>lil għadam</em></div><div><b>Elative</b><em>minn għadam</em></div><div><b>Equative</b><em>bħal għadam</em></div><div><b>Genitive</b><em>t'għadam</em></div><div><b>Inessive</b><em>f'għadam</em></div><div><b>Instrumental</b><em>b'għadam</em></div><div><b>Lative</b><em>s'għadam</em></div><div><b>Nominative</b><em>għadam</em></div></div></div><div><b>Dual</b><div><b>Definite</b><div><b>Benefactive</b></div><div><b>Comitative</b></div><div><b>Dative</b></div><div><b>Elative</b></div><div><b>Equative</b></div><div><b>Genitive</b></div><div><b>Inessive</b></div><div><b>Instrumental</b></div><div><b>Lative</b></div><div><b>Nominative</b></div></div><div><b>Indefinite</b><div><b>Benefactive</b></div><div><b>Comitative</b></div><div><b>Dative</b></div><div><b>Elative</b></div><div><b>Equative</b></div><div><b>Genitive</b></div><div><b>Inessive</b></div><div><b>Instrumental</b></div><div><b>Lative</b></div><div><b>Nominative</b></div></div></div><div><b>Plural Determinate</b><div><b>Definite</b><div><b>Benefactive</b><em>għall-għadmiet</em></div><div><b>Comitative</b><em>mal-għadmiet</em></div><div><b>Dative</b><em>lill-għadmiet</em></div><div><b>Elative</b><em>mill-għadmiet</em></div><div><b>Equative</b><em>bħall-għadmiet</em></div><div><b>Genitive</b><em>tal-għadmiet</em></div><div><b>Inessive</b><em>fl-għadmiet</em></div><div><b>Instrumental</b><em>bl-għadmiet</em></div><div><b>Lative</b><em>sal-għadmiet</em></div><div><b>Nominative</b><em>il-għadmiet</em></div></div><div><b>Indefinite</b><div><b>Benefactive</b><em>għal għadmiet</em></div><div><b>Comitative</b><em>m'għadmiet</em></div><div><b>Dative</b><em>lil għadmiet</em></div><div><b>Elative</b><em>minn għadmiet</em></div><div><b>Equative</b><em>bħal għadmiet</em></div><div><b>Genitive</b><em>t'għadmiet</em></div><div><b>Inessive</b><em>f'għadmiet</em></div><div><b>Instrumental</b><em>b'għadmiet</em></div><div><b>Lative</b><em>s'għadmiet</em></div><div><b>Nominative</b><em>għadmiet</em></div></div></div><div><b>Plural Indeterminate</b><div><b>Definite</b><div><b>Benefactive</b></div><div><b>Comitative</b></div><div><b>Dative</b></div><div><b>Elative</b></div><div><b>Equative</b></div><div><b>Genitive</b></div><div><b>Inessive</b></div><div><b>Instrumental</b></div><div><b>Lative</b></div><div><b>Nominative</b></div></div><div><b>Indefinite</b><div><b>Benefactive</b></div><div><b>Comitative</b></div><div><b>Dative</b></div><div><b>Elative</b></div><div><b>Equative</b></div><div><b>Genitive</b></div><div><b>Inessive</b></div><div><b>Instrumental</b></div><div><b>Lative</b></div><div><b>Nominative</b></div></div></div></div><div><b>g</b><em>Masc</em></div><hr/><div><b>s</b><div><b>Singular Singulative</b><div><b>Definite</b><div><b>Benefactive</b><em>għall-ktieb</em></div><div><b>Comitative</b><em>mal-ktieb</em></div><div><b>Dative</b><em>lill-ktieb</em></div><div><b>Elative</b><em>mill-ktieb</em></div><div><b>Equative</b><em>bħall-ktieb</em></div><div><b>Genitive</b><em>tal-ktieb</em></div><div><b>Inessive</b><em>fil-ktieb</em></div><div><b>Instrumental</b><em>bil-ktieb</em></div><div><b>Lative</b><em>sal-ktieb</em></div><div><b>Nominative</b><em>il-ktieb</em></div></div><div><b>Indefinite</b><div><b>Benefactive</b><em>għal ktieb</em></div><div><b>Comitative</b><em>ma' ktieb</em></div><div><b>Dative</b><em>lil ktieb</em></div><div><b>Elative</b><em>minn ktieb</em></div><div><b>Equative</b><em>bħal ktieb</em></div><div><b>Genitive</b><em>ta' ktieb</em></div><div><b>Inessive</b><em>fi ktieb</em></div><div><b>Instrumental</b><em>bi ktieb</em></div><div><b>Lative</b><em>sa ktieb</em></div><div><b>Nominative</b><em>ktieb</em></div></div></div><div><b>Singular Collective</b><div><b>Definite</b><div><b>Benefactive</b></div><div><b>Comitative</b></div><div><b>Dative</b></div><div><b>Elative</b></div><div><b>Equative</b></div><div><b>Genitive</b></div><div><b>Inessive</b></div><div><b>Instrumental</b></div><div><b>Lative</b></div><div><b>Nominative</b></div></div><div><b>Indefinite</b><div><b>Benefactive</b></div><div><b>Comitative</b></div><div><b>Dative</b></div><div><b>Elative</b></div><div><b>Equative</b></div><div><b>Genitive</b></div><div><b>Inessive</b></div><div><b>Instrumental</b></div><div><b>Lative</b></div><div><b>Nominative</b></div></div></div><div><b>Dual</b><div><b>Definite</b><div><b>Benefactive</b></div><div><b>Comitative</b></div><div><b>Dative</b></div><div><b>Elative</b></div><div><b>Equative</b></div><div><b>Genitive</b></div><div><b>Inessive</b></div><div><b>Instrumental</b></div><div><b>Lative</b></div><div><b>Nominative</b></div></div><div><b>Indefinite</b><div><b>Benefactive</b></div><div><b>Comitative</b></div><div><b>Dative</b></div><div><b>Elative</b></div><div><b>Equative</b></div><div><b>Genitive</b></div><div><b>Inessive</b></div><div><b>Instrumental</b></div><div><b>Lative</b></div><div><b>Nominative</b></div></div></div><div><b>Plural Determinate</b><div><b>Definite</b><div><b>Benefactive</b><em>għall-kotba</em></div><div><b>Comitative</b><em>mal-kotba</em></div><div><b>Dative</b><em>lill-kotba</em></div><div><b>Elative</b><em>mill-kotba</em></div><div><b>Equative</b><em>bħall-kotba</em></div><div><b>Genitive</b><em>tal-kotba</em></div><div><b>Inessive</b><em>fil-kotba</em></div><div><b>Instrumental</b><em>bil-kotba</em></div><div><b>Lative</b><em>sal-kotba</em></div><div><b>Nominative</b><em>il-kotba</em></div></div><div><b>Indefinite</b><div><b>Benefactive</b><em>għal kotba</em></div><div><b>Comitative</b><em>ma' kotba</em></div><div><b>Dative</b><em>lil kotba</em></div><div><b>Elative</b><em>minn kotba</em></div><div><b>Equative</b><em>bħal kotba</em></div><div><b>Genitive</b><em>ta' kotba</em></div><div><b>Inessive</b><em>f'kotba</em></div><div><b>Instrumental</b><em>b'kotba</em></div><div><b>Lative</b><em>sa kotba</em></div><div><b>Nominative</b><em>kotba</em></div></div></div><div><b>Plural Indeterminate</b><div><b>Definite</b><div><b>Benefactive</b></div><div><b>Comitative</b></div><div><b>Dative</b></div><div><b>Elative</b></div><div><b>Equative</b></div><div><b>Genitive</b></div><div><b>Inessive</b></div><div><b>Instrumental</b></div><div><b>Lative</b></div><div><b>Nominative</b></div></div><div><b>Indefinite</b><div><b>Benefactive</b></div><div><b>Comitative</b></div><div><b>Dative</b></div><div><b>Elative</b></div><div><b>Equative</b></div><div><b>Genitive</b></div><div><b>Inessive</b></div><div><b>Instrumental</b></div><div><b>Lative</b></div><div><b>Nominative</b></div></div></div></div><div><b>g</b><em>Masc</em></div><hr/><div><b>s</b><div><b>Singular Singulative</b><div><b>Definite</b><div><b>Benefactive</b><em>għaż-żarbun</em></div><div><b>Comitative</b><em>maż-żarbun</em></div><div><b>Dative</b><em>liż-żarbun</em></div><div><b>Elative</b><em>miż-żarbun</em></div><div><b>Equative</b><em>bħaż-żarbun</em></div><div><b>Genitive</b><em>taż-żarbun</em></div><div><b>Inessive</b><em>fiż-żarbun</em></div><div><b>Instrumental</b><em>biż-żarbun</em></div><div><b>Lative</b><em>saż-żarbun</em></div><div><b>Nominative</b><em>iż-żarbun</em></div></div><div><b>Indefinite</b><div><b>Benefactive</b><em>għal żarbun</em></div><div><b>Comitative</b><em>ma' żarbun</em></div><div><b>Dative</b><em>lil żarbun</em></div><div><b>Elative</b><em>minn żarbun</em></div><div><b>Equative</b><em>bħal żarbun</em></div><div><b>Genitive</b><em>ta' żarbun</em></div><div><b>Inessive</b><em>f'żarbun</em></div><div><b>Instrumental</b><em>b'żarbun</em></div><div><b>Lative</b><em>sa żarbun</em></div><div><b>Nominative</b><em>żarbun</em></div></div></div><div><b>Singular Collective</b><div><b>Definite</b><div><b>Benefactive</b></div><div><b>Comitative</b></div><div><b>Dative</b></div><div><b>Elative</b></div><div><b>Equative</b></div><div><b>Genitive</b></div><div><b>Inessive</b></div><div><b>Instrumental</b></div><div><b>Lative</b></div><div><b>Nominative</b></div></div><div><b>Indefinite</b><div><b>Benefactive</b></div><div><b>Comitative</b></div><div><b>Dative</b></div><div><b>Elative</b></div><div><b>Equative</b></div><div><b>Genitive</b></div><div><b>Inessive</b></div><div><b>Instrumental</b></div><div><b>Lative</b></div><div><b>Nominative</b></div></div></div><div><b>Dual</b><div><b>Definite</b><div><b>Benefactive</b></div><div><b>Comitative</b></div><div><b>Dative</b></div><div><b>Elative</b></div><div><b>Equative</b></div><div><b>Genitive</b></div><div><b>Inessive</b></div><div><b>Instrumental</b></div><div><b>Lative</b></div><div><b>Nominative</b></div></div><div><b>Indefinite</b><div><b>Benefactive</b></div><div><b>Comitative</b></div><div><b>Dative</b></div><div><b>Elative</b></div><div><b>Equative</b></div><div><b>Genitive</b></div><div><b>Inessive</b></div><div><b>Instrumental</b></div><div><b>Lative</b></div><div><b>Nominative</b></div></div></div><div><b>Plural Determinate</b><div><b>Definite</b><div><b>Benefactive</b><em>għaż-żraben</em></div><div><b>Comitative</b><em>maż-żraben</em></div><div><b>Dative</b><em>liż-żraben</em></div><div><b>Elative</b><em>miż-żraben</em></div><div><b>Equative</b><em>bħaż-żraben</em></div><div><b>Genitive</b><em>taż-żraben</em></div><div><b>Inessive</b><em>fiż-żraben</em></div><div><b>Instrumental</b><em>biż-żraben</em></div><div><b>Lative</b><em>saż-żraben</em></div><div><b>Nominative</b><em>iż-żraben</em></div></div><div><b>Indefinite</b><div><b>Benefactive</b><em>għal żraben</em></div><div><b>Comitative</b><em>ma' żraben</em></div><div><b>Dative</b><em>lil żraben</em></div><div><b>Elative</b><em>minn żraben</em></div><div><b>Equative</b><em>bħal żraben</em></div><div><b>Genitive</b><em>ta' żraben</em></div><div><b>Inessive</b><em>f'żraben</em></div><div><b>Instrumental</b><em>b'żraben</em></div><div><b>Lative</b><em>sa żraben</em></div><div><b>Nominative</b><em>żraben</em></div></div></div><div><b>Plural Indeterminate</b><div><b>Definite</b><div><b>Benefactive</b></div><div><b>Comitative</b></div><div><b>Dative</b></div><div><b>Elative</b></div><div><b>Equative</b></div><div><b>Genitive</b></div><div><b>Inessive</b></div><div><b>Instrumental</b></div><div><b>Lative</b></div><div><b>Nominative</b></div></div><div><b>Indefinite</b><div><b>Benefactive</b></div><div><b>Comitative</b></div><div><b>Dative</b></div><div><b>Elative</b></div><div><b>Equative</b></div><div><b>Genitive</b></div><div><b>Inessive</b></div><div><b>Instrumental</b></div><div><b>Lative</b></div><div><b>Nominative</b></div></div></div></div><div><b>g</b><em>Masc</em></div><hr/><div><b>s</b><div><b>Singular Singulative</b><div><b>Definite</b><div><b>Benefactive</b><em>għall-imgħallem</em></div><div><b>Comitative</b><em>mal-imgħallem</em></div><div><b>Dative</b><em>lill-imgħallem</em></div><div><b>Elative</b><em>mill-imgħallem</em></div><div><b>Equative</b><em>bħall-imgħallem</em></div><div><b>Genitive</b><em>tal-imgħallem</em></div><div><b>Inessive</b><em>fil-imgħallem</em></div><div><b>Instrumental</b><em>bil-imgħallem</em></div><div><b>Lative</b><em>sal-imgħallem</em></div><div><b>Nominative</b><em>il-imgħallem</em></div></div><div><b>Indefinite</b><div><b>Benefactive</b><em>għal mgħallem</em></div><div><b>Comitative</b><em>ma' mgħallem</em></div><div><b>Dative</b><em>lil mgħallem</em></div><div><b>Elative</b><em>minn mgħallem</em></div><div><b>Equative</b><em>bħal mgħallem</em></div><div><b>Genitive</b><em>ta' mgħallem</em></div><div><b>Inessive</b><em>fi mgħallem</em></div><div><b>Instrumental</b><em>bi mgħallem</em></div><div><b>Lative</b><em>sa mgħallem</em></div><div><b>Nominative</b><em>mgħallem</em></div></div></div><div><b>Singular Collective</b><div><b>Definite</b><div><b>Benefactive</b></div><div><b>Comitative</b></div><div><b>Dative</b></div><div><b>Elative</b></div><div><b>Equative</b></div><div><b>Genitive</b></div><div><b>Inessive</b></div><div><b>Instrumental</b></div><div><b>Lative</b></div><div><b>Nominative</b></div></div><div><b>Indefinite</b><div><b>Benefactive</b></div><div><b>Comitative</b></div><div><b>Dative</b></div><div><b>Elative</b></div><div><b>Equative</b></div><div><b>Genitive</b></div><div><b>Inessive</b></div><div><b>Instrumental</b></div><div><b>Lative</b></div><div><b>Nominative</b></div></div></div><div><b>Dual</b><div><b>Definite</b><div><b>Benefactive</b></div><div><b>Comitative</b></div><div><b>Dative</b></div><div><b>Elative</b></div><div><b>Equative</b></div><div><b>Genitive</b></div><div><b>Inessive</b></div><div><b>Instrumental</b></div><div><b>Lative</b></div><div><b>Nominative</b></div></div><div><b>Indefinite</b><div><b>Benefactive</b></div><div><b>Comitative</b></div><div><b>Dative</b></div><div><b>Elative</b></div><div><b>Equative</b></div><div><b>Genitive</b></div><div><b>Inessive</b></div><div><b>Instrumental</b></div><div><b>Lative</b></div><div><b>Nominative</b></div></div></div><div><b>Plural Determinate</b><div><b>Definite</b><div><b>Benefactive</b><em>għall-imgħallmin</em></div><div><b>Comitative</b><em>mal-imgħallmin</em></div><div><b>Dative</b><em>lill-imgħallmin</em></div><div><b>Elative</b><em>mill-imgħallmin</em></div><div><b>Equative</b><em>bħall-imgħallmin</em></div><div><b>Genitive</b><em>tal-imgħallmin</em></div><div><b>Inessive</b><em>fil-imgħallmin</em></div><div><b>Instrumental</b><em>bil-imgħallmin</em></div><div><b>Lative</b><em>sal-imgħallmin</em></div><div><b>Nominative</b><em>il-imgħallmin</em></div></div><div><b>Indefinite</b><div><b>Benefactive</b><em>għal mgħallmin</em></div><div><b>Comitative</b><em>ma' mgħallmin</em></div><div><b>Dative</b><em>lil mgħallmin</em></div><div><b>Elative</b><em>minn mgħallmin</em></div><div><b>Equative</b><em>bħal mgħallmin</em></div><div><b>Genitive</b><em>ta' mgħallmin</em></div><div><b>Inessive</b><em>fi mgħallmin</em></div><div><b>Instrumental</b><em>bi mgħallmin</em></div><div><b>Lative</b><em>sa mgħallmin</em></div><div><b>Nominative</b><em>mgħallmin</em></div></div></div><div><b>Plural Indeterminate</b><div><b>Definite</b><div><b>Benefactive</b></div><div><b>Comitative</b></div><div><b>Dative</b></div><div><b>Elative</b></div><div><b>Equative</b></div><div><b>Genitive</b></div><div><b>Inessive</b></div><div><b>Instrumental</b></div><div><b>Lative</b></div><div><b>Nominative</b></div></div><div><b>Indefinite</b><div><b>Benefactive</b></div><div><b>Comitative</b></div><div><b>Dative</b></div><div><b>Elative</b></div><div><b>Equative</b></div><div><b>Genitive</b></div><div><b>Inessive</b></div><div><b>Instrumental</b></div><div><b>Lative</b></div><div><b>Nominative</b></div></div></div></div><div><b>g</b><em>Masc</em></div><hr/><div><b>s</b><div><b>Singular Singulative</b><div><b>Definite</b><div><b>Benefactive</b><em>għat-tifel</em></div><div><b>Comitative</b><em>mat-tifel</em></div><div><b>Dative</b><em>lit-tifel</em></div><div><b>Elative</b><em>mit-tifel</em></div><div><b>Equative</b><em>bħat-tifel</em></div><div><b>Genitive</b><em>tat-tifel</em></div><div><b>Inessive</b><em>fit-tifel</em></div><div><b>Instrumental</b><em>bit-tifel</em></div><div><b>Lative</b><em>sat-tifel</em></div><div><b>Nominative</b><em>it-tifel</em></div></div><div><b>Indefinite</b><div><b>Benefactive</b><em>għal tifel</em></div><div><b>Comitative</b><em>ma' tifel</em></div><div><b>Dative</b><em>lil tifel</em></div><div><b>Elative</b><em>minn tifel</em></div><div><b>Equative</b><em>bħal tifel</em></div><div><b>Genitive</b><em>ta' tifel</em></div><div><b>Inessive</b><em>f'tifel</em></div><div><b>Instrumental</b><em>b'tifel</em></div><div><b>Lative</b><em>sa tifel</em></div><div><b>Nominative</b><em>tifel</em></div></div></div><div><b>Singular Collective</b><div><b>Definite</b><div><b>Benefactive</b></div><div><b>Comitative</b></div><div><b>Dative</b></div><div><b>Elative</b></div><div><b>Equative</b></div><div><b>Genitive</b></div><div><b>Inessive</b></div><div><b>Instrumental</b></div><div><b>Lative</b></div><div><b>Nominative</b></div></div><div><b>Indefinite</b><div><b>Benefactive</b></div><div><b>Comitative</b></div><div><b>Dative</b></div><div><b>Elative</b></div><div><b>Equative</b></div><div><b>Genitive</b></div><div><b>Inessive</b></div><div><b>Instrumental</b></div><div><b>Lative</b></div><div><b>Nominative</b></div></div></div><div><b>Dual</b><div><b>Definite</b><div><b>Benefactive</b></div><div><b>Comitative</b></div><div><b>Dative</b></div><div><b>Elative</b></div><div><b>Equative</b></div><div><b>Genitive</b></div><div><b>Inessive</b></div><div><b>Instrumental</b></div><div><b>Lative</b></div><div><b>Nominative</b></div></div><div><b>Indefinite</b><div><b>Benefactive</b></div><div><b>Comitative</b></div><div><b>Dative</b></div><div><b>Elative</b></div><div><b>Equative</b></div><div><b>Genitive</b></div><div><b>Inessive</b></div><div><b>Instrumental</b></div><div><b>Lative</b></div><div><b>Nominative</b></div></div></div><div><b>Plural Determinate</b><div><b>Definite</b><div><b>Benefactive</b><em>għat-tfal</em></div><div><b>Comitative</b><em>mat-tfal</em></div><div><b>Dative</b><em>lit-tfal</em></div><div><b>Elative</b><em>mit-tfal</em></div><div><b>Equative</b><em>bħat-tfal</em></div><div><b>Genitive</b><em>tat-tfal</em></div><div><b>Inessive</b><em>fit-tfal</em></div><div><b>Instrumental</b><em>bit-tfal</em></div><div><b>Lative</b><em>sat-tfal</em></div><div><b>Nominative</b><em>it-tfal</em></div></div><div><b>Indefinite</b><div><b>Benefactive</b><em>għal tfal</em></div><div><b>Comitative</b><em>ma' tfal</em></div><div><b>Dative</b><em>lil tfal</em></div><div><b>Elative</b><em>minn tfal</em></div><div><b>Equative</b><em>bħal tfal</em></div><div><b>Genitive</b><em>ta' tfal</em></div><div><b>Inessive</b><em>fi tfal</em></div><div><b>Instrumental</b><em>bi tfal</em></div><div><b>Lative</b><em>sa tfal</em></div><div><b>Nominative</b><em>tfal</em></div></div></div><div><b>Plural Indeterminate</b><div><b>Definite</b><div><b>Benefactive</b></div><div><b>Comitative</b></div><div><b>Dative</b></div><div><b>Elative</b></div><div><b>Equative</b></div><div><b>Genitive</b></div><div><b>Inessive</b></div><div><b>Instrumental</b></div><div><b>Lative</b></div><div><b>Nominative</b></div></div><div><b>Indefinite</b><div><b>Benefactive</b></div><div><b>Comitative</b></div><div><b>Dative</b></div><div><b>Elative</b></div><div><b>Equative</b></div><div><b>Genitive</b></div><div><b>Inessive</b></div><div><b>Instrumental</b></div><div><b>Lative</b></div><div><b>Nominative</b></div></div></div></div><div><b>g</b><em>Masc</em></div><hr/><div><b>s</b><div><b>Singular Singulative</b><div><b>Definite</b><div><b>Benefactive</b><em>għall-ħobża</em></div><div><b>Comitative</b><em>mal-ħobża</em></div><div><b>Dative</b><em>lill-ħobża</em></div><div><b>Elative</b><em>mill-ħobża</em></div><div><b>Equative</b><em>bħall-ħobża</em></div><div><b>Genitive</b><em>tal-ħobża</em></div><div><b>Inessive</b><em>fil-ħobża</em></div><div><b>Instrumental</b><em>bil-ħobża</em></div><div><b>Lative</b><em>sal-ħobża</em></div><div><b>Nominative</b><em>il-ħobża</em></div></div><div><b>Indefinite</b><div><b>Benefactive</b><em>għal ħobża</em></div><div><b>Comitative</b><em>ma' ħobża</em></div><div><b>Dative</b><em>lil ħobża</em></div><div><b>Elative</b><em>minn ħobża</em></div><div><b>Equative</b><em>bħal ħobża</em></div><div><b>Genitive</b><em>ta' ħobża</em></div><div><b>Inessive</b><em>f'ħobża</em></div><div><b>Instrumental</b><em>b'ħobża</em></div><div><b>Lative</b><em>sa ħobża</em></div><div><b>Nominative</b><em>ħobża</em></div></div></div><div><b>Singular Collective</b><div><b>Definite</b><div><b>Benefactive</b><em>għall-ħobż</em></div><div><b>Comitative</b><em>mal-ħobż</em></div><div><b>Dative</b><em>lill-ħobż</em></div><div><b>Elative</b><em>mill-ħobż</em></div><div><b>Equative</b><em>bħall-ħobż</em></div><div><b>Genitive</b><em>tal-ħobż</em></div><div><b>Inessive</b><em>fil-ħobż</em></div><div><b>Instrumental</b><em>bil-ħobż</em></div><div><b>Lative</b><em>sal-ħobż</em></div><div><b>Nominative</b><em>il-ħobż</em></div></div><div><b>Indefinite</b><div><b>Benefactive</b><em>għal ħobż</em></div><div><b>Comitative</b><em>ma' ħobż</em></div><div><b>Dative</b><em>lil ħobż</em></div><div><b>Elative</b><em>minn ħobż</em></div><div><b>Equative</b><em>bħal ħobż</em></div><div><b>Genitive</b><em>ta' ħobż</em></div><div><b>Inessive</b><em>f'ħobż</em></div><div><b>Instrumental</b><em>b'ħobż</em></div><div><b>Lative</b><em>sa ħobż</em></div><div><b>Nominative</b><em>ħobż</em></div></div></div><div><b>Dual</b><div><b>Definite</b><div><b>Benefactive</b></div><div><b>Comitative</b></div><div><b>Dative</b></div><div><b>Elative</b></div><div><b>Equative</b></div><div><b>Genitive</b></div><div><b>Inessive</b></div><div><b>Instrumental</b></div><div><b>Lative</b></div><div><b>Nominative</b></div></div><div><b>Indefinite</b><div><b>Benefactive</b></div><div><b>Comitative</b></div><div><b>Dative</b></div><div><b>Elative</b></div><div><b>Equative</b></div><div><b>Genitive</b></div><div><b>Inessive</b></div><div><b>Instrumental</b></div><div><b>Lative</b></div><div><b>Nominative</b></div></div></div><div><b>Plural Determinate</b><div><b>Definite</b><div><b>Benefactive</b><em>għall-ħobżiet</em></div><div><b>Comitative</b><em>mal-ħobżiet</em></div><div><b>Dative</b><em>lill-ħobżiet</em></div><div><b>Elative</b><em>mill-ħobżiet</em></div><div><b>Equative</b><em>bħall-ħobżiet</em></div><div><b>Genitive</b><em>tal-ħobżiet</em></div><div><b>Inessive</b><em>fil-ħobżiet</em></div><div><b>Instrumental</b><em>bil-ħobżiet</em></div><div><b>Lative</b><em>sal-ħobżiet</em></div><div><b>Nominative</b><em>il-ħobżiet</em></div></div><div><b>Indefinite</b><div><b>Benefactive</b><em>għal ħobżiet</em></div><div><b>Comitative</b><em>ma' ħobżiet</em></div><div><b>Dative</b><em>lil ħobżiet</em></div><div><b>Elative</b><em>minn ħobżiet</em></div><div><b>Equative</b><em>bħal ħobżiet</em></div><div><b>Genitive</b><em>ta' ħobżiet</em></div><div><b>Inessive</b><em>f'ħobżiet</em></div><div><b>Instrumental</b><em>b'ħobżiet</em></div><div><b>Lative</b><em>sa ħobżiet</em></div><div><b>Nominative</b><em>ħobżiet</em></div></div></div><div><b>Plural Indeterminate</b><div><b>Definite</b><div><b>Benefactive</b></div><div><b>Comitative</b></div><div><b>Dative</b></div><div><b>Elative</b></div><div><b>Equative</b></div><div><b>Genitive</b></div><div><b>Inessive</b></div><div><b>Instrumental</b></div><div><b>Lative</b></div><div><b>Nominative</b></div></div><div><b>Indefinite</b><div><b>Benefactive</b></div><div><b>Comitative</b></div><div><b>Dative</b></div><div><b>Elative</b></div><div><b>Equative</b></div><div><b>Genitive</b></div><div><b>Inessive</b></div><div><b>Instrumental</b></div><div><b>Lative</b></div><div><b>Nominative</b></div></div></div></div><div><b>g</b><em>Masc</em></div><hr/><div><b>s</b><div><b>Singular Singulative</b><div><b>Definite</b><div><b>Benefactive</b><em>għas-sider</em></div><div><b>Comitative</b><em>mas-sider</em></div><div><b>Dative</b><em>lis-sider</em></div><div><b>Elative</b><em>mis-sider</em></div><div><b>Equative</b><em>bħas-sider</em></div><div><b>Genitive</b><em>tas-sider</em></div><div><b>Inessive</b><em>fis-sider</em></div><div><b>Instrumental</b><em>bis-sider</em></div><div><b>Lative</b><em>sas-sider</em></div><div><b>Nominative</b><em>is-sider</em></div></div><div><b>Indefinite</b><div><b>Benefactive</b><em>għal sider</em></div><div><b>Comitative</b><em>ma' sider</em></div><div><b>Dative</b><em>lil sider</em></div><div><b>Elative</b><em>minn sider</em></div><div><b>Equative</b><em>bħal sider</em></div><div><b>Genitive</b><em>ta' sider</em></div><div><b>Inessive</b><em>f'sider</em></div><div><b>Instrumental</b><em>b'sider</em></div><div><b>Lative</b><em>sa sider</em></div><div><b>Nominative</b><em>sider</em></div></div></div><div><b>Singular Collective</b><div><b>Definite</b><div><b>Benefactive</b></div><div><b>Comitative</b></div><div><b>Dative</b></div><div><b>Elative</b></div><div><b>Equative</b></div><div><b>Genitive</b></div><div><b>Inessive</b></div><div><b>Instrumental</b></div><div><b>Lative</b></div><div><b>Nominative</b></div></div><div><b>Indefinite</b><div><b>Benefactive</b></div><div><b>Comitative</b></div><div><b>Dative</b></div><div><b>Elative</b></div><div><b>Equative</b></div><div><b>Genitive</b></div><div><b>Inessive</b></div><div><b>Instrumental</b></div><div><b>Lative</b></div><div><b>Nominative</b></div></div></div><div><b>Dual</b><div><b>Definite</b><div><b>Benefactive</b></div><div><b>Comitative</b></div><div><b>Dative</b></div><div><b>Elative</b></div><div><b>Equative</b></div><div><b>Genitive</b></div><div><b>Inessive</b></div><div><b>Instrumental</b></div><div><b>Lative</b></div><div><b>Nominative</b></div></div><div><b>Indefinite</b><div><b>Benefactive</b></div><div><b>Comitative</b></div><div><b>Dative</b></div><div><b>Elative</b></div><div><b>Equative</b></div><div><b>Genitive</b></div><div><b>Inessive</b></div><div><b>Instrumental</b></div><div><b>Lative</b></div><div><b>Nominative</b></div></div></div><div><b>Plural Determinate</b><div><b>Definite</b><div><b>Benefactive</b><em>għall-isdur</em></div><div><b>Comitative</b><em>mal-isdur</em></div><div><b>Dative</b><em>lill-isdur</em></div><div><b>Elative</b><em>mill-isdur</em></div><div><b>Equative</b><em>bħall-isdur</em></div><div><b>Genitive</b><em>tal-isdur</em></div><div><b>Inessive</b><em>fil-isdur</em></div><div><b>Instrumental</b><em>bil-isdur</em></div><div><b>Lative</b><em>sal-isdur</em></div><div><b>Nominative</b><em>il-isdur</em></div></div><div><b>Indefinite</b><div><b>Benefactive</b><em>għal sdur</em></div><div><b>Comitative</b><em>ma' sdur</em></div><div><b>Dative</b><em>lil sdur</em></div><div><b>Elative</b><em>minn sdur</em></div><div><b>Equative</b><em>bħal sdur</em></div><div><b>Genitive</b><em>ta' sdur</em></div><div><b>Inessive</b><em>fi sdur</em></div><div><b>Instrumental</b><em>bi sdur</em></div><div><b>Lative</b><em>sa sdur</em></div><div><b>Nominative</b><em>sdur</em></div></div></div><div><b>Plural Indeterminate</b><div><b>Definite</b><div><b>Benefactive</b></div><div><b>Comitative</b></div><div><b>Dative</b></div><div><b>Elative</b></div><div><b>Equative</b></div><div><b>Genitive</b></div><div><b>Inessive</b></div><div><b>Instrumental</b></div><div><b>Lative</b></div><div><b>Nominative</b></div></div><div><b>Indefinite</b><div><b>Benefactive</b></div><div><b>Comitative</b></div><div><b>Dative</b></div><div><b>Elative</b></div><div><b>Equative</b></div><div><b>Genitive</b></div><div><b>Inessive</b></div><div><b>Instrumental</b></div><div><b>Lative</b></div><div><b>Nominative</b></div></div></div></div><div><b>g</b><em>Masc</em></div><hr/><div><b>s</b><div><b>Singular Singulative</b><div><b>Definite</b><div><b>Benefactive</b><em>għall-ħu</em></div><div><b>Comitative</b><em>mal-ħu</em></div><div><b>Dative</b><em>lill-ħu</em></div><div><b>Elative</b><em>mill-ħu</em></div><div><b>Equative</b><em>bħall-ħu</em></div><div><b>Genitive</b><em>tal-ħu</em></div><div><b>Inessive</b><em>fil-ħu</em></div><div><b>Instrumental</b><em>bil-ħu</em></div><div><b>Lative</b><em>sal-ħu</em></div><div><b>Nominative</b><em>il-ħu</em></div></div><div><b>Indefinite</b><div><b>Benefactive</b><em>għal ħu</em></div><div><b>Comitative</b><em>ma' ħu</em></div><div><b>Dative</b><em>lil ħu</em></div><div><b>Elative</b><em>minn ħu</em></div><div><b>Equative</b><em>bħal ħu</em></div><div><b>Genitive</b><em>ta' ħu</em></div><div><b>Inessive</b><em>f'ħu</em></div><div><b>Instrumental</b><em>b'ħu</em></div><div><b>Lative</b><em>sa ħu</em></div><div><b>Nominative</b><em>ħu</em></div></div></div><div><b>Singular Collective</b><div><b>Definite</b><div><b>Benefactive</b></div><div><b>Comitative</b></div><div><b>Dative</b></div><div><b>Elative</b></div><div><b>Equative</b></div><div><b>Genitive</b></div><div><b>Inessive</b></div><div><b>Instrumental</b></div><div><b>Lative</b></div><div><b>Nominative</b></div></div><div><b>Indefinite</b><div><b>Benefactive</b></div><div><b>Comitative</b></div><div><b>Dative</b></div><div><b>Elative</b></div><div><b>Equative</b></div><div><b>Genitive</b></div><div><b>Inessive</b></div><div><b>Instrumental</b></div><div><b>Lative</b></div><div><b>Nominative</b></div></div></div><div><b>Dual</b><div><b>Definite</b><div><b>Benefactive</b></div><div><b>Comitative</b></div><div><b>Dative</b></div><div><b>Elative</b></div><div><b>Equative</b></div><div><b>Genitive</b></div><div><b>Inessive</b></div><div><b>Instrumental</b></div><div><b>Lative</b></div><div><b>Nominative</b></div></div><div><b>Indefinite</b><div><b>Benefactive</b></div><div><b>Comitative</b></div><div><b>Dative</b></div><div><b>Elative</b></div><div><b>Equative</b></div><div><b>Genitive</b></div><div><b>Inessive</b></div><div><b>Instrumental</b></div><div><b>Lative</b></div><div><b>Nominative</b></div></div></div><div><b>Plural Determinate</b><div><b>Definite</b><div><b>Benefactive</b><em>għall-aħwa</em></div><div><b>Comitative</b><em>mal-aħwa</em></div><div><b>Dative</b><em>lill-aħwa</em></div><div><b>Elative</b><em>mill-aħwa</em></div><div><b>Equative</b><em>bħall-aħwa</em></div><div><b>Genitive</b><em>tal-aħwa</em></div><div><b>Inessive</b><em>fl-aħwa</em></div><div><b>Instrumental</b><em>bl-aħwa</em></div><div><b>Lative</b><em>sal-aħwa</em></div><div><b>Nominative</b><em>il-aħwa</em></div></div><div><b>Indefinite</b><div><b>Benefactive</b><em>għal aħwa</em></div><div><b>Comitative</b><em>m'aħwa</em></div><div><b>Dative</b><em>lil aħwa</em></div><div><b>Elative</b><em>minn aħwa</em></div><div><b>Equative</b><em>bħal aħwa</em></div><div><b>Genitive</b><em>t'aħwa</em></div><div><b>Inessive</b><em>f'aħwa</em></div><div><b>Instrumental</b><em>b'aħwa</em></div><div><b>Lative</b><em>s'aħwa</em></div><div><b>Nominative</b><em>aħwa</em></div></div></div><div><b>Plural Indeterminate</b><div><b>Definite</b><div><b>Benefactive</b></div><div><b>Comitative</b></div><div><b>Dative</b></div><div><b>Elative</b></div><div><b>Equative</b></div><div><b>Genitive</b></div><div><b>Inessive</b></div><div><b>Instrumental</b></div><div><b>Lative</b></div><div><b>Nominative</b></div></div><div><b>Indefinite</b><div><b>Benefactive</b></div><div><b>Comitative</b></div><div><b>Dative</b></div><div><b>Elative</b></div><div><b>Equative</b></div><div><b>Genitive</b></div><div><b>Inessive</b></div><div><b>Instrumental</b></div><div><b>Lative</b></div><div><b>Nominative</b></div></div></div></div><div><b>g</b><em>Masc</em></div><hr/><div><b>s</b><div><b>Singular Singulative</b><div><b>Definite</b><div><b>Benefactive</b></div><div><b>Comitative</b></div><div><b>Dative</b></div><div><b>Elative</b></div><div><b>Equative</b></div><div><b>Genitive</b></div><div><b>Inessive</b></div><div><b>Instrumental</b></div><div><b>Lative</b></div><div><b>Nominative</b></div></div><div><b>Indefinite</b><div><b>Benefactive</b></div><div><b>Comitative</b></div><div><b>Dative</b></div><div><b>Elative</b></div><div><b>Equative</b></div><div><b>Genitive</b></div><div><b>Inessive</b></div><div><b>Instrumental</b></div><div><b>Lative</b></div><div><b>Nominative</b></div></div></div><div><b>Singular Collective</b><div><b>Definite</b><div><b>Benefactive</b><em>għall-butir</em></div><div><b>Comitative</b><em>mal-butir</em></div><div><b>Dative</b><em>lill-butir</em></div><div><b>Elative</b><em>mill-butir</em></div><div><b>Equative</b><em>bħall-butir</em></div><div><b>Genitive</b><em>tal-butir</em></div><div><b>Inessive</b><em>fil-butir</em></div><div><b>Instrumental</b><em>bil-butir</em></div><div><b>Lative</b><em>sal-butir</em></div><div><b>Nominative</b><em>il-butir</em></div></div><div><b>Indefinite</b><div><b>Benefactive</b><em>għal butir</em></div><div><b>Comitative</b><em>ma' butir</em></div><div><b>Dative</b><em>lil butir</em></div><div><b>Elative</b><em>minn butir</em></div><div><b>Equative</b><em>bħal butir</em></div><div><b>Genitive</b><em>ta' butir</em></div><div><b>Inessive</b><em>f'butir</em></div><div><b>Instrumental</b><em>bi butir</em></div><div><b>Lative</b><em>sa butir</em></div><div><b>Nominative</b><em>butir</em></div></div></div><div><b>Dual</b><div><b>Definite</b><div><b>Benefactive</b></div><div><b>Comitative</b></div><div><b>Dative</b></div><div><b>Elative</b></div><div><b>Equative</b></div><div><b>Genitive</b></div><div><b>Inessive</b></div><div><b>Instrumental</b></div><div><b>Lative</b></div><div><b>Nominative</b></div></div><div><b>Indefinite</b><div><b>Benefactive</b></div><div><b>Comitative</b></div><div><b>Dative</b></div><div><b>Elative</b></div><div><b>Equative</b></div><div><b>Genitive</b></div><div><b>Inessive</b></div><div><b>Instrumental</b></div><div><b>Lative</b></div><div><b>Nominative</b></div></div></div><div><b>Plural Determinate</b><div><b>Definite</b><div><b>Benefactive</b><em>għall-butirijiet</em></div><div><b>Comitative</b><em>mal-butirijiet</em></div><div><b>Dative</b><em>lill-butirijiet</em></div><div><b>Elative</b><em>mill-butirijiet</em></div><div><b>Equative</b><em>bħall-butirijiet</em></div><div><b>Genitive</b><em>tal-butirijiet</em></div><div><b>Inessive</b><em>fil-butirijiet</em></div><div><b>Instrumental</b><em>bil-butirijiet</em></div><div><b>Lative</b><em>sal-butirijiet</em></div><div><b>Nominative</b><em>il-butirijiet</em></div></div><div><b>Indefinite</b><div><b>Benefactive</b><em>għal butirijiet</em></div><div><b>Comitative</b><em>ma' butirijiet</em></div><div><b>Dative</b><em>lil butirijiet</em></div><div><b>Elative</b><em>minn butirijiet</em></div><div><b>Equative</b><em>bħal butirijiet</em></div><div><b>Genitive</b><em>ta' butirijiet</em></div><div><b>Inessive</b><em>f'butirijiet</em></div><div><b>Instrumental</b><em>bi butirijiet</em></div><div><b>Lative</b><em>sa butirijiet</em></div><div><b>Nominative</b><em>butirijiet</em></div></div></div><div><b>Plural Indeterminate</b><div><b>Definite</b><div><b>Benefactive</b></div><div><b>Comitative</b></div><div><b>Dative</b></div><div><b>Elative</b></div><div><b>Equative</b></div><div><b>Genitive</b></div><div><b>Inessive</b></div><div><b>Instrumental</b></div><div><b>Lative</b></div><div><b>Nominative</b></div></div><div><b>Indefinite</b><div><b>Benefactive</b></div><div><b>Comitative</b></div><div><b>Dative</b></div><div><b>Elative</b></div><div><b>Equative</b></div><div><b>Genitive</b></div><div><b>Inessive</b></div><div><b>Instrumental</b></div><div><b>Lative</b></div><div><b>Nominative</b></div></div></div></div><div><b>g</b><em>Masc</em></div><hr/><div><b>s</b><div><b>Singular Singulative</b><div><b>Definite</b><div><b>Benefactive</b><em>għall-kamera</em></div><div><b>Comitative</b><em>mal-kamera</em></div><div><b>Dative</b><em>lill-kamera</em></div><div><b>Elative</b><em>mill-kamera</em></div><div><b>Equative</b><em>bħall-kamera</em></div><div><b>Genitive</b><em>tal-kamera</em></div><div><b>Inessive</b><em>fil-kamera</em></div><div><b>Instrumental</b><em>bil-kamera</em></div><div><b>Lative</b><em>sal-kamera</em></div><div><b>Nominative</b><em>il-kamera</em></div></div><div><b>Indefinite</b><div><b>Benefactive</b><em>għal kamera</em></div><div><b>Comitative</b><em>ma' kamera</em></div><div><b>Dative</b><em>lil kamera</em></div><div><b>Elative</b><em>minn kamera</em></div><div><b>Equative</b><em>bħal kamera</em></div><div><b>Genitive</b><em>ta' kamera</em></div><div><b>Inessive</b><em>f'kamera</em></div><div><b>Instrumental</b><em>b'kamera</em></div><div><b>Lative</b><em>sa kamera</em></div><div><b>Nominative</b><em>kamera</em></div></div></div><div><b>Singular Collective</b><div><b>Definite</b><div><b>Benefactive</b></div><div><b>Comitative</b></div><div><b>Dative</b></div><div><b>Elative</b></div><div><b>Equative</b></div><div><b>Genitive</b></div><div><b>Inessive</b></div><div><b>Instrumental</b></div><div><b>Lative</b></div><div><b>Nominative</b></div></div><div><b>Indefinite</b><div><b>Benefactive</b></div><div><b>Comitative</b></div><div><b>Dative</b></div><div><b>Elative</b></div><div><b>Equative</b></div><div><b>Genitive</b></div><div><b>Inessive</b></div><div><b>Instrumental</b></div><div><b>Lative</b></div><div><b>Nominative</b></div></div></div><div><b>Dual</b><div><b>Definite</b><div><b>Benefactive</b></div><div><b>Comitative</b></div><div><b>Dative</b></div><div><b>Elative</b></div><div><b>Equative</b></div><div><b>Genitive</b></div><div><b>Inessive</b></div><div><b>Instrumental</b></div><div><b>Lative</b></div><div><b>Nominative</b></div></div><div><b>Indefinite</b><div><b>Benefactive</b></div><div><b>Comitative</b></div><div><b>Dative</b></div><div><b>Elative</b></div><div><b>Equative</b></div><div><b>Genitive</b></div><div><b>Inessive</b></div><div><b>Instrumental</b></div><div><b>Lative</b></div><div><b>Nominative</b></div></div></div><div><b>Plural Determinate</b><div><b>Definite</b><div><b>Benefactive</b><em>għall-kameras</em></div><div><b>Comitative</b><em>mal-kameras</em></div><div><b>Dative</b><em>lill-kameras</em></div><div><b>Elative</b><em>mill-kameras</em></div><div><b>Equative</b><em>bħall-kameras</em></div><div><b>Genitive</b><em>tal-kameras</em></div><div><b>Inessive</b><em>fil-kameras</em></div><div><b>Instrumental</b><em>bil-kameras</em></div><div><b>Lative</b><em>sal-kameras</em></div><div><b>Nominative</b><em>il-kameras</em></div></div><div><b>Indefinite</b><div><b>Benefactive</b><em>għal kameras</em></div><div><b>Comitative</b><em>ma' kameras</em></div><div><b>Dative</b><em>lil kameras</em></div><div><b>Elative</b><em>minn kameras</em></div><div><b>Equative</b><em>bħal kameras</em></div><div><b>Genitive</b><em>ta' kameras</em></div><div><b>Inessive</b><em>f'kameras</em></div><div><b>Instrumental</b><em>b'kameras</em></div><div><b>Lative</b><em>sa kameras</em></div><div><b>Nominative</b><em>kameras</em></div></div></div><div><b>Plural Indeterminate</b><div><b>Definite</b><div><b>Benefactive</b></div><div><b>Comitative</b></div><div><b>Dative</b></div><div><b>Elative</b></div><div><b>Equative</b></div><div><b>Genitive</b></div><div><b>Inessive</b></div><div><b>Instrumental</b></div><div><b>Lative</b></div><div><b>Nominative</b></div></div><div><b>Indefinite</b><div><b>Benefactive</b></div><div><b>Comitative</b></div><div><b>Dative</b></div><div><b>Elative</b></div><div><b>Equative</b></div><div><b>Genitive</b></div><div><b>Inessive</b></div><div><b>Instrumental</b></div><div><b>Lative</b></div><div><b>Nominative</b></div></div></div></div><div><b>g</b><em>Fem</em></div><hr/><div><b>s</b><div><b>Singular Singulative</b><div><b>Definite</b><div><b>Benefactive</b><em>għall-beritta</em></div><div><b>Comitative</b><em>mal-beritta</em></div><div><b>Dative</b><em>lill-beritta</em></div><div><b>Elative</b><em>mill-beritta</em></div><div><b>Equative</b><em>bħall-beritta</em></div><div><b>Genitive</b><em>tal-beritta</em></div><div><b>Inessive</b><em>fil-beritta</em></div><div><b>Instrumental</b><em>bil-beritta</em></div><div><b>Lative</b><em>sal-beritta</em></div><div><b>Nominative</b><em>il-beritta</em></div></div><div><b>Indefinite</b><div><b>Benefactive</b><em>għal beritta</em></div><div><b>Comitative</b><em>ma' beritta</em></div><div><b>Dative</b><em>lil beritta</em></div><div><b>Elative</b><em>minn beritta</em></div><div><b>Equative</b><em>bħal beritta</em></div><div><b>Genitive</b><em>ta' beritta</em></div><div><b>Inessive</b><em>f'beritta</em></div><div><b>Instrumental</b><em>bi beritta</em></div><div><b>Lative</b><em>sa beritta</em></div><div><b>Nominative</b><em>beritta</em></div></div></div><div><b>Singular Collective</b><div><b>Definite</b><div><b>Benefactive</b></div><div><b>Comitative</b></div><div><b>Dative</b></div><div><b>Elative</b></div><div><b>Equative</b></div><div><b>Genitive</b></div><div><b>Inessive</b></div><div><b>Instrumental</b></div><div><b>Lative</b></div><div><b>Nominative</b></div></div><div><b>Indefinite</b><div><b>Benefactive</b></div><div><b>Comitative</b></div><div><b>Dative</b></div><div><b>Elative</b></div><div><b>Equative</b></div><div><b>Genitive</b></div><div><b>Inessive</b></div><div><b>Instrumental</b></div><div><b>Lative</b></div><div><b>Nominative</b></div></div></div><div><b>Dual</b><div><b>Definite</b><div><b>Benefactive</b></div><div><b>Comitative</b></div><div><b>Dative</b></div><div><b>Elative</b></div><div><b>Equative</b></div><div><b>Genitive</b></div><div><b>Inessive</b></div><div><b>Instrumental</b></div><div><b>Lative</b></div><div><b>Nominative</b></div></div><div><b>Indefinite</b><div><b>Benefactive</b></div><div><b>Comitative</b></div><div><b>Dative</b></div><div><b>Elative</b></div><div><b>Equative</b></div><div><b>Genitive</b></div><div><b>Inessive</b></div><div><b>Instrumental</b></div><div><b>Lative</b></div><div><b>Nominative</b></div></div></div><div><b>Plural Determinate</b><div><b>Definite</b><div><b>Benefactive</b><em>għall-beritti</em></div><div><b>Comitative</b><em>mal-beritti</em></div><div><b>Dative</b><em>lill-beritti</em></div><div><b>Elative</b><em>mill-beritti</em></div><div><b>Equative</b><em>bħall-beritti</em></div><div><b>Genitive</b><em>tal-beritti</em></div><div><b>Inessive</b><em>fil-beritti</em></div><div><b>Instrumental</b><em>bil-beritti</em></div><div><b>Lative</b><em>sal-beritti</em></div><div><b>Nominative</b><em>il-beritti</em></div></div><div><b>Indefinite</b><div><b>Benefactive</b><em>għal beritti</em></div><div><b>Comitative</b><em>ma' beritti</em></div><div><b>Dative</b><em>lil beritti</em></div><div><b>Elative</b><em>minn beritti</em></div><div><b>Equative</b><em>bħal beritti</em></div><div><b>Genitive</b><em>ta' beritti</em></div><div><b>Inessive</b><em>f'beritti</em></div><div><b>Instrumental</b><em>bi beritti</em></div><div><b>Lative</b><em>sa beritti</em></div><div><b>Nominative</b><em>beritti</em></div></div></div><div><b>Plural Indeterminate</b><div><b>Definite</b><div><b>Benefactive</b></div><div><b>Comitative</b></div><div><b>Dative</b></div><div><b>Elative</b></div><div><b>Equative</b></div><div><b>Genitive</b></div><div><b>Inessive</b></div><div><b>Instrumental</b></div><div><b>Lative</b></div><div><b>Nominative</b></div></div><div><b>Indefinite</b><div><b>Benefactive</b></div><div><b>Comitative</b></div><div><b>Dative</b></div><div><b>Elative</b></div><div><b>Equative</b></div><div><b>Genitive</b></div><div><b>Inessive</b></div><div><b>Instrumental</b></div><div><b>Lative</b></div><div><b>Nominative</b></div></div></div></div><div><b>g</b><em>Fem</em></div><hr/><div><b>s</b><div><b>Singular Singulative</b><div><b>Definite</b><div><b>Benefactive</b><em>għall-karozza</em></div><div><b>Comitative</b><em>mal-karozza</em></div><div><b>Dative</b><em>lill-karozza</em></div><div><b>Elative</b><em>mill-karozza</em></div><div><b>Equative</b><em>bħall-karozza</em></div><div><b>Genitive</b><em>tal-karozza</em></div><div><b>Inessive</b><em>fil-karozza</em></div><div><b>Instrumental</b><em>bil-karozza</em></div><div><b>Lative</b><em>sal-karozza</em></div><div><b>Nominative</b><em>il-karozza</em></div></div><div><b>Indefinite</b><div><b>Benefactive</b><em>għal karozza</em></div><div><b>Comitative</b><em>ma' karozza</em></div><div><b>Dative</b><em>lil karozza</em></div><div><b>Elative</b><em>minn karozza</em></div><div><b>Equative</b><em>bħal karozza</em></div><div><b>Genitive</b><em>ta' karozza</em></div><div><b>Inessive</b><em>f'karozza</em></div><div><b>Instrumental</b><em>b'karozza</em></div><div><b>Lative</b><em>sa karozza</em></div><div><b>Nominative</b><em>karozza</em></div></div></div><div><b>Singular Collective</b><div><b>Definite</b><div><b>Benefactive</b></div><div><b>Comitative</b></div><div><b>Dative</b></div><div><b>Elative</b></div><div><b>Equative</b></div><div><b>Genitive</b></div><div><b>Inessive</b></div><div><b>Instrumental</b></div><div><b>Lative</b></div><div><b>Nominative</b></div></div><div><b>Indefinite</b><div><b>Benefactive</b></div><div><b>Comitative</b></div><div><b>Dative</b></div><div><b>Elative</b></div><div><b>Equative</b></div><div><b>Genitive</b></div><div><b>Inessive</b></div><div><b>Instrumental</b></div><div><b>Lative</b></div><div><b>Nominative</b></div></div></div><div><b>Dual</b><div><b>Definite</b><div><b>Benefactive</b></div><div><b>Comitative</b></div><div><b>Dative</b></div><div><b>Elative</b></div><div><b>Equative</b></div><div><b>Genitive</b></div><div><b>Inessive</b></div><div><b>Instrumental</b></div><div><b>Lative</b></div><div><b>Nominative</b></div></div><div><b>Indefinite</b><div><b>Benefactive</b></div><div><b>Comitative</b></div><div><b>Dative</b></div><div><b>Elative</b></div><div><b>Equative</b></div><div><b>Genitive</b></div><div><b>Inessive</b></div><div><b>Instrumental</b></div><div><b>Lative</b></div><div><b>Nominative</b></div></div></div><div><b>Plural Determinate</b><div><b>Definite</b><div><b>Benefactive</b><em>għall-karozzi</em></div><div><b>Comitative</b><em>mal-karozzi</em></div><div><b>Dative</b><em>lill-karozzi</em></div><div><b>Elative</b><em>mill-karozzi</em></div><div><b>Equative</b><em>bħall-karozzi</em></div><div><b>Genitive</b><em>tal-karozzi</em></div><div><b>Inessive</b><em>fil-karozzi</em></div><div><b>Instrumental</b><em>bil-karozzi</em></div><div><b>Lative</b><em>sal-karozzi</em></div><div><b>Nominative</b><em>il-karozzi</em></div></div><div><b>Indefinite</b><div><b>Benefactive</b><em>għal karozzi</em></div><div><b>Comitative</b><em>ma' karozzi</em></div><div><b>Dative</b><em>lil karozzi</em></div><div><b>Elative</b><em>minn karozzi</em></div><div><b>Equative</b><em>bħal karozzi</em></div><div><b>Genitive</b><em>ta' karozzi</em></div><div><b>Inessive</b><em>f'karozzi</em></div><div><b>Instrumental</b><em>b'karozzi</em></div><div><b>Lative</b><em>sa karozzi</em></div><div><b>Nominative</b><em>karozzi</em></div></div></div><div><b>Plural Indeterminate</b><div><b>Definite</b><div><b>Benefactive</b></div><div><b>Comitative</b></div><div><b>Dative</b></div><div><b>Elative</b></div><div><b>Equative</b></div><div><b>Genitive</b></div><div><b>Inessive</b></div><div><b>Instrumental</b></div><div><b>Lative</b></div><div><b>Nominative</b></div></div><div><b>Indefinite</b><div><b>Benefactive</b></div><div><b>Comitative</b></div><div><b>Dative</b></div><div><b>Elative</b></div><div><b>Equative</b></div><div><b>Genitive</b></div><div><b>Inessive</b></div><div><b>Instrumental</b></div><div><b>Lative</b></div><div><b>Nominative</b></div></div></div></div><div><b>g</b><em>Fem</em></div><hr/><div><b>s</b><div><b>Singular Singulative</b><div><b>Definite</b><div><b>Benefactive</b><em>għat-tapit</em></div><div><b>Comitative</b><em>mat-tapit</em></div><div><b>Dative</b><em>lit-tapit</em></div><div><b>Elative</b><em>mit-tapit</em></div><div><b>Equative</b><em>bħat-tapit</em></div><div><b>Genitive</b><em>tat-tapit</em></div><div><b>Inessive</b><em>fit-tapit</em></div><div><b>Instrumental</b><em>bit-tapit</em></div><div><b>Lative</b><em>sat-tapit</em></div><div><b>Nominative</b><em>it-tapit</em></div></div><div><b>Indefinite</b><div><b>Benefactive</b><em>għal tapit</em></div><div><b>Comitative</b><em>ma' tapit</em></div><div><b>Dative</b><em>lil tapit</em></div><div><b>Elative</b><em>minn tapit</em></div><div><b>Equative</b><em>bħal tapit</em></div><div><b>Genitive</b><em>ta' tapit</em></div><div><b>Inessive</b><em>f'tapit</em></div><div><b>Instrumental</b><em>b'tapit</em></div><div><b>Lative</b><em>sa tapit</em></div><div><b>Nominative</b><em>tapit</em></div></div></div><div><b>Singular Collective</b><div><b>Definite</b><div><b>Benefactive</b></div><div><b>Comitative</b></div><div><b>Dative</b></div><div><b>Elative</b></div><div><b>Equative</b></div><div><b>Genitive</b></div><div><b>Inessive</b></div><div><b>Instrumental</b></div><div><b>Lative</b></div><div><b>Nominative</b></div></div><div><b>Indefinite</b><div><b>Benefactive</b></div><div><b>Comitative</b></div><div><b>Dative</b></div><div><b>Elative</b></div><div><b>Equative</b></div><div><b>Genitive</b></div><div><b>Inessive</b></div><div><b>Instrumental</b></div><div><b>Lative</b></div><div><b>Nominative</b></div></div></div><div><b>Dual</b><div><b>Definite</b><div><b>Benefactive</b></div><div><b>Comitative</b></div><div><b>Dative</b></div><div><b>Elative</b></div><div><b>Equative</b></div><div><b>Genitive</b></div><div><b>Inessive</b></div><div><b>Instrumental</b></div><div><b>Lative</b></div><div><b>Nominative</b></div></div><div><b>Indefinite</b><div><b>Benefactive</b></div><div><b>Comitative</b></div><div><b>Dative</b></div><div><b>Elative</b></div><div><b>Equative</b></div><div><b>Genitive</b></div><div><b>Inessive</b></div><div><b>Instrumental</b></div><div><b>Lative</b></div><div><b>Nominative</b></div></div></div><div><b>Plural Determinate</b><div><b>Definite</b><div><b>Benefactive</b><em>għat-tapiti</em></div><div><b>Comitative</b><em>mat-tapiti</em></div><div><b>Dative</b><em>lit-tapiti</em></div><div><b>Elative</b><em>mit-tapiti</em></div><div><b>Equative</b><em>bħat-tapiti</em></div><div><b>Genitive</b><em>tat-tapiti</em></div><div><b>Inessive</b><em>fit-tapiti</em></div><div><b>Instrumental</b><em>bit-tapiti</em></div><div><b>Lative</b><em>sat-tapiti</em></div><div><b>Nominative</b><em>it-tapiti</em></div></div><div><b>Indefinite</b><div><b>Benefactive</b><em>għal tapiti</em></div><div><b>Comitative</b><em>ma' tapiti</em></div><div><b>Dative</b><em>lil tapiti</em></div><div><b>Elative</b><em>minn tapiti</em></div><div><b>Equative</b><em>bħal tapiti</em></div><div><b>Genitive</b><em>ta' tapiti</em></div><div><b>Inessive</b><em>f'tapiti</em></div><div><b>Instrumental</b><em>b'tapiti</em></div><div><b>Lative</b><em>sa tapiti</em></div><div><b>Nominative</b><em>tapiti</em></div></div></div><div><b>Plural Indeterminate</b><div><b>Definite</b><div><b>Benefactive</b></div><div><b>Comitative</b></div><div><b>Dative</b></div><div><b>Elative</b></div><div><b>Equative</b></div><div><b>Genitive</b></div><div><b>Inessive</b></div><div><b>Instrumental</b></div><div><b>Lative</b></div><div><b>Nominative</b></div></div><div><b>Indefinite</b><div><b>Benefactive</b></div><div><b>Comitative</b></div><div><b>Dative</b></div><div><b>Elative</b></div><div><b>Equative</b></div><div><b>Genitive</b></div><div><b>Inessive</b></div><div><b>Instrumental</b></div><div><b>Lative</b></div><div><b>Nominative</b></div></div></div></div><div><b>g</b><em>Masc</em></div><hr/><div><b>s</b><div><b>Singular Singulative</b><div><b>Definite</b><div><b>Benefactive</b><em>għall-qattus</em></div><div><b>Comitative</b><em>mal-qattus</em></div><div><b>Dative</b><em>lill-qattus</em></div><div><b>Elative</b><em>mill-qattus</em></div><div><b>Equative</b><em>bħall-qattus</em></div><div><b>Genitive</b><em>tal-qattus</em></div><div><b>Inessive</b><em>fil-qattus</em></div><div><b>Instrumental</b><em>bil-qattus</em></div><div><b>Lative</b><em>sal-qattus</em></div><div><b>Nominative</b><em>il-qattus</em></div></div><div><b>Indefinite</b><div><b>Benefactive</b><em>għal qattus</em></div><div><b>Comitative</b><em>ma' qattus</em></div><div><b>Dative</b><em>lil qattus</em></div><div><b>Elative</b><em>minn qattus</em></div><div><b>Equative</b><em>bħal qattus</em></div><div><b>Genitive</b><em>ta' qattus</em></div><div><b>Inessive</b><em>f'qattus</em></div><div><b>Instrumental</b><em>b'qattus</em></div><div><b>Lative</b><em>sa qattus</em></div><div><b>Nominative</b><em>qattus</em></div></div></div><div><b>Singular Collective</b><div><b>Definite</b><div><b>Benefactive</b></div><div><b>Comitative</b></div><div><b>Dative</b></div><div><b>Elative</b></div><div><b>Equative</b></div><div><b>Genitive</b></div><div><b>Inessive</b></div><div><b>Instrumental</b></div><div><b>Lative</b></div><div><b>Nominative</b></div></div><div><b>Indefinite</b><div><b>Benefactive</b></div><div><b>Comitative</b></div><div><b>Dative</b></div><div><b>Elative</b></div><div><b>Equative</b></div><div><b>Genitive</b></div><div><b>Inessive</b></div><div><b>Instrumental</b></div><div><b>Lative</b></div><div><b>Nominative</b></div></div></div><div><b>Dual</b><div><b>Definite</b><div><b>Benefactive</b></div><div><b>Comitative</b></div><div><b>Dative</b></div><div><b>Elative</b></div><div><b>Equative</b></div><div><b>Genitive</b></div><div><b>Inessive</b></div><div><b>Instrumental</b></div><div><b>Lative</b></div><div><b>Nominative</b></div></div><div><b>Indefinite</b><div><b>Benefactive</b></div><div><b>Comitative</b></div><div><b>Dative</b></div><div><b>Elative</b></div><div><b>Equative</b></div><div><b>Genitive</b></div><div><b>Inessive</b></div><div><b>Instrumental</b></div><div><b>Lative</b></div><div><b>Nominative</b></div></div></div><div><b>Plural Determinate</b><div><b>Definite</b><div><b>Benefactive</b><em>għall-qtates</em></div><div><b>Comitative</b><em>mal-qtates</em></div><div><b>Dative</b><em>lill-qtates</em></div><div><b>Elative</b><em>mill-qtates</em></div><div><b>Equative</b><em>bħall-qtates</em></div><div><b>Genitive</b><em>tal-qtates</em></div><div><b>Inessive</b><em>fil-qtates</em></div><div><b>Instrumental</b><em>bil-qtates</em></div><div><b>Lative</b><em>sal-qtates</em></div><div><b>Nominative</b><em>il-qtates</em></div></div><div><b>Indefinite</b><div><b>Benefactive</b><em>għal qtates</em></div><div><b>Comitative</b><em>ma' qtates</em></div><div><b>Dative</b><em>lil qtates</em></div><div><b>Elative</b><em>minn qtates</em></div><div><b>Equative</b><em>bħal qtates</em></div><div><b>Genitive</b><em>ta' qtates</em></div><div><b>Inessive</b><em>fi qtates</em></div><div><b>Instrumental</b><em>bi qtates</em></div><div><b>Lative</b><em>sa qtates</em></div><div><b>Nominative</b><em>qtates</em></div></div></div><div><b>Plural Indeterminate</b><div><b>Definite</b><div><b>Benefactive</b></div><div><b>Comitative</b></div><div><b>Dative</b></div><div><b>Elative</b></div><div><b>Equative</b></div><div><b>Genitive</b></div><div><b>Inessive</b></div><div><b>Instrumental</b></div><div><b>Lative</b></div><div><b>Nominative</b></div></div><div><b>Indefinite</b><div><b>Benefactive</b></div><div><b>Comitative</b></div><div><b>Dative</b></div><div><b>Elative</b></div><div><b>Equative</b></div><div><b>Genitive</b></div><div><b>Inessive</b></div><div><b>Instrumental</b></div><div><b>Lative</b></div><div><b>Nominative</b></div></div></div></div><div><b>g</b><em>Masc</em></div><hr/><div><b>s</b><div><b>Singular Singulative</b><div><b>Definite</b><div><b>Benefactive</b><em>għas-saqaf</em></div><div><b>Comitative</b><em>mas-saqaf</em></div><div><b>Dative</b><em>lis-saqaf</em></div><div><b>Elative</b><em>mis-saqaf</em></div><div><b>Equative</b><em>bħas-saqaf</em></div><div><b>Genitive</b><em>tas-saqaf</em></div><div><b>Inessive</b><em>fis-saqaf</em></div><div><b>Instrumental</b><em>bis-saqaf</em></div><div><b>Lative</b><em>sas-saqaf</em></div><div><b>Nominative</b><em>is-saqaf</em></div></div><div><b>Indefinite</b><div><b>Benefactive</b><em>għal saqaf</em></div><div><b>Comitative</b><em>ma' saqaf</em></div><div><b>Dative</b><em>lil saqaf</em></div><div><b>Elative</b><em>minn saqaf</em></div><div><b>Equative</b><em>bħal saqaf</em></div><div><b>Genitive</b><em>ta' saqaf</em></div><div><b>Inessive</b><em>f'saqaf</em></div><div><b>Instrumental</b><em>b'saqaf</em></div><div><b>Lative</b><em>sa saqaf</em></div><div><b>Nominative</b><em>saqaf</em></div></div></div><div><b>Singular Collective</b><div><b>Definite</b><div><b>Benefactive</b></div><div><b>Comitative</b></div><div><b>Dative</b></div><div><b>Elative</b></div><div><b>Equative</b></div><div><b>Genitive</b></div><div><b>Inessive</b></div><div><b>Instrumental</b></div><div><b>Lative</b></div><div><b>Nominative</b></div></div><div><b>Indefinite</b><div><b>Benefactive</b></div><div><b>Comitative</b></div><div><b>Dative</b></div><div><b>Elative</b></div><div><b>Equative</b></div><div><b>Genitive</b></div><div><b>Inessive</b></div><div><b>Instrumental</b></div><div><b>Lative</b></div><div><b>Nominative</b></div></div></div><div><b>Dual</b><div><b>Definite</b><div><b>Benefactive</b></div><div><b>Comitative</b></div><div><b>Dative</b></div><div><b>Elative</b></div><div><b>Equative</b></div><div><b>Genitive</b></div><div><b>Inessive</b></div><div><b>Instrumental</b></div><div><b>Lative</b></div><div><b>Nominative</b></div></div><div><b>Indefinite</b><div><b>Benefactive</b></div><div><b>Comitative</b></div><div><b>Dative</b></div><div><b>Elative</b></div><div><b>Equative</b></div><div><b>Genitive</b></div><div><b>Inessive</b></div><div><b>Instrumental</b></div><div><b>Lative</b></div><div><b>Nominative</b></div></div></div><div><b>Plural Determinate</b><div><b>Definite</b><div><b>Benefactive</b><em>għas-soqfa</em></div><div><b>Comitative</b><em>mas-soqfa</em></div><div><b>Dative</b><em>lis-soqfa</em></div><div><b>Elative</b><em>mis-soqfa</em></div><div><b>Equative</b><em>bħas-soqfa</em></div><div><b>Genitive</b><em>tas-soqfa</em></div><div><b>Inessive</b><em>fis-soqfa</em></div><div><b>Instrumental</b><em>bis-soqfa</em></div><div><b>Lative</b><em>sas-soqfa</em></div><div><b>Nominative</b><em>is-soqfa</em></div></div><div><b>Indefinite</b><div><b>Benefactive</b><em>għal soqfa</em></div><div><b>Comitative</b><em>ma' soqfa</em></div><div><b>Dative</b><em>lil soqfa</em></div><div><b>Elative</b><em>minn soqfa</em></div><div><b>Equative</b><em>bħal soqfa</em></div><div><b>Genitive</b><em>ta' soqfa</em></div><div><b>Inessive</b><em>f'soqfa</em></div><div><b>Instrumental</b><em>b'soqfa</em></div><div><b>Lative</b><em>sa soqfa</em></div><div><b>Nominative</b><em>soqfa</em></div></div></div><div><b>Plural Indeterminate</b><div><b>Definite</b><div><b>Benefactive</b></div><div><b>Comitative</b></div><div><b>Dative</b></div><div><b>Elative</b></div><div><b>Equative</b></div><div><b>Genitive</b></div><div><b>Inessive</b></div><div><b>Instrumental</b></div><div><b>Lative</b></div><div><b>Nominative</b></div></div><div><b>Indefinite</b><div><b>Benefactive</b></div><div><b>Comitative</b></div><div><b>Dative</b></div><div><b>Elative</b></div><div><b>Equative</b></div><div><b>Genitive</b></div><div><b>Inessive</b></div><div><b>Instrumental</b></div><div><b>Lative</b></div><div><b>Nominative</b></div></div></div></div><div><b>g</b><em>Masc</em></div><hr/><div><b>s</b><div><b>Singular Singulative</b><div><b>Definite</b><div><b>Benefactive</b><em>għas-siġġu</em></div><div><b>Comitative</b><em>mas-siġġu</em></div><div><b>Dative</b><em>lis-siġġu</em></div><div><b>Elative</b><em>mis-siġġu</em></div><div><b>Equative</b><em>bħas-siġġu</em></div><div><b>Genitive</b><em>tas-siġġu</em></div><div><b>Inessive</b><em>fis-siġġu</em></div><div><b>Instrumental</b><em>bis-siġġu</em></div><div><b>Lative</b><em>sas-siġġu</em></div><div><b>Nominative</b><em>is-siġġu</em></div></div><div><b>Indefinite</b><div><b>Benefactive</b><em>għal siġġu</em></div><div><b>Comitative</b><em>ma' siġġu</em></div><div><b>Dative</b><em>lil siġġu</em></div><div><b>Elative</b><em>minn siġġu</em></div><div><b>Equative</b><em>bħal siġġu</em></div><div><b>Genitive</b><em>ta' siġġu</em></div><div><b>Inessive</b><em>f'siġġu</em></div><div><b>Instrumental</b><em>b'siġġu</em></div><div><b>Lative</b><em>sa siġġu</em></div><div><b>Nominative</b><em>siġġu</em></div></div></div><div><b>Singular Collective</b><div><b>Definite</b><div><b>Benefactive</b></div><div><b>Comitative</b></div><div><b>Dative</b></div><div><b>Elative</b></div><div><b>Equative</b></div><div><b>Genitive</b></div><div><b>Inessive</b></div><div><b>Instrumental</b></div><div><b>Lative</b></div><div><b>Nominative</b></div></div><div><b>Indefinite</b><div><b>Benefactive</b></div><div><b>Comitative</b></div><div><b>Dative</b></div><div><b>Elative</b></div><div><b>Equative</b></div><div><b>Genitive</b></div><div><b>Inessive</b></div><div><b>Instrumental</b></div><div><b>Lative</b></div><div><b>Nominative</b></div></div></div><div><b>Dual</b><div><b>Definite</b><div><b>Benefactive</b></div><div><b>Comitative</b></div><div><b>Dative</b></div><div><b>Elative</b></div><div><b>Equative</b></div><div><b>Genitive</b></div><div><b>Inessive</b></div><div><b>Instrumental</b></div><div><b>Lative</b></div><div><b>Nominative</b></div></div><div><b>Indefinite</b><div><b>Benefactive</b></div><div><b>Comitative</b></div><div><b>Dative</b></div><div><b>Elative</b></div><div><b>Equative</b></div><div><b>Genitive</b></div><div><b>Inessive</b></div><div><b>Instrumental</b></div><div><b>Lative</b></div><div><b>Nominative</b></div></div></div><div><b>Plural Determinate</b><div><b>Definite</b><div><b>Benefactive</b><em>għas-siġġijiet</em></div><div><b>Comitative</b><em>mas-siġġijiet</em></div><div><b>Dative</b><em>lis-siġġijiet</em></div><div><b>Elative</b><em>mis-siġġijiet</em></div><div><b>Equative</b><em>bħas-siġġijiet</em></div><div><b>Genitive</b><em>tas-siġġijiet</em></div><div><b>Inessive</b><em>fis-siġġijiet</em></div><div><b>Instrumental</b><em>bis-siġġijiet</em></div><div><b>Lative</b><em>sas-siġġijiet</em></div><div><b>Nominative</b><em>is-siġġijiet</em></div></div><div><b>Indefinite</b><div><b>Benefactive</b><em>għal siġġijiet</em></div><div><b>Comitative</b><em>ma' siġġijiet</em></div><div><b>Dative</b><em>lil siġġijiet</em></div><div><b>Elative</b><em>minn siġġijiet</em></div><div><b>Equative</b><em>bħal siġġijiet</em></div><div><b>Genitive</b><em>ta' siġġijiet</em></div><div><b>Inessive</b><em>f'siġġijiet</em></div><div><b>Instrumental</b><em>b'siġġijiet</em></div><div><b>Lative</b><em>sa siġġijiet</em></div><div><b>Nominative</b><em>siġġijiet</em></div></div></div><div><b>Plural Indeterminate</b><div><b>Definite</b><div><b>Benefactive</b></div><div><b>Comitative</b></div><div><b>Dative</b></div><div><b>Elative</b></div><div><b>Equative</b></div><div><b>Genitive</b></div><div><b>Inessive</b></div><div><b>Instrumental</b></div><div><b>Lative</b></div><div><b>Nominative</b></div></div><div><b>Indefinite</b><div><b>Benefactive</b></div><div><b>Comitative</b></div><div><b>Dative</b></div><div><b>Elative</b></div><div><b>Equative</b></div><div><b>Genitive</b></div><div><b>Inessive</b></div><div><b>Instrumental</b></div><div><b>Lative</b></div><div><b>Nominative</b></div></div></div></div><div><b>g</b><em>Masc</em></div><hr/><div><b>s</b><div><b>Singular Singulative</b><div><b>Definite</b><div><b>Benefactive</b><em>għall-ġobna</em></div><div><b>Comitative</b><em>mal-ġobna</em></div><div><b>Dative</b><em>lill-ġobna</em></div><div><b>Elative</b><em>mill-ġobna</em></div><div><b>Equative</b><em>bħall-ġobna</em></div><div><b>Genitive</b><em>tal-ġobna</em></div><div><b>Inessive</b><em>fil-ġobna</em></div><div><b>Instrumental</b><em>bil-ġobna</em></div><div><b>Lative</b><em>sal-ġobna</em></div><div><b>Nominative</b><em>il-ġobna</em></div></div><div><b>Indefinite</b><div><b>Benefactive</b><em>għal ġobna</em></div><div><b>Comitative</b><em>ma' ġobna</em></div><div><b>Dative</b><em>lil ġobna</em></div><div><b>Elative</b><em>minn ġobna</em></div><div><b>Equative</b><em>bħal ġobna</em></div><div><b>Genitive</b><em>ta' ġobna</em></div><div><b>Inessive</b><em>f'ġobna</em></div><div><b>Instrumental</b><em>b'ġobna</em></div><div><b>Lative</b><em>sa ġobna</em></div><div><b>Nominative</b><em>ġobna</em></div></div></div><div><b>Singular Collective</b><div><b>Definite</b><div><b>Benefactive</b><em>għall-ġobon</em></div><div><b>Comitative</b><em>mal-ġobon</em></div><div><b>Dative</b><em>lill-ġobon</em></div><div><b>Elative</b><em>mill-ġobon</em></div><div><b>Equative</b><em>bħall-ġobon</em></div><div><b>Genitive</b><em>tal-ġobon</em></div><div><b>Inessive</b><em>fil-ġobon</em></div><div><b>Instrumental</b><em>bil-ġobon</em></div><div><b>Lative</b><em>sal-ġobon</em></div><div><b>Nominative</b><em>il-ġobon</em></div></div><div><b>Indefinite</b><div><b>Benefactive</b><em>għal ġobon</em></div><div><b>Comitative</b><em>ma' ġobon</em></div><div><b>Dative</b><em>lil ġobon</em></div><div><b>Elative</b><em>minn ġobon</em></div><div><b>Equative</b><em>bħal ġobon</em></div><div><b>Genitive</b><em>ta' ġobon</em></div><div><b>Inessive</b><em>f'ġobon</em></div><div><b>Instrumental</b><em>b'ġobon</em></div><div><b>Lative</b><em>sa ġobon</em></div><div><b>Nominative</b><em>ġobon</em></div></div></div><div><b>Dual</b><div><b>Definite</b><div><b>Benefactive</b></div><div><b>Comitative</b></div><div><b>Dative</b></div><div><b>Elative</b></div><div><b>Equative</b></div><div><b>Genitive</b></div><div><b>Inessive</b></div><div><b>Instrumental</b></div><div><b>Lative</b></div><div><b>Nominative</b></div></div><div><b>Indefinite</b><div><b>Benefactive</b></div><div><b>Comitative</b></div><div><b>Dative</b></div><div><b>Elative</b></div><div><b>Equative</b></div><div><b>Genitive</b></div><div><b>Inessive</b></div><div><b>Instrumental</b></div><div><b>Lative</b></div><div><b>Nominative</b></div></div></div><div><b>Plural Determinate</b><div><b>Definite</b><div><b>Benefactive</b><em>għall-ġobniet</em></div><div><b>Comitative</b><em>mal-ġobniet</em></div><div><b>Dative</b><em>lill-ġobniet</em></div><div><b>Elative</b><em>mill-ġobniet</em></div><div><b>Equative</b><em>bħall-ġobniet</em></div><div><b>Genitive</b><em>tal-ġobniet</em></div><div><b>Inessive</b><em>fil-ġobniet</em></div><div><b>Instrumental</b><em>bil-ġobniet</em></div><div><b>Lative</b><em>sal-ġobniet</em></div><div><b>Nominative</b><em>il-ġobniet</em></div></div><div><b>Indefinite</b><div><b>Benefactive</b><em>għal ġobniet</em></div><div><b>Comitative</b><em>ma' ġobniet</em></div><div><b>Dative</b><em>lil ġobniet</em></div><div><b>Elative</b><em>minn ġobniet</em></div><div><b>Equative</b><em>bħal ġobniet</em></div><div><b>Genitive</b><em>ta' ġobniet</em></div><div><b>Inessive</b><em>f'ġobniet</em></div><div><b>Instrumental</b><em>b'ġobniet</em></div><div><b>Lative</b><em>sa ġobniet</em></div><div><b>Nominative</b><em>ġobniet</em></div></div></div><div><b>Plural Indeterminate</b><div><b>Definite</b><div><b>Benefactive</b></div><div><b>Comitative</b></div><div><b>Dative</b></div><div><b>Elative</b></div><div><b>Equative</b></div><div><b>Genitive</b></div><div><b>Inessive</b></div><div><b>Instrumental</b></div><div><b>Lative</b></div><div><b>Nominative</b></div></div><div><b>Indefinite</b><div><b>Benefactive</b></div><div><b>Comitative</b></div><div><b>Dative</b></div><div><b>Elative</b></div><div><b>Equative</b></div><div><b>Genitive</b></div><div><b>Inessive</b></div><div><b>Instrumental</b></div><div><b>Lative</b></div><div><b>Nominative</b></div></div></div></div><div><b>g</b><em>Masc</em></div><hr/><div><b>s</b><div><b>Singular Singulative</b><div><b>Definite</b><div><b>Benefactive</b><em>għall-knisja</em></div><div><b>Comitative</b><em>mal-knisja</em></div><div><b>Dative</b><em>lill-knisja</em></div><div><b>Elative</b><em>mill-knisja</em></div><div><b>Equative</b><em>bħall-knisja</em></div><div><b>Genitive</b><em>tal-knisja</em></div><div><b>Inessive</b><em>fil-knisja</em></div><div><b>Instrumental</b><em>bil-knisja</em></div><div><b>Lative</b><em>sal-knisja</em></div><div><b>Nominative</b><em>il-knisja</em></div></div><div><b>Indefinite</b><div><b>Benefactive</b><em>għal knisja</em></div><div><b>Comitative</b><em>ma' knisja</em></div><div><b>Dative</b><em>lil knisja</em></div><div><b>Elative</b><em>minn knisja</em></div><div><b>Equative</b><em>bħal knisja</em></div><div><b>Genitive</b><em>ta' knisja</em></div><div><b>Inessive</b><em>fi knisja</em></div><div><b>Instrumental</b><em>bi knisja</em></div><div><b>Lative</b><em>sa knisja</em></div><div><b>Nominative</b><em>knisja</em></div></div></div><div><b>Singular Collective</b><div><b>Definite</b><div><b>Benefactive</b></div><div><b>Comitative</b></div><div><b>Dative</b></div><div><b>Elative</b></div><div><b>Equative</b></div><div><b>Genitive</b></div><div><b>Inessive</b></div><div><b>Instrumental</b></div><div><b>Lative</b></div><div><b>Nominative</b></div></div><div><b>Indefinite</b><div><b>Benefactive</b></div><div><b>Comitative</b></div><div><b>Dative</b></div><div><b>Elative</b></div><div><b>Equative</b></div><div><b>Genitive</b></div><div><b>Inessive</b></div><div><b>Instrumental</b></div><div><b>Lative</b></div><div><b>Nominative</b></div></div></div><div><b>Dual</b><div><b>Definite</b><div><b>Benefactive</b></div><div><b>Comitative</b></div><div><b>Dative</b></div><div><b>Elative</b></div><div><b>Equative</b></div><div><b>Genitive</b></div><div><b>Inessive</b></div><div><b>Instrumental</b></div><div><b>Lative</b></div><div><b>Nominative</b></div></div><div><b>Indefinite</b><div><b>Benefactive</b></div><div><b>Comitative</b></div><div><b>Dative</b></div><div><b>Elative</b></div><div><b>Equative</b></div><div><b>Genitive</b></div><div><b>Inessive</b></div><div><b>Instrumental</b></div><div><b>Lative</b></div><div><b>Nominative</b></div></div></div><div><b>Plural Determinate</b><div><b>Definite</b><div><b>Benefactive</b><em>għall-knejjes</em></div><div><b>Comitative</b><em>mal-knejjes</em></div><div><b>Dative</b><em>lill-knejjes</em></div><div><b>Elative</b><em>mill-knejjes</em></div><div><b>Equative</b><em>bħall-knejjes</em></div><div><b>Genitive</b><em>tal-knejjes</em></div><div><b>Inessive</b><em>fil-knejjes</em></div><div><b>Instrumental</b><em>bil-knejjes</em></div><div><b>Lative</b><em>sal-knejjes</em></div><div><b>Nominative</b><em>il-knejjes</em></div></div><div><b>Indefinite</b><div><b>Benefactive</b><em>għal knejjes</em></div><div><b>Comitative</b><em>ma' knejjes</em></div><div><b>Dative</b><em>lil knejjes</em></div><div><b>Elative</b><em>minn knejjes</em></div><div><b>Equative</b><em>bħal knejjes</em></div><div><b>Genitive</b><em>ta' knejjes</em></div><div><b>Inessive</b><em>fi knejjes</em></div><div><b>Instrumental</b><em>bi knejjes</em></div><div><b>Lative</b><em>sa knejjes</em></div><div><b>Nominative</b><em>knejjes</em></div></div></div><div><b>Plural Indeterminate</b><div><b>Definite</b><div><b>Benefactive</b></div><div><b>Comitative</b></div><div><b>Dative</b></div><div><b>Elative</b></div><div><b>Equative</b></div><div><b>Genitive</b></div><div><b>Inessive</b></div><div><b>Instrumental</b></div><div><b>Lative</b></div><div><b>Nominative</b></div></div><div><b>Indefinite</b><div><b>Benefactive</b></div><div><b>Comitative</b></div><div><b>Dative</b></div><div><b>Elative</b></div><div><b>Equative</b></div><div><b>Genitive</b></div><div><b>Inessive</b></div><div><b>Instrumental</b></div><div><b>Lative</b></div><div><b>Nominative</b></div></div></div></div><div><b>g</b><em>Fem</em></div><hr/><div><b>s</b><div><b>Singular Singulative</b><div><b>Definite</b><div><b>Benefactive</b><em>għall-belt</em></div><div><b>Comitative</b><em>mal-belt</em></div><div><b>Dative</b><em>lill-belt</em></div><div><b>Elative</b><em>mill-belt</em></div><div><b>Equative</b><em>bħall-belt</em></div><div><b>Genitive</b><em>tal-belt</em></div><div><b>Inessive</b><em>fil-belt</em></div><div><b>Instrumental</b><em>bil-belt</em></div><div><b>Lative</b><em>sal-belt</em></div><div><b>Nominative</b><em>il-belt</em></div></div><div><b>Indefinite</b><div><b>Benefactive</b><em>għal belt</em></div><div><b>Comitative</b><em>ma' belt</em></div><div><b>Dative</b><em>lil belt</em></div><div><b>Elative</b><em>minn belt</em></div><div><b>Equative</b><em>bħal belt</em></div><div><b>Genitive</b><em>ta' belt</em></div><div><b>Inessive</b><em>f'belt</em></div><div><b>Instrumental</b><em>bi belt</em></div><div><b>Lative</b><em>sa belt</em></div><div><b>Nominative</b><em>belt</em></div></div></div><div><b>Singular Collective</b><div><b>Definite</b><div><b>Benefactive</b></div><div><b>Comitative</b></div><div><b>Dative</b></div><div><b>Elative</b></div><div><b>Equative</b></div><div><b>Genitive</b></div><div><b>Inessive</b></div><div><b>Instrumental</b></div><div><b>Lative</b></div><div><b>Nominative</b></div></div><div><b>Indefinite</b><div><b>Benefactive</b></div><div><b>Comitative</b></div><div><b>Dative</b></div><div><b>Elative</b></div><div><b>Equative</b></div><div><b>Genitive</b></div><div><b>Inessive</b></div><div><b>Instrumental</b></div><div><b>Lative</b></div><div><b>Nominative</b></div></div></div><div><b>Dual</b><div><b>Definite</b><div><b>Benefactive</b></div><div><b>Comitative</b></div><div><b>Dative</b></div><div><b>Elative</b></div><div><b>Equative</b></div><div><b>Genitive</b></div><div><b>Inessive</b></div><div><b>Instrumental</b></div><div><b>Lative</b></div><div><b>Nominative</b></div></div><div><b>Indefinite</b><div><b>Benefactive</b></div><div><b>Comitative</b></div><div><b>Dative</b></div><div><b>Elative</b></div><div><b>Equative</b></div><div><b>Genitive</b></div><div><b>Inessive</b></div><div><b>Instrumental</b></div><div><b>Lative</b></div><div><b>Nominative</b></div></div></div><div><b>Plural Determinate</b><div><b>Definite</b><div><b>Benefactive</b><em>għall-bliet</em></div><div><b>Comitative</b><em>mal-bliet</em></div><div><b>Dative</b><em>lill-bliet</em></div><div><b>Elative</b><em>mill-bliet</em></div><div><b>Equative</b><em>bħall-bliet</em></div><div><b>Genitive</b><em>tal-bliet</em></div><div><b>Inessive</b><em>fil-bliet</em></div><div><b>Instrumental</b><em>bil-bliet</em></div><div><b>Lative</b><em>sal-bliet</em></div><div><b>Nominative</b><em>il-bliet</em></div></div><div><b>Indefinite</b><div><b>Benefactive</b><em>għal bliet</em></div><div><b>Comitative</b><em>ma' bliet</em></div><div><b>Dative</b><em>lil bliet</em></div><div><b>Elative</b><em>minn bliet</em></div><div><b>Equative</b><em>bħal bliet</em></div><div><b>Genitive</b><em>ta' bliet</em></div><div><b>Inessive</b><em>fi bliet</em></div><div><b>Instrumental</b><em>bi bliet</em></div><div><b>Lative</b><em>sa bliet</em></div><div><b>Nominative</b><em>bliet</em></div></div></div><div><b>Plural Indeterminate</b><div><b>Definite</b><div><b>Benefactive</b></div><div><b>Comitative</b></div><div><b>Dative</b></div><div><b>Elative</b></div><div><b>Equative</b></div><div><b>Genitive</b></div><div><b>Inessive</b></div><div><b>Instrumental</b></div><div><b>Lative</b></div><div><b>Nominative</b></div></div><div><b>Indefinite</b><div><b>Benefactive</b></div><div><b>Comitative</b></div><div><b>Dative</b></div><div><b>Elative</b></div><div><b>Equative</b></div><div><b>Genitive</b></div><div><b>Inessive</b></div><div><b>Instrumental</b></div><div><b>Lative</b></div><div><b>Nominative</b></div></div></div></div><div><b>g</b><em>Fem</em></div><hr/><div><b>s</b><div><b>Singular Singulative</b><div><b>Definite</b><div><b>Benefactive</b><em>għall-isħaba</em></div><div><b>Comitative</b><em>mal-isħaba</em></div><div><b>Dative</b><em>lill-isħaba</em></div><div><b>Elative</b><em>mill-isħaba</em></div><div><b>Equative</b><em>bħall-isħaba</em></div><div><b>Genitive</b><em>tal-isħaba</em></div><div><b>Inessive</b><em>fil-isħaba</em></div><div><b>Instrumental</b><em>bil-isħaba</em></div><div><b>Lative</b><em>sal-isħaba</em></div><div><b>Nominative</b><em>il-isħaba</em></div></div><div><b>Indefinite</b><div><b>Benefactive</b><em>għal sħaba</em></div><div><b>Comitative</b><em>ma' sħaba</em></div><div><b>Dative</b><em>lil sħaba</em></div><div><b>Elative</b><em>minn sħaba</em></div><div><b>Equative</b><em>bħal sħaba</em></div><div><b>Genitive</b><em>ta' sħaba</em></div><div><b>Inessive</b><em>fi sħaba</em></div><div><b>Instrumental</b><em>bi sħaba</em></div><div><b>Lative</b><em>sa sħaba</em></div><div><b>Nominative</b><em>sħaba</em></div></div></div><div><b>Singular Collective</b><div><b>Definite</b><div><b>Benefactive</b><em>għall-isħab</em></div><div><b>Comitative</b><em>mal-isħab</em></div><div><b>Dative</b><em>lill-isħab</em></div><div><b>Elative</b><em>mill-isħab</em></div><div><b>Equative</b><em>bħall-isħab</em></div><div><b>Genitive</b><em>tal-isħab</em></div><div><b>Inessive</b><em>fil-isħab</em></div><div><b>Instrumental</b><em>bil-isħab</em></div><div><b>Lative</b><em>sal-isħab</em></div><div><b>Nominative</b><em>il-isħab</em></div></div><div><b>Indefinite</b><div><b>Benefactive</b><em>għal sħab</em></div><div><b>Comitative</b><em>ma' sħab</em></div><div><b>Dative</b><em>lil sħab</em></div><div><b>Elative</b><em>minn sħab</em></div><div><b>Equative</b><em>bħal sħab</em></div><div><b>Genitive</b><em>ta' sħab</em></div><div><b>Inessive</b><em>fi sħab</em></div><div><b>Instrumental</b><em>bi sħab</em></div><div><b>Lative</b><em>sa sħab</em></div><div><b>Nominative</b><em>sħab</em></div></div></div><div><b>Dual</b><div><b>Definite</b><div><b>Benefactive</b></div><div><b>Comitative</b></div><div><b>Dative</b></div><div><b>Elative</b></div><div><b>Equative</b></div><div><b>Genitive</b></div><div><b>Inessive</b></div><div><b>Instrumental</b></div><div><b>Lative</b></div><div><b>Nominative</b></div></div><div><b>Indefinite</b><div><b>Benefactive</b></div><div><b>Comitative</b></div><div><b>Dative</b></div><div><b>Elative</b></div><div><b>Equative</b></div><div><b>Genitive</b></div><div><b>Inessive</b></div><div><b>Instrumental</b></div><div><b>Lative</b></div><div><b>Nominative</b></div></div></div><div><b>Plural Determinate</b><div><b>Definite</b><div><b>Benefactive</b><em>għall-isħabiet</em></div><div><b>Comitative</b><em>mal-isħabiet</em></div><div><b>Dative</b><em>lill-isħabiet</em></div><div><b>Elative</b><em>mill-isħabiet</em></div><div><b>Equative</b><em>bħall-isħabiet</em></div><div><b>Genitive</b><em>tal-isħabiet</em></div><div><b>Inessive</b><em>fil-isħabiet</em></div><div><b>Instrumental</b><em>bil-isħabiet</em></div><div><b>Lative</b><em>sal-isħabiet</em></div><div><b>Nominative</b><em>il-isħabiet</em></div></div><div><b>Indefinite</b><div><b>Benefactive</b><em>għal sħabiet</em></div><div><b>Comitative</b><em>ma' sħabiet</em></div><div><b>Dative</b><em>lil sħabiet</em></div><div><b>Elative</b><em>minn sħabiet</em></div><div><b>Equative</b><em>bħal sħabiet</em></div><div><b>Genitive</b><em>ta' sħabiet</em></div><div><b>Inessive</b><em>fi sħabiet</em></div><div><b>Instrumental</b><em>bi sħabiet</em></div><div><b>Lative</b><em>sa sħabiet</em></div><div><b>Nominative</b><em>sħabiet</em></div></div></div><div><b>Plural Indeterminate</b><div><b>Definite</b><div><b>Benefactive</b></div><div><b>Comitative</b></div><div><b>Dative</b></div><div><b>Elative</b></div><div><b>Equative</b></div><div><b>Genitive</b></div><div><b>Inessive</b></div><div><b>Instrumental</b></div><div><b>Lative</b></div><div><b>Nominative</b></div></div><div><b>Indefinite</b><div><b>Benefactive</b></div><div><b>Comitative</b></div><div><b>Dative</b></div><div><b>Elative</b></div><div><b>Equative</b></div><div><b>Genitive</b></div><div><b>Inessive</b></div><div><b>Instrumental</b></div><div><b>Lative</b></div><div><b>Nominative</b></div></div></div></div><div><b>g</b><em>Masc</em></div><hr/><div><b>s</b><div><b>Singular Singulative</b><div><b>Definite</b><div><b>Benefactive</b><em>għall-kowt</em></div><div><b>Comitative</b><em>mal-kowt</em></div><div><b>Dative</b><em>lill-kowt</em></div><div><b>Elative</b><em>mill-kowt</em></div><div><b>Equative</b><em>bħall-kowt</em></div><div><b>Genitive</b><em>tal-kowt</em></div><div><b>Inessive</b><em>fil-kowt</em></div><div><b>Instrumental</b><em>bil-kowt</em></div><div><b>Lative</b><em>sal-kowt</em></div><div><b>Nominative</b><em>il-kowt</em></div></div><div><b>Indefinite</b><div><b>Benefactive</b><em>għal kowt</em></div><div><b>Comitative</b><em>ma' kowt</em></div><div><b>Dative</b><em>lil kowt</em></div><div><b>Elative</b><em>minn kowt</em></div><div><b>Equative</b><em>bħal kowt</em></div><div><b>Genitive</b><em>ta' kowt</em></div><div><b>Inessive</b><em>f'kowt</em></div><div><b>Instrumental</b><em>b'kowt</em></div><div><b>Lative</b><em>sa kowt</em></div><div><b>Nominative</b><em>kowt</em></div></div></div><div><b>Singular Collective</b><div><b>Definite</b><div><b>Benefactive</b></div><div><b>Comitative</b></div><div><b>Dative</b></div><div><b>Elative</b></div><div><b>Equative</b></div><div><b>Genitive</b></div><div><b>Inessive</b></div><div><b>Instrumental</b></div><div><b>Lative</b></div><div><b>Nominative</b></div></div><div><b>Indefinite</b><div><b>Benefactive</b></div><div><b>Comitative</b></div><div><b>Dative</b></div><div><b>Elative</b></div><div><b>Equative</b></div><div><b>Genitive</b></div><div><b>Inessive</b></div><div><b>Instrumental</b></div><div><b>Lative</b></div><div><b>Nominative</b></div></div></div><div><b>Dual</b><div><b>Definite</b><div><b>Benefactive</b></div><div><b>Comitative</b></div><div><b>Dative</b></div><div><b>Elative</b></div><div><b>Equative</b></div><div><b>Genitive</b></div><div><b>Inessive</b></div><div><b>Instrumental</b></div><div><b>Lative</b></div><div><b>Nominative</b></div></div><div><b>Indefinite</b><div><b>Benefactive</b></div><div><b>Comitative</b></div><div><b>Dative</b></div><div><b>Elative</b></div><div><b>Equative</b></div><div><b>Genitive</b></div><div><b>Inessive</b></div><div><b>Instrumental</b></div><div><b>Lative</b></div><div><b>Nominative</b></div></div></div><div><b>Plural Determinate</b><div><b>Definite</b><div><b>Benefactive</b><em>għall-kowtijiet</em></div><div><b>Comitative</b><em>mal-kowtijiet</em></div><div><b>Dative</b><em>lill-kowtijiet</em></div><div><b>Elative</b><em>mill-kowtijiet</em></div><div><b>Equative</b><em>bħall-kowtijiet</em></div><div><b>Genitive</b><em>tal-kowtijiet</em></div><div><b>Inessive</b><em>fil-kowtijiet</em></div><div><b>Instrumental</b><em>bil-kowtijiet</em></div><div><b>Lative</b><em>sal-kowtijiet</em></div><div><b>Nominative</b><em>il-kowtijiet</em></div></div><div><b>Indefinite</b><div><b>Benefactive</b><em>għal kowtijiet</em></div><div><b>Comitative</b><em>ma' kowtijiet</em></div><div><b>Dative</b><em>lil kowtijiet</em></div><div><b>Elative</b><em>minn kowtijiet</em></div><div><b>Equative</b><em>bħal kowtijiet</em></div><div><b>Genitive</b><em>ta' kowtijiet</em></div><div><b>Inessive</b><em>f'kowtijiet</em></div><div><b>Instrumental</b><em>b'kowtijiet</em></div><div><b>Lative</b><em>sa kowtijiet</em></div><div><b>Nominative</b><em>kowtijiet</em></div></div></div><div><b>Plural Indeterminate</b><div><b>Definite</b><div><b>Benefactive</b></div><div><b>Comitative</b></div><div><b>Dative</b></div><div><b>Elative</b></div><div><b>Equative</b></div><div><b>Genitive</b></div><div><b>Inessive</b></div><div><b>Instrumental</b></div><div><b>Lative</b></div><div><b>Nominative</b></div></div><div><b>Indefinite</b><div><b>Benefactive</b></div><div><b>Comitative</b></div><div><b>Dative</b></div><div><b>Elative</b></div><div><b>Equative</b></div><div><b>Genitive</b></div><div><b>Inessive</b></div><div><b>Instrumental</b></div><div><b>Lative</b></div><div><b>Nominative</b></div></div></div></div><div><b>g</b><em>Masc</em></div><hr/><div><b>s</b><div><b>Singular Singulative</b><div><b>Definite</b><div><b>Benefactive</b><em>għall-kompjuter</em></div><div><b>Comitative</b><em>mal-kompjuter</em></div><div><b>Dative</b><em>lill-kompjuter</em></div><div><b>Elative</b><em>mill-kompjuter</em></div><div><b>Equative</b><em>bħall-kompjuter</em></div><div><b>Genitive</b><em>tal-kompjuter</em></div><div><b>Inessive</b><em>fil-kompjuter</em></div><div><b>Instrumental</b><em>bil-kompjuter</em></div><div><b>Lative</b><em>sal-kompjuter</em></div><div><b>Nominative</b><em>il-kompjuter</em></div></div><div><b>Indefinite</b><div><b>Benefactive</b><em>għal kompjuter</em></div><div><b>Comitative</b><em>ma' kompjuter</em></div><div><b>Dative</b><em>lil kompjuter</em></div><div><b>Elative</b><em>minn kompjuter</em></div><div><b>Equative</b><em>bħal kompjuter</em></div><div><b>Genitive</b><em>ta' kompjuter</em></div><div><b>Inessive</b><em>f'kompjuter</em></div><div><b>Instrumental</b><em>b'kompjuter</em></div><div><b>Lative</b><em>sa kompjuter</em></div><div><b>Nominative</b><em>kompjuter</em></div></div></div><div><b>Singular Collective</b><div><b>Definite</b><div><b>Benefactive</b></div><div><b>Comitative</b></div><div><b>Dative</b></div><div><b>Elative</b></div><div><b>Equative</b></div><div><b>Genitive</b></div><div><b>Inessive</b></div><div><b>Instrumental</b></div><div><b>Lative</b></div><div><b>Nominative</b></div></div><div><b>Indefinite</b><div><b>Benefactive</b></div><div><b>Comitative</b></div><div><b>Dative</b></div><div><b>Elative</b></div><div><b>Equative</b></div><div><b>Genitive</b></div><div><b>Inessive</b></div><div><b>Instrumental</b></div><div><b>Lative</b></div><div><b>Nominative</b></div></div></div><div><b>Dual</b><div><b>Definite</b><div><b>Benefactive</b></div><div><b>Comitative</b></div><div><b>Dative</b></div><div><b>Elative</b></div><div><b>Equative</b></div><div><b>Genitive</b></div><div><b>Inessive</b></div><div><b>Instrumental</b></div><div><b>Lative</b></div><div><b>Nominative</b></div></div><div><b>Indefinite</b><div><b>Benefactive</b></div><div><b>Comitative</b></div><div><b>Dative</b></div><div><b>Elative</b></div><div><b>Equative</b></div><div><b>Genitive</b></div><div><b>Inessive</b></div><div><b>Instrumental</b></div><div><b>Lative</b></div><div><b>Nominative</b></div></div></div><div><b>Plural Determinate</b><div><b>Definite</b><div><b>Benefactive</b><em>għall-kompjuters</em></div><div><b>Comitative</b><em>mal-kompjuters</em></div><div><b>Dative</b><em>lill-kompjuters</em></div><div><b>Elative</b><em>mill-kompjuters</em></div><div><b>Equative</b><em>bħall-kompjuters</em></div><div><b>Genitive</b><em>tal-kompjuters</em></div><div><b>Inessive</b><em>fil-kompjuters</em></div><div><b>Instrumental</b><em>bil-kompjuters</em></div><div><b>Lative</b><em>sal-kompjuters</em></div><div><b>Nominative</b><em>il-kompjuters</em></div></div><div><b>Indefinite</b><div><b>Benefactive</b><em>għal kompjuters</em></div><div><b>Comitative</b><em>ma' kompjuters</em></div><div><b>Dative</b><em>lil kompjuters</em></div><div><b>Elative</b><em>minn kompjuters</em></div><div><b>Equative</b><em>bħal kompjuters</em></div><div><b>Genitive</b><em>ta' kompjuters</em></div><div><b>Inessive</b><em>f'kompjuters</em></div><div><b>Instrumental</b><em>b'kompjuters</em></div><div><b>Lative</b><em>sa kompjuters</em></div><div><b>Nominative</b><em>kompjuters</em></div></div></div><div><b>Plural Indeterminate</b><div><b>Definite</b><div><b>Benefactive</b></div><div><b>Comitative</b></div><div><b>Dative</b></div><div><b>Elative</b></div><div><b>Equative</b></div><div><b>Genitive</b></div><div><b>Inessive</b></div><div><b>Instrumental</b></div><div><b>Lative</b></div><div><b>Nominative</b></div></div><div><b>Indefinite</b><div><b>Benefactive</b></div><div><b>Comitative</b></div><div><b>Dative</b></div><div><b>Elative</b></div><div><b>Equative</b></div><div><b>Genitive</b></div><div><b>Inessive</b></div><div><b>Instrumental</b></div><div><b>Lative</b></div><div><b>Nominative</b></div></div></div></div><div><b>g</b><em>Masc</em></div><hr/><div><b>s</b><div><b>Singular Singulative</b><div><b>Definite</b><div><b>Benefactive</b><em>għall-pajjiż</em></div><div><b>Comitative</b><em>mal-pajjiż</em></div><div><b>Dative</b><em>lill-pajjiż</em></div><div><b>Elative</b><em>mill-pajjiż</em></div><div><b>Equative</b><em>bħall-pajjiż</em></div><div><b>Genitive</b><em>tal-pajjiż</em></div><div><b>Inessive</b><em>fil-pajjiż</em></div><div><b>Instrumental</b><em>bil-pajjiż</em></div><div><b>Lative</b><em>sal-pajjiż</em></div><div><b>Nominative</b><em>il-pajjiż</em></div></div><div><b>Indefinite</b><div><b>Benefactive</b><em>għal pajjiż</em></div><div><b>Comitative</b><em>ma' pajjiż</em></div><div><b>Dative</b><em>lil pajjiż</em></div><div><b>Elative</b><em>minn pajjiż</em></div><div><b>Equative</b><em>bħal pajjiż</em></div><div><b>Genitive</b><em>ta' pajjiż</em></div><div><b>Inessive</b><em>f'pajjiż</em></div><div><b>Instrumental</b><em>b'pajjiż</em></div><div><b>Lative</b><em>sa pajjiż</em></div><div><b>Nominative</b><em>pajjiż</em></div></div></div><div><b>Singular Collective</b><div><b>Definite</b><div><b>Benefactive</b></div><div><b>Comitative</b></div><div><b>Dative</b></div><div><b>Elative</b></div><div><b>Equative</b></div><div><b>Genitive</b></div><div><b>Inessive</b></div><div><b>Instrumental</b></div><div><b>Lative</b></div><div><b>Nominative</b></div></div><div><b>Indefinite</b><div><b>Benefactive</b></div><div><b>Comitative</b></div><div><b>Dative</b></div><div><b>Elative</b></div><div><b>Equative</b></div><div><b>Genitive</b></div><div><b>Inessive</b></div><div><b>Instrumental</b></div><div><b>Lative</b></div><div><b>Nominative</b></div></div></div><div><b>Dual</b><div><b>Definite</b><div><b>Benefactive</b></div><div><b>Comitative</b></div><div><b>Dative</b></div><div><b>Elative</b></div><div><b>Equative</b></div><div><b>Genitive</b></div><div><b>Inessive</b></div><div><b>Instrumental</b></div><div><b>Lative</b></div><div><b>Nominative</b></div></div><div><b>Indefinite</b><div><b>Benefactive</b></div><div><b>Comitative</b></div><div><b>Dative</b></div><div><b>Elative</b></div><div><b>Equative</b></div><div><b>Genitive</b></div><div><b>Inessive</b></div><div><b>Instrumental</b></div><div><b>Lative</b></div><div><b>Nominative</b></div></div></div><div><b>Plural Determinate</b><div><b>Definite</b><div><b>Benefactive</b><em>għall-pajjiżi</em></div><div><b>Comitative</b><em>mal-pajjiżi</em></div><div><b>Dative</b><em>lill-pajjiżi</em></div><div><b>Elative</b><em>mill-pajjiżi</em></div><div><b>Equative</b><em>bħall-pajjiżi</em></div><div><b>Genitive</b><em>tal-pajjiżi</em></div><div><b>Inessive</b><em>fil-pajjiżi</em></div><div><b>Instrumental</b><em>bil-pajjiżi</em></div><div><b>Lative</b><em>sal-pajjiżi</em></div><div><b>Nominative</b><em>il-pajjiżi</em></div></div><div><b>Indefinite</b><div><b>Benefactive</b><em>għal pajjiżi</em></div><div><b>Comitative</b><em>ma' pajjiżi</em></div><div><b>Dative</b><em>lil pajjiżi</em></div><div><b>Elative</b><em>minn pajjiżi</em></div><div><b>Equative</b><em>bħal pajjiżi</em></div><div><b>Genitive</b><em>ta' pajjiżi</em></div><div><b>Inessive</b><em>f'pajjiżi</em></div><div><b>Instrumental</b><em>b'pajjiżi</em></div><div><b>Lative</b><em>sa pajjiżi</em></div><div><b>Nominative</b><em>pajjiżi</em></div></div></div><div><b>Plural Indeterminate</b><div><b>Definite</b><div><b>Benefactive</b></div><div><b>Comitative</b></div><div><b>Dative</b></div><div><b>Elative</b></div><div><b>Equative</b></div><div><b>Genitive</b></div><div><b>Inessive</b></div><div><b>Instrumental</b></div><div><b>Lative</b></div><div><b>Nominative</b></div></div><div><b>Indefinite</b><div><b>Benefactive</b></div><div><b>Comitative</b></div><div><b>Dative</b></div><div><b>Elative</b></div><div><b>Equative</b></div><div><b>Genitive</b></div><div><b>Inessive</b></div><div><b>Instrumental</b></div><div><b>Lative</b></div><div><b>Nominative</b></div></div></div></div><div><b>g</b><em>Masc</em></div><hr/><div><b>s</b><div><b>Singular Singulative</b><div><b>Definite</b><div><b>Benefactive</b><em>għall-kuġin</em></div><div><b>Comitative</b><em>mal-kuġin</em></div><div><b>Dative</b><em>lill-kuġin</em></div><div><b>Elative</b><em>mill-kuġin</em></div><div><b>Equative</b><em>bħall-kuġin</em></div><div><b>Genitive</b><em>tal-kuġin</em></div><div><b>Inessive</b><em>fil-kuġin</em></div><div><b>Instrumental</b><em>bil-kuġin</em></div><div><b>Lative</b><em>sal-kuġin</em></div><div><b>Nominative</b><em>il-kuġin</em></div></div><div><b>Indefinite</b><div><b>Benefactive</b><em>għal kuġin</em></div><div><b>Comitative</b><em>ma' kuġin</em></div><div><b>Dative</b><em>lil kuġin</em></div><div><b>Elative</b><em>minn kuġin</em></div><div><b>Equative</b><em>bħal kuġin</em></div><div><b>Genitive</b><em>ta' kuġin</em></div><div><b>Inessive</b><em>f'kuġin</em></div><div><b>Instrumental</b><em>b'kuġin</em></div><div><b>Lative</b><em>sa kuġin</em></div><div><b>Nominative</b><em>kuġin</em></div></div></div><div><b>Singular Collective</b><div><b>Definite</b><div><b>Benefactive</b></div><div><b>Comitative</b></div><div><b>Dative</b></div><div><b>Elative</b></div><div><b>Equative</b></div><div><b>Genitive</b></div><div><b>Inessive</b></div><div><b>Instrumental</b></div><div><b>Lative</b></div><div><b>Nominative</b></div></div><div><b>Indefinite</b><div><b>Benefactive</b></div><div><b>Comitative</b></div><div><b>Dative</b></div><div><b>Elative</b></div><div><b>Equative</b></div><div><b>Genitive</b></div><div><b>Inessive</b></div><div><b>Instrumental</b></div><div><b>Lative</b></div><div><b>Nominative</b></div></div></div><div><b>Dual</b><div><b>Definite</b><div><b>Benefactive</b></div><div><b>Comitative</b></div><div><b>Dative</b></div><div><b>Elative</b></div><div><b>Equative</b></div><div><b>Genitive</b></div><div><b>Inessive</b></div><div><b>Instrumental</b></div><div><b>Lative</b></div><div><b>Nominative</b></div></div><div><b>Indefinite</b><div><b>Benefactive</b></div><div><b>Comitative</b></div><div><b>Dative</b></div><div><b>Elative</b></div><div><b>Equative</b></div><div><b>Genitive</b></div><div><b>Inessive</b></div><div><b>Instrumental</b></div><div><b>Lative</b></div><div><b>Nominative</b></div></div></div><div><b>Plural Determinate</b><div><b>Definite</b><div><b>Benefactive</b><em>għall-kuġini</em></div><div><b>Comitative</b><em>mal-kuġini</em></div><div><b>Dative</b><em>lill-kuġini</em></div><div><b>Elative</b><em>mill-kuġini</em></div><div><b>Equative</b><em>bħall-kuġini</em></div><div><b>Genitive</b><em>tal-kuġini</em></div><div><b>Inessive</b><em>fil-kuġini</em></div><div><b>Instrumental</b><em>bil-kuġini</em></div><div><b>Lative</b><em>sal-kuġini</em></div><div><b>Nominative</b><em>il-kuġini</em></div></div><div><b>Indefinite</b><div><b>Benefactive</b><em>għal kuġini</em></div><div><b>Comitative</b><em>ma' kuġini</em></div><div><b>Dative</b><em>lil kuġini</em></div><div><b>Elative</b><em>minn kuġini</em></div><div><b>Equative</b><em>bħal kuġini</em></div><div><b>Genitive</b><em>ta' kuġini</em></div><div><b>Inessive</b><em>f'kuġini</em></div><div><b>Instrumental</b><em>b'kuġini</em></div><div><b>Lative</b><em>sa kuġini</em></div><div><b>Nominative</b><em>kuġini</em></div></div></div><div><b>Plural Indeterminate</b><div><b>Definite</b><div><b>Benefactive</b></div><div><b>Comitative</b></div><div><b>Dative</b></div><div><b>Elative</b></div><div><b>Equative</b></div><div><b>Genitive</b></div><div><b>Inessive</b></div><div><b>Instrumental</b></div><div><b>Lative</b></div><div><b>Nominative</b></div></div><div><b>Indefinite</b><div><b>Benefactive</b></div><div><b>Comitative</b></div><div><b>Dative</b></div><div><b>Elative</b></div><div><b>Equative</b></div><div><b>Genitive</b></div><div><b>Inessive</b></div><div><b>Instrumental</b></div><div><b>Lative</b></div><div><b>Nominative</b></div></div></div></div><div><b>g</b><em>Masc</em></div><hr/><div><b>s</b><div><b>Singular Singulative</b><div><b>Definite</b><div><b>Benefactive</b><em>għall-baqra</em></div><div><b>Comitative</b><em>mal-baqra</em></div><div><b>Dative</b><em>lill-baqra</em></div><div><b>Elative</b><em>mill-baqra</em></div><div><b>Equative</b><em>bħall-baqra</em></div><div><b>Genitive</b><em>tal-baqra</em></div><div><b>Inessive</b><em>fil-baqra</em></div><div><b>Instrumental</b><em>bil-baqra</em></div><div><b>Lative</b><em>sal-baqra</em></div><div><b>Nominative</b><em>il-baqra</em></div></div><div><b>Indefinite</b><div><b>Benefactive</b><em>għal baqra</em></div><div><b>Comitative</b><em>ma' baqra</em></div><div><b>Dative</b><em>lil baqra</em></div><div><b>Elative</b><em>minn baqra</em></div><div><b>Equative</b><em>bħal baqra</em></div><div><b>Genitive</b><em>ta' baqra</em></div><div><b>Inessive</b><em>f'baqra</em></div><div><b>Instrumental</b><em>bi baqra</em></div><div><b>Lative</b><em>sa baqra</em></div><div><b>Nominative</b><em>baqra</em></div></div></div><div><b>Singular Collective</b><div><b>Definite</b><div><b>Benefactive</b><em>għall-baqar</em></div><div><b>Comitative</b><em>mal-baqar</em></div><div><b>Dative</b><em>lill-baqar</em></div><div><b>Elative</b><em>mill-baqar</em></div><div><b>Equative</b><em>bħall-baqar</em></div><div><b>Genitive</b><em>tal-baqar</em></div><div><b>Inessive</b><em>fil-baqar</em></div><div><b>Instrumental</b><em>bil-baqar</em></div><div><b>Lative</b><em>sal-baqar</em></div><div><b>Nominative</b><em>il-baqar</em></div></div><div><b>Indefinite</b><div><b>Benefactive</b><em>għal baqar</em></div><div><b>Comitative</b><em>ma' baqar</em></div><div><b>Dative</b><em>lil baqar</em></div><div><b>Elative</b><em>minn baqar</em></div><div><b>Equative</b><em>bħal baqar</em></div><div><b>Genitive</b><em>ta' baqar</em></div><div><b>Inessive</b><em>f'baqar</em></div><div><b>Instrumental</b><em>bi baqar</em></div><div><b>Lative</b><em>sa baqar</em></div><div><b>Nominative</b><em>baqar</em></div></div></div><div><b>Dual</b><div><b>Definite</b><div><b>Benefactive</b><em>għall-baqartejn</em></div><div><b>Comitative</b><em>mal-baqartejn</em></div><div><b>Dative</b><em>lill-baqartejn</em></div><div><b>Elative</b><em>mill-baqartejn</em></div><div><b>Equative</b><em>bħall-baqartejn</em></div><div><b>Genitive</b><em>tal-baqartejn</em></div><div><b>Inessive</b><em>fil-baqartejn</em></div><div><b>Instrumental</b><em>bil-baqartejn</em></div><div><b>Lative</b><em>sal-baqartejn</em></div><div><b>Nominative</b><em>il-baqartejn</em></div></div><div><b>Indefinite</b><div><b>Benefactive</b><em>għal baqartejn</em></div><div><b>Comitative</b><em>ma' baqartejn</em></div><div><b>Dative</b><em>lil baqartejn</em></div><div><b>Elative</b><em>minn baqartejn</em></div><div><b>Equative</b><em>bħal baqartejn</em></div><div><b>Genitive</b><em>ta' baqartejn</em></div><div><b>Inessive</b><em>f'baqartejn</em></div><div><b>Instrumental</b><em>bi baqartejn</em></div><div><b>Lative</b><em>sa baqartejn</em></div><div><b>Nominative</b><em>baqartejn</em></div></div></div><div><b>Plural Determinate</b><div><b>Definite</b><div><b>Benefactive</b></div><div><b>Comitative</b></div><div><b>Dative</b></div><div><b>Elative</b></div><div><b>Equative</b></div><div><b>Genitive</b></div><div><b>Inessive</b></div><div><b>Instrumental</b></div><div><b>Lative</b></div><div><b>Nominative</b></div></div><div><b>Indefinite</b><div><b>Benefactive</b></div><div><b>Comitative</b></div><div><b>Dative</b></div><div><b>Elative</b></div><div><b>Equative</b></div><div><b>Genitive</b></div><div><b>Inessive</b></div><div><b>Instrumental</b></div><div><b>Lative</b></div><div><b>Nominative</b></div></div></div><div><b>Plural Indeterminate</b><div><b>Definite</b><div><b>Benefactive</b></div><div><b>Comitative</b></div><div><b>Dative</b></div><div><b>Elative</b></div><div><b>Equative</b></div><div><b>Genitive</b></div><div><b>Inessive</b></div><div><b>Instrumental</b></div><div><b>Lative</b></div><div><b>Nominative</b></div></div><div><b>Indefinite</b><div><b>Benefactive</b></div><div><b>Comitative</b></div><div><b>Dative</b></div><div><b>Elative</b></div><div><b>Equative</b></div><div><b>Genitive</b></div><div><b>Inessive</b></div><div><b>Instrumental</b></div><div><b>Lative</b></div><div><b>Nominative</b></div></div></div></div><div><b>g</b><em>Fem</em></div><hr/><div><b>s</b><div><b>Singular Singulative</b><div><b>Definite</b><div><b>Benefactive</b><em>għall-ġurnata</em></div><div><b>Comitative</b><em>mal-ġurnata</em></div><div><b>Dative</b><em>lill-ġurnata</em></div><div><b>Elative</b><em>mill-ġurnata</em></div><div><b>Equative</b><em>bħall-ġurnata</em></div><div><b>Genitive</b><em>tal-ġurnata</em></div><div><b>Inessive</b><em>fil-ġurnata</em></div><div><b>Instrumental</b><em>bil-ġurnata</em></div><div><b>Lative</b><em>sal-ġurnata</em></div><div><b>Nominative</b><em>il-ġurnata</em></div></div><div><b>Indefinite</b><div><b>Benefactive</b><em>għal ġurnata</em></div><div><b>Comitative</b><em>ma' ġurnata</em></div><div><b>Dative</b><em>lil ġurnata</em></div><div><b>Elative</b><em>minn ġurnata</em></div><div><b>Equative</b><em>bħal ġurnata</em></div><div><b>Genitive</b><em>ta' ġurnata</em></div><div><b>Inessive</b><em>f'ġurnata</em></div><div><b>Instrumental</b><em>b'ġurnata</em></div><div><b>Lative</b><em>sa ġurnata</em></div><div><b>Nominative</b><em>ġurnata</em></div></div></div><div><b>Singular Collective</b><div><b>Definite</b><div><b>Benefactive</b></div><div><b>Comitative</b></div><div><b>Dative</b></div><div><b>Elative</b></div><div><b>Equative</b></div><div><b>Genitive</b></div><div><b>Inessive</b></div><div><b>Instrumental</b></div><div><b>Lative</b></div><div><b>Nominative</b></div></div><div><b>Indefinite</b><div><b>Benefactive</b></div><div><b>Comitative</b></div><div><b>Dative</b></div><div><b>Elative</b></div><div><b>Equative</b></div><div><b>Genitive</b></div><div><b>Inessive</b></div><div><b>Instrumental</b></div><div><b>Lative</b></div><div><b>Nominative</b></div></div></div><div><b>Dual</b><div><b>Definite</b><div><b>Benefactive</b></div><div><b>Comitative</b></div><div><b>Dative</b></div><div><b>Elative</b></div><div><b>Equative</b></div><div><b>Genitive</b></div><div><b>Inessive</b></div><div><b>Instrumental</b></div><div><b>Lative</b></div><div><b>Nominative</b></div></div><div><b>Indefinite</b><div><b>Benefactive</b></div><div><b>Comitative</b></div><div><b>Dative</b></div><div><b>Elative</b></div><div><b>Equative</b></div><div><b>Genitive</b></div><div><b>Inessive</b></div><div><b>Instrumental</b></div><div><b>Lative</b></div><div><b>Nominative</b></div></div></div><div><b>Plural Determinate</b><div><b>Definite</b><div><b>Benefactive</b><em>għall-ġranet</em></div><div><b>Comitative</b><em>mal-ġranet</em></div><div><b>Dative</b><em>lill-ġranet</em></div><div><b>Elative</b><em>mill-ġranet</em></div><div><b>Equative</b><em>bħall-ġranet</em></div><div><b>Genitive</b><em>tal-ġranet</em></div><div><b>Inessive</b><em>fil-ġranet</em></div><div><b>Instrumental</b><em>bil-ġranet</em></div><div><b>Lative</b><em>sal-ġranet</em></div><div><b>Nominative</b><em>il-ġranet</em></div></div><div><b>Indefinite</b><div><b>Benefactive</b><em>għal ġranet</em></div><div><b>Comitative</b><em>ma' ġranet</em></div><div><b>Dative</b><em>lil ġranet</em></div><div><b>Elative</b><em>minn ġranet</em></div><div><b>Equative</b><em>bħal ġranet</em></div><div><b>Genitive</b><em>ta' ġranet</em></div><div><b>Inessive</b><em>f'ġranet</em></div><div><b>Instrumental</b><em>b'ġranet</em></div><div><b>Lative</b><em>sa ġranet</em></div><div><b>Nominative</b><em>ġranet</em></div></div></div><div><b>Plural Indeterminate</b><div><b>Definite</b><div><b>Benefactive</b></div><div><b>Comitative</b></div><div><b>Dative</b></div><div><b>Elative</b></div><div><b>Equative</b></div><div><b>Genitive</b></div><div><b>Inessive</b></div><div><b>Instrumental</b></div><div><b>Lative</b></div><div><b>Nominative</b></div></div><div><b>Indefinite</b><div><b>Benefactive</b></div><div><b>Comitative</b></div><div><b>Dative</b></div><div><b>Elative</b></div><div><b>Equative</b></div><div><b>Genitive</b></div><div><b>Inessive</b></div><div><b>Instrumental</b></div><div><b>Lative</b></div><div><b>Nominative</b></div></div></div></div><div><b>g</b><em>Fem</em></div><hr/><div><b>s</b><div><b>Singular Singulative</b><div><b>Definite</b><div><b>Benefactive</b><em>għad-distanza</em></div><div><b>Comitative</b><em>mad-distanza</em></div><div><b>Dative</b><em>lid-distanza</em></div><div><b>Elative</b><em>mid-distanza</em></div><div><b>Equative</b><em>bħad-distanza</em></div><div><b>Genitive</b><em>tad-distanza</em></div><div><b>Inessive</b><em>fid-distanza</em></div><div><b>Instrumental</b><em>bid-distanza</em></div><div><b>Lative</b><em>sad-distanza</em></div><div><b>Nominative</b><em>id-distanza</em></div></div><div><b>Indefinite</b><div><b>Benefactive</b><em>għal distanza</em></div><div><b>Comitative</b><em>ma' distanza</em></div><div><b>Dative</b><em>lil distanza</em></div><div><b>Elative</b><em>minn distanza</em></div><div><b>Equative</b><em>bħal distanza</em></div><div><b>Genitive</b><em>ta' distanza</em></div><div><b>Inessive</b><em>f'distanza</em></div><div><b>Instrumental</b><em>b'distanza</em></div><div><b>Lative</b><em>sa distanza</em></div><div><b>Nominative</b><em>distanza</em></div></div></div><div><b>Singular Collective</b><div><b>Definite</b><div><b>Benefactive</b></div><div><b>Comitative</b></div><div><b>Dative</b></div><div><b>Elative</b></div><div><b>Equative</b></div><div><b>Genitive</b></div><div><b>Inessive</b></div><div><b>Instrumental</b></div><div><b>Lative</b></div><div><b>Nominative</b></div></div><div><b>Indefinite</b><div><b>Benefactive</b></div><div><b>Comitative</b></div><div><b>Dative</b></div><div><b>Elative</b></div><div><b>Equative</b></div><div><b>Genitive</b></div><div><b>Inessive</b></div><div><b>Instrumental</b></div><div><b>Lative</b></div><div><b>Nominative</b></div></div></div><div><b>Dual</b><div><b>Definite</b><div><b>Benefactive</b></div><div><b>Comitative</b></div><div><b>Dative</b></div><div><b>Elative</b></div><div><b>Equative</b></div><div><b>Genitive</b></div><div><b>Inessive</b></div><div><b>Instrumental</b></div><div><b>Lative</b></div><div><b>Nominative</b></div></div><div><b>Indefinite</b><div><b>Benefactive</b></div><div><b>Comitative</b></div><div><b>Dative</b></div><div><b>Elative</b></div><div><b>Equative</b></div><div><b>Genitive</b></div><div><b>Inessive</b></div><div><b>Instrumental</b></div><div><b>Lative</b></div><div><b>Nominative</b></div></div></div><div><b>Plural Determinate</b><div><b>Definite</b><div><b>Benefactive</b><em>għad-distanzi</em></div><div><b>Comitative</b><em>mad-distanzi</em></div><div><b>Dative</b><em>lid-distanzi</em></div><div><b>Elative</b><em>mid-distanzi</em></div><div><b>Equative</b><em>bħad-distanzi</em></div><div><b>Genitive</b><em>tad-distanzi</em></div><div><b>Inessive</b><em>fid-distanzi</em></div><div><b>Instrumental</b><em>bid-distanzi</em></div><div><b>Lative</b><em>sad-distanzi</em></div><div><b>Nominative</b><em>id-distanzi</em></div></div><div><b>Indefinite</b><div><b>Benefactive</b><em>għal distanzi</em></div><div><b>Comitative</b><em>ma' distanzi</em></div><div><b>Dative</b><em>lil distanzi</em></div><div><b>Elative</b><em>minn distanzi</em></div><div><b>Equative</b><em>bħal distanzi</em></div><div><b>Genitive</b><em>ta' distanzi</em></div><div><b>Inessive</b><em>f'distanzi</em></div><div><b>Instrumental</b><em>b'distanzi</em></div><div><b>Lative</b><em>sa distanzi</em></div><div><b>Nominative</b><em>distanzi</em></div></div></div><div><b>Plural Indeterminate</b><div><b>Definite</b><div><b>Benefactive</b></div><div><b>Comitative</b></div><div><b>Dative</b></div><div><b>Elative</b></div><div><b>Equative</b></div><div><b>Genitive</b></div><div><b>Inessive</b></div><div><b>Instrumental</b></div><div><b>Lative</b></div><div><b>Nominative</b></div></div><div><b>Indefinite</b><div><b>Benefactive</b></div><div><b>Comitative</b></div><div><b>Dative</b></div><div><b>Elative</b></div><div><b>Equative</b></div><div><b>Genitive</b></div><div><b>Inessive</b></div><div><b>Instrumental</b></div><div><b>Lative</b></div><div><b>Nominative</b></div></div></div></div><div><b>g</b><em>Fem</em></div><hr/><div><b>s</b><div><b>Singular Singulative</b><div><b>Definite</b><div><b>Benefactive</b><em>għat-tabib</em></div><div><b>Comitative</b><em>mat-tabib</em></div><div><b>Dative</b><em>lit-tabib</em></div><div><b>Elative</b><em>mit-tabib</em></div><div><b>Equative</b><em>bħat-tabib</em></div><div><b>Genitive</b><em>tat-tabib</em></div><div><b>Inessive</b><em>fit-tabib</em></div><div><b>Instrumental</b><em>bit-tabib</em></div><div><b>Lative</b><em>sat-tabib</em></div><div><b>Nominative</b><em>it-tabib</em></div></div><div><b>Indefinite</b><div><b>Benefactive</b><em>għal tabib</em></div><div><b>Comitative</b><em>ma' tabib</em></div><div><b>Dative</b><em>lil tabib</em></div><div><b>Elative</b><em>minn tabib</em></div><div><b>Equative</b><em>bħal tabib</em></div><div><b>Genitive</b><em>ta' tabib</em></div><div><b>Inessive</b><em>f'tabib</em></div><div><b>Instrumental</b><em>b'tabib</em></div><div><b>Lative</b><em>sa tabib</em></div><div><b>Nominative</b><em>tabib</em></div></div></div><div><b>Singular Collective</b><div><b>Definite</b><div><b>Benefactive</b></div><div><b>Comitative</b></div><div><b>Dative</b></div><div><b>Elative</b></div><div><b>Equative</b></div><div><b>Genitive</b></div><div><b>Inessive</b></div><div><b>Instrumental</b></div><div><b>Lative</b></div><div><b>Nominative</b></div></div><div><b>Indefinite</b><div><b>Benefactive</b></div><div><b>Comitative</b></div><div><b>Dative</b></div><div><b>Elative</b></div><div><b>Equative</b></div><div><b>Genitive</b></div><div><b>Inessive</b></div><div><b>Instrumental</b></div><div><b>Lative</b></div><div><b>Nominative</b></div></div></div><div><b>Dual</b><div><b>Definite</b><div><b>Benefactive</b></div><div><b>Comitative</b></div><div><b>Dative</b></div><div><b>Elative</b></div><div><b>Equative</b></div><div><b>Genitive</b></div><div><b>Inessive</b></div><div><b>Instrumental</b></div><div><b>Lative</b></div><div><b>Nominative</b></div></div><div><b>Indefinite</b><div><b>Benefactive</b></div><div><b>Comitative</b></div><div><b>Dative</b></div><div><b>Elative</b></div><div><b>Equative</b></div><div><b>Genitive</b></div><div><b>Inessive</b></div><div><b>Instrumental</b></div><div><b>Lative</b></div><div><b>Nominative</b></div></div></div><div><b>Plural Determinate</b><div><b>Definite</b><div><b>Benefactive</b><em>għat-tobba</em></div><div><b>Comitative</b><em>mat-tobba</em></div><div><b>Dative</b><em>lit-tobba</em></div><div><b>Elative</b><em>mit-tobba</em></div><div><b>Equative</b><em>bħat-tobba</em></div><div><b>Genitive</b><em>tat-tobba</em></div><div><b>Inessive</b><em>fit-tobba</em></div><div><b>Instrumental</b><em>bit-tobba</em></div><div><b>Lative</b><em>sat-tobba</em></div><div><b>Nominative</b><em>it-tobba</em></div></div><div><b>Indefinite</b><div><b>Benefactive</b><em>għal tobba</em></div><div><b>Comitative</b><em>ma' tobba</em></div><div><b>Dative</b><em>lil tobba</em></div><div><b>Elative</b><em>minn tobba</em></div><div><b>Equative</b><em>bħal tobba</em></div><div><b>Genitive</b><em>ta' tobba</em></div><div><b>Inessive</b><em>f'tobba</em></div><div><b>Instrumental</b><em>b'tobba</em></div><div><b>Lative</b><em>sa tobba</em></div><div><b>Nominative</b><em>tobba</em></div></div></div><div><b>Plural Indeterminate</b><div><b>Definite</b><div><b>Benefactive</b></div><div><b>Comitative</b></div><div><b>Dative</b></div><div><b>Elative</b></div><div><b>Equative</b></div><div><b>Genitive</b></div><div><b>Inessive</b></div><div><b>Instrumental</b></div><div><b>Lative</b></div><div><b>Nominative</b></div></div><div><b>Indefinite</b><div><b>Benefactive</b></div><div><b>Comitative</b></div><div><b>Dative</b></div><div><b>Elative</b></div><div><b>Equative</b></div><div><b>Genitive</b></div><div><b>Inessive</b></div><div><b>Instrumental</b></div><div><b>Lative</b></div><div><b>Nominative</b></div></div></div></div><div><b>g</b><em>Masc</em></div><hr/><div><b>s</b><div><b>Singular Singulative</b><div><b>Definite</b><div><b>Benefactive</b><em>għall-kelb</em></div><div><b>Comitative</b><em>mal-kelb</em></div><div><b>Dative</b><em>lill-kelb</em></div><div><b>Elative</b><em>mill-kelb</em></div><div><b>Equative</b><em>bħall-kelb</em></div><div><b>Genitive</b><em>tal-kelb</em></div><div><b>Inessive</b><em>fil-kelb</em></div><div><b>Instrumental</b><em>bil-kelb</em></div><div><b>Lative</b><em>sal-kelb</em></div><div><b>Nominative</b><em>il-kelb</em></div></div><div><b>Indefinite</b><div><b>Benefactive</b><em>għal kelb</em></div><div><b>Comitative</b><em>ma' kelb</em></div><div><b>Dative</b><em>lil kelb</em></div><div><b>Elative</b><em>minn kelb</em></div><div><b>Equative</b><em>bħal kelb</em></div><div><b>Genitive</b><em>ta' kelb</em></div><div><b>Inessive</b><em>f'kelb</em></div><div><b>Instrumental</b><em>b'kelb</em></div><div><b>Lative</b><em>sa kelb</em></div><div><b>Nominative</b><em>kelb</em></div></div></div><div><b>Singular Collective</b><div><b>Definite</b><div><b>Benefactive</b></div><div><b>Comitative</b></div><div><b>Dative</b></div><div><b>Elative</b></div><div><b>Equative</b></div><div><b>Genitive</b></div><div><b>Inessive</b></div><div><b>Instrumental</b></div><div><b>Lative</b></div><div><b>Nominative</b></div></div><div><b>Indefinite</b><div><b>Benefactive</b></div><div><b>Comitative</b></div><div><b>Dative</b></div><div><b>Elative</b></div><div><b>Equative</b></div><div><b>Genitive</b></div><div><b>Inessive</b></div><div><b>Instrumental</b></div><div><b>Lative</b></div><div><b>Nominative</b></div></div></div><div><b>Dual</b><div><b>Definite</b><div><b>Benefactive</b></div><div><b>Comitative</b></div><div><b>Dative</b></div><div><b>Elative</b></div><div><b>Equative</b></div><div><b>Genitive</b></div><div><b>Inessive</b></div><div><b>Instrumental</b></div><div><b>Lative</b></div><div><b>Nominative</b></div></div><div><b>Indefinite</b><div><b>Benefactive</b></div><div><b>Comitative</b></div><div><b>Dative</b></div><div><b>Elative</b></div><div><b>Equative</b></div><div><b>Genitive</b></div><div><b>Inessive</b></div><div><b>Instrumental</b></div><div><b>Lative</b></div><div><b>Nominative</b></div></div></div><div><b>Plural Determinate</b><div><b>Definite</b><div><b>Benefactive</b><em>għall-klieb</em></div><div><b>Comitative</b><em>mal-klieb</em></div><div><b>Dative</b><em>lill-klieb</em></div><div><b>Elative</b><em>mill-klieb</em></div><div><b>Equative</b><em>bħall-klieb</em></div><div><b>Genitive</b><em>tal-klieb</em></div><div><b>Inessive</b><em>fil-klieb</em></div><div><b>Instrumental</b><em>bil-klieb</em></div><div><b>Lative</b><em>sal-klieb</em></div><div><b>Nominative</b><em>il-klieb</em></div></div><div><b>Indefinite</b><div><b>Benefactive</b><em>għal klieb</em></div><div><b>Comitative</b><em>ma' klieb</em></div><div><b>Dative</b><em>lil klieb</em></div><div><b>Elative</b><em>minn klieb</em></div><div><b>Equative</b><em>bħal klieb</em></div><div><b>Genitive</b><em>ta' klieb</em></div><div><b>Inessive</b><em>fi klieb</em></div><div><b>Instrumental</b><em>bi klieb</em></div><div><b>Lative</b><em>sa klieb</em></div><div><b>Nominative</b><em>klieb</em></div></div></div><div><b>Plural Indeterminate</b><div><b>Definite</b><div><b>Benefactive</b></div><div><b>Comitative</b></div><div><b>Dative</b></div><div><b>Elative</b></div><div><b>Equative</b></div><div><b>Genitive</b></div><div><b>Inessive</b></div><div><b>Instrumental</b></div><div><b>Lative</b></div><div><b>Nominative</b></div></div><div><b>Indefinite</b><div><b>Benefactive</b></div><div><b>Comitative</b></div><div><b>Dative</b></div><div><b>Elative</b></div><div><b>Equative</b></div><div><b>Genitive</b></div><div><b>Inessive</b></div><div><b>Instrumental</b></div><div><b>Lative</b></div><div><b>Nominative</b></div></div></div></div><div><b>g</b><em>Masc</em></div><hr/><div><b>s</b><div><b>Singular Singulative</b><div><b>Definite</b><div><b>Benefactive</b><em>għall-bieb</em></div><div><b>Comitative</b><em>mal-bieb</em></div><div><b>Dative</b><em>lill-bieb</em></div><div><b>Elative</b><em>mill-bieb</em></div><div><b>Equative</b><em>bħall-bieb</em></div><div><b>Genitive</b><em>tal-bieb</em></div><div><b>Inessive</b><em>fil-bieb</em></div><div><b>Instrumental</b><em>bil-bieb</em></div><div><b>Lative</b><em>sal-bieb</em></div><div><b>Nominative</b><em>il-bieb</em></div></div><div><b>Indefinite</b><div><b>Benefactive</b><em>għal bieb</em></div><div><b>Comitative</b><em>ma' bieb</em></div><div><b>Dative</b><em>lil bieb</em></div><div><b>Elative</b><em>minn bieb</em></div><div><b>Equative</b><em>bħal bieb</em></div><div><b>Genitive</b><em>ta' bieb</em></div><div><b>Inessive</b><em>f'bieb</em></div><div><b>Instrumental</b><em>bi bieb</em></div><div><b>Lative</b><em>sa bieb</em></div><div><b>Nominative</b><em>bieb</em></div></div></div><div><b>Singular Collective</b><div><b>Definite</b><div><b>Benefactive</b></div><div><b>Comitative</b></div><div><b>Dative</b></div><div><b>Elative</b></div><div><b>Equative</b></div><div><b>Genitive</b></div><div><b>Inessive</b></div><div><b>Instrumental</b></div><div><b>Lative</b></div><div><b>Nominative</b></div></div><div><b>Indefinite</b><div><b>Benefactive</b></div><div><b>Comitative</b></div><div><b>Dative</b></div><div><b>Elative</b></div><div><b>Equative</b></div><div><b>Genitive</b></div><div><b>Inessive</b></div><div><b>Instrumental</b></div><div><b>Lative</b></div><div><b>Nominative</b></div></div></div><div><b>Dual</b><div><b>Definite</b><div><b>Benefactive</b></div><div><b>Comitative</b></div><div><b>Dative</b></div><div><b>Elative</b></div><div><b>Equative</b></div><div><b>Genitive</b></div><div><b>Inessive</b></div><div><b>Instrumental</b></div><div><b>Lative</b></div><div><b>Nominative</b></div></div><div><b>Indefinite</b><div><b>Benefactive</b></div><div><b>Comitative</b></div><div><b>Dative</b></div><div><b>Elative</b></div><div><b>Equative</b></div><div><b>Genitive</b></div><div><b>Inessive</b></div><div><b>Instrumental</b></div><div><b>Lative</b></div><div><b>Nominative</b></div></div></div><div><b>Plural Determinate</b><div><b>Definite</b><div><b>Benefactive</b><em>għall-bibien</em></div><div><b>Comitative</b><em>mal-bibien</em></div><div><b>Dative</b><em>lill-bibien</em></div><div><b>Elative</b><em>mill-bibien</em></div><div><b>Equative</b><em>bħall-bibien</em></div><div><b>Genitive</b><em>tal-bibien</em></div><div><b>Inessive</b><em>fil-bibien</em></div><div><b>Instrumental</b><em>bil-bibien</em></div><div><b>Lative</b><em>sal-bibien</em></div><div><b>Nominative</b><em>il-bibien</em></div></div><div><b>Indefinite</b><div><b>Benefactive</b><em>għal bibien</em></div><div><b>Comitative</b><em>ma' bibien</em></div><div><b>Dative</b><em>lil bibien</em></div><div><b>Elative</b><em>minn bibien</em></div><div><b>Equative</b><em>bħal bibien</em></div><div><b>Genitive</b><em>ta' bibien</em></div><div><b>Inessive</b><em>f'bibien</em></div><div><b>Instrumental</b><em>bi bibien</em></div><div><b>Lative</b><em>sa bibien</em></div><div><b>Nominative</b><em>bibien</em></div></div></div><div><b>Plural Indeterminate</b><div><b>Definite</b><div><b>Benefactive</b></div><div><b>Comitative</b></div><div><b>Dative</b></div><div><b>Elative</b></div><div><b>Equative</b></div><div><b>Genitive</b></div><div><b>Inessive</b></div><div><b>Instrumental</b></div><div><b>Lative</b></div><div><b>Nominative</b></div></div><div><b>Indefinite</b><div><b>Benefactive</b></div><div><b>Comitative</b></div><div><b>Dative</b></div><div><b>Elative</b></div><div><b>Equative</b></div><div><b>Genitive</b></div><div><b>Inessive</b></div><div><b>Instrumental</b></div><div><b>Lative</b></div><div><b>Nominative</b></div></div></div></div><div><b>g</b><em>Masc</em></div><hr/><div><b>s</b><div><b>Singular Singulative</b><div><b>Definite</b><div><b>Benefactive</b><em>għat-traba</em></div><div><b>Comitative</b><em>mat-traba</em></div><div><b>Dative</b><em>lit-traba</em></div><div><b>Elative</b><em>mit-traba</em></div><div><b>Equative</b><em>bħat-traba</em></div><div><b>Genitive</b><em>tat-traba</em></div><div><b>Inessive</b><em>fit-traba</em></div><div><b>Instrumental</b><em>bit-traba</em></div><div><b>Lative</b><em>sat-traba</em></div><div><b>Nominative</b><em>it-traba</em></div></div><div><b>Indefinite</b><div><b>Benefactive</b><em>għal traba</em></div><div><b>Comitative</b><em>ma' traba</em></div><div><b>Dative</b><em>lil traba</em></div><div><b>Elative</b><em>minn traba</em></div><div><b>Equative</b><em>bħal traba</em></div><div><b>Genitive</b><em>ta' traba</em></div><div><b>Inessive</b><em>f'traba</em></div><div><b>Instrumental</b><em>b'traba</em></div><div><b>Lative</b><em>sa traba</em></div><div><b>Nominative</b><em>traba</em></div></div></div><div><b>Singular Collective</b><div><b>Definite</b><div><b>Benefactive</b><em>għat-trab</em></div><div><b>Comitative</b><em>mat-trab</em></div><div><b>Dative</b><em>lit-trab</em></div><div><b>Elative</b><em>mit-trab</em></div><div><b>Equative</b><em>bħat-trab</em></div><div><b>Genitive</b><em>tat-trab</em></div><div><b>Inessive</b><em>fit-trab</em></div><div><b>Instrumental</b><em>bit-trab</em></div><div><b>Lative</b><em>sat-trab</em></div><div><b>Nominative</b><em>it-trab</em></div></div><div><b>Indefinite</b><div><b>Benefactive</b><em>għal trab</em></div><div><b>Comitative</b><em>ma' trab</em></div><div><b>Dative</b><em>lil trab</em></div><div><b>Elative</b><em>minn trab</em></div><div><b>Equative</b><em>bħal trab</em></div><div><b>Genitive</b><em>ta' trab</em></div><div><b>Inessive</b><em>f'trab</em></div><div><b>Instrumental</b><em>b'trab</em></div><div><b>Lative</b><em>sa trab</em></div><div><b>Nominative</b><em>trab</em></div></div></div><div><b>Dual</b><div><b>Definite</b><div><b>Benefactive</b></div><div><b>Comitative</b></div><div><b>Dative</b></div><div><b>Elative</b></div><div><b>Equative</b></div><div><b>Genitive</b></div><div><b>Inessive</b></div><div><b>Instrumental</b></div><div><b>Lative</b></div><div><b>Nominative</b></div></div><div><b>Indefinite</b><div><b>Benefactive</b></div><div><b>Comitative</b></div><div><b>Dative</b></div><div><b>Elative</b></div><div><b>Equative</b></div><div><b>Genitive</b></div><div><b>Inessive</b></div><div><b>Instrumental</b></div><div><b>Lative</b></div><div><b>Nominative</b></div></div></div><div><b>Plural Determinate</b><div><b>Definite</b><div><b>Benefactive</b><em>għat-trabiet</em></div><div><b>Comitative</b><em>mat-trabiet</em></div><div><b>Dative</b><em>lit-trabiet</em></div><div><b>Elative</b><em>mit-trabiet</em></div><div><b>Equative</b><em>bħat-trabiet</em></div><div><b>Genitive</b><em>tat-trabiet</em></div><div><b>Inessive</b><em>fit-trabiet</em></div><div><b>Instrumental</b><em>bit-trabiet</em></div><div><b>Lative</b><em>sat-trabiet</em></div><div><b>Nominative</b><em>it-trabiet</em></div></div><div><b>Indefinite</b><div><b>Benefactive</b><em>għal trabiet</em></div><div><b>Comitative</b><em>ma' trabiet</em></div><div><b>Dative</b><em>lil trabiet</em></div><div><b>Elative</b><em>minn trabiet</em></div><div><b>Equative</b><em>bħal trabiet</em></div><div><b>Genitive</b><em>ta' trabiet</em></div><div><b>Inessive</b><em>f'trabiet</em></div><div><b>Instrumental</b><em>b'trabiet</em></div><div><b>Lative</b><em>sa trabiet</em></div><div><b>Nominative</b><em>trabiet</em></div></div></div><div><b>Plural Indeterminate</b><div><b>Definite</b><div><b>Benefactive</b></div><div><b>Comitative</b></div><div><b>Dative</b></div><div><b>Elative</b></div><div><b>Equative</b></div><div><b>Genitive</b></div><div><b>Inessive</b></div><div><b>Instrumental</b></div><div><b>Lative</b></div><div><b>Nominative</b></div></div><div><b>Indefinite</b><div><b>Benefactive</b></div><div><b>Comitative</b></div><div><b>Dative</b></div><div><b>Elative</b></div><div><b>Equative</b></div><div><b>Genitive</b></div><div><b>Inessive</b></div><div><b>Instrumental</b></div><div><b>Lative</b></div><div><b>Nominative</b></div></div></div></div><div><b>g</b><em>Masc</em></div><hr/><div><b>s</b><div><b>Singular Singulative</b><div><b>Definite</b><div><b>Benefactive</b><em>għall-widna</em></div><div><b>Comitative</b><em>mal-widna</em></div><div><b>Dative</b><em>lill-widna</em></div><div><b>Elative</b><em>mill-widna</em></div><div><b>Equative</b><em>bħall-widna</em></div><div><b>Genitive</b><em>tal-widna</em></div><div><b>Inessive</b><em>fil-widna</em></div><div><b>Instrumental</b><em>bil-widna</em></div><div><b>Lative</b><em>sal-widna</em></div><div><b>Nominative</b><em>il-widna</em></div></div><div><b>Indefinite</b><div><b>Benefactive</b><em>għal widna</em></div><div><b>Comitative</b><em>ma' widna</em></div><div><b>Dative</b><em>lil widna</em></div><div><b>Elative</b><em>minn widna</em></div><div><b>Equative</b><em>bħal widna</em></div><div><b>Genitive</b><em>ta' widna</em></div><div><b>Inessive</b><em>f'widna</em></div><div><b>Instrumental</b><em>b'widna</em></div><div><b>Lative</b><em>sa widna</em></div><div><b>Nominative</b><em>widna</em></div></div></div><div><b>Singular Collective</b><div><b>Definite</b><div><b>Benefactive</b></div><div><b>Comitative</b></div><div><b>Dative</b></div><div><b>Elative</b></div><div><b>Equative</b></div><div><b>Genitive</b></div><div><b>Inessive</b></div><div><b>Instrumental</b></div><div><b>Lative</b></div><div><b>Nominative</b></div></div><div><b>Indefinite</b><div><b>Benefactive</b></div><div><b>Comitative</b></div><div><b>Dative</b></div><div><b>Elative</b></div><div><b>Equative</b></div><div><b>Genitive</b></div><div><b>Inessive</b></div><div><b>Instrumental</b></div><div><b>Lative</b></div><div><b>Nominative</b></div></div></div><div><b>Dual</b><div><b>Definite</b><div><b>Benefactive</b><em>għall-widnejn</em></div><div><b>Comitative</b><em>mal-widnejn</em></div><div><b>Dative</b><em>lill-widnejn</em></div><div><b>Elative</b><em>mill-widnejn</em></div><div><b>Equative</b><em>bħall-widnejn</em></div><div><b>Genitive</b><em>tal-widnejn</em></div><div><b>Inessive</b><em>fil-widnejn</em></div><div><b>Instrumental</b><em>bil-widnejn</em></div><div><b>Lative</b><em>sal-widnejn</em></div><div><b>Nominative</b><em>il-widnejn</em></div></div><div><b>Indefinite</b><div><b>Benefactive</b><em>għal widnejn</em></div><div><b>Comitative</b><em>ma' widnejn</em></div><div><b>Dative</b><em>lil widnejn</em></div><div><b>Elative</b><em>minn widnejn</em></div><div><b>Equative</b><em>bħal widnejn</em></div><div><b>Genitive</b><em>ta' widnejn</em></div><div><b>Inessive</b><em>f'widnejn</em></div><div><b>Instrumental</b><em>b'widnejn</em></div><div><b>Lative</b><em>sa widnejn</em></div><div><b>Nominative</b><em>widnejn</em></div></div></div><div><b>Plural Determinate</b><div><b>Definite</b><div><b>Benefactive</b><em>għall-widniet</em></div><div><b>Comitative</b><em>mal-widniet</em></div><div><b>Dative</b><em>lill-widniet</em></div><div><b>Elative</b><em>mill-widniet</em></div><div><b>Equative</b><em>bħall-widniet</em></div><div><b>Genitive</b><em>tal-widniet</em></div><div><b>Inessive</b><em>fil-widniet</em></div><div><b>Instrumental</b><em>bil-widniet</em></div><div><b>Lative</b><em>sal-widniet</em></div><div><b>Nominative</b><em>il-widniet</em></div></div><div><b>Indefinite</b><div><b>Benefactive</b><em>għal widniet</em></div><div><b>Comitative</b><em>ma' widniet</em></div><div><b>Dative</b><em>lil widniet</em></div><div><b>Elative</b><em>minn widniet</em></div><div><b>Equative</b><em>bħal widniet</em></div><div><b>Genitive</b><em>ta' widniet</em></div><div><b>Inessive</b><em>f'widniet</em></div><div><b>Instrumental</b><em>b'widniet</em></div><div><b>Lative</b><em>sa widniet</em></div><div><b>Nominative</b><em>widniet</em></div></div></div><div><b>Plural Indeterminate</b><div><b>Definite</b><div><b>Benefactive</b></div><div><b>Comitative</b></div><div><b>Dative</b></div><div><b>Elative</b></div><div><b>Equative</b></div><div><b>Genitive</b></div><div><b>Inessive</b></div><div><b>Instrumental</b></div><div><b>Lative</b></div><div><b>Nominative</b></div></div><div><b>Indefinite</b><div><b>Benefactive</b></div><div><b>Comitative</b></div><div><b>Dative</b></div><div><b>Elative</b></div><div><b>Equative</b></div><div><b>Genitive</b></div><div><b>Inessive</b></div><div><b>Instrumental</b></div><div><b>Lative</b></div><div><b>Nominative</b></div></div></div></div><div><b>g</b><em>Fem</em></div><hr/><div><b>s</b><div><b>Singular Singulative</b><div><b>Definite</b><div><b>Benefactive</b><em>għall-art</em></div><div><b>Comitative</b><em>mal-art</em></div><div><b>Dative</b><em>lill-art</em></div><div><b>Elative</b><em>mill-art</em></div><div><b>Equative</b><em>bħall-art</em></div><div><b>Genitive</b><em>tal-art</em></div><div><b>Inessive</b><em>fl-art</em></div><div><b>Instrumental</b><em>bl-art</em></div><div><b>Lative</b><em>sal-art</em></div><div><b>Nominative</b><em>il-art</em></div></div><div><b>Indefinite</b><div><b>Benefactive</b><em>għal art</em></div><div><b>Comitative</b><em>m'art</em></div><div><b>Dative</b><em>lil art</em></div><div><b>Elative</b><em>minn art</em></div><div><b>Equative</b><em>bħal art</em></div><div><b>Genitive</b><em>t'art</em></div><div><b>Inessive</b><em>f'art</em></div><div><b>Instrumental</b><em>b'art</em></div><div><b>Lative</b><em>s'art</em></div><div><b>Nominative</b><em>art</em></div></div></div><div><b>Singular Collective</b><div><b>Definite</b><div><b>Benefactive</b></div><div><b>Comitative</b></div><div><b>Dative</b></div><div><b>Elative</b></div><div><b>Equative</b></div><div><b>Genitive</b></div><div><b>Inessive</b></div><div><b>Instrumental</b></div><div><b>Lative</b></div><div><b>Nominative</b></div></div><div><b>Indefinite</b><div><b>Benefactive</b></div><div><b>Comitative</b></div><div><b>Dative</b></div><div><b>Elative</b></div><div><b>Equative</b></div><div><b>Genitive</b></div><div><b>Inessive</b></div><div><b>Instrumental</b></div><div><b>Lative</b></div><div><b>Nominative</b></div></div></div><div><b>Dual</b><div><b>Definite</b><div><b>Benefactive</b></div><div><b>Comitative</b></div><div><b>Dative</b></div><div><b>Elative</b></div><div><b>Equative</b></div><div><b>Genitive</b></div><div><b>Inessive</b></div><div><b>Instrumental</b></div><div><b>Lative</b></div><div><b>Nominative</b></div></div><div><b>Indefinite</b><div><b>Benefactive</b></div><div><b>Comitative</b></div><div><b>Dative</b></div><div><b>Elative</b></div><div><b>Equative</b></div><div><b>Genitive</b></div><div><b>Inessive</b></div><div><b>Instrumental</b></div><div><b>Lative</b></div><div><b>Nominative</b></div></div></div><div><b>Plural Determinate</b><div><b>Definite</b><div><b>Benefactive</b><em>għall-artijiet</em></div><div><b>Comitative</b><em>mal-artijiet</em></div><div><b>Dative</b><em>lill-artijiet</em></div><div><b>Elative</b><em>mill-artijiet</em></div><div><b>Equative</b><em>bħall-artijiet</em></div><div><b>Genitive</b><em>tal-artijiet</em></div><div><b>Inessive</b><em>fl-artijiet</em></div><div><b>Instrumental</b><em>bl-artijiet</em></div><div><b>Lative</b><em>sal-artijiet</em></div><div><b>Nominative</b><em>il-artijiet</em></div></div><div><b>Indefinite</b><div><b>Benefactive</b><em>għal artijiet</em></div><div><b>Comitative</b><em>m'artijiet</em></div><div><b>Dative</b><em>lil artijiet</em></div><div><b>Elative</b><em>minn artijiet</em></div><div><b>Equative</b><em>bħal artijiet</em></div><div><b>Genitive</b><em>t'artijiet</em></div><div><b>Inessive</b><em>f'artijiet</em></div><div><b>Instrumental</b><em>b'artijiet</em></div><div><b>Lative</b><em>s'artijiet</em></div><div><b>Nominative</b><em>artijiet</em></div></div></div><div><b>Plural Indeterminate</b><div><b>Definite</b><div><b>Benefactive</b></div><div><b>Comitative</b></div><div><b>Dative</b></div><div><b>Elative</b></div><div><b>Equative</b></div><div><b>Genitive</b></div><div><b>Inessive</b></div><div><b>Instrumental</b></div><div><b>Lative</b></div><div><b>Nominative</b></div></div><div><b>Indefinite</b><div><b>Benefactive</b></div><div><b>Comitative</b></div><div><b>Dative</b></div><div><b>Elative</b></div><div><b>Equative</b></div><div><b>Genitive</b></div><div><b>Inessive</b></div><div><b>Instrumental</b></div><div><b>Lative</b></div><div><b>Nominative</b></div></div></div></div><div><b>g</b><em>Fem</em></div><hr/><div><b>s</b><div><b>Singular Singulative</b><div><b>Definite</b><div><b>Benefactive</b><em>għall-bajda</em></div><div><b>Comitative</b><em>mal-bajda</em></div><div><b>Dative</b><em>lill-bajda</em></div><div><b>Elative</b><em>mill-bajda</em></div><div><b>Equative</b><em>bħall-bajda</em></div><div><b>Genitive</b><em>tal-bajda</em></div><div><b>Inessive</b><em>fil-bajda</em></div><div><b>Instrumental</b><em>bil-bajda</em></div><div><b>Lative</b><em>sal-bajda</em></div><div><b>Nominative</b><em>il-bajda</em></div></div><div><b>Indefinite</b><div><b>Benefactive</b><em>għal bajda</em></div><div><b>Comitative</b><em>ma' bajda</em></div><div><b>Dative</b><em>lil bajda</em></div><div><b>Elative</b><em>minn bajda</em></div><div><b>Equative</b><em>bħal bajda</em></div><div><b>Genitive</b><em>ta' bajda</em></div><div><b>Inessive</b><em>f'bajda</em></div><div><b>Instrumental</b><em>bi bajda</em></div><div><b>Lative</b><em>sa bajda</em></div><div><b>Nominative</b><em>bajda</em></div></div></div><div><b>Singular Collective</b><div><b>Definite</b><div><b>Benefactive</b><em>għall-bajd</em></div><div><b>Comitative</b><em>mal-bajd</em></div><div><b>Dative</b><em>lill-bajd</em></div><div><b>Elative</b><em>mill-bajd</em></div><div><b>Equative</b><em>bħall-bajd</em></div><div><b>Genitive</b><em>tal-bajd</em></div><div><b>Inessive</b><em>fil-bajd</em></div><div><b>Instrumental</b><em>bil-bajd</em></div><div><b>Lative</b><em>sal-bajd</em></div><div><b>Nominative</b><em>il-bajd</em></div></div><div><b>Indefinite</b><div><b>Benefactive</b><em>għal bajd</em></div><div><b>Comitative</b><em>ma' bajd</em></div><div><b>Dative</b><em>lil bajd</em></div><div><b>Elative</b><em>minn bajd</em></div><div><b>Equative</b><em>bħal bajd</em></div><div><b>Genitive</b><em>ta' bajd</em></div><div><b>Inessive</b><em>f'bajd</em></div><div><b>Instrumental</b><em>bi bajd</em></div><div><b>Lative</b><em>sa bajd</em></div><div><b>Nominative</b><em>bajd</em></div></div></div><div><b>Dual</b><div><b>Definite</b><div><b>Benefactive</b></div><div><b>Comitative</b></div><div><b>Dative</b></div><div><b>Elative</b></div><div><b>Equative</b></div><div><b>Genitive</b></div><div><b>Inessive</b></div><div><b>Instrumental</b></div><div><b>Lative</b></div><div><b>Nominative</b></div></div><div><b>Indefinite</b><div><b>Benefactive</b></div><div><b>Comitative</b></div><div><b>Dative</b></div><div><b>Elative</b></div><div><b>Equative</b></div><div><b>Genitive</b></div><div><b>Inessive</b></div><div><b>Instrumental</b></div><div><b>Lative</b></div><div><b>Nominative</b></div></div></div><div><b>Plural Determinate</b><div><b>Definite</b><div><b>Benefactive</b><em>għall-bajdiet</em></div><div><b>Comitative</b><em>mal-bajdiet</em></div><div><b>Dative</b><em>lill-bajdiet</em></div><div><b>Elative</b><em>mill-bajdiet</em></div><div><b>Equative</b><em>bħall-bajdiet</em></div><div><b>Genitive</b><em>tal-bajdiet</em></div><div><b>Inessive</b><em>fil-bajdiet</em></div><div><b>Instrumental</b><em>bil-bajdiet</em></div><div><b>Lative</b><em>sal-bajdiet</em></div><div><b>Nominative</b><em>il-bajdiet</em></div></div><div><b>Indefinite</b><div><b>Benefactive</b><em>għal bajdiet</em></div><div><b>Comitative</b><em>ma' bajdiet</em></div><div><b>Dative</b><em>lil bajdiet</em></div><div><b>Elative</b><em>minn bajdiet</em></div><div><b>Equative</b><em>bħal bajdiet</em></div><div><b>Genitive</b><em>ta' bajdiet</em></div><div><b>Inessive</b><em>f'bajdiet</em></div><div><b>Instrumental</b><em>bi bajdiet</em></div><div><b>Lative</b><em>sa bajdiet</em></div><div><b>Nominative</b><em>bajdiet</em></div></div></div><div><b>Plural Indeterminate</b><div><b>Definite</b><div><b>Benefactive</b></div><div><b>Comitative</b></div><div><b>Dative</b></div><div><b>Elative</b></div><div><b>Equative</b></div><div><b>Genitive</b></div><div><b>Inessive</b></div><div><b>Instrumental</b></div><div><b>Lative</b></div><div><b>Nominative</b></div></div><div><b>Indefinite</b><div><b>Benefactive</b></div><div><b>Comitative</b></div><div><b>Dative</b></div><div><b>Elative</b></div><div><b>Equative</b></div><div><b>Genitive</b></div><div><b>Inessive</b></div><div><b>Instrumental</b></div><div><b>Lative</b></div><div><b>Nominative</b></div></div></div></div><div><b>g</b><em>Masc</em></div><hr/><div><b>s</b><div><b>Singular Singulative</b><div><b>Definite</b><div><b>Benefactive</b><em>għall-għadu</em></div><div><b>Comitative</b><em>mal-għadu</em></div><div><b>Dative</b><em>lill-għadu</em></div><div><b>Elative</b><em>mill-għadu</em></div><div><b>Equative</b><em>bħall-għadu</em></div><div><b>Genitive</b><em>tal-għadu</em></div><div><b>Inessive</b><em>fl-għadu</em></div><div><b>Instrumental</b><em>bl-għadu</em></div><div><b>Lative</b><em>sal-għadu</em></div><div><b>Nominative</b><em>il-għadu</em></div></div><div><b>Indefinite</b><div><b>Benefactive</b><em>għal għadu</em></div><div><b>Comitative</b><em>m'għadu</em></div><div><b>Dative</b><em>lil għadu</em></div><div><b>Elative</b><em>minn għadu</em></div><div><b>Equative</b><em>bħal għadu</em></div><div><b>Genitive</b><em>t'għadu</em></div><div><b>Inessive</b><em>f'għadu</em></div><div><b>Instrumental</b><em>b'għadu</em></div><div><b>Lative</b><em>s'għadu</em></div><div><b>Nominative</b><em>għadu</em></div></div></div><div><b>Singular Collective</b><div><b>Definite</b><div><b>Benefactive</b></div><div><b>Comitative</b></div><div><b>Dative</b></div><div><b>Elative</b></div><div><b>Equative</b></div><div><b>Genitive</b></div><div><b>Inessive</b></div><div><b>Instrumental</b></div><div><b>Lative</b></div><div><b>Nominative</b></div></div><div><b>Indefinite</b><div><b>Benefactive</b></div><div><b>Comitative</b></div><div><b>Dative</b></div><div><b>Elative</b></div><div><b>Equative</b></div><div><b>Genitive</b></div><div><b>Inessive</b></div><div><b>Instrumental</b></div><div><b>Lative</b></div><div><b>Nominative</b></div></div></div><div><b>Dual</b><div><b>Definite</b><div><b>Benefactive</b></div><div><b>Comitative</b></div><div><b>Dative</b></div><div><b>Elative</b></div><div><b>Equative</b></div><div><b>Genitive</b></div><div><b>Inessive</b></div><div><b>Instrumental</b></div><div><b>Lative</b></div><div><b>Nominative</b></div></div><div><b>Indefinite</b><div><b>Benefactive</b></div><div><b>Comitative</b></div><div><b>Dative</b></div><div><b>Elative</b></div><div><b>Equative</b></div><div><b>Genitive</b></div><div><b>Inessive</b></div><div><b>Instrumental</b></div><div><b>Lative</b></div><div><b>Nominative</b></div></div></div><div><b>Plural Determinate</b><div><b>Definite</b><div><b>Benefactive</b><em>għall-għedewwa</em></div><div><b>Comitative</b><em>mal-għedewwa</em></div><div><b>Dative</b><em>lill-għedewwa</em></div><div><b>Elative</b><em>mill-għedewwa</em></div><div><b>Equative</b><em>bħall-għedewwa</em></div><div><b>Genitive</b><em>tal-għedewwa</em></div><div><b>Inessive</b><em>fl-għedewwa</em></div><div><b>Instrumental</b><em>bl-għedewwa</em></div><div><b>Lative</b><em>sal-għedewwa</em></div><div><b>Nominative</b><em>il-għedewwa</em></div></div><div><b>Indefinite</b><div><b>Benefactive</b><em>għal għedewwa</em></div><div><b>Comitative</b><em>m'għedewwa</em></div><div><b>Dative</b><em>lil għedewwa</em></div><div><b>Elative</b><em>minn għedewwa</em></div><div><b>Equative</b><em>bħal għedewwa</em></div><div><b>Genitive</b><em>t'għedewwa</em></div><div><b>Inessive</b><em>f'għedewwa</em></div><div><b>Instrumental</b><em>b'għedewwa</em></div><div><b>Lative</b><em>s'għedewwa</em></div><div><b>Nominative</b><em>għedewwa</em></div></div></div><div><b>Plural Indeterminate</b><div><b>Definite</b><div><b>Benefactive</b></div><div><b>Comitative</b></div><div><b>Dative</b></div><div><b>Elative</b></div><div><b>Equative</b></div><div><b>Genitive</b></div><div><b>Inessive</b></div><div><b>Instrumental</b></div><div><b>Lative</b></div><div><b>Nominative</b></div></div><div><b>Indefinite</b><div><b>Benefactive</b></div><div><b>Comitative</b></div><div><b>Dative</b></div><div><b>Elative</b></div><div><b>Equative</b></div><div><b>Genitive</b></div><div><b>Inessive</b></div><div><b>Instrumental</b></div><div><b>Lative</b></div><div><b>Nominative</b></div></div></div></div><div><b>g</b><em>Masc</em></div><hr/><div><b>s</b><div><b>Singular Singulative</b><div><b>Definite</b><div><b>Benefactive</b><em>għall-għajn</em></div><div><b>Comitative</b><em>mal-għajn</em></div><div><b>Dative</b><em>lill-għajn</em></div><div><b>Elative</b><em>mill-għajn</em></div><div><b>Equative</b><em>bħall-għajn</em></div><div><b>Genitive</b><em>tal-għajn</em></div><div><b>Inessive</b><em>fl-għajn</em></div><div><b>Instrumental</b><em>bl-għajn</em></div><div><b>Lative</b><em>sal-għajn</em></div><div><b>Nominative</b><em>il-għajn</em></div></div><div><b>Indefinite</b><div><b>Benefactive</b><em>għal għajn</em></div><div><b>Comitative</b><em>m'għajn</em></div><div><b>Dative</b><em>lil għajn</em></div><div><b>Elative</b><em>minn għajn</em></div><div><b>Equative</b><em>bħal għajn</em></div><div><b>Genitive</b><em>t'għajn</em></div><div><b>Inessive</b><em>f'għajn</em></div><div><b>Instrumental</b><em>b'għajn</em></div><div><b>Lative</b><em>s'għajn</em></div><div><b>Nominative</b><em>għajn</em></div></div></div><div><b>Singular Collective</b><div><b>Definite</b><div><b>Benefactive</b></div><div><b>Comitative</b></div><div><b>Dative</b></div><div><b>Elative</b></div><div><b>Equative</b></div><div><b>Genitive</b></div><div><b>Inessive</b></div><div><b>Instrumental</b></div><div><b>Lative</b></div><div><b>Nominative</b></div></div><div><b>Indefinite</b><div><b>Benefactive</b></div><div><b>Comitative</b></div><div><b>Dative</b></div><div><b>Elative</b></div><div><b>Equative</b></div><div><b>Genitive</b></div><div><b>Inessive</b></div><div><b>Instrumental</b></div><div><b>Lative</b></div><div><b>Nominative</b></div></div></div><div><b>Dual</b><div><b>Definite</b><div><b>Benefactive</b><em>għall-għajnejn</em></div><div><b>Comitative</b><em>mal-għajnejn</em></div><div><b>Dative</b><em>lill-għajnejn</em></div><div><b>Elative</b><em>mill-għajnejn</em></div><div><b>Equative</b><em>bħall-għajnejn</em></div><div><b>Genitive</b><em>tal-għajnejn</em></div><div><b>Inessive</b><em>fl-għajnejn</em></div><div><b>Instrumental</b><em>bl-għajnejn</em></div><div><b>Lative</b><em>sal-għajnejn</em></div><div><b>Nominative</b><em>il-għajnejn</em></div></div><div><b>Indefinite</b><div><b>Benefactive</b><em>għal għajnejn</em></div><div><b>Comitative</b><em>m'għajnejn</em></div><div><b>Dative</b><em>lil għajnejn</em></div><div><b>Elative</b><em>minn għajnejn</em></div><div><b>Equative</b><em>bħal għajnejn</em></div><div><b>Genitive</b><em>t'għajnejn</em></div><div><b>Inessive</b><em>f'għajnejn</em></div><div><b>Instrumental</b><em>b'għajnejn</em></div><div><b>Lative</b><em>s'għajnejn</em></div><div><b>Nominative</b><em>għajnejn</em></div></div></div><div><b>Plural Determinate</b><div><b>Definite</b><div><b>Benefactive</b><em>għall-għajnejn</em></div><div><b>Comitative</b><em>mal-għajnejn</em></div><div><b>Dative</b><em>lill-għajnejn</em></div><div><b>Elative</b><em>mill-għajnejn</em></div><div><b>Equative</b><em>bħall-għajnejn</em></div><div><b>Genitive</b><em>tal-għajnejn</em></div><div><b>Inessive</b><em>fl-għajnejn</em></div><div><b>Instrumental</b><em>bl-għajnejn</em></div><div><b>Lative</b><em>sal-għajnejn</em></div><div><b>Nominative</b><em>il-għajnejn</em></div></div><div><b>Indefinite</b><div><b>Benefactive</b><em>għal għajnejn</em></div><div><b>Comitative</b><em>m'għajnejn</em></div><div><b>Dative</b><em>lil għajnejn</em></div><div><b>Elative</b><em>minn għajnejn</em></div><div><b>Equative</b><em>bħal għajnejn</em></div><div><b>Genitive</b><em>t'għajnejn</em></div><div><b>Inessive</b><em>f'għajnejn</em></div><div><b>Instrumental</b><em>b'għajnejn</em></div><div><b>Lative</b><em>s'għajnejn</em></div><div><b>Nominative</b><em>għajnejn</em></div></div></div><div><b>Plural Indeterminate</b><div><b>Definite</b><div><b>Benefactive</b><em>għall-għejun</em></div><div><b>Comitative</b><em>mal-għejun</em></div><div><b>Dative</b><em>lill-għejun</em></div><div><b>Elative</b><em>mill-għejun</em></div><div><b>Equative</b><em>bħall-għejun</em></div><div><b>Genitive</b><em>tal-għejun</em></div><div><b>Inessive</b><em>fl-għejun</em></div><div><b>Instrumental</b><em>bl-għejun</em></div><div><b>Lative</b><em>sal-għejun</em></div><div><b>Nominative</b><em>il-għejun</em></div></div><div><b>Indefinite</b><div><b>Benefactive</b><em>għal għejun</em></div><div><b>Comitative</b><em>m'għejun</em></div><div><b>Dative</b><em>lil għejun</em></div><div><b>Elative</b><em>minn għejun</em></div><div><b>Equative</b><em>bħal għejun</em></div><div><b>Genitive</b><em>t'għejun</em></div><div><b>Inessive</b><em>f'għejun</em></div><div><b>Instrumental</b><em>b'għejun</em></div><div><b>Lative</b><em>s'għejun</em></div><div><b>Nominative</b><em>għejun</em></div></div></div></div><div><b>g</b><em>Fem</em></div><hr/><div><b>s</b><div><b>Singular Singulative</b><div><b>Definite</b><div><b>Benefactive</b><em>għall-fabbrika</em></div><div><b>Comitative</b><em>mal-fabbrika</em></div><div><b>Dative</b><em>lill-fabbrika</em></div><div><b>Elative</b><em>mill-fabbrika</em></div><div><b>Equative</b><em>bħall-fabbrika</em></div><div><b>Genitive</b><em>tal-fabbrika</em></div><div><b>Inessive</b><em>fil-fabbrika</em></div><div><b>Instrumental</b><em>bil-fabbrika</em></div><div><b>Lative</b><em>sal-fabbrika</em></div><div><b>Nominative</b><em>il-fabbrika</em></div></div><div><b>Indefinite</b><div><b>Benefactive</b><em>għal fabbrika</em></div><div><b>Comitative</b><em>ma' fabbrika</em></div><div><b>Dative</b><em>lil fabbrika</em></div><div><b>Elative</b><em>minn fabbrika</em></div><div><b>Equative</b><em>bħal fabbrika</em></div><div><b>Genitive</b><em>ta' fabbrika</em></div><div><b>Inessive</b><em>fi fabbrika</em></div><div><b>Instrumental</b><em>b'fabbrika</em></div><div><b>Lative</b><em>sa fabbrika</em></div><div><b>Nominative</b><em>fabbrika</em></div></div></div><div><b>Singular Collective</b><div><b>Definite</b><div><b>Benefactive</b></div><div><b>Comitative</b></div><div><b>Dative</b></div><div><b>Elative</b></div><div><b>Equative</b></div><div><b>Genitive</b></div><div><b>Inessive</b></div><div><b>Instrumental</b></div><div><b>Lative</b></div><div><b>Nominative</b></div></div><div><b>Indefinite</b><div><b>Benefactive</b></div><div><b>Comitative</b></div><div><b>Dative</b></div><div><b>Elative</b></div><div><b>Equative</b></div><div><b>Genitive</b></div><div><b>Inessive</b></div><div><b>Instrumental</b></div><div><b>Lative</b></div><div><b>Nominative</b></div></div></div><div><b>Dual</b><div><b>Definite</b><div><b>Benefactive</b></div><div><b>Comitative</b></div><div><b>Dative</b></div><div><b>Elative</b></div><div><b>Equative</b></div><div><b>Genitive</b></div><div><b>Inessive</b></div><div><b>Instrumental</b></div><div><b>Lative</b></div><div><b>Nominative</b></div></div><div><b>Indefinite</b><div><b>Benefactive</b></div><div><b>Comitative</b></div><div><b>Dative</b></div><div><b>Elative</b></div><div><b>Equative</b></div><div><b>Genitive</b></div><div><b>Inessive</b></div><div><b>Instrumental</b></div><div><b>Lative</b></div><div><b>Nominative</b></div></div></div><div><b>Plural Determinate</b><div><b>Definite</b><div><b>Benefactive</b><em>għall-fabbriki</em></div><div><b>Comitative</b><em>mal-fabbriki</em></div><div><b>Dative</b><em>lill-fabbriki</em></div><div><b>Elative</b><em>mill-fabbriki</em></div><div><b>Equative</b><em>bħall-fabbriki</em></div><div><b>Genitive</b><em>tal-fabbriki</em></div><div><b>Inessive</b><em>fil-fabbriki</em></div><div><b>Instrumental</b><em>bil-fabbriki</em></div><div><b>Lative</b><em>sal-fabbriki</em></div><div><b>Nominative</b><em>il-fabbriki</em></div></div><div><b>Indefinite</b><div><b>Benefactive</b><em>għal fabbriki</em></div><div><b>Comitative</b><em>ma' fabbriki</em></div><div><b>Dative</b><em>lil fabbriki</em></div><div><b>Elative</b><em>minn fabbriki</em></div><div><b>Equative</b><em>bħal fabbriki</em></div><div><b>Genitive</b><em>ta' fabbriki</em></div><div><b>Inessive</b><em>fi fabbriki</em></div><div><b>Instrumental</b><em>b'fabbriki</em></div><div><b>Lative</b><em>sa fabbriki</em></div><div><b>Nominative</b><em>fabbriki</em></div></div></div><div><b>Plural Indeterminate</b><div><b>Definite</b><div><b>Benefactive</b></div><div><b>Comitative</b></div><div><b>Dative</b></div><div><b>Elative</b></div><div><b>Equative</b></div><div><b>Genitive</b></div><div><b>Inessive</b></div><div><b>Instrumental</b></div><div><b>Lative</b></div><div><b>Nominative</b></div></div><div><b>Indefinite</b><div><b>Benefactive</b></div><div><b>Comitative</b></div><div><b>Dative</b></div><div><b>Elative</b></div><div><b>Equative</b></div><div><b>Genitive</b></div><div><b>Inessive</b></div><div><b>Instrumental</b></div><div><b>Lative</b></div><div><b>Nominative</b></div></div></div></div><div><b>g</b><em>Fem</em></div><hr/><div><b>s</b><div><b>Singular Singulative</b><div><b>Definite</b><div><b>Benefactive</b><em>għax-xaħma</em></div><div><b>Comitative</b><em>max-xaħma</em></div><div><b>Dative</b><em>lix-xaħma</em></div><div><b>Elative</b><em>mix-xaħma</em></div><div><b>Equative</b><em>bħax-xaħma</em></div><div><b>Genitive</b><em>tax-xaħma</em></div><div><b>Inessive</b><em>fix-xaħma</em></div><div><b>Instrumental</b><em>bix-xaħma</em></div><div><b>Lative</b><em>sax-xaħma</em></div><div><b>Nominative</b><em>ix-xaħma</em></div></div><div><b>Indefinite</b><div><b>Benefactive</b><em>għal xaħma</em></div><div><b>Comitative</b><em>ma' xaħma</em></div><div><b>Dative</b><em>lil xaħma</em></div><div><b>Elative</b><em>minn xaħma</em></div><div><b>Equative</b><em>bħal xaħma</em></div><div><b>Genitive</b><em>ta' xaħma</em></div><div><b>Inessive</b><em>f'xaħma</em></div><div><b>Instrumental</b><em>b'xaħma</em></div><div><b>Lative</b><em>sa xaħma</em></div><div><b>Nominative</b><em>xaħma</em></div></div></div><div><b>Singular Collective</b><div><b>Definite</b><div><b>Benefactive</b><em>għax-xaħam</em></div><div><b>Comitative</b><em>max-xaħam</em></div><div><b>Dative</b><em>lix-xaħam</em></div><div><b>Elative</b><em>mix-xaħam</em></div><div><b>Equative</b><em>bħax-xaħam</em></div><div><b>Genitive</b><em>tax-xaħam</em></div><div><b>Inessive</b><em>fix-xaħam</em></div><div><b>Instrumental</b><em>bix-xaħam</em></div><div><b>Lative</b><em>sax-xaħam</em></div><div><b>Nominative</b><em>ix-xaħam</em></div></div><div><b>Indefinite</b><div><b>Benefactive</b><em>għal xaħam</em></div><div><b>Comitative</b><em>ma' xaħam</em></div><div><b>Dative</b><em>lil xaħam</em></div><div><b>Elative</b><em>minn xaħam</em></div><div><b>Equative</b><em>bħal xaħam</em></div><div><b>Genitive</b><em>ta' xaħam</em></div><div><b>Inessive</b><em>f'xaħam</em></div><div><b>Instrumental</b><em>b'xaħam</em></div><div><b>Lative</b><em>sa xaħam</em></div><div><b>Nominative</b><em>xaħam</em></div></div></div><div><b>Dual</b><div><b>Definite</b><div><b>Benefactive</b></div><div><b>Comitative</b></div><div><b>Dative</b></div><div><b>Elative</b></div><div><b>Equative</b></div><div><b>Genitive</b></div><div><b>Inessive</b></div><div><b>Instrumental</b></div><div><b>Lative</b></div><div><b>Nominative</b></div></div><div><b>Indefinite</b><div><b>Benefactive</b></div><div><b>Comitative</b></div><div><b>Dative</b></div><div><b>Elative</b></div><div><b>Equative</b></div><div><b>Genitive</b></div><div><b>Inessive</b></div><div><b>Instrumental</b></div><div><b>Lative</b></div><div><b>Nominative</b></div></div></div><div><b>Plural Determinate</b><div><b>Definite</b><div><b>Benefactive</b><em>għax-xaħmiet</em></div><div><b>Comitative</b><em>max-xaħmiet</em></div><div><b>Dative</b><em>lix-xaħmiet</em></div><div><b>Elative</b><em>mix-xaħmiet</em></div><div><b>Equative</b><em>bħax-xaħmiet</em></div><div><b>Genitive</b><em>tax-xaħmiet</em></div><div><b>Inessive</b><em>fix-xaħmiet</em></div><div><b>Instrumental</b><em>bix-xaħmiet</em></div><div><b>Lative</b><em>sax-xaħmiet</em></div><div><b>Nominative</b><em>ix-xaħmiet</em></div></div><div><b>Indefinite</b><div><b>Benefactive</b><em>għal xaħmiet</em></div><div><b>Comitative</b><em>ma' xaħmiet</em></div><div><b>Dative</b><em>lil xaħmiet</em></div><div><b>Elative</b><em>minn xaħmiet</em></div><div><b>Equative</b><em>bħal xaħmiet</em></div><div><b>Genitive</b><em>ta' xaħmiet</em></div><div><b>Inessive</b><em>f'xaħmiet</em></div><div><b>Instrumental</b><em>b'xaħmiet</em></div><div><b>Lative</b><em>sa xaħmiet</em></div><div><b>Nominative</b><em>xaħmiet</em></div></div></div><div><b>Plural Indeterminate</b><div><b>Definite</b><div><b>Benefactive</b></div><div><b>Comitative</b></div><div><b>Dative</b></div><div><b>Elative</b></div><div><b>Equative</b></div><div><b>Genitive</b></div><div><b>Inessive</b></div><div><b>Instrumental</b></div><div><b>Lative</b></div><div><b>Nominative</b></div></div><div><b>Indefinite</b><div><b>Benefactive</b></div><div><b>Comitative</b></div><div><b>Dative</b></div><div><b>Elative</b></div><div><b>Equative</b></div><div><b>Genitive</b></div><div><b>Inessive</b></div><div><b>Instrumental</b></div><div><b>Lative</b></div><div><b>Nominative</b></div></div></div></div><div><b>g</b><em>Masc</em></div><hr/><div><b>s</b><div><b>Singular Singulative</b><div><b>Definite</b><div><b>Benefactive</b><em>għall-missier</em></div><div><b>Comitative</b><em>mal-missier</em></div><div><b>Dative</b><em>lill-missier</em></div><div><b>Elative</b><em>mill-missier</em></div><div><b>Equative</b><em>bħall-missier</em></div><div><b>Genitive</b><em>tal-missier</em></div><div><b>Inessive</b><em>fil-missier</em></div><div><b>Instrumental</b><em>bil-missier</em></div><div><b>Lative</b><em>sal-missier</em></div><div><b>Nominative</b><em>il-missier</em></div></div><div><b>Indefinite</b><div><b>Benefactive</b><em>għal missier</em></div><div><b>Comitative</b><em>ma' missier</em></div><div><b>Dative</b><em>lil missier</em></div><div><b>Elative</b><em>minn missier</em></div><div><b>Equative</b><em>bħal missier</em></div><div><b>Genitive</b><em>ta' missier</em></div><div><b>Inessive</b><em>f'missier</em></div><div><b>Instrumental</b><em>b'missier</em></div><div><b>Lative</b><em>sa missier</em></div><div><b>Nominative</b><em>missier</em></div></div></div><div><b>Singular Collective</b><div><b>Definite</b><div><b>Benefactive</b></div><div><b>Comitative</b></div><div><b>Dative</b></div><div><b>Elative</b></div><div><b>Equative</b></div><div><b>Genitive</b></div><div><b>Inessive</b></div><div><b>Instrumental</b></div><div><b>Lative</b></div><div><b>Nominative</b></div></div><div><b>Indefinite</b><div><b>Benefactive</b></div><div><b>Comitative</b></div><div><b>Dative</b></div><div><b>Elative</b></div><div><b>Equative</b></div><div><b>Genitive</b></div><div><b>Inessive</b></div><div><b>Instrumental</b></div><div><b>Lative</b></div><div><b>Nominative</b></div></div></div><div><b>Dual</b><div><b>Definite</b><div><b>Benefactive</b></div><div><b>Comitative</b></div><div><b>Dative</b></div><div><b>Elative</b></div><div><b>Equative</b></div><div><b>Genitive</b></div><div><b>Inessive</b></div><div><b>Instrumental</b></div><div><b>Lative</b></div><div><b>Nominative</b></div></div><div><b>Indefinite</b><div><b>Benefactive</b></div><div><b>Comitative</b></div><div><b>Dative</b></div><div><b>Elative</b></div><div><b>Equative</b></div><div><b>Genitive</b></div><div><b>Inessive</b></div><div><b>Instrumental</b></div><div><b>Lative</b></div><div><b>Nominative</b></div></div></div><div><b>Plural Determinate</b><div><b>Definite</b><div><b>Benefactive</b><em>għall-missierijiet</em></div><div><b>Comitative</b><em>mal-missierijiet</em></div><div><b>Dative</b><em>lill-missierijiet</em></div><div><b>Elative</b><em>mill-missierijiet</em></div><div><b>Equative</b><em>bħall-missierijiet</em></div><div><b>Genitive</b><em>tal-missierijiet</em></div><div><b>Inessive</b><em>fil-missierijiet</em></div><div><b>Instrumental</b><em>bil-missierijiet</em></div><div><b>Lative</b><em>sal-missierijiet</em></div><div><b>Nominative</b><em>il-missierijiet</em></div></div><div><b>Indefinite</b><div><b>Benefactive</b><em>għal missierijiet</em></div><div><b>Comitative</b><em>ma' missierijiet</em></div><div><b>Dative</b><em>lil missierijiet</em></div><div><b>Elative</b><em>minn missierijiet</em></div><div><b>Equative</b><em>bħal missierijiet</em></div><div><b>Genitive</b><em>ta' missierijiet</em></div><div><b>Inessive</b><em>f'missierijiet</em></div><div><b>Instrumental</b><em>b'missierijiet</em></div><div><b>Lative</b><em>sa missierijiet</em></div><div><b>Nominative</b><em>missierijiet</em></div></div></div><div><b>Plural Indeterminate</b><div><b>Definite</b><div><b>Benefactive</b></div><div><b>Comitative</b></div><div><b>Dative</b></div><div><b>Elative</b></div><div><b>Equative</b></div><div><b>Genitive</b></div><div><b>Inessive</b></div><div><b>Instrumental</b></div><div><b>Lative</b></div><div><b>Nominative</b></div></div><div><b>Indefinite</b><div><b>Benefactive</b></div><div><b>Comitative</b></div><div><b>Dative</b></div><div><b>Elative</b></div><div><b>Equative</b></div><div><b>Genitive</b></div><div><b>Inessive</b></div><div><b>Instrumental</b></div><div><b>Lative</b></div><div><b>Nominative</b></div></div></div></div><div><b>g</b><em>Masc</em></div><hr/><div><b>s</b><div><b>Singular Singulative</b><div><b>Definite</b><div><b>Benefactive</b><em>għar-rixa</em></div><div><b>Comitative</b><em>mar-rixa</em></div><div><b>Dative</b><em>lir-rixa</em></div><div><b>Elative</b><em>mir-rixa</em></div><div><b>Equative</b><em>bħar-rixa</em></div><div><b>Genitive</b><em>tar-rixa</em></div><div><b>Inessive</b><em>fir-rixa</em></div><div><b>Instrumental</b><em>bir-rixa</em></div><div><b>Lative</b><em>sar-rixa</em></div><div><b>Nominative</b><em>ir-rixa</em></div></div><div><b>Indefinite</b><div><b>Benefactive</b><em>għal rixa</em></div><div><b>Comitative</b><em>ma' rixa</em></div><div><b>Dative</b><em>lil rixa</em></div><div><b>Elative</b><em>minn rixa</em></div><div><b>Equative</b><em>bħal rixa</em></div><div><b>Genitive</b><em>ta' rixa</em></div><div><b>Inessive</b><em>f'rixa</em></div><div><b>Instrumental</b><em>b'rixa</em></div><div><b>Lative</b><em>sa rixa</em></div><div><b>Nominative</b><em>rixa</em></div></div></div><div><b>Singular Collective</b><div><b>Definite</b><div><b>Benefactive</b><em>għar-rix</em></div><div><b>Comitative</b><em>mar-rix</em></div><div><b>Dative</b><em>lir-rix</em></div><div><b>Elative</b><em>mir-rix</em></div><div><b>Equative</b><em>bħar-rix</em></div><div><b>Genitive</b><em>tar-rix</em></div><div><b>Inessive</b><em>fir-rix</em></div><div><b>Instrumental</b><em>bir-rix</em></div><div><b>Lative</b><em>sar-rix</em></div><div><b>Nominative</b><em>ir-rix</em></div></div><div><b>Indefinite</b><div><b>Benefactive</b><em>għal rix</em></div><div><b>Comitative</b><em>ma' rix</em></div><div><b>Dative</b><em>lil rix</em></div><div><b>Elative</b><em>minn rix</em></div><div><b>Equative</b><em>bħal rix</em></div><div><b>Genitive</b><em>ta' rix</em></div><div><b>Inessive</b><em>f'rix</em></div><div><b>Instrumental</b><em>b'rix</em></div><div><b>Lative</b><em>sa rix</em></div><div><b>Nominative</b><em>rix</em></div></div></div><div><b>Dual</b><div><b>Definite</b><div><b>Benefactive</b></div><div><b>Comitative</b></div><div><b>Dative</b></div><div><b>Elative</b></div><div><b>Equative</b></div><div><b>Genitive</b></div><div><b>Inessive</b></div><div><b>Instrumental</b></div><div><b>Lative</b></div><div><b>Nominative</b></div></div><div><b>Indefinite</b><div><b>Benefactive</b></div><div><b>Comitative</b></div><div><b>Dative</b></div><div><b>Elative</b></div><div><b>Equative</b></div><div><b>Genitive</b></div><div><b>Inessive</b></div><div><b>Instrumental</b></div><div><b>Lative</b></div><div><b>Nominative</b></div></div></div><div><b>Plural Determinate</b><div><b>Definite</b><div><b>Benefactive</b><em>għar-rixiet</em></div><div><b>Comitative</b><em>mar-rixiet</em></div><div><b>Dative</b><em>lir-rixiet</em></div><div><b>Elative</b><em>mir-rixiet</em></div><div><b>Equative</b><em>bħar-rixiet</em></div><div><b>Genitive</b><em>tar-rixiet</em></div><div><b>Inessive</b><em>fir-rixiet</em></div><div><b>Instrumental</b><em>bir-rixiet</em></div><div><b>Lative</b><em>sar-rixiet</em></div><div><b>Nominative</b><em>ir-rixiet</em></div></div><div><b>Indefinite</b><div><b>Benefactive</b><em>għal rixiet</em></div><div><b>Comitative</b><em>ma' rixiet</em></div><div><b>Dative</b><em>lil rixiet</em></div><div><b>Elative</b><em>minn rixiet</em></div><div><b>Equative</b><em>bħal rixiet</em></div><div><b>Genitive</b><em>ta' rixiet</em></div><div><b>Inessive</b><em>f'rixiet</em></div><div><b>Instrumental</b><em>b'rixiet</em></div><div><b>Lative</b><em>sa rixiet</em></div><div><b>Nominative</b><em>rixiet</em></div></div></div><div><b>Plural Indeterminate</b><div><b>Definite</b><div><b>Benefactive</b></div><div><b>Comitative</b></div><div><b>Dative</b></div><div><b>Elative</b></div><div><b>Equative</b></div><div><b>Genitive</b></div><div><b>Inessive</b></div><div><b>Instrumental</b></div><div><b>Lative</b></div><div><b>Nominative</b></div></div><div><b>Indefinite</b><div><b>Benefactive</b></div><div><b>Comitative</b></div><div><b>Dative</b></div><div><b>Elative</b></div><div><b>Equative</b></div><div><b>Genitive</b></div><div><b>Inessive</b></div><div><b>Instrumental</b></div><div><b>Lative</b></div><div><b>Nominative</b></div></div></div></div><div><b>g</b><em>Masc</em></div><hr/><div><b>s</b><div><b>Singular Singulative</b><div><b>Definite</b><div><b>Benefactive</b><em>għad-difer</em></div><div><b>Comitative</b><em>mad-difer</em></div><div><b>Dative</b><em>lid-difer</em></div><div><b>Elative</b><em>mid-difer</em></div><div><b>Equative</b><em>bħad-difer</em></div><div><b>Genitive</b><em>tad-difer</em></div><div><b>Inessive</b><em>fid-difer</em></div><div><b>Instrumental</b><em>bid-difer</em></div><div><b>Lative</b><em>sad-difer</em></div><div><b>Nominative</b><em>id-difer</em></div></div><div><b>Indefinite</b><div><b>Benefactive</b><em>għal difer</em></div><div><b>Comitative</b><em>ma' difer</em></div><div><b>Dative</b><em>lil difer</em></div><div><b>Elative</b><em>minn difer</em></div><div><b>Equative</b><em>bħal difer</em></div><div><b>Genitive</b><em>ta' difer</em></div><div><b>Inessive</b><em>f'difer</em></div><div><b>Instrumental</b><em>b'difer</em></div><div><b>Lative</b><em>sa difer</em></div><div><b>Nominative</b><em>difer</em></div></div></div><div><b>Singular Collective</b><div><b>Definite</b><div><b>Benefactive</b></div><div><b>Comitative</b></div><div><b>Dative</b></div><div><b>Elative</b></div><div><b>Equative</b></div><div><b>Genitive</b></div><div><b>Inessive</b></div><div><b>Instrumental</b></div><div><b>Lative</b></div><div><b>Nominative</b></div></div><div><b>Indefinite</b><div><b>Benefactive</b></div><div><b>Comitative</b></div><div><b>Dative</b></div><div><b>Elative</b></div><div><b>Equative</b></div><div><b>Genitive</b></div><div><b>Inessive</b></div><div><b>Instrumental</b></div><div><b>Lative</b></div><div><b>Nominative</b></div></div></div><div><b>Dual</b><div><b>Definite</b><div><b>Benefactive</b><em>għad-difrejn</em></div><div><b>Comitative</b><em>mad-difrejn</em></div><div><b>Dative</b><em>lid-difrejn</em></div><div><b>Elative</b><em>mid-difrejn</em></div><div><b>Equative</b><em>bħad-difrejn</em></div><div><b>Genitive</b><em>tad-difrejn</em></div><div><b>Inessive</b><em>fid-difrejn</em></div><div><b>Instrumental</b><em>bid-difrejn</em></div><div><b>Lative</b><em>sad-difrejn</em></div><div><b>Nominative</b><em>id-difrejn</em></div></div><div><b>Indefinite</b><div><b>Benefactive</b><em>għal difrejn</em></div><div><b>Comitative</b><em>ma' difrejn</em></div><div><b>Dative</b><em>lil difrejn</em></div><div><b>Elative</b><em>minn difrejn</em></div><div><b>Equative</b><em>bħal difrejn</em></div><div><b>Genitive</b><em>ta' difrejn</em></div><div><b>Inessive</b><em>f'difrejn</em></div><div><b>Instrumental</b><em>b'difrejn</em></div><div><b>Lative</b><em>sa difrejn</em></div><div><b>Nominative</b><em>difrejn</em></div></div></div><div><b>Plural Determinate</b><div><b>Definite</b><div><b>Benefactive</b><em>għad-dwiefer</em></div><div><b>Comitative</b><em>mad-dwiefer</em></div><div><b>Dative</b><em>lid-dwiefer</em></div><div><b>Elative</b><em>mid-dwiefer</em></div><div><b>Equative</b><em>bħad-dwiefer</em></div><div><b>Genitive</b><em>tad-dwiefer</em></div><div><b>Inessive</b><em>fid-dwiefer</em></div><div><b>Instrumental</b><em>bid-dwiefer</em></div><div><b>Lative</b><em>sad-dwiefer</em></div><div><b>Nominative</b><em>id-dwiefer</em></div></div><div><b>Indefinite</b><div><b>Benefactive</b><em>għal dwiefer</em></div><div><b>Comitative</b><em>ma' dwiefer</em></div><div><b>Dative</b><em>lil dwiefer</em></div><div><b>Elative</b><em>minn dwiefer</em></div><div><b>Equative</b><em>bħal dwiefer</em></div><div><b>Genitive</b><em>ta' dwiefer</em></div><div><b>Inessive</b><em>fi dwiefer</em></div><div><b>Instrumental</b><em>bi dwiefer</em></div><div><b>Lative</b><em>sa dwiefer</em></div><div><b>Nominative</b><em>dwiefer</em></div></div></div><div><b>Plural Indeterminate</b><div><b>Definite</b><div><b>Benefactive</b></div><div><b>Comitative</b></div><div><b>Dative</b></div><div><b>Elative</b></div><div><b>Equative</b></div><div><b>Genitive</b></div><div><b>Inessive</b></div><div><b>Instrumental</b></div><div><b>Lative</b></div><div><b>Nominative</b></div></div><div><b>Indefinite</b><div><b>Benefactive</b></div><div><b>Comitative</b></div><div><b>Dative</b></div><div><b>Elative</b></div><div><b>Equative</b></div><div><b>Genitive</b></div><div><b>Inessive</b></div><div><b>Instrumental</b></div><div><b>Lative</b></div><div><b>Nominative</b></div></div></div></div><div><b>g</b><em>Masc</em></div><hr/><div><b>s</b><div><b>Singular Singulative</b><div><b>Definite</b><div><b>Benefactive</b><em>għan-nar</em></div><div><b>Comitative</b><em>man-nar</em></div><div><b>Dative</b><em>lin-nar</em></div><div><b>Elative</b><em>min-nar</em></div><div><b>Equative</b><em>bħan-nar</em></div><div><b>Genitive</b><em>tan-nar</em></div><div><b>Inessive</b><em>fin-nar</em></div><div><b>Instrumental</b><em>bin-nar</em></div><div><b>Lative</b><em>san-nar</em></div><div><b>Nominative</b><em>in-nar</em></div></div><div><b>Indefinite</b><div><b>Benefactive</b><em>għal nar</em></div><div><b>Comitative</b><em>ma' nar</em></div><div><b>Dative</b><em>lil nar</em></div><div><b>Elative</b><em>minn nar</em></div><div><b>Equative</b><em>bħal nar</em></div><div><b>Genitive</b><em>ta' nar</em></div><div><b>Inessive</b><em>f'nar</em></div><div><b>Instrumental</b><em>b'nar</em></div><div><b>Lative</b><em>sa nar</em></div><div><b>Nominative</b><em>nar</em></div></div></div><div><b>Singular Collective</b><div><b>Definite</b><div><b>Benefactive</b></div><div><b>Comitative</b></div><div><b>Dative</b></div><div><b>Elative</b></div><div><b>Equative</b></div><div><b>Genitive</b></div><div><b>Inessive</b></div><div><b>Instrumental</b></div><div><b>Lative</b></div><div><b>Nominative</b></div></div><div><b>Indefinite</b><div><b>Benefactive</b></div><div><b>Comitative</b></div><div><b>Dative</b></div><div><b>Elative</b></div><div><b>Equative</b></div><div><b>Genitive</b></div><div><b>Inessive</b></div><div><b>Instrumental</b></div><div><b>Lative</b></div><div><b>Nominative</b></div></div></div><div><b>Dual</b><div><b>Definite</b><div><b>Benefactive</b></div><div><b>Comitative</b></div><div><b>Dative</b></div><div><b>Elative</b></div><div><b>Equative</b></div><div><b>Genitive</b></div><div><b>Inessive</b></div><div><b>Instrumental</b></div><div><b>Lative</b></div><div><b>Nominative</b></div></div><div><b>Indefinite</b><div><b>Benefactive</b></div><div><b>Comitative</b></div><div><b>Dative</b></div><div><b>Elative</b></div><div><b>Equative</b></div><div><b>Genitive</b></div><div><b>Inessive</b></div><div><b>Instrumental</b></div><div><b>Lative</b></div><div><b>Nominative</b></div></div></div><div><b>Plural Determinate</b><div><b>Definite</b><div><b>Benefactive</b><em>għan-nirien</em></div><div><b>Comitative</b><em>man-nirien</em></div><div><b>Dative</b><em>lin-nirien</em></div><div><b>Elative</b><em>min-nirien</em></div><div><b>Equative</b><em>bħan-nirien</em></div><div><b>Genitive</b><em>tan-nirien</em></div><div><b>Inessive</b><em>fin-nirien</em></div><div><b>Instrumental</b><em>bin-nirien</em></div><div><b>Lative</b><em>san-nirien</em></div><div><b>Nominative</b><em>in-nirien</em></div></div><div><b>Indefinite</b><div><b>Benefactive</b><em>għal nirien</em></div><div><b>Comitative</b><em>ma' nirien</em></div><div><b>Dative</b><em>lil nirien</em></div><div><b>Elative</b><em>minn nirien</em></div><div><b>Equative</b><em>bħal nirien</em></div><div><b>Genitive</b><em>ta' nirien</em></div><div><b>Inessive</b><em>f'nirien</em></div><div><b>Instrumental</b><em>b'nirien</em></div><div><b>Lative</b><em>sa nirien</em></div><div><b>Nominative</b><em>nirien</em></div></div></div><div><b>Plural Indeterminate</b><div><b>Definite</b><div><b>Benefactive</b></div><div><b>Comitative</b></div><div><b>Dative</b></div><div><b>Elative</b></div><div><b>Equative</b></div><div><b>Genitive</b></div><div><b>Inessive</b></div><div><b>Instrumental</b></div><div><b>Lative</b></div><div><b>Nominative</b></div></div><div><b>Indefinite</b><div><b>Benefactive</b></div><div><b>Comitative</b></div><div><b>Dative</b></div><div><b>Elative</b></div><div><b>Equative</b></div><div><b>Genitive</b></div><div><b>Inessive</b></div><div><b>Instrumental</b></div><div><b>Lative</b></div><div><b>Nominative</b></div></div></div></div><div><b>g</b><em>Masc</em></div><hr/><div><b>s</b><div><b>Singular Singulative</b><div><b>Definite</b><div><b>Benefactive</b><em>għall-ħuta</em></div><div><b>Comitative</b><em>mal-ħuta</em></div><div><b>Dative</b><em>lill-ħuta</em></div><div><b>Elative</b><em>mill-ħuta</em></div><div><b>Equative</b><em>bħall-ħuta</em></div><div><b>Genitive</b><em>tal-ħuta</em></div><div><b>Inessive</b><em>fil-ħuta</em></div><div><b>Instrumental</b><em>bil-ħuta</em></div><div><b>Lative</b><em>sal-ħuta</em></div><div><b>Nominative</b><em>il-ħuta</em></div></div><div><b>Indefinite</b><div><b>Benefactive</b><em>għal ħuta</em></div><div><b>Comitative</b><em>ma' ħuta</em></div><div><b>Dative</b><em>lil ħuta</em></div><div><b>Elative</b><em>minn ħuta</em></div><div><b>Equative</b><em>bħal ħuta</em></div><div><b>Genitive</b><em>ta' ħuta</em></div><div><b>Inessive</b><em>f'ħuta</em></div><div><b>Instrumental</b><em>b'ħuta</em></div><div><b>Lative</b><em>sa ħuta</em></div><div><b>Nominative</b><em>ħuta</em></div></div></div><div><b>Singular Collective</b><div><b>Definite</b><div><b>Benefactive</b><em>għall-ħut</em></div><div><b>Comitative</b><em>mal-ħut</em></div><div><b>Dative</b><em>lill-ħut</em></div><div><b>Elative</b><em>mill-ħut</em></div><div><b>Equative</b><em>bħall-ħut</em></div><div><b>Genitive</b><em>tal-ħut</em></div><div><b>Inessive</b><em>fil-ħut</em></div><div><b>Instrumental</b><em>bil-ħut</em></div><div><b>Lative</b><em>sal-ħut</em></div><div><b>Nominative</b><em>il-ħut</em></div></div><div><b>Indefinite</b><div><b>Benefactive</b><em>għal ħut</em></div><div><b>Comitative</b><em>ma' ħut</em></div><div><b>Dative</b><em>lil ħut</em></div><div><b>Elative</b><em>minn ħut</em></div><div><b>Equative</b><em>bħal ħut</em></div><div><b>Genitive</b><em>ta' ħut</em></div><div><b>Inessive</b><em>f'ħut</em></div><div><b>Instrumental</b><em>b'ħut</em></div><div><b>Lative</b><em>sa ħut</em></div><div><b>Nominative</b><em>ħut</em></div></div></div><div><b>Dual</b><div><b>Definite</b><div><b>Benefactive</b></div><div><b>Comitative</b></div><div><b>Dative</b></div><div><b>Elative</b></div><div><b>Equative</b></div><div><b>Genitive</b></div><div><b>Inessive</b></div><div><b>Instrumental</b></div><div><b>Lative</b></div><div><b>Nominative</b></div></div><div><b>Indefinite</b><div><b>Benefactive</b></div><div><b>Comitative</b></div><div><b>Dative</b></div><div><b>Elative</b></div><div><b>Equative</b></div><div><b>Genitive</b></div><div><b>Inessive</b></div><div><b>Instrumental</b></div><div><b>Lative</b></div><div><b>Nominative</b></div></div></div><div><b>Plural Determinate</b><div><b>Definite</b><div><b>Benefactive</b><em>għall-ħutiet</em></div><div><b>Comitative</b><em>mal-ħutiet</em></div><div><b>Dative</b><em>lill-ħutiet</em></div><div><b>Elative</b><em>mill-ħutiet</em></div><div><b>Equative</b><em>bħall-ħutiet</em></div><div><b>Genitive</b><em>tal-ħutiet</em></div><div><b>Inessive</b><em>fil-ħutiet</em></div><div><b>Instrumental</b><em>bil-ħutiet</em></div><div><b>Lative</b><em>sal-ħutiet</em></div><div><b>Nominative</b><em>il-ħutiet</em></div></div><div><b>Indefinite</b><div><b>Benefactive</b><em>għal ħutiet</em></div><div><b>Comitative</b><em>ma' ħutiet</em></div><div><b>Dative</b><em>lil ħutiet</em></div><div><b>Elative</b><em>minn ħutiet</em></div><div><b>Equative</b><em>bħal ħutiet</em></div><div><b>Genitive</b><em>ta' ħutiet</em></div><div><b>Inessive</b><em>f'ħutiet</em></div><div><b>Instrumental</b><em>b'ħutiet</em></div><div><b>Lative</b><em>sa ħutiet</em></div><div><b>Nominative</b><em>ħutiet</em></div></div></div><div><b>Plural Indeterminate</b><div><b>Definite</b><div><b>Benefactive</b></div><div><b>Comitative</b></div><div><b>Dative</b></div><div><b>Elative</b></div><div><b>Equative</b></div><div><b>Genitive</b></div><div><b>Inessive</b></div><div><b>Instrumental</b></div><div><b>Lative</b></div><div><b>Nominative</b></div></div><div><b>Indefinite</b><div><b>Benefactive</b></div><div><b>Comitative</b></div><div><b>Dative</b></div><div><b>Elative</b></div><div><b>Equative</b></div><div><b>Genitive</b></div><div><b>Inessive</b></div><div><b>Instrumental</b></div><div><b>Lative</b></div><div><b>Nominative</b></div></div></div></div><div><b>g</b><em>Masc</em></div><hr/><div><b>s</b><div><b>Singular Singulative</b><div><b>Definite</b><div><b>Benefactive</b><em>għall-fjura</em></div><div><b>Comitative</b><em>mal-fjura</em></div><div><b>Dative</b><em>lill-fjura</em></div><div><b>Elative</b><em>mill-fjura</em></div><div><b>Equative</b><em>bħall-fjura</em></div><div><b>Genitive</b><em>tal-fjura</em></div><div><b>Inessive</b><em>fil-fjura</em></div><div><b>Instrumental</b><em>bil-fjura</em></div><div><b>Lative</b><em>sal-fjura</em></div><div><b>Nominative</b><em>il-fjura</em></div></div><div><b>Indefinite</b><div><b>Benefactive</b><em>għal fjura</em></div><div><b>Comitative</b><em>ma' fjura</em></div><div><b>Dative</b><em>lil fjura</em></div><div><b>Elative</b><em>minn fjura</em></div><div><b>Equative</b><em>bħal fjura</em></div><div><b>Genitive</b><em>ta' fjura</em></div><div><b>Inessive</b><em>fi fjura</em></div><div><b>Instrumental</b><em>bi fjura</em></div><div><b>Lative</b><em>sa fjura</em></div><div><b>Nominative</b><em>fjura</em></div></div></div><div><b>Singular Collective</b><div><b>Definite</b><div><b>Benefactive</b></div><div><b>Comitative</b></div><div><b>Dative</b></div><div><b>Elative</b></div><div><b>Equative</b></div><div><b>Genitive</b></div><div><b>Inessive</b></div><div><b>Instrumental</b></div><div><b>Lative</b></div><div><b>Nominative</b></div></div><div><b>Indefinite</b><div><b>Benefactive</b></div><div><b>Comitative</b></div><div><b>Dative</b></div><div><b>Elative</b></div><div><b>Equative</b></div><div><b>Genitive</b></div><div><b>Inessive</b></div><div><b>Instrumental</b></div><div><b>Lative</b></div><div><b>Nominative</b></div></div></div><div><b>Dual</b><div><b>Definite</b><div><b>Benefactive</b></div><div><b>Comitative</b></div><div><b>Dative</b></div><div><b>Elative</b></div><div><b>Equative</b></div><div><b>Genitive</b></div><div><b>Inessive</b></div><div><b>Instrumental</b></div><div><b>Lative</b></div><div><b>Nominative</b></div></div><div><b>Indefinite</b><div><b>Benefactive</b></div><div><b>Comitative</b></div><div><b>Dative</b></div><div><b>Elative</b></div><div><b>Equative</b></div><div><b>Genitive</b></div><div><b>Inessive</b></div><div><b>Instrumental</b></div><div><b>Lative</b></div><div><b>Nominative</b></div></div></div><div><b>Plural Determinate</b><div><b>Definite</b><div><b>Benefactive</b><em>għall-fjuri</em></div><div><b>Comitative</b><em>mal-fjuri</em></div><div><b>Dative</b><em>lill-fjuri</em></div><div><b>Elative</b><em>mill-fjuri</em></div><div><b>Equative</b><em>bħall-fjuri</em></div><div><b>Genitive</b><em>tal-fjuri</em></div><div><b>Inessive</b><em>fil-fjuri</em></div><div><b>Instrumental</b><em>bil-fjuri</em></div><div><b>Lative</b><em>sal-fjuri</em></div><div><b>Nominative</b><em>il-fjuri</em></div></div><div><b>Indefinite</b><div><b>Benefactive</b><em>għal fjuri</em></div><div><b>Comitative</b><em>ma' fjuri</em></div><div><b>Dative</b><em>lil fjuri</em></div><div><b>Elative</b><em>minn fjuri</em></div><div><b>Equative</b><em>bħal fjuri</em></div><div><b>Genitive</b><em>ta' fjuri</em></div><div><b>Inessive</b><em>fi fjuri</em></div><div><b>Instrumental</b><em>bi fjuri</em></div><div><b>Lative</b><em>sa fjuri</em></div><div><b>Nominative</b><em>fjuri</em></div></div></div><div><b>Plural Indeterminate</b><div><b>Definite</b><div><b>Benefactive</b></div><div><b>Comitative</b></div><div><b>Dative</b></div><div><b>Elative</b></div><div><b>Equative</b></div><div><b>Genitive</b></div><div><b>Inessive</b></div><div><b>Instrumental</b></div><div><b>Lative</b></div><div><b>Nominative</b></div></div><div><b>Indefinite</b><div><b>Benefactive</b></div><div><b>Comitative</b></div><div><b>Dative</b></div><div><b>Elative</b></div><div><b>Equative</b></div><div><b>Genitive</b></div><div><b>Inessive</b></div><div><b>Instrumental</b></div><div><b>Lative</b></div><div><b>Nominative</b></div></div></div></div><div><b>g</b><em>Fem</em></div><hr/><div><b>s</b><div><b>Singular Singulative</b><div><b>Definite</b><div><b>Benefactive</b></div><div><b>Comitative</b></div><div><b>Dative</b></div><div><b>Elative</b></div><div><b>Equative</b></div><div><b>Genitive</b></div><div><b>Inessive</b></div><div><b>Instrumental</b></div><div><b>Lative</b></div><div><b>Nominative</b></div></div><div><b>Indefinite</b><div><b>Benefactive</b></div><div><b>Comitative</b></div><div><b>Dative</b></div><div><b>Elative</b></div><div><b>Equative</b></div><div><b>Genitive</b></div><div><b>Inessive</b></div><div><b>Instrumental</b></div><div><b>Lative</b></div><div><b>Nominative</b></div></div></div><div><b>Singular Collective</b><div><b>Definite</b><div><b>Benefactive</b><em>għaċ-ċpar</em></div><div><b>Comitative</b><em>maċ-ċpar</em></div><div><b>Dative</b><em>liċ-ċpar</em></div><div><b>Elative</b><em>miċ-ċpar</em></div><div><b>Equative</b><em>bħaċ-ċpar</em></div><div><b>Genitive</b><em>taċ-ċpar</em></div><div><b>Inessive</b><em>fiċ-ċpar</em></div><div><b>Instrumental</b><em>biċ-ċpar</em></div><div><b>Lative</b><em>saċ-ċpar</em></div><div><b>Nominative</b><em>iċ-ċpar</em></div></div><div><b>Indefinite</b><div><b>Benefactive</b><em>għal ċpar</em></div><div><b>Comitative</b><em>ma' ċpar</em></div><div><b>Dative</b><em>lil ċpar</em></div><div><b>Elative</b><em>minn ċpar</em></div><div><b>Equative</b><em>bħal ċpar</em></div><div><b>Genitive</b><em>ta' ċpar</em></div><div><b>Inessive</b><em>fi ċpar</em></div><div><b>Instrumental</b><em>bi ċpar</em></div><div><b>Lative</b><em>sa ċpar</em></div><div><b>Nominative</b><em>ċpar</em></div></div></div><div><b>Dual</b><div><b>Definite</b><div><b>Benefactive</b></div><div><b>Comitative</b></div><div><b>Dative</b></div><div><b>Elative</b></div><div><b>Equative</b></div><div><b>Genitive</b></div><div><b>Inessive</b></div><div><b>Instrumental</b></div><div><b>Lative</b></div><div><b>Nominative</b></div></div><div><b>Indefinite</b><div><b>Benefactive</b></div><div><b>Comitative</b></div><div><b>Dative</b></div><div><b>Elative</b></div><div><b>Equative</b></div><div><b>Genitive</b></div><div><b>Inessive</b></div><div><b>Instrumental</b></div><div><b>Lative</b></div><div><b>Nominative</b></div></div></div><div><b>Plural Determinate</b><div><b>Definite</b><div><b>Benefactive</b></div><div><b>Comitative</b></div><div><b>Dative</b></div><div><b>Elative</b></div><div><b>Equative</b></div><div><b>Genitive</b></div><div><b>Inessive</b></div><div><b>Instrumental</b></div><div><b>Lative</b></div><div><b>Nominative</b></div></div><div><b>Indefinite</b><div><b>Benefactive</b></div><div><b>Comitative</b></div><div><b>Dative</b></div><div><b>Elative</b></div><div><b>Equative</b></div><div><b>Genitive</b></div><div><b>Inessive</b></div><div><b>Instrumental</b></div><div><b>Lative</b></div><div><b>Nominative</b></div></div></div><div><b>Plural Indeterminate</b><div><b>Definite</b><div><b>Benefactive</b></div><div><b>Comitative</b></div><div><b>Dative</b></div><div><b>Elative</b></div><div><b>Equative</b></div><div><b>Genitive</b></div><div><b>Inessive</b></div><div><b>Instrumental</b></div><div><b>Lative</b></div><div><b>Nominative</b></div></div><div><b>Indefinite</b><div><b>Benefactive</b></div><div><b>Comitative</b></div><div><b>Dative</b></div><div><b>Elative</b></div><div><b>Equative</b></div><div><b>Genitive</b></div><div><b>Inessive</b></div><div><b>Instrumental</b></div><div><b>Lative</b></div><div><b>Nominative</b></div></div></div></div><div><b>g</b><em>Masc</em></div><hr/><div><b>s</b><div><b>Singular Singulative</b><div><b>Definite</b><div><b>Benefactive</b><em>għas-sieq</em></div><div><b>Comitative</b><em>mas-sieq</em></div><div><b>Dative</b><em>lis-sieq</em></div><div><b>Elative</b><em>mis-sieq</em></div><div><b>Equative</b><em>bħas-sieq</em></div><div><b>Genitive</b><em>tas-sieq</em></div><div><b>Inessive</b><em>fis-sieq</em></div><div><b>Instrumental</b><em>bis-sieq</em></div><div><b>Lative</b><em>sas-sieq</em></div><div><b>Nominative</b><em>is-sieq</em></div></div><div><b>Indefinite</b><div><b>Benefactive</b><em>għal sieq</em></div><div><b>Comitative</b><em>ma' sieq</em></div><div><b>Dative</b><em>lil sieq</em></div><div><b>Elative</b><em>minn sieq</em></div><div><b>Equative</b><em>bħal sieq</em></div><div><b>Genitive</b><em>ta' sieq</em></div><div><b>Inessive</b><em>f'sieq</em></div><div><b>Instrumental</b><em>b'sieq</em></div><div><b>Lative</b><em>sa sieq</em></div><div><b>Nominative</b><em>sieq</em></div></div></div><div><b>Singular Collective</b><div><b>Definite</b><div><b>Benefactive</b></div><div><b>Comitative</b></div><div><b>Dative</b></div><div><b>Elative</b></div><div><b>Equative</b></div><div><b>Genitive</b></div><div><b>Inessive</b></div><div><b>Instrumental</b></div><div><b>Lative</b></div><div><b>Nominative</b></div></div><div><b>Indefinite</b><div><b>Benefactive</b></div><div><b>Comitative</b></div><div><b>Dative</b></div><div><b>Elative</b></div><div><b>Equative</b></div><div><b>Genitive</b></div><div><b>Inessive</b></div><div><b>Instrumental</b></div><div><b>Lative</b></div><div><b>Nominative</b></div></div></div><div><b>Dual</b><div><b>Definite</b><div><b>Benefactive</b><em>għas-saqajn</em></div><div><b>Comitative</b><em>mas-saqajn</em></div><div><b>Dative</b><em>lis-saqajn</em></div><div><b>Elative</b><em>mis-saqajn</em></div><div><b>Equative</b><em>bħas-saqajn</em></div><div><b>Genitive</b><em>tas-saqajn</em></div><div><b>Inessive</b><em>fis-saqajn</em></div><div><b>Instrumental</b><em>bis-saqajn</em></div><div><b>Lative</b><em>sas-saqajn</em></div><div><b>Nominative</b><em>is-saqajn</em></div></div><div><b>Indefinite</b><div><b>Benefactive</b><em>għal saqajn</em></div><div><b>Comitative</b><em>ma' saqajn</em></div><div><b>Dative</b><em>lil saqajn</em></div><div><b>Elative</b><em>minn saqajn</em></div><div><b>Equative</b><em>bħal saqajn</em></div><div><b>Genitive</b><em>ta' saqajn</em></div><div><b>Inessive</b><em>f'saqajn</em></div><div><b>Instrumental</b><em>b'saqajn</em></div><div><b>Lative</b><em>sa saqajn</em></div><div><b>Nominative</b><em>saqajn</em></div></div></div><div><b>Plural Determinate</b><div><b>Definite</b><div><b>Benefactive</b><em>għas-saqajn</em></div><div><b>Comitative</b><em>mas-saqajn</em></div><div><b>Dative</b><em>lis-saqajn</em></div><div><b>Elative</b><em>mis-saqajn</em></div><div><b>Equative</b><em>bħas-saqajn</em></div><div><b>Genitive</b><em>tas-saqajn</em></div><div><b>Inessive</b><em>fis-saqajn</em></div><div><b>Instrumental</b><em>bis-saqajn</em></div><div><b>Lative</b><em>sas-saqajn</em></div><div><b>Nominative</b><em>is-saqajn</em></div></div><div><b>Indefinite</b><div><b>Benefactive</b><em>għal saqajn</em></div><div><b>Comitative</b><em>ma' saqajn</em></div><div><b>Dative</b><em>lil saqajn</em></div><div><b>Elative</b><em>minn saqajn</em></div><div><b>Equative</b><em>bħal saqajn</em></div><div><b>Genitive</b><em>ta' saqajn</em></div><div><b>Inessive</b><em>f'saqajn</em></div><div><b>Instrumental</b><em>b'saqajn</em></div><div><b>Lative</b><em>sa saqajn</em></div><div><b>Nominative</b><em>saqajn</em></div></div></div><div><b>Plural Indeterminate</b><div><b>Definite</b><div><b>Benefactive</b></div><div><b>Comitative</b></div><div><b>Dative</b></div><div><b>Elative</b></div><div><b>Equative</b></div><div><b>Genitive</b></div><div><b>Inessive</b></div><div><b>Instrumental</b></div><div><b>Lative</b></div><div><b>Nominative</b></div></div><div><b>Indefinite</b><div><b>Benefactive</b></div><div><b>Comitative</b></div><div><b>Dative</b></div><div><b>Elative</b></div><div><b>Equative</b></div><div><b>Genitive</b></div><div><b>Inessive</b></div><div><b>Instrumental</b></div><div><b>Lative</b></div><div><b>Nominative</b></div></div></div></div><div><b>g</b><em>Fem</em></div><hr/><div><b>s</b><div><b>Singular Singulative</b><div><b>Definite</b><div><b>Benefactive</b><em>għall-foresta</em></div><div><b>Comitative</b><em>mal-foresta</em></div><div><b>Dative</b><em>lill-foresta</em></div><div><b>Elative</b><em>mill-foresta</em></div><div><b>Equative</b><em>bħall-foresta</em></div><div><b>Genitive</b><em>tal-foresta</em></div><div><b>Inessive</b><em>fil-foresta</em></div><div><b>Instrumental</b><em>bil-foresta</em></div><div><b>Lative</b><em>sal-foresta</em></div><div><b>Nominative</b><em>il-foresta</em></div></div><div><b>Indefinite</b><div><b>Benefactive</b><em>għal foresta</em></div><div><b>Comitative</b><em>ma' foresta</em></div><div><b>Dative</b><em>lil foresta</em></div><div><b>Elative</b><em>minn foresta</em></div><div><b>Equative</b><em>bħal foresta</em></div><div><b>Genitive</b><em>ta' foresta</em></div><div><b>Inessive</b><em>fi foresta</em></div><div><b>Instrumental</b><em>b'foresta</em></div><div><b>Lative</b><em>sa foresta</em></div><div><b>Nominative</b><em>foresta</em></div></div></div><div><b>Singular Collective</b><div><b>Definite</b><div><b>Benefactive</b></div><div><b>Comitative</b></div><div><b>Dative</b></div><div><b>Elative</b></div><div><b>Equative</b></div><div><b>Genitive</b></div><div><b>Inessive</b></div><div><b>Instrumental</b></div><div><b>Lative</b></div><div><b>Nominative</b></div></div><div><b>Indefinite</b><div><b>Benefactive</b></div><div><b>Comitative</b></div><div><b>Dative</b></div><div><b>Elative</b></div><div><b>Equative</b></div><div><b>Genitive</b></div><div><b>Inessive</b></div><div><b>Instrumental</b></div><div><b>Lative</b></div><div><b>Nominative</b></div></div></div><div><b>Dual</b><div><b>Definite</b><div><b>Benefactive</b></div><div><b>Comitative</b></div><div><b>Dative</b></div><div><b>Elative</b></div><div><b>Equative</b></div><div><b>Genitive</b></div><div><b>Inessive</b></div><div><b>Instrumental</b></div><div><b>Lative</b></div><div><b>Nominative</b></div></div><div><b>Indefinite</b><div><b>Benefactive</b></div><div><b>Comitative</b></div><div><b>Dative</b></div><div><b>Elative</b></div><div><b>Equative</b></div><div><b>Genitive</b></div><div><b>Inessive</b></div><div><b>Instrumental</b></div><div><b>Lative</b></div><div><b>Nominative</b></div></div></div><div><b>Plural Determinate</b><div><b>Definite</b><div><b>Benefactive</b><em>għall-foresti</em></div><div><b>Comitative</b><em>mal-foresti</em></div><div><b>Dative</b><em>lill-foresti</em></div><div><b>Elative</b><em>mill-foresti</em></div><div><b>Equative</b><em>bħall-foresti</em></div><div><b>Genitive</b><em>tal-foresti</em></div><div><b>Inessive</b><em>fil-foresti</em></div><div><b>Instrumental</b><em>bil-foresti</em></div><div><b>Lative</b><em>sal-foresti</em></div><div><b>Nominative</b><em>il-foresti</em></div></div><div><b>Indefinite</b><div><b>Benefactive</b><em>għal foresti</em></div><div><b>Comitative</b><em>ma' foresti</em></div><div><b>Dative</b><em>lil foresti</em></div><div><b>Elative</b><em>minn foresti</em></div><div><b>Equative</b><em>bħal foresti</em></div><div><b>Genitive</b><em>ta' foresti</em></div><div><b>Inessive</b><em>fi foresti</em></div><div><b>Instrumental</b><em>b'foresti</em></div><div><b>Lative</b><em>sa foresti</em></div><div><b>Nominative</b><em>foresti</em></div></div></div><div><b>Plural Indeterminate</b><div><b>Definite</b><div><b>Benefactive</b></div><div><b>Comitative</b></div><div><b>Dative</b></div><div><b>Elative</b></div><div><b>Equative</b></div><div><b>Genitive</b></div><div><b>Inessive</b></div><div><b>Instrumental</b></div><div><b>Lative</b></div><div><b>Nominative</b></div></div><div><b>Indefinite</b><div><b>Benefactive</b></div><div><b>Comitative</b></div><div><b>Dative</b></div><div><b>Elative</b></div><div><b>Equative</b></div><div><b>Genitive</b></div><div><b>Inessive</b></div><div><b>Instrumental</b></div><div><b>Lative</b></div><div><b>Nominative</b></div></div></div></div><div><b>g</b><em>Fem</em></div><hr/><div><b>s</b><div><b>Singular Singulative</b><div><b>Definite</b><div><b>Benefactive</b><em>għall-friġġ</em></div><div><b>Comitative</b><em>mal-friġġ</em></div><div><b>Dative</b><em>lill-friġġ</em></div><div><b>Elative</b><em>mill-friġġ</em></div><div><b>Equative</b><em>bħall-friġġ</em></div><div><b>Genitive</b><em>tal-friġġ</em></div><div><b>Inessive</b><em>fil-friġġ</em></div><div><b>Instrumental</b><em>bil-friġġ</em></div><div><b>Lative</b><em>sal-friġġ</em></div><div><b>Nominative</b><em>il-friġġ</em></div></div><div><b>Indefinite</b><div><b>Benefactive</b><em>għal friġġ</em></div><div><b>Comitative</b><em>ma' friġġ</em></div><div><b>Dative</b><em>lil friġġ</em></div><div><b>Elative</b><em>minn friġġ</em></div><div><b>Equative</b><em>bħal friġġ</em></div><div><b>Genitive</b><em>ta' friġġ</em></div><div><b>Inessive</b><em>fi friġġ</em></div><div><b>Instrumental</b><em>b'friġġ</em></div><div><b>Lative</b><em>sa friġġ</em></div><div><b>Nominative</b><em>friġġ</em></div></div></div><div><b>Singular Collective</b><div><b>Definite</b><div><b>Benefactive</b></div><div><b>Comitative</b></div><div><b>Dative</b></div><div><b>Elative</b></div><div><b>Equative</b></div><div><b>Genitive</b></div><div><b>Inessive</b></div><div><b>Instrumental</b></div><div><b>Lative</b></div><div><b>Nominative</b></div></div><div><b>Indefinite</b><div><b>Benefactive</b></div><div><b>Comitative</b></div><div><b>Dative</b></div><div><b>Elative</b></div><div><b>Equative</b></div><div><b>Genitive</b></div><div><b>Inessive</b></div><div><b>Instrumental</b></div><div><b>Lative</b></div><div><b>Nominative</b></div></div></div><div><b>Dual</b><div><b>Definite</b><div><b>Benefactive</b></div><div><b>Comitative</b></div><div><b>Dative</b></div><div><b>Elative</b></div><div><b>Equative</b></div><div><b>Genitive</b></div><div><b>Inessive</b></div><div><b>Instrumental</b></div><div><b>Lative</b></div><div><b>Nominative</b></div></div><div><b>Indefinite</b><div><b>Benefactive</b></div><div><b>Comitative</b></div><div><b>Dative</b></div><div><b>Elative</b></div><div><b>Equative</b></div><div><b>Genitive</b></div><div><b>Inessive</b></div><div><b>Instrumental</b></div><div><b>Lative</b></div><div><b>Nominative</b></div></div></div><div><b>Plural Determinate</b><div><b>Definite</b><div><b>Benefactive</b><em>għall-friġġijiet</em></div><div><b>Comitative</b><em>mal-friġġijiet</em></div><div><b>Dative</b><em>lill-friġġijiet</em></div><div><b>Elative</b><em>mill-friġġijiet</em></div><div><b>Equative</b><em>bħall-friġġijiet</em></div><div><b>Genitive</b><em>tal-friġġijiet</em></div><div><b>Inessive</b><em>fil-friġġijiet</em></div><div><b>Instrumental</b><em>bil-friġġijiet</em></div><div><b>Lative</b><em>sal-friġġijiet</em></div><div><b>Nominative</b><em>il-friġġijiet</em></div></div><div><b>Indefinite</b><div><b>Benefactive</b><em>għal friġġijiet</em></div><div><b>Comitative</b><em>ma' friġġijiet</em></div><div><b>Dative</b><em>lil friġġijiet</em></div><div><b>Elative</b><em>minn friġġijiet</em></div><div><b>Equative</b><em>bħal friġġijiet</em></div><div><b>Genitive</b><em>ta' friġġijiet</em></div><div><b>Inessive</b><em>fi friġġijiet</em></div><div><b>Instrumental</b><em>b'friġġijiet</em></div><div><b>Lative</b><em>sa friġġijiet</em></div><div><b>Nominative</b><em>friġġijiet</em></div></div></div><div><b>Plural Indeterminate</b><div><b>Definite</b><div><b>Benefactive</b></div><div><b>Comitative</b></div><div><b>Dative</b></div><div><b>Elative</b></div><div><b>Equative</b></div><div><b>Genitive</b></div><div><b>Inessive</b></div><div><b>Instrumental</b></div><div><b>Lative</b></div><div><b>Nominative</b></div></div><div><b>Indefinite</b><div><b>Benefactive</b></div><div><b>Comitative</b></div><div><b>Dative</b></div><div><b>Elative</b></div><div><b>Equative</b></div><div><b>Genitive</b></div><div><b>Inessive</b></div><div><b>Instrumental</b></div><div><b>Lative</b></div><div><b>Nominative</b></div></div></div></div><div><b>g</b><em>Masc</em></div><hr/><div><b>s</b><div><b>Singular Singulative</b><div><b>Definite</b><div><b>Benefactive</b><em>għall-ħabib</em></div><div><b>Comitative</b><em>mal-ħabib</em></div><div><b>Dative</b><em>lill-ħabib</em></div><div><b>Elative</b><em>mill-ħabib</em></div><div><b>Equative</b><em>bħall-ħabib</em></div><div><b>Genitive</b><em>tal-ħabib</em></div><div><b>Inessive</b><em>fil-ħabib</em></div><div><b>Instrumental</b><em>bil-ħabib</em></div><div><b>Lative</b><em>sal-ħabib</em></div><div><b>Nominative</b><em>il-ħabib</em></div></div><div><b>Indefinite</b><div><b>Benefactive</b><em>għal ħabib</em></div><div><b>Comitative</b><em>ma' ħabib</em></div><div><b>Dative</b><em>lil ħabib</em></div><div><b>Elative</b><em>minn ħabib</em></div><div><b>Equative</b><em>bħal ħabib</em></div><div><b>Genitive</b><em>ta' ħabib</em></div><div><b>Inessive</b><em>f'ħabib</em></div><div><b>Instrumental</b><em>b'ħabib</em></div><div><b>Lative</b><em>sa ħabib</em></div><div><b>Nominative</b><em>ħabib</em></div></div></div><div><b>Singular Collective</b><div><b>Definite</b><div><b>Benefactive</b></div><div><b>Comitative</b></div><div><b>Dative</b></div><div><b>Elative</b></div><div><b>Equative</b></div><div><b>Genitive</b></div><div><b>Inessive</b></div><div><b>Instrumental</b></div><div><b>Lative</b></div><div><b>Nominative</b></div></div><div><b>Indefinite</b><div><b>Benefactive</b></div><div><b>Comitative</b></div><div><b>Dative</b></div><div><b>Elative</b></div><div><b>Equative</b></div><div><b>Genitive</b></div><div><b>Inessive</b></div><div><b>Instrumental</b></div><div><b>Lative</b></div><div><b>Nominative</b></div></div></div><div><b>Dual</b><div><b>Definite</b><div><b>Benefactive</b></div><div><b>Comitative</b></div><div><b>Dative</b></div><div><b>Elative</b></div><div><b>Equative</b></div><div><b>Genitive</b></div><div><b>Inessive</b></div><div><b>Instrumental</b></div><div><b>Lative</b></div><div><b>Nominative</b></div></div><div><b>Indefinite</b><div><b>Benefactive</b></div><div><b>Comitative</b></div><div><b>Dative</b></div><div><b>Elative</b></div><div><b>Equative</b></div><div><b>Genitive</b></div><div><b>Inessive</b></div><div><b>Instrumental</b></div><div><b>Lative</b></div><div><b>Nominative</b></div></div></div><div><b>Plural Determinate</b><div><b>Definite</b><div><b>Benefactive</b><em>għall-ħbieb</em></div><div><b>Comitative</b><em>mal-ħbieb</em></div><div><b>Dative</b><em>lill-ħbieb</em></div><div><b>Elative</b><em>mill-ħbieb</em></div><div><b>Equative</b><em>bħall-ħbieb</em></div><div><b>Genitive</b><em>tal-ħbieb</em></div><div><b>Inessive</b><em>fil-ħbieb</em></div><div><b>Instrumental</b><em>bil-ħbieb</em></div><div><b>Lative</b><em>sal-ħbieb</em></div><div><b>Nominative</b><em>il-ħbieb</em></div></div><div><b>Indefinite</b><div><b>Benefactive</b><em>għal ħbieb</em></div><div><b>Comitative</b><em>ma' ħbieb</em></div><div><b>Dative</b><em>lil ħbieb</em></div><div><b>Elative</b><em>minn ħbieb</em></div><div><b>Equative</b><em>bħal ħbieb</em></div><div><b>Genitive</b><em>ta' ħbieb</em></div><div><b>Inessive</b><em>fi ħbieb</em></div><div><b>Instrumental</b><em>bi ħbieb</em></div><div><b>Lative</b><em>sa ħbieb</em></div><div><b>Nominative</b><em>ħbieb</em></div></div></div><div><b>Plural Indeterminate</b><div><b>Definite</b><div><b>Benefactive</b></div><div><b>Comitative</b></div><div><b>Dative</b></div><div><b>Elative</b></div><div><b>Equative</b></div><div><b>Genitive</b></div><div><b>Inessive</b></div><div><b>Instrumental</b></div><div><b>Lative</b></div><div><b>Nominative</b></div></div><div><b>Indefinite</b><div><b>Benefactive</b></div><div><b>Comitative</b></div><div><b>Dative</b></div><div><b>Elative</b></div><div><b>Equative</b></div><div><b>Genitive</b></div><div><b>Inessive</b></div><div><b>Instrumental</b></div><div><b>Lative</b></div><div><b>Nominative</b></div></div></div></div><div><b>g</b><em>Masc</em></div><hr/><div><b>s</b><div><b>Singular Singulative</b><div><b>Definite</b><div><b>Benefactive</b><em>għall-frotta</em></div><div><b>Comitative</b><em>mal-frotta</em></div><div><b>Dative</b><em>lill-frotta</em></div><div><b>Elative</b><em>mill-frotta</em></div><div><b>Equative</b><em>bħall-frotta</em></div><div><b>Genitive</b><em>tal-frotta</em></div><div><b>Inessive</b><em>fil-frotta</em></div><div><b>Instrumental</b><em>bil-frotta</em></div><div><b>Lative</b><em>sal-frotta</em></div><div><b>Nominative</b><em>il-frotta</em></div></div><div><b>Indefinite</b><div><b>Benefactive</b><em>għal frotta</em></div><div><b>Comitative</b><em>ma' frotta</em></div><div><b>Dative</b><em>lil frotta</em></div><div><b>Elative</b><em>minn frotta</em></div><div><b>Equative</b><em>bħal frotta</em></div><div><b>Genitive</b><em>ta' frotta</em></div><div><b>Inessive</b><em>fi frotta</em></div><div><b>Instrumental</b><em>b'frotta</em></div><div><b>Lative</b><em>sa frotta</em></div><div><b>Nominative</b><em>frotta</em></div></div></div><div><b>Singular Collective</b><div><b>Definite</b><div><b>Benefactive</b><em>għall-frott</em></div><div><b>Comitative</b><em>mal-frott</em></div><div><b>Dative</b><em>lill-frott</em></div><div><b>Elative</b><em>mill-frott</em></div><div><b>Equative</b><em>bħall-frott</em></div><div><b>Genitive</b><em>tal-frott</em></div><div><b>Inessive</b><em>fil-frott</em></div><div><b>Instrumental</b><em>bil-frott</em></div><div><b>Lative</b><em>sal-frott</em></div><div><b>Nominative</b><em>il-frott</em></div></div><div><b>Indefinite</b><div><b>Benefactive</b><em>għal frott</em></div><div><b>Comitative</b><em>ma' frott</em></div><div><b>Dative</b><em>lil frott</em></div><div><b>Elative</b><em>minn frott</em></div><div><b>Equative</b><em>bħal frott</em></div><div><b>Genitive</b><em>ta' frott</em></div><div><b>Inessive</b><em>fi frott</em></div><div><b>Instrumental</b><em>b'frott</em></div><div><b>Lative</b><em>sa frott</em></div><div><b>Nominative</b><em>frott</em></div></div></div><div><b>Dual</b><div><b>Definite</b><div><b>Benefactive</b></div><div><b>Comitative</b></div><div><b>Dative</b></div><div><b>Elative</b></div><div><b>Equative</b></div><div><b>Genitive</b></div><div><b>Inessive</b></div><div><b>Instrumental</b></div><div><b>Lative</b></div><div><b>Nominative</b></div></div><div><b>Indefinite</b><div><b>Benefactive</b></div><div><b>Comitative</b></div><div><b>Dative</b></div><div><b>Elative</b></div><div><b>Equative</b></div><div><b>Genitive</b></div><div><b>Inessive</b></div><div><b>Instrumental</b></div><div><b>Lative</b></div><div><b>Nominative</b></div></div></div><div><b>Plural Determinate</b><div><b>Definite</b><div><b>Benefactive</b><em>għall-frottiet</em></div><div><b>Comitative</b><em>mal-frottiet</em></div><div><b>Dative</b><em>lill-frottiet</em></div><div><b>Elative</b><em>mill-frottiet</em></div><div><b>Equative</b><em>bħall-frottiet</em></div><div><b>Genitive</b><em>tal-frottiet</em></div><div><b>Inessive</b><em>fil-frottiet</em></div><div><b>Instrumental</b><em>bil-frottiet</em></div><div><b>Lative</b><em>sal-frottiet</em></div><div><b>Nominative</b><em>il-frottiet</em></div></div><div><b>Indefinite</b><div><b>Benefactive</b><em>għal frottiet</em></div><div><b>Comitative</b><em>ma' frottiet</em></div><div><b>Dative</b><em>lil frottiet</em></div><div><b>Elative</b><em>minn frottiet</em></div><div><b>Equative</b><em>bħal frottiet</em></div><div><b>Genitive</b><em>ta' frottiet</em></div><div><b>Inessive</b><em>fi frottiet</em></div><div><b>Instrumental</b><em>b'frottiet</em></div><div><b>Lative</b><em>sa frottiet</em></div><div><b>Nominative</b><em>frottiet</em></div></div></div><div><b>Plural Indeterminate</b><div><b>Definite</b><div><b>Benefactive</b></div><div><b>Comitative</b></div><div><b>Dative</b></div><div><b>Elative</b></div><div><b>Equative</b></div><div><b>Genitive</b></div><div><b>Inessive</b></div><div><b>Instrumental</b></div><div><b>Lative</b></div><div><b>Nominative</b></div></div><div><b>Indefinite</b><div><b>Benefactive</b></div><div><b>Comitative</b></div><div><b>Dative</b></div><div><b>Elative</b></div><div><b>Equative</b></div><div><b>Genitive</b></div><div><b>Inessive</b></div><div><b>Instrumental</b></div><div><b>Lative</b></div><div><b>Nominative</b></div></div></div></div><div><b>g</b><em>Masc</em></div><hr/><div><b>s</b><div><b>Singular Singulative</b><div><b>Definite</b><div><b>Benefactive</b><em>għall-ġnien</em></div><div><b>Comitative</b><em>mal-ġnien</em></div><div><b>Dative</b><em>lill-ġnien</em></div><div><b>Elative</b><em>mill-ġnien</em></div><div><b>Equative</b><em>bħall-ġnien</em></div><div><b>Genitive</b><em>tal-ġnien</em></div><div><b>Inessive</b><em>fil-ġnien</em></div><div><b>Instrumental</b><em>bil-ġnien</em></div><div><b>Lative</b><em>sal-ġnien</em></div><div><b>Nominative</b><em>il-ġnien</em></div></div><div><b>Indefinite</b><div><b>Benefactive</b><em>għal ġnien</em></div><div><b>Comitative</b><em>ma' ġnien</em></div><div><b>Dative</b><em>lil ġnien</em></div><div><b>Elative</b><em>minn ġnien</em></div><div><b>Equative</b><em>bħal ġnien</em></div><div><b>Genitive</b><em>ta' ġnien</em></div><div><b>Inessive</b><em>fi ġnien</em></div><div><b>Instrumental</b><em>bi ġnien</em></div><div><b>Lative</b><em>sa ġnien</em></div><div><b>Nominative</b><em>ġnien</em></div></div></div><div><b>Singular Collective</b><div><b>Definite</b><div><b>Benefactive</b></div><div><b>Comitative</b></div><div><b>Dative</b></div><div><b>Elative</b></div><div><b>Equative</b></div><div><b>Genitive</b></div><div><b>Inessive</b></div><div><b>Instrumental</b></div><div><b>Lative</b></div><div><b>Nominative</b></div></div><div><b>Indefinite</b><div><b>Benefactive</b></div><div><b>Comitative</b></div><div><b>Dative</b></div><div><b>Elative</b></div><div><b>Equative</b></div><div><b>Genitive</b></div><div><b>Inessive</b></div><div><b>Instrumental</b></div><div><b>Lative</b></div><div><b>Nominative</b></div></div></div><div><b>Dual</b><div><b>Definite</b><div><b>Benefactive</b></div><div><b>Comitative</b></div><div><b>Dative</b></div><div><b>Elative</b></div><div><b>Equative</b></div><div><b>Genitive</b></div><div><b>Inessive</b></div><div><b>Instrumental</b></div><div><b>Lative</b></div><div><b>Nominative</b></div></div><div><b>Indefinite</b><div><b>Benefactive</b></div><div><b>Comitative</b></div><div><b>Dative</b></div><div><b>Elative</b></div><div><b>Equative</b></div><div><b>Genitive</b></div><div><b>Inessive</b></div><div><b>Instrumental</b></div><div><b>Lative</b></div><div><b>Nominative</b></div></div></div><div><b>Plural Determinate</b><div><b>Definite</b><div><b>Benefactive</b><em>għall-ġonna</em></div><div><b>Comitative</b><em>mal-ġonna</em></div><div><b>Dative</b><em>lill-ġonna</em></div><div><b>Elative</b><em>mill-ġonna</em></div><div><b>Equative</b><em>bħall-ġonna</em></div><div><b>Genitive</b><em>tal-ġonna</em></div><div><b>Inessive</b><em>fil-ġonna</em></div><div><b>Instrumental</b><em>bil-ġonna</em></div><div><b>Lative</b><em>sal-ġonna</em></div><div><b>Nominative</b><em>il-ġonna</em></div></div><div><b>Indefinite</b><div><b>Benefactive</b><em>għal ġonna</em></div><div><b>Comitative</b><em>ma' ġonna</em></div><div><b>Dative</b><em>lil ġonna</em></div><div><b>Elative</b><em>minn ġonna</em></div><div><b>Equative</b><em>bħal ġonna</em></div><div><b>Genitive</b><em>ta' ġonna</em></div><div><b>Inessive</b><em>f'ġonna</em></div><div><b>Instrumental</b><em>b'ġonna</em></div><div><b>Lative</b><em>sa ġonna</em></div><div><b>Nominative</b><em>ġonna</em></div></div></div><div><b>Plural Indeterminate</b><div><b>Definite</b><div><b>Benefactive</b></div><div><b>Comitative</b></div><div><b>Dative</b></div><div><b>Elative</b></div><div><b>Equative</b></div><div><b>Genitive</b></div><div><b>Inessive</b></div><div><b>Instrumental</b></div><div><b>Lative</b></div><div><b>Nominative</b></div></div><div><b>Indefinite</b><div><b>Benefactive</b></div><div><b>Comitative</b></div><div><b>Dative</b></div><div><b>Elative</b></div><div><b>Equative</b></div><div><b>Genitive</b></div><div><b>Inessive</b></div><div><b>Instrumental</b></div><div><b>Lative</b></div><div><b>Nominative</b></div></div></div></div><div><b>g</b><em>Masc</em></div><hr/><div><b>s</b><div><b>Singular Singulative</b><div><b>Definite</b><div><b>Benefactive</b><em>għat-tifla</em></div><div><b>Comitative</b><em>mat-tifla</em></div><div><b>Dative</b><em>lit-tifla</em></div><div><b>Elative</b><em>mit-tifla</em></div><div><b>Equative</b><em>bħat-tifla</em></div><div><b>Genitive</b><em>tat-tifla</em></div><div><b>Inessive</b><em>fit-tifla</em></div><div><b>Instrumental</b><em>bit-tifla</em></div><div><b>Lative</b><em>sat-tifla</em></div><div><b>Nominative</b><em>it-tifla</em></div></div><div><b>Indefinite</b><div><b>Benefactive</b><em>għal tifla</em></div><div><b>Comitative</b><em>ma' tifla</em></div><div><b>Dative</b><em>lil tifla</em></div><div><b>Elative</b><em>minn tifla</em></div><div><b>Equative</b><em>bħal tifla</em></div><div><b>Genitive</b><em>ta' tifla</em></div><div><b>Inessive</b><em>f'tifla</em></div><div><b>Instrumental</b><em>b'tifla</em></div><div><b>Lative</b><em>sa tifla</em></div><div><b>Nominative</b><em>tifla</em></div></div></div><div><b>Singular Collective</b><div><b>Definite</b><div><b>Benefactive</b></div><div><b>Comitative</b></div><div><b>Dative</b></div><div><b>Elative</b></div><div><b>Equative</b></div><div><b>Genitive</b></div><div><b>Inessive</b></div><div><b>Instrumental</b></div><div><b>Lative</b></div><div><b>Nominative</b></div></div><div><b>Indefinite</b><div><b>Benefactive</b></div><div><b>Comitative</b></div><div><b>Dative</b></div><div><b>Elative</b></div><div><b>Equative</b></div><div><b>Genitive</b></div><div><b>Inessive</b></div><div><b>Instrumental</b></div><div><b>Lative</b></div><div><b>Nominative</b></div></div></div><div><b>Dual</b><div><b>Definite</b><div><b>Benefactive</b></div><div><b>Comitative</b></div><div><b>Dative</b></div><div><b>Elative</b></div><div><b>Equative</b></div><div><b>Genitive</b></div><div><b>Inessive</b></div><div><b>Instrumental</b></div><div><b>Lative</b></div><div><b>Nominative</b></div></div><div><b>Indefinite</b><div><b>Benefactive</b></div><div><b>Comitative</b></div><div><b>Dative</b></div><div><b>Elative</b></div><div><b>Equative</b></div><div><b>Genitive</b></div><div><b>Inessive</b></div><div><b>Instrumental</b></div><div><b>Lative</b></div><div><b>Nominative</b></div></div></div><div><b>Plural Determinate</b><div><b>Definite</b><div><b>Benefactive</b><em>għat-tfal</em></div><div><b>Comitative</b><em>mat-tfal</em></div><div><b>Dative</b><em>lit-tfal</em></div><div><b>Elative</b><em>mit-tfal</em></div><div><b>Equative</b><em>bħat-tfal</em></div><div><b>Genitive</b><em>tat-tfal</em></div><div><b>Inessive</b><em>fit-tfal</em></div><div><b>Instrumental</b><em>bit-tfal</em></div><div><b>Lative</b><em>sat-tfal</em></div><div><b>Nominative</b><em>it-tfal</em></div></div><div><b>Indefinite</b><div><b>Benefactive</b><em>għal tfal</em></div><div><b>Comitative</b><em>ma' tfal</em></div><div><b>Dative</b><em>lil tfal</em></div><div><b>Elative</b><em>minn tfal</em></div><div><b>Equative</b><em>bħal tfal</em></div><div><b>Genitive</b><em>ta' tfal</em></div><div><b>Inessive</b><em>fi tfal</em></div><div><b>Instrumental</b><em>bi tfal</em></div><div><b>Lative</b><em>sa tfal</em></div><div><b>Nominative</b><em>tfal</em></div></div></div><div><b>Plural Indeterminate</b><div><b>Definite</b><div><b>Benefactive</b></div><div><b>Comitative</b></div><div><b>Dative</b></div><div><b>Elative</b></div><div><b>Equative</b></div><div><b>Genitive</b></div><div><b>Inessive</b></div><div><b>Instrumental</b></div><div><b>Lative</b></div><div><b>Nominative</b></div></div><div><b>Indefinite</b><div><b>Benefactive</b></div><div><b>Comitative</b></div><div><b>Dative</b></div><div><b>Elative</b></div><div><b>Equative</b></div><div><b>Genitive</b></div><div><b>Inessive</b></div><div><b>Instrumental</b></div><div><b>Lative</b></div><div><b>Nominative</b></div></div></div></div><div><b>g</b><em>Fem</em></div><hr/><div><b>s</b><div><b>Singular Singulative</b><div><b>Definite</b><div><b>Benefactive</b><em>għall-ingwanta</em></div><div><b>Comitative</b><em>mal-ingwanta</em></div><div><b>Dative</b><em>lill-ingwanta</em></div><div><b>Elative</b><em>mill-ingwanta</em></div><div><b>Equative</b><em>bħall-ingwanta</em></div><div><b>Genitive</b><em>tal-ingwanta</em></div><div><b>Inessive</b><em>fl-ingwanta</em></div><div><b>Instrumental</b><em>bl-ingwanta</em></div><div><b>Lative</b><em>sal-ingwanta</em></div><div><b>Nominative</b><em>il-ingwanta</em></div></div><div><b>Indefinite</b><div><b>Benefactive</b><em>għal ingwanta</em></div><div><b>Comitative</b><em>m'ingwanta</em></div><div><b>Dative</b><em>lil ingwanta</em></div><div><b>Elative</b><em>minn ingwanta</em></div><div><b>Equative</b><em>bħal ingwanta</em></div><div><b>Genitive</b><em>t'ingwanta</em></div><div><b>Inessive</b><em>f'ingwanta</em></div><div><b>Instrumental</b><em>b'ingwanta</em></div><div><b>Lative</b><em>s'ingwanta</em></div><div><b>Nominative</b><em>ingwanta</em></div></div></div><div><b>Singular Collective</b><div><b>Definite</b><div><b>Benefactive</b></div><div><b>Comitative</b></div><div><b>Dative</b></div><div><b>Elative</b></div><div><b>Equative</b></div><div><b>Genitive</b></div><div><b>Inessive</b></div><div><b>Instrumental</b></div><div><b>Lative</b></div><div><b>Nominative</b></div></div><div><b>Indefinite</b><div><b>Benefactive</b></div><div><b>Comitative</b></div><div><b>Dative</b></div><div><b>Elative</b></div><div><b>Equative</b></div><div><b>Genitive</b></div><div><b>Inessive</b></div><div><b>Instrumental</b></div><div><b>Lative</b></div><div><b>Nominative</b></div></div></div><div><b>Dual</b><div><b>Definite</b><div><b>Benefactive</b></div><div><b>Comitative</b></div><div><b>Dative</b></div><div><b>Elative</b></div><div><b>Equative</b></div><div><b>Genitive</b></div><div><b>Inessive</b></div><div><b>Instrumental</b></div><div><b>Lative</b></div><div><b>Nominative</b></div></div><div><b>Indefinite</b><div><b>Benefactive</b></div><div><b>Comitative</b></div><div><b>Dative</b></div><div><b>Elative</b></div><div><b>Equative</b></div><div><b>Genitive</b></div><div><b>Inessive</b></div><div><b>Instrumental</b></div><div><b>Lative</b></div><div><b>Nominative</b></div></div></div><div><b>Plural Determinate</b><div><b>Definite</b><div><b>Benefactive</b><em>għall-ingwanti</em></div><div><b>Comitative</b><em>mal-ingwanti</em></div><div><b>Dative</b><em>lill-ingwanti</em></div><div><b>Elative</b><em>mill-ingwanti</em></div><div><b>Equative</b><em>bħall-ingwanti</em></div><div><b>Genitive</b><em>tal-ingwanti</em></div><div><b>Inessive</b><em>fl-ingwanti</em></div><div><b>Instrumental</b><em>bl-ingwanti</em></div><div><b>Lative</b><em>sal-ingwanti</em></div><div><b>Nominative</b><em>il-ingwanti</em></div></div><div><b>Indefinite</b><div><b>Benefactive</b><em>għal ingwanti</em></div><div><b>Comitative</b><em>m'ingwanti</em></div><div><b>Dative</b><em>lil ingwanti</em></div><div><b>Elative</b><em>minn ingwanti</em></div><div><b>Equative</b><em>bħal ingwanti</em></div><div><b>Genitive</b><em>t'ingwanti</em></div><div><b>Inessive</b><em>f'ingwanti</em></div><div><b>Instrumental</b><em>b'ingwanti</em></div><div><b>Lative</b><em>s'ingwanti</em></div><div><b>Nominative</b><em>ingwanti</em></div></div></div><div><b>Plural Indeterminate</b><div><b>Definite</b><div><b>Benefactive</b></div><div><b>Comitative</b></div><div><b>Dative</b></div><div><b>Elative</b></div><div><b>Equative</b></div><div><b>Genitive</b></div><div><b>Inessive</b></div><div><b>Instrumental</b></div><div><b>Lative</b></div><div><b>Nominative</b></div></div><div><b>Indefinite</b><div><b>Benefactive</b></div><div><b>Comitative</b></div><div><b>Dative</b></div><div><b>Elative</b></div><div><b>Equative</b></div><div><b>Genitive</b></div><div><b>Inessive</b></div><div><b>Instrumental</b></div><div><b>Lative</b></div><div><b>Nominative</b></div></div></div></div><div><b>g</b><em>Fem</em></div><hr/><div><b>s</b><div><b>Singular Singulative</b><div><b>Definite</b><div><b>Benefactive</b></div><div><b>Comitative</b></div><div><b>Dative</b></div><div><b>Elative</b></div><div><b>Equative</b></div><div><b>Genitive</b></div><div><b>Inessive</b></div><div><b>Instrumental</b></div><div><b>Lative</b></div><div><b>Nominative</b></div></div><div><b>Indefinite</b><div><b>Benefactive</b></div><div><b>Comitative</b></div><div><b>Dative</b></div><div><b>Elative</b></div><div><b>Equative</b></div><div><b>Genitive</b></div><div><b>Inessive</b></div><div><b>Instrumental</b></div><div><b>Lative</b></div><div><b>Nominative</b></div></div></div><div><b>Singular Collective</b><div><b>Definite</b><div><b>Benefactive</b><em>għad-deheb</em></div><div><b>Comitative</b><em>mad-deheb</em></div><div><b>Dative</b><em>lid-deheb</em></div><div><b>Elative</b><em>mid-deheb</em></div><div><b>Equative</b><em>bħad-deheb</em></div><div><b>Genitive</b><em>tad-deheb</em></div><div><b>Inessive</b><em>fid-deheb</em></div><div><b>Instrumental</b><em>bid-deheb</em></div><div><b>Lative</b><em>sad-deheb</em></div><div><b>Nominative</b><em>id-deheb</em></div></div><div><b>Indefinite</b><div><b>Benefactive</b><em>għal deheb</em></div><div><b>Comitative</b><em>ma' deheb</em></div><div><b>Dative</b><em>lil deheb</em></div><div><b>Elative</b><em>minn deheb</em></div><div><b>Equative</b><em>bħal deheb</em></div><div><b>Genitive</b><em>ta' deheb</em></div><div><b>Inessive</b><em>f'deheb</em></div><div><b>Instrumental</b><em>b'deheb</em></div><div><b>Lative</b><em>sa deheb</em></div><div><b>Nominative</b><em>deheb</em></div></div></div><div><b>Dual</b><div><b>Definite</b><div><b>Benefactive</b></div><div><b>Comitative</b></div><div><b>Dative</b></div><div><b>Elative</b></div><div><b>Equative</b></div><div><b>Genitive</b></div><div><b>Inessive</b></div><div><b>Instrumental</b></div><div><b>Lative</b></div><div><b>Nominative</b></div></div><div><b>Indefinite</b><div><b>Benefactive</b></div><div><b>Comitative</b></div><div><b>Dative</b></div><div><b>Elative</b></div><div><b>Equative</b></div><div><b>Genitive</b></div><div><b>Inessive</b></div><div><b>Instrumental</b></div><div><b>Lative</b></div><div><b>Nominative</b></div></div></div><div><b>Plural Determinate</b><div><b>Definite</b><div><b>Benefactive</b><em>għad-dehbijiet</em></div><div><b>Comitative</b><em>mad-dehbijiet</em></div><div><b>Dative</b><em>lid-dehbijiet</em></div><div><b>Elative</b><em>mid-dehbijiet</em></div><div><b>Equative</b><em>bħad-dehbijiet</em></div><div><b>Genitive</b><em>tad-dehbijiet</em></div><div><b>Inessive</b><em>fid-dehbijiet</em></div><div><b>Instrumental</b><em>bid-dehbijiet</em></div><div><b>Lative</b><em>sad-dehbijiet</em></div><div><b>Nominative</b><em>id-dehbijiet</em></div></div><div><b>Indefinite</b><div><b>Benefactive</b><em>għal dehbijiet</em></div><div><b>Comitative</b><em>ma' dehbijiet</em></div><div><b>Dative</b><em>lil dehbijiet</em></div><div><b>Elative</b><em>minn dehbijiet</em></div><div><b>Equative</b><em>bħal dehbijiet</em></div><div><b>Genitive</b><em>ta' dehbijiet</em></div><div><b>Inessive</b><em>f'dehbijiet</em></div><div><b>Instrumental</b><em>b'dehbijiet</em></div><div><b>Lative</b><em>sa dehbijiet</em></div><div><b>Nominative</b><em>dehbijiet</em></div></div></div><div><b>Plural Indeterminate</b><div><b>Definite</b><div><b>Benefactive</b></div><div><b>Comitative</b></div><div><b>Dative</b></div><div><b>Elative</b></div><div><b>Equative</b></div><div><b>Genitive</b></div><div><b>Inessive</b></div><div><b>Instrumental</b></div><div><b>Lative</b></div><div><b>Nominative</b></div></div><div><b>Indefinite</b><div><b>Benefactive</b></div><div><b>Comitative</b></div><div><b>Dative</b></div><div><b>Elative</b></div><div><b>Equative</b></div><div><b>Genitive</b></div><div><b>Inessive</b></div><div><b>Instrumental</b></div><div><b>Lative</b></div><div><b>Nominative</b></div></div></div></div><div><b>g</b><em>Masc</em></div><hr/><div><b>s</b><div><b>Singular Singulative</b><div><b>Definite</b><div><b>Benefactive</b><em>għall-grammatika</em></div><div><b>Comitative</b><em>mal-grammatika</em></div><div><b>Dative</b><em>lill-grammatika</em></div><div><b>Elative</b><em>mill-grammatika</em></div><div><b>Equative</b><em>bħall-grammatika</em></div><div><b>Genitive</b><em>tal-grammatika</em></div><div><b>Inessive</b><em>fil-grammatika</em></div><div><b>Instrumental</b><em>bil-grammatika</em></div><div><b>Lative</b><em>sal-grammatika</em></div><div><b>Nominative</b><em>il-grammatika</em></div></div><div><b>Indefinite</b><div><b>Benefactive</b><em>għal grammatika</em></div><div><b>Comitative</b><em>ma' grammatika</em></div><div><b>Dative</b><em>lil grammatika</em></div><div><b>Elative</b><em>minn grammatika</em></div><div><b>Equative</b><em>bħal grammatika</em></div><div><b>Genitive</b><em>ta' grammatika</em></div><div><b>Inessive</b><em>f'grammatika</em></div><div><b>Instrumental</b><em>b'grammatika</em></div><div><b>Lative</b><em>sa grammatika</em></div><div><b>Nominative</b><em>grammatika</em></div></div></div><div><b>Singular Collective</b><div><b>Definite</b><div><b>Benefactive</b></div><div><b>Comitative</b></div><div><b>Dative</b></div><div><b>Elative</b></div><div><b>Equative</b></div><div><b>Genitive</b></div><div><b>Inessive</b></div><div><b>Instrumental</b></div><div><b>Lative</b></div><div><b>Nominative</b></div></div><div><b>Indefinite</b><div><b>Benefactive</b></div><div><b>Comitative</b></div><div><b>Dative</b></div><div><b>Elative</b></div><div><b>Equative</b></div><div><b>Genitive</b></div><div><b>Inessive</b></div><div><b>Instrumental</b></div><div><b>Lative</b></div><div><b>Nominative</b></div></div></div><div><b>Dual</b><div><b>Definite</b><div><b>Benefactive</b></div><div><b>Comitative</b></div><div><b>Dative</b></div><div><b>Elative</b></div><div><b>Equative</b></div><div><b>Genitive</b></div><div><b>Inessive</b></div><div><b>Instrumental</b></div><div><b>Lative</b></div><div><b>Nominative</b></div></div><div><b>Indefinite</b><div><b>Benefactive</b></div><div><b>Comitative</b></div><div><b>Dative</b></div><div><b>Elative</b></div><div><b>Equative</b></div><div><b>Genitive</b></div><div><b>Inessive</b></div><div><b>Instrumental</b></div><div><b>Lative</b></div><div><b>Nominative</b></div></div></div><div><b>Plural Determinate</b><div><b>Definite</b><div><b>Benefactive</b><em>għall-grammatiki</em></div><div><b>Comitative</b><em>mal-grammatiki</em></div><div><b>Dative</b><em>lill-grammatiki</em></div><div><b>Elative</b><em>mill-grammatiki</em></div><div><b>Equative</b><em>bħall-grammatiki</em></div><div><b>Genitive</b><em>tal-grammatiki</em></div><div><b>Inessive</b><em>fil-grammatiki</em></div><div><b>Instrumental</b><em>bil-grammatiki</em></div><div><b>Lative</b><em>sal-grammatiki</em></div><div><b>Nominative</b><em>il-grammatiki</em></div></div><div><b>Indefinite</b><div><b>Benefactive</b><em>għal grammatiki</em></div><div><b>Comitative</b><em>ma' grammatiki</em></div><div><b>Dative</b><em>lil grammatiki</em></div><div><b>Elative</b><em>minn grammatiki</em></div><div><b>Equative</b><em>bħal grammatiki</em></div><div><b>Genitive</b><em>ta' grammatiki</em></div><div><b>Inessive</b><em>f'grammatiki</em></div><div><b>Instrumental</b><em>b'grammatiki</em></div><div><b>Lative</b><em>sa grammatiki</em></div><div><b>Nominative</b><em>grammatiki</em></div></div></div><div><b>Plural Indeterminate</b><div><b>Definite</b><div><b>Benefactive</b></div><div><b>Comitative</b></div><div><b>Dative</b></div><div><b>Elative</b></div><div><b>Equative</b></div><div><b>Genitive</b></div><div><b>Inessive</b></div><div><b>Instrumental</b></div><div><b>Lative</b></div><div><b>Nominative</b></div></div><div><b>Indefinite</b><div><b>Benefactive</b></div><div><b>Comitative</b></div><div><b>Dative</b></div><div><b>Elative</b></div><div><b>Equative</b></div><div><b>Genitive</b></div><div><b>Inessive</b></div><div><b>Instrumental</b></div><div><b>Lative</b></div><div><b>Nominative</b></div></div></div></div><div><b>g</b><em>Fem</em></div><hr/><div><b>s</b><div><b>Singular Singulative</b><div><b>Definite</b><div><b>Benefactive</b><em>għall-ħaxixa</em></div><div><b>Comitative</b><em>mal-ħaxixa</em></div><div><b>Dative</b><em>lill-ħaxixa</em></div><div><b>Elative</b><em>mill-ħaxixa</em></div><div><b>Equative</b><em>bħall-ħaxixa</em></div><div><b>Genitive</b><em>tal-ħaxixa</em></div><div><b>Inessive</b><em>fil-ħaxixa</em></div><div><b>Instrumental</b><em>bil-ħaxixa</em></div><div><b>Lative</b><em>sal-ħaxixa</em></div><div><b>Nominative</b><em>il-ħaxixa</em></div></div><div><b>Indefinite</b><div><b>Benefactive</b><em>għal ħaxixa</em></div><div><b>Comitative</b><em>ma' ħaxixa</em></div><div><b>Dative</b><em>lil ħaxixa</em></div><div><b>Elative</b><em>minn ħaxixa</em></div><div><b>Equative</b><em>bħal ħaxixa</em></div><div><b>Genitive</b><em>ta' ħaxixa</em></div><div><b>Inessive</b><em>f'ħaxixa</em></div><div><b>Instrumental</b><em>b'ħaxixa</em></div><div><b>Lative</b><em>sa ħaxixa</em></div><div><b>Nominative</b><em>ħaxixa</em></div></div></div><div><b>Singular Collective</b><div><b>Definite</b><div><b>Benefactive</b><em>għall-ħaxix</em></div><div><b>Comitative</b><em>mal-ħaxix</em></div><div><b>Dative</b><em>lill-ħaxix</em></div><div><b>Elative</b><em>mill-ħaxix</em></div><div><b>Equative</b><em>bħall-ħaxix</em></div><div><b>Genitive</b><em>tal-ħaxix</em></div><div><b>Inessive</b><em>fil-ħaxix</em></div><div><b>Instrumental</b><em>bil-ħaxix</em></div><div><b>Lative</b><em>sal-ħaxix</em></div><div><b>Nominative</b><em>il-ħaxix</em></div></div><div><b>Indefinite</b><div><b>Benefactive</b><em>għal ħaxix</em></div><div><b>Comitative</b><em>ma' ħaxix</em></div><div><b>Dative</b><em>lil ħaxix</em></div><div><b>Elative</b><em>minn ħaxix</em></div><div><b>Equative</b><em>bħal ħaxix</em></div><div><b>Genitive</b><em>ta' ħaxix</em></div><div><b>Inessive</b><em>f'ħaxix</em></div><div><b>Instrumental</b><em>b'ħaxix</em></div><div><b>Lative</b><em>sa ħaxix</em></div><div><b>Nominative</b><em>ħaxix</em></div></div></div><div><b>Dual</b><div><b>Definite</b><div><b>Benefactive</b></div><div><b>Comitative</b></div><div><b>Dative</b></div><div><b>Elative</b></div><div><b>Equative</b></div><div><b>Genitive</b></div><div><b>Inessive</b></div><div><b>Instrumental</b></div><div><b>Lative</b></div><div><b>Nominative</b></div></div><div><b>Indefinite</b><div><b>Benefactive</b></div><div><b>Comitative</b></div><div><b>Dative</b></div><div><b>Elative</b></div><div><b>Equative</b></div><div><b>Genitive</b></div><div><b>Inessive</b></div><div><b>Instrumental</b></div><div><b>Lative</b></div><div><b>Nominative</b></div></div></div><div><b>Plural Determinate</b><div><b>Definite</b><div><b>Benefactive</b></div><div><b>Comitative</b></div><div><b>Dative</b></div><div><b>Elative</b></div><div><b>Equative</b></div><div><b>Genitive</b></div><div><b>Inessive</b></div><div><b>Instrumental</b></div><div><b>Lative</b></div><div><b>Nominative</b></div></div><div><b>Indefinite</b><div><b>Benefactive</b></div><div><b>Comitative</b></div><div><b>Dative</b></div><div><b>Elative</b></div><div><b>Equative</b></div><div><b>Genitive</b></div><div><b>Inessive</b></div><div><b>Instrumental</b></div><div><b>Lative</b></div><div><b>Nominative</b></div></div></div><div><b>Plural Indeterminate</b><div><b>Definite</b><div><b>Benefactive</b><em>għall-ħxejjex</em></div><div><b>Comitative</b><em>mal-ħxejjex</em></div><div><b>Dative</b><em>lill-ħxejjex</em></div><div><b>Elative</b><em>mill-ħxejjex</em></div><div><b>Equative</b><em>bħall-ħxejjex</em></div><div><b>Genitive</b><em>tal-ħxejjex</em></div><div><b>Inessive</b><em>fil-ħxejjex</em></div><div><b>Instrumental</b><em>bil-ħxejjex</em></div><div><b>Lative</b><em>sal-ħxejjex</em></div><div><b>Nominative</b><em>il-ħxejjex</em></div></div><div><b>Indefinite</b><div><b>Benefactive</b><em>għal ħxejjex</em></div><div><b>Comitative</b><em>ma' ħxejjex</em></div><div><b>Dative</b><em>lil ħxejjex</em></div><div><b>Elative</b><em>minn ħxejjex</em></div><div><b>Equative</b><em>bħal ħxejjex</em></div><div><b>Genitive</b><em>ta' ħxejjex</em></div><div><b>Inessive</b><em>fi ħxejjex</em></div><div><b>Instrumental</b><em>bi ħxejjex</em></div><div><b>Lative</b><em>sa ħxejjex</em></div><div><b>Nominative</b><em>ħxejjex</em></div></div></div></div><div><b>g</b><em>Masc</em></div><hr/><div><b>s</b><div><b>Singular Singulative</b><div><b>Definite</b><div><b>Benefactive</b><em>għall-musrana</em></div><div><b>Comitative</b><em>mal-musrana</em></div><div><b>Dative</b><em>lill-musrana</em></div><div><b>Elative</b><em>mill-musrana</em></div><div><b>Equative</b><em>bħall-musrana</em></div><div><b>Genitive</b><em>tal-musrana</em></div><div><b>Inessive</b><em>fil-musrana</em></div><div><b>Instrumental</b><em>bil-musrana</em></div><div><b>Lative</b><em>sal-musrana</em></div><div><b>Nominative</b><em>il-musrana</em></div></div><div><b>Indefinite</b><div><b>Benefactive</b><em>għal musrana</em></div><div><b>Comitative</b><em>ma' musrana</em></div><div><b>Dative</b><em>lil musrana</em></div><div><b>Elative</b><em>minn musrana</em></div><div><b>Equative</b><em>bħal musrana</em></div><div><b>Genitive</b><em>ta' musrana</em></div><div><b>Inessive</b><em>f'musrana</em></div><div><b>Instrumental</b><em>b'musrana</em></div><div><b>Lative</b><em>sa musrana</em></div><div><b>Nominative</b><em>musrana</em></div></div></div><div><b>Singular Collective</b><div><b>Definite</b><div><b>Benefactive</b></div><div><b>Comitative</b></div><div><b>Dative</b></div><div><b>Elative</b></div><div><b>Equative</b></div><div><b>Genitive</b></div><div><b>Inessive</b></div><div><b>Instrumental</b></div><div><b>Lative</b></div><div><b>Nominative</b></div></div><div><b>Indefinite</b><div><b>Benefactive</b></div><div><b>Comitative</b></div><div><b>Dative</b></div><div><b>Elative</b></div><div><b>Equative</b></div><div><b>Genitive</b></div><div><b>Inessive</b></div><div><b>Instrumental</b></div><div><b>Lative</b></div><div><b>Nominative</b></div></div></div><div><b>Dual</b><div><b>Definite</b><div><b>Benefactive</b></div><div><b>Comitative</b></div><div><b>Dative</b></div><div><b>Elative</b></div><div><b>Equative</b></div><div><b>Genitive</b></div><div><b>Inessive</b></div><div><b>Instrumental</b></div><div><b>Lative</b></div><div><b>Nominative</b></div></div><div><b>Indefinite</b><div><b>Benefactive</b></div><div><b>Comitative</b></div><div><b>Dative</b></div><div><b>Elative</b></div><div><b>Equative</b></div><div><b>Genitive</b></div><div><b>Inessive</b></div><div><b>Instrumental</b></div><div><b>Lative</b></div><div><b>Nominative</b></div></div></div><div><b>Plural Determinate</b><div><b>Definite</b><div><b>Benefactive</b><em>għall-musraniet</em></div><div><b>Comitative</b><em>mal-musraniet</em></div><div><b>Dative</b><em>lill-musraniet</em></div><div><b>Elative</b><em>mill-musraniet</em></div><div><b>Equative</b><em>bħall-musraniet</em></div><div><b>Genitive</b><em>tal-musraniet</em></div><div><b>Inessive</b><em>fil-musraniet</em></div><div><b>Instrumental</b><em>bil-musraniet</em></div><div><b>Lative</b><em>sal-musraniet</em></div><div><b>Nominative</b><em>il-musraniet</em></div></div><div><b>Indefinite</b><div><b>Benefactive</b><em>għal musraniet</em></div><div><b>Comitative</b><em>ma' musraniet</em></div><div><b>Dative</b><em>lil musraniet</em></div><div><b>Elative</b><em>minn musraniet</em></div><div><b>Equative</b><em>bħal musraniet</em></div><div><b>Genitive</b><em>ta' musraniet</em></div><div><b>Inessive</b><em>f'musraniet</em></div><div><b>Instrumental</b><em>b'musraniet</em></div><div><b>Lative</b><em>sa musraniet</em></div><div><b>Nominative</b><em>musraniet</em></div></div></div><div><b>Plural Indeterminate</b><div><b>Definite</b><div><b>Benefactive</b><em>għall-imsaren</em></div><div><b>Comitative</b><em>mal-imsaren</em></div><div><b>Dative</b><em>lill-imsaren</em></div><div><b>Elative</b><em>mill-imsaren</em></div><div><b>Equative</b><em>bħall-imsaren</em></div><div><b>Genitive</b><em>tal-imsaren</em></div><div><b>Inessive</b><em>fil-imsaren</em></div><div><b>Instrumental</b><em>bil-imsaren</em></div><div><b>Lative</b><em>sal-imsaren</em></div><div><b>Nominative</b><em>il-imsaren</em></div></div><div><b>Indefinite</b><div><b>Benefactive</b><em>għal msaren</em></div><div><b>Comitative</b><em>ma' msaren</em></div><div><b>Dative</b><em>lil msaren</em></div><div><b>Elative</b><em>minn msaren</em></div><div><b>Equative</b><em>bħal msaren</em></div><div><b>Genitive</b><em>ta' msaren</em></div><div><b>Inessive</b><em>fi msaren</em></div><div><b>Instrumental</b><em>bi msaren</em></div><div><b>Lative</b><em>sa msaren</em></div><div><b>Nominative</b><em>msaren</em></div></div></div></div><div><b>g</b><em>Fem</em></div><hr/><div><b>s</b><div><b>Singular Singulative</b><div><b>Definite</b><div><b>Benefactive</b><em>għax-xagħar</em></div><div><b>Comitative</b><em>max-xagħar</em></div><div><b>Dative</b><em>lix-xagħar</em></div><div><b>Elative</b><em>mix-xagħar</em></div><div><b>Equative</b><em>bħax-xagħar</em></div><div><b>Genitive</b><em>tax-xagħar</em></div><div><b>Inessive</b><em>fix-xagħar</em></div><div><b>Instrumental</b><em>bix-xagħar</em></div><div><b>Lative</b><em>sax-xagħar</em></div><div><b>Nominative</b><em>ix-xagħar</em></div></div><div><b>Indefinite</b><div><b>Benefactive</b><em>għal xagħar</em></div><div><b>Comitative</b><em>ma' xagħar</em></div><div><b>Dative</b><em>lil xagħar</em></div><div><b>Elative</b><em>minn xagħar</em></div><div><b>Equative</b><em>bħal xagħar</em></div><div><b>Genitive</b><em>ta' xagħar</em></div><div><b>Inessive</b><em>f'xagħar</em></div><div><b>Instrumental</b><em>b'xagħar</em></div><div><b>Lative</b><em>sa xagħar</em></div><div><b>Nominative</b><em>xagħar</em></div></div></div><div><b>Singular Collective</b><div><b>Definite</b><div><b>Benefactive</b></div><div><b>Comitative</b></div><div><b>Dative</b></div><div><b>Elative</b></div><div><b>Equative</b></div><div><b>Genitive</b></div><div><b>Inessive</b></div><div><b>Instrumental</b></div><div><b>Lative</b></div><div><b>Nominative</b></div></div><div><b>Indefinite</b><div><b>Benefactive</b></div><div><b>Comitative</b></div><div><b>Dative</b></div><div><b>Elative</b></div><div><b>Equative</b></div><div><b>Genitive</b></div><div><b>Inessive</b></div><div><b>Instrumental</b></div><div><b>Lative</b></div><div><b>Nominative</b></div></div></div><div><b>Dual</b><div><b>Definite</b><div><b>Benefactive</b></div><div><b>Comitative</b></div><div><b>Dative</b></div><div><b>Elative</b></div><div><b>Equative</b></div><div><b>Genitive</b></div><div><b>Inessive</b></div><div><b>Instrumental</b></div><div><b>Lative</b></div><div><b>Nominative</b></div></div><div><b>Indefinite</b><div><b>Benefactive</b></div><div><b>Comitative</b></div><div><b>Dative</b></div><div><b>Elative</b></div><div><b>Equative</b></div><div><b>Genitive</b></div><div><b>Inessive</b></div><div><b>Instrumental</b></div><div><b>Lative</b></div><div><b>Nominative</b></div></div></div><div><b>Plural Determinate</b><div><b>Definite</b><div><b>Benefactive</b><em>għax-xagħariet</em></div><div><b>Comitative</b><em>max-xagħariet</em></div><div><b>Dative</b><em>lix-xagħariet</em></div><div><b>Elative</b><em>mix-xagħariet</em></div><div><b>Equative</b><em>bħax-xagħariet</em></div><div><b>Genitive</b><em>tax-xagħariet</em></div><div><b>Inessive</b><em>fix-xagħariet</em></div><div><b>Instrumental</b><em>bix-xagħariet</em></div><div><b>Lative</b><em>sax-xagħariet</em></div><div><b>Nominative</b><em>ix-xagħariet</em></div></div><div><b>Indefinite</b><div><b>Benefactive</b><em>għal xagħariet</em></div><div><b>Comitative</b><em>ma' xagħariet</em></div><div><b>Dative</b><em>lil xagħariet</em></div><div><b>Elative</b><em>minn xagħariet</em></div><div><b>Equative</b><em>bħal xagħariet</em></div><div><b>Genitive</b><em>ta' xagħariet</em></div><div><b>Inessive</b><em>f'xagħariet</em></div><div><b>Instrumental</b><em>b'xagħariet</em></div><div><b>Lative</b><em>sa xagħariet</em></div><div><b>Nominative</b><em>xagħariet</em></div></div></div><div><b>Plural Indeterminate</b><div><b>Definite</b><div><b>Benefactive</b><em>għax-xgħur</em></div><div><b>Comitative</b><em>max-xgħur</em></div><div><b>Dative</b><em>lix-xgħur</em></div><div><b>Elative</b><em>mix-xgħur</em></div><div><b>Equative</b><em>bħax-xgħur</em></div><div><b>Genitive</b><em>tax-xgħur</em></div><div><b>Inessive</b><em>fix-xgħur</em></div><div><b>Instrumental</b><em>bix-xgħur</em></div><div><b>Lative</b><em>sax-xgħur</em></div><div><b>Nominative</b><em>ix-xgħur</em></div></div><div><b>Indefinite</b><div><b>Benefactive</b><em>għal xgħur</em></div><div><b>Comitative</b><em>ma' xgħur</em></div><div><b>Dative</b><em>lil xgħur</em></div><div><b>Elative</b><em>minn xgħur</em></div><div><b>Equative</b><em>bħal xgħur</em></div><div><b>Genitive</b><em>ta' xgħur</em></div><div><b>Inessive</b><em>fi xgħur</em></div><div><b>Instrumental</b><em>bi xgħur</em></div><div><b>Lative</b><em>sa xgħur</em></div><div><b>Nominative</b><em>xgħur</em></div></div></div></div><div><b>g</b><em>Masc</em></div><hr/><div><b>s</b><div><b>Singular Singulative</b><div><b>Definite</b><div><b>Benefactive</b><em>għall-id</em></div><div><b>Comitative</b><em>mal-id</em></div><div><b>Dative</b><em>lill-id</em></div><div><b>Elative</b><em>mill-id</em></div><div><b>Equative</b><em>bħall-id</em></div><div><b>Genitive</b><em>tal-id</em></div><div><b>Inessive</b><em>fl-id</em></div><div><b>Instrumental</b><em>bl-id</em></div><div><b>Lative</b><em>sal-id</em></div><div><b>Nominative</b><em>il-id</em></div></div><div><b>Indefinite</b><div><b>Benefactive</b><em>għal id</em></div><div><b>Comitative</b><em>m'id</em></div><div><b>Dative</b><em>lil id</em></div><div><b>Elative</b><em>minn id</em></div><div><b>Equative</b><em>bħal id</em></div><div><b>Genitive</b><em>t'id</em></div><div><b>Inessive</b><em>f'id</em></div><div><b>Instrumental</b><em>b'id</em></div><div><b>Lative</b><em>s'id</em></div><div><b>Nominative</b><em>id</em></div></div></div><div><b>Singular Collective</b><div><b>Definite</b><div><b>Benefactive</b></div><div><b>Comitative</b></div><div><b>Dative</b></div><div><b>Elative</b></div><div><b>Equative</b></div><div><b>Genitive</b></div><div><b>Inessive</b></div><div><b>Instrumental</b></div><div><b>Lative</b></div><div><b>Nominative</b></div></div><div><b>Indefinite</b><div><b>Benefactive</b></div><div><b>Comitative</b></div><div><b>Dative</b></div><div><b>Elative</b></div><div><b>Equative</b></div><div><b>Genitive</b></div><div><b>Inessive</b></div><div><b>Instrumental</b></div><div><b>Lative</b></div><div><b>Nominative</b></div></div></div><div><b>Dual</b><div><b>Definite</b><div><b>Benefactive</b><em>għall-idejn</em></div><div><b>Comitative</b><em>mal-idejn</em></div><div><b>Dative</b><em>lill-idejn</em></div><div><b>Elative</b><em>mill-idejn</em></div><div><b>Equative</b><em>bħall-idejn</em></div><div><b>Genitive</b><em>tal-idejn</em></div><div><b>Inessive</b><em>fl-idejn</em></div><div><b>Instrumental</b><em>bl-idejn</em></div><div><b>Lative</b><em>sal-idejn</em></div><div><b>Nominative</b><em>il-idejn</em></div></div><div><b>Indefinite</b><div><b>Benefactive</b><em>għal idejn</em></div><div><b>Comitative</b><em>m'idejn</em></div><div><b>Dative</b><em>lil idejn</em></div><div><b>Elative</b><em>minn idejn</em></div><div><b>Equative</b><em>bħal idejn</em></div><div><b>Genitive</b><em>t'idejn</em></div><div><b>Inessive</b><em>f'idejn</em></div><div><b>Instrumental</b><em>b'idejn</em></div><div><b>Lative</b><em>s'idejn</em></div><div><b>Nominative</b><em>idejn</em></div></div></div><div><b>Plural Determinate</b><div><b>Definite</b><div><b>Benefactive</b><em>għall-idejn</em></div><div><b>Comitative</b><em>mal-idejn</em></div><div><b>Dative</b><em>lill-idejn</em></div><div><b>Elative</b><em>mill-idejn</em></div><div><b>Equative</b><em>bħall-idejn</em></div><div><b>Genitive</b><em>tal-idejn</em></div><div><b>Inessive</b><em>fl-idejn</em></div><div><b>Instrumental</b><em>bl-idejn</em></div><div><b>Lative</b><em>sal-idejn</em></div><div><b>Nominative</b><em>il-idejn</em></div></div><div><b>Indefinite</b><div><b>Benefactive</b><em>għal idejn</em></div><div><b>Comitative</b><em>m'idejn</em></div><div><b>Dative</b><em>lil idejn</em></div><div><b>Elative</b><em>minn idejn</em></div><div><b>Equative</b><em>bħal idejn</em></div><div><b>Genitive</b><em>t'idejn</em></div><div><b>Inessive</b><em>f'idejn</em></div><div><b>Instrumental</b><em>b'idejn</em></div><div><b>Lative</b><em>s'idejn</em></div><div><b>Nominative</b><em>idejn</em></div></div></div><div><b>Plural Indeterminate</b><div><b>Definite</b><div><b>Benefactive</b></div><div><b>Comitative</b></div><div><b>Dative</b></div><div><b>Elative</b></div><div><b>Equative</b></div><div><b>Genitive</b></div><div><b>Inessive</b></div><div><b>Instrumental</b></div><div><b>Lative</b></div><div><b>Nominative</b></div></div><div><b>Indefinite</b><div><b>Benefactive</b></div><div><b>Comitative</b></div><div><b>Dative</b></div><div><b>Elative</b></div><div><b>Equative</b></div><div><b>Genitive</b></div><div><b>Inessive</b></div><div><b>Instrumental</b></div><div><b>Lative</b></div><div><b>Nominative</b></div></div></div></div><div><b>g</b><em>Fem</em></div><hr/><div><b>s</b><div><b>Singular Singulative</b><div><b>Definite</b><div><b>Benefactive</b><em>għall-port</em></div><div><b>Comitative</b><em>mal-port</em></div><div><b>Dative</b><em>lill-port</em></div><div><b>Elative</b><em>mill-port</em></div><div><b>Equative</b><em>bħall-port</em></div><div><b>Genitive</b><em>tal-port</em></div><div><b>Inessive</b><em>fil-port</em></div><div><b>Instrumental</b><em>bil-port</em></div><div><b>Lative</b><em>sal-port</em></div><div><b>Nominative</b><em>il-port</em></div></div><div><b>Indefinite</b><div><b>Benefactive</b><em>għal port</em></div><div><b>Comitative</b><em>ma' port</em></div><div><b>Dative</b><em>lil port</em></div><div><b>Elative</b><em>minn port</em></div><div><b>Equative</b><em>bħal port</em></div><div><b>Genitive</b><em>ta' port</em></div><div><b>Inessive</b><em>f'port</em></div><div><b>Instrumental</b><em>b'port</em></div><div><b>Lative</b><em>sa port</em></div><div><b>Nominative</b><em>port</em></div></div></div><div><b>Singular Collective</b><div><b>Definite</b><div><b>Benefactive</b></div><div><b>Comitative</b></div><div><b>Dative</b></div><div><b>Elative</b></div><div><b>Equative</b></div><div><b>Genitive</b></div><div><b>Inessive</b></div><div><b>Instrumental</b></div><div><b>Lative</b></div><div><b>Nominative</b></div></div><div><b>Indefinite</b><div><b>Benefactive</b></div><div><b>Comitative</b></div><div><b>Dative</b></div><div><b>Elative</b></div><div><b>Equative</b></div><div><b>Genitive</b></div><div><b>Inessive</b></div><div><b>Instrumental</b></div><div><b>Lative</b></div><div><b>Nominative</b></div></div></div><div><b>Dual</b><div><b>Definite</b><div><b>Benefactive</b></div><div><b>Comitative</b></div><div><b>Dative</b></div><div><b>Elative</b></div><div><b>Equative</b></div><div><b>Genitive</b></div><div><b>Inessive</b></div><div><b>Instrumental</b></div><div><b>Lative</b></div><div><b>Nominative</b></div></div><div><b>Indefinite</b><div><b>Benefactive</b></div><div><b>Comitative</b></div><div><b>Dative</b></div><div><b>Elative</b></div><div><b>Equative</b></div><div><b>Genitive</b></div><div><b>Inessive</b></div><div><b>Instrumental</b></div><div><b>Lative</b></div><div><b>Nominative</b></div></div></div><div><b>Plural Determinate</b><div><b>Definite</b><div><b>Benefactive</b><em>għall-portijiet</em></div><div><b>Comitative</b><em>mal-portijiet</em></div><div><b>Dative</b><em>lill-portijiet</em></div><div><b>Elative</b><em>mill-portijiet</em></div><div><b>Equative</b><em>bħall-portijiet</em></div><div><b>Genitive</b><em>tal-portijiet</em></div><div><b>Inessive</b><em>fil-portijiet</em></div><div><b>Instrumental</b><em>bil-portijiet</em></div><div><b>Lative</b><em>sal-portijiet</em></div><div><b>Nominative</b><em>il-portijiet</em></div></div><div><b>Indefinite</b><div><b>Benefactive</b><em>għal portijiet</em></div><div><b>Comitative</b><em>ma' portijiet</em></div><div><b>Dative</b><em>lil portijiet</em></div><div><b>Elative</b><em>minn portijiet</em></div><div><b>Equative</b><em>bħal portijiet</em></div><div><b>Genitive</b><em>ta' portijiet</em></div><div><b>Inessive</b><em>f'portijiet</em></div><div><b>Instrumental</b><em>b'portijiet</em></div><div><b>Lative</b><em>sa portijiet</em></div><div><b>Nominative</b><em>portijiet</em></div></div></div><div><b>Plural Indeterminate</b><div><b>Definite</b><div><b>Benefactive</b></div><div><b>Comitative</b></div><div><b>Dative</b></div><div><b>Elative</b></div><div><b>Equative</b></div><div><b>Genitive</b></div><div><b>Inessive</b></div><div><b>Instrumental</b></div><div><b>Lative</b></div><div><b>Nominative</b></div></div><div><b>Indefinite</b><div><b>Benefactive</b></div><div><b>Comitative</b></div><div><b>Dative</b></div><div><b>Elative</b></div><div><b>Equative</b></div><div><b>Genitive</b></div><div><b>Inessive</b></div><div><b>Instrumental</b></div><div><b>Lative</b></div><div><b>Nominative</b></div></div></div></div><div><b>g</b><em>Masc</em></div><hr/><div><b>s</b><div><b>Singular Singulative</b><div><b>Definite</b><div><b>Benefactive</b><em>għall-kappell</em></div><div><b>Comitative</b><em>mal-kappell</em></div><div><b>Dative</b><em>lill-kappell</em></div><div><b>Elative</b><em>mill-kappell</em></div><div><b>Equative</b><em>bħall-kappell</em></div><div><b>Genitive</b><em>tal-kappell</em></div><div><b>Inessive</b><em>fil-kappell</em></div><div><b>Instrumental</b><em>bil-kappell</em></div><div><b>Lative</b><em>sal-kappell</em></div><div><b>Nominative</b><em>il-kappell</em></div></div><div><b>Indefinite</b><div><b>Benefactive</b><em>għal kappell</em></div><div><b>Comitative</b><em>ma' kappell</em></div><div><b>Dative</b><em>lil kappell</em></div><div><b>Elative</b><em>minn kappell</em></div><div><b>Equative</b><em>bħal kappell</em></div><div><b>Genitive</b><em>ta' kappell</em></div><div><b>Inessive</b><em>f'kappell</em></div><div><b>Instrumental</b><em>b'kappell</em></div><div><b>Lative</b><em>sa kappell</em></div><div><b>Nominative</b><em>kappell</em></div></div></div><div><b>Singular Collective</b><div><b>Definite</b><div><b>Benefactive</b></div><div><b>Comitative</b></div><div><b>Dative</b></div><div><b>Elative</b></div><div><b>Equative</b></div><div><b>Genitive</b></div><div><b>Inessive</b></div><div><b>Instrumental</b></div><div><b>Lative</b></div><div><b>Nominative</b></div></div><div><b>Indefinite</b><div><b>Benefactive</b></div><div><b>Comitative</b></div><div><b>Dative</b></div><div><b>Elative</b></div><div><b>Equative</b></div><div><b>Genitive</b></div><div><b>Inessive</b></div><div><b>Instrumental</b></div><div><b>Lative</b></div><div><b>Nominative</b></div></div></div><div><b>Dual</b><div><b>Definite</b><div><b>Benefactive</b></div><div><b>Comitative</b></div><div><b>Dative</b></div><div><b>Elative</b></div><div><b>Equative</b></div><div><b>Genitive</b></div><div><b>Inessive</b></div><div><b>Instrumental</b></div><div><b>Lative</b></div><div><b>Nominative</b></div></div><div><b>Indefinite</b><div><b>Benefactive</b></div><div><b>Comitative</b></div><div><b>Dative</b></div><div><b>Elative</b></div><div><b>Equative</b></div><div><b>Genitive</b></div><div><b>Inessive</b></div><div><b>Instrumental</b></div><div><b>Lative</b></div><div><b>Nominative</b></div></div></div><div><b>Plural Determinate</b><div><b>Definite</b><div><b>Benefactive</b><em>għall-kpiepel</em></div><div><b>Comitative</b><em>mal-kpiepel</em></div><div><b>Dative</b><em>lill-kpiepel</em></div><div><b>Elative</b><em>mill-kpiepel</em></div><div><b>Equative</b><em>bħall-kpiepel</em></div><div><b>Genitive</b><em>tal-kpiepel</em></div><div><b>Inessive</b><em>fil-kpiepel</em></div><div><b>Instrumental</b><em>bil-kpiepel</em></div><div><b>Lative</b><em>sal-kpiepel</em></div><div><b>Nominative</b><em>il-kpiepel</em></div></div><div><b>Indefinite</b><div><b>Benefactive</b><em>għal kpiepel</em></div><div><b>Comitative</b><em>ma' kpiepel</em></div><div><b>Dative</b><em>lil kpiepel</em></div><div><b>Elative</b><em>minn kpiepel</em></div><div><b>Equative</b><em>bħal kpiepel</em></div><div><b>Genitive</b><em>ta' kpiepel</em></div><div><b>Inessive</b><em>fi kpiepel</em></div><div><b>Instrumental</b><em>bi kpiepel</em></div><div><b>Lative</b><em>sa kpiepel</em></div><div><b>Nominative</b><em>kpiepel</em></div></div></div><div><b>Plural Indeterminate</b><div><b>Definite</b><div><b>Benefactive</b></div><div><b>Comitative</b></div><div><b>Dative</b></div><div><b>Elative</b></div><div><b>Equative</b></div><div><b>Genitive</b></div><div><b>Inessive</b></div><div><b>Instrumental</b></div><div><b>Lative</b></div><div><b>Nominative</b></div></div><div><b>Indefinite</b><div><b>Benefactive</b></div><div><b>Comitative</b></div><div><b>Dative</b></div><div><b>Elative</b></div><div><b>Equative</b></div><div><b>Genitive</b></div><div><b>Inessive</b></div><div><b>Instrumental</b></div><div><b>Lative</b></div><div><b>Nominative</b></div></div></div></div><div><b>g</b><em>Masc</em></div><hr/><div><b>s</b><div><b>Singular Singulative</b><div><b>Definite</b><div><b>Benefactive</b><em>għar-ras</em></div><div><b>Comitative</b><em>mar-ras</em></div><div><b>Dative</b><em>lir-ras</em></div><div><b>Elative</b><em>mir-ras</em></div><div><b>Equative</b><em>bħar-ras</em></div><div><b>Genitive</b><em>tar-ras</em></div><div><b>Inessive</b><em>fir-ras</em></div><div><b>Instrumental</b><em>bir-ras</em></div><div><b>Lative</b><em>sar-ras</em></div><div><b>Nominative</b><em>ir-ras</em></div></div><div><b>Indefinite</b><div><b>Benefactive</b><em>għal ras</em></div><div><b>Comitative</b><em>ma' ras</em></div><div><b>Dative</b><em>lil ras</em></div><div><b>Elative</b><em>minn ras</em></div><div><b>Equative</b><em>bħal ras</em></div><div><b>Genitive</b><em>ta' ras</em></div><div><b>Inessive</b><em>f'ras</em></div><div><b>Instrumental</b><em>b'ras</em></div><div><b>Lative</b><em>sa ras</em></div><div><b>Nominative</b><em>ras</em></div></div></div><div><b>Singular Collective</b><div><b>Definite</b><div><b>Benefactive</b></div><div><b>Comitative</b></div><div><b>Dative</b></div><div><b>Elative</b></div><div><b>Equative</b></div><div><b>Genitive</b></div><div><b>Inessive</b></div><div><b>Instrumental</b></div><div><b>Lative</b></div><div><b>Nominative</b></div></div><div><b>Indefinite</b><div><b>Benefactive</b></div><div><b>Comitative</b></div><div><b>Dative</b></div><div><b>Elative</b></div><div><b>Equative</b></div><div><b>Genitive</b></div><div><b>Inessive</b></div><div><b>Instrumental</b></div><div><b>Lative</b></div><div><b>Nominative</b></div></div></div><div><b>Dual</b><div><b>Definite</b><div><b>Benefactive</b></div><div><b>Comitative</b></div><div><b>Dative</b></div><div><b>Elative</b></div><div><b>Equative</b></div><div><b>Genitive</b></div><div><b>Inessive</b></div><div><b>Instrumental</b></div><div><b>Lative</b></div><div><b>Nominative</b></div></div><div><b>Indefinite</b><div><b>Benefactive</b></div><div><b>Comitative</b></div><div><b>Dative</b></div><div><b>Elative</b></div><div><b>Equative</b></div><div><b>Genitive</b></div><div><b>Inessive</b></div><div><b>Instrumental</b></div><div><b>Lative</b></div><div><b>Nominative</b></div></div></div><div><b>Plural Determinate</b><div><b>Definite</b><div><b>Benefactive</b><em>għall-irjus</em></div><div><b>Comitative</b><em>mal-irjus</em></div><div><b>Dative</b><em>lill-irjus</em></div><div><b>Elative</b><em>mill-irjus</em></div><div><b>Equative</b><em>bħall-irjus</em></div><div><b>Genitive</b><em>tal-irjus</em></div><div><b>Inessive</b><em>fil-irjus</em></div><div><b>Instrumental</b><em>bil-irjus</em></div><div><b>Lative</b><em>sal-irjus</em></div><div><b>Nominative</b><em>il-irjus</em></div></div><div><b>Indefinite</b><div><b>Benefactive</b><em>għal rjus</em></div><div><b>Comitative</b><em>ma' rjus</em></div><div><b>Dative</b><em>lil rjus</em></div><div><b>Elative</b><em>minn rjus</em></div><div><b>Equative</b><em>bħal rjus</em></div><div><b>Genitive</b><em>ta' rjus</em></div><div><b>Inessive</b><em>fi rjus</em></div><div><b>Instrumental</b><em>bi rjus</em></div><div><b>Lative</b><em>sa rjus</em></div><div><b>Nominative</b><em>rjus</em></div></div></div><div><b>Plural Indeterminate</b><div><b>Definite</b><div><b>Benefactive</b></div><div><b>Comitative</b></div><div><b>Dative</b></div><div><b>Elative</b></div><div><b>Equative</b></div><div><b>Genitive</b></div><div><b>Inessive</b></div><div><b>Instrumental</b></div><div><b>Lative</b></div><div><b>Nominative</b></div></div><div><b>Indefinite</b><div><b>Benefactive</b></div><div><b>Comitative</b></div><div><b>Dative</b></div><div><b>Elative</b></div><div><b>Equative</b></div><div><b>Genitive</b></div><div><b>Inessive</b></div><div><b>Instrumental</b></div><div><b>Lative</b></div><div><b>Nominative</b></div></div></div></div><div><b>g</b><em>Fem</em></div><hr/><div><b>s</b><div><b>Singular Singulative</b><div><b>Definite</b><div><b>Benefactive</b><em>għall-qalb</em></div><div><b>Comitative</b><em>mal-qalb</em></div><div><b>Dative</b><em>lill-qalb</em></div><div><b>Elative</b><em>mill-qalb</em></div><div><b>Equative</b><em>bħall-qalb</em></div><div><b>Genitive</b><em>tal-qalb</em></div><div><b>Inessive</b><em>fil-qalb</em></div><div><b>Instrumental</b><em>bil-qalb</em></div><div><b>Lative</b><em>sal-qalb</em></div><div><b>Nominative</b><em>il-qalb</em></div></div><div><b>Indefinite</b><div><b>Benefactive</b><em>għal qalb</em></div><div><b>Comitative</b><em>ma' qalb</em></div><div><b>Dative</b><em>lil qalb</em></div><div><b>Elative</b><em>minn qalb</em></div><div><b>Equative</b><em>bħal qalb</em></div><div><b>Genitive</b><em>ta' qalb</em></div><div><b>Inessive</b><em>f'qalb</em></div><div><b>Instrumental</b><em>b'qalb</em></div><div><b>Lative</b><em>sa qalb</em></div><div><b>Nominative</b><em>qalb</em></div></div></div><div><b>Singular Collective</b><div><b>Definite</b><div><b>Benefactive</b></div><div><b>Comitative</b></div><div><b>Dative</b></div><div><b>Elative</b></div><div><b>Equative</b></div><div><b>Genitive</b></div><div><b>Inessive</b></div><div><b>Instrumental</b></div><div><b>Lative</b></div><div><b>Nominative</b></div></div><div><b>Indefinite</b><div><b>Benefactive</b></div><div><b>Comitative</b></div><div><b>Dative</b></div><div><b>Elative</b></div><div><b>Equative</b></div><div><b>Genitive</b></div><div><b>Inessive</b></div><div><b>Instrumental</b></div><div><b>Lative</b></div><div><b>Nominative</b></div></div></div><div><b>Dual</b><div><b>Definite</b><div><b>Benefactive</b></div><div><b>Comitative</b></div><div><b>Dative</b></div><div><b>Elative</b></div><div><b>Equative</b></div><div><b>Genitive</b></div><div><b>Inessive</b></div><div><b>Instrumental</b></div><div><b>Lative</b></div><div><b>Nominative</b></div></div><div><b>Indefinite</b><div><b>Benefactive</b></div><div><b>Comitative</b></div><div><b>Dative</b></div><div><b>Elative</b></div><div><b>Equative</b></div><div><b>Genitive</b></div><div><b>Inessive</b></div><div><b>Instrumental</b></div><div><b>Lative</b></div><div><b>Nominative</b></div></div></div><div><b>Plural Determinate</b><div><b>Definite</b><div><b>Benefactive</b><em>għall-qlub</em></div><div><b>Comitative</b><em>mal-qlub</em></div><div><b>Dative</b><em>lill-qlub</em></div><div><b>Elative</b><em>mill-qlub</em></div><div><b>Equative</b><em>bħall-qlub</em></div><div><b>Genitive</b><em>tal-qlub</em></div><div><b>Inessive</b><em>fil-qlub</em></div><div><b>Instrumental</b><em>bil-qlub</em></div><div><b>Lative</b><em>sal-qlub</em></div><div><b>Nominative</b><em>il-qlub</em></div></div><div><b>Indefinite</b><div><b>Benefactive</b><em>għal qlub</em></div><div><b>Comitative</b><em>ma' qlub</em></div><div><b>Dative</b><em>lil qlub</em></div><div><b>Elative</b><em>minn qlub</em></div><div><b>Equative</b><em>bħal qlub</em></div><div><b>Genitive</b><em>ta' qlub</em></div><div><b>Inessive</b><em>fi qlub</em></div><div><b>Instrumental</b><em>bi qlub</em></div><div><b>Lative</b><em>sa qlub</em></div><div><b>Nominative</b><em>qlub</em></div></div></div><div><b>Plural Indeterminate</b><div><b>Definite</b><div><b>Benefactive</b></div><div><b>Comitative</b></div><div><b>Dative</b></div><div><b>Elative</b></div><div><b>Equative</b></div><div><b>Genitive</b></div><div><b>Inessive</b></div><div><b>Instrumental</b></div><div><b>Lative</b></div><div><b>Nominative</b></div></div><div><b>Indefinite</b><div><b>Benefactive</b></div><div><b>Comitative</b></div><div><b>Dative</b></div><div><b>Elative</b></div><div><b>Equative</b></div><div><b>Genitive</b></div><div><b>Inessive</b></div><div><b>Instrumental</b></div><div><b>Lative</b></div><div><b>Nominative</b></div></div></div></div><div><b>g</b><em>Fem</em></div><hr/><div><b>s</b><div><b>Singular Singulative</b><div><b>Definite</b><div><b>Benefactive</b><em>għall-għolja</em></div><div><b>Comitative</b><em>mal-għolja</em></div><div><b>Dative</b><em>lill-għolja</em></div><div><b>Elative</b><em>mill-għolja</em></div><div><b>Equative</b><em>bħall-għolja</em></div><div><b>Genitive</b><em>tal-għolja</em></div><div><b>Inessive</b><em>fl-għolja</em></div><div><b>Instrumental</b><em>bl-għolja</em></div><div><b>Lative</b><em>sal-għolja</em></div><div><b>Nominative</b><em>il-għolja</em></div></div><div><b>Indefinite</b><div><b>Benefactive</b><em>għal għolja</em></div><div><b>Comitative</b><em>m'għolja</em></div><div><b>Dative</b><em>lil għolja</em></div><div><b>Elative</b><em>minn għolja</em></div><div><b>Equative</b><em>bħal għolja</em></div><div><b>Genitive</b><em>t'għolja</em></div><div><b>Inessive</b><em>f'għolja</em></div><div><b>Instrumental</b><em>b'għolja</em></div><div><b>Lative</b><em>s'għolja</em></div><div><b>Nominative</b><em>għolja</em></div></div></div><div><b>Singular Collective</b><div><b>Definite</b><div><b>Benefactive</b></div><div><b>Comitative</b></div><div><b>Dative</b></div><div><b>Elative</b></div><div><b>Equative</b></div><div><b>Genitive</b></div><div><b>Inessive</b></div><div><b>Instrumental</b></div><div><b>Lative</b></div><div><b>Nominative</b></div></div><div><b>Indefinite</b><div><b>Benefactive</b></div><div><b>Comitative</b></div><div><b>Dative</b></div><div><b>Elative</b></div><div><b>Equative</b></div><div><b>Genitive</b></div><div><b>Inessive</b></div><div><b>Instrumental</b></div><div><b>Lative</b></div><div><b>Nominative</b></div></div></div><div><b>Dual</b><div><b>Definite</b><div><b>Benefactive</b></div><div><b>Comitative</b></div><div><b>Dative</b></div><div><b>Elative</b></div><div><b>Equative</b></div><div><b>Genitive</b></div><div><b>Inessive</b></div><div><b>Instrumental</b></div><div><b>Lative</b></div><div><b>Nominative</b></div></div><div><b>Indefinite</b><div><b>Benefactive</b></div><div><b>Comitative</b></div><div><b>Dative</b></div><div><b>Elative</b></div><div><b>Equative</b></div><div><b>Genitive</b></div><div><b>Inessive</b></div><div><b>Instrumental</b></div><div><b>Lative</b></div><div><b>Nominative</b></div></div></div><div><b>Plural Determinate</b><div><b>Definite</b><div><b>Benefactive</b><em>għall-għoljiet</em></div><div><b>Comitative</b><em>mal-għoljiet</em></div><div><b>Dative</b><em>lill-għoljiet</em></div><div><b>Elative</b><em>mill-għoljiet</em></div><div><b>Equative</b><em>bħall-għoljiet</em></div><div><b>Genitive</b><em>tal-għoljiet</em></div><div><b>Inessive</b><em>fl-għoljiet</em></div><div><b>Instrumental</b><em>bl-għoljiet</em></div><div><b>Lative</b><em>sal-għoljiet</em></div><div><b>Nominative</b><em>il-għoljiet</em></div></div><div><b>Indefinite</b><div><b>Benefactive</b><em>għal għoljiet</em></div><div><b>Comitative</b><em>m'għoljiet</em></div><div><b>Dative</b><em>lil għoljiet</em></div><div><b>Elative</b><em>minn għoljiet</em></div><div><b>Equative</b><em>bħal għoljiet</em></div><div><b>Genitive</b><em>t'għoljiet</em></div><div><b>Inessive</b><em>f'għoljiet</em></div><div><b>Instrumental</b><em>b'għoljiet</em></div><div><b>Lative</b><em>s'għoljiet</em></div><div><b>Nominative</b><em>għoljiet</em></div></div></div><div><b>Plural Indeterminate</b><div><b>Definite</b><div><b>Benefactive</b></div><div><b>Comitative</b></div><div><b>Dative</b></div><div><b>Elative</b></div><div><b>Equative</b></div><div><b>Genitive</b></div><div><b>Inessive</b></div><div><b>Instrumental</b></div><div><b>Lative</b></div><div><b>Nominative</b></div></div><div><b>Indefinite</b><div><b>Benefactive</b></div><div><b>Comitative</b></div><div><b>Dative</b></div><div><b>Elative</b></div><div><b>Equative</b></div><div><b>Genitive</b></div><div><b>Inessive</b></div><div><b>Instrumental</b></div><div><b>Lative</b></div><div><b>Nominative</b></div></div></div></div><div><b>g</b><em>Fem</em></div><hr/><div><b>s</b><div><b>Singular Singulative</b><div><b>Definite</b><div><b>Benefactive</b><em>għall-ħorn</em></div><div><b>Comitative</b><em>mal-ħorn</em></div><div><b>Dative</b><em>lill-ħorn</em></div><div><b>Elative</b><em>mill-ħorn</em></div><div><b>Equative</b><em>bħall-ħorn</em></div><div><b>Genitive</b><em>tal-ħorn</em></div><div><b>Inessive</b><em>fil-ħorn</em></div><div><b>Instrumental</b><em>bil-ħorn</em></div><div><b>Lative</b><em>sal-ħorn</em></div><div><b>Nominative</b><em>il-ħorn</em></div></div><div><b>Indefinite</b><div><b>Benefactive</b><em>għal ħorn</em></div><div><b>Comitative</b><em>ma' ħorn</em></div><div><b>Dative</b><em>lil ħorn</em></div><div><b>Elative</b><em>minn ħorn</em></div><div><b>Equative</b><em>bħal ħorn</em></div><div><b>Genitive</b><em>ta' ħorn</em></div><div><b>Inessive</b><em>f'ħorn</em></div><div><b>Instrumental</b><em>b'ħorn</em></div><div><b>Lative</b><em>sa ħorn</em></div><div><b>Nominative</b><em>ħorn</em></div></div></div><div><b>Singular Collective</b><div><b>Definite</b><div><b>Benefactive</b></div><div><b>Comitative</b></div><div><b>Dative</b></div><div><b>Elative</b></div><div><b>Equative</b></div><div><b>Genitive</b></div><div><b>Inessive</b></div><div><b>Instrumental</b></div><div><b>Lative</b></div><div><b>Nominative</b></div></div><div><b>Indefinite</b><div><b>Benefactive</b></div><div><b>Comitative</b></div><div><b>Dative</b></div><div><b>Elative</b></div><div><b>Equative</b></div><div><b>Genitive</b></div><div><b>Inessive</b></div><div><b>Instrumental</b></div><div><b>Lative</b></div><div><b>Nominative</b></div></div></div><div><b>Dual</b><div><b>Definite</b><div><b>Benefactive</b></div><div><b>Comitative</b></div><div><b>Dative</b></div><div><b>Elative</b></div><div><b>Equative</b></div><div><b>Genitive</b></div><div><b>Inessive</b></div><div><b>Instrumental</b></div><div><b>Lative</b></div><div><b>Nominative</b></div></div><div><b>Indefinite</b><div><b>Benefactive</b></div><div><b>Comitative</b></div><div><b>Dative</b></div><div><b>Elative</b></div><div><b>Equative</b></div><div><b>Genitive</b></div><div><b>Inessive</b></div><div><b>Instrumental</b></div><div><b>Lative</b></div><div><b>Nominative</b></div></div></div><div><b>Plural Determinate</b><div><b>Definite</b><div><b>Benefactive</b><em>għall-ħornijiet</em></div><div><b>Comitative</b><em>mal-ħornijiet</em></div><div><b>Dative</b><em>lill-ħornijiet</em></div><div><b>Elative</b><em>mill-ħornijiet</em></div><div><b>Equative</b><em>bħall-ħornijiet</em></div><div><b>Genitive</b><em>tal-ħornijiet</em></div><div><b>Inessive</b><em>fil-ħornijiet</em></div><div><b>Instrumental</b><em>bil-ħornijiet</em></div><div><b>Lative</b><em>sal-ħornijiet</em></div><div><b>Nominative</b><em>il-ħornijiet</em></div></div><div><b>Indefinite</b><div><b>Benefactive</b><em>għal ħornijiet</em></div><div><b>Comitative</b><em>ma' ħornijiet</em></div><div><b>Dative</b><em>lil ħornijiet</em></div><div><b>Elative</b><em>minn ħornijiet</em></div><div><b>Equative</b><em>bħal ħornijiet</em></div><div><b>Genitive</b><em>ta' ħornijiet</em></div><div><b>Inessive</b><em>f'ħornijiet</em></div><div><b>Instrumental</b><em>b'ħornijiet</em></div><div><b>Lative</b><em>sa ħornijiet</em></div><div><b>Nominative</b><em>ħornijiet</em></div></div></div><div><b>Plural Indeterminate</b><div><b>Definite</b><div><b>Benefactive</b></div><div><b>Comitative</b></div><div><b>Dative</b></div><div><b>Elative</b></div><div><b>Equative</b></div><div><b>Genitive</b></div><div><b>Inessive</b></div><div><b>Instrumental</b></div><div><b>Lative</b></div><div><b>Nominative</b></div></div><div><b>Indefinite</b><div><b>Benefactive</b></div><div><b>Comitative</b></div><div><b>Dative</b></div><div><b>Elative</b></div><div><b>Equative</b></div><div><b>Genitive</b></div><div><b>Inessive</b></div><div><b>Instrumental</b></div><div><b>Lative</b></div><div><b>Nominative</b></div></div></div></div><div><b>g</b><em>Masc</em></div><hr/><div><b>s</b><div><b>Singular Singulative</b><div><b>Definite</b><div><b>Benefactive</b><em>għaż-żiemel</em></div><div><b>Comitative</b><em>maż-żiemel</em></div><div><b>Dative</b><em>liż-żiemel</em></div><div><b>Elative</b><em>miż-żiemel</em></div><div><b>Equative</b><em>bħaż-żiemel</em></div><div><b>Genitive</b><em>taż-żiemel</em></div><div><b>Inessive</b><em>fiż-żiemel</em></div><div><b>Instrumental</b><em>biż-żiemel</em></div><div><b>Lative</b><em>saż-żiemel</em></div><div><b>Nominative</b><em>iż-żiemel</em></div></div><div><b>Indefinite</b><div><b>Benefactive</b><em>għal żiemel</em></div><div><b>Comitative</b><em>ma' żiemel</em></div><div><b>Dative</b><em>lil żiemel</em></div><div><b>Elative</b><em>minn żiemel</em></div><div><b>Equative</b><em>bħal żiemel</em></div><div><b>Genitive</b><em>ta' żiemel</em></div><div><b>Inessive</b><em>f'żiemel</em></div><div><b>Instrumental</b><em>b'żiemel</em></div><div><b>Lative</b><em>sa żiemel</em></div><div><b>Nominative</b><em>żiemel</em></div></div></div><div><b>Singular Collective</b><div><b>Definite</b><div><b>Benefactive</b></div><div><b>Comitative</b></div><div><b>Dative</b></div><div><b>Elative</b></div><div><b>Equative</b></div><div><b>Genitive</b></div><div><b>Inessive</b></div><div><b>Instrumental</b></div><div><b>Lative</b></div><div><b>Nominative</b></div></div><div><b>Indefinite</b><div><b>Benefactive</b></div><div><b>Comitative</b></div><div><b>Dative</b></div><div><b>Elative</b></div><div><b>Equative</b></div><div><b>Genitive</b></div><div><b>Inessive</b></div><div><b>Instrumental</b></div><div><b>Lative</b></div><div><b>Nominative</b></div></div></div><div><b>Dual</b><div><b>Definite</b><div><b>Benefactive</b></div><div><b>Comitative</b></div><div><b>Dative</b></div><div><b>Elative</b></div><div><b>Equative</b></div><div><b>Genitive</b></div><div><b>Inessive</b></div><div><b>Instrumental</b></div><div><b>Lative</b></div><div><b>Nominative</b></div></div><div><b>Indefinite</b><div><b>Benefactive</b></div><div><b>Comitative</b></div><div><b>Dative</b></div><div><b>Elative</b></div><div><b>Equative</b></div><div><b>Genitive</b></div><div><b>Inessive</b></div><div><b>Instrumental</b></div><div><b>Lative</b></div><div><b>Nominative</b></div></div></div><div><b>Plural Determinate</b><div><b>Definite</b><div><b>Benefactive</b><em>għaż-żwiemel</em></div><div><b>Comitative</b><em>maż-żwiemel</em></div><div><b>Dative</b><em>liż-żwiemel</em></div><div><b>Elative</b><em>miż-żwiemel</em></div><div><b>Equative</b><em>bħaż-żwiemel</em></div><div><b>Genitive</b><em>taż-żwiemel</em></div><div><b>Inessive</b><em>fiż-żwiemel</em></div><div><b>Instrumental</b><em>biż-żwiemel</em></div><div><b>Lative</b><em>saż-żwiemel</em></div><div><b>Nominative</b><em>iż-żwiemel</em></div></div><div><b>Indefinite</b><div><b>Benefactive</b><em>għal żwiemel</em></div><div><b>Comitative</b><em>ma' żwiemel</em></div><div><b>Dative</b><em>lil żwiemel</em></div><div><b>Elative</b><em>minn żwiemel</em></div><div><b>Equative</b><em>bħal żwiemel</em></div><div><b>Genitive</b><em>ta' żwiemel</em></div><div><b>Inessive</b><em>fi żwiemel</em></div><div><b>Instrumental</b><em>bi żwiemel</em></div><div><b>Lative</b><em>sa żwiemel</em></div><div><b>Nominative</b><em>żwiemel</em></div></div></div><div><b>Plural Indeterminate</b><div><b>Definite</b><div><b>Benefactive</b></div><div><b>Comitative</b></div><div><b>Dative</b></div><div><b>Elative</b></div><div><b>Equative</b></div><div><b>Genitive</b></div><div><b>Inessive</b></div><div><b>Instrumental</b></div><div><b>Lative</b></div><div><b>Nominative</b></div></div><div><b>Indefinite</b><div><b>Benefactive</b></div><div><b>Comitative</b></div><div><b>Dative</b></div><div><b>Elative</b></div><div><b>Equative</b></div><div><b>Genitive</b></div><div><b>Inessive</b></div><div><b>Instrumental</b></div><div><b>Lative</b></div><div><b>Nominative</b></div></div></div></div><div><b>g</b><em>Masc</em></div><hr/><div><b>s</b><div><b>Singular Singulative</b><div><b>Definite</b><div><b>Benefactive</b><em>għad-dar</em></div><div><b>Comitative</b><em>mad-dar</em></div><div><b>Dative</b><em>lid-dar</em></div><div><b>Elative</b><em>mid-dar</em></div><div><b>Equative</b><em>bħad-dar</em></div><div><b>Genitive</b><em>tad-dar</em></div><div><b>Inessive</b><em>fid-dar</em></div><div><b>Instrumental</b><em>bid-dar</em></div><div><b>Lative</b><em>sad-dar</em></div><div><b>Nominative</b><em>id-dar</em></div></div><div><b>Indefinite</b><div><b>Benefactive</b><em>għal dar</em></div><div><b>Comitative</b><em>ma' dar</em></div><div><b>Dative</b><em>lil dar</em></div><div><b>Elative</b><em>minn dar</em></div><div><b>Equative</b><em>bħal dar</em></div><div><b>Genitive</b><em>ta' dar</em></div><div><b>Inessive</b><em>f'dar</em></div><div><b>Instrumental</b><em>b'dar</em></div><div><b>Lative</b><em>sa dar</em></div><div><b>Nominative</b><em>dar</em></div></div></div><div><b>Singular Collective</b><div><b>Definite</b><div><b>Benefactive</b></div><div><b>Comitative</b></div><div><b>Dative</b></div><div><b>Elative</b></div><div><b>Equative</b></div><div><b>Genitive</b></div><div><b>Inessive</b></div><div><b>Instrumental</b></div><div><b>Lative</b></div><div><b>Nominative</b></div></div><div><b>Indefinite</b><div><b>Benefactive</b></div><div><b>Comitative</b></div><div><b>Dative</b></div><div><b>Elative</b></div><div><b>Equative</b></div><div><b>Genitive</b></div><div><b>Inessive</b></div><div><b>Instrumental</b></div><div><b>Lative</b></div><div><b>Nominative</b></div></div></div><div><b>Dual</b><div><b>Definite</b><div><b>Benefactive</b></div><div><b>Comitative</b></div><div><b>Dative</b></div><div><b>Elative</b></div><div><b>Equative</b></div><div><b>Genitive</b></div><div><b>Inessive</b></div><div><b>Instrumental</b></div><div><b>Lative</b></div><div><b>Nominative</b></div></div><div><b>Indefinite</b><div><b>Benefactive</b></div><div><b>Comitative</b></div><div><b>Dative</b></div><div><b>Elative</b></div><div><b>Equative</b></div><div><b>Genitive</b></div><div><b>Inessive</b></div><div><b>Instrumental</b></div><div><b>Lative</b></div><div><b>Nominative</b></div></div></div><div><b>Plural Determinate</b><div><b>Definite</b><div><b>Benefactive</b><em>għad-djar</em></div><div><b>Comitative</b><em>mad-djar</em></div><div><b>Dative</b><em>lid-djar</em></div><div><b>Elative</b><em>mid-djar</em></div><div><b>Equative</b><em>bħad-djar</em></div><div><b>Genitive</b><em>tad-djar</em></div><div><b>Inessive</b><em>fid-djar</em></div><div><b>Instrumental</b><em>bid-djar</em></div><div><b>Lative</b><em>sad-djar</em></div><div><b>Nominative</b><em>id-djar</em></div></div><div><b>Indefinite</b><div><b>Benefactive</b><em>għal djar</em></div><div><b>Comitative</b><em>ma' djar</em></div><div><b>Dative</b><em>lil djar</em></div><div><b>Elative</b><em>minn djar</em></div><div><b>Equative</b><em>bħal djar</em></div><div><b>Genitive</b><em>ta' djar</em></div><div><b>Inessive</b><em>fi djar</em></div><div><b>Instrumental</b><em>bi djar</em></div><div><b>Lative</b><em>sa djar</em></div><div><b>Nominative</b><em>djar</em></div></div></div><div><b>Plural Indeterminate</b><div><b>Definite</b><div><b>Benefactive</b></div><div><b>Comitative</b></div><div><b>Dative</b></div><div><b>Elative</b></div><div><b>Equative</b></div><div><b>Genitive</b></div><div><b>Inessive</b></div><div><b>Instrumental</b></div><div><b>Lative</b></div><div><b>Nominative</b></div></div><div><b>Indefinite</b><div><b>Benefactive</b></div><div><b>Comitative</b></div><div><b>Dative</b></div><div><b>Elative</b></div><div><b>Equative</b></div><div><b>Genitive</b></div><div><b>Inessive</b></div><div><b>Instrumental</b></div><div><b>Lative</b></div><div><b>Nominative</b></div></div></div></div><div><b>g</b><em>Fem</em></div><hr/><div><b>s</b><div><b>Singular Singulative</b><div><b>Definite</b><div><b>Benefactive</b><em>għar-raġel</em></div><div><b>Comitative</b><em>mar-raġel</em></div><div><b>Dative</b><em>lir-raġel</em></div><div><b>Elative</b><em>mir-raġel</em></div><div><b>Equative</b><em>bħar-raġel</em></div><div><b>Genitive</b><em>tar-raġel</em></div><div><b>Inessive</b><em>fir-raġel</em></div><div><b>Instrumental</b><em>bir-raġel</em></div><div><b>Lative</b><em>sar-raġel</em></div><div><b>Nominative</b><em>ir-raġel</em></div></div><div><b>Indefinite</b><div><b>Benefactive</b><em>għal raġel</em></div><div><b>Comitative</b><em>ma' raġel</em></div><div><b>Dative</b><em>lil raġel</em></div><div><b>Elative</b><em>minn raġel</em></div><div><b>Equative</b><em>bħal raġel</em></div><div><b>Genitive</b><em>ta' raġel</em></div><div><b>Inessive</b><em>f'raġel</em></div><div><b>Instrumental</b><em>b'raġel</em></div><div><b>Lative</b><em>sa raġel</em></div><div><b>Nominative</b><em>raġel</em></div></div></div><div><b>Singular Collective</b><div><b>Definite</b><div><b>Benefactive</b></div><div><b>Comitative</b></div><div><b>Dative</b></div><div><b>Elative</b></div><div><b>Equative</b></div><div><b>Genitive</b></div><div><b>Inessive</b></div><div><b>Instrumental</b></div><div><b>Lative</b></div><div><b>Nominative</b></div></div><div><b>Indefinite</b><div><b>Benefactive</b></div><div><b>Comitative</b></div><div><b>Dative</b></div><div><b>Elative</b></div><div><b>Equative</b></div><div><b>Genitive</b></div><div><b>Inessive</b></div><div><b>Instrumental</b></div><div><b>Lative</b></div><div><b>Nominative</b></div></div></div><div><b>Dual</b><div><b>Definite</b><div><b>Benefactive</b></div><div><b>Comitative</b></div><div><b>Dative</b></div><div><b>Elative</b></div><div><b>Equative</b></div><div><b>Genitive</b></div><div><b>Inessive</b></div><div><b>Instrumental</b></div><div><b>Lative</b></div><div><b>Nominative</b></div></div><div><b>Indefinite</b><div><b>Benefactive</b></div><div><b>Comitative</b></div><div><b>Dative</b></div><div><b>Elative</b></div><div><b>Equative</b></div><div><b>Genitive</b></div><div><b>Inessive</b></div><div><b>Instrumental</b></div><div><b>Lative</b></div><div><b>Nominative</b></div></div></div><div><b>Plural Determinate</b><div><b>Definite</b><div><b>Benefactive</b><em>għall-irġiel</em></div><div><b>Comitative</b><em>mal-irġiel</em></div><div><b>Dative</b><em>lill-irġiel</em></div><div><b>Elative</b><em>mill-irġiel</em></div><div><b>Equative</b><em>bħall-irġiel</em></div><div><b>Genitive</b><em>tal-irġiel</em></div><div><b>Inessive</b><em>fil-irġiel</em></div><div><b>Instrumental</b><em>bil-irġiel</em></div><div><b>Lative</b><em>sal-irġiel</em></div><div><b>Nominative</b><em>il-irġiel</em></div></div><div><b>Indefinite</b><div><b>Benefactive</b><em>għal rġiel</em></div><div><b>Comitative</b><em>ma' rġiel</em></div><div><b>Dative</b><em>lil rġiel</em></div><div><b>Elative</b><em>minn rġiel</em></div><div><b>Equative</b><em>bħal rġiel</em></div><div><b>Genitive</b><em>ta' rġiel</em></div><div><b>Inessive</b><em>fi rġiel</em></div><div><b>Instrumental</b><em>bi rġiel</em></div><div><b>Lative</b><em>sa rġiel</em></div><div><b>Nominative</b><em>rġiel</em></div></div></div><div><b>Plural Indeterminate</b><div><b>Definite</b><div><b>Benefactive</b></div><div><b>Comitative</b></div><div><b>Dative</b></div><div><b>Elative</b></div><div><b>Equative</b></div><div><b>Genitive</b></div><div><b>Inessive</b></div><div><b>Instrumental</b></div><div><b>Lative</b></div><div><b>Nominative</b></div></div><div><b>Indefinite</b><div><b>Benefactive</b></div><div><b>Comitative</b></div><div><b>Dative</b></div><div><b>Elative</b></div><div><b>Equative</b></div><div><b>Genitive</b></div><div><b>Inessive</b></div><div><b>Instrumental</b></div><div><b>Lative</b></div><div><b>Nominative</b></div></div></div></div><div><b>g</b><em>Masc</em></div><hr/><div><b>s</b><div><b>Singular Singulative</b><div><b>Definite</b><div><b>Benefactive</b><em>għas-silġ</em></div><div><b>Comitative</b><em>mas-silġ</em></div><div><b>Dative</b><em>lis-silġ</em></div><div><b>Elative</b><em>mis-silġ</em></div><div><b>Equative</b><em>bħas-silġ</em></div><div><b>Genitive</b><em>tas-silġ</em></div><div><b>Inessive</b><em>fis-silġ</em></div><div><b>Instrumental</b><em>bis-silġ</em></div><div><b>Lative</b><em>sas-silġ</em></div><div><b>Nominative</b><em>is-silġ</em></div></div><div><b>Indefinite</b><div><b>Benefactive</b><em>għal silġ</em></div><div><b>Comitative</b><em>ma' silġ</em></div><div><b>Dative</b><em>lil silġ</em></div><div><b>Elative</b><em>minn silġ</em></div><div><b>Equative</b><em>bħal silġ</em></div><div><b>Genitive</b><em>ta' silġ</em></div><div><b>Inessive</b><em>f'silġ</em></div><div><b>Instrumental</b><em>b'silġ</em></div><div><b>Lative</b><em>sa silġ</em></div><div><b>Nominative</b><em>silġ</em></div></div></div><div><b>Singular Collective</b><div><b>Definite</b><div><b>Benefactive</b></div><div><b>Comitative</b></div><div><b>Dative</b></div><div><b>Elative</b></div><div><b>Equative</b></div><div><b>Genitive</b></div><div><b>Inessive</b></div><div><b>Instrumental</b></div><div><b>Lative</b></div><div><b>Nominative</b></div></div><div><b>Indefinite</b><div><b>Benefactive</b></div><div><b>Comitative</b></div><div><b>Dative</b></div><div><b>Elative</b></div><div><b>Equative</b></div><div><b>Genitive</b></div><div><b>Inessive</b></div><div><b>Instrumental</b></div><div><b>Lative</b></div><div><b>Nominative</b></div></div></div><div><b>Dual</b><div><b>Definite</b><div><b>Benefactive</b></div><div><b>Comitative</b></div><div><b>Dative</b></div><div><b>Elative</b></div><div><b>Equative</b></div><div><b>Genitive</b></div><div><b>Inessive</b></div><div><b>Instrumental</b></div><div><b>Lative</b></div><div><b>Nominative</b></div></div><div><b>Indefinite</b><div><b>Benefactive</b></div><div><b>Comitative</b></div><div><b>Dative</b></div><div><b>Elative</b></div><div><b>Equative</b></div><div><b>Genitive</b></div><div><b>Inessive</b></div><div><b>Instrumental</b></div><div><b>Lative</b></div><div><b>Nominative</b></div></div></div><div><b>Plural Determinate</b><div><b>Definite</b><div><b>Benefactive</b><em>għas-silġiet</em></div><div><b>Comitative</b><em>mas-silġiet</em></div><div><b>Dative</b><em>lis-silġiet</em></div><div><b>Elative</b><em>mis-silġiet</em></div><div><b>Equative</b><em>bħas-silġiet</em></div><div><b>Genitive</b><em>tas-silġiet</em></div><div><b>Inessive</b><em>fis-silġiet</em></div><div><b>Instrumental</b><em>bis-silġiet</em></div><div><b>Lative</b><em>sas-silġiet</em></div><div><b>Nominative</b><em>is-silġiet</em></div></div><div><b>Indefinite</b><div><b>Benefactive</b><em>għal silġiet</em></div><div><b>Comitative</b><em>ma' silġiet</em></div><div><b>Dative</b><em>lil silġiet</em></div><div><b>Elative</b><em>minn silġiet</em></div><div><b>Equative</b><em>bħal silġiet</em></div><div><b>Genitive</b><em>ta' silġiet</em></div><div><b>Inessive</b><em>f'silġiet</em></div><div><b>Instrumental</b><em>b'silġiet</em></div><div><b>Lative</b><em>sa silġiet</em></div><div><b>Nominative</b><em>silġiet</em></div></div></div><div><b>Plural Indeterminate</b><div><b>Definite</b><div><b>Benefactive</b></div><div><b>Comitative</b></div><div><b>Dative</b></div><div><b>Elative</b></div><div><b>Equative</b></div><div><b>Genitive</b></div><div><b>Inessive</b></div><div><b>Instrumental</b></div><div><b>Lative</b></div><div><b>Nominative</b></div></div><div><b>Indefinite</b><div><b>Benefactive</b></div><div><b>Comitative</b></div><div><b>Dative</b></div><div><b>Elative</b></div><div><b>Equative</b></div><div><b>Genitive</b></div><div><b>Inessive</b></div><div><b>Instrumental</b></div><div><b>Lative</b></div><div><b>Nominative</b></div></div></div></div><div><b>g</b><em>Masc</em></div><hr/><div><b>s</b><div><b>Singular Singulative</b><div><b>Definite</b><div><b>Benefactive</b><em>għall-industrija</em></div><div><b>Comitative</b><em>mal-industrija</em></div><div><b>Dative</b><em>lill-industrija</em></div><div><b>Elative</b><em>mill-industrija</em></div><div><b>Equative</b><em>bħall-industrija</em></div><div><b>Genitive</b><em>tal-industrija</em></div><div><b>Inessive</b><em>fl-industrija</em></div><div><b>Instrumental</b><em>bl-industrija</em></div><div><b>Lative</b><em>sal-industrija</em></div><div><b>Nominative</b><em>il-industrija</em></div></div><div><b>Indefinite</b><div><b>Benefactive</b><em>għal industrija</em></div><div><b>Comitative</b><em>m'industrija</em></div><div><b>Dative</b><em>lil industrija</em></div><div><b>Elative</b><em>minn industrija</em></div><div><b>Equative</b><em>bħal industrija</em></div><div><b>Genitive</b><em>t'industrija</em></div><div><b>Inessive</b><em>f'industrija</em></div><div><b>Instrumental</b><em>b'industrija</em></div><div><b>Lative</b><em>s'industrija</em></div><div><b>Nominative</b><em>industrija</em></div></div></div><div><b>Singular Collective</b><div><b>Definite</b><div><b>Benefactive</b></div><div><b>Comitative</b></div><div><b>Dative</b></div><div><b>Elative</b></div><div><b>Equative</b></div><div><b>Genitive</b></div><div><b>Inessive</b></div><div><b>Instrumental</b></div><div><b>Lative</b></div><div><b>Nominative</b></div></div><div><b>Indefinite</b><div><b>Benefactive</b></div><div><b>Comitative</b></div><div><b>Dative</b></div><div><b>Elative</b></div><div><b>Equative</b></div><div><b>Genitive</b></div><div><b>Inessive</b></div><div><b>Instrumental</b></div><div><b>Lative</b></div><div><b>Nominative</b></div></div></div><div><b>Dual</b><div><b>Definite</b><div><b>Benefactive</b></div><div><b>Comitative</b></div><div><b>Dative</b></div><div><b>Elative</b></div><div><b>Equative</b></div><div><b>Genitive</b></div><div><b>Inessive</b></div><div><b>Instrumental</b></div><div><b>Lative</b></div><div><b>Nominative</b></div></div><div><b>Indefinite</b><div><b>Benefactive</b></div><div><b>Comitative</b></div><div><b>Dative</b></div><div><b>Elative</b></div><div><b>Equative</b></div><div><b>Genitive</b></div><div><b>Inessive</b></div><div><b>Instrumental</b></div><div><b>Lative</b></div><div><b>Nominative</b></div></div></div><div><b>Plural Determinate</b><div><b>Definite</b><div><b>Benefactive</b><em>għall-industriji</em></div><div><b>Comitative</b><em>mal-industriji</em></div><div><b>Dative</b><em>lill-industriji</em></div><div><b>Elative</b><em>mill-industriji</em></div><div><b>Equative</b><em>bħall-industriji</em></div><div><b>Genitive</b><em>tal-industriji</em></div><div><b>Inessive</b><em>fl-industriji</em></div><div><b>Instrumental</b><em>bl-industriji</em></div><div><b>Lative</b><em>sal-industriji</em></div><div><b>Nominative</b><em>il-industriji</em></div></div><div><b>Indefinite</b><div><b>Benefactive</b><em>għal industriji</em></div><div><b>Comitative</b><em>m'industriji</em></div><div><b>Dative</b><em>lil industriji</em></div><div><b>Elative</b><em>minn industriji</em></div><div><b>Equative</b><em>bħal industriji</em></div><div><b>Genitive</b><em>t'industriji</em></div><div><b>Inessive</b><em>f'industriji</em></div><div><b>Instrumental</b><em>b'industriji</em></div><div><b>Lative</b><em>s'industriji</em></div><div><b>Nominative</b><em>industriji</em></div></div></div><div><b>Plural Indeterminate</b><div><b>Definite</b><div><b>Benefactive</b></div><div><b>Comitative</b></div><div><b>Dative</b></div><div><b>Elative</b></div><div><b>Equative</b></div><div><b>Genitive</b></div><div><b>Inessive</b></div><div><b>Instrumental</b></div><div><b>Lative</b></div><div><b>Nominative</b></div></div><div><b>Indefinite</b><div><b>Benefactive</b></div><div><b>Comitative</b></div><div><b>Dative</b></div><div><b>Elative</b></div><div><b>Equative</b></div><div><b>Genitive</b></div><div><b>Inessive</b></div><div><b>Instrumental</b></div><div><b>Lative</b></div><div><b>Nominative</b></div></div></div></div><div><b>g</b><em>Fem</em></div><hr/><div><b>s</b><div><b>Singular Singulative</b><div><b>Definite</b><div><b>Benefactive</b><em>għall-ħadida</em></div><div><b>Comitative</b><em>mal-ħadida</em></div><div><b>Dative</b><em>lill-ħadida</em></div><div><b>Elative</b><em>mill-ħadida</em></div><div><b>Equative</b><em>bħall-ħadida</em></div><div><b>Genitive</b><em>tal-ħadida</em></div><div><b>Inessive</b><em>fil-ħadida</em></div><div><b>Instrumental</b><em>bil-ħadida</em></div><div><b>Lative</b><em>sal-ħadida</em></div><div><b>Nominative</b><em>il-ħadida</em></div></div><div><b>Indefinite</b><div><b>Benefactive</b><em>għal ħadida</em></div><div><b>Comitative</b><em>ma' ħadida</em></div><div><b>Dative</b><em>lil ħadida</em></div><div><b>Elative</b><em>minn ħadida</em></div><div><b>Equative</b><em>bħal ħadida</em></div><div><b>Genitive</b><em>ta' ħadida</em></div><div><b>Inessive</b><em>f'ħadida</em></div><div><b>Instrumental</b><em>b'ħadida</em></div><div><b>Lative</b><em>sa ħadida</em></div><div><b>Nominative</b><em>ħadida</em></div></div></div><div><b>Singular Collective</b><div><b>Definite</b><div><b>Benefactive</b><em>għall-ħadid</em></div><div><b>Comitative</b><em>mal-ħadid</em></div><div><b>Dative</b><em>lill-ħadid</em></div><div><b>Elative</b><em>mill-ħadid</em></div><div><b>Equative</b><em>bħall-ħadid</em></div><div><b>Genitive</b><em>tal-ħadid</em></div><div><b>Inessive</b><em>fil-ħadid</em></div><div><b>Instrumental</b><em>bil-ħadid</em></div><div><b>Lative</b><em>sal-ħadid</em></div><div><b>Nominative</b><em>il-ħadid</em></div></div><div><b>Indefinite</b><div><b>Benefactive</b><em>għal ħadid</em></div><div><b>Comitative</b><em>ma' ħadid</em></div><div><b>Dative</b><em>lil ħadid</em></div><div><b>Elative</b><em>minn ħadid</em></div><div><b>Equative</b><em>bħal ħadid</em></div><div><b>Genitive</b><em>ta' ħadid</em></div><div><b>Inessive</b><em>f'ħadid</em></div><div><b>Instrumental</b><em>b'ħadid</em></div><div><b>Lative</b><em>sa ħadid</em></div><div><b>Nominative</b><em>ħadid</em></div></div></div><div><b>Dual</b><div><b>Definite</b><div><b>Benefactive</b></div><div><b>Comitative</b></div><div><b>Dative</b></div><div><b>Elative</b></div><div><b>Equative</b></div><div><b>Genitive</b></div><div><b>Inessive</b></div><div><b>Instrumental</b></div><div><b>Lative</b></div><div><b>Nominative</b></div></div><div><b>Indefinite</b><div><b>Benefactive</b></div><div><b>Comitative</b></div><div><b>Dative</b></div><div><b>Elative</b></div><div><b>Equative</b></div><div><b>Genitive</b></div><div><b>Inessive</b></div><div><b>Instrumental</b></div><div><b>Lative</b></div><div><b>Nominative</b></div></div></div><div><b>Plural Determinate</b><div><b>Definite</b><div><b>Benefactive</b><em>għall-ħadidiet</em></div><div><b>Comitative</b><em>mal-ħadidiet</em></div><div><b>Dative</b><em>lill-ħadidiet</em></div><div><b>Elative</b><em>mill-ħadidiet</em></div><div><b>Equative</b><em>bħall-ħadidiet</em></div><div><b>Genitive</b><em>tal-ħadidiet</em></div><div><b>Inessive</b><em>fil-ħadidiet</em></div><div><b>Instrumental</b><em>bil-ħadidiet</em></div><div><b>Lative</b><em>sal-ħadidiet</em></div><div><b>Nominative</b><em>il-ħadidiet</em></div></div><div><b>Indefinite</b><div><b>Benefactive</b><em>għal ħadidiet</em></div><div><b>Comitative</b><em>ma' ħadidiet</em></div><div><b>Dative</b><em>lil ħadidiet</em></div><div><b>Elative</b><em>minn ħadidiet</em></div><div><b>Equative</b><em>bħal ħadidiet</em></div><div><b>Genitive</b><em>ta' ħadidiet</em></div><div><b>Inessive</b><em>f'ħadidiet</em></div><div><b>Instrumental</b><em>b'ħadidiet</em></div><div><b>Lative</b><em>sa ħadidiet</em></div><div><b>Nominative</b><em>ħadidiet</em></div></div></div><div><b>Plural Indeterminate</b><div><b>Definite</b><div><b>Benefactive</b><em>għall-ħdejjed</em></div><div><b>Comitative</b><em>mal-ħdejjed</em></div><div><b>Dative</b><em>lill-ħdejjed</em></div><div><b>Elative</b><em>mill-ħdejjed</em></div><div><b>Equative</b><em>bħall-ħdejjed</em></div><div><b>Genitive</b><em>tal-ħdejjed</em></div><div><b>Inessive</b><em>fil-ħdejjed</em></div><div><b>Instrumental</b><em>bil-ħdejjed</em></div><div><b>Lative</b><em>sal-ħdejjed</em></div><div><b>Nominative</b><em>il-ħdejjed</em></div></div><div><b>Indefinite</b><div><b>Benefactive</b><em>għal ħdejjed</em></div><div><b>Comitative</b><em>ma' ħdejjed</em></div><div><b>Dative</b><em>lil ħdejjed</em></div><div><b>Elative</b><em>minn ħdejjed</em></div><div><b>Equative</b><em>bħal ħdejjed</em></div><div><b>Genitive</b><em>ta' ħdejjed</em></div><div><b>Inessive</b><em>fi ħdejjed</em></div><div><b>Instrumental</b><em>bi ħdejjed</em></div><div><b>Lative</b><em>sa ħdejjed</em></div><div><b>Nominative</b><em>ħdejjed</em></div></div></div></div><div><b>g</b><em>Masc</em></div><hr/><div><b>s</b><div><b>Singular Singulative</b><div><b>Definite</b><div><b>Benefactive</b><em>għar-re</em></div><div><b>Comitative</b><em>mar-re</em></div><div><b>Dative</b><em>lir-re</em></div><div><b>Elative</b><em>mir-re</em></div><div><b>Equative</b><em>bħar-re</em></div><div><b>Genitive</b><em>tar-re</em></div><div><b>Inessive</b><em>fir-re</em></div><div><b>Instrumental</b><em>bir-re</em></div><div><b>Lative</b><em>sar-re</em></div><div><b>Nominative</b><em>ir-re</em></div></div><div><b>Indefinite</b><div><b>Benefactive</b><em>għal re</em></div><div><b>Comitative</b><em>ma' re</em></div><div><b>Dative</b><em>lil re</em></div><div><b>Elative</b><em>minn re</em></div><div><b>Equative</b><em>bħal re</em></div><div><b>Genitive</b><em>ta' re</em></div><div><b>Inessive</b><em>f're</em></div><div><b>Instrumental</b><em>b're</em></div><div><b>Lative</b><em>sa re</em></div><div><b>Nominative</b><em>re</em></div></div></div><div><b>Singular Collective</b><div><b>Definite</b><div><b>Benefactive</b></div><div><b>Comitative</b></div><div><b>Dative</b></div><div><b>Elative</b></div><div><b>Equative</b></div><div><b>Genitive</b></div><div><b>Inessive</b></div><div><b>Instrumental</b></div><div><b>Lative</b></div><div><b>Nominative</b></div></div><div><b>Indefinite</b><div><b>Benefactive</b></div><div><b>Comitative</b></div><div><b>Dative</b></div><div><b>Elative</b></div><div><b>Equative</b></div><div><b>Genitive</b></div><div><b>Inessive</b></div><div><b>Instrumental</b></div><div><b>Lative</b></div><div><b>Nominative</b></div></div></div><div><b>Dual</b><div><b>Definite</b><div><b>Benefactive</b></div><div><b>Comitative</b></div><div><b>Dative</b></div><div><b>Elative</b></div><div><b>Equative</b></div><div><b>Genitive</b></div><div><b>Inessive</b></div><div><b>Instrumental</b></div><div><b>Lative</b></div><div><b>Nominative</b></div></div><div><b>Indefinite</b><div><b>Benefactive</b></div><div><b>Comitative</b></div><div><b>Dative</b></div><div><b>Elative</b></div><div><b>Equative</b></div><div><b>Genitive</b></div><div><b>Inessive</b></div><div><b>Instrumental</b></div><div><b>Lative</b></div><div><b>Nominative</b></div></div></div><div><b>Plural Determinate</b><div><b>Definite</b><div><b>Benefactive</b><em>għar-rejjiet</em></div><div><b>Comitative</b><em>mar-rejjiet</em></div><div><b>Dative</b><em>lir-rejjiet</em></div><div><b>Elative</b><em>mir-rejjiet</em></div><div><b>Equative</b><em>bħar-rejjiet</em></div><div><b>Genitive</b><em>tar-rejjiet</em></div><div><b>Inessive</b><em>fir-rejjiet</em></div><div><b>Instrumental</b><em>bir-rejjiet</em></div><div><b>Lative</b><em>sar-rejjiet</em></div><div><b>Nominative</b><em>ir-rejjiet</em></div></div><div><b>Indefinite</b><div><b>Benefactive</b><em>għal rejjiet</em></div><div><b>Comitative</b><em>ma' rejjiet</em></div><div><b>Dative</b><em>lil rejjiet</em></div><div><b>Elative</b><em>minn rejjiet</em></div><div><b>Equative</b><em>bħal rejjiet</em></div><div><b>Genitive</b><em>ta' rejjiet</em></div><div><b>Inessive</b><em>f'rejjiet</em></div><div><b>Instrumental</b><em>b'rejjiet</em></div><div><b>Lative</b><em>sa rejjiet</em></div><div><b>Nominative</b><em>rejjiet</em></div></div></div><div><b>Plural Indeterminate</b><div><b>Definite</b><div><b>Benefactive</b></div><div><b>Comitative</b></div><div><b>Dative</b></div><div><b>Elative</b></div><div><b>Equative</b></div><div><b>Genitive</b></div><div><b>Inessive</b></div><div><b>Instrumental</b></div><div><b>Lative</b></div><div><b>Nominative</b></div></div><div><b>Indefinite</b><div><b>Benefactive</b></div><div><b>Comitative</b></div><div><b>Dative</b></div><div><b>Elative</b></div><div><b>Equative</b></div><div><b>Genitive</b></div><div><b>Inessive</b></div><div><b>Instrumental</b></div><div><b>Lative</b></div><div><b>Nominative</b></div></div></div></div><div><b>g</b><em>Masc</em></div><hr/><div><b>s</b><div><b>Singular Singulative</b><div><b>Definite</b><div><b>Benefactive</b><em>għall-irkoppa</em></div><div><b>Comitative</b><em>mal-irkoppa</em></div><div><b>Dative</b><em>lill-irkoppa</em></div><div><b>Elative</b><em>mill-irkoppa</em></div><div><b>Equative</b><em>bħall-irkoppa</em></div><div><b>Genitive</b><em>tal-irkoppa</em></div><div><b>Inessive</b><em>fil-irkoppa</em></div><div><b>Instrumental</b><em>bil-irkoppa</em></div><div><b>Lative</b><em>sal-irkoppa</em></div><div><b>Nominative</b><em>il-irkoppa</em></div></div><div><b>Indefinite</b><div><b>Benefactive</b><em>għal rkoppa</em></div><div><b>Comitative</b><em>ma' rkoppa</em></div><div><b>Dative</b><em>lil rkoppa</em></div><div><b>Elative</b><em>minn rkoppa</em></div><div><b>Equative</b><em>bħal rkoppa</em></div><div><b>Genitive</b><em>ta' rkoppa</em></div><div><b>Inessive</b><em>fi rkoppa</em></div><div><b>Instrumental</b><em>bi rkoppa</em></div><div><b>Lative</b><em>sa rkoppa</em></div><div><b>Nominative</b><em>rkoppa</em></div></div></div><div><b>Singular Collective</b><div><b>Definite</b><div><b>Benefactive</b></div><div><b>Comitative</b></div><div><b>Dative</b></div><div><b>Elative</b></div><div><b>Equative</b></div><div><b>Genitive</b></div><div><b>Inessive</b></div><div><b>Instrumental</b></div><div><b>Lative</b></div><div><b>Nominative</b></div></div><div><b>Indefinite</b><div><b>Benefactive</b></div><div><b>Comitative</b></div><div><b>Dative</b></div><div><b>Elative</b></div><div><b>Equative</b></div><div><b>Genitive</b></div><div><b>Inessive</b></div><div><b>Instrumental</b></div><div><b>Lative</b></div><div><b>Nominative</b></div></div></div><div><b>Dual</b><div><b>Definite</b><div><b>Benefactive</b><em>għall-irkopptejn</em></div><div><b>Comitative</b><em>mal-irkopptejn</em></div><div><b>Dative</b><em>lill-irkopptejn</em></div><div><b>Elative</b><em>mill-irkopptejn</em></div><div><b>Equative</b><em>bħall-irkopptejn</em></div><div><b>Genitive</b><em>tal-irkopptejn</em></div><div><b>Inessive</b><em>fil-irkopptejn</em></div><div><b>Instrumental</b><em>bil-irkopptejn</em></div><div><b>Lative</b><em>sal-irkopptejn</em></div><div><b>Nominative</b><em>il-irkopptejn</em></div></div><div><b>Indefinite</b><div><b>Benefactive</b><em>għal rkopptejn</em></div><div><b>Comitative</b><em>ma' rkopptejn</em></div><div><b>Dative</b><em>lil rkopptejn</em></div><div><b>Elative</b><em>minn rkopptejn</em></div><div><b>Equative</b><em>bħal rkopptejn</em></div><div><b>Genitive</b><em>ta' rkopptejn</em></div><div><b>Inessive</b><em>fi rkopptejn</em></div><div><b>Instrumental</b><em>bi rkopptejn</em></div><div><b>Lative</b><em>sa rkopptejn</em></div><div><b>Nominative</b><em>rkopptejn</em></div></div></div><div><b>Plural Determinate</b><div><b>Definite</b><div><b>Benefactive</b><em>għall-irkoppiet</em></div><div><b>Comitative</b><em>mal-irkoppiet</em></div><div><b>Dative</b><em>lill-irkoppiet</em></div><div><b>Elative</b><em>mill-irkoppiet</em></div><div><b>Equative</b><em>bħall-irkoppiet</em></div><div><b>Genitive</b><em>tal-irkoppiet</em></div><div><b>Inessive</b><em>fil-irkoppiet</em></div><div><b>Instrumental</b><em>bil-irkoppiet</em></div><div><b>Lative</b><em>sal-irkoppiet</em></div><div><b>Nominative</b><em>il-irkoppiet</em></div></div><div><b>Indefinite</b><div><b>Benefactive</b><em>għal rkoppiet</em></div><div><b>Comitative</b><em>ma' rkoppiet</em></div><div><b>Dative</b><em>lil rkoppiet</em></div><div><b>Elative</b><em>minn rkoppiet</em></div><div><b>Equative</b><em>bħal rkoppiet</em></div><div><b>Genitive</b><em>ta' rkoppiet</em></div><div><b>Inessive</b><em>fi rkoppiet</em></div><div><b>Instrumental</b><em>bi rkoppiet</em></div><div><b>Lative</b><em>sa rkoppiet</em></div><div><b>Nominative</b><em>rkoppiet</em></div></div></div><div><b>Plural Indeterminate</b><div><b>Definite</b><div><b>Benefactive</b></div><div><b>Comitative</b></div><div><b>Dative</b></div><div><b>Elative</b></div><div><b>Equative</b></div><div><b>Genitive</b></div><div><b>Inessive</b></div><div><b>Instrumental</b></div><div><b>Lative</b></div><div><b>Nominative</b></div></div><div><b>Indefinite</b><div><b>Benefactive</b></div><div><b>Comitative</b></div><div><b>Dative</b></div><div><b>Elative</b></div><div><b>Equative</b></div><div><b>Genitive</b></div><div><b>Inessive</b></div><div><b>Instrumental</b></div><div><b>Lative</b></div><div><b>Nominative</b></div></div></div></div><div><b>g</b><em>Fem</em></div><hr/><div><b>s</b><div><b>Singular Singulative</b><div><b>Definite</b><div><b>Benefactive</b><em>għall-għadira</em></div><div><b>Comitative</b><em>mal-għadira</em></div><div><b>Dative</b><em>lill-għadira</em></div><div><b>Elative</b><em>mill-għadira</em></div><div><b>Equative</b><em>bħall-għadira</em></div><div><b>Genitive</b><em>tal-għadira</em></div><div><b>Inessive</b><em>fl-għadira</em></div><div><b>Instrumental</b><em>bl-għadira</em></div><div><b>Lative</b><em>sal-għadira</em></div><div><b>Nominative</b><em>il-għadira</em></div></div><div><b>Indefinite</b><div><b>Benefactive</b><em>għal għadira</em></div><div><b>Comitative</b><em>m'għadira</em></div><div><b>Dative</b><em>lil għadira</em></div><div><b>Elative</b><em>minn għadira</em></div><div><b>Equative</b><em>bħal għadira</em></div><div><b>Genitive</b><em>t'għadira</em></div><div><b>Inessive</b><em>f'għadira</em></div><div><b>Instrumental</b><em>b'għadira</em></div><div><b>Lative</b><em>s'għadira</em></div><div><b>Nominative</b><em>għadira</em></div></div></div><div><b>Singular Collective</b><div><b>Definite</b><div><b>Benefactive</b></div><div><b>Comitative</b></div><div><b>Dative</b></div><div><b>Elative</b></div><div><b>Equative</b></div><div><b>Genitive</b></div><div><b>Inessive</b></div><div><b>Instrumental</b></div><div><b>Lative</b></div><div><b>Nominative</b></div></div><div><b>Indefinite</b><div><b>Benefactive</b></div><div><b>Comitative</b></div><div><b>Dative</b></div><div><b>Elative</b></div><div><b>Equative</b></div><div><b>Genitive</b></div><div><b>Inessive</b></div><div><b>Instrumental</b></div><div><b>Lative</b></div><div><b>Nominative</b></div></div></div><div><b>Dual</b><div><b>Definite</b><div><b>Benefactive</b></div><div><b>Comitative</b></div><div><b>Dative</b></div><div><b>Elative</b></div><div><b>Equative</b></div><div><b>Genitive</b></div><div><b>Inessive</b></div><div><b>Instrumental</b></div><div><b>Lative</b></div><div><b>Nominative</b></div></div><div><b>Indefinite</b><div><b>Benefactive</b></div><div><b>Comitative</b></div><div><b>Dative</b></div><div><b>Elative</b></div><div><b>Equative</b></div><div><b>Genitive</b></div><div><b>Inessive</b></div><div><b>Instrumental</b></div><div><b>Lative</b></div><div><b>Nominative</b></div></div></div><div><b>Plural Determinate</b><div><b>Definite</b><div><b>Benefactive</b><em>għall-għadajjar</em></div><div><b>Comitative</b><em>mal-għadajjar</em></div><div><b>Dative</b><em>lill-għadajjar</em></div><div><b>Elative</b><em>mill-għadajjar</em></div><div><b>Equative</b><em>bħall-għadajjar</em></div><div><b>Genitive</b><em>tal-għadajjar</em></div><div><b>Inessive</b><em>fl-għadajjar</em></div><div><b>Instrumental</b><em>bl-għadajjar</em></div><div><b>Lative</b><em>sal-għadajjar</em></div><div><b>Nominative</b><em>il-għadajjar</em></div></div><div><b>Indefinite</b><div><b>Benefactive</b><em>għal għadajjar</em></div><div><b>Comitative</b><em>m'għadajjar</em></div><div><b>Dative</b><em>lil għadajjar</em></div><div><b>Elative</b><em>minn għadajjar</em></div><div><b>Equative</b><em>bħal għadajjar</em></div><div><b>Genitive</b><em>t'għadajjar</em></div><div><b>Inessive</b><em>f'għadajjar</em></div><div><b>Instrumental</b><em>b'għadajjar</em></div><div><b>Lative</b><em>s'għadajjar</em></div><div><b>Nominative</b><em>għadajjar</em></div></div></div><div><b>Plural Indeterminate</b><div><b>Definite</b><div><b>Benefactive</b></div><div><b>Comitative</b></div><div><b>Dative</b></div><div><b>Elative</b></div><div><b>Equative</b></div><div><b>Genitive</b></div><div><b>Inessive</b></div><div><b>Instrumental</b></div><div><b>Lative</b></div><div><b>Nominative</b></div></div><div><b>Indefinite</b><div><b>Benefactive</b></div><div><b>Comitative</b></div><div><b>Dative</b></div><div><b>Elative</b></div><div><b>Equative</b></div><div><b>Genitive</b></div><div><b>Inessive</b></div><div><b>Instrumental</b></div><div><b>Lative</b></div><div><b>Nominative</b></div></div></div></div><div><b>g</b><em>Fem</em></div><hr/><div><b>s</b><div><b>Singular Singulative</b><div><b>Definite</b><div><b>Benefactive</b><em>għall-lampa</em></div><div><b>Comitative</b><em>mal-lampa</em></div><div><b>Dative</b><em>lill-lampa</em></div><div><b>Elative</b><em>mill-lampa</em></div><div><b>Equative</b><em>bħall-lampa</em></div><div><b>Genitive</b><em>tal-lampa</em></div><div><b>Inessive</b><em>fil-lampa</em></div><div><b>Instrumental</b><em>bil-lampa</em></div><div><b>Lative</b><em>sal-lampa</em></div><div><b>Nominative</b><em>il-lampa</em></div></div><div><b>Indefinite</b><div><b>Benefactive</b><em>għal lampa</em></div><div><b>Comitative</b><em>ma' lampa</em></div><div><b>Dative</b><em>lil lampa</em></div><div><b>Elative</b><em>minn lampa</em></div><div><b>Equative</b><em>bħal lampa</em></div><div><b>Genitive</b><em>ta' lampa</em></div><div><b>Inessive</b><em>f'lampa</em></div><div><b>Instrumental</b><em>b'lampa</em></div><div><b>Lative</b><em>sa lampa</em></div><div><b>Nominative</b><em>lampa</em></div></div></div><div><b>Singular Collective</b><div><b>Definite</b><div><b>Benefactive</b></div><div><b>Comitative</b></div><div><b>Dative</b></div><div><b>Elative</b></div><div><b>Equative</b></div><div><b>Genitive</b></div><div><b>Inessive</b></div><div><b>Instrumental</b></div><div><b>Lative</b></div><div><b>Nominative</b></div></div><div><b>Indefinite</b><div><b>Benefactive</b></div><div><b>Comitative</b></div><div><b>Dative</b></div><div><b>Elative</b></div><div><b>Equative</b></div><div><b>Genitive</b></div><div><b>Inessive</b></div><div><b>Instrumental</b></div><div><b>Lative</b></div><div><b>Nominative</b></div></div></div><div><b>Dual</b><div><b>Definite</b><div><b>Benefactive</b></div><div><b>Comitative</b></div><div><b>Dative</b></div><div><b>Elative</b></div><div><b>Equative</b></div><div><b>Genitive</b></div><div><b>Inessive</b></div><div><b>Instrumental</b></div><div><b>Lative</b></div><div><b>Nominative</b></div></div><div><b>Indefinite</b><div><b>Benefactive</b></div><div><b>Comitative</b></div><div><b>Dative</b></div><div><b>Elative</b></div><div><b>Equative</b></div><div><b>Genitive</b></div><div><b>Inessive</b></div><div><b>Instrumental</b></div><div><b>Lative</b></div><div><b>Nominative</b></div></div></div><div><b>Plural Determinate</b><div><b>Definite</b><div><b>Benefactive</b><em>għall-lampi</em></div><div><b>Comitative</b><em>mal-lampi</em></div><div><b>Dative</b><em>lill-lampi</em></div><div><b>Elative</b><em>mill-lampi</em></div><div><b>Equative</b><em>bħall-lampi</em></div><div><b>Genitive</b><em>tal-lampi</em></div><div><b>Inessive</b><em>fil-lampi</em></div><div><b>Instrumental</b><em>bil-lampi</em></div><div><b>Lative</b><em>sal-lampi</em></div><div><b>Nominative</b><em>il-lampi</em></div></div><div><b>Indefinite</b><div><b>Benefactive</b><em>għal lampi</em></div><div><b>Comitative</b><em>ma' lampi</em></div><div><b>Dative</b><em>lil lampi</em></div><div><b>Elative</b><em>minn lampi</em></div><div><b>Equative</b><em>bħal lampi</em></div><div><b>Genitive</b><em>ta' lampi</em></div><div><b>Inessive</b><em>f'lampi</em></div><div><b>Instrumental</b><em>b'lampi</em></div><div><b>Lative</b><em>sa lampi</em></div><div><b>Nominative</b><em>lampi</em></div></div></div><div><b>Plural Indeterminate</b><div><b>Definite</b><div><b>Benefactive</b></div><div><b>Comitative</b></div><div><b>Dative</b></div><div><b>Elative</b></div><div><b>Equative</b></div><div><b>Genitive</b></div><div><b>Inessive</b></div><div><b>Instrumental</b></div><div><b>Lative</b></div><div><b>Nominative</b></div></div><div><b>Indefinite</b><div><b>Benefactive</b></div><div><b>Comitative</b></div><div><b>Dative</b></div><div><b>Elative</b></div><div><b>Equative</b></div><div><b>Genitive</b></div><div><b>Inessive</b></div><div><b>Instrumental</b></div><div><b>Lative</b></div><div><b>Nominative</b></div></div></div></div><div><b>g</b><em>Fem</em></div><hr/><div><b>s</b><div><b>Singular Singulative</b><div><b>Definite</b><div><b>Benefactive</b><em>għall-lingwa</em></div><div><b>Comitative</b><em>mal-lingwa</em></div><div><b>Dative</b><em>lill-lingwa</em></div><div><b>Elative</b><em>mill-lingwa</em></div><div><b>Equative</b><em>bħall-lingwa</em></div><div><b>Genitive</b><em>tal-lingwa</em></div><div><b>Inessive</b><em>fil-lingwa</em></div><div><b>Instrumental</b><em>bil-lingwa</em></div><div><b>Lative</b><em>sal-lingwa</em></div><div><b>Nominative</b><em>il-lingwa</em></div></div><div><b>Indefinite</b><div><b>Benefactive</b><em>għal lingwa</em></div><div><b>Comitative</b><em>ma' lingwa</em></div><div><b>Dative</b><em>lil lingwa</em></div><div><b>Elative</b><em>minn lingwa</em></div><div><b>Equative</b><em>bħal lingwa</em></div><div><b>Genitive</b><em>ta' lingwa</em></div><div><b>Inessive</b><em>f'lingwa</em></div><div><b>Instrumental</b><em>b'lingwa</em></div><div><b>Lative</b><em>sa lingwa</em></div><div><b>Nominative</b><em>lingwa</em></div></div></div><div><b>Singular Collective</b><div><b>Definite</b><div><b>Benefactive</b></div><div><b>Comitative</b></div><div><b>Dative</b></div><div><b>Elative</b></div><div><b>Equative</b></div><div><b>Genitive</b></div><div><b>Inessive</b></div><div><b>Instrumental</b></div><div><b>Lative</b></div><div><b>Nominative</b></div></div><div><b>Indefinite</b><div><b>Benefactive</b></div><div><b>Comitative</b></div><div><b>Dative</b></div><div><b>Elative</b></div><div><b>Equative</b></div><div><b>Genitive</b></div><div><b>Inessive</b></div><div><b>Instrumental</b></div><div><b>Lative</b></div><div><b>Nominative</b></div></div></div><div><b>Dual</b><div><b>Definite</b><div><b>Benefactive</b></div><div><b>Comitative</b></div><div><b>Dative</b></div><div><b>Elative</b></div><div><b>Equative</b></div><div><b>Genitive</b></div><div><b>Inessive</b></div><div><b>Instrumental</b></div><div><b>Lative</b></div><div><b>Nominative</b></div></div><div><b>Indefinite</b><div><b>Benefactive</b></div><div><b>Comitative</b></div><div><b>Dative</b></div><div><b>Elative</b></div><div><b>Equative</b></div><div><b>Genitive</b></div><div><b>Inessive</b></div><div><b>Instrumental</b></div><div><b>Lative</b></div><div><b>Nominative</b></div></div></div><div><b>Plural Determinate</b><div><b>Definite</b><div><b>Benefactive</b><em>għall-lingwi</em></div><div><b>Comitative</b><em>mal-lingwi</em></div><div><b>Dative</b><em>lill-lingwi</em></div><div><b>Elative</b><em>mill-lingwi</em></div><div><b>Equative</b><em>bħall-lingwi</em></div><div><b>Genitive</b><em>tal-lingwi</em></div><div><b>Inessive</b><em>fil-lingwi</em></div><div><b>Instrumental</b><em>bil-lingwi</em></div><div><b>Lative</b><em>sal-lingwi</em></div><div><b>Nominative</b><em>il-lingwi</em></div></div><div><b>Indefinite</b><div><b>Benefactive</b><em>għal lingwi</em></div><div><b>Comitative</b><em>ma' lingwi</em></div><div><b>Dative</b><em>lil lingwi</em></div><div><b>Elative</b><em>minn lingwi</em></div><div><b>Equative</b><em>bħal lingwi</em></div><div><b>Genitive</b><em>ta' lingwi</em></div><div><b>Inessive</b><em>f'lingwi</em></div><div><b>Instrumental</b><em>b'lingwi</em></div><div><b>Lative</b><em>sa lingwi</em></div><div><b>Nominative</b><em>lingwi</em></div></div></div><div><b>Plural Indeterminate</b><div><b>Definite</b><div><b>Benefactive</b></div><div><b>Comitative</b></div><div><b>Dative</b></div><div><b>Elative</b></div><div><b>Equative</b></div><div><b>Genitive</b></div><div><b>Inessive</b></div><div><b>Instrumental</b></div><div><b>Lative</b></div><div><b>Nominative</b></div></div><div><b>Indefinite</b><div><b>Benefactive</b></div><div><b>Comitative</b></div><div><b>Dative</b></div><div><b>Elative</b></div><div><b>Equative</b></div><div><b>Genitive</b></div><div><b>Inessive</b></div><div><b>Instrumental</b></div><div><b>Lative</b></div><div><b>Nominative</b></div></div></div></div><div><b>g</b><em>Fem</em></div><hr/><div><b>s</b><div><b>Singular Singulative</b><div><b>Definite</b><div><b>Benefactive</b><em>għall-werqa</em></div><div><b>Comitative</b><em>mal-werqa</em></div><div><b>Dative</b><em>lill-werqa</em></div><div><b>Elative</b><em>mill-werqa</em></div><div><b>Equative</b><em>bħall-werqa</em></div><div><b>Genitive</b><em>tal-werqa</em></div><div><b>Inessive</b><em>fil-werqa</em></div><div><b>Instrumental</b><em>bil-werqa</em></div><div><b>Lative</b><em>sal-werqa</em></div><div><b>Nominative</b><em>il-werqa</em></div></div><div><b>Indefinite</b><div><b>Benefactive</b><em>għal werqa</em></div><div><b>Comitative</b><em>ma' werqa</em></div><div><b>Dative</b><em>lil werqa</em></div><div><b>Elative</b><em>minn werqa</em></div><div><b>Equative</b><em>bħal werqa</em></div><div><b>Genitive</b><em>ta' werqa</em></div><div><b>Inessive</b><em>f'werqa</em></div><div><b>Instrumental</b><em>b'werqa</em></div><div><b>Lative</b><em>sa werqa</em></div><div><b>Nominative</b><em>werqa</em></div></div></div><div><b>Singular Collective</b><div><b>Definite</b><div><b>Benefactive</b><em>għall-weraq</em></div><div><b>Comitative</b><em>mal-weraq</em></div><div><b>Dative</b><em>lill-weraq</em></div><div><b>Elative</b><em>mill-weraq</em></div><div><b>Equative</b><em>bħall-weraq</em></div><div><b>Genitive</b><em>tal-weraq</em></div><div><b>Inessive</b><em>fil-weraq</em></div><div><b>Instrumental</b><em>bil-weraq</em></div><div><b>Lative</b><em>sal-weraq</em></div><div><b>Nominative</b><em>il-weraq</em></div></div><div><b>Indefinite</b><div><b>Benefactive</b><em>għal weraq</em></div><div><b>Comitative</b><em>ma' weraq</em></div><div><b>Dative</b><em>lil weraq</em></div><div><b>Elative</b><em>minn weraq</em></div><div><b>Equative</b><em>bħal weraq</em></div><div><b>Genitive</b><em>ta' weraq</em></div><div><b>Inessive</b><em>f'weraq</em></div><div><b>Instrumental</b><em>b'weraq</em></div><div><b>Lative</b><em>sa weraq</em></div><div><b>Nominative</b><em>weraq</em></div></div></div><div><b>Dual</b><div><b>Definite</b><div><b>Benefactive</b><em>għall-werqtejn</em></div><div><b>Comitative</b><em>mal-werqtejn</em></div><div><b>Dative</b><em>lill-werqtejn</em></div><div><b>Elative</b><em>mill-werqtejn</em></div><div><b>Equative</b><em>bħall-werqtejn</em></div><div><b>Genitive</b><em>tal-werqtejn</em></div><div><b>Inessive</b><em>fil-werqtejn</em></div><div><b>Instrumental</b><em>bil-werqtejn</em></div><div><b>Lative</b><em>sal-werqtejn</em></div><div><b>Nominative</b><em>il-werqtejn</em></div></div><div><b>Indefinite</b><div><b>Benefactive</b><em>għal werqtejn</em></div><div><b>Comitative</b><em>ma' werqtejn</em></div><div><b>Dative</b><em>lil werqtejn</em></div><div><b>Elative</b><em>minn werqtejn</em></div><div><b>Equative</b><em>bħal werqtejn</em></div><div><b>Genitive</b><em>ta' werqtejn</em></div><div><b>Inessive</b><em>f'werqtejn</em></div><div><b>Instrumental</b><em>b'werqtejn</em></div><div><b>Lative</b><em>sa werqtejn</em></div><div><b>Nominative</b><em>werqtejn</em></div></div></div><div><b>Plural Determinate</b><div><b>Definite</b><div><b>Benefactive</b><em>għall-werqiet</em></div><div><b>Comitative</b><em>mal-werqiet</em></div><div><b>Dative</b><em>lill-werqiet</em></div><div><b>Elative</b><em>mill-werqiet</em></div><div><b>Equative</b><em>bħall-werqiet</em></div><div><b>Genitive</b><em>tal-werqiet</em></div><div><b>Inessive</b><em>fil-werqiet</em></div><div><b>Instrumental</b><em>bil-werqiet</em></div><div><b>Lative</b><em>sal-werqiet</em></div><div><b>Nominative</b><em>il-werqiet</em></div></div><div><b>Indefinite</b><div><b>Benefactive</b><em>għal werqiet</em></div><div><b>Comitative</b><em>ma' werqiet</em></div><div><b>Dative</b><em>lil werqiet</em></div><div><b>Elative</b><em>minn werqiet</em></div><div><b>Equative</b><em>bħal werqiet</em></div><div><b>Genitive</b><em>ta' werqiet</em></div><div><b>Inessive</b><em>f'werqiet</em></div><div><b>Instrumental</b><em>b'werqiet</em></div><div><b>Lative</b><em>sa werqiet</em></div><div><b>Nominative</b><em>werqiet</em></div></div></div><div><b>Plural Indeterminate</b><div><b>Definite</b><div><b>Benefactive</b></div><div><b>Comitative</b></div><div><b>Dative</b></div><div><b>Elative</b></div><div><b>Equative</b></div><div><b>Genitive</b></div><div><b>Inessive</b></div><div><b>Instrumental</b></div><div><b>Lative</b></div><div><b>Nominative</b></div></div><div><b>Indefinite</b><div><b>Benefactive</b></div><div><b>Comitative</b></div><div><b>Dative</b></div><div><b>Elative</b></div><div><b>Equative</b></div><div><b>Genitive</b></div><div><b>Inessive</b></div><div><b>Instrumental</b></div><div><b>Lative</b></div><div><b>Nominative</b></div></div></div></div><div><b>g</b><em>Fem</em></div><hr/><div><b>s</b><div><b>Singular Singulative</b><div><b>Definite</b><div><b>Benefactive</b><em>għall-ġilda</em></div><div><b>Comitative</b><em>mal-ġilda</em></div><div><b>Dative</b><em>lill-ġilda</em></div><div><b>Elative</b><em>mill-ġilda</em></div><div><b>Equative</b><em>bħall-ġilda</em></div><div><b>Genitive</b><em>tal-ġilda</em></div><div><b>Inessive</b><em>fil-ġilda</em></div><div><b>Instrumental</b><em>bil-ġilda</em></div><div><b>Lative</b><em>sal-ġilda</em></div><div><b>Nominative</b><em>il-ġilda</em></div></div><div><b>Indefinite</b><div><b>Benefactive</b><em>għal ġilda</em></div><div><b>Comitative</b><em>ma' ġilda</em></div><div><b>Dative</b><em>lil ġilda</em></div><div><b>Elative</b><em>minn ġilda</em></div><div><b>Equative</b><em>bħal ġilda</em></div><div><b>Genitive</b><em>ta' ġilda</em></div><div><b>Inessive</b><em>f'ġilda</em></div><div><b>Instrumental</b><em>b'ġilda</em></div><div><b>Lative</b><em>sa ġilda</em></div><div><b>Nominative</b><em>ġilda</em></div></div></div><div><b>Singular Collective</b><div><b>Definite</b><div><b>Benefactive</b><em>għall-ġild</em></div><div><b>Comitative</b><em>mal-ġild</em></div><div><b>Dative</b><em>lill-ġild</em></div><div><b>Elative</b><em>mill-ġild</em></div><div><b>Equative</b><em>bħall-ġild</em></div><div><b>Genitive</b><em>tal-ġild</em></div><div><b>Inessive</b><em>fil-ġild</em></div><div><b>Instrumental</b><em>bil-ġild</em></div><div><b>Lative</b><em>sal-ġild</em></div><div><b>Nominative</b><em>il-ġild</em></div></div><div><b>Indefinite</b><div><b>Benefactive</b><em>għal ġild</em></div><div><b>Comitative</b><em>ma' ġild</em></div><div><b>Dative</b><em>lil ġild</em></div><div><b>Elative</b><em>minn ġild</em></div><div><b>Equative</b><em>bħal ġild</em></div><div><b>Genitive</b><em>ta' ġild</em></div><div><b>Inessive</b><em>f'ġild</em></div><div><b>Instrumental</b><em>b'ġild</em></div><div><b>Lative</b><em>sa ġild</em></div><div><b>Nominative</b><em>ġild</em></div></div></div><div><b>Dual</b><div><b>Definite</b><div><b>Benefactive</b></div><div><b>Comitative</b></div><div><b>Dative</b></div><div><b>Elative</b></div><div><b>Equative</b></div><div><b>Genitive</b></div><div><b>Inessive</b></div><div><b>Instrumental</b></div><div><b>Lative</b></div><div><b>Nominative</b></div></div><div><b>Indefinite</b><div><b>Benefactive</b></div><div><b>Comitative</b></div><div><b>Dative</b></div><div><b>Elative</b></div><div><b>Equative</b></div><div><b>Genitive</b></div><div><b>Inessive</b></div><div><b>Instrumental</b></div><div><b>Lative</b></div><div><b>Nominative</b></div></div></div><div><b>Plural Determinate</b><div><b>Definite</b><div><b>Benefactive</b><em>għall-ġildiet</em></div><div><b>Comitative</b><em>mal-ġildiet</em></div><div><b>Dative</b><em>lill-ġildiet</em></div><div><b>Elative</b><em>mill-ġildiet</em></div><div><b>Equative</b><em>bħall-ġildiet</em></div><div><b>Genitive</b><em>tal-ġildiet</em></div><div><b>Inessive</b><em>fil-ġildiet</em></div><div><b>Instrumental</b><em>bil-ġildiet</em></div><div><b>Lative</b><em>sal-ġildiet</em></div><div><b>Nominative</b><em>il-ġildiet</em></div></div><div><b>Indefinite</b><div><b>Benefactive</b><em>għal ġildiet</em></div><div><b>Comitative</b><em>ma' ġildiet</em></div><div><b>Dative</b><em>lil ġildiet</em></div><div><b>Elative</b><em>minn ġildiet</em></div><div><b>Equative</b><em>bħal ġildiet</em></div><div><b>Genitive</b><em>ta' ġildiet</em></div><div><b>Inessive</b><em>f'ġildiet</em></div><div><b>Instrumental</b><em>b'ġildiet</em></div><div><b>Lative</b><em>sa ġildiet</em></div><div><b>Nominative</b><em>ġildiet</em></div></div></div><div><b>Plural Indeterminate</b><div><b>Definite</b><div><b>Benefactive</b><em>għall-ġlud</em></div><div><b>Comitative</b><em>mal-ġlud</em></div><div><b>Dative</b><em>lill-ġlud</em></div><div><b>Elative</b><em>mill-ġlud</em></div><div><b>Equative</b><em>bħall-ġlud</em></div><div><b>Genitive</b><em>tal-ġlud</em></div><div><b>Inessive</b><em>fil-ġlud</em></div><div><b>Instrumental</b><em>bil-ġlud</em></div><div><b>Lative</b><em>sal-ġlud</em></div><div><b>Nominative</b><em>il-ġlud</em></div></div><div><b>Indefinite</b><div><b>Benefactive</b><em>għal ġlud</em></div><div><b>Comitative</b><em>ma' ġlud</em></div><div><b>Dative</b><em>lil ġlud</em></div><div><b>Elative</b><em>minn ġlud</em></div><div><b>Equative</b><em>bħal ġlud</em></div><div><b>Genitive</b><em>ta' ġlud</em></div><div><b>Inessive</b><em>fi ġlud</em></div><div><b>Instrumental</b><em>bi ġlud</em></div><div><b>Lative</b><em>sa ġlud</em></div><div><b>Nominative</b><em>ġlud</em></div></div></div></div><div><b>g</b><em>Fem</em></div><hr/><div><b>s</b><div><b>Singular Singulative</b><div><b>Definite</b><div><b>Benefactive</b><em>għar-riġel</em></div><div><b>Comitative</b><em>mar-riġel</em></div><div><b>Dative</b><em>lir-riġel</em></div><div><b>Elative</b><em>mir-riġel</em></div><div><b>Equative</b><em>bħar-riġel</em></div><div><b>Genitive</b><em>tar-riġel</em></div><div><b>Inessive</b><em>fir-riġel</em></div><div><b>Instrumental</b><em>bir-riġel</em></div><div><b>Lative</b><em>sar-riġel</em></div><div><b>Nominative</b><em>ir-riġel</em></div></div><div><b>Indefinite</b><div><b>Benefactive</b><em>għal riġel</em></div><div><b>Comitative</b><em>ma' riġel</em></div><div><b>Dative</b><em>lil riġel</em></div><div><b>Elative</b><em>minn riġel</em></div><div><b>Equative</b><em>bħal riġel</em></div><div><b>Genitive</b><em>ta' riġel</em></div><div><b>Inessive</b><em>f'riġel</em></div><div><b>Instrumental</b><em>b'riġel</em></div><div><b>Lative</b><em>sa riġel</em></div><div><b>Nominative</b><em>riġel</em></div></div></div><div><b>Singular Collective</b><div><b>Definite</b><div><b>Benefactive</b></div><div><b>Comitative</b></div><div><b>Dative</b></div><div><b>Elative</b></div><div><b>Equative</b></div><div><b>Genitive</b></div><div><b>Inessive</b></div><div><b>Instrumental</b></div><div><b>Lative</b></div><div><b>Nominative</b></div></div><div><b>Indefinite</b><div><b>Benefactive</b></div><div><b>Comitative</b></div><div><b>Dative</b></div><div><b>Elative</b></div><div><b>Equative</b></div><div><b>Genitive</b></div><div><b>Inessive</b></div><div><b>Instrumental</b></div><div><b>Lative</b></div><div><b>Nominative</b></div></div></div><div><b>Dual</b><div><b>Definite</b><div><b>Benefactive</b><em>għar-riġlejn</em></div><div><b>Comitative</b><em>mar-riġlejn</em></div><div><b>Dative</b><em>lir-riġlejn</em></div><div><b>Elative</b><em>mir-riġlejn</em></div><div><b>Equative</b><em>bħar-riġlejn</em></div><div><b>Genitive</b><em>tar-riġlejn</em></div><div><b>Inessive</b><em>fir-riġlejn</em></div><div><b>Instrumental</b><em>bir-riġlejn</em></div><div><b>Lative</b><em>sar-riġlejn</em></div><div><b>Nominative</b><em>ir-riġlejn</em></div></div><div><b>Indefinite</b><div><b>Benefactive</b><em>għal riġlejn</em></div><div><b>Comitative</b><em>ma' riġlejn</em></div><div><b>Dative</b><em>lil riġlejn</em></div><div><b>Elative</b><em>minn riġlejn</em></div><div><b>Equative</b><em>bħal riġlejn</em></div><div><b>Genitive</b><em>ta' riġlejn</em></div><div><b>Inessive</b><em>f'riġlejn</em></div><div><b>Instrumental</b><em>b'riġlejn</em></div><div><b>Lative</b><em>sa riġlejn</em></div><div><b>Nominative</b><em>riġlejn</em></div></div></div><div><b>Plural Determinate</b><div><b>Definite</b><div><b>Benefactive</b></div><div><b>Comitative</b></div><div><b>Dative</b></div><div><b>Elative</b></div><div><b>Equative</b></div><div><b>Genitive</b></div><div><b>Inessive</b></div><div><b>Instrumental</b></div><div><b>Lative</b></div><div><b>Nominative</b></div></div><div><b>Indefinite</b><div><b>Benefactive</b></div><div><b>Comitative</b></div><div><b>Dative</b></div><div><b>Elative</b></div><div><b>Equative</b></div><div><b>Genitive</b></div><div><b>Inessive</b></div><div><b>Instrumental</b></div><div><b>Lative</b></div><div><b>Nominative</b></div></div></div><div><b>Plural Indeterminate</b><div><b>Definite</b><div><b>Benefactive</b></div><div><b>Comitative</b></div><div><b>Dative</b></div><div><b>Elative</b></div><div><b>Equative</b></div><div><b>Genitive</b></div><div><b>Inessive</b></div><div><b>Instrumental</b></div><div><b>Lative</b></div><div><b>Nominative</b></div></div><div><b>Indefinite</b><div><b>Benefactive</b></div><div><b>Comitative</b></div><div><b>Dative</b></div><div><b>Elative</b></div><div><b>Equative</b></div><div><b>Genitive</b></div><div><b>Inessive</b></div><div><b>Instrumental</b></div><div><b>Lative</b></div><div><b>Nominative</b></div></div></div></div><div><b>g</b><em>Masc</em></div><hr/><div><b>s</b><div><b>Singular Singulative</b><div><b>Definite</b><div><b>Benefactive</b><em>għall-fwied</em></div><div><b>Comitative</b><em>mal-fwied</em></div><div><b>Dative</b><em>lill-fwied</em></div><div><b>Elative</b><em>mill-fwied</em></div><div><b>Equative</b><em>bħall-fwied</em></div><div><b>Genitive</b><em>tal-fwied</em></div><div><b>Inessive</b><em>fil-fwied</em></div><div><b>Instrumental</b><em>bil-fwied</em></div><div><b>Lative</b><em>sal-fwied</em></div><div><b>Nominative</b><em>il-fwied</em></div></div><div><b>Indefinite</b><div><b>Benefactive</b><em>għal fwied</em></div><div><b>Comitative</b><em>ma' fwied</em></div><div><b>Dative</b><em>lil fwied</em></div><div><b>Elative</b><em>minn fwied</em></div><div><b>Equative</b><em>bħal fwied</em></div><div><b>Genitive</b><em>ta' fwied</em></div><div><b>Inessive</b><em>fi fwied</em></div><div><b>Instrumental</b><em>bi fwied</em></div><div><b>Lative</b><em>sa fwied</em></div><div><b>Nominative</b><em>fwied</em></div></div></div><div><b>Singular Collective</b><div><b>Definite</b><div><b>Benefactive</b></div><div><b>Comitative</b></div><div><b>Dative</b></div><div><b>Elative</b></div><div><b>Equative</b></div><div><b>Genitive</b></div><div><b>Inessive</b></div><div><b>Instrumental</b></div><div><b>Lative</b></div><div><b>Nominative</b></div></div><div><b>Indefinite</b><div><b>Benefactive</b></div><div><b>Comitative</b></div><div><b>Dative</b></div><div><b>Elative</b></div><div><b>Equative</b></div><div><b>Genitive</b></div><div><b>Inessive</b></div><div><b>Instrumental</b></div><div><b>Lative</b></div><div><b>Nominative</b></div></div></div><div><b>Dual</b><div><b>Definite</b><div><b>Benefactive</b></div><div><b>Comitative</b></div><div><b>Dative</b></div><div><b>Elative</b></div><div><b>Equative</b></div><div><b>Genitive</b></div><div><b>Inessive</b></div><div><b>Instrumental</b></div><div><b>Lative</b></div><div><b>Nominative</b></div></div><div><b>Indefinite</b><div><b>Benefactive</b></div><div><b>Comitative</b></div><div><b>Dative</b></div><div><b>Elative</b></div><div><b>Equative</b></div><div><b>Genitive</b></div><div><b>Inessive</b></div><div><b>Instrumental</b></div><div><b>Lative</b></div><div><b>Nominative</b></div></div></div><div><b>Plural Determinate</b><div><b>Definite</b><div><b>Benefactive</b><em>għall-fwiedi</em></div><div><b>Comitative</b><em>mal-fwiedi</em></div><div><b>Dative</b><em>lill-fwiedi</em></div><div><b>Elative</b><em>mill-fwiedi</em></div><div><b>Equative</b><em>bħall-fwiedi</em></div><div><b>Genitive</b><em>tal-fwiedi</em></div><div><b>Inessive</b><em>fil-fwiedi</em></div><div><b>Instrumental</b><em>bil-fwiedi</em></div><div><b>Lative</b><em>sal-fwiedi</em></div><div><b>Nominative</b><em>il-fwiedi</em></div></div><div><b>Indefinite</b><div><b>Benefactive</b><em>għal fwiedi</em></div><div><b>Comitative</b><em>ma' fwiedi</em></div><div><b>Dative</b><em>lil fwiedi</em></div><div><b>Elative</b><em>minn fwiedi</em></div><div><b>Equative</b><em>bħal fwiedi</em></div><div><b>Genitive</b><em>ta' fwiedi</em></div><div><b>Inessive</b><em>fi fwiedi</em></div><div><b>Instrumental</b><em>bi fwiedi</em></div><div><b>Lative</b><em>sa fwiedi</em></div><div><b>Nominative</b><em>fwiedi</em></div></div></div><div><b>Plural Indeterminate</b><div><b>Definite</b><div><b>Benefactive</b></div><div><b>Comitative</b></div><div><b>Dative</b></div><div><b>Elative</b></div><div><b>Equative</b></div><div><b>Genitive</b></div><div><b>Inessive</b></div><div><b>Instrumental</b></div><div><b>Lative</b></div><div><b>Nominative</b></div></div><div><b>Indefinite</b><div><b>Benefactive</b></div><div><b>Comitative</b></div><div><b>Dative</b></div><div><b>Elative</b></div><div><b>Equative</b></div><div><b>Genitive</b></div><div><b>Inessive</b></div><div><b>Instrumental</b></div><div><b>Lative</b></div><div><b>Nominative</b></div></div></div></div><div><b>g</b><em>Masc</em></div><hr/><div><b>s</b><div><b>Singular Singulative</b><div><b>Definite</b><div><b>Benefactive</b><em>għall-qamla</em></div><div><b>Comitative</b><em>mal-qamla</em></div><div><b>Dative</b><em>lill-qamla</em></div><div><b>Elative</b><em>mill-qamla</em></div><div><b>Equative</b><em>bħall-qamla</em></div><div><b>Genitive</b><em>tal-qamla</em></div><div><b>Inessive</b><em>fil-qamla</em></div><div><b>Instrumental</b><em>bil-qamla</em></div><div><b>Lative</b><em>sal-qamla</em></div><div><b>Nominative</b><em>il-qamla</em></div></div><div><b>Indefinite</b><div><b>Benefactive</b><em>għal qamla</em></div><div><b>Comitative</b><em>ma' qamla</em></div><div><b>Dative</b><em>lil qamla</em></div><div><b>Elative</b><em>minn qamla</em></div><div><b>Equative</b><em>bħal qamla</em></div><div><b>Genitive</b><em>ta' qamla</em></div><div><b>Inessive</b><em>f'qamla</em></div><div><b>Instrumental</b><em>b'qamla</em></div><div><b>Lative</b><em>sa qamla</em></div><div><b>Nominative</b><em>qamla</em></div></div></div><div><b>Singular Collective</b><div><b>Definite</b><div><b>Benefactive</b></div><div><b>Comitative</b></div><div><b>Dative</b></div><div><b>Elative</b></div><div><b>Equative</b></div><div><b>Genitive</b></div><div><b>Inessive</b></div><div><b>Instrumental</b></div><div><b>Lative</b></div><div><b>Nominative</b></div></div><div><b>Indefinite</b><div><b>Benefactive</b></div><div><b>Comitative</b></div><div><b>Dative</b></div><div><b>Elative</b></div><div><b>Equative</b></div><div><b>Genitive</b></div><div><b>Inessive</b></div><div><b>Instrumental</b></div><div><b>Lative</b></div><div><b>Nominative</b></div></div></div><div><b>Dual</b><div><b>Definite</b><div><b>Benefactive</b></div><div><b>Comitative</b></div><div><b>Dative</b></div><div><b>Elative</b></div><div><b>Equative</b></div><div><b>Genitive</b></div><div><b>Inessive</b></div><div><b>Instrumental</b></div><div><b>Lative</b></div><div><b>Nominative</b></div></div><div><b>Indefinite</b><div><b>Benefactive</b></div><div><b>Comitative</b></div><div><b>Dative</b></div><div><b>Elative</b></div><div><b>Equative</b></div><div><b>Genitive</b></div><div><b>Inessive</b></div><div><b>Instrumental</b></div><div><b>Lative</b></div><div><b>Nominative</b></div></div></div><div><b>Plural Determinate</b><div><b>Definite</b><div><b>Benefactive</b><em>għall-qamli</em></div><div><b>Comitative</b><em>mal-qamli</em></div><div><b>Dative</b><em>lill-qamli</em></div><div><b>Elative</b><em>mill-qamli</em></div><div><b>Equative</b><em>bħall-qamli</em></div><div><b>Genitive</b><em>tal-qamli</em></div><div><b>Inessive</b><em>fil-qamli</em></div><div><b>Instrumental</b><em>bil-qamli</em></div><div><b>Lative</b><em>sal-qamli</em></div><div><b>Nominative</b><em>il-qamli</em></div></div><div><b>Indefinite</b><div><b>Benefactive</b><em>għal qamli</em></div><div><b>Comitative</b><em>ma' qamli</em></div><div><b>Dative</b><em>lil qamli</em></div><div><b>Elative</b><em>minn qamli</em></div><div><b>Equative</b><em>bħal qamli</em></div><div><b>Genitive</b><em>ta' qamli</em></div><div><b>Inessive</b><em>f'qamli</em></div><div><b>Instrumental</b><em>b'qamli</em></div><div><b>Lative</b><em>sa qamli</em></div><div><b>Nominative</b><em>qamli</em></div></div></div><div><b>Plural Indeterminate</b><div><b>Definite</b><div><b>Benefactive</b></div><div><b>Comitative</b></div><div><b>Dative</b></div><div><b>Elative</b></div><div><b>Equative</b></div><div><b>Genitive</b></div><div><b>Inessive</b></div><div><b>Instrumental</b></div><div><b>Lative</b></div><div><b>Nominative</b></div></div><div><b>Indefinite</b><div><b>Benefactive</b></div><div><b>Comitative</b></div><div><b>Dative</b></div><div><b>Elative</b></div><div><b>Equative</b></div><div><b>Genitive</b></div><div><b>Inessive</b></div><div><b>Instrumental</b></div><div><b>Lative</b></div><div><b>Nominative</b></div></div></div></div><div><b>g</b><em>Fem</em></div><hr/><div><b>s</b><div><b>Singular Singulative</b><div><b>Definite</b><div><b>Benefactive</b><em>għall-imħabba</em></div><div><b>Comitative</b><em>mal-imħabba</em></div><div><b>Dative</b><em>lill-imħabba</em></div><div><b>Elative</b><em>mill-imħabba</em></div><div><b>Equative</b><em>bħall-imħabba</em></div><div><b>Genitive</b><em>tal-imħabba</em></div><div><b>Inessive</b><em>fl-imħabba</em></div><div><b>Instrumental</b><em>bl-imħabba</em></div><div><b>Lative</b><em>sal-imħabba</em></div><div><b>Nominative</b><em>il-imħabba</em></div></div><div><b>Indefinite</b><div><b>Benefactive</b><em>għal imħabba</em></div><div><b>Comitative</b><em>m'imħabba</em></div><div><b>Dative</b><em>lil imħabba</em></div><div><b>Elative</b><em>minn imħabba</em></div><div><b>Equative</b><em>bħal imħabba</em></div><div><b>Genitive</b><em>t'imħabba</em></div><div><b>Inessive</b><em>f'imħabba</em></div><div><b>Instrumental</b><em>b'imħabba</em></div><div><b>Lative</b><em>s'imħabba</em></div><div><b>Nominative</b><em>imħabba</em></div></div></div><div><b>Singular Collective</b><div><b>Definite</b><div><b>Benefactive</b></div><div><b>Comitative</b></div><div><b>Dative</b></div><div><b>Elative</b></div><div><b>Equative</b></div><div><b>Genitive</b></div><div><b>Inessive</b></div><div><b>Instrumental</b></div><div><b>Lative</b></div><div><b>Nominative</b></div></div><div><b>Indefinite</b><div><b>Benefactive</b></div><div><b>Comitative</b></div><div><b>Dative</b></div><div><b>Elative</b></div><div><b>Equative</b></div><div><b>Genitive</b></div><div><b>Inessive</b></div><div><b>Instrumental</b></div><div><b>Lative</b></div><div><b>Nominative</b></div></div></div><div><b>Dual</b><div><b>Definite</b><div><b>Benefactive</b></div><div><b>Comitative</b></div><div><b>Dative</b></div><div><b>Elative</b></div><div><b>Equative</b></div><div><b>Genitive</b></div><div><b>Inessive</b></div><div><b>Instrumental</b></div><div><b>Lative</b></div><div><b>Nominative</b></div></div><div><b>Indefinite</b><div><b>Benefactive</b></div><div><b>Comitative</b></div><div><b>Dative</b></div><div><b>Elative</b></div><div><b>Equative</b></div><div><b>Genitive</b></div><div><b>Inessive</b></div><div><b>Instrumental</b></div><div><b>Lative</b></div><div><b>Nominative</b></div></div></div><div><b>Plural Determinate</b><div><b>Definite</b><div><b>Benefactive</b><em>għall-imħabbi</em></div><div><b>Comitative</b><em>mal-imħabbi</em></div><div><b>Dative</b><em>lill-imħabbi</em></div><div><b>Elative</b><em>mill-imħabbi</em></div><div><b>Equative</b><em>bħall-imħabbi</em></div><div><b>Genitive</b><em>tal-imħabbi</em></div><div><b>Inessive</b><em>fl-imħabbi</em></div><div><b>Instrumental</b><em>bl-imħabbi</em></div><div><b>Lative</b><em>sal-imħabbi</em></div><div><b>Nominative</b><em>il-imħabbi</em></div></div><div><b>Indefinite</b><div><b>Benefactive</b><em>għal imħabbi</em></div><div><b>Comitative</b><em>m'imħabbi</em></div><div><b>Dative</b><em>lil imħabbi</em></div><div><b>Elative</b><em>minn imħabbi</em></div><div><b>Equative</b><em>bħal imħabbi</em></div><div><b>Genitive</b><em>t'imħabbi</em></div><div><b>Inessive</b><em>f'imħabbi</em></div><div><b>Instrumental</b><em>b'imħabbi</em></div><div><b>Lative</b><em>s'imħabbi</em></div><div><b>Nominative</b><em>imħabbi</em></div></div></div><div><b>Plural Indeterminate</b><div><b>Definite</b><div><b>Benefactive</b></div><div><b>Comitative</b></div><div><b>Dative</b></div><div><b>Elative</b></div><div><b>Equative</b></div><div><b>Genitive</b></div><div><b>Inessive</b></div><div><b>Instrumental</b></div><div><b>Lative</b></div><div><b>Nominative</b></div></div><div><b>Indefinite</b><div><b>Benefactive</b></div><div><b>Comitative</b></div><div><b>Dative</b></div><div><b>Elative</b></div><div><b>Equative</b></div><div><b>Genitive</b></div><div><b>Inessive</b></div><div><b>Instrumental</b></div><div><b>Lative</b></div><div><b>Nominative</b></div></div></div></div><div><b>g</b><em>Fem</em></div><hr/><div><b>s</b><div><b>Singular Singulative</b><div><b>Definite</b><div><b>Benefactive</b><em>għar-raġel</em></div><div><b>Comitative</b><em>mar-raġel</em></div><div><b>Dative</b><em>lir-raġel</em></div><div><b>Elative</b><em>mir-raġel</em></div><div><b>Equative</b><em>bħar-raġel</em></div><div><b>Genitive</b><em>tar-raġel</em></div><div><b>Inessive</b><em>fir-raġel</em></div><div><b>Instrumental</b><em>bir-raġel</em></div><div><b>Lative</b><em>sar-raġel</em></div><div><b>Nominative</b><em>ir-raġel</em></div></div><div><b>Indefinite</b><div><b>Benefactive</b><em>għal raġel</em></div><div><b>Comitative</b><em>ma' raġel</em></div><div><b>Dative</b><em>lil raġel</em></div><div><b>Elative</b><em>minn raġel</em></div><div><b>Equative</b><em>bħal raġel</em></div><div><b>Genitive</b><em>ta' raġel</em></div><div><b>Inessive</b><em>f'raġel</em></div><div><b>Instrumental</b><em>b'raġel</em></div><div><b>Lative</b><em>sa raġel</em></div><div><b>Nominative</b><em>raġel</em></div></div></div><div><b>Singular Collective</b><div><b>Definite</b><div><b>Benefactive</b></div><div><b>Comitative</b></div><div><b>Dative</b></div><div><b>Elative</b></div><div><b>Equative</b></div><div><b>Genitive</b></div><div><b>Inessive</b></div><div><b>Instrumental</b></div><div><b>Lative</b></div><div><b>Nominative</b></div></div><div><b>Indefinite</b><div><b>Benefactive</b></div><div><b>Comitative</b></div><div><b>Dative</b></div><div><b>Elative</b></div><div><b>Equative</b></div><div><b>Genitive</b></div><div><b>Inessive</b></div><div><b>Instrumental</b></div><div><b>Lative</b></div><div><b>Nominative</b></div></div></div><div><b>Dual</b><div><b>Definite</b><div><b>Benefactive</b></div><div><b>Comitative</b></div><div><b>Dative</b></div><div><b>Elative</b></div><div><b>Equative</b></div><div><b>Genitive</b></div><div><b>Inessive</b></div><div><b>Instrumental</b></div><div><b>Lative</b></div><div><b>Nominative</b></div></div><div><b>Indefinite</b><div><b>Benefactive</b></div><div><b>Comitative</b></div><div><b>Dative</b></div><div><b>Elative</b></div><div><b>Equative</b></div><div><b>Genitive</b></div><div><b>Inessive</b></div><div><b>Instrumental</b></div><div><b>Lative</b></div><div><b>Nominative</b></div></div></div><div><b>Plural Determinate</b><div><b>Definite</b><div><b>Benefactive</b><em>għar-raġeli</em></div><div><b>Comitative</b><em>mar-raġeli</em></div><div><b>Dative</b><em>lir-raġeli</em></div><div><b>Elative</b><em>mir-raġeli</em></div><div><b>Equative</b><em>bħar-raġeli</em></div><div><b>Genitive</b><em>tar-raġeli</em></div><div><b>Inessive</b><em>fir-raġeli</em></div><div><b>Instrumental</b><em>bir-raġeli</em></div><div><b>Lative</b><em>sar-raġeli</em></div><div><b>Nominative</b><em>ir-raġeli</em></div></div><div><b>Indefinite</b><div><b>Benefactive</b><em>għal raġeli</em></div><div><b>Comitative</b><em>ma' raġeli</em></div><div><b>Dative</b><em>lil raġeli</em></div><div><b>Elative</b><em>minn raġeli</em></div><div><b>Equative</b><em>bħal raġeli</em></div><div><b>Genitive</b><em>ta' raġeli</em></div><div><b>Inessive</b><em>f'raġeli</em></div><div><b>Instrumental</b><em>b'raġeli</em></div><div><b>Lative</b><em>sa raġeli</em></div><div><b>Nominative</b><em>raġeli</em></div></div></div><div><b>Plural Indeterminate</b><div><b>Definite</b><div><b>Benefactive</b></div><div><b>Comitative</b></div><div><b>Dative</b></div><div><b>Elative</b></div><div><b>Equative</b></div><div><b>Genitive</b></div><div><b>Inessive</b></div><div><b>Instrumental</b></div><div><b>Lative</b></div><div><b>Nominative</b></div></div><div><b>Indefinite</b><div><b>Benefactive</b></div><div><b>Comitative</b></div><div><b>Dative</b></div><div><b>Elative</b></div><div><b>Equative</b></div><div><b>Genitive</b></div><div><b>Inessive</b></div><div><b>Instrumental</b></div><div><b>Lative</b></div><div><b>Nominative</b></div></div></div></div><div><b>g</b><em>Masc</em></div><hr/><div><b>s</b><div><b>Singular Singulative</b><div><b>Definite</b><div><b>Benefactive</b><em>għall-laħam</em></div><div><b>Comitative</b><em>mal-laħam</em></div><div><b>Dative</b><em>lill-laħam</em></div><div><b>Elative</b><em>mill-laħam</em></div><div><b>Equative</b><em>bħall-laħam</em></div><div><b>Genitive</b><em>tal-laħam</em></div><div><b>Inessive</b><em>fil-laħam</em></div><div><b>Instrumental</b><em>bil-laħam</em></div><div><b>Lative</b><em>sal-laħam</em></div><div><b>Nominative</b><em>il-laħam</em></div></div><div><b>Indefinite</b><div><b>Benefactive</b><em>għal laħam</em></div><div><b>Comitative</b><em>ma' laħam</em></div><div><b>Dative</b><em>lil laħam</em></div><div><b>Elative</b><em>minn laħam</em></div><div><b>Equative</b><em>bħal laħam</em></div><div><b>Genitive</b><em>ta' laħam</em></div><div><b>Inessive</b><em>f'laħam</em></div><div><b>Instrumental</b><em>b'laħam</em></div><div><b>Lative</b><em>sa laħam</em></div><div><b>Nominative</b><em>laħam</em></div></div></div><div><b>Singular Collective</b><div><b>Definite</b><div><b>Benefactive</b></div><div><b>Comitative</b></div><div><b>Dative</b></div><div><b>Elative</b></div><div><b>Equative</b></div><div><b>Genitive</b></div><div><b>Inessive</b></div><div><b>Instrumental</b></div><div><b>Lative</b></div><div><b>Nominative</b></div></div><div><b>Indefinite</b><div><b>Benefactive</b></div><div><b>Comitative</b></div><div><b>Dative</b></div><div><b>Elative</b></div><div><b>Equative</b></div><div><b>Genitive</b></div><div><b>Inessive</b></div><div><b>Instrumental</b></div><div><b>Lative</b></div><div><b>Nominative</b></div></div></div><div><b>Dual</b><div><b>Definite</b><div><b>Benefactive</b></div><div><b>Comitative</b></div><div><b>Dative</b></div><div><b>Elative</b></div><div><b>Equative</b></div><div><b>Genitive</b></div><div><b>Inessive</b></div><div><b>Instrumental</b></div><div><b>Lative</b></div><div><b>Nominative</b></div></div><div><b>Indefinite</b><div><b>Benefactive</b></div><div><b>Comitative</b></div><div><b>Dative</b></div><div><b>Elative</b></div><div><b>Equative</b></div><div><b>Genitive</b></div><div><b>Inessive</b></div><div><b>Instrumental</b></div><div><b>Lative</b></div><div><b>Nominative</b></div></div></div><div><b>Plural Determinate</b><div><b>Definite</b><div><b>Benefactive</b><em>għall-laħami</em></div><div><b>Comitative</b><em>mal-laħami</em></div><div><b>Dative</b><em>lill-laħami</em></div><div><b>Elative</b><em>mill-laħami</em></div><div><b>Equative</b><em>bħall-laħami</em></div><div><b>Genitive</b><em>tal-laħami</em></div><div><b>Inessive</b><em>fil-laħami</em></div><div><b>Instrumental</b><em>bil-laħami</em></div><div><b>Lative</b><em>sal-laħami</em></div><div><b>Nominative</b><em>il-laħami</em></div></div><div><b>Indefinite</b><div><b>Benefactive</b><em>għal laħami</em></div><div><b>Comitative</b><em>ma' laħami</em></div><div><b>Dative</b><em>lil laħami</em></div><div><b>Elative</b><em>minn laħami</em></div><div><b>Equative</b><em>bħal laħami</em></div><div><b>Genitive</b><em>ta' laħami</em></div><div><b>Inessive</b><em>f'laħami</em></div><div><b>Instrumental</b><em>b'laħami</em></div><div><b>Lative</b><em>sa laħami</em></div><div><b>Nominative</b><em>laħami</em></div></div></div><div><b>Plural Indeterminate</b><div><b>Definite</b><div><b>Benefactive</b></div><div><b>Comitative</b></div><div><b>Dative</b></div><div><b>Elative</b></div><div><b>Equative</b></div><div><b>Genitive</b></div><div><b>Inessive</b></div><div><b>Instrumental</b></div><div><b>Lative</b></div><div><b>Nominative</b></div></div><div><b>Indefinite</b><div><b>Benefactive</b></div><div><b>Comitative</b></div><div><b>Dative</b></div><div><b>Elative</b></div><div><b>Equative</b></div><div><b>Genitive</b></div><div><b>Inessive</b></div><div><b>Instrumental</b></div><div><b>Lative</b></div><div><b>Nominative</b></div></div></div></div><div><b>g</b><em>Masc</em></div><hr/><div><b>s</b><div><b>Singular Singulative</b><div><b>Definite</b><div><b>Benefactive</b><em>għall-ħalib</em></div><div><b>Comitative</b><em>mal-ħalib</em></div><div><b>Dative</b><em>lill-ħalib</em></div><div><b>Elative</b><em>mill-ħalib</em></div><div><b>Equative</b><em>bħall-ħalib</em></div><div><b>Genitive</b><em>tal-ħalib</em></div><div><b>Inessive</b><em>fil-ħalib</em></div><div><b>Instrumental</b><em>bil-ħalib</em></div><div><b>Lative</b><em>sal-ħalib</em></div><div><b>Nominative</b><em>il-ħalib</em></div></div><div><b>Indefinite</b><div><b>Benefactive</b><em>għal ħalib</em></div><div><b>Comitative</b><em>ma' ħalib</em></div><div><b>Dative</b><em>lil ħalib</em></div><div><b>Elative</b><em>minn ħalib</em></div><div><b>Equative</b><em>bħal ħalib</em></div><div><b>Genitive</b><em>ta' ħalib</em></div><div><b>Inessive</b><em>f'ħalib</em></div><div><b>Instrumental</b><em>b'ħalib</em></div><div><b>Lative</b><em>sa ħalib</em></div><div><b>Nominative</b><em>ħalib</em></div></div></div><div><b>Singular Collective</b><div><b>Definite</b><div><b>Benefactive</b></div><div><b>Comitative</b></div><div><b>Dative</b></div><div><b>Elative</b></div><div><b>Equative</b></div><div><b>Genitive</b></div><div><b>Inessive</b></div><div><b>Instrumental</b></div><div><b>Lative</b></div><div><b>Nominative</b></div></div><div><b>Indefinite</b><div><b>Benefactive</b></div><div><b>Comitative</b></div><div><b>Dative</b></div><div><b>Elative</b></div><div><b>Equative</b></div><div><b>Genitive</b></div><div><b>Inessive</b></div><div><b>Instrumental</b></div><div><b>Lative</b></div><div><b>Nominative</b></div></div></div><div><b>Dual</b><div><b>Definite</b><div><b>Benefactive</b></div><div><b>Comitative</b></div><div><b>Dative</b></div><div><b>Elative</b></div><div><b>Equative</b></div><div><b>Genitive</b></div><div><b>Inessive</b></div><div><b>Instrumental</b></div><div><b>Lative</b></div><div><b>Nominative</b></div></div><div><b>Indefinite</b><div><b>Benefactive</b></div><div><b>Comitative</b></div><div><b>Dative</b></div><div><b>Elative</b></div><div><b>Equative</b></div><div><b>Genitive</b></div><div><b>Inessive</b></div><div><b>Instrumental</b></div><div><b>Lative</b></div><div><b>Nominative</b></div></div></div><div><b>Plural Determinate</b><div><b>Definite</b><div><b>Benefactive</b><em>għall-ħalibi</em></div><div><b>Comitative</b><em>mal-ħalibi</em></div><div><b>Dative</b><em>lill-ħalibi</em></div><div><b>Elative</b><em>mill-ħalibi</em></div><div><b>Equative</b><em>bħall-ħalibi</em></div><div><b>Genitive</b><em>tal-ħalibi</em></div><div><b>Inessive</b><em>fil-ħalibi</em></div><div><b>Instrumental</b><em>bil-ħalibi</em></div><div><b>Lative</b><em>sal-ħalibi</em></div><div><b>Nominative</b><em>il-ħalibi</em></div></div><div><b>Indefinite</b><div><b>Benefactive</b><em>għal ħalibi</em></div><div><b>Comitative</b><em>ma' ħalibi</em></div><div><b>Dative</b><em>lil ħalibi</em></div><div><b>Elative</b><em>minn ħalibi</em></div><div><b>Equative</b><em>bħal ħalibi</em></div><div><b>Genitive</b><em>ta' ħalibi</em></div><div><b>Inessive</b><em>f'ħalibi</em></div><div><b>Instrumental</b><em>b'ħalibi</em></div><div><b>Lative</b><em>sa ħalibi</em></div><div><b>Nominative</b><em>ħalibi</em></div></div></div><div><b>Plural Indeterminate</b><div><b>Definite</b><div><b>Benefactive</b></div><div><b>Comitative</b></div><div><b>Dative</b></div><div><b>Elative</b></div><div><b>Equative</b></div><div><b>Genitive</b></div><div><b>Inessive</b></div><div><b>Instrumental</b></div><div><b>Lative</b></div><div><b>Nominative</b></div></div><div><b>Indefinite</b><div><b>Benefactive</b></div><div><b>Comitative</b></div><div><b>Dative</b></div><div><b>Elative</b></div><div><b>Equative</b></div><div><b>Genitive</b></div><div><b>Inessive</b></div><div><b>Instrumental</b></div><div><b>Lative</b></div><div><b>Nominative</b></div></div></div></div><div><b>g</b><em>Masc</em></div><hr/><div><b>s</b><div><b>Singular Singulative</b><div><b>Definite</b><div><b>Benefactive</b><em>għall-qamar</em></div><div><b>Comitative</b><em>mal-qamar</em></div><div><b>Dative</b><em>lill-qamar</em></div><div><b>Elative</b><em>mill-qamar</em></div><div><b>Equative</b><em>bħall-qamar</em></div><div><b>Genitive</b><em>tal-qamar</em></div><div><b>Inessive</b><em>fil-qamar</em></div><div><b>Instrumental</b><em>bil-qamar</em></div><div><b>Lative</b><em>sal-qamar</em></div><div><b>Nominative</b><em>il-qamar</em></div></div><div><b>Indefinite</b><div><b>Benefactive</b><em>għal qamar</em></div><div><b>Comitative</b><em>ma' qamar</em></div><div><b>Dative</b><em>lil qamar</em></div><div><b>Elative</b><em>minn qamar</em></div><div><b>Equative</b><em>bħal qamar</em></div><div><b>Genitive</b><em>ta' qamar</em></div><div><b>Inessive</b><em>f'qamar</em></div><div><b>Instrumental</b><em>b'qamar</em></div><div><b>Lative</b><em>sa qamar</em></div><div><b>Nominative</b><em>qamar</em></div></div></div><div><b>Singular Collective</b><div><b>Definite</b><div><b>Benefactive</b></div><div><b>Comitative</b></div><div><b>Dative</b></div><div><b>Elative</b></div><div><b>Equative</b></div><div><b>Genitive</b></div><div><b>Inessive</b></div><div><b>Instrumental</b></div><div><b>Lative</b></div><div><b>Nominative</b></div></div><div><b>Indefinite</b><div><b>Benefactive</b></div><div><b>Comitative</b></div><div><b>Dative</b></div><div><b>Elative</b></div><div><b>Equative</b></div><div><b>Genitive</b></div><div><b>Inessive</b></div><div><b>Instrumental</b></div><div><b>Lative</b></div><div><b>Nominative</b></div></div></div><div><b>Dual</b><div><b>Definite</b><div><b>Benefactive</b></div><div><b>Comitative</b></div><div><b>Dative</b></div><div><b>Elative</b></div><div><b>Equative</b></div><div><b>Genitive</b></div><div><b>Inessive</b></div><div><b>Instrumental</b></div><div><b>Lative</b></div><div><b>Nominative</b></div></div><div><b>Indefinite</b><div><b>Benefactive</b></div><div><b>Comitative</b></div><div><b>Dative</b></div><div><b>Elative</b></div><div><b>Equative</b></div><div><b>Genitive</b></div><div><b>Inessive</b></div><div><b>Instrumental</b></div><div><b>Lative</b></div><div><b>Nominative</b></div></div></div><div><b>Plural Determinate</b><div><b>Definite</b><div><b>Benefactive</b><em>għall-qamari</em></div><div><b>Comitative</b><em>mal-qamari</em></div><div><b>Dative</b><em>lill-qamari</em></div><div><b>Elative</b><em>mill-qamari</em></div><div><b>Equative</b><em>bħall-qamari</em></div><div><b>Genitive</b><em>tal-qamari</em></div><div><b>Inessive</b><em>fil-qamari</em></div><div><b>Instrumental</b><em>bil-qamari</em></div><div><b>Lative</b><em>sal-qamari</em></div><div><b>Nominative</b><em>il-qamari</em></div></div><div><b>Indefinite</b><div><b>Benefactive</b><em>għal qamari</em></div><div><b>Comitative</b><em>ma' qamari</em></div><div><b>Dative</b><em>lil qamari</em></div><div><b>Elative</b><em>minn qamari</em></div><div><b>Equative</b><em>bħal qamari</em></div><div><b>Genitive</b><em>ta' qamari</em></div><div><b>Inessive</b><em>f'qamari</em></div><div><b>Instrumental</b><em>b'qamari</em></div><div><b>Lative</b><em>sa qamari</em></div><div><b>Nominative</b><em>qamari</em></div></div></div><div><b>Plural Indeterminate</b><div><b>Definite</b><div><b>Benefactive</b></div><div><b>Comitative</b></div><div><b>Dative</b></div><div><b>Elative</b></div><div><b>Equative</b></div><div><b>Genitive</b></div><div><b>Inessive</b></div><div><b>Instrumental</b></div><div><b>Lative</b></div><div><b>Nominative</b></div></div><div><b>Indefinite</b><div><b>Benefactive</b></div><div><b>Comitative</b></div><div><b>Dative</b></div><div><b>Elative</b></div><div><b>Equative</b></div><div><b>Genitive</b></div><div><b>Inessive</b></div><div><b>Instrumental</b></div><div><b>Lative</b></div><div><b>Nominative</b></div></div></div></div><div><b>g</b><em>Masc</em></div><hr/><div><b>s</b><div><b>Singular Singulative</b><div><b>Definite</b><div><b>Benefactive</b><em>għall-omm</em></div><div><b>Comitative</b><em>mal-omm</em></div><div><b>Dative</b><em>lill-omm</em></div><div><b>Elative</b><em>mill-omm</em></div><div><b>Equative</b><em>bħall-omm</em></div><div><b>Genitive</b><em>tal-omm</em></div><div><b>Inessive</b><em>fl-omm</em></div><div><b>Instrumental</b><em>bl-omm</em></div><div><b>Lative</b><em>sal-omm</em></div><div><b>Nominative</b><em>il-omm</em></div></div><div><b>Indefinite</b><div><b>Benefactive</b><em>għal omm</em></div><div><b>Comitative</b><em>m'omm</em></div><div><b>Dative</b><em>lil omm</em></div><div><b>Elative</b><em>minn omm</em></div><div><b>Equative</b><em>bħal omm</em></div><div><b>Genitive</b><em>t'omm</em></div><div><b>Inessive</b><em>f'omm</em></div><div><b>Instrumental</b><em>b'omm</em></div><div><b>Lative</b><em>s'omm</em></div><div><b>Nominative</b><em>omm</em></div></div></div><div><b>Singular Collective</b><div><b>Definite</b><div><b>Benefactive</b></div><div><b>Comitative</b></div><div><b>Dative</b></div><div><b>Elative</b></div><div><b>Equative</b></div><div><b>Genitive</b></div><div><b>Inessive</b></div><div><b>Instrumental</b></div><div><b>Lative</b></div><div><b>Nominative</b></div></div><div><b>Indefinite</b><div><b>Benefactive</b></div><div><b>Comitative</b></div><div><b>Dative</b></div><div><b>Elative</b></div><div><b>Equative</b></div><div><b>Genitive</b></div><div><b>Inessive</b></div><div><b>Instrumental</b></div><div><b>Lative</b></div><div><b>Nominative</b></div></div></div><div><b>Dual</b><div><b>Definite</b><div><b>Benefactive</b></div><div><b>Comitative</b></div><div><b>Dative</b></div><div><b>Elative</b></div><div><b>Equative</b></div><div><b>Genitive</b></div><div><b>Inessive</b></div><div><b>Instrumental</b></div><div><b>Lative</b></div><div><b>Nominative</b></div></div><div><b>Indefinite</b><div><b>Benefactive</b></div><div><b>Comitative</b></div><div><b>Dative</b></div><div><b>Elative</b></div><div><b>Equative</b></div><div><b>Genitive</b></div><div><b>Inessive</b></div><div><b>Instrumental</b></div><div><b>Lative</b></div><div><b>Nominative</b></div></div></div><div><b>Plural Determinate</b><div><b>Definite</b><div><b>Benefactive</b><em>għall-ommi</em></div><div><b>Comitative</b><em>mal-ommi</em></div><div><b>Dative</b><em>lill-ommi</em></div><div><b>Elative</b><em>mill-ommi</em></div><div><b>Equative</b><em>bħall-ommi</em></div><div><b>Genitive</b><em>tal-ommi</em></div><div><b>Inessive</b><em>fl-ommi</em></div><div><b>Instrumental</b><em>bl-ommi</em></div><div><b>Lative</b><em>sal-ommi</em></div><div><b>Nominative</b><em>il-ommi</em></div></div><div><b>Indefinite</b><div><b>Benefactive</b><em>għal ommi</em></div><div><b>Comitative</b><em>m'ommi</em></div><div><b>Dative</b><em>lil ommi</em></div><div><b>Elative</b><em>minn ommi</em></div><div><b>Equative</b><em>bħal ommi</em></div><div><b>Genitive</b><em>t'ommi</em></div><div><b>Inessive</b><em>f'ommi</em></div><div><b>Instrumental</b><em>b'ommi</em></div><div><b>Lative</b><em>s'ommi</em></div><div><b>Nominative</b><em>ommi</em></div></div></div><div><b>Plural Indeterminate</b><div><b>Definite</b><div><b>Benefactive</b></div><div><b>Comitative</b></div><div><b>Dative</b></div><div><b>Elative</b></div><div><b>Equative</b></div><div><b>Genitive</b></div><div><b>Inessive</b></div><div><b>Instrumental</b></div><div><b>Lative</b></div><div><b>Nominative</b></div></div><div><b>Indefinite</b><div><b>Benefactive</b></div><div><b>Comitative</b></div><div><b>Dative</b></div><div><b>Elative</b></div><div><b>Equative</b></div><div><b>Genitive</b></div><div><b>Inessive</b></div><div><b>Instrumental</b></div><div><b>Lative</b></div><div><b>Nominative</b></div></div></div></div><div><b>g</b><em>Masc</em></div><hr/><div><b>s</b><div><b>Singular Singulative</b><div><b>Definite</b><div><b>Benefactive</b><em>għall-muntanja</em></div><div><b>Comitative</b><em>mal-muntanja</em></div><div><b>Dative</b><em>lill-muntanja</em></div><div><b>Elative</b><em>mill-muntanja</em></div><div><b>Equative</b><em>bħall-muntanja</em></div><div><b>Genitive</b><em>tal-muntanja</em></div><div><b>Inessive</b><em>fil-muntanja</em></div><div><b>Instrumental</b><em>bil-muntanja</em></div><div><b>Lative</b><em>sal-muntanja</em></div><div><b>Nominative</b><em>il-muntanja</em></div></div><div><b>Indefinite</b><div><b>Benefactive</b><em>għal muntanja</em></div><div><b>Comitative</b><em>ma' muntanja</em></div><div><b>Dative</b><em>lil muntanja</em></div><div><b>Elative</b><em>minn muntanja</em></div><div><b>Equative</b><em>bħal muntanja</em></div><div><b>Genitive</b><em>ta' muntanja</em></div><div><b>Inessive</b><em>f'muntanja</em></div><div><b>Instrumental</b><em>b'muntanja</em></div><div><b>Lative</b><em>sa muntanja</em></div><div><b>Nominative</b><em>muntanja</em></div></div></div><div><b>Singular Collective</b><div><b>Definite</b><div><b>Benefactive</b></div><div><b>Comitative</b></div><div><b>Dative</b></div><div><b>Elative</b></div><div><b>Equative</b></div><div><b>Genitive</b></div><div><b>Inessive</b></div><div><b>Instrumental</b></div><div><b>Lative</b></div><div><b>Nominative</b></div></div><div><b>Indefinite</b><div><b>Benefactive</b></div><div><b>Comitative</b></div><div><b>Dative</b></div><div><b>Elative</b></div><div><b>Equative</b></div><div><b>Genitive</b></div><div><b>Inessive</b></div><div><b>Instrumental</b></div><div><b>Lative</b></div><div><b>Nominative</b></div></div></div><div><b>Dual</b><div><b>Definite</b><div><b>Benefactive</b></div><div><b>Comitative</b></div><div><b>Dative</b></div><div><b>Elative</b></div><div><b>Equative</b></div><div><b>Genitive</b></div><div><b>Inessive</b></div><div><b>Instrumental</b></div><div><b>Lative</b></div><div><b>Nominative</b></div></div><div><b>Indefinite</b><div><b>Benefactive</b></div><div><b>Comitative</b></div><div><b>Dative</b></div><div><b>Elative</b></div><div><b>Equative</b></div><div><b>Genitive</b></div><div><b>Inessive</b></div><div><b>Instrumental</b></div><div><b>Lative</b></div><div><b>Nominative</b></div></div></div><div><b>Plural Determinate</b><div><b>Definite</b><div><b>Benefactive</b><em>għall-muntanji</em></div><div><b>Comitative</b><em>mal-muntanji</em></div><div><b>Dative</b><em>lill-muntanji</em></div><div><b>Elative</b><em>mill-muntanji</em></div><div><b>Equative</b><em>bħall-muntanji</em></div><div><b>Genitive</b><em>tal-muntanji</em></div><div><b>Inessive</b><em>fil-muntanji</em></div><div><b>Instrumental</b><em>bil-muntanji</em></div><div><b>Lative</b><em>sal-muntanji</em></div><div><b>Nominative</b><em>il-muntanji</em></div></div><div><b>Indefinite</b><div><b>Benefactive</b><em>għal muntanji</em></div><div><b>Comitative</b><em>ma' muntanji</em></div><div><b>Dative</b><em>lil muntanji</em></div><div><b>Elative</b><em>minn muntanji</em></div><div><b>Equative</b><em>bħal muntanji</em></div><div><b>Genitive</b><em>ta' muntanji</em></div><div><b>Inessive</b><em>f'muntanji</em></div><div><b>Instrumental</b><em>b'muntanji</em></div><div><b>Lative</b><em>sa muntanji</em></div><div><b>Nominative</b><em>muntanji</em></div></div></div><div><b>Plural Indeterminate</b><div><b>Definite</b><div><b>Benefactive</b></div><div><b>Comitative</b></div><div><b>Dative</b></div><div><b>Elative</b></div><div><b>Equative</b></div><div><b>Genitive</b></div><div><b>Inessive</b></div><div><b>Instrumental</b></div><div><b>Lative</b></div><div><b>Nominative</b></div></div><div><b>Indefinite</b><div><b>Benefactive</b></div><div><b>Comitative</b></div><div><b>Dative</b></div><div><b>Elative</b></div><div><b>Equative</b></div><div><b>Genitive</b></div><div><b>Inessive</b></div><div><b>Instrumental</b></div><div><b>Lative</b></div><div><b>Nominative</b></div></div></div></div><div><b>g</b><em>Fem</em></div><hr/><div><b>s</b><div><b>Singular Singulative</b><div><b>Definite</b><div><b>Benefactive</b><em>għall-ħalq</em></div><div><b>Comitative</b><em>mal-ħalq</em></div><div><b>Dative</b><em>lill-ħalq</em></div><div><b>Elative</b><em>mill-ħalq</em></div><div><b>Equative</b><em>bħall-ħalq</em></div><div><b>Genitive</b><em>tal-ħalq</em></div><div><b>Inessive</b><em>fil-ħalq</em></div><div><b>Instrumental</b><em>bil-ħalq</em></div><div><b>Lative</b><em>sal-ħalq</em></div><div><b>Nominative</b><em>il-ħalq</em></div></div><div><b>Indefinite</b><div><b>Benefactive</b><em>għal ħalq</em></div><div><b>Comitative</b><em>ma' ħalq</em></div><div><b>Dative</b><em>lil ħalq</em></div><div><b>Elative</b><em>minn ħalq</em></div><div><b>Equative</b><em>bħal ħalq</em></div><div><b>Genitive</b><em>ta' ħalq</em></div><div><b>Inessive</b><em>f'ħalq</em></div><div><b>Instrumental</b><em>b'ħalq</em></div><div><b>Lative</b><em>sa ħalq</em></div><div><b>Nominative</b><em>ħalq</em></div></div></div><div><b>Singular Collective</b><div><b>Definite</b><div><b>Benefactive</b></div><div><b>Comitative</b></div><div><b>Dative</b></div><div><b>Elative</b></div><div><b>Equative</b></div><div><b>Genitive</b></div><div><b>Inessive</b></div><div><b>Instrumental</b></div><div><b>Lative</b></div><div><b>Nominative</b></div></div><div><b>Indefinite</b><div><b>Benefactive</b></div><div><b>Comitative</b></div><div><b>Dative</b></div><div><b>Elative</b></div><div><b>Equative</b></div><div><b>Genitive</b></div><div><b>Inessive</b></div><div><b>Instrumental</b></div><div><b>Lative</b></div><div><b>Nominative</b></div></div></div><div><b>Dual</b><div><b>Definite</b><div><b>Benefactive</b></div><div><b>Comitative</b></div><div><b>Dative</b></div><div><b>Elative</b></div><div><b>Equative</b></div><div><b>Genitive</b></div><div><b>Inessive</b></div><div><b>Instrumental</b></div><div><b>Lative</b></div><div><b>Nominative</b></div></div><div><b>Indefinite</b><div><b>Benefactive</b></div><div><b>Comitative</b></div><div><b>Dative</b></div><div><b>Elative</b></div><div><b>Equative</b></div><div><b>Genitive</b></div><div><b>Inessive</b></div><div><b>Instrumental</b></div><div><b>Lative</b></div><div><b>Nominative</b></div></div></div><div><b>Plural Determinate</b><div><b>Definite</b><div><b>Benefactive</b><em>għall-ħalqat</em></div><div><b>Comitative</b><em>mal-ħalqat</em></div><div><b>Dative</b><em>lill-ħalqat</em></div><div><b>Elative</b><em>mill-ħalqat</em></div><div><b>Equative</b><em>bħall-ħalqat</em></div><div><b>Genitive</b><em>tal-ħalqat</em></div><div><b>Inessive</b><em>fil-ħalqat</em></div><div><b>Instrumental</b><em>bil-ħalqat</em></div><div><b>Lative</b><em>sal-ħalqat</em></div><div><b>Nominative</b><em>il-ħalqat</em></div></div><div><b>Indefinite</b><div><b>Benefactive</b><em>għal ħalqat</em></div><div><b>Comitative</b><em>ma' ħalqat</em></div><div><b>Dative</b><em>lil ħalqat</em></div><div><b>Elative</b><em>minn ħalqat</em></div><div><b>Equative</b><em>bħal ħalqat</em></div><div><b>Genitive</b><em>ta' ħalqat</em></div><div><b>Inessive</b><em>f'ħalqat</em></div><div><b>Instrumental</b><em>b'ħalqat</em></div><div><b>Lative</b><em>sa ħalqat</em></div><div><b>Nominative</b><em>ħalqat</em></div></div></div><div><b>Plural Indeterminate</b><div><b>Definite</b><div><b>Benefactive</b></div><div><b>Comitative</b></div><div><b>Dative</b></div><div><b>Elative</b></div><div><b>Equative</b></div><div><b>Genitive</b></div><div><b>Inessive</b></div><div><b>Instrumental</b></div><div><b>Lative</b></div><div><b>Nominative</b></div></div><div><b>Indefinite</b><div><b>Benefactive</b></div><div><b>Comitative</b></div><div><b>Dative</b></div><div><b>Elative</b></div><div><b>Equative</b></div><div><b>Genitive</b></div><div><b>Inessive</b></div><div><b>Instrumental</b></div><div><b>Lative</b></div><div><b>Nominative</b></div></div></div></div><div><b>g</b><em>Masc</em></div><hr/><div><b>s</b><div><b>Singular Singulative</b><div><b>Definite</b><div><b>Benefactive</b><em>għall-musika</em></div><div><b>Comitative</b><em>mal-musika</em></div><div><b>Dative</b><em>lill-musika</em></div><div><b>Elative</b><em>mill-musika</em></div><div><b>Equative</b><em>bħall-musika</em></div><div><b>Genitive</b><em>tal-musika</em></div><div><b>Inessive</b><em>fil-musika</em></div><div><b>Instrumental</b><em>bil-musika</em></div><div><b>Lative</b><em>sal-musika</em></div><div><b>Nominative</b><em>il-musika</em></div></div><div><b>Indefinite</b><div><b>Benefactive</b><em>għal musika</em></div><div><b>Comitative</b><em>ma' musika</em></div><div><b>Dative</b><em>lil musika</em></div><div><b>Elative</b><em>minn musika</em></div><div><b>Equative</b><em>bħal musika</em></div><div><b>Genitive</b><em>ta' musika</em></div><div><b>Inessive</b><em>f'musika</em></div><div><b>Instrumental</b><em>b'musika</em></div><div><b>Lative</b><em>sa musika</em></div><div><b>Nominative</b><em>musika</em></div></div></div><div><b>Singular Collective</b><div><b>Definite</b><div><b>Benefactive</b></div><div><b>Comitative</b></div><div><b>Dative</b></div><div><b>Elative</b></div><div><b>Equative</b></div><div><b>Genitive</b></div><div><b>Inessive</b></div><div><b>Instrumental</b></div><div><b>Lative</b></div><div><b>Nominative</b></div></div><div><b>Indefinite</b><div><b>Benefactive</b></div><div><b>Comitative</b></div><div><b>Dative</b></div><div><b>Elative</b></div><div><b>Equative</b></div><div><b>Genitive</b></div><div><b>Inessive</b></div><div><b>Instrumental</b></div><div><b>Lative</b></div><div><b>Nominative</b></div></div></div><div><b>Dual</b><div><b>Definite</b><div><b>Benefactive</b></div><div><b>Comitative</b></div><div><b>Dative</b></div><div><b>Elative</b></div><div><b>Equative</b></div><div><b>Genitive</b></div><div><b>Inessive</b></div><div><b>Instrumental</b></div><div><b>Lative</b></div><div><b>Nominative</b></div></div><div><b>Indefinite</b><div><b>Benefactive</b></div><div><b>Comitative</b></div><div><b>Dative</b></div><div><b>Elative</b></div><div><b>Equative</b></div><div><b>Genitive</b></div><div><b>Inessive</b></div><div><b>Instrumental</b></div><div><b>Lative</b></div><div><b>Nominative</b></div></div></div><div><b>Plural Determinate</b><div><b>Definite</b><div><b>Benefactive</b><em>għall-musiki</em></div><div><b>Comitative</b><em>mal-musiki</em></div><div><b>Dative</b><em>lill-musiki</em></div><div><b>Elative</b><em>mill-musiki</em></div><div><b>Equative</b><em>bħall-musiki</em></div><div><b>Genitive</b><em>tal-musiki</em></div><div><b>Inessive</b><em>fil-musiki</em></div><div><b>Instrumental</b><em>bil-musiki</em></div><div><b>Lative</b><em>sal-musiki</em></div><div><b>Nominative</b><em>il-musiki</em></div></div><div><b>Indefinite</b><div><b>Benefactive</b><em>għal musiki</em></div><div><b>Comitative</b><em>ma' musiki</em></div><div><b>Dative</b><em>lil musiki</em></div><div><b>Elative</b><em>minn musiki</em></div><div><b>Equative</b><em>bħal musiki</em></div><div><b>Genitive</b><em>ta' musiki</em></div><div><b>Inessive</b><em>f'musiki</em></div><div><b>Instrumental</b><em>b'musiki</em></div><div><b>Lative</b><em>sa musiki</em></div><div><b>Nominative</b><em>musiki</em></div></div></div><div><b>Plural Indeterminate</b><div><b>Definite</b><div><b>Benefactive</b></div><div><b>Comitative</b></div><div><b>Dative</b></div><div><b>Elative</b></div><div><b>Equative</b></div><div><b>Genitive</b></div><div><b>Inessive</b></div><div><b>Instrumental</b></div><div><b>Lative</b></div><div><b>Nominative</b></div></div><div><b>Indefinite</b><div><b>Benefactive</b></div><div><b>Comitative</b></div><div><b>Dative</b></div><div><b>Elative</b></div><div><b>Equative</b></div><div><b>Genitive</b></div><div><b>Inessive</b></div><div><b>Instrumental</b></div><div><b>Lative</b></div><div><b>Nominative</b></div></div></div></div><div><b>g</b><em>Fem</em></div><hr/><div><b>s</b><div><b>Singular Singulative</b><div><b>Definite</b><div><b>Benefactive</b><em>għall-isem</em></div><div><b>Comitative</b><em>mal-isem</em></div><div><b>Dative</b><em>lill-isem</em></div><div><b>Elative</b><em>mill-isem</em></div><div><b>Equative</b><em>bħall-isem</em></div><div><b>Genitive</b><em>tal-isem</em></div><div><b>Inessive</b><em>fl-isem</em></div><div><b>Instrumental</b><em>bl-isem</em></div><div><b>Lative</b><em>sal-isem</em></div><div><b>Nominative</b><em>il-isem</em></div></div><div><b>Indefinite</b><div><b>Benefactive</b><em>għal isem</em></div><div><b>Comitative</b><em>m'isem</em></div><div><b>Dative</b><em>lil isem</em></div><div><b>Elative</b><em>minn isem</em></div><div><b>Equative</b><em>bħal isem</em></div><div><b>Genitive</b><em>t'isem</em></div><div><b>Inessive</b><em>f'isem</em></div><div><b>Instrumental</b><em>b'isem</em></div><div><b>Lative</b><em>s'isem</em></div><div><b>Nominative</b><em>isem</em></div></div></div><div><b>Singular Collective</b><div><b>Definite</b><div><b>Benefactive</b></div><div><b>Comitative</b></div><div><b>Dative</b></div><div><b>Elative</b></div><div><b>Equative</b></div><div><b>Genitive</b></div><div><b>Inessive</b></div><div><b>Instrumental</b></div><div><b>Lative</b></div><div><b>Nominative</b></div></div><div><b>Indefinite</b><div><b>Benefactive</b></div><div><b>Comitative</b></div><div><b>Dative</b></div><div><b>Elative</b></div><div><b>Equative</b></div><div><b>Genitive</b></div><div><b>Inessive</b></div><div><b>Instrumental</b></div><div><b>Lative</b></div><div><b>Nominative</b></div></div></div><div><b>Dual</b><div><b>Definite</b><div><b>Benefactive</b></div><div><b>Comitative</b></div><div><b>Dative</b></div><div><b>Elative</b></div><div><b>Equative</b></div><div><b>Genitive</b></div><div><b>Inessive</b></div><div><b>Instrumental</b></div><div><b>Lative</b></div><div><b>Nominative</b></div></div><div><b>Indefinite</b><div><b>Benefactive</b></div><div><b>Comitative</b></div><div><b>Dative</b></div><div><b>Elative</b></div><div><b>Equative</b></div><div><b>Genitive</b></div><div><b>Inessive</b></div><div><b>Instrumental</b></div><div><b>Lative</b></div><div><b>Nominative</b></div></div></div><div><b>Plural Determinate</b><div><b>Definite</b><div><b>Benefactive</b><em>għall-isemi</em></div><div><b>Comitative</b><em>mal-isemi</em></div><div><b>Dative</b><em>lill-isemi</em></div><div><b>Elative</b><em>mill-isemi</em></div><div><b>Equative</b><em>bħall-isemi</em></div><div><b>Genitive</b><em>tal-isemi</em></div><div><b>Inessive</b><em>fl-isemi</em></div><div><b>Instrumental</b><em>bl-isemi</em></div><div><b>Lative</b><em>sal-isemi</em></div><div><b>Nominative</b><em>il-isemi</em></div></div><div><b>Indefinite</b><div><b>Benefactive</b><em>għal isemi</em></div><div><b>Comitative</b><em>m'isemi</em></div><div><b>Dative</b><em>lil isemi</em></div><div><b>Elative</b><em>minn isemi</em></div><div><b>Equative</b><em>bħal isemi</em></div><div><b>Genitive</b><em>t'isemi</em></div><div><b>Inessive</b><em>f'isemi</em></div><div><b>Instrumental</b><em>b'isemi</em></div><div><b>Lative</b><em>s'isemi</em></div><div><b>Nominative</b><em>isemi</em></div></div></div><div><b>Plural Indeterminate</b><div><b>Definite</b><div><b>Benefactive</b></div><div><b>Comitative</b></div><div><b>Dative</b></div><div><b>Elative</b></div><div><b>Equative</b></div><div><b>Genitive</b></div><div><b>Inessive</b></div><div><b>Instrumental</b></div><div><b>Lative</b></div><div><b>Nominative</b></div></div><div><b>Indefinite</b><div><b>Benefactive</b></div><div><b>Comitative</b></div><div><b>Dative</b></div><div><b>Elative</b></div><div><b>Equative</b></div><div><b>Genitive</b></div><div><b>Inessive</b></div><div><b>Instrumental</b></div><div><b>Lative</b></div><div><b>Nominative</b></div></div></div></div><div><b>g</b><em>Masc</em></div><hr/><div><b>s</b><div><b>Singular Singulative</b><div><b>Definite</b><div><b>Benefactive</b><em>għall-għonq</em></div><div><b>Comitative</b><em>mal-għonq</em></div><div><b>Dative</b><em>lill-għonq</em></div><div><b>Elative</b><em>mill-għonq</em></div><div><b>Equative</b><em>bħall-għonq</em></div><div><b>Genitive</b><em>tal-għonq</em></div><div><b>Inessive</b><em>fl-għonq</em></div><div><b>Instrumental</b><em>bl-għonq</em></div><div><b>Lative</b><em>sal-għonq</em></div><div><b>Nominative</b><em>il-għonq</em></div></div><div><b>Indefinite</b><div><b>Benefactive</b><em>għal għonq</em></div><div><b>Comitative</b><em>m'għonq</em></div><div><b>Dative</b><em>lil għonq</em></div><div><b>Elative</b><em>minn għonq</em></div><div><b>Equative</b><em>bħal għonq</em></div><div><b>Genitive</b><em>t'għonq</em></div><div><b>Inessive</b><em>f'għonq</em></div><div><b>Instrumental</b><em>b'għonq</em></div><div><b>Lative</b><em>s'għonq</em></div><div><b>Nominative</b><em>għonq</em></div></div></div><div><b>Singular Collective</b><div><b>Definite</b><div><b>Benefactive</b></div><div><b>Comitative</b></div><div><b>Dative</b></div><div><b>Elative</b></div><div><b>Equative</b></div><div><b>Genitive</b></div><div><b>Inessive</b></div><div><b>Instrumental</b></div><div><b>Lative</b></div><div><b>Nominative</b></div></div><div><b>Indefinite</b><div><b>Benefactive</b></div><div><b>Comitative</b></div><div><b>Dative</b></div><div><b>Elative</b></div><div><b>Equative</b></div><div><b>Genitive</b></div><div><b>Inessive</b></div><div><b>Instrumental</b></div><div><b>Lative</b></div><div><b>Nominative</b></div></div></div><div><b>Dual</b><div><b>Definite</b><div><b>Benefactive</b></div><div><b>Comitative</b></div><div><b>Dative</b></div><div><b>Elative</b></div><div><b>Equative</b></div><div><b>Genitive</b></div><div><b>Inessive</b></div><div><b>Instrumental</b></div><div><b>Lative</b></div><div><b>Nominative</b></div></div><div><b>Indefinite</b><div><b>Benefactive</b></div><div><b>Comitative</b></div><div><b>Dative</b></div><div><b>Elative</b></div><div><b>Equative</b></div><div><b>Genitive</b></div><div><b>Inessive</b></div><div><b>Instrumental</b></div><div><b>Lative</b></div><div><b>Nominative</b></div></div></div><div><b>Plural Determinate</b><div><b>Definite</b><div><b>Benefactive</b><em>għall-għonqat</em></div><div><b>Comitative</b><em>mal-għonqat</em></div><div><b>Dative</b><em>lill-għonqat</em></div><div><b>Elative</b><em>mill-għonqat</em></div><div><b>Equative</b><em>bħall-għonqat</em></div><div><b>Genitive</b><em>tal-għonqat</em></div><div><b>Inessive</b><em>fl-għonqat</em></div><div><b>Instrumental</b><em>bl-għonqat</em></div><div><b>Lative</b><em>sal-għonqat</em></div><div><b>Nominative</b><em>il-għonqat</em></div></div><div><b>Indefinite</b><div><b>Benefactive</b><em>għal għonqat</em></div><div><b>Comitative</b><em>m'għonqat</em></div><div><b>Dative</b><em>lil għonqat</em></div><div><b>Elative</b><em>minn għonqat</em></div><div><b>Equative</b><em>bħal għonqat</em></div><div><b>Genitive</b><em>t'għonqat</em></div><div><b>Inessive</b><em>f'għonqat</em></div><div><b>Instrumental</b><em>b'għonqat</em></div><div><b>Lative</b><em>s'għonqat</em></div><div><b>Nominative</b><em>għonqat</em></div></div></div><div><b>Plural Indeterminate</b><div><b>Definite</b><div><b>Benefactive</b></div><div><b>Comitative</b></div><div><b>Dative</b></div><div><b>Elative</b></div><div><b>Equative</b></div><div><b>Genitive</b></div><div><b>Inessive</b></div><div><b>Instrumental</b></div><div><b>Lative</b></div><div><b>Nominative</b></div></div><div><b>Indefinite</b><div><b>Benefactive</b></div><div><b>Comitative</b></div><div><b>Dative</b></div><div><b>Elative</b></div><div><b>Equative</b></div><div><b>Genitive</b></div><div><b>Inessive</b></div><div><b>Instrumental</b></div><div><b>Lative</b></div><div><b>Nominative</b></div></div></div></div><div><b>g</b><em>Masc</em></div><hr/><div><b>s</b><div><b>Singular Singulative</b><div><b>Definite</b><div><b>Benefactive</b><em>għall-gazzetta</em></div><div><b>Comitative</b><em>mal-gazzetta</em></div><div><b>Dative</b><em>lill-gazzetta</em></div><div><b>Elative</b><em>mill-gazzetta</em></div><div><b>Equative</b><em>bħall-gazzetta</em></div><div><b>Genitive</b><em>tal-gazzetta</em></div><div><b>Inessive</b><em>fil-gazzetta</em></div><div><b>Instrumental</b><em>bil-gazzetta</em></div><div><b>Lative</b><em>sal-gazzetta</em></div><div><b>Nominative</b><em>il-gazzetta</em></div></div><div><b>Indefinite</b><div><b>Benefactive</b><em>għal gazzetta</em></div><div><b>Comitative</b><em>ma' gazzetta</em></div><div><b>Dative</b><em>lil gazzetta</em></div><div><b>Elative</b><em>minn gazzetta</em></div><div><b>Equative</b><em>bħal gazzetta</em></div><div><b>Genitive</b><em>ta' gazzetta</em></div><div><b>Inessive</b><em>f'gazzetta</em></div><div><b>Instrumental</b><em>b'gazzetta</em></div><div><b>Lative</b><em>sa gazzetta</em></div><div><b>Nominative</b><em>gazzetta</em></div></div></div><div><b>Singular Collective</b><div><b>Definite</b><div><b>Benefactive</b></div><div><b>Comitative</b></div><div><b>Dative</b></div><div><b>Elative</b></div><div><b>Equative</b></div><div><b>Genitive</b></div><div><b>Inessive</b></div><div><b>Instrumental</b></div><div><b>Lative</b></div><div><b>Nominative</b></div></div><div><b>Indefinite</b><div><b>Benefactive</b></div><div><b>Comitative</b></div><div><b>Dative</b></div><div><b>Elative</b></div><div><b>Equative</b></div><div><b>Genitive</b></div><div><b>Inessive</b></div><div><b>Instrumental</b></div><div><b>Lative</b></div><div><b>Nominative</b></div></div></div><div><b>Dual</b><div><b>Definite</b><div><b>Benefactive</b></div><div><b>Comitative</b></div><div><b>Dative</b></div><div><b>Elative</b></div><div><b>Equative</b></div><div><b>Genitive</b></div><div><b>Inessive</b></div><div><b>Instrumental</b></div><div><b>Lative</b></div><div><b>Nominative</b></div></div><div><b>Indefinite</b><div><b>Benefactive</b></div><div><b>Comitative</b></div><div><b>Dative</b></div><div><b>Elative</b></div><div><b>Equative</b></div><div><b>Genitive</b></div><div><b>Inessive</b></div><div><b>Instrumental</b></div><div><b>Lative</b></div><div><b>Nominative</b></div></div></div><div><b>Plural Determinate</b><div><b>Definite</b><div><b>Benefactive</b><em>għall-gazzetti</em></div><div><b>Comitative</b><em>mal-gazzetti</em></div><div><b>Dative</b><em>lill-gazzetti</em></div><div><b>Elative</b><em>mill-gazzetti</em></div><div><b>Equative</b><em>bħall-gazzetti</em></div><div><b>Genitive</b><em>tal-gazzetti</em></div><div><b>Inessive</b><em>fil-gazzetti</em></div><div><b>Instrumental</b><em>bil-gazzetti</em></div><div><b>Lative</b><em>sal-gazzetti</em></div><div><b>Nominative</b><em>il-gazzetti</em></div></div><div><b>Indefinite</b><div><b>Benefactive</b><em>għal gazzetti</em></div><div><b>Comitative</b><em>ma' gazzetti</em></div><div><b>Dative</b><em>lil gazzetti</em></div><div><b>Elative</b><em>minn gazzetti</em></div><div><b>Equative</b><em>bħal gazzetti</em></div><div><b>Genitive</b><em>ta' gazzetti</em></div><div><b>Inessive</b><em>f'gazzetti</em></div><div><b>Instrumental</b><em>b'gazzetti</em></div><div><b>Lative</b><em>sa gazzetti</em></div><div><b>Nominative</b><em>gazzetti</em></div></div></div><div><b>Plural Indeterminate</b><div><b>Definite</b><div><b>Benefactive</b></div><div><b>Comitative</b></div><div><b>Dative</b></div><div><b>Elative</b></div><div><b>Equative</b></div><div><b>Genitive</b></div><div><b>Inessive</b></div><div><b>Instrumental</b></div><div><b>Lative</b></div><div><b>Nominative</b></div></div><div><b>Indefinite</b><div><b>Benefactive</b></div><div><b>Comitative</b></div><div><b>Dative</b></div><div><b>Elative</b></div><div><b>Equative</b></div><div><b>Genitive</b></div><div><b>Inessive</b></div><div><b>Instrumental</b></div><div><b>Lative</b></div><div><b>Nominative</b></div></div></div></div><div><b>g</b><em>Fem</em></div><hr/><div><b>s</b><div><b>Singular Singulative</b><div><b>Definite</b><div><b>Benefactive</b><em>għall-lejl</em></div><div><b>Comitative</b><em>mal-lejl</em></div><div><b>Dative</b><em>lill-lejl</em></div><div><b>Elative</b><em>mill-lejl</em></div><div><b>Equative</b><em>bħall-lejl</em></div><div><b>Genitive</b><em>tal-lejl</em></div><div><b>Inessive</b><em>fil-lejl</em></div><div><b>Instrumental</b><em>bil-lejl</em></div><div><b>Lative</b><em>sal-lejl</em></div><div><b>Nominative</b><em>il-lejl</em></div></div><div><b>Indefinite</b><div><b>Benefactive</b><em>għal lejl</em></div><div><b>Comitative</b><em>ma' lejl</em></div><div><b>Dative</b><em>lil lejl</em></div><div><b>Elative</b><em>minn lejl</em></div><div><b>Equative</b><em>bħal lejl</em></div><div><b>Genitive</b><em>ta' lejl</em></div><div><b>Inessive</b><em>f'lejl</em></div><div><b>Instrumental</b><em>b'lejl</em></div><div><b>Lative</b><em>sa lejl</em></div><div><b>Nominative</b><em>lejl</em></div></div></div><div><b>Singular Collective</b><div><b>Definite</b><div><b>Benefactive</b></div><div><b>Comitative</b></div><div><b>Dative</b></div><div><b>Elative</b></div><div><b>Equative</b></div><div><b>Genitive</b></div><div><b>Inessive</b></div><div><b>Instrumental</b></div><div><b>Lative</b></div><div><b>Nominative</b></div></div><div><b>Indefinite</b><div><b>Benefactive</b></div><div><b>Comitative</b></div><div><b>Dative</b></div><div><b>Elative</b></div><div><b>Equative</b></div><div><b>Genitive</b></div><div><b>Inessive</b></div><div><b>Instrumental</b></div><div><b>Lative</b></div><div><b>Nominative</b></div></div></div><div><b>Dual</b><div><b>Definite</b><div><b>Benefactive</b></div><div><b>Comitative</b></div><div><b>Dative</b></div><div><b>Elative</b></div><div><b>Equative</b></div><div><b>Genitive</b></div><div><b>Inessive</b></div><div><b>Instrumental</b></div><div><b>Lative</b></div><div><b>Nominative</b></div></div><div><b>Indefinite</b><div><b>Benefactive</b></div><div><b>Comitative</b></div><div><b>Dative</b></div><div><b>Elative</b></div><div><b>Equative</b></div><div><b>Genitive</b></div><div><b>Inessive</b></div><div><b>Instrumental</b></div><div><b>Lative</b></div><div><b>Nominative</b></div></div></div><div><b>Plural Determinate</b><div><b>Definite</b><div><b>Benefactive</b><em>għall-lejli</em></div><div><b>Comitative</b><em>mal-lejli</em></div><div><b>Dative</b><em>lill-lejli</em></div><div><b>Elative</b><em>mill-lejli</em></div><div><b>Equative</b><em>bħall-lejli</em></div><div><b>Genitive</b><em>tal-lejli</em></div><div><b>Inessive</b><em>fil-lejli</em></div><div><b>Instrumental</b><em>bil-lejli</em></div><div><b>Lative</b><em>sal-lejli</em></div><div><b>Nominative</b><em>il-lejli</em></div></div><div><b>Indefinite</b><div><b>Benefactive</b><em>għal lejli</em></div><div><b>Comitative</b><em>ma' lejli</em></div><div><b>Dative</b><em>lil lejli</em></div><div><b>Elative</b><em>minn lejli</em></div><div><b>Equative</b><em>bħal lejli</em></div><div><b>Genitive</b><em>ta' lejli</em></div><div><b>Inessive</b><em>f'lejli</em></div><div><b>Instrumental</b><em>b'lejli</em></div><div><b>Lative</b><em>sa lejli</em></div><div><b>Nominative</b><em>lejli</em></div></div></div><div><b>Plural Indeterminate</b><div><b>Definite</b><div><b>Benefactive</b></div><div><b>Comitative</b></div><div><b>Dative</b></div><div><b>Elative</b></div><div><b>Equative</b></div><div><b>Genitive</b></div><div><b>Inessive</b></div><div><b>Instrumental</b></div><div><b>Lative</b></div><div><b>Nominative</b></div></div><div><b>Indefinite</b><div><b>Benefactive</b></div><div><b>Comitative</b></div><div><b>Dative</b></div><div><b>Elative</b></div><div><b>Equative</b></div><div><b>Genitive</b></div><div><b>Inessive</b></div><div><b>Instrumental</b></div><div><b>Lative</b></div><div><b>Nominative</b></div></div></div></div><div><b>g</b><em>Masc</em></div><hr/><div><b>s</b><div><b>Singular Singulative</b><div><b>Definite</b><div><b>Benefactive</b><em>għall-imnieħer</em></div><div><b>Comitative</b><em>mal-imnieħer</em></div><div><b>Dative</b><em>lill-imnieħer</em></div><div><b>Elative</b><em>mill-imnieħer</em></div><div><b>Equative</b><em>bħall-imnieħer</em></div><div><b>Genitive</b><em>tal-imnieħer</em></div><div><b>Inessive</b><em>fl-imnieħer</em></div><div><b>Instrumental</b><em>bl-imnieħer</em></div><div><b>Lative</b><em>sal-imnieħer</em></div><div><b>Nominative</b><em>il-imnieħer</em></div></div><div><b>Indefinite</b><div><b>Benefactive</b><em>għal imnieħer</em></div><div><b>Comitative</b><em>m'imnieħer</em></div><div><b>Dative</b><em>lil imnieħer</em></div><div><b>Elative</b><em>minn imnieħer</em></div><div><b>Equative</b><em>bħal imnieħer</em></div><div><b>Genitive</b><em>t'imnieħer</em></div><div><b>Inessive</b><em>f'imnieħer</em></div><div><b>Instrumental</b><em>b'imnieħer</em></div><div><b>Lative</b><em>s'imnieħer</em></div><div><b>Nominative</b><em>imnieħer</em></div></div></div><div><b>Singular Collective</b><div><b>Definite</b><div><b>Benefactive</b></div><div><b>Comitative</b></div><div><b>Dative</b></div><div><b>Elative</b></div><div><b>Equative</b></div><div><b>Genitive</b></div><div><b>Inessive</b></div><div><b>Instrumental</b></div><div><b>Lative</b></div><div><b>Nominative</b></div></div><div><b>Indefinite</b><div><b>Benefactive</b></div><div><b>Comitative</b></div><div><b>Dative</b></div><div><b>Elative</b></div><div><b>Equative</b></div><div><b>Genitive</b></div><div><b>Inessive</b></div><div><b>Instrumental</b></div><div><b>Lative</b></div><div><b>Nominative</b></div></div></div><div><b>Dual</b><div><b>Definite</b><div><b>Benefactive</b></div><div><b>Comitative</b></div><div><b>Dative</b></div><div><b>Elative</b></div><div><b>Equative</b></div><div><b>Genitive</b></div><div><b>Inessive</b></div><div><b>Instrumental</b></div><div><b>Lative</b></div><div><b>Nominative</b></div></div><div><b>Indefinite</b><div><b>Benefactive</b></div><div><b>Comitative</b></div><div><b>Dative</b></div><div><b>Elative</b></div><div><b>Equative</b></div><div><b>Genitive</b></div><div><b>Inessive</b></div><div><b>Instrumental</b></div><div><b>Lative</b></div><div><b>Nominative</b></div></div></div><div><b>Plural Determinate</b><div><b>Definite</b><div><b>Benefactive</b><em>għall-imnieħeri</em></div><div><b>Comitative</b><em>mal-imnieħeri</em></div><div><b>Dative</b><em>lill-imnieħeri</em></div><div><b>Elative</b><em>mill-imnieħeri</em></div><div><b>Equative</b><em>bħall-imnieħeri</em></div><div><b>Genitive</b><em>tal-imnieħeri</em></div><div><b>Inessive</b><em>fl-imnieħeri</em></div><div><b>Instrumental</b><em>bl-imnieħeri</em></div><div><b>Lative</b><em>sal-imnieħeri</em></div><div><b>Nominative</b><em>il-imnieħeri</em></div></div><div><b>Indefinite</b><div><b>Benefactive</b><em>għal imnieħeri</em></div><div><b>Comitative</b><em>m'imnieħeri</em></div><div><b>Dative</b><em>lil imnieħeri</em></div><div><b>Elative</b><em>minn imnieħeri</em></div><div><b>Equative</b><em>bħal imnieħeri</em></div><div><b>Genitive</b><em>t'imnieħeri</em></div><div><b>Inessive</b><em>f'imnieħeri</em></div><div><b>Instrumental</b><em>b'imnieħeri</em></div><div><b>Lative</b><em>s'imnieħeri</em></div><div><b>Nominative</b><em>imnieħeri</em></div></div></div><div><b>Plural Indeterminate</b><div><b>Definite</b><div><b>Benefactive</b></div><div><b>Comitative</b></div><div><b>Dative</b></div><div><b>Elative</b></div><div><b>Equative</b></div><div><b>Genitive</b></div><div><b>Inessive</b></div><div><b>Instrumental</b></div><div><b>Lative</b></div><div><b>Nominative</b></div></div><div><b>Indefinite</b><div><b>Benefactive</b></div><div><b>Comitative</b></div><div><b>Dative</b></div><div><b>Elative</b></div><div><b>Equative</b></div><div><b>Genitive</b></div><div><b>Inessive</b></div><div><b>Instrumental</b></div><div><b>Lative</b></div><div><b>Nominative</b></div></div></div></div><div><b>g</b><em>Masc</em></div><hr/><div><b>s</b><div><b>Singular Singulative</b><div><b>Definite</b><div><b>Benefactive</b><em>għan-numru</em></div><div><b>Comitative</b><em>man-numru</em></div><div><b>Dative</b><em>lin-numru</em></div><div><b>Elative</b><em>min-numru</em></div><div><b>Equative</b><em>bħan-numru</em></div><div><b>Genitive</b><em>tan-numru</em></div><div><b>Inessive</b><em>fin-numru</em></div><div><b>Instrumental</b><em>bin-numru</em></div><div><b>Lative</b><em>san-numru</em></div><div><b>Nominative</b><em>in-numru</em></div></div><div><b>Indefinite</b><div><b>Benefactive</b><em>għal numru</em></div><div><b>Comitative</b><em>ma' numru</em></div><div><b>Dative</b><em>lil numru</em></div><div><b>Elative</b><em>minn numru</em></div><div><b>Equative</b><em>bħal numru</em></div><div><b>Genitive</b><em>ta' numru</em></div><div><b>Inessive</b><em>f'numru</em></div><div><b>Instrumental</b><em>b'numru</em></div><div><b>Lative</b><em>sa numru</em></div><div><b>Nominative</b><em>numru</em></div></div></div><div><b>Singular Collective</b><div><b>Definite</b><div><b>Benefactive</b></div><div><b>Comitative</b></div><div><b>Dative</b></div><div><b>Elative</b></div><div><b>Equative</b></div><div><b>Genitive</b></div><div><b>Inessive</b></div><div><b>Instrumental</b></div><div><b>Lative</b></div><div><b>Nominative</b></div></div><div><b>Indefinite</b><div><b>Benefactive</b></div><div><b>Comitative</b></div><div><b>Dative</b></div><div><b>Elative</b></div><div><b>Equative</b></div><div><b>Genitive</b></div><div><b>Inessive</b></div><div><b>Instrumental</b></div><div><b>Lative</b></div><div><b>Nominative</b></div></div></div><div><b>Dual</b><div><b>Definite</b><div><b>Benefactive</b></div><div><b>Comitative</b></div><div><b>Dative</b></div><div><b>Elative</b></div><div><b>Equative</b></div><div><b>Genitive</b></div><div><b>Inessive</b></div><div><b>Instrumental</b></div><div><b>Lative</b></div><div><b>Nominative</b></div></div><div><b>Indefinite</b><div><b>Benefactive</b></div><div><b>Comitative</b></div><div><b>Dative</b></div><div><b>Elative</b></div><div><b>Equative</b></div><div><b>Genitive</b></div><div><b>Inessive</b></div><div><b>Instrumental</b></div><div><b>Lative</b></div><div><b>Nominative</b></div></div></div><div><b>Plural Determinate</b><div><b>Definite</b><div><b>Benefactive</b><em>għan-numrui</em></div><div><b>Comitative</b><em>man-numrui</em></div><div><b>Dative</b><em>lin-numrui</em></div><div><b>Elative</b><em>min-numrui</em></div><div><b>Equative</b><em>bħan-numrui</em></div><div><b>Genitive</b><em>tan-numrui</em></div><div><b>Inessive</b><em>fin-numrui</em></div><div><b>Instrumental</b><em>bin-numrui</em></div><div><b>Lative</b><em>san-numrui</em></div><div><b>Nominative</b><em>in-numrui</em></div></div><div><b>Indefinite</b><div><b>Benefactive</b><em>għal numrui</em></div><div><b>Comitative</b><em>ma' numrui</em></div><div><b>Dative</b><em>lil numrui</em></div><div><b>Elative</b><em>minn numrui</em></div><div><b>Equative</b><em>bħal numrui</em></div><div><b>Genitive</b><em>ta' numrui</em></div><div><b>Inessive</b><em>f'numrui</em></div><div><b>Instrumental</b><em>b'numrui</em></div><div><b>Lative</b><em>sa numrui</em></div><div><b>Nominative</b><em>numrui</em></div></div></div><div><b>Plural Indeterminate</b><div><b>Definite</b><div><b>Benefactive</b></div><div><b>Comitative</b></div><div><b>Dative</b></div><div><b>Elative</b></div><div><b>Equative</b></div><div><b>Genitive</b></div><div><b>Inessive</b></div><div><b>Instrumental</b></div><div><b>Lative</b></div><div><b>Nominative</b></div></div><div><b>Indefinite</b><div><b>Benefactive</b></div><div><b>Comitative</b></div><div><b>Dative</b></div><div><b>Elative</b></div><div><b>Equative</b></div><div><b>Genitive</b></div><div><b>Inessive</b></div><div><b>Instrumental</b></div><div><b>Lative</b></div><div><b>Nominative</b></div></div></div></div><div><b>g</b><em>Masc</em></div><hr/><div><b>s</b><div><b>Singular Singulative</b><div><b>Definite</b><div><b>Benefactive</b><em>għaż-żejt</em></div><div><b>Comitative</b><em>maż-żejt</em></div><div><b>Dative</b><em>liż-żejt</em></div><div><b>Elative</b><em>miż-żejt</em></div><div><b>Equative</b><em>bħaż-żejt</em></div><div><b>Genitive</b><em>taż-żejt</em></div><div><b>Inessive</b><em>fiż-żejt</em></div><div><b>Instrumental</b><em>biż-żejt</em></div><div><b>Lative</b><em>saż-żejt</em></div><div><b>Nominative</b><em>iż-żejt</em></div></div><div><b>Indefinite</b><div><b>Benefactive</b><em>għal żejt</em></div><div><b>Comitative</b><em>ma' żejt</em></div><div><b>Dative</b><em>lil żejt</em></div><div><b>Elative</b><em>minn żejt</em></div><div><b>Equative</b><em>bħal żejt</em></div><div><b>Genitive</b><em>ta' żejt</em></div><div><b>Inessive</b><em>f'żejt</em></div><div><b>Instrumental</b><em>b'żejt</em></div><div><b>Lative</b><em>sa żejt</em></div><div><b>Nominative</b><em>żejt</em></div></div></div><div><b>Singular Collective</b><div><b>Definite</b><div><b>Benefactive</b></div><div><b>Comitative</b></div><div><b>Dative</b></div><div><b>Elative</b></div><div><b>Equative</b></div><div><b>Genitive</b></div><div><b>Inessive</b></div><div><b>Instrumental</b></div><div><b>Lative</b></div><div><b>Nominative</b></div></div><div><b>Indefinite</b><div><b>Benefactive</b></div><div><b>Comitative</b></div><div><b>Dative</b></div><div><b>Elative</b></div><div><b>Equative</b></div><div><b>Genitive</b></div><div><b>Inessive</b></div><div><b>Instrumental</b></div><div><b>Lative</b></div><div><b>Nominative</b></div></div></div><div><b>Dual</b><div><b>Definite</b><div><b>Benefactive</b></div><div><b>Comitative</b></div><div><b>Dative</b></div><div><b>Elative</b></div><div><b>Equative</b></div><div><b>Genitive</b></div><div><b>Inessive</b></div><div><b>Instrumental</b></div><div><b>Lative</b></div><div><b>Nominative</b></div></div><div><b>Indefinite</b><div><b>Benefactive</b></div><div><b>Comitative</b></div><div><b>Dative</b></div><div><b>Elative</b></div><div><b>Equative</b></div><div><b>Genitive</b></div><div><b>Inessive</b></div><div><b>Instrumental</b></div><div><b>Lative</b></div><div><b>Nominative</b></div></div></div><div><b>Plural Determinate</b><div><b>Definite</b><div><b>Benefactive</b><em>għaż-żejti</em></div><div><b>Comitative</b><em>maż-żejti</em></div><div><b>Dative</b><em>liż-żejti</em></div><div><b>Elative</b><em>miż-żejti</em></div><div><b>Equative</b><em>bħaż-żejti</em></div><div><b>Genitive</b><em>taż-żejti</em></div><div><b>Inessive</b><em>fiż-żejti</em></div><div><b>Instrumental</b><em>biż-żejti</em></div><div><b>Lative</b><em>saż-żejti</em></div><div><b>Nominative</b><em>iż-żejti</em></div></div><div><b>Indefinite</b><div><b>Benefactive</b><em>għal żejti</em></div><div><b>Comitative</b><em>ma' żejti</em></div><div><b>Dative</b><em>lil żejti</em></div><div><b>Elative</b><em>minn żejti</em></div><div><b>Equative</b><em>bħal żejti</em></div><div><b>Genitive</b><em>ta' żejti</em></div><div><b>Inessive</b><em>f'żejti</em></div><div><b>Instrumental</b><em>b'żejti</em></div><div><b>Lative</b><em>sa żejti</em></div><div><b>Nominative</b><em>żejti</em></div></div></div><div><b>Plural Indeterminate</b><div><b>Definite</b><div><b>Benefactive</b></div><div><b>Comitative</b></div><div><b>Dative</b></div><div><b>Elative</b></div><div><b>Equative</b></div><div><b>Genitive</b></div><div><b>Inessive</b></div><div><b>Instrumental</b></div><div><b>Lative</b></div><div><b>Nominative</b></div></div><div><b>Indefinite</b><div><b>Benefactive</b></div><div><b>Comitative</b></div><div><b>Dative</b></div><div><b>Elative</b></div><div><b>Equative</b></div><div><b>Genitive</b></div><div><b>Inessive</b></div><div><b>Instrumental</b></div><div><b>Lative</b></div><div><b>Nominative</b></div></div></div></div><div><b>g</b><em>Masc</em></div><hr/><div><b>s</b><div><b>Singular Singulative</b><div><b>Definite</b><div><b>Benefactive</b><em>għall-karta</em></div><div><b>Comitative</b><em>mal-karta</em></div><div><b>Dative</b><em>lill-karta</em></div><div><b>Elative</b><em>mill-karta</em></div><div><b>Equative</b><em>bħall-karta</em></div><div><b>Genitive</b><em>tal-karta</em></div><div><b>Inessive</b><em>fil-karta</em></div><div><b>Instrumental</b><em>bil-karta</em></div><div><b>Lative</b><em>sal-karta</em></div><div><b>Nominative</b><em>il-karta</em></div></div><div><b>Indefinite</b><div><b>Benefactive</b><em>għal karta</em></div><div><b>Comitative</b><em>ma' karta</em></div><div><b>Dative</b><em>lil karta</em></div><div><b>Elative</b><em>minn karta</em></div><div><b>Equative</b><em>bħal karta</em></div><div><b>Genitive</b><em>ta' karta</em></div><div><b>Inessive</b><em>f'karta</em></div><div><b>Instrumental</b><em>b'karta</em></div><div><b>Lative</b><em>sa karta</em></div><div><b>Nominative</b><em>karta</em></div></div></div><div><b>Singular Collective</b><div><b>Definite</b><div><b>Benefactive</b></div><div><b>Comitative</b></div><div><b>Dative</b></div><div><b>Elative</b></div><div><b>Equative</b></div><div><b>Genitive</b></div><div><b>Inessive</b></div><div><b>Instrumental</b></div><div><b>Lative</b></div><div><b>Nominative</b></div></div><div><b>Indefinite</b><div><b>Benefactive</b></div><div><b>Comitative</b></div><div><b>Dative</b></div><div><b>Elative</b></div><div><b>Equative</b></div><div><b>Genitive</b></div><div><b>Inessive</b></div><div><b>Instrumental</b></div><div><b>Lative</b></div><div><b>Nominative</b></div></div></div><div><b>Dual</b><div><b>Definite</b><div><b>Benefactive</b></div><div><b>Comitative</b></div><div><b>Dative</b></div><div><b>Elative</b></div><div><b>Equative</b></div><div><b>Genitive</b></div><div><b>Inessive</b></div><div><b>Instrumental</b></div><div><b>Lative</b></div><div><b>Nominative</b></div></div><div><b>Indefinite</b><div><b>Benefactive</b></div><div><b>Comitative</b></div><div><b>Dative</b></div><div><b>Elative</b></div><div><b>Equative</b></div><div><b>Genitive</b></div><div><b>Inessive</b></div><div><b>Instrumental</b></div><div><b>Lative</b></div><div><b>Nominative</b></div></div></div><div><b>Plural Determinate</b><div><b>Definite</b><div><b>Benefactive</b><em>għall-karti</em></div><div><b>Comitative</b><em>mal-karti</em></div><div><b>Dative</b><em>lill-karti</em></div><div><b>Elative</b><em>mill-karti</em></div><div><b>Equative</b><em>bħall-karti</em></div><div><b>Genitive</b><em>tal-karti</em></div><div><b>Inessive</b><em>fil-karti</em></div><div><b>Instrumental</b><em>bil-karti</em></div><div><b>Lative</b><em>sal-karti</em></div><div><b>Nominative</b><em>il-karti</em></div></div><div><b>Indefinite</b><div><b>Benefactive</b><em>għal karti</em></div><div><b>Comitative</b><em>ma' karti</em></div><div><b>Dative</b><em>lil karti</em></div><div><b>Elative</b><em>minn karti</em></div><div><b>Equative</b><em>bħal karti</em></div><div><b>Genitive</b><em>ta' karti</em></div><div><b>Inessive</b><em>f'karti</em></div><div><b>Instrumental</b><em>b'karti</em></div><div><b>Lative</b><em>sa karti</em></div><div><b>Nominative</b><em>karti</em></div></div></div><div><b>Plural Indeterminate</b><div><b>Definite</b><div><b>Benefactive</b></div><div><b>Comitative</b></div><div><b>Dative</b></div><div><b>Elative</b></div><div><b>Equative</b></div><div><b>Genitive</b></div><div><b>Inessive</b></div><div><b>Instrumental</b></div><div><b>Lative</b></div><div><b>Nominative</b></div></div><div><b>Indefinite</b><div><b>Benefactive</b></div><div><b>Comitative</b></div><div><b>Dative</b></div><div><b>Elative</b></div><div><b>Equative</b></div><div><b>Genitive</b></div><div><b>Inessive</b></div><div><b>Instrumental</b></div><div><b>Lative</b></div><div><b>Nominative</b></div></div></div></div><div><b>g</b><em>Fem</em></div><hr/><div><b>s</b><div><b>Singular Singulative</b><div><b>Definite</b><div><b>Benefactive</b><em>għall-paċi</em></div><div><b>Comitative</b><em>mal-paċi</em></div><div><b>Dative</b><em>lill-paċi</em></div><div><b>Elative</b><em>mill-paċi</em></div><div><b>Equative</b><em>bħall-paċi</em></div><div><b>Genitive</b><em>tal-paċi</em></div><div><b>Inessive</b><em>fil-paċi</em></div><div><b>Instrumental</b><em>bil-paċi</em></div><div><b>Lative</b><em>sal-paċi</em></div><div><b>Nominative</b><em>il-paċi</em></div></div><div><b>Indefinite</b><div><b>Benefactive</b><em>għal paċi</em></div><div><b>Comitative</b><em>ma' paċi</em></div><div><b>Dative</b><em>lil paċi</em></div><div><b>Elative</b><em>minn paċi</em></div><div><b>Equative</b><em>bħal paċi</em></div><div><b>Genitive</b><em>ta' paċi</em></div><div><b>Inessive</b><em>f'paċi</em></div><div><b>Instrumental</b><em>b'paċi</em></div><div><b>Lative</b><em>sa paċi</em></div><div><b>Nominative</b><em>paċi</em></div></div></div><div><b>Singular Collective</b><div><b>Definite</b><div><b>Benefactive</b></div><div><b>Comitative</b></div><div><b>Dative</b></div><div><b>Elative</b></div><div><b>Equative</b></div><div><b>Genitive</b></div><div><b>Inessive</b></div><div><b>Instrumental</b></div><div><b>Lative</b></div><div><b>Nominative</b></div></div><div><b>Indefinite</b><div><b>Benefactive</b></div><div><b>Comitative</b></div><div><b>Dative</b></div><div><b>Elative</b></div><div><b>Equative</b></div><div><b>Genitive</b></div><div><b>Inessive</b></div><div><b>Instrumental</b></div><div><b>Lative</b></div><div><b>Nominative</b></div></div></div><div><b>Dual</b><div><b>Definite</b><div><b>Benefactive</b></div><div><b>Comitative</b></div><div><b>Dative</b></div><div><b>Elative</b></div><div><b>Equative</b></div><div><b>Genitive</b></div><div><b>Inessive</b></div><div><b>Instrumental</b></div><div><b>Lative</b></div><div><b>Nominative</b></div></div><div><b>Indefinite</b><div><b>Benefactive</b></div><div><b>Comitative</b></div><div><b>Dative</b></div><div><b>Elative</b></div><div><b>Equative</b></div><div><b>Genitive</b></div><div><b>Inessive</b></div><div><b>Instrumental</b></div><div><b>Lative</b></div><div><b>Nominative</b></div></div></div><div><b>Plural Determinate</b><div><b>Definite</b><div><b>Benefactive</b><em>għall-paċin</em></div><div><b>Comitative</b><em>mal-paċin</em></div><div><b>Dative</b><em>lill-paċin</em></div><div><b>Elative</b><em>mill-paċin</em></div><div><b>Equative</b><em>bħall-paċin</em></div><div><b>Genitive</b><em>tal-paċin</em></div><div><b>Inessive</b><em>fil-paċin</em></div><div><b>Instrumental</b><em>bil-paċin</em></div><div><b>Lative</b><em>sal-paċin</em></div><div><b>Nominative</b><em>il-paċin</em></div></div><div><b>Indefinite</b><div><b>Benefactive</b><em>għal paċin</em></div><div><b>Comitative</b><em>ma' paċin</em></div><div><b>Dative</b><em>lil paċin</em></div><div><b>Elative</b><em>minn paċin</em></div><div><b>Equative</b><em>bħal paċin</em></div><div><b>Genitive</b><em>ta' paċin</em></div><div><b>Inessive</b><em>f'paċin</em></div><div><b>Instrumental</b><em>b'paċin</em></div><div><b>Lative</b><em>sa paċin</em></div><div><b>Nominative</b><em>paċin</em></div></div></div><div><b>Plural Indeterminate</b><div><b>Definite</b><div><b>Benefactive</b></div><div><b>Comitative</b></div><div><b>Dative</b></div><div><b>Elative</b></div><div><b>Equative</b></div><div><b>Genitive</b></div><div><b>Inessive</b></div><div><b>Instrumental</b></div><div><b>Lative</b></div><div><b>Nominative</b></div></div><div><b>Indefinite</b><div><b>Benefactive</b></div><div><b>Comitative</b></div><div><b>Dative</b></div><div><b>Elative</b></div><div><b>Equative</b></div><div><b>Genitive</b></div><div><b>Inessive</b></div><div><b>Instrumental</b></div><div><b>Lative</b></div><div><b>Nominative</b></div></div></div></div><div><b>g</b><em>Masc</em></div><hr/><div><b>s</b><div><b>Singular Singulative</b><div><b>Definite</b><div><b>Benefactive</b><em>għall-pinna</em></div><div><b>Comitative</b><em>mal-pinna</em></div><div><b>Dative</b><em>lill-pinna</em></div><div><b>Elative</b><em>mill-pinna</em></div><div><b>Equative</b><em>bħall-pinna</em></div><div><b>Genitive</b><em>tal-pinna</em></div><div><b>Inessive</b><em>fil-pinna</em></div><div><b>Instrumental</b><em>bil-pinna</em></div><div><b>Lative</b><em>sal-pinna</em></div><div><b>Nominative</b><em>il-pinna</em></div></div><div><b>Indefinite</b><div><b>Benefactive</b><em>għal pinna</em></div><div><b>Comitative</b><em>ma' pinna</em></div><div><b>Dative</b><em>lil pinna</em></div><div><b>Elative</b><em>minn pinna</em></div><div><b>Equative</b><em>bħal pinna</em></div><div><b>Genitive</b><em>ta' pinna</em></div><div><b>Inessive</b><em>f'pinna</em></div><div><b>Instrumental</b><em>b'pinna</em></div><div><b>Lative</b><em>sa pinna</em></div><div><b>Nominative</b><em>pinna</em></div></div></div><div><b>Singular Collective</b><div><b>Definite</b><div><b>Benefactive</b></div><div><b>Comitative</b></div><div><b>Dative</b></div><div><b>Elative</b></div><div><b>Equative</b></div><div><b>Genitive</b></div><div><b>Inessive</b></div><div><b>Instrumental</b></div><div><b>Lative</b></div><div><b>Nominative</b></div></div><div><b>Indefinite</b><div><b>Benefactive</b></div><div><b>Comitative</b></div><div><b>Dative</b></div><div><b>Elative</b></div><div><b>Equative</b></div><div><b>Genitive</b></div><div><b>Inessive</b></div><div><b>Instrumental</b></div><div><b>Lative</b></div><div><b>Nominative</b></div></div></div><div><b>Dual</b><div><b>Definite</b><div><b>Benefactive</b></div><div><b>Comitative</b></div><div><b>Dative</b></div><div><b>Elative</b></div><div><b>Equative</b></div><div><b>Genitive</b></div><div><b>Inessive</b></div><div><b>Instrumental</b></div><div><b>Lative</b></div><div><b>Nominative</b></div></div><div><b>Indefinite</b><div><b>Benefactive</b></div><div><b>Comitative</b></div><div><b>Dative</b></div><div><b>Elative</b></div><div><b>Equative</b></div><div><b>Genitive</b></div><div><b>Inessive</b></div><div><b>Instrumental</b></div><div><b>Lative</b></div><div><b>Nominative</b></div></div></div><div><b>Plural Determinate</b><div><b>Definite</b><div><b>Benefactive</b><em>għall-pinniet</em></div><div><b>Comitative</b><em>mal-pinniet</em></div><div><b>Dative</b><em>lill-pinniet</em></div><div><b>Elative</b><em>mill-pinniet</em></div><div><b>Equative</b><em>bħall-pinniet</em></div><div><b>Genitive</b><em>tal-pinniet</em></div><div><b>Inessive</b><em>fil-pinniet</em></div><div><b>Instrumental</b><em>bil-pinniet</em></div><div><b>Lative</b><em>sal-pinniet</em></div><div><b>Nominative</b><em>il-pinniet</em></div></div><div><b>Indefinite</b><div><b>Benefactive</b><em>għal pinniet</em></div><div><b>Comitative</b><em>ma' pinniet</em></div><div><b>Dative</b><em>lil pinniet</em></div><div><b>Elative</b><em>minn pinniet</em></div><div><b>Equative</b><em>bħal pinniet</em></div><div><b>Genitive</b><em>ta' pinniet</em></div><div><b>Inessive</b><em>f'pinniet</em></div><div><b>Instrumental</b><em>b'pinniet</em></div><div><b>Lative</b><em>sa pinniet</em></div><div><b>Nominative</b><em>pinniet</em></div></div></div><div><b>Plural Indeterminate</b><div><b>Definite</b><div><b>Benefactive</b></div><div><b>Comitative</b></div><div><b>Dative</b></div><div><b>Elative</b></div><div><b>Equative</b></div><div><b>Genitive</b></div><div><b>Inessive</b></div><div><b>Instrumental</b></div><div><b>Lative</b></div><div><b>Nominative</b></div></div><div><b>Indefinite</b><div><b>Benefactive</b></div><div><b>Comitative</b></div><div><b>Dative</b></div><div><b>Elative</b></div><div><b>Equative</b></div><div><b>Genitive</b></div><div><b>Inessive</b></div><div><b>Instrumental</b></div><div><b>Lative</b></div><div><b>Nominative</b></div></div></div></div><div><b>g</b><em>Fem</em></div><hr/><div><b>s</b><div><b>Singular Singulative</b><div><b>Definite</b><div><b>Benefactive</b><em>għall-persuna</em></div><div><b>Comitative</b><em>mal-persuna</em></div><div><b>Dative</b><em>lill-persuna</em></div><div><b>Elative</b><em>mill-persuna</em></div><div><b>Equative</b><em>bħall-persuna</em></div><div><b>Genitive</b><em>tal-persuna</em></div><div><b>Inessive</b><em>fil-persuna</em></div><div><b>Instrumental</b><em>bil-persuna</em></div><div><b>Lative</b><em>sal-persuna</em></div><div><b>Nominative</b><em>il-persuna</em></div></div><div><b>Indefinite</b><div><b>Benefactive</b><em>għal persuna</em></div><div><b>Comitative</b><em>ma' persuna</em></div><div><b>Dative</b><em>lil persuna</em></div><div><b>Elative</b><em>minn persuna</em></div><div><b>Equative</b><em>bħal persuna</em></div><div><b>Genitive</b><em>ta' persuna</em></div><div><b>Inessive</b><em>f'persuna</em></div><div><b>Instrumental</b><em>b'persuna</em></div><div><b>Lative</b><em>sa persuna</em></div><div><b>Nominative</b><em>persuna</em></div></div></div><div><b>Singular Collective</b><div><b>Definite</b><div><b>Benefactive</b></div><div><b>Comitative</b></div><div><b>Dative</b></div><div><b>Elative</b></div><div><b>Equative</b></div><div><b>Genitive</b></div><div><b>Inessive</b></div><div><b>Instrumental</b></div><div><b>Lative</b></div><div><b>Nominative</b></div></div><div><b>Indefinite</b><div><b>Benefactive</b></div><div><b>Comitative</b></div><div><b>Dative</b></div><div><b>Elative</b></div><div><b>Equative</b></div><div><b>Genitive</b></div><div><b>Inessive</b></div><div><b>Instrumental</b></div><div><b>Lative</b></div><div><b>Nominative</b></div></div></div><div><b>Dual</b><div><b>Definite</b><div><b>Benefactive</b></div><div><b>Comitative</b></div><div><b>Dative</b></div><div><b>Elative</b></div><div><b>Equative</b></div><div><b>Genitive</b></div><div><b>Inessive</b></div><div><b>Instrumental</b></div><div><b>Lative</b></div><div><b>Nominative</b></div></div><div><b>Indefinite</b><div><b>Benefactive</b></div><div><b>Comitative</b></div><div><b>Dative</b></div><div><b>Elative</b></div><div><b>Equative</b></div><div><b>Genitive</b></div><div><b>Inessive</b></div><div><b>Instrumental</b></div><div><b>Lative</b></div><div><b>Nominative</b></div></div></div><div><b>Plural Determinate</b><div><b>Definite</b><div><b>Benefactive</b><em>għall-persuniet</em></div><div><b>Comitative</b><em>mal-persuniet</em></div><div><b>Dative</b><em>lill-persuniet</em></div><div><b>Elative</b><em>mill-persuniet</em></div><div><b>Equative</b><em>bħall-persuniet</em></div><div><b>Genitive</b><em>tal-persuniet</em></div><div><b>Inessive</b><em>fil-persuniet</em></div><div><b>Instrumental</b><em>bil-persuniet</em></div><div><b>Lative</b><em>sal-persuniet</em></div><div><b>Nominative</b><em>il-persuniet</em></div></div><div><b>Indefinite</b><div><b>Benefactive</b><em>għal persuniet</em></div><div><b>Comitative</b><em>ma' persuniet</em></div><div><b>Dative</b><em>lil persuniet</em></div><div><b>Elative</b><em>minn persuniet</em></div><div><b>Equative</b><em>bħal persuniet</em></div><div><b>Genitive</b><em>ta' persuniet</em></div><div><b>Inessive</b><em>f'persuniet</em></div><div><b>Instrumental</b><em>b'persuniet</em></div><div><b>Lative</b><em>sa persuniet</em></div><div><b>Nominative</b><em>persuniet</em></div></div></div><div><b>Plural Indeterminate</b><div><b>Definite</b><div><b>Benefactive</b></div><div><b>Comitative</b></div><div><b>Dative</b></div><div><b>Elative</b></div><div><b>Equative</b></div><div><b>Genitive</b></div><div><b>Inessive</b></div><div><b>Instrumental</b></div><div><b>Lative</b></div><div><b>Nominative</b></div></div><div><b>Indefinite</b><div><b>Benefactive</b></div><div><b>Comitative</b></div><div><b>Dative</b></div><div><b>Elative</b></div><div><b>Equative</b></div><div><b>Genitive</b></div><div><b>Inessive</b></div><div><b>Instrumental</b></div><div><b>Lative</b></div><div><b>Nominative</b></div></div></div></div><div><b>g</b><em>Fem</em></div><hr/><div><b>s</b><div><b>Singular Singulative</b><div><b>Definite</b><div><b>Benefactive</b><em>għall-pjaneta</em></div><div><b>Comitative</b><em>mal-pjaneta</em></div><div><b>Dative</b><em>lill-pjaneta</em></div><div><b>Elative</b><em>mill-pjaneta</em></div><div><b>Equative</b><em>bħall-pjaneta</em></div><div><b>Genitive</b><em>tal-pjaneta</em></div><div><b>Inessive</b><em>fil-pjaneta</em></div><div><b>Instrumental</b><em>bil-pjaneta</em></div><div><b>Lative</b><em>sal-pjaneta</em></div><div><b>Nominative</b><em>il-pjaneta</em></div></div><div><b>Indefinite</b><div><b>Benefactive</b><em>għal pjaneta</em></div><div><b>Comitative</b><em>ma' pjaneta</em></div><div><b>Dative</b><em>lil pjaneta</em></div><div><b>Elative</b><em>minn pjaneta</em></div><div><b>Equative</b><em>bħal pjaneta</em></div><div><b>Genitive</b><em>ta' pjaneta</em></div><div><b>Inessive</b><em>fi pjaneta</em></div><div><b>Instrumental</b><em>bi pjaneta</em></div><div><b>Lative</b><em>sa pjaneta</em></div><div><b>Nominative</b><em>pjaneta</em></div></div></div><div><b>Singular Collective</b><div><b>Definite</b><div><b>Benefactive</b></div><div><b>Comitative</b></div><div><b>Dative</b></div><div><b>Elative</b></div><div><b>Equative</b></div><div><b>Genitive</b></div><div><b>Inessive</b></div><div><b>Instrumental</b></div><div><b>Lative</b></div><div><b>Nominative</b></div></div><div><b>Indefinite</b><div><b>Benefactive</b></div><div><b>Comitative</b></div><div><b>Dative</b></div><div><b>Elative</b></div><div><b>Equative</b></div><div><b>Genitive</b></div><div><b>Inessive</b></div><div><b>Instrumental</b></div><div><b>Lative</b></div><div><b>Nominative</b></div></div></div><div><b>Dual</b><div><b>Definite</b><div><b>Benefactive</b></div><div><b>Comitative</b></div><div><b>Dative</b></div><div><b>Elative</b></div><div><b>Equative</b></div><div><b>Genitive</b></div><div><b>Inessive</b></div><div><b>Instrumental</b></div><div><b>Lative</b></div><div><b>Nominative</b></div></div><div><b>Indefinite</b><div><b>Benefactive</b></div><div><b>Comitative</b></div><div><b>Dative</b></div><div><b>Elative</b></div><div><b>Equative</b></div><div><b>Genitive</b></div><div><b>Inessive</b></div><div><b>Instrumental</b></div><div><b>Lative</b></div><div><b>Nominative</b></div></div></div><div><b>Plural Determinate</b><div><b>Definite</b><div><b>Benefactive</b><em>għall-pjaneti</em></div><div><b>Comitative</b><em>mal-pjaneti</em></div><div><b>Dative</b><em>lill-pjaneti</em></div><div><b>Elative</b><em>mill-pjaneti</em></div><div><b>Equative</b><em>bħall-pjaneti</em></div><div><b>Genitive</b><em>tal-pjaneti</em></div><div><b>Inessive</b><em>fil-pjaneti</em></div><div><b>Instrumental</b><em>bil-pjaneti</em></div><div><b>Lative</b><em>sal-pjaneti</em></div><div><b>Nominative</b><em>il-pjaneti</em></div></div><div><b>Indefinite</b><div><b>Benefactive</b><em>għal pjaneti</em></div><div><b>Comitative</b><em>ma' pjaneti</em></div><div><b>Dative</b><em>lil pjaneti</em></div><div><b>Elative</b><em>minn pjaneti</em></div><div><b>Equative</b><em>bħal pjaneti</em></div><div><b>Genitive</b><em>ta' pjaneti</em></div><div><b>Inessive</b><em>fi pjaneti</em></div><div><b>Instrumental</b><em>bi pjaneti</em></div><div><b>Lative</b><em>sa pjaneti</em></div><div><b>Nominative</b><em>pjaneti</em></div></div></div><div><b>Plural Indeterminate</b><div><b>Definite</b><div><b>Benefactive</b></div><div><b>Comitative</b></div><div><b>Dative</b></div><div><b>Elative</b></div><div><b>Equative</b></div><div><b>Genitive</b></div><div><b>Inessive</b></div><div><b>Instrumental</b></div><div><b>Lative</b></div><div><b>Nominative</b></div></div><div><b>Indefinite</b><div><b>Benefactive</b></div><div><b>Comitative</b></div><div><b>Dative</b></div><div><b>Elative</b></div><div><b>Equative</b></div><div><b>Genitive</b></div><div><b>Inessive</b></div><div><b>Instrumental</b></div><div><b>Lative</b></div><div><b>Nominative</b></div></div></div></div><div><b>g</b><em>Fem</em></div><hr/><div><b>s</b><div><b>Singular Singulative</b><div><b>Definite</b><div><b>Benefactive</b><em>għall-plastik</em></div><div><b>Comitative</b><em>mal-plastik</em></div><div><b>Dative</b><em>lill-plastik</em></div><div><b>Elative</b><em>mill-plastik</em></div><div><b>Equative</b><em>bħall-plastik</em></div><div><b>Genitive</b><em>tal-plastik</em></div><div><b>Inessive</b><em>fil-plastik</em></div><div><b>Instrumental</b><em>bil-plastik</em></div><div><b>Lative</b><em>sal-plastik</em></div><div><b>Nominative</b><em>il-plastik</em></div></div><div><b>Indefinite</b><div><b>Benefactive</b><em>għal plastik</em></div><div><b>Comitative</b><em>ma' plastik</em></div><div><b>Dative</b><em>lil plastik</em></div><div><b>Elative</b><em>minn plastik</em></div><div><b>Equative</b><em>bħal plastik</em></div><div><b>Genitive</b><em>ta' plastik</em></div><div><b>Inessive</b><em>fi plastik</em></div><div><b>Instrumental</b><em>bi plastik</em></div><div><b>Lative</b><em>sa plastik</em></div><div><b>Nominative</b><em>plastik</em></div></div></div><div><b>Singular Collective</b><div><b>Definite</b><div><b>Benefactive</b></div><div><b>Comitative</b></div><div><b>Dative</b></div><div><b>Elative</b></div><div><b>Equative</b></div><div><b>Genitive</b></div><div><b>Inessive</b></div><div><b>Instrumental</b></div><div><b>Lative</b></div><div><b>Nominative</b></div></div><div><b>Indefinite</b><div><b>Benefactive</b></div><div><b>Comitative</b></div><div><b>Dative</b></div><div><b>Elative</b></div><div><b>Equative</b></div><div><b>Genitive</b></div><div><b>Inessive</b></div><div><b>Instrumental</b></div><div><b>Lative</b></div><div><b>Nominative</b></div></div></div><div><b>Dual</b><div><b>Definite</b><div><b>Benefactive</b></div><div><b>Comitative</b></div><div><b>Dative</b></div><div><b>Elative</b></div><div><b>Equative</b></div><div><b>Genitive</b></div><div><b>Inessive</b></div><div><b>Instrumental</b></div><div><b>Lative</b></div><div><b>Nominative</b></div></div><div><b>Indefinite</b><div><b>Benefactive</b></div><div><b>Comitative</b></div><div><b>Dative</b></div><div><b>Elative</b></div><div><b>Equative</b></div><div><b>Genitive</b></div><div><b>Inessive</b></div><div><b>Instrumental</b></div><div><b>Lative</b></div><div><b>Nominative</b></div></div></div><div><b>Plural Determinate</b><div><b>Definite</b><div><b>Benefactive</b><em>għall-plastiki</em></div><div><b>Comitative</b><em>mal-plastiki</em></div><div><b>Dative</b><em>lill-plastiki</em></div><div><b>Elative</b><em>mill-plastiki</em></div><div><b>Equative</b><em>bħall-plastiki</em></div><div><b>Genitive</b><em>tal-plastiki</em></div><div><b>Inessive</b><em>fil-plastiki</em></div><div><b>Instrumental</b><em>bil-plastiki</em></div><div><b>Lative</b><em>sal-plastiki</em></div><div><b>Nominative</b><em>il-plastiki</em></div></div><div><b>Indefinite</b><div><b>Benefactive</b><em>għal plastiki</em></div><div><b>Comitative</b><em>ma' plastiki</em></div><div><b>Dative</b><em>lil plastiki</em></div><div><b>Elative</b><em>minn plastiki</em></div><div><b>Equative</b><em>bħal plastiki</em></div><div><b>Genitive</b><em>ta' plastiki</em></div><div><b>Inessive</b><em>fi plastiki</em></div><div><b>Instrumental</b><em>bi plastiki</em></div><div><b>Lative</b><em>sa plastiki</em></div><div><b>Nominative</b><em>plastiki</em></div></div></div><div><b>Plural Indeterminate</b><div><b>Definite</b><div><b>Benefactive</b></div><div><b>Comitative</b></div><div><b>Dative</b></div><div><b>Elative</b></div><div><b>Equative</b></div><div><b>Genitive</b></div><div><b>Inessive</b></div><div><b>Instrumental</b></div><div><b>Lative</b></div><div><b>Nominative</b></div></div><div><b>Indefinite</b><div><b>Benefactive</b></div><div><b>Comitative</b></div><div><b>Dative</b></div><div><b>Elative</b></div><div><b>Equative</b></div><div><b>Genitive</b></div><div><b>Inessive</b></div><div><b>Instrumental</b></div><div><b>Lative</b></div><div><b>Nominative</b></div></div></div></div><div><b>g</b><em>Masc</em></div><hr/><div><b>s</b><div><b>Singular Singulative</b><div><b>Definite</b><div><b>Benefactive</b><em>għall-pulizija</em></div><div><b>Comitative</b><em>mal-pulizija</em></div><div><b>Dative</b><em>lill-pulizija</em></div><div><b>Elative</b><em>mill-pulizija</em></div><div><b>Equative</b><em>bħall-pulizija</em></div><div><b>Genitive</b><em>tal-pulizija</em></div><div><b>Inessive</b><em>fil-pulizija</em></div><div><b>Instrumental</b><em>bil-pulizija</em></div><div><b>Lative</b><em>sal-pulizija</em></div><div><b>Nominative</b><em>il-pulizija</em></div></div><div><b>Indefinite</b><div><b>Benefactive</b><em>għal pulizija</em></div><div><b>Comitative</b><em>ma' pulizija</em></div><div><b>Dative</b><em>lil pulizija</em></div><div><b>Elative</b><em>minn pulizija</em></div><div><b>Equative</b><em>bħal pulizija</em></div><div><b>Genitive</b><em>ta' pulizija</em></div><div><b>Inessive</b><em>f'pulizija</em></div><div><b>Instrumental</b><em>b'pulizija</em></div><div><b>Lative</b><em>sa pulizija</em></div><div><b>Nominative</b><em>pulizija</em></div></div></div><div><b>Singular Collective</b><div><b>Definite</b><div><b>Benefactive</b></div><div><b>Comitative</b></div><div><b>Dative</b></div><div><b>Elative</b></div><div><b>Equative</b></div><div><b>Genitive</b></div><div><b>Inessive</b></div><div><b>Instrumental</b></div><div><b>Lative</b></div><div><b>Nominative</b></div></div><div><b>Indefinite</b><div><b>Benefactive</b></div><div><b>Comitative</b></div><div><b>Dative</b></div><div><b>Elative</b></div><div><b>Equative</b></div><div><b>Genitive</b></div><div><b>Inessive</b></div><div><b>Instrumental</b></div><div><b>Lative</b></div><div><b>Nominative</b></div></div></div><div><b>Dual</b><div><b>Definite</b><div><b>Benefactive</b></div><div><b>Comitative</b></div><div><b>Dative</b></div><div><b>Elative</b></div><div><b>Equative</b></div><div><b>Genitive</b></div><div><b>Inessive</b></div><div><b>Instrumental</b></div><div><b>Lative</b></div><div><b>Nominative</b></div></div><div><b>Indefinite</b><div><b>Benefactive</b></div><div><b>Comitative</b></div><div><b>Dative</b></div><div><b>Elative</b></div><div><b>Equative</b></div><div><b>Genitive</b></div><div><b>Inessive</b></div><div><b>Instrumental</b></div><div><b>Lative</b></div><div><b>Nominative</b></div></div></div><div><b>Plural Determinate</b><div><b>Definite</b><div><b>Benefactive</b><em>għall-puliziji</em></div><div><b>Comitative</b><em>mal-puliziji</em></div><div><b>Dative</b><em>lill-puliziji</em></div><div><b>Elative</b><em>mill-puliziji</em></div><div><b>Equative</b><em>bħall-puliziji</em></div><div><b>Genitive</b><em>tal-puliziji</em></div><div><b>Inessive</b><em>fil-puliziji</em></div><div><b>Instrumental</b><em>bil-puliziji</em></div><div><b>Lative</b><em>sal-puliziji</em></div><div><b>Nominative</b><em>il-puliziji</em></div></div><div><b>Indefinite</b><div><b>Benefactive</b><em>għal puliziji</em></div><div><b>Comitative</b><em>ma' puliziji</em></div><div><b>Dative</b><em>lil puliziji</em></div><div><b>Elative</b><em>minn puliziji</em></div><div><b>Equative</b><em>bħal puliziji</em></div><div><b>Genitive</b><em>ta' puliziji</em></div><div><b>Inessive</b><em>f'puliziji</em></div><div><b>Instrumental</b><em>b'puliziji</em></div><div><b>Lative</b><em>sa puliziji</em></div><div><b>Nominative</b><em>puliziji</em></div></div></div><div><b>Plural Indeterminate</b><div><b>Definite</b><div><b>Benefactive</b></div><div><b>Comitative</b></div><div><b>Dative</b></div><div><b>Elative</b></div><div><b>Equative</b></div><div><b>Genitive</b></div><div><b>Inessive</b></div><div><b>Instrumental</b></div><div><b>Lative</b></div><div><b>Nominative</b></div></div><div><b>Indefinite</b><div><b>Benefactive</b></div><div><b>Comitative</b></div><div><b>Dative</b></div><div><b>Elative</b></div><div><b>Equative</b></div><div><b>Genitive</b></div><div><b>Inessive</b></div><div><b>Instrumental</b></div><div><b>Lative</b></div><div><b>Nominative</b></div></div></div></div><div><b>g</b><em>Fem</em></div><hr/><div><b>s</b><div><b>Singular Singulative</b><div><b>Definite</b><div><b>Benefactive</b><em>għall-qassis</em></div><div><b>Comitative</b><em>mal-qassis</em></div><div><b>Dative</b><em>lill-qassis</em></div><div><b>Elative</b><em>mill-qassis</em></div><div><b>Equative</b><em>bħall-qassis</em></div><div><b>Genitive</b><em>tal-qassis</em></div><div><b>Inessive</b><em>fil-qassis</em></div><div><b>Instrumental</b><em>bil-qassis</em></div><div><b>Lative</b><em>sal-qassis</em></div><div><b>Nominative</b><em>il-qassis</em></div></div><div><b>Indefinite</b><div><b>Benefactive</b><em>għal qassis</em></div><div><b>Comitative</b><em>ma' qassis</em></div><div><b>Dative</b><em>lil qassis</em></div><div><b>Elative</b><em>minn qassis</em></div><div><b>Equative</b><em>bħal qassis</em></div><div><b>Genitive</b><em>ta' qassis</em></div><div><b>Inessive</b><em>f'qassis</em></div><div><b>Instrumental</b><em>b'qassis</em></div><div><b>Lative</b><em>sa qassis</em></div><div><b>Nominative</b><em>qassis</em></div></div></div><div><b>Singular Collective</b><div><b>Definite</b><div><b>Benefactive</b></div><div><b>Comitative</b></div><div><b>Dative</b></div><div><b>Elative</b></div><div><b>Equative</b></div><div><b>Genitive</b></div><div><b>Inessive</b></div><div><b>Instrumental</b></div><div><b>Lative</b></div><div><b>Nominative</b></div></div><div><b>Indefinite</b><div><b>Benefactive</b></div><div><b>Comitative</b></div><div><b>Dative</b></div><div><b>Elative</b></div><div><b>Equative</b></div><div><b>Genitive</b></div><div><b>Inessive</b></div><div><b>Instrumental</b></div><div><b>Lative</b></div><div><b>Nominative</b></div></div></div><div><b>Dual</b><div><b>Definite</b><div><b>Benefactive</b></div><div><b>Comitative</b></div><div><b>Dative</b></div><div><b>Elative</b></div><div><b>Equative</b></div><div><b>Genitive</b></div><div><b>Inessive</b></div><div><b>Instrumental</b></div><div><b>Lative</b></div><div><b>Nominative</b></div></div><div><b>Indefinite</b><div><b>Benefactive</b></div><div><b>Comitative</b></div><div><b>Dative</b></div><div><b>Elative</b></div><div><b>Equative</b></div><div><b>Genitive</b></div><div><b>Inessive</b></div><div><b>Instrumental</b></div><div><b>Lative</b></div><div><b>Nominative</b></div></div></div><div><b>Plural Determinate</b><div><b>Definite</b><div><b>Benefactive</b><em>għall-qassisi</em></div><div><b>Comitative</b><em>mal-qassisi</em></div><div><b>Dative</b><em>lill-qassisi</em></div><div><b>Elative</b><em>mill-qassisi</em></div><div><b>Equative</b><em>bħall-qassisi</em></div><div><b>Genitive</b><em>tal-qassisi</em></div><div><b>Inessive</b><em>fil-qassisi</em></div><div><b>Instrumental</b><em>bil-qassisi</em></div><div><b>Lative</b><em>sal-qassisi</em></div><div><b>Nominative</b><em>il-qassisi</em></div></div><div><b>Indefinite</b><div><b>Benefactive</b><em>għal qassisi</em></div><div><b>Comitative</b><em>ma' qassisi</em></div><div><b>Dative</b><em>lil qassisi</em></div><div><b>Elative</b><em>minn qassisi</em></div><div><b>Equative</b><em>bħal qassisi</em></div><div><b>Genitive</b><em>ta' qassisi</em></div><div><b>Inessive</b><em>f'qassisi</em></div><div><b>Instrumental</b><em>b'qassisi</em></div><div><b>Lative</b><em>sa qassisi</em></div><div><b>Nominative</b><em>qassisi</em></div></div></div><div><b>Plural Indeterminate</b><div><b>Definite</b><div><b>Benefactive</b></div><div><b>Comitative</b></div><div><b>Dative</b></div><div><b>Elative</b></div><div><b>Equative</b></div><div><b>Genitive</b></div><div><b>Inessive</b></div><div><b>Instrumental</b></div><div><b>Lative</b></div><div><b>Nominative</b></div></div><div><b>Indefinite</b><div><b>Benefactive</b></div><div><b>Comitative</b></div><div><b>Dative</b></div><div><b>Elative</b></div><div><b>Equative</b></div><div><b>Genitive</b></div><div><b>Inessive</b></div><div><b>Instrumental</b></div><div><b>Lative</b></div><div><b>Nominative</b></div></div></div></div><div><b>g</b><em>Masc</em></div><hr/><div><b>s</b><div><b>Singular Singulative</b><div><b>Definite</b><div><b>Benefactive</b><em>għar-reġina</em></div><div><b>Comitative</b><em>mar-reġina</em></div><div><b>Dative</b><em>lir-reġina</em></div><div><b>Elative</b><em>mir-reġina</em></div><div><b>Equative</b><em>bħar-reġina</em></div><div><b>Genitive</b><em>tar-reġina</em></div><div><b>Inessive</b><em>fir-reġina</em></div><div><b>Instrumental</b><em>bir-reġina</em></div><div><b>Lative</b><em>sar-reġina</em></div><div><b>Nominative</b><em>ir-reġina</em></div></div><div><b>Indefinite</b><div><b>Benefactive</b><em>għal reġina</em></div><div><b>Comitative</b><em>ma' reġina</em></div><div><b>Dative</b><em>lil reġina</em></div><div><b>Elative</b><em>minn reġina</em></div><div><b>Equative</b><em>bħal reġina</em></div><div><b>Genitive</b><em>ta' reġina</em></div><div><b>Inessive</b><em>f'reġina</em></div><div><b>Instrumental</b><em>b'reġina</em></div><div><b>Lative</b><em>sa reġina</em></div><div><b>Nominative</b><em>reġina</em></div></div></div><div><b>Singular Collective</b><div><b>Definite</b><div><b>Benefactive</b></div><div><b>Comitative</b></div><div><b>Dative</b></div><div><b>Elative</b></div><div><b>Equative</b></div><div><b>Genitive</b></div><div><b>Inessive</b></div><div><b>Instrumental</b></div><div><b>Lative</b></div><div><b>Nominative</b></div></div><div><b>Indefinite</b><div><b>Benefactive</b></div><div><b>Comitative</b></div><div><b>Dative</b></div><div><b>Elative</b></div><div><b>Equative</b></div><div><b>Genitive</b></div><div><b>Inessive</b></div><div><b>Instrumental</b></div><div><b>Lative</b></div><div><b>Nominative</b></div></div></div><div><b>Dual</b><div><b>Definite</b><div><b>Benefactive</b></div><div><b>Comitative</b></div><div><b>Dative</b></div><div><b>Elative</b></div><div><b>Equative</b></div><div><b>Genitive</b></div><div><b>Inessive</b></div><div><b>Instrumental</b></div><div><b>Lative</b></div><div><b>Nominative</b></div></div><div><b>Indefinite</b><div><b>Benefactive</b></div><div><b>Comitative</b></div><div><b>Dative</b></div><div><b>Elative</b></div><div><b>Equative</b></div><div><b>Genitive</b></div><div><b>Inessive</b></div><div><b>Instrumental</b></div><div><b>Lative</b></div><div><b>Nominative</b></div></div></div><div><b>Plural Determinate</b><div><b>Definite</b><div><b>Benefactive</b><em>għar-reġiniet</em></div><div><b>Comitative</b><em>mar-reġiniet</em></div><div><b>Dative</b><em>lir-reġiniet</em></div><div><b>Elative</b><em>mir-reġiniet</em></div><div><b>Equative</b><em>bħar-reġiniet</em></div><div><b>Genitive</b><em>tar-reġiniet</em></div><div><b>Inessive</b><em>fir-reġiniet</em></div><div><b>Instrumental</b><em>bir-reġiniet</em></div><div><b>Lative</b><em>sar-reġiniet</em></div><div><b>Nominative</b><em>ir-reġiniet</em></div></div><div><b>Indefinite</b><div><b>Benefactive</b><em>għal reġiniet</em></div><div><b>Comitative</b><em>ma' reġiniet</em></div><div><b>Dative</b><em>lil reġiniet</em></div><div><b>Elative</b><em>minn reġiniet</em></div><div><b>Equative</b><em>bħal reġiniet</em></div><div><b>Genitive</b><em>ta' reġiniet</em></div><div><b>Inessive</b><em>f'reġiniet</em></div><div><b>Instrumental</b><em>b'reġiniet</em></div><div><b>Lative</b><em>sa reġiniet</em></div><div><b>Nominative</b><em>reġiniet</em></div></div></div><div><b>Plural Indeterminate</b><div><b>Definite</b><div><b>Benefactive</b></div><div><b>Comitative</b></div><div><b>Dative</b></div><div><b>Elative</b></div><div><b>Equative</b></div><div><b>Genitive</b></div><div><b>Inessive</b></div><div><b>Instrumental</b></div><div><b>Lative</b></div><div><b>Nominative</b></div></div><div><b>Indefinite</b><div><b>Benefactive</b></div><div><b>Comitative</b></div><div><b>Dative</b></div><div><b>Elative</b></div><div><b>Equative</b></div><div><b>Genitive</b></div><div><b>Inessive</b></div><div><b>Instrumental</b></div><div><b>Lative</b></div><div><b>Nominative</b></div></div></div></div><div><b>g</b><em>Fem</em></div><hr/><div><b>s</b><div><b>Singular Singulative</b><div><b>Definite</b><div><b>Benefactive</b><em>għall-mistoqsija</em></div><div><b>Comitative</b><em>mal-mistoqsija</em></div><div><b>Dative</b><em>lill-mistoqsija</em></div><div><b>Elative</b><em>mill-mistoqsija</em></div><div><b>Equative</b><em>bħall-mistoqsija</em></div><div><b>Genitive</b><em>tal-mistoqsija</em></div><div><b>Inessive</b><em>fil-mistoqsija</em></div><div><b>Instrumental</b><em>bil-mistoqsija</em></div><div><b>Lative</b><em>sal-mistoqsija</em></div><div><b>Nominative</b><em>il-mistoqsija</em></div></div><div><b>Indefinite</b><div><b>Benefactive</b><em>għal mistoqsija</em></div><div><b>Comitative</b><em>ma' mistoqsija</em></div><div><b>Dative</b><em>lil mistoqsija</em></div><div><b>Elative</b><em>minn mistoqsija</em></div><div><b>Equative</b><em>bħal mistoqsija</em></div><div><b>Genitive</b><em>ta' mistoqsija</em></div><div><b>Inessive</b><em>f'mistoqsija</em></div><div><b>Instrumental</b><em>b'mistoqsija</em></div><div><b>Lative</b><em>sa mistoqsija</em></div><div><b>Nominative</b><em>mistoqsija</em></div></div></div><div><b>Singular Collective</b><div><b>Definite</b><div><b>Benefactive</b></div><div><b>Comitative</b></div><div><b>Dative</b></div><div><b>Elative</b></div><div><b>Equative</b></div><div><b>Genitive</b></div><div><b>Inessive</b></div><div><b>Instrumental</b></div><div><b>Lative</b></div><div><b>Nominative</b></div></div><div><b>Indefinite</b><div><b>Benefactive</b></div><div><b>Comitative</b></div><div><b>Dative</b></div><div><b>Elative</b></div><div><b>Equative</b></div><div><b>Genitive</b></div><div><b>Inessive</b></div><div><b>Instrumental</b></div><div><b>Lative</b></div><div><b>Nominative</b></div></div></div><div><b>Dual</b><div><b>Definite</b><div><b>Benefactive</b></div><div><b>Comitative</b></div><div><b>Dative</b></div><div><b>Elative</b></div><div><b>Equative</b></div><div><b>Genitive</b></div><div><b>Inessive</b></div><div><b>Instrumental</b></div><div><b>Lative</b></div><div><b>Nominative</b></div></div><div><b>Indefinite</b><div><b>Benefactive</b></div><div><b>Comitative</b></div><div><b>Dative</b></div><div><b>Elative</b></div><div><b>Equative</b></div><div><b>Genitive</b></div><div><b>Inessive</b></div><div><b>Instrumental</b></div><div><b>Lative</b></div><div><b>Nominative</b></div></div></div><div><b>Plural Determinate</b><div><b>Definite</b><div><b>Benefactive</b><em>għall-mistoqsiji</em></div><div><b>Comitative</b><em>mal-mistoqsiji</em></div><div><b>Dative</b><em>lill-mistoqsiji</em></div><div><b>Elative</b><em>mill-mistoqsiji</em></div><div><b>Equative</b><em>bħall-mistoqsiji</em></div><div><b>Genitive</b><em>tal-mistoqsiji</em></div><div><b>Inessive</b><em>fil-mistoqsiji</em></div><div><b>Instrumental</b><em>bil-mistoqsiji</em></div><div><b>Lative</b><em>sal-mistoqsiji</em></div><div><b>Nominative</b><em>il-mistoqsiji</em></div></div><div><b>Indefinite</b><div><b>Benefactive</b><em>għal mistoqsiji</em></div><div><b>Comitative</b><em>ma' mistoqsiji</em></div><div><b>Dative</b><em>lil mistoqsiji</em></div><div><b>Elative</b><em>minn mistoqsiji</em></div><div><b>Equative</b><em>bħal mistoqsiji</em></div><div><b>Genitive</b><em>ta' mistoqsiji</em></div><div><b>Inessive</b><em>f'mistoqsiji</em></div><div><b>Instrumental</b><em>b'mistoqsiji</em></div><div><b>Lative</b><em>sa mistoqsiji</em></div><div><b>Nominative</b><em>mistoqsiji</em></div></div></div><div><b>Plural Indeterminate</b><div><b>Definite</b><div><b>Benefactive</b></div><div><b>Comitative</b></div><div><b>Dative</b></div><div><b>Elative</b></div><div><b>Equative</b></div><div><b>Genitive</b></div><div><b>Inessive</b></div><div><b>Instrumental</b></div><div><b>Lative</b></div><div><b>Nominative</b></div></div><div><b>Indefinite</b><div><b>Benefactive</b></div><div><b>Comitative</b></div><div><b>Dative</b></div><div><b>Elative</b></div><div><b>Equative</b></div><div><b>Genitive</b></div><div><b>Inessive</b></div><div><b>Instrumental</b></div><div><b>Lative</b></div><div><b>Nominative</b></div></div></div></div><div><b>g</b><em>Fem</em></div><hr/><div><b>s</b><div><b>Singular Singulative</b><div><b>Definite</b><div><b>Benefactive</b><em>għar-radju</em></div><div><b>Comitative</b><em>mar-radju</em></div><div><b>Dative</b><em>lir-radju</em></div><div><b>Elative</b><em>mir-radju</em></div><div><b>Equative</b><em>bħar-radju</em></div><div><b>Genitive</b><em>tar-radju</em></div><div><b>Inessive</b><em>fir-radju</em></div><div><b>Instrumental</b><em>bir-radju</em></div><div><b>Lative</b><em>sar-radju</em></div><div><b>Nominative</b><em>ir-radju</em></div></div><div><b>Indefinite</b><div><b>Benefactive</b><em>għal radju</em></div><div><b>Comitative</b><em>ma' radju</em></div><div><b>Dative</b><em>lil radju</em></div><div><b>Elative</b><em>minn radju</em></div><div><b>Equative</b><em>bħal radju</em></div><div><b>Genitive</b><em>ta' radju</em></div><div><b>Inessive</b><em>f'radju</em></div><div><b>Instrumental</b><em>b'radju</em></div><div><b>Lative</b><em>sa radju</em></div><div><b>Nominative</b><em>radju</em></div></div></div><div><b>Singular Collective</b><div><b>Definite</b><div><b>Benefactive</b></div><div><b>Comitative</b></div><div><b>Dative</b></div><div><b>Elative</b></div><div><b>Equative</b></div><div><b>Genitive</b></div><div><b>Inessive</b></div><div><b>Instrumental</b></div><div><b>Lative</b></div><div><b>Nominative</b></div></div><div><b>Indefinite</b><div><b>Benefactive</b></div><div><b>Comitative</b></div><div><b>Dative</b></div><div><b>Elative</b></div><div><b>Equative</b></div><div><b>Genitive</b></div><div><b>Inessive</b></div><div><b>Instrumental</b></div><div><b>Lative</b></div><div><b>Nominative</b></div></div></div><div><b>Dual</b><div><b>Definite</b><div><b>Benefactive</b></div><div><b>Comitative</b></div><div><b>Dative</b></div><div><b>Elative</b></div><div><b>Equative</b></div><div><b>Genitive</b></div><div><b>Inessive</b></div><div><b>Instrumental</b></div><div><b>Lative</b></div><div><b>Nominative</b></div></div><div><b>Indefinite</b><div><b>Benefactive</b></div><div><b>Comitative</b></div><div><b>Dative</b></div><div><b>Elative</b></div><div><b>Equative</b></div><div><b>Genitive</b></div><div><b>Inessive</b></div><div><b>Instrumental</b></div><div><b>Lative</b></div><div><b>Nominative</b></div></div></div><div><b>Plural Determinate</b><div><b>Definite</b><div><b>Benefactive</b><em>għar-radjui</em></div><div><b>Comitative</b><em>mar-radjui</em></div><div><b>Dative</b><em>lir-radjui</em></div><div><b>Elative</b><em>mir-radjui</em></div><div><b>Equative</b><em>bħar-radjui</em></div><div><b>Genitive</b><em>tar-radjui</em></div><div><b>Inessive</b><em>fir-radjui</em></div><div><b>Instrumental</b><em>bir-radjui</em></div><div><b>Lative</b><em>sar-radjui</em></div><div><b>Nominative</b><em>ir-radjui</em></div></div><div><b>Indefinite</b><div><b>Benefactive</b><em>għal radjui</em></div><div><b>Comitative</b><em>ma' radjui</em></div><div><b>Dative</b><em>lil radjui</em></div><div><b>Elative</b><em>minn radjui</em></div><div><b>Equative</b><em>bħal radjui</em></div><div><b>Genitive</b><em>ta' radjui</em></div><div><b>Inessive</b><em>f'radjui</em></div><div><b>Instrumental</b><em>b'radjui</em></div><div><b>Lative</b><em>sa radjui</em></div><div><b>Nominative</b><em>radjui</em></div></div></div><div><b>Plural Indeterminate</b><div><b>Definite</b><div><b>Benefactive</b></div><div><b>Comitative</b></div><div><b>Dative</b></div><div><b>Elative</b></div><div><b>Equative</b></div><div><b>Genitive</b></div><div><b>Inessive</b></div><div><b>Instrumental</b></div><div><b>Lative</b></div><div><b>Nominative</b></div></div><div><b>Indefinite</b><div><b>Benefactive</b></div><div><b>Comitative</b></div><div><b>Dative</b></div><div><b>Elative</b></div><div><b>Equative</b></div><div><b>Genitive</b></div><div><b>Inessive</b></div><div><b>Instrumental</b></div><div><b>Lative</b></div><div><b>Nominative</b></div></div></div></div><div><b>g</b><em>Masc</em></div><hr/><div><b>s</b><div><b>Singular Singulative</b><div><b>Definite</b><div><b>Benefactive</b><em>għax-xita</em></div><div><b>Comitative</b><em>max-xita</em></div><div><b>Dative</b><em>lix-xita</em></div><div><b>Elative</b><em>mix-xita</em></div><div><b>Equative</b><em>bħax-xita</em></div><div><b>Genitive</b><em>tax-xita</em></div><div><b>Inessive</b><em>fix-xita</em></div><div><b>Instrumental</b><em>bix-xita</em></div><div><b>Lative</b><em>sax-xita</em></div><div><b>Nominative</b><em>ix-xita</em></div></div><div><b>Indefinite</b><div><b>Benefactive</b><em>għal xita</em></div><div><b>Comitative</b><em>ma' xita</em></div><div><b>Dative</b><em>lil xita</em></div><div><b>Elative</b><em>minn xita</em></div><div><b>Equative</b><em>bħal xita</em></div><div><b>Genitive</b><em>ta' xita</em></div><div><b>Inessive</b><em>f'xita</em></div><div><b>Instrumental</b><em>b'xita</em></div><div><b>Lative</b><em>sa xita</em></div><div><b>Nominative</b><em>xita</em></div></div></div><div><b>Singular Collective</b><div><b>Definite</b><div><b>Benefactive</b></div><div><b>Comitative</b></div><div><b>Dative</b></div><div><b>Elative</b></div><div><b>Equative</b></div><div><b>Genitive</b></div><div><b>Inessive</b></div><div><b>Instrumental</b></div><div><b>Lative</b></div><div><b>Nominative</b></div></div><div><b>Indefinite</b><div><b>Benefactive</b></div><div><b>Comitative</b></div><div><b>Dative</b></div><div><b>Elative</b></div><div><b>Equative</b></div><div><b>Genitive</b></div><div><b>Inessive</b></div><div><b>Instrumental</b></div><div><b>Lative</b></div><div><b>Nominative</b></div></div></div><div><b>Dual</b><div><b>Definite</b><div><b>Benefactive</b></div><div><b>Comitative</b></div><div><b>Dative</b></div><div><b>Elative</b></div><div><b>Equative</b></div><div><b>Genitive</b></div><div><b>Inessive</b></div><div><b>Instrumental</b></div><div><b>Lative</b></div><div><b>Nominative</b></div></div><div><b>Indefinite</b><div><b>Benefactive</b></div><div><b>Comitative</b></div><div><b>Dative</b></div><div><b>Elative</b></div><div><b>Equative</b></div><div><b>Genitive</b></div><div><b>Inessive</b></div><div><b>Instrumental</b></div><div><b>Lative</b></div><div><b>Nominative</b></div></div></div><div><b>Plural Determinate</b><div><b>Definite</b><div><b>Benefactive</b><em>għax-xiti</em></div><div><b>Comitative</b><em>max-xiti</em></div><div><b>Dative</b><em>lix-xiti</em></div><div><b>Elative</b><em>mix-xiti</em></div><div><b>Equative</b><em>bħax-xiti</em></div><div><b>Genitive</b><em>tax-xiti</em></div><div><b>Inessive</b><em>fix-xiti</em></div><div><b>Instrumental</b><em>bix-xiti</em></div><div><b>Lative</b><em>sax-xiti</em></div><div><b>Nominative</b><em>ix-xiti</em></div></div><div><b>Indefinite</b><div><b>Benefactive</b><em>għal xiti</em></div><div><b>Comitative</b><em>ma' xiti</em></div><div><b>Dative</b><em>lil xiti</em></div><div><b>Elative</b><em>minn xiti</em></div><div><b>Equative</b><em>bħal xiti</em></div><div><b>Genitive</b><em>ta' xiti</em></div><div><b>Inessive</b><em>f'xiti</em></div><div><b>Instrumental</b><em>b'xiti</em></div><div><b>Lative</b><em>sa xiti</em></div><div><b>Nominative</b><em>xiti</em></div></div></div><div><b>Plural Indeterminate</b><div><b>Definite</b><div><b>Benefactive</b></div><div><b>Comitative</b></div><div><b>Dative</b></div><div><b>Elative</b></div><div><b>Equative</b></div><div><b>Genitive</b></div><div><b>Inessive</b></div><div><b>Instrumental</b></div><div><b>Lative</b></div><div><b>Nominative</b></div></div><div><b>Indefinite</b><div><b>Benefactive</b></div><div><b>Comitative</b></div><div><b>Dative</b></div><div><b>Elative</b></div><div><b>Equative</b></div><div><b>Genitive</b></div><div><b>Inessive</b></div><div><b>Instrumental</b></div><div><b>Lative</b></div><div><b>Nominative</b></div></div></div></div><div><b>g</b><em>Fem</em></div><hr/><div><b>s</b><div><b>Singular Singulative</b><div><b>Definite</b><div><b>Benefactive</b><em>għar-raġuni</em></div><div><b>Comitative</b><em>mar-raġuni</em></div><div><b>Dative</b><em>lir-raġuni</em></div><div><b>Elative</b><em>mir-raġuni</em></div><div><b>Equative</b><em>bħar-raġuni</em></div><div><b>Genitive</b><em>tar-raġuni</em></div><div><b>Inessive</b><em>fir-raġuni</em></div><div><b>Instrumental</b><em>bir-raġuni</em></div><div><b>Lative</b><em>sar-raġuni</em></div><div><b>Nominative</b><em>ir-raġuni</em></div></div><div><b>Indefinite</b><div><b>Benefactive</b><em>għal raġuni</em></div><div><b>Comitative</b><em>ma' raġuni</em></div><div><b>Dative</b><em>lil raġuni</em></div><div><b>Elative</b><em>minn raġuni</em></div><div><b>Equative</b><em>bħal raġuni</em></div><div><b>Genitive</b><em>ta' raġuni</em></div><div><b>Inessive</b><em>f'raġuni</em></div><div><b>Instrumental</b><em>b'raġuni</em></div><div><b>Lative</b><em>sa raġuni</em></div><div><b>Nominative</b><em>raġuni</em></div></div></div><div><b>Singular Collective</b><div><b>Definite</b><div><b>Benefactive</b></div><div><b>Comitative</b></div><div><b>Dative</b></div><div><b>Elative</b></div><div><b>Equative</b></div><div><b>Genitive</b></div><div><b>Inessive</b></div><div><b>Instrumental</b></div><div><b>Lative</b></div><div><b>Nominative</b></div></div><div><b>Indefinite</b><div><b>Benefactive</b></div><div><b>Comitative</b></div><div><b>Dative</b></div><div><b>Elative</b></div><div><b>Equative</b></div><div><b>Genitive</b></div><div><b>Inessive</b></div><div><b>Instrumental</b></div><div><b>Lative</b></div><div><b>Nominative</b></div></div></div><div><b>Dual</b><div><b>Definite</b><div><b>Benefactive</b></div><div><b>Comitative</b></div><div><b>Dative</b></div><div><b>Elative</b></div><div><b>Equative</b></div><div><b>Genitive</b></div><div><b>Inessive</b></div><div><b>Instrumental</b></div><div><b>Lative</b></div><div><b>Nominative</b></div></div><div><b>Indefinite</b><div><b>Benefactive</b></div><div><b>Comitative</b></div><div><b>Dative</b></div><div><b>Elative</b></div><div><b>Equative</b></div><div><b>Genitive</b></div><div><b>Inessive</b></div><div><b>Instrumental</b></div><div><b>Lative</b></div><div><b>Nominative</b></div></div></div><div><b>Plural Determinate</b><div><b>Definite</b><div><b>Benefactive</b><em>għar-raġunin</em></div><div><b>Comitative</b><em>mar-raġunin</em></div><div><b>Dative</b><em>lir-raġunin</em></div><div><b>Elative</b><em>mir-raġunin</em></div><div><b>Equative</b><em>bħar-raġunin</em></div><div><b>Genitive</b><em>tar-raġunin</em></div><div><b>Inessive</b><em>fir-raġunin</em></div><div><b>Instrumental</b><em>bir-raġunin</em></div><div><b>Lative</b><em>sar-raġunin</em></div><div><b>Nominative</b><em>ir-raġunin</em></div></div><div><b>Indefinite</b><div><b>Benefactive</b><em>għal raġunin</em></div><div><b>Comitative</b><em>ma' raġunin</em></div><div><b>Dative</b><em>lil raġunin</em></div><div><b>Elative</b><em>minn raġunin</em></div><div><b>Equative</b><em>bħal raġunin</em></div><div><b>Genitive</b><em>ta' raġunin</em></div><div><b>Inessive</b><em>f'raġunin</em></div><div><b>Instrumental</b><em>b'raġunin</em></div><div><b>Lative</b><em>sa raġunin</em></div><div><b>Nominative</b><em>raġunin</em></div></div></div><div><b>Plural Indeterminate</b><div><b>Definite</b><div><b>Benefactive</b></div><div><b>Comitative</b></div><div><b>Dative</b></div><div><b>Elative</b></div><div><b>Equative</b></div><div><b>Genitive</b></div><div><b>Inessive</b></div><div><b>Instrumental</b></div><div><b>Lative</b></div><div><b>Nominative</b></div></div><div><b>Indefinite</b><div><b>Benefactive</b></div><div><b>Comitative</b></div><div><b>Dative</b></div><div><b>Elative</b></div><div><b>Equative</b></div><div><b>Genitive</b></div><div><b>Inessive</b></div><div><b>Instrumental</b></div><div><b>Lative</b></div><div><b>Nominative</b></div></div></div></div><div><b>g</b><em>Masc</em></div><hr/><div><b>s</b><div><b>Singular Singulative</b><div><b>Definite</b><div><b>Benefactive</b><em>għar-reliġjon</em></div><div><b>Comitative</b><em>mar-reliġjon</em></div><div><b>Dative</b><em>lir-reliġjon</em></div><div><b>Elative</b><em>mir-reliġjon</em></div><div><b>Equative</b><em>bħar-reliġjon</em></div><div><b>Genitive</b><em>tar-reliġjon</em></div><div><b>Inessive</b><em>fir-reliġjon</em></div><div><b>Instrumental</b><em>bir-reliġjon</em></div><div><b>Lative</b><em>sar-reliġjon</em></div><div><b>Nominative</b><em>ir-reliġjon</em></div></div><div><b>Indefinite</b><div><b>Benefactive</b><em>għal reliġjon</em></div><div><b>Comitative</b><em>ma' reliġjon</em></div><div><b>Dative</b><em>lil reliġjon</em></div><div><b>Elative</b><em>minn reliġjon</em></div><div><b>Equative</b><em>bħal reliġjon</em></div><div><b>Genitive</b><em>ta' reliġjon</em></div><div><b>Inessive</b><em>f'reliġjon</em></div><div><b>Instrumental</b><em>b'reliġjon</em></div><div><b>Lative</b><em>sa reliġjon</em></div><div><b>Nominative</b><em>reliġjon</em></div></div></div><div><b>Singular Collective</b><div><b>Definite</b><div><b>Benefactive</b></div><div><b>Comitative</b></div><div><b>Dative</b></div><div><b>Elative</b></div><div><b>Equative</b></div><div><b>Genitive</b></div><div><b>Inessive</b></div><div><b>Instrumental</b></div><div><b>Lative</b></div><div><b>Nominative</b></div></div><div><b>Indefinite</b><div><b>Benefactive</b></div><div><b>Comitative</b></div><div><b>Dative</b></div><div><b>Elative</b></div><div><b>Equative</b></div><div><b>Genitive</b></div><div><b>Inessive</b></div><div><b>Instrumental</b></div><div><b>Lative</b></div><div><b>Nominative</b></div></div></div><div><b>Dual</b><div><b>Definite</b><div><b>Benefactive</b></div><div><b>Comitative</b></div><div><b>Dative</b></div><div><b>Elative</b></div><div><b>Equative</b></div><div><b>Genitive</b></div><div><b>Inessive</b></div><div><b>Instrumental</b></div><div><b>Lative</b></div><div><b>Nominative</b></div></div><div><b>Indefinite</b><div><b>Benefactive</b></div><div><b>Comitative</b></div><div><b>Dative</b></div><div><b>Elative</b></div><div><b>Equative</b></div><div><b>Genitive</b></div><div><b>Inessive</b></div><div><b>Instrumental</b></div><div><b>Lative</b></div><div><b>Nominative</b></div></div></div><div><b>Plural Determinate</b><div><b>Definite</b><div><b>Benefactive</b><em>għar-reliġjoni</em></div><div><b>Comitative</b><em>mar-reliġjoni</em></div><div><b>Dative</b><em>lir-reliġjoni</em></div><div><b>Elative</b><em>mir-reliġjoni</em></div><div><b>Equative</b><em>bħar-reliġjoni</em></div><div><b>Genitive</b><em>tar-reliġjoni</em></div><div><b>Inessive</b><em>fir-reliġjoni</em></div><div><b>Instrumental</b><em>bir-reliġjoni</em></div><div><b>Lative</b><em>sar-reliġjoni</em></div><div><b>Nominative</b><em>ir-reliġjoni</em></div></div><div><b>Indefinite</b><div><b>Benefactive</b><em>għal reliġjoni</em></div><div><b>Comitative</b><em>ma' reliġjoni</em></div><div><b>Dative</b><em>lil reliġjoni</em></div><div><b>Elative</b><em>minn reliġjoni</em></div><div><b>Equative</b><em>bħal reliġjoni</em></div><div><b>Genitive</b><em>ta' reliġjoni</em></div><div><b>Inessive</b><em>f'reliġjoni</em></div><div><b>Instrumental</b><em>b'reliġjoni</em></div><div><b>Lative</b><em>sa reliġjoni</em></div><div><b>Nominative</b><em>reliġjoni</em></div></div></div><div><b>Plural Indeterminate</b><div><b>Definite</b><div><b>Benefactive</b></div><div><b>Comitative</b></div><div><b>Dative</b></div><div><b>Elative</b></div><div><b>Equative</b></div><div><b>Genitive</b></div><div><b>Inessive</b></div><div><b>Instrumental</b></div><div><b>Lative</b></div><div><b>Nominative</b></div></div><div><b>Indefinite</b><div><b>Benefactive</b></div><div><b>Comitative</b></div><div><b>Dative</b></div><div><b>Elative</b></div><div><b>Equative</b></div><div><b>Genitive</b></div><div><b>Inessive</b></div><div><b>Instrumental</b></div><div><b>Lative</b></div><div><b>Nominative</b></div></div></div></div><div><b>g</b><em>Masc</em></div><hr/><div><b>s</b><div><b>Singular Singulative</b><div><b>Definite</b><div><b>Benefactive</b><em>għar-ristorant</em></div><div><b>Comitative</b><em>mar-ristorant</em></div><div><b>Dative</b><em>lir-ristorant</em></div><div><b>Elative</b><em>mir-ristorant</em></div><div><b>Equative</b><em>bħar-ristorant</em></div><div><b>Genitive</b><em>tar-ristorant</em></div><div><b>Inessive</b><em>fir-ristorant</em></div><div><b>Instrumental</b><em>bir-ristorant</em></div><div><b>Lative</b><em>sar-ristorant</em></div><div><b>Nominative</b><em>ir-ristorant</em></div></div><div><b>Indefinite</b><div><b>Benefactive</b><em>għal ristorant</em></div><div><b>Comitative</b><em>ma' ristorant</em></div><div><b>Dative</b><em>lil ristorant</em></div><div><b>Elative</b><em>minn ristorant</em></div><div><b>Equative</b><em>bħal ristorant</em></div><div><b>Genitive</b><em>ta' ristorant</em></div><div><b>Inessive</b><em>f'ristorant</em></div><div><b>Instrumental</b><em>b'ristorant</em></div><div><b>Lative</b><em>sa ristorant</em></div><div><b>Nominative</b><em>ristorant</em></div></div></div><div><b>Singular Collective</b><div><b>Definite</b><div><b>Benefactive</b></div><div><b>Comitative</b></div><div><b>Dative</b></div><div><b>Elative</b></div><div><b>Equative</b></div><div><b>Genitive</b></div><div><b>Inessive</b></div><div><b>Instrumental</b></div><div><b>Lative</b></div><div><b>Nominative</b></div></div><div><b>Indefinite</b><div><b>Benefactive</b></div><div><b>Comitative</b></div><div><b>Dative</b></div><div><b>Elative</b></div><div><b>Equative</b></div><div><b>Genitive</b></div><div><b>Inessive</b></div><div><b>Instrumental</b></div><div><b>Lative</b></div><div><b>Nominative</b></div></div></div><div><b>Dual</b><div><b>Definite</b><div><b>Benefactive</b></div><div><b>Comitative</b></div><div><b>Dative</b></div><div><b>Elative</b></div><div><b>Equative</b></div><div><b>Genitive</b></div><div><b>Inessive</b></div><div><b>Instrumental</b></div><div><b>Lative</b></div><div><b>Nominative</b></div></div><div><b>Indefinite</b><div><b>Benefactive</b></div><div><b>Comitative</b></div><div><b>Dative</b></div><div><b>Elative</b></div><div><b>Equative</b></div><div><b>Genitive</b></div><div><b>Inessive</b></div><div><b>Instrumental</b></div><div><b>Lative</b></div><div><b>Nominative</b></div></div></div><div><b>Plural Determinate</b><div><b>Definite</b><div><b>Benefactive</b><em>għar-ristoranti</em></div><div><b>Comitative</b><em>mar-ristoranti</em></div><div><b>Dative</b><em>lir-ristoranti</em></div><div><b>Elative</b><em>mir-ristoranti</em></div><div><b>Equative</b><em>bħar-ristoranti</em></div><div><b>Genitive</b><em>tar-ristoranti</em></div><div><b>Inessive</b><em>fir-ristoranti</em></div><div><b>Instrumental</b><em>bir-ristoranti</em></div><div><b>Lative</b><em>sar-ristoranti</em></div><div><b>Nominative</b><em>ir-ristoranti</em></div></div><div><b>Indefinite</b><div><b>Benefactive</b><em>għal ristoranti</em></div><div><b>Comitative</b><em>ma' ristoranti</em></div><div><b>Dative</b><em>lil ristoranti</em></div><div><b>Elative</b><em>minn ristoranti</em></div><div><b>Equative</b><em>bħal ristoranti</em></div><div><b>Genitive</b><em>ta' ristoranti</em></div><div><b>Inessive</b><em>f'ristoranti</em></div><div><b>Instrumental</b><em>b'ristoranti</em></div><div><b>Lative</b><em>sa ristoranti</em></div><div><b>Nominative</b><em>ristoranti</em></div></div></div><div><b>Plural Indeterminate</b><div><b>Definite</b><div><b>Benefactive</b></div><div><b>Comitative</b></div><div><b>Dative</b></div><div><b>Elative</b></div><div><b>Equative</b></div><div><b>Genitive</b></div><div><b>Inessive</b></div><div><b>Instrumental</b></div><div><b>Lative</b></div><div><b>Nominative</b></div></div><div><b>Indefinite</b><div><b>Benefactive</b></div><div><b>Comitative</b></div><div><b>Dative</b></div><div><b>Elative</b></div><div><b>Equative</b></div><div><b>Genitive</b></div><div><b>Inessive</b></div><div><b>Instrumental</b></div><div><b>Lative</b></div><div><b>Nominative</b></div></div></div></div><div><b>g</b><em>Masc</em></div><hr/><div><b>s</b><div><b>Singular Singulative</b><div><b>Definite</b><div><b>Benefactive</b><em>għax-xmara</em></div><div><b>Comitative</b><em>max-xmara</em></div><div><b>Dative</b><em>lix-xmara</em></div><div><b>Elative</b><em>mix-xmara</em></div><div><b>Equative</b><em>bħax-xmara</em></div><div><b>Genitive</b><em>tax-xmara</em></div><div><b>Inessive</b><em>fix-xmara</em></div><div><b>Instrumental</b><em>bix-xmara</em></div><div><b>Lative</b><em>sax-xmara</em></div><div><b>Nominative</b><em>ix-xmara</em></div></div><div><b>Indefinite</b><div><b>Benefactive</b><em>għal xmara</em></div><div><b>Comitative</b><em>ma' xmara</em></div><div><b>Dative</b><em>lil xmara</em></div><div><b>Elative</b><em>minn xmara</em></div><div><b>Equative</b><em>bħal xmara</em></div><div><b>Genitive</b><em>ta' xmara</em></div><div><b>Inessive</b><em>fi xmara</em></div><div><b>Instrumental</b><em>bi xmara</em></div><div><b>Lative</b><em>sa xmara</em></div><div><b>Nominative</b><em>xmara</em></div></div></div><div><b>Singular Collective</b><div><b>Definite</b><div><b>Benefactive</b></div><div><b>Comitative</b></div><div><b>Dative</b></div><div><b>Elative</b></div><div><b>Equative</b></div><div><b>Genitive</b></div><div><b>Inessive</b></div><div><b>Instrumental</b></div><div><b>Lative</b></div><div><b>Nominative</b></div></div><div><b>Indefinite</b><div><b>Benefactive</b></div><div><b>Comitative</b></div><div><b>Dative</b></div><div><b>Elative</b></div><div><b>Equative</b></div><div><b>Genitive</b></div><div><b>Inessive</b></div><div><b>Instrumental</b></div><div><b>Lative</b></div><div><b>Nominative</b></div></div></div><div><b>Dual</b><div><b>Definite</b><div><b>Benefactive</b></div><div><b>Comitative</b></div><div><b>Dative</b></div><div><b>Elative</b></div><div><b>Equative</b></div><div><b>Genitive</b></div><div><b>Inessive</b></div><div><b>Instrumental</b></div><div><b>Lative</b></div><div><b>Nominative</b></div></div><div><b>Indefinite</b><div><b>Benefactive</b></div><div><b>Comitative</b></div><div><b>Dative</b></div><div><b>Elative</b></div><div><b>Equative</b></div><div><b>Genitive</b></div><div><b>Inessive</b></div><div><b>Instrumental</b></div><div><b>Lative</b></div><div><b>Nominative</b></div></div></div><div><b>Plural Determinate</b><div><b>Definite</b><div><b>Benefactive</b><em>għax-xmari</em></div><div><b>Comitative</b><em>max-xmari</em></div><div><b>Dative</b><em>lix-xmari</em></div><div><b>Elative</b><em>mix-xmari</em></div><div><b>Equative</b><em>bħax-xmari</em></div><div><b>Genitive</b><em>tax-xmari</em></div><div><b>Inessive</b><em>fix-xmari</em></div><div><b>Instrumental</b><em>bix-xmari</em></div><div><b>Lative</b><em>sax-xmari</em></div><div><b>Nominative</b><em>ix-xmari</em></div></div><div><b>Indefinite</b><div><b>Benefactive</b><em>għal xmari</em></div><div><b>Comitative</b><em>ma' xmari</em></div><div><b>Dative</b><em>lil xmari</em></div><div><b>Elative</b><em>minn xmari</em></div><div><b>Equative</b><em>bħal xmari</em></div><div><b>Genitive</b><em>ta' xmari</em></div><div><b>Inessive</b><em>fi xmari</em></div><div><b>Instrumental</b><em>bi xmari</em></div><div><b>Lative</b><em>sa xmari</em></div><div><b>Nominative</b><em>xmari</em></div></div></div><div><b>Plural Indeterminate</b><div><b>Definite</b><div><b>Benefactive</b></div><div><b>Comitative</b></div><div><b>Dative</b></div><div><b>Elative</b></div><div><b>Equative</b></div><div><b>Genitive</b></div><div><b>Inessive</b></div><div><b>Instrumental</b></div><div><b>Lative</b></div><div><b>Nominative</b></div></div><div><b>Indefinite</b><div><b>Benefactive</b></div><div><b>Comitative</b></div><div><b>Dative</b></div><div><b>Elative</b></div><div><b>Equative</b></div><div><b>Genitive</b></div><div><b>Inessive</b></div><div><b>Instrumental</b></div><div><b>Lative</b></div><div><b>Nominative</b></div></div></div></div><div><b>g</b><em>Fem</em></div><hr/><div><b>s</b><div><b>Singular Singulative</b><div><b>Definite</b><div><b>Benefactive</b><em>għat-triq</em></div><div><b>Comitative</b><em>mat-triq</em></div><div><b>Dative</b><em>lit-triq</em></div><div><b>Elative</b><em>mit-triq</em></div><div><b>Equative</b><em>bħat-triq</em></div><div><b>Genitive</b><em>tat-triq</em></div><div><b>Inessive</b><em>fit-triq</em></div><div><b>Instrumental</b><em>bit-triq</em></div><div><b>Lative</b><em>sat-triq</em></div><div><b>Nominative</b><em>it-triq</em></div></div><div><b>Indefinite</b><div><b>Benefactive</b><em>għal triq</em></div><div><b>Comitative</b><em>ma' triq</em></div><div><b>Dative</b><em>lil triq</em></div><div><b>Elative</b><em>minn triq</em></div><div><b>Equative</b><em>bħal triq</em></div><div><b>Genitive</b><em>ta' triq</em></div><div><b>Inessive</b><em>f'triq</em></div><div><b>Instrumental</b><em>b'triq</em></div><div><b>Lative</b><em>sa triq</em></div><div><b>Nominative</b><em>triq</em></div></div></div><div><b>Singular Collective</b><div><b>Definite</b><div><b>Benefactive</b></div><div><b>Comitative</b></div><div><b>Dative</b></div><div><b>Elative</b></div><div><b>Equative</b></div><div><b>Genitive</b></div><div><b>Inessive</b></div><div><b>Instrumental</b></div><div><b>Lative</b></div><div><b>Nominative</b></div></div><div><b>Indefinite</b><div><b>Benefactive</b></div><div><b>Comitative</b></div><div><b>Dative</b></div><div><b>Elative</b></div><div><b>Equative</b></div><div><b>Genitive</b></div><div><b>Inessive</b></div><div><b>Instrumental</b></div><div><b>Lative</b></div><div><b>Nominative</b></div></div></div><div><b>Dual</b><div><b>Definite</b><div><b>Benefactive</b></div><div><b>Comitative</b></div><div><b>Dative</b></div><div><b>Elative</b></div><div><b>Equative</b></div><div><b>Genitive</b></div><div><b>Inessive</b></div><div><b>Instrumental</b></div><div><b>Lative</b></div><div><b>Nominative</b></div></div><div><b>Indefinite</b><div><b>Benefactive</b></div><div><b>Comitative</b></div><div><b>Dative</b></div><div><b>Elative</b></div><div><b>Equative</b></div><div><b>Genitive</b></div><div><b>Inessive</b></div><div><b>Instrumental</b></div><div><b>Lative</b></div><div><b>Nominative</b></div></div></div><div><b>Plural Determinate</b><div><b>Definite</b><div><b>Benefactive</b><em>għat-triqat</em></div><div><b>Comitative</b><em>mat-triqat</em></div><div><b>Dative</b><em>lit-triqat</em></div><div><b>Elative</b><em>mit-triqat</em></div><div><b>Equative</b><em>bħat-triqat</em></div><div><b>Genitive</b><em>tat-triqat</em></div><div><b>Inessive</b><em>fit-triqat</em></div><div><b>Instrumental</b><em>bit-triqat</em></div><div><b>Lative</b><em>sat-triqat</em></div><div><b>Nominative</b><em>it-triqat</em></div></div><div><b>Indefinite</b><div><b>Benefactive</b><em>għal triqat</em></div><div><b>Comitative</b><em>ma' triqat</em></div><div><b>Dative</b><em>lil triqat</em></div><div><b>Elative</b><em>minn triqat</em></div><div><b>Equative</b><em>bħal triqat</em></div><div><b>Genitive</b><em>ta' triqat</em></div><div><b>Inessive</b><em>f'triqat</em></div><div><b>Instrumental</b><em>b'triqat</em></div><div><b>Lative</b><em>sa triqat</em></div><div><b>Nominative</b><em>triqat</em></div></div></div><div><b>Plural Indeterminate</b><div><b>Definite</b><div><b>Benefactive</b></div><div><b>Comitative</b></div><div><b>Dative</b></div><div><b>Elative</b></div><div><b>Equative</b></div><div><b>Genitive</b></div><div><b>Inessive</b></div><div><b>Instrumental</b></div><div><b>Lative</b></div><div><b>Nominative</b></div></div><div><b>Indefinite</b><div><b>Benefactive</b></div><div><b>Comitative</b></div><div><b>Dative</b></div><div><b>Elative</b></div><div><b>Equative</b></div><div><b>Genitive</b></div><div><b>Inessive</b></div><div><b>Instrumental</b></div><div><b>Lative</b></div><div><b>Nominative</b></div></div></div></div><div><b>g</b><em>Masc</em></div><hr/><div><b>s</b><div><b>Singular Singulative</b><div><b>Definite</b><div><b>Benefactive</b><em>għall-ġebla</em></div><div><b>Comitative</b><em>mal-ġebla</em></div><div><b>Dative</b><em>lill-ġebla</em></div><div><b>Elative</b><em>mill-ġebla</em></div><div><b>Equative</b><em>bħall-ġebla</em></div><div><b>Genitive</b><em>tal-ġebla</em></div><div><b>Inessive</b><em>fil-ġebla</em></div><div><b>Instrumental</b><em>bil-ġebla</em></div><div><b>Lative</b><em>sal-ġebla</em></div><div><b>Nominative</b><em>il-ġebla</em></div></div><div><b>Indefinite</b><div><b>Benefactive</b><em>għal ġebla</em></div><div><b>Comitative</b><em>ma' ġebla</em></div><div><b>Dative</b><em>lil ġebla</em></div><div><b>Elative</b><em>minn ġebla</em></div><div><b>Equative</b><em>bħal ġebla</em></div><div><b>Genitive</b><em>ta' ġebla</em></div><div><b>Inessive</b><em>f'ġebla</em></div><div><b>Instrumental</b><em>b'ġebla</em></div><div><b>Lative</b><em>sa ġebla</em></div><div><b>Nominative</b><em>ġebla</em></div></div></div><div><b>Singular Collective</b><div><b>Definite</b><div><b>Benefactive</b></div><div><b>Comitative</b></div><div><b>Dative</b></div><div><b>Elative</b></div><div><b>Equative</b></div><div><b>Genitive</b></div><div><b>Inessive</b></div><div><b>Instrumental</b></div><div><b>Lative</b></div><div><b>Nominative</b></div></div><div><b>Indefinite</b><div><b>Benefactive</b></div><div><b>Comitative</b></div><div><b>Dative</b></div><div><b>Elative</b></div><div><b>Equative</b></div><div><b>Genitive</b></div><div><b>Inessive</b></div><div><b>Instrumental</b></div><div><b>Lative</b></div><div><b>Nominative</b></div></div></div><div><b>Dual</b><div><b>Definite</b><div><b>Benefactive</b></div><div><b>Comitative</b></div><div><b>Dative</b></div><div><b>Elative</b></div><div><b>Equative</b></div><div><b>Genitive</b></div><div><b>Inessive</b></div><div><b>Instrumental</b></div><div><b>Lative</b></div><div><b>Nominative</b></div></div><div><b>Indefinite</b><div><b>Benefactive</b></div><div><b>Comitative</b></div><div><b>Dative</b></div><div><b>Elative</b></div><div><b>Equative</b></div><div><b>Genitive</b></div><div><b>Inessive</b></div><div><b>Instrumental</b></div><div><b>Lative</b></div><div><b>Nominative</b></div></div></div><div><b>Plural Determinate</b><div><b>Definite</b><div><b>Benefactive</b><em>għall-ġebli</em></div><div><b>Comitative</b><em>mal-ġebli</em></div><div><b>Dative</b><em>lill-ġebli</em></div><div><b>Elative</b><em>mill-ġebli</em></div><div><b>Equative</b><em>bħall-ġebli</em></div><div><b>Genitive</b><em>tal-ġebli</em></div><div><b>Inessive</b><em>fil-ġebli</em></div><div><b>Instrumental</b><em>bil-ġebli</em></div><div><b>Lative</b><em>sal-ġebli</em></div><div><b>Nominative</b><em>il-ġebli</em></div></div><div><b>Indefinite</b><div><b>Benefactive</b><em>għal ġebli</em></div><div><b>Comitative</b><em>ma' ġebli</em></div><div><b>Dative</b><em>lil ġebli</em></div><div><b>Elative</b><em>minn ġebli</em></div><div><b>Equative</b><em>bħal ġebli</em></div><div><b>Genitive</b><em>ta' ġebli</em></div><div><b>Inessive</b><em>f'ġebli</em></div><div><b>Instrumental</b><em>b'ġebli</em></div><div><b>Lative</b><em>sa ġebli</em></div><div><b>Nominative</b><em>ġebli</em></div></div></div><div><b>Plural Indeterminate</b><div><b>Definite</b><div><b>Benefactive</b></div><div><b>Comitative</b></div><div><b>Dative</b></div><div><b>Elative</b></div><div><b>Equative</b></div><div><b>Genitive</b></div><div><b>Inessive</b></div><div><b>Instrumental</b></div><div><b>Lative</b></div><div><b>Nominative</b></div></div><div><b>Indefinite</b><div><b>Benefactive</b></div><div><b>Comitative</b></div><div><b>Dative</b></div><div><b>Elative</b></div><div><b>Equative</b></div><div><b>Genitive</b></div><div><b>Inessive</b></div><div><b>Instrumental</b></div><div><b>Lative</b></div><div><b>Nominative</b></div></div></div></div><div><b>g</b><em>Fem</em></div><hr/><div><b>s</b><div><b>Singular Singulative</b><div><b>Definite</b><div><b>Benefactive</b><em>għas-saqaf</em></div><div><b>Comitative</b><em>mas-saqaf</em></div><div><b>Dative</b><em>lis-saqaf</em></div><div><b>Elative</b><em>mis-saqaf</em></div><div><b>Equative</b><em>bħas-saqaf</em></div><div><b>Genitive</b><em>tas-saqaf</em></div><div><b>Inessive</b><em>fis-saqaf</em></div><div><b>Instrumental</b><em>bis-saqaf</em></div><div><b>Lative</b><em>sas-saqaf</em></div><div><b>Nominative</b><em>is-saqaf</em></div></div><div><b>Indefinite</b><div><b>Benefactive</b><em>għal saqaf</em></div><div><b>Comitative</b><em>ma' saqaf</em></div><div><b>Dative</b><em>lil saqaf</em></div><div><b>Elative</b><em>minn saqaf</em></div><div><b>Equative</b><em>bħal saqaf</em></div><div><b>Genitive</b><em>ta' saqaf</em></div><div><b>Inessive</b><em>f'saqaf</em></div><div><b>Instrumental</b><em>b'saqaf</em></div><div><b>Lative</b><em>sa saqaf</em></div><div><b>Nominative</b><em>saqaf</em></div></div></div><div><b>Singular Collective</b><div><b>Definite</b><div><b>Benefactive</b></div><div><b>Comitative</b></div><div><b>Dative</b></div><div><b>Elative</b></div><div><b>Equative</b></div><div><b>Genitive</b></div><div><b>Inessive</b></div><div><b>Instrumental</b></div><div><b>Lative</b></div><div><b>Nominative</b></div></div><div><b>Indefinite</b><div><b>Benefactive</b></div><div><b>Comitative</b></div><div><b>Dative</b></div><div><b>Elative</b></div><div><b>Equative</b></div><div><b>Genitive</b></div><div><b>Inessive</b></div><div><b>Instrumental</b></div><div><b>Lative</b></div><div><b>Nominative</b></div></div></div><div><b>Dual</b><div><b>Definite</b><div><b>Benefactive</b></div><div><b>Comitative</b></div><div><b>Dative</b></div><div><b>Elative</b></div><div><b>Equative</b></div><div><b>Genitive</b></div><div><b>Inessive</b></div><div><b>Instrumental</b></div><div><b>Lative</b></div><div><b>Nominative</b></div></div><div><b>Indefinite</b><div><b>Benefactive</b></div><div><b>Comitative</b></div><div><b>Dative</b></div><div><b>Elative</b></div><div><b>Equative</b></div><div><b>Genitive</b></div><div><b>Inessive</b></div><div><b>Instrumental</b></div><div><b>Lative</b></div><div><b>Nominative</b></div></div></div><div><b>Plural Determinate</b><div><b>Definite</b><div><b>Benefactive</b><em>għas-saqafi</em></div><div><b>Comitative</b><em>mas-saqafi</em></div><div><b>Dative</b><em>lis-saqafi</em></div><div><b>Elative</b><em>mis-saqafi</em></div><div><b>Equative</b><em>bħas-saqafi</em></div><div><b>Genitive</b><em>tas-saqafi</em></div><div><b>Inessive</b><em>fis-saqafi</em></div><div><b>Instrumental</b><em>bis-saqafi</em></div><div><b>Lative</b><em>sas-saqafi</em></div><div><b>Nominative</b><em>is-saqafi</em></div></div><div><b>Indefinite</b><div><b>Benefactive</b><em>għal saqafi</em></div><div><b>Comitative</b><em>ma' saqafi</em></div><div><b>Dative</b><em>lil saqafi</em></div><div><b>Elative</b><em>minn saqafi</em></div><div><b>Equative</b><em>bħal saqafi</em></div><div><b>Genitive</b><em>ta' saqafi</em></div><div><b>Inessive</b><em>f'saqafi</em></div><div><b>Instrumental</b><em>b'saqafi</em></div><div><b>Lative</b><em>sa saqafi</em></div><div><b>Nominative</b><em>saqafi</em></div></div></div><div><b>Plural Indeterminate</b><div><b>Definite</b><div><b>Benefactive</b></div><div><b>Comitative</b></div><div><b>Dative</b></div><div><b>Elative</b></div><div><b>Equative</b></div><div><b>Genitive</b></div><div><b>Inessive</b></div><div><b>Instrumental</b></div><div><b>Lative</b></div><div><b>Nominative</b></div></div><div><b>Indefinite</b><div><b>Benefactive</b></div><div><b>Comitative</b></div><div><b>Dative</b></div><div><b>Elative</b></div><div><b>Equative</b></div><div><b>Genitive</b></div><div><b>Inessive</b></div><div><b>Instrumental</b></div><div><b>Lative</b></div><div><b>Nominative</b></div></div></div></div><div><b>g</b><em>Masc</em></div><hr/><div><b>s</b><div><b>Singular Singulative</b><div><b>Definite</b><div><b>Benefactive</b><em>għall-qħerq</em></div><div><b>Comitative</b><em>mal-qħerq</em></div><div><b>Dative</b><em>lill-qħerq</em></div><div><b>Elative</b><em>mill-qħerq</em></div><div><b>Equative</b><em>bħall-qħerq</em></div><div><b>Genitive</b><em>tal-qħerq</em></div><div><b>Inessive</b><em>fil-qħerq</em></div><div><b>Instrumental</b><em>bil-qħerq</em></div><div><b>Lative</b><em>sal-qħerq</em></div><div><b>Nominative</b><em>il-qħerq</em></div></div><div><b>Indefinite</b><div><b>Benefactive</b><em>għal qħerq</em></div><div><b>Comitative</b><em>ma' qħerq</em></div><div><b>Dative</b><em>lil qħerq</em></div><div><b>Elative</b><em>minn qħerq</em></div><div><b>Equative</b><em>bħal qħerq</em></div><div><b>Genitive</b><em>ta' qħerq</em></div><div><b>Inessive</b><em>fi qħerq</em></div><div><b>Instrumental</b><em>bi qħerq</em></div><div><b>Lative</b><em>sa qħerq</em></div><div><b>Nominative</b><em>qħerq</em></div></div></div><div><b>Singular Collective</b><div><b>Definite</b><div><b>Benefactive</b></div><div><b>Comitative</b></div><div><b>Dative</b></div><div><b>Elative</b></div><div><b>Equative</b></div><div><b>Genitive</b></div><div><b>Inessive</b></div><div><b>Instrumental</b></div><div><b>Lative</b></div><div><b>Nominative</b></div></div><div><b>Indefinite</b><div><b>Benefactive</b></div><div><b>Comitative</b></div><div><b>Dative</b></div><div><b>Elative</b></div><div><b>Equative</b></div><div><b>Genitive</b></div><div><b>Inessive</b></div><div><b>Instrumental</b></div><div><b>Lative</b></div><div><b>Nominative</b></div></div></div><div><b>Dual</b><div><b>Definite</b><div><b>Benefactive</b></div><div><b>Comitative</b></div><div><b>Dative</b></div><div><b>Elative</b></div><div><b>Equative</b></div><div><b>Genitive</b></div><div><b>Inessive</b></div><div><b>Instrumental</b></div><div><b>Lative</b></div><div><b>Nominative</b></div></div><div><b>Indefinite</b><div><b>Benefactive</b></div><div><b>Comitative</b></div><div><b>Dative</b></div><div><b>Elative</b></div><div><b>Equative</b></div><div><b>Genitive</b></div><div><b>Inessive</b></div><div><b>Instrumental</b></div><div><b>Lative</b></div><div><b>Nominative</b></div></div></div><div><b>Plural Determinate</b><div><b>Definite</b><div><b>Benefactive</b><em>għall-qħerqat</em></div><div><b>Comitative</b><em>mal-qħerqat</em></div><div><b>Dative</b><em>lill-qħerqat</em></div><div><b>Elative</b><em>mill-qħerqat</em></div><div><b>Equative</b><em>bħall-qħerqat</em></div><div><b>Genitive</b><em>tal-qħerqat</em></div><div><b>Inessive</b><em>fil-qħerqat</em></div><div><b>Instrumental</b><em>bil-qħerqat</em></div><div><b>Lative</b><em>sal-qħerqat</em></div><div><b>Nominative</b><em>il-qħerqat</em></div></div><div><b>Indefinite</b><div><b>Benefactive</b><em>għal qħerqat</em></div><div><b>Comitative</b><em>ma' qħerqat</em></div><div><b>Dative</b><em>lil qħerqat</em></div><div><b>Elative</b><em>minn qħerqat</em></div><div><b>Equative</b><em>bħal qħerqat</em></div><div><b>Genitive</b><em>ta' qħerqat</em></div><div><b>Inessive</b><em>fi qħerqat</em></div><div><b>Instrumental</b><em>bi qħerqat</em></div><div><b>Lative</b><em>sa qħerqat</em></div><div><b>Nominative</b><em>qħerqat</em></div></div></div><div><b>Plural Indeterminate</b><div><b>Definite</b><div><b>Benefactive</b></div><div><b>Comitative</b></div><div><b>Dative</b></div><div><b>Elative</b></div><div><b>Equative</b></div><div><b>Genitive</b></div><div><b>Inessive</b></div><div><b>Instrumental</b></div><div><b>Lative</b></div><div><b>Nominative</b></div></div><div><b>Indefinite</b><div><b>Benefactive</b></div><div><b>Comitative</b></div><div><b>Dative</b></div><div><b>Elative</b></div><div><b>Equative</b></div><div><b>Genitive</b></div><div><b>Inessive</b></div><div><b>Instrumental</b></div><div><b>Lative</b></div><div><b>Nominative</b></div></div></div></div><div><b>g</b><em>Masc</em></div><hr/><div><b>s</b><div><b>Singular Singulative</b><div><b>Definite</b><div><b>Benefactive</b><em>għall-ħabel</em></div><div><b>Comitative</b><em>mal-ħabel</em></div><div><b>Dative</b><em>lill-ħabel</em></div><div><b>Elative</b><em>mill-ħabel</em></div><div><b>Equative</b><em>bħall-ħabel</em></div><div><b>Genitive</b><em>tal-ħabel</em></div><div><b>Inessive</b><em>fil-ħabel</em></div><div><b>Instrumental</b><em>bil-ħabel</em></div><div><b>Lative</b><em>sal-ħabel</em></div><div><b>Nominative</b><em>il-ħabel</em></div></div><div><b>Indefinite</b><div><b>Benefactive</b><em>għal ħabel</em></div><div><b>Comitative</b><em>ma' ħabel</em></div><div><b>Dative</b><em>lil ħabel</em></div><div><b>Elative</b><em>minn ħabel</em></div><div><b>Equative</b><em>bħal ħabel</em></div><div><b>Genitive</b><em>ta' ħabel</em></div><div><b>Inessive</b><em>f'ħabel</em></div><div><b>Instrumental</b><em>b'ħabel</em></div><div><b>Lative</b><em>sa ħabel</em></div><div><b>Nominative</b><em>ħabel</em></div></div></div><div><b>Singular Collective</b><div><b>Definite</b><div><b>Benefactive</b></div><div><b>Comitative</b></div><div><b>Dative</b></div><div><b>Elative</b></div><div><b>Equative</b></div><div><b>Genitive</b></div><div><b>Inessive</b></div><div><b>Instrumental</b></div><div><b>Lative</b></div><div><b>Nominative</b></div></div><div><b>Indefinite</b><div><b>Benefactive</b></div><div><b>Comitative</b></div><div><b>Dative</b></div><div><b>Elative</b></div><div><b>Equative</b></div><div><b>Genitive</b></div><div><b>Inessive</b></div><div><b>Instrumental</b></div><div><b>Lative</b></div><div><b>Nominative</b></div></div></div><div><b>Dual</b><div><b>Definite</b><div><b>Benefactive</b></div><div><b>Comitative</b></div><div><b>Dative</b></div><div><b>Elative</b></div><div><b>Equative</b></div><div><b>Genitive</b></div><div><b>Inessive</b></div><div><b>Instrumental</b></div><div><b>Lative</b></div><div><b>Nominative</b></div></div><div><b>Indefinite</b><div><b>Benefactive</b></div><div><b>Comitative</b></div><div><b>Dative</b></div><div><b>Elative</b></div><div><b>Equative</b></div><div><b>Genitive</b></div><div><b>Inessive</b></div><div><b>Instrumental</b></div><div><b>Lative</b></div><div><b>Nominative</b></div></div></div><div><b>Plural Determinate</b><div><b>Definite</b><div><b>Benefactive</b><em>għall-ħabeli</em></div><div><b>Comitative</b><em>mal-ħabeli</em></div><div><b>Dative</b><em>lill-ħabeli</em></div><div><b>Elative</b><em>mill-ħabeli</em></div><div><b>Equative</b><em>bħall-ħabeli</em></div><div><b>Genitive</b><em>tal-ħabeli</em></div><div><b>Inessive</b><em>fil-ħabeli</em></div><div><b>Instrumental</b><em>bil-ħabeli</em></div><div><b>Lative</b><em>sal-ħabeli</em></div><div><b>Nominative</b><em>il-ħabeli</em></div></div><div><b>Indefinite</b><div><b>Benefactive</b><em>għal ħabeli</em></div><div><b>Comitative</b><em>ma' ħabeli</em></div><div><b>Dative</b><em>lil ħabeli</em></div><div><b>Elative</b><em>minn ħabeli</em></div><div><b>Equative</b><em>bħal ħabeli</em></div><div><b>Genitive</b><em>ta' ħabeli</em></div><div><b>Inessive</b><em>f'ħabeli</em></div><div><b>Instrumental</b><em>b'ħabeli</em></div><div><b>Lative</b><em>sa ħabeli</em></div><div><b>Nominative</b><em>ħabeli</em></div></div></div><div><b>Plural Indeterminate</b><div><b>Definite</b><div><b>Benefactive</b></div><div><b>Comitative</b></div><div><b>Dative</b></div><div><b>Elative</b></div><div><b>Equative</b></div><div><b>Genitive</b></div><div><b>Inessive</b></div><div><b>Instrumental</b></div><div><b>Lative</b></div><div><b>Nominative</b></div></div><div><b>Indefinite</b><div><b>Benefactive</b></div><div><b>Comitative</b></div><div><b>Dative</b></div><div><b>Elative</b></div><div><b>Equative</b></div><div><b>Genitive</b></div><div><b>Inessive</b></div><div><b>Instrumental</b></div><div><b>Lative</b></div><div><b>Nominative</b></div></div></div></div><div><b>g</b><em>Masc</em></div><hr/><div><b>s</b><div><b>Singular Singulative</b><div><b>Definite</b><div><b>Benefactive</b><em>għall-gomma</em></div><div><b>Comitative</b><em>mal-gomma</em></div><div><b>Dative</b><em>lill-gomma</em></div><div><b>Elative</b><em>mill-gomma</em></div><div><b>Equative</b><em>bħall-gomma</em></div><div><b>Genitive</b><em>tal-gomma</em></div><div><b>Inessive</b><em>fil-gomma</em></div><div><b>Instrumental</b><em>bil-gomma</em></div><div><b>Lative</b><em>sal-gomma</em></div><div><b>Nominative</b><em>il-gomma</em></div></div><div><b>Indefinite</b><div><b>Benefactive</b><em>għal gomma</em></div><div><b>Comitative</b><em>ma' gomma</em></div><div><b>Dative</b><em>lil gomma</em></div><div><b>Elative</b><em>minn gomma</em></div><div><b>Equative</b><em>bħal gomma</em></div><div><b>Genitive</b><em>ta' gomma</em></div><div><b>Inessive</b><em>f'gomma</em></div><div><b>Instrumental</b><em>b'gomma</em></div><div><b>Lative</b><em>sa gomma</em></div><div><b>Nominative</b><em>gomma</em></div></div></div><div><b>Singular Collective</b><div><b>Definite</b><div><b>Benefactive</b></div><div><b>Comitative</b></div><div><b>Dative</b></div><div><b>Elative</b></div><div><b>Equative</b></div><div><b>Genitive</b></div><div><b>Inessive</b></div><div><b>Instrumental</b></div><div><b>Lative</b></div><div><b>Nominative</b></div></div><div><b>Indefinite</b><div><b>Benefactive</b></div><div><b>Comitative</b></div><div><b>Dative</b></div><div><b>Elative</b></div><div><b>Equative</b></div><div><b>Genitive</b></div><div><b>Inessive</b></div><div><b>Instrumental</b></div><div><b>Lative</b></div><div><b>Nominative</b></div></div></div><div><b>Dual</b><div><b>Definite</b><div><b>Benefactive</b></div><div><b>Comitative</b></div><div><b>Dative</b></div><div><b>Elative</b></div><div><b>Equative</b></div><div><b>Genitive</b></div><div><b>Inessive</b></div><div><b>Instrumental</b></div><div><b>Lative</b></div><div><b>Nominative</b></div></div><div><b>Indefinite</b><div><b>Benefactive</b></div><div><b>Comitative</b></div><div><b>Dative</b></div><div><b>Elative</b></div><div><b>Equative</b></div><div><b>Genitive</b></div><div><b>Inessive</b></div><div><b>Instrumental</b></div><div><b>Lative</b></div><div><b>Nominative</b></div></div></div><div><b>Plural Determinate</b><div><b>Definite</b><div><b>Benefactive</b><em>għall-gommi</em></div><div><b>Comitative</b><em>mal-gommi</em></div><div><b>Dative</b><em>lill-gommi</em></div><div><b>Elative</b><em>mill-gommi</em></div><div><b>Equative</b><em>bħall-gommi</em></div><div><b>Genitive</b><em>tal-gommi</em></div><div><b>Inessive</b><em>fil-gommi</em></div><div><b>Instrumental</b><em>bil-gommi</em></div><div><b>Lative</b><em>sal-gommi</em></div><div><b>Nominative</b><em>il-gommi</em></div></div><div><b>Indefinite</b><div><b>Benefactive</b><em>għal gommi</em></div><div><b>Comitative</b><em>ma' gommi</em></div><div><b>Dative</b><em>lil gommi</em></div><div><b>Elative</b><em>minn gommi</em></div><div><b>Equative</b><em>bħal gommi</em></div><div><b>Genitive</b><em>ta' gommi</em></div><div><b>Inessive</b><em>f'gommi</em></div><div><b>Instrumental</b><em>b'gommi</em></div><div><b>Lative</b><em>sa gommi</em></div><div><b>Nominative</b><em>gommi</em></div></div></div><div><b>Plural Indeterminate</b><div><b>Definite</b><div><b>Benefactive</b></div><div><b>Comitative</b></div><div><b>Dative</b></div><div><b>Elative</b></div><div><b>Equative</b></div><div><b>Genitive</b></div><div><b>Inessive</b></div><div><b>Instrumental</b></div><div><b>Lative</b></div><div><b>Nominative</b></div></div><div><b>Indefinite</b><div><b>Benefactive</b></div><div><b>Comitative</b></div><div><b>Dative</b></div><div><b>Elative</b></div><div><b>Equative</b></div><div><b>Genitive</b></div><div><b>Inessive</b></div><div><b>Instrumental</b></div><div><b>Lative</b></div><div><b>Nominative</b></div></div></div></div><div><b>g</b><em>Fem</em></div><hr/><div><b>s</b><div><b>Singular Singulative</b><div><b>Definite</b><div><b>Benefactive</b><em>għar-regola</em></div><div><b>Comitative</b><em>mar-regola</em></div><div><b>Dative</b><em>lir-regola</em></div><div><b>Elative</b><em>mir-regola</em></div><div><b>Equative</b><em>bħar-regola</em></div><div><b>Genitive</b><em>tar-regola</em></div><div><b>Inessive</b><em>fir-regola</em></div><div><b>Instrumental</b><em>bir-regola</em></div><div><b>Lative</b><em>sar-regola</em></div><div><b>Nominative</b><em>ir-regola</em></div></div><div><b>Indefinite</b><div><b>Benefactive</b><em>għal regola</em></div><div><b>Comitative</b><em>ma' regola</em></div><div><b>Dative</b><em>lil regola</em></div><div><b>Elative</b><em>minn regola</em></div><div><b>Equative</b><em>bħal regola</em></div><div><b>Genitive</b><em>ta' regola</em></div><div><b>Inessive</b><em>f'regola</em></div><div><b>Instrumental</b><em>b'regola</em></div><div><b>Lative</b><em>sa regola</em></div><div><b>Nominative</b><em>regola</em></div></div></div><div><b>Singular Collective</b><div><b>Definite</b><div><b>Benefactive</b></div><div><b>Comitative</b></div><div><b>Dative</b></div><div><b>Elative</b></div><div><b>Equative</b></div><div><b>Genitive</b></div><div><b>Inessive</b></div><div><b>Instrumental</b></div><div><b>Lative</b></div><div><b>Nominative</b></div></div><div><b>Indefinite</b><div><b>Benefactive</b></div><div><b>Comitative</b></div><div><b>Dative</b></div><div><b>Elative</b></div><div><b>Equative</b></div><div><b>Genitive</b></div><div><b>Inessive</b></div><div><b>Instrumental</b></div><div><b>Lative</b></div><div><b>Nominative</b></div></div></div><div><b>Dual</b><div><b>Definite</b><div><b>Benefactive</b></div><div><b>Comitative</b></div><div><b>Dative</b></div><div><b>Elative</b></div><div><b>Equative</b></div><div><b>Genitive</b></div><div><b>Inessive</b></div><div><b>Instrumental</b></div><div><b>Lative</b></div><div><b>Nominative</b></div></div><div><b>Indefinite</b><div><b>Benefactive</b></div><div><b>Comitative</b></div><div><b>Dative</b></div><div><b>Elative</b></div><div><b>Equative</b></div><div><b>Genitive</b></div><div><b>Inessive</b></div><div><b>Instrumental</b></div><div><b>Lative</b></div><div><b>Nominative</b></div></div></div><div><b>Plural Determinate</b><div><b>Definite</b><div><b>Benefactive</b><em>għar-regoli</em></div><div><b>Comitative</b><em>mar-regoli</em></div><div><b>Dative</b><em>lir-regoli</em></div><div><b>Elative</b><em>mir-regoli</em></div><div><b>Equative</b><em>bħar-regoli</em></div><div><b>Genitive</b><em>tar-regoli</em></div><div><b>Inessive</b><em>fir-regoli</em></div><div><b>Instrumental</b><em>bir-regoli</em></div><div><b>Lative</b><em>sar-regoli</em></div><div><b>Nominative</b><em>ir-regoli</em></div></div><div><b>Indefinite</b><div><b>Benefactive</b><em>għal regoli</em></div><div><b>Comitative</b><em>ma' regoli</em></div><div><b>Dative</b><em>lil regoli</em></div><div><b>Elative</b><em>minn regoli</em></div><div><b>Equative</b><em>bħal regoli</em></div><div><b>Genitive</b><em>ta' regoli</em></div><div><b>Inessive</b><em>f'regoli</em></div><div><b>Instrumental</b><em>b'regoli</em></div><div><b>Lative</b><em>sa regoli</em></div><div><b>Nominative</b><em>regoli</em></div></div></div><div><b>Plural Indeterminate</b><div><b>Definite</b><div><b>Benefactive</b></div><div><b>Comitative</b></div><div><b>Dative</b></div><div><b>Elative</b></div><div><b>Equative</b></div><div><b>Genitive</b></div><div><b>Inessive</b></div><div><b>Instrumental</b></div><div><b>Lative</b></div><div><b>Nominative</b></div></div><div><b>Indefinite</b><div><b>Benefactive</b></div><div><b>Comitative</b></div><div><b>Dative</b></div><div><b>Elative</b></div><div><b>Equative</b></div><div><b>Genitive</b></div><div><b>Inessive</b></div><div><b>Instrumental</b></div><div><b>Lative</b></div><div><b>Nominative</b></div></div></div></div><div><b>g</b><em>Fem</em></div><hr/><div><b>s</b><div><b>Singular Singulative</b><div><b>Definite</b><div><b>Benefactive</b><em>għall-melħ</em></div><div><b>Comitative</b><em>mal-melħ</em></div><div><b>Dative</b><em>lill-melħ</em></div><div><b>Elative</b><em>mill-melħ</em></div><div><b>Equative</b><em>bħall-melħ</em></div><div><b>Genitive</b><em>tal-melħ</em></div><div><b>Inessive</b><em>fil-melħ</em></div><div><b>Instrumental</b><em>bil-melħ</em></div><div><b>Lative</b><em>sal-melħ</em></div><div><b>Nominative</b><em>il-melħ</em></div></div><div><b>Indefinite</b><div><b>Benefactive</b><em>għal melħ</em></div><div><b>Comitative</b><em>ma' melħ</em></div><div><b>Dative</b><em>lil melħ</em></div><div><b>Elative</b><em>minn melħ</em></div><div><b>Equative</b><em>bħal melħ</em></div><div><b>Genitive</b><em>ta' melħ</em></div><div><b>Inessive</b><em>f'melħ</em></div><div><b>Instrumental</b><em>b'melħ</em></div><div><b>Lative</b><em>sa melħ</em></div><div><b>Nominative</b><em>melħ</em></div></div></div><div><b>Singular Collective</b><div><b>Definite</b><div><b>Benefactive</b></div><div><b>Comitative</b></div><div><b>Dative</b></div><div><b>Elative</b></div><div><b>Equative</b></div><div><b>Genitive</b></div><div><b>Inessive</b></div><div><b>Instrumental</b></div><div><b>Lative</b></div><div><b>Nominative</b></div></div><div><b>Indefinite</b><div><b>Benefactive</b></div><div><b>Comitative</b></div><div><b>Dative</b></div><div><b>Elative</b></div><div><b>Equative</b></div><div><b>Genitive</b></div><div><b>Inessive</b></div><div><b>Instrumental</b></div><div><b>Lative</b></div><div><b>Nominative</b></div></div></div><div><b>Dual</b><div><b>Definite</b><div><b>Benefactive</b></div><div><b>Comitative</b></div><div><b>Dative</b></div><div><b>Elative</b></div><div><b>Equative</b></div><div><b>Genitive</b></div><div><b>Inessive</b></div><div><b>Instrumental</b></div><div><b>Lative</b></div><div><b>Nominative</b></div></div><div><b>Indefinite</b><div><b>Benefactive</b></div><div><b>Comitative</b></div><div><b>Dative</b></div><div><b>Elative</b></div><div><b>Equative</b></div><div><b>Genitive</b></div><div><b>Inessive</b></div><div><b>Instrumental</b></div><div><b>Lative</b></div><div><b>Nominative</b></div></div></div><div><b>Plural Determinate</b><div><b>Definite</b><div><b>Benefactive</b><em>għall-melħi</em></div><div><b>Comitative</b><em>mal-melħi</em></div><div><b>Dative</b><em>lill-melħi</em></div><div><b>Elative</b><em>mill-melħi</em></div><div><b>Equative</b><em>bħall-melħi</em></div><div><b>Genitive</b><em>tal-melħi</em></div><div><b>Inessive</b><em>fil-melħi</em></div><div><b>Instrumental</b><em>bil-melħi</em></div><div><b>Lative</b><em>sal-melħi</em></div><div><b>Nominative</b><em>il-melħi</em></div></div><div><b>Indefinite</b><div><b>Benefactive</b><em>għal melħi</em></div><div><b>Comitative</b><em>ma' melħi</em></div><div><b>Dative</b><em>lil melħi</em></div><div><b>Elative</b><em>minn melħi</em></div><div><b>Equative</b><em>bħal melħi</em></div><div><b>Genitive</b><em>ta' melħi</em></div><div><b>Inessive</b><em>f'melħi</em></div><div><b>Instrumental</b><em>b'melħi</em></div><div><b>Lative</b><em>sa melħi</em></div><div><b>Nominative</b><em>melħi</em></div></div></div><div><b>Plural Indeterminate</b><div><b>Definite</b><div><b>Benefactive</b></div><div><b>Comitative</b></div><div><b>Dative</b></div><div><b>Elative</b></div><div><b>Equative</b></div><div><b>Genitive</b></div><div><b>Inessive</b></div><div><b>Instrumental</b></div><div><b>Lative</b></div><div><b>Nominative</b></div></div><div><b>Indefinite</b><div><b>Benefactive</b></div><div><b>Comitative</b></div><div><b>Dative</b></div><div><b>Elative</b></div><div><b>Equative</b></div><div><b>Genitive</b></div><div><b>Inessive</b></div><div><b>Instrumental</b></div><div><b>Lative</b></div><div><b>Nominative</b></div></div></div></div><div><b>g</b><em>Masc</em></div><hr/><div><b>s</b><div><b>Singular Singulative</b><div><b>Definite</b><div><b>Benefactive</b><em>għar-ramel</em></div><div><b>Comitative</b><em>mar-ramel</em></div><div><b>Dative</b><em>lir-ramel</em></div><div><b>Elative</b><em>mir-ramel</em></div><div><b>Equative</b><em>bħar-ramel</em></div><div><b>Genitive</b><em>tar-ramel</em></div><div><b>Inessive</b><em>fir-ramel</em></div><div><b>Instrumental</b><em>bir-ramel</em></div><div><b>Lative</b><em>sar-ramel</em></div><div><b>Nominative</b><em>ir-ramel</em></div></div><div><b>Indefinite</b><div><b>Benefactive</b><em>għal ramel</em></div><div><b>Comitative</b><em>ma' ramel</em></div><div><b>Dative</b><em>lil ramel</em></div><div><b>Elative</b><em>minn ramel</em></div><div><b>Equative</b><em>bħal ramel</em></div><div><b>Genitive</b><em>ta' ramel</em></div><div><b>Inessive</b><em>f'ramel</em></div><div><b>Instrumental</b><em>b'ramel</em></div><div><b>Lative</b><em>sa ramel</em></div><div><b>Nominative</b><em>ramel</em></div></div></div><div><b>Singular Collective</b><div><b>Definite</b><div><b>Benefactive</b></div><div><b>Comitative</b></div><div><b>Dative</b></div><div><b>Elative</b></div><div><b>Equative</b></div><div><b>Genitive</b></div><div><b>Inessive</b></div><div><b>Instrumental</b></div><div><b>Lative</b></div><div><b>Nominative</b></div></div><div><b>Indefinite</b><div><b>Benefactive</b></div><div><b>Comitative</b></div><div><b>Dative</b></div><div><b>Elative</b></div><div><b>Equative</b></div><div><b>Genitive</b></div><div><b>Inessive</b></div><div><b>Instrumental</b></div><div><b>Lative</b></div><div><b>Nominative</b></div></div></div><div><b>Dual</b><div><b>Definite</b><div><b>Benefactive</b></div><div><b>Comitative</b></div><div><b>Dative</b></div><div><b>Elative</b></div><div><b>Equative</b></div><div><b>Genitive</b></div><div><b>Inessive</b></div><div><b>Instrumental</b></div><div><b>Lative</b></div><div><b>Nominative</b></div></div><div><b>Indefinite</b><div><b>Benefactive</b></div><div><b>Comitative</b></div><div><b>Dative</b></div><div><b>Elative</b></div><div><b>Equative</b></div><div><b>Genitive</b></div><div><b>Inessive</b></div><div><b>Instrumental</b></div><div><b>Lative</b></div><div><b>Nominative</b></div></div></div><div><b>Plural Determinate</b><div><b>Definite</b><div><b>Benefactive</b><em>għar-rameli</em></div><div><b>Comitative</b><em>mar-rameli</em></div><div><b>Dative</b><em>lir-rameli</em></div><div><b>Elative</b><em>mir-rameli</em></div><div><b>Equative</b><em>bħar-rameli</em></div><div><b>Genitive</b><em>tar-rameli</em></div><div><b>Inessive</b><em>fir-rameli</em></div><div><b>Instrumental</b><em>bir-rameli</em></div><div><b>Lative</b><em>sar-rameli</em></div><div><b>Nominative</b><em>ir-rameli</em></div></div><div><b>Indefinite</b><div><b>Benefactive</b><em>għal rameli</em></div><div><b>Comitative</b><em>ma' rameli</em></div><div><b>Dative</b><em>lil rameli</em></div><div><b>Elative</b><em>minn rameli</em></div><div><b>Equative</b><em>bħal rameli</em></div><div><b>Genitive</b><em>ta' rameli</em></div><div><b>Inessive</b><em>f'rameli</em></div><div><b>Instrumental</b><em>b'rameli</em></div><div><b>Lative</b><em>sa rameli</em></div><div><b>Nominative</b><em>rameli</em></div></div></div><div><b>Plural Indeterminate</b><div><b>Definite</b><div><b>Benefactive</b></div><div><b>Comitative</b></div><div><b>Dative</b></div><div><b>Elative</b></div><div><b>Equative</b></div><div><b>Genitive</b></div><div><b>Inessive</b></div><div><b>Instrumental</b></div><div><b>Lative</b></div><div><b>Nominative</b></div></div><div><b>Indefinite</b><div><b>Benefactive</b></div><div><b>Comitative</b></div><div><b>Dative</b></div><div><b>Elative</b></div><div><b>Equative</b></div><div><b>Genitive</b></div><div><b>Inessive</b></div><div><b>Instrumental</b></div><div><b>Lative</b></div><div><b>Nominative</b></div></div></div></div><div><b>g</b><em>Masc</em></div><hr/><div><b>s</b><div><b>Singular Singulative</b><div><b>Definite</b><div><b>Benefactive</b><em>għall-iskola</em></div><div><b>Comitative</b><em>mal-iskola</em></div><div><b>Dative</b><em>lill-iskola</em></div><div><b>Elative</b><em>mill-iskola</em></div><div><b>Equative</b><em>bħall-iskola</em></div><div><b>Genitive</b><em>tal-iskola</em></div><div><b>Inessive</b><em>fil-iskola</em></div><div><b>Instrumental</b><em>bil-iskola</em></div><div><b>Lative</b><em>sal-iskola</em></div><div><b>Nominative</b><em>il-iskola</em></div></div><div><b>Indefinite</b><div><b>Benefactive</b><em>għal skola</em></div><div><b>Comitative</b><em>ma' skola</em></div><div><b>Dative</b><em>lil skola</em></div><div><b>Elative</b><em>minn skola</em></div><div><b>Equative</b><em>bħal skola</em></div><div><b>Genitive</b><em>ta' skola</em></div><div><b>Inessive</b><em>fi skola</em></div><div><b>Instrumental</b><em>bi skola</em></div><div><b>Lative</b><em>sa skola</em></div><div><b>Nominative</b><em>skola</em></div></div></div><div><b>Singular Collective</b><div><b>Definite</b><div><b>Benefactive</b></div><div><b>Comitative</b></div><div><b>Dative</b></div><div><b>Elative</b></div><div><b>Equative</b></div><div><b>Genitive</b></div><div><b>Inessive</b></div><div><b>Instrumental</b></div><div><b>Lative</b></div><div><b>Nominative</b></div></div><div><b>Indefinite</b><div><b>Benefactive</b></div><div><b>Comitative</b></div><div><b>Dative</b></div><div><b>Elative</b></div><div><b>Equative</b></div><div><b>Genitive</b></div><div><b>Inessive</b></div><div><b>Instrumental</b></div><div><b>Lative</b></div><div><b>Nominative</b></div></div></div><div><b>Dual</b><div><b>Definite</b><div><b>Benefactive</b></div><div><b>Comitative</b></div><div><b>Dative</b></div><div><b>Elative</b></div><div><b>Equative</b></div><div><b>Genitive</b></div><div><b>Inessive</b></div><div><b>Instrumental</b></div><div><b>Lative</b></div><div><b>Nominative</b></div></div><div><b>Indefinite</b><div><b>Benefactive</b></div><div><b>Comitative</b></div><div><b>Dative</b></div><div><b>Elative</b></div><div><b>Equative</b></div><div><b>Genitive</b></div><div><b>Inessive</b></div><div><b>Instrumental</b></div><div><b>Lative</b></div><div><b>Nominative</b></div></div></div><div><b>Plural Determinate</b><div><b>Definite</b><div><b>Benefactive</b><em>għall-iskoli</em></div><div><b>Comitative</b><em>mal-iskoli</em></div><div><b>Dative</b><em>lill-iskoli</em></div><div><b>Elative</b><em>mill-iskoli</em></div><div><b>Equative</b><em>bħall-iskoli</em></div><div><b>Genitive</b><em>tal-iskoli</em></div><div><b>Inessive</b><em>fil-iskoli</em></div><div><b>Instrumental</b><em>bil-iskoli</em></div><div><b>Lative</b><em>sal-iskoli</em></div><div><b>Nominative</b><em>il-iskoli</em></div></div><div><b>Indefinite</b><div><b>Benefactive</b><em>għal skoli</em></div><div><b>Comitative</b><em>ma' skoli</em></div><div><b>Dative</b><em>lil skoli</em></div><div><b>Elative</b><em>minn skoli</em></div><div><b>Equative</b><em>bħal skoli</em></div><div><b>Genitive</b><em>ta' skoli</em></div><div><b>Inessive</b><em>fi skoli</em></div><div><b>Instrumental</b><em>bi skoli</em></div><div><b>Lative</b><em>sa skoli</em></div><div><b>Nominative</b><em>skoli</em></div></div></div><div><b>Plural Indeterminate</b><div><b>Definite</b><div><b>Benefactive</b></div><div><b>Comitative</b></div><div><b>Dative</b></div><div><b>Elative</b></div><div><b>Equative</b></div><div><b>Genitive</b></div><div><b>Inessive</b></div><div><b>Instrumental</b></div><div><b>Lative</b></div><div><b>Nominative</b></div></div><div><b>Indefinite</b><div><b>Benefactive</b></div><div><b>Comitative</b></div><div><b>Dative</b></div><div><b>Elative</b></div><div><b>Equative</b></div><div><b>Genitive</b></div><div><b>Inessive</b></div><div><b>Instrumental</b></div><div><b>Lative</b></div><div><b>Nominative</b></div></div></div></div><div><b>g</b><em>Fem</em></div><hr/><div><b>s</b><div><b>Singular Singulative</b><div><b>Definite</b><div><b>Benefactive</b><em>għall-isxjenza</em></div><div><b>Comitative</b><em>mal-isxjenza</em></div><div><b>Dative</b><em>lill-isxjenza</em></div><div><b>Elative</b><em>mill-isxjenza</em></div><div><b>Equative</b><em>bħall-isxjenza</em></div><div><b>Genitive</b><em>tal-isxjenza</em></div><div><b>Inessive</b><em>fil-isxjenza</em></div><div><b>Instrumental</b><em>bil-isxjenza</em></div><div><b>Lative</b><em>sal-isxjenza</em></div><div><b>Nominative</b><em>il-isxjenza</em></div></div><div><b>Indefinite</b><div><b>Benefactive</b><em>għal sxjenza</em></div><div><b>Comitative</b><em>ma' sxjenza</em></div><div><b>Dative</b><em>lil sxjenza</em></div><div><b>Elative</b><em>minn sxjenza</em></div><div><b>Equative</b><em>bħal sxjenza</em></div><div><b>Genitive</b><em>ta' sxjenza</em></div><div><b>Inessive</b><em>fi sxjenza</em></div><div><b>Instrumental</b><em>bi sxjenza</em></div><div><b>Lative</b><em>sa sxjenza</em></div><div><b>Nominative</b><em>sxjenza</em></div></div></div><div><b>Singular Collective</b><div><b>Definite</b><div><b>Benefactive</b></div><div><b>Comitative</b></div><div><b>Dative</b></div><div><b>Elative</b></div><div><b>Equative</b></div><div><b>Genitive</b></div><div><b>Inessive</b></div><div><b>Instrumental</b></div><div><b>Lative</b></div><div><b>Nominative</b></div></div><div><b>Indefinite</b><div><b>Benefactive</b></div><div><b>Comitative</b></div><div><b>Dative</b></div><div><b>Elative</b></div><div><b>Equative</b></div><div><b>Genitive</b></div><div><b>Inessive</b></div><div><b>Instrumental</b></div><div><b>Lative</b></div><div><b>Nominative</b></div></div></div><div><b>Dual</b><div><b>Definite</b><div><b>Benefactive</b></div><div><b>Comitative</b></div><div><b>Dative</b></div><div><b>Elative</b></div><div><b>Equative</b></div><div><b>Genitive</b></div><div><b>Inessive</b></div><div><b>Instrumental</b></div><div><b>Lative</b></div><div><b>Nominative</b></div></div><div><b>Indefinite</b><div><b>Benefactive</b></div><div><b>Comitative</b></div><div><b>Dative</b></div><div><b>Elative</b></div><div><b>Equative</b></div><div><b>Genitive</b></div><div><b>Inessive</b></div><div><b>Instrumental</b></div><div><b>Lative</b></div><div><b>Nominative</b></div></div></div><div><b>Plural Determinate</b><div><b>Definite</b><div><b>Benefactive</b><em>għall-isxjenzi</em></div><div><b>Comitative</b><em>mal-isxjenzi</em></div><div><b>Dative</b><em>lill-isxjenzi</em></div><div><b>Elative</b><em>mill-isxjenzi</em></div><div><b>Equative</b><em>bħall-isxjenzi</em></div><div><b>Genitive</b><em>tal-isxjenzi</em></div><div><b>Inessive</b><em>fil-isxjenzi</em></div><div><b>Instrumental</b><em>bil-isxjenzi</em></div><div><b>Lative</b><em>sal-isxjenzi</em></div><div><b>Nominative</b><em>il-isxjenzi</em></div></div><div><b>Indefinite</b><div><b>Benefactive</b><em>għal sxjenzi</em></div><div><b>Comitative</b><em>ma' sxjenzi</em></div><div><b>Dative</b><em>lil sxjenzi</em></div><div><b>Elative</b><em>minn sxjenzi</em></div><div><b>Equative</b><em>bħal sxjenzi</em></div><div><b>Genitive</b><em>ta' sxjenzi</em></div><div><b>Inessive</b><em>fi sxjenzi</em></div><div><b>Instrumental</b><em>bi sxjenzi</em></div><div><b>Lative</b><em>sa sxjenzi</em></div><div><b>Nominative</b><em>sxjenzi</em></div></div></div><div><b>Plural Indeterminate</b><div><b>Definite</b><div><b>Benefactive</b></div><div><b>Comitative</b></div><div><b>Dative</b></div><div><b>Elative</b></div><div><b>Equative</b></div><div><b>Genitive</b></div><div><b>Inessive</b></div><div><b>Instrumental</b></div><div><b>Lative</b></div><div><b>Nominative</b></div></div><div><b>Indefinite</b><div><b>Benefactive</b></div><div><b>Comitative</b></div><div><b>Dative</b></div><div><b>Elative</b></div><div><b>Equative</b></div><div><b>Genitive</b></div><div><b>Inessive</b></div><div><b>Instrumental</b></div><div><b>Lative</b></div><div><b>Nominative</b></div></div></div></div><div><b>g</b><em>Fem</em></div><hr/><div><b>s</b><div><b>Singular Singulative</b><div><b>Definite</b><div><b>Benefactive</b><em>għall-baħar</em></div><div><b>Comitative</b><em>mal-baħar</em></div><div><b>Dative</b><em>lill-baħar</em></div><div><b>Elative</b><em>mill-baħar</em></div><div><b>Equative</b><em>bħall-baħar</em></div><div><b>Genitive</b><em>tal-baħar</em></div><div><b>Inessive</b><em>fil-baħar</em></div><div><b>Instrumental</b><em>bil-baħar</em></div><div><b>Lative</b><em>sal-baħar</em></div><div><b>Nominative</b><em>il-baħar</em></div></div><div><b>Indefinite</b><div><b>Benefactive</b><em>għal baħar</em></div><div><b>Comitative</b><em>ma' baħar</em></div><div><b>Dative</b><em>lil baħar</em></div><div><b>Elative</b><em>minn baħar</em></div><div><b>Equative</b><em>bħal baħar</em></div><div><b>Genitive</b><em>ta' baħar</em></div><div><b>Inessive</b><em>f'baħar</em></div><div><b>Instrumental</b><em>bi baħar</em></div><div><b>Lative</b><em>sa baħar</em></div><div><b>Nominative</b><em>baħar</em></div></div></div><div><b>Singular Collective</b><div><b>Definite</b><div><b>Benefactive</b></div><div><b>Comitative</b></div><div><b>Dative</b></div><div><b>Elative</b></div><div><b>Equative</b></div><div><b>Genitive</b></div><div><b>Inessive</b></div><div><b>Instrumental</b></div><div><b>Lative</b></div><div><b>Nominative</b></div></div><div><b>Indefinite</b><div><b>Benefactive</b></div><div><b>Comitative</b></div><div><b>Dative</b></div><div><b>Elative</b></div><div><b>Equative</b></div><div><b>Genitive</b></div><div><b>Inessive</b></div><div><b>Instrumental</b></div><div><b>Lative</b></div><div><b>Nominative</b></div></div></div><div><b>Dual</b><div><b>Definite</b><div><b>Benefactive</b></div><div><b>Comitative</b></div><div><b>Dative</b></div><div><b>Elative</b></div><div><b>Equative</b></div><div><b>Genitive</b></div><div><b>Inessive</b></div><div><b>Instrumental</b></div><div><b>Lative</b></div><div><b>Nominative</b></div></div><div><b>Indefinite</b><div><b>Benefactive</b></div><div><b>Comitative</b></div><div><b>Dative</b></div><div><b>Elative</b></div><div><b>Equative</b></div><div><b>Genitive</b></div><div><b>Inessive</b></div><div><b>Instrumental</b></div><div><b>Lative</b></div><div><b>Nominative</b></div></div></div><div><b>Plural Determinate</b><div><b>Definite</b><div><b>Benefactive</b><em>għall-baħari</em></div><div><b>Comitative</b><em>mal-baħari</em></div><div><b>Dative</b><em>lill-baħari</em></div><div><b>Elative</b><em>mill-baħari</em></div><div><b>Equative</b><em>bħall-baħari</em></div><div><b>Genitive</b><em>tal-baħari</em></div><div><b>Inessive</b><em>fil-baħari</em></div><div><b>Instrumental</b><em>bil-baħari</em></div><div><b>Lative</b><em>sal-baħari</em></div><div><b>Nominative</b><em>il-baħari</em></div></div><div><b>Indefinite</b><div><b>Benefactive</b><em>għal baħari</em></div><div><b>Comitative</b><em>ma' baħari</em></div><div><b>Dative</b><em>lil baħari</em></div><div><b>Elative</b><em>minn baħari</em></div><div><b>Equative</b><em>bħal baħari</em></div><div><b>Genitive</b><em>ta' baħari</em></div><div><b>Inessive</b><em>f'baħari</em></div><div><b>Instrumental</b><em>bi baħari</em></div><div><b>Lative</b><em>sa baħari</em></div><div><b>Nominative</b><em>baħari</em></div></div></div><div><b>Plural Indeterminate</b><div><b>Definite</b><div><b>Benefactive</b></div><div><b>Comitative</b></div><div><b>Dative</b></div><div><b>Elative</b></div><div><b>Equative</b></div><div><b>Genitive</b></div><div><b>Inessive</b></div><div><b>Instrumental</b></div><div><b>Lative</b></div><div><b>Nominative</b></div></div><div><b>Indefinite</b><div><b>Benefactive</b></div><div><b>Comitative</b></div><div><b>Dative</b></div><div><b>Elative</b></div><div><b>Equative</b></div><div><b>Genitive</b></div><div><b>Inessive</b></div><div><b>Instrumental</b></div><div><b>Lative</b></div><div><b>Nominative</b></div></div></div></div><div><b>g</b><em>Masc</em></div><hr/><div><b>s</b><div><b>Singular Singulative</b><div><b>Definite</b><div><b>Benefactive</b><em>għaż-żerriegħa</em></div><div><b>Comitative</b><em>maż-żerriegħa</em></div><div><b>Dative</b><em>liż-żerriegħa</em></div><div><b>Elative</b><em>miż-żerriegħa</em></div><div><b>Equative</b><em>bħaż-żerriegħa</em></div><div><b>Genitive</b><em>taż-żerriegħa</em></div><div><b>Inessive</b><em>fiż-żerriegħa</em></div><div><b>Instrumental</b><em>biż-żerriegħa</em></div><div><b>Lative</b><em>saż-żerriegħa</em></div><div><b>Nominative</b><em>iż-żerriegħa</em></div></div><div><b>Indefinite</b><div><b>Benefactive</b><em>għal żerriegħa</em></div><div><b>Comitative</b><em>ma' żerriegħa</em></div><div><b>Dative</b><em>lil żerriegħa</em></div><div><b>Elative</b><em>minn żerriegħa</em></div><div><b>Equative</b><em>bħal żerriegħa</em></div><div><b>Genitive</b><em>ta' żerriegħa</em></div><div><b>Inessive</b><em>f'żerriegħa</em></div><div><b>Instrumental</b><em>b'żerriegħa</em></div><div><b>Lative</b><em>sa żerriegħa</em></div><div><b>Nominative</b><em>żerriegħa</em></div></div></div><div><b>Singular Collective</b><div><b>Definite</b><div><b>Benefactive</b></div><div><b>Comitative</b></div><div><b>Dative</b></div><div><b>Elative</b></div><div><b>Equative</b></div><div><b>Genitive</b></div><div><b>Inessive</b></div><div><b>Instrumental</b></div><div><b>Lative</b></div><div><b>Nominative</b></div></div><div><b>Indefinite</b><div><b>Benefactive</b></div><div><b>Comitative</b></div><div><b>Dative</b></div><div><b>Elative</b></div><div><b>Equative</b></div><div><b>Genitive</b></div><div><b>Inessive</b></div><div><b>Instrumental</b></div><div><b>Lative</b></div><div><b>Nominative</b></div></div></div><div><b>Dual</b><div><b>Definite</b><div><b>Benefactive</b></div><div><b>Comitative</b></div><div><b>Dative</b></div><div><b>Elative</b></div><div><b>Equative</b></div><div><b>Genitive</b></div><div><b>Inessive</b></div><div><b>Instrumental</b></div><div><b>Lative</b></div><div><b>Nominative</b></div></div><div><b>Indefinite</b><div><b>Benefactive</b></div><div><b>Comitative</b></div><div><b>Dative</b></div><div><b>Elative</b></div><div><b>Equative</b></div><div><b>Genitive</b></div><div><b>Inessive</b></div><div><b>Instrumental</b></div><div><b>Lative</b></div><div><b>Nominative</b></div></div></div><div><b>Plural Determinate</b><div><b>Definite</b><div><b>Benefactive</b><em>għaż-żerriegħi</em></div><div><b>Comitative</b><em>maż-żerriegħi</em></div><div><b>Dative</b><em>liż-żerriegħi</em></div><div><b>Elative</b><em>miż-żerriegħi</em></div><div><b>Equative</b><em>bħaż-żerriegħi</em></div><div><b>Genitive</b><em>taż-żerriegħi</em></div><div><b>Inessive</b><em>fiż-żerriegħi</em></div><div><b>Instrumental</b><em>biż-żerriegħi</em></div><div><b>Lative</b><em>saż-żerriegħi</em></div><div><b>Nominative</b><em>iż-żerriegħi</em></div></div><div><b>Indefinite</b><div><b>Benefactive</b><em>għal żerriegħi</em></div><div><b>Comitative</b><em>ma' żerriegħi</em></div><div><b>Dative</b><em>lil żerriegħi</em></div><div><b>Elative</b><em>minn żerriegħi</em></div><div><b>Equative</b><em>bħal żerriegħi</em></div><div><b>Genitive</b><em>ta' żerriegħi</em></div><div><b>Inessive</b><em>f'żerriegħi</em></div><div><b>Instrumental</b><em>b'żerriegħi</em></div><div><b>Lative</b><em>sa żerriegħi</em></div><div><b>Nominative</b><em>żerriegħi</em></div></div></div><div><b>Plural Indeterminate</b><div><b>Definite</b><div><b>Benefactive</b></div><div><b>Comitative</b></div><div><b>Dative</b></div><div><b>Elative</b></div><div><b>Equative</b></div><div><b>Genitive</b></div><div><b>Inessive</b></div><div><b>Instrumental</b></div><div><b>Lative</b></div><div><b>Nominative</b></div></div><div><b>Indefinite</b><div><b>Benefactive</b></div><div><b>Comitative</b></div><div><b>Dative</b></div><div><b>Elative</b></div><div><b>Equative</b></div><div><b>Genitive</b></div><div><b>Inessive</b></div><div><b>Instrumental</b></div><div><b>Lative</b></div><div><b>Nominative</b></div></div></div></div><div><b>g</b><em>Fem</em></div><hr/><div><b>s</b><div><b>Singular Singulative</b><div><b>Definite</b><div><b>Benefactive</b><em>għan-nagħaġ</em></div><div><b>Comitative</b><em>man-nagħaġ</em></div><div><b>Dative</b><em>lin-nagħaġ</em></div><div><b>Elative</b><em>min-nagħaġ</em></div><div><b>Equative</b><em>bħan-nagħaġ</em></div><div><b>Genitive</b><em>tan-nagħaġ</em></div><div><b>Inessive</b><em>fin-nagħaġ</em></div><div><b>Instrumental</b><em>bin-nagħaġ</em></div><div><b>Lative</b><em>san-nagħaġ</em></div><div><b>Nominative</b><em>in-nagħaġ</em></div></div><div><b>Indefinite</b><div><b>Benefactive</b><em>għal nagħaġ</em></div><div><b>Comitative</b><em>ma' nagħaġ</em></div><div><b>Dative</b><em>lil nagħaġ</em></div><div><b>Elative</b><em>minn nagħaġ</em></div><div><b>Equative</b><em>bħal nagħaġ</em></div><div><b>Genitive</b><em>ta' nagħaġ</em></div><div><b>Inessive</b><em>f'nagħaġ</em></div><div><b>Instrumental</b><em>b'nagħaġ</em></div><div><b>Lative</b><em>sa nagħaġ</em></div><div><b>Nominative</b><em>nagħaġ</em></div></div></div><div><b>Singular Collective</b><div><b>Definite</b><div><b>Benefactive</b></div><div><b>Comitative</b></div><div><b>Dative</b></div><div><b>Elative</b></div><div><b>Equative</b></div><div><b>Genitive</b></div><div><b>Inessive</b></div><div><b>Instrumental</b></div><div><b>Lative</b></div><div><b>Nominative</b></div></div><div><b>Indefinite</b><div><b>Benefactive</b></div><div><b>Comitative</b></div><div><b>Dative</b></div><div><b>Elative</b></div><div><b>Equative</b></div><div><b>Genitive</b></div><div><b>Inessive</b></div><div><b>Instrumental</b></div><div><b>Lative</b></div><div><b>Nominative</b></div></div></div><div><b>Dual</b><div><b>Definite</b><div><b>Benefactive</b></div><div><b>Comitative</b></div><div><b>Dative</b></div><div><b>Elative</b></div><div><b>Equative</b></div><div><b>Genitive</b></div><div><b>Inessive</b></div><div><b>Instrumental</b></div><div><b>Lative</b></div><div><b>Nominative</b></div></div><div><b>Indefinite</b><div><b>Benefactive</b></div><div><b>Comitative</b></div><div><b>Dative</b></div><div><b>Elative</b></div><div><b>Equative</b></div><div><b>Genitive</b></div><div><b>Inessive</b></div><div><b>Instrumental</b></div><div><b>Lative</b></div><div><b>Nominative</b></div></div></div><div><b>Plural Determinate</b><div><b>Definite</b><div><b>Benefactive</b><em>għan-nagħaġi</em></div><div><b>Comitative</b><em>man-nagħaġi</em></div><div><b>Dative</b><em>lin-nagħaġi</em></div><div><b>Elative</b><em>min-nagħaġi</em></div><div><b>Equative</b><em>bħan-nagħaġi</em></div><div><b>Genitive</b><em>tan-nagħaġi</em></div><div><b>Inessive</b><em>fin-nagħaġi</em></div><div><b>Instrumental</b><em>bin-nagħaġi</em></div><div><b>Lative</b><em>san-nagħaġi</em></div><div><b>Nominative</b><em>in-nagħaġi</em></div></div><div><b>Indefinite</b><div><b>Benefactive</b><em>għal nagħaġi</em></div><div><b>Comitative</b><em>ma' nagħaġi</em></div><div><b>Dative</b><em>lil nagħaġi</em></div><div><b>Elative</b><em>minn nagħaġi</em></div><div><b>Equative</b><em>bħal nagħaġi</em></div><div><b>Genitive</b><em>ta' nagħaġi</em></div><div><b>Inessive</b><em>f'nagħaġi</em></div><div><b>Instrumental</b><em>b'nagħaġi</em></div><div><b>Lative</b><em>sa nagħaġi</em></div><div><b>Nominative</b><em>nagħaġi</em></div></div></div><div><b>Plural Indeterminate</b><div><b>Definite</b><div><b>Benefactive</b></div><div><b>Comitative</b></div><div><b>Dative</b></div><div><b>Elative</b></div><div><b>Equative</b></div><div><b>Genitive</b></div><div><b>Inessive</b></div><div><b>Instrumental</b></div><div><b>Lative</b></div><div><b>Nominative</b></div></div><div><b>Indefinite</b><div><b>Benefactive</b></div><div><b>Comitative</b></div><div><b>Dative</b></div><div><b>Elative</b></div><div><b>Equative</b></div><div><b>Genitive</b></div><div><b>Inessive</b></div><div><b>Instrumental</b></div><div><b>Lative</b></div><div><b>Nominative</b></div></div></div></div><div><b>g</b><em>Masc</em></div><hr/><div><b>s</b><div><b>Singular Singulative</b><div><b>Definite</b><div><b>Benefactive</b><em>għall-vapur</em></div><div><b>Comitative</b><em>mal-vapur</em></div><div><b>Dative</b><em>lill-vapur</em></div><div><b>Elative</b><em>mill-vapur</em></div><div><b>Equative</b><em>bħall-vapur</em></div><div><b>Genitive</b><em>tal-vapur</em></div><div><b>Inessive</b><em>fil-vapur</em></div><div><b>Instrumental</b><em>bil-vapur</em></div><div><b>Lative</b><em>sal-vapur</em></div><div><b>Nominative</b><em>il-vapur</em></div></div><div><b>Indefinite</b><div><b>Benefactive</b><em>għal vapur</em></div><div><b>Comitative</b><em>ma' vapur</em></div><div><b>Dative</b><em>lil vapur</em></div><div><b>Elative</b><em>minn vapur</em></div><div><b>Equative</b><em>bħal vapur</em></div><div><b>Genitive</b><em>ta' vapur</em></div><div><b>Inessive</b><em>f'vapur</em></div><div><b>Instrumental</b><em>b'vapur</em></div><div><b>Lative</b><em>sa vapur</em></div><div><b>Nominative</b><em>vapur</em></div></div></div><div><b>Singular Collective</b><div><b>Definite</b><div><b>Benefactive</b></div><div><b>Comitative</b></div><div><b>Dative</b></div><div><b>Elative</b></div><div><b>Equative</b></div><div><b>Genitive</b></div><div><b>Inessive</b></div><div><b>Instrumental</b></div><div><b>Lative</b></div><div><b>Nominative</b></div></div><div><b>Indefinite</b><div><b>Benefactive</b></div><div><b>Comitative</b></div><div><b>Dative</b></div><div><b>Elative</b></div><div><b>Equative</b></div><div><b>Genitive</b></div><div><b>Inessive</b></div><div><b>Instrumental</b></div><div><b>Lative</b></div><div><b>Nominative</b></div></div></div><div><b>Dual</b><div><b>Definite</b><div><b>Benefactive</b></div><div><b>Comitative</b></div><div><b>Dative</b></div><div><b>Elative</b></div><div><b>Equative</b></div><div><b>Genitive</b></div><div><b>Inessive</b></div><div><b>Instrumental</b></div><div><b>Lative</b></div><div><b>Nominative</b></div></div><div><b>Indefinite</b><div><b>Benefactive</b></div><div><b>Comitative</b></div><div><b>Dative</b></div><div><b>Elative</b></div><div><b>Equative</b></div><div><b>Genitive</b></div><div><b>Inessive</b></div><div><b>Instrumental</b></div><div><b>Lative</b></div><div><b>Nominative</b></div></div></div><div><b>Plural Determinate</b><div><b>Definite</b><div><b>Benefactive</b><em>għall-vapuri</em></div><div><b>Comitative</b><em>mal-vapuri</em></div><div><b>Dative</b><em>lill-vapuri</em></div><div><b>Elative</b><em>mill-vapuri</em></div><div><b>Equative</b><em>bħall-vapuri</em></div><div><b>Genitive</b><em>tal-vapuri</em></div><div><b>Inessive</b><em>fil-vapuri</em></div><div><b>Instrumental</b><em>bil-vapuri</em></div><div><b>Lative</b><em>sal-vapuri</em></div><div><b>Nominative</b><em>il-vapuri</em></div></div><div><b>Indefinite</b><div><b>Benefactive</b><em>għal vapuri</em></div><div><b>Comitative</b><em>ma' vapuri</em></div><div><b>Dative</b><em>lil vapuri</em></div><div><b>Elative</b><em>minn vapuri</em></div><div><b>Equative</b><em>bħal vapuri</em></div><div><b>Genitive</b><em>ta' vapuri</em></div><div><b>Inessive</b><em>f'vapuri</em></div><div><b>Instrumental</b><em>b'vapuri</em></div><div><b>Lative</b><em>sa vapuri</em></div><div><b>Nominative</b><em>vapuri</em></div></div></div><div><b>Plural Indeterminate</b><div><b>Definite</b><div><b>Benefactive</b></div><div><b>Comitative</b></div><div><b>Dative</b></div><div><b>Elative</b></div><div><b>Equative</b></div><div><b>Genitive</b></div><div><b>Inessive</b></div><div><b>Instrumental</b></div><div><b>Lative</b></div><div><b>Nominative</b></div></div><div><b>Indefinite</b><div><b>Benefactive</b></div><div><b>Comitative</b></div><div><b>Dative</b></div><div><b>Elative</b></div><div><b>Equative</b></div><div><b>Genitive</b></div><div><b>Inessive</b></div><div><b>Instrumental</b></div><div><b>Lative</b></div><div><b>Nominative</b></div></div></div></div><div><b>g</b><em>Masc</em></div><hr/><div><b>s</b><div><b>Singular Singulative</b><div><b>Definite</b><div><b>Benefactive</b><em>għall-qmis</em></div><div><b>Comitative</b><em>mal-qmis</em></div><div><b>Dative</b><em>lill-qmis</em></div><div><b>Elative</b><em>mill-qmis</em></div><div><b>Equative</b><em>bħall-qmis</em></div><div><b>Genitive</b><em>tal-qmis</em></div><div><b>Inessive</b><em>fil-qmis</em></div><div><b>Instrumental</b><em>bil-qmis</em></div><div><b>Lative</b><em>sal-qmis</em></div><div><b>Nominative</b><em>il-qmis</em></div></div><div><b>Indefinite</b><div><b>Benefactive</b><em>għal qmis</em></div><div><b>Comitative</b><em>ma' qmis</em></div><div><b>Dative</b><em>lil qmis</em></div><div><b>Elative</b><em>minn qmis</em></div><div><b>Equative</b><em>bħal qmis</em></div><div><b>Genitive</b><em>ta' qmis</em></div><div><b>Inessive</b><em>fi qmis</em></div><div><b>Instrumental</b><em>bi qmis</em></div><div><b>Lative</b><em>sa qmis</em></div><div><b>Nominative</b><em>qmis</em></div></div></div><div><b>Singular Collective</b><div><b>Definite</b><div><b>Benefactive</b></div><div><b>Comitative</b></div><div><b>Dative</b></div><div><b>Elative</b></div><div><b>Equative</b></div><div><b>Genitive</b></div><div><b>Inessive</b></div><div><b>Instrumental</b></div><div><b>Lative</b></div><div><b>Nominative</b></div></div><div><b>Indefinite</b><div><b>Benefactive</b></div><div><b>Comitative</b></div><div><b>Dative</b></div><div><b>Elative</b></div><div><b>Equative</b></div><div><b>Genitive</b></div><div><b>Inessive</b></div><div><b>Instrumental</b></div><div><b>Lative</b></div><div><b>Nominative</b></div></div></div><div><b>Dual</b><div><b>Definite</b><div><b>Benefactive</b></div><div><b>Comitative</b></div><div><b>Dative</b></div><div><b>Elative</b></div><div><b>Equative</b></div><div><b>Genitive</b></div><div><b>Inessive</b></div><div><b>Instrumental</b></div><div><b>Lative</b></div><div><b>Nominative</b></div></div><div><b>Indefinite</b><div><b>Benefactive</b></div><div><b>Comitative</b></div><div><b>Dative</b></div><div><b>Elative</b></div><div><b>Equative</b></div><div><b>Genitive</b></div><div><b>Inessive</b></div><div><b>Instrumental</b></div><div><b>Lative</b></div><div><b>Nominative</b></div></div></div><div><b>Plural Determinate</b><div><b>Definite</b><div><b>Benefactive</b><em>għall-qmisi</em></div><div><b>Comitative</b><em>mal-qmisi</em></div><div><b>Dative</b><em>lill-qmisi</em></div><div><b>Elative</b><em>mill-qmisi</em></div><div><b>Equative</b><em>bħall-qmisi</em></div><div><b>Genitive</b><em>tal-qmisi</em></div><div><b>Inessive</b><em>fil-qmisi</em></div><div><b>Instrumental</b><em>bil-qmisi</em></div><div><b>Lative</b><em>sal-qmisi</em></div><div><b>Nominative</b><em>il-qmisi</em></div></div><div><b>Indefinite</b><div><b>Benefactive</b><em>għal qmisi</em></div><div><b>Comitative</b><em>ma' qmisi</em></div><div><b>Dative</b><em>lil qmisi</em></div><div><b>Elative</b><em>minn qmisi</em></div><div><b>Equative</b><em>bħal qmisi</em></div><div><b>Genitive</b><em>ta' qmisi</em></div><div><b>Inessive</b><em>fi qmisi</em></div><div><b>Instrumental</b><em>bi qmisi</em></div><div><b>Lative</b><em>sa qmisi</em></div><div><b>Nominative</b><em>qmisi</em></div></div></div><div><b>Plural Indeterminate</b><div><b>Definite</b><div><b>Benefactive</b></div><div><b>Comitative</b></div><div><b>Dative</b></div><div><b>Elative</b></div><div><b>Equative</b></div><div><b>Genitive</b></div><div><b>Inessive</b></div><div><b>Instrumental</b></div><div><b>Lative</b></div><div><b>Nominative</b></div></div><div><b>Indefinite</b><div><b>Benefactive</b></div><div><b>Comitative</b></div><div><b>Dative</b></div><div><b>Elative</b></div><div><b>Equative</b></div><div><b>Genitive</b></div><div><b>Inessive</b></div><div><b>Instrumental</b></div><div><b>Lative</b></div><div><b>Nominative</b></div></div></div></div><div><b>g</b><em>Masc</em></div><hr/><div><b>s</b><div><b>Singular Singulative</b><div><b>Definite</b><div><b>Benefactive</b><em>għaż-żarbuna</em></div><div><b>Comitative</b><em>maż-żarbuna</em></div><div><b>Dative</b><em>liż-żarbuna</em></div><div><b>Elative</b><em>miż-żarbuna</em></div><div><b>Equative</b><em>bħaż-żarbuna</em></div><div><b>Genitive</b><em>taż-żarbuna</em></div><div><b>Inessive</b><em>fiż-żarbuna</em></div><div><b>Instrumental</b><em>biż-żarbuna</em></div><div><b>Lative</b><em>saż-żarbuna</em></div><div><b>Nominative</b><em>iż-żarbuna</em></div></div><div><b>Indefinite</b><div><b>Benefactive</b><em>għal żarbuna</em></div><div><b>Comitative</b><em>ma' żarbuna</em></div><div><b>Dative</b><em>lil żarbuna</em></div><div><b>Elative</b><em>minn żarbuna</em></div><div><b>Equative</b><em>bħal żarbuna</em></div><div><b>Genitive</b><em>ta' żarbuna</em></div><div><b>Inessive</b><em>f'żarbuna</em></div><div><b>Instrumental</b><em>b'żarbuna</em></div><div><b>Lative</b><em>sa żarbuna</em></div><div><b>Nominative</b><em>żarbuna</em></div></div></div><div><b>Singular Collective</b><div><b>Definite</b><div><b>Benefactive</b></div><div><b>Comitative</b></div><div><b>Dative</b></div><div><b>Elative</b></div><div><b>Equative</b></div><div><b>Genitive</b></div><div><b>Inessive</b></div><div><b>Instrumental</b></div><div><b>Lative</b></div><div><b>Nominative</b></div></div><div><b>Indefinite</b><div><b>Benefactive</b></div><div><b>Comitative</b></div><div><b>Dative</b></div><div><b>Elative</b></div><div><b>Equative</b></div><div><b>Genitive</b></div><div><b>Inessive</b></div><div><b>Instrumental</b></div><div><b>Lative</b></div><div><b>Nominative</b></div></div></div><div><b>Dual</b><div><b>Definite</b><div><b>Benefactive</b></div><div><b>Comitative</b></div><div><b>Dative</b></div><div><b>Elative</b></div><div><b>Equative</b></div><div><b>Genitive</b></div><div><b>Inessive</b></div><div><b>Instrumental</b></div><div><b>Lative</b></div><div><b>Nominative</b></div></div><div><b>Indefinite</b><div><b>Benefactive</b></div><div><b>Comitative</b></div><div><b>Dative</b></div><div><b>Elative</b></div><div><b>Equative</b></div><div><b>Genitive</b></div><div><b>Inessive</b></div><div><b>Instrumental</b></div><div><b>Lative</b></div><div><b>Nominative</b></div></div></div><div><b>Plural Determinate</b><div><b>Definite</b><div><b>Benefactive</b><em>għaż-żarbuniet</em></div><div><b>Comitative</b><em>maż-żarbuniet</em></div><div><b>Dative</b><em>liż-żarbuniet</em></div><div><b>Elative</b><em>miż-żarbuniet</em></div><div><b>Equative</b><em>bħaż-żarbuniet</em></div><div><b>Genitive</b><em>taż-żarbuniet</em></div><div><b>Inessive</b><em>fiż-żarbuniet</em></div><div><b>Instrumental</b><em>biż-żarbuniet</em></div><div><b>Lative</b><em>saż-żarbuniet</em></div><div><b>Nominative</b><em>iż-żarbuniet</em></div></div><div><b>Indefinite</b><div><b>Benefactive</b><em>għal żarbuniet</em></div><div><b>Comitative</b><em>ma' żarbuniet</em></div><div><b>Dative</b><em>lil żarbuniet</em></div><div><b>Elative</b><em>minn żarbuniet</em></div><div><b>Equative</b><em>bħal żarbuniet</em></div><div><b>Genitive</b><em>ta' żarbuniet</em></div><div><b>Inessive</b><em>f'żarbuniet</em></div><div><b>Instrumental</b><em>b'żarbuniet</em></div><div><b>Lative</b><em>sa żarbuniet</em></div><div><b>Nominative</b><em>żarbuniet</em></div></div></div><div><b>Plural Indeterminate</b><div><b>Definite</b><div><b>Benefactive</b></div><div><b>Comitative</b></div><div><b>Dative</b></div><div><b>Elative</b></div><div><b>Equative</b></div><div><b>Genitive</b></div><div><b>Inessive</b></div><div><b>Instrumental</b></div><div><b>Lative</b></div><div><b>Nominative</b></div></div><div><b>Indefinite</b><div><b>Benefactive</b></div><div><b>Comitative</b></div><div><b>Dative</b></div><div><b>Elative</b></div><div><b>Equative</b></div><div><b>Genitive</b></div><div><b>Inessive</b></div><div><b>Instrumental</b></div><div><b>Lative</b></div><div><b>Nominative</b></div></div></div></div><div><b>g</b><em>Fem</em></div><hr/><div><b>s</b><div><b>Singular Singulative</b><div><b>Definite</b><div><b>Benefactive</b><em>għall-ħanut</em></div><div><b>Comitative</b><em>mal-ħanut</em></div><div><b>Dative</b><em>lill-ħanut</em></div><div><b>Elative</b><em>mill-ħanut</em></div><div><b>Equative</b><em>bħall-ħanut</em></div><div><b>Genitive</b><em>tal-ħanut</em></div><div><b>Inessive</b><em>fil-ħanut</em></div><div><b>Instrumental</b><em>bil-ħanut</em></div><div><b>Lative</b><em>sal-ħanut</em></div><div><b>Nominative</b><em>il-ħanut</em></div></div><div><b>Indefinite</b><div><b>Benefactive</b><em>għal ħanut</em></div><div><b>Comitative</b><em>ma' ħanut</em></div><div><b>Dative</b><em>lil ħanut</em></div><div><b>Elative</b><em>minn ħanut</em></div><div><b>Equative</b><em>bħal ħanut</em></div><div><b>Genitive</b><em>ta' ħanut</em></div><div><b>Inessive</b><em>f'ħanut</em></div><div><b>Instrumental</b><em>b'ħanut</em></div><div><b>Lative</b><em>sa ħanut</em></div><div><b>Nominative</b><em>ħanut</em></div></div></div><div><b>Singular Collective</b><div><b>Definite</b><div><b>Benefactive</b></div><div><b>Comitative</b></div><div><b>Dative</b></div><div><b>Elative</b></div><div><b>Equative</b></div><div><b>Genitive</b></div><div><b>Inessive</b></div><div><b>Instrumental</b></div><div><b>Lative</b></div><div><b>Nominative</b></div></div><div><b>Indefinite</b><div><b>Benefactive</b></div><div><b>Comitative</b></div><div><b>Dative</b></div><div><b>Elative</b></div><div><b>Equative</b></div><div><b>Genitive</b></div><div><b>Inessive</b></div><div><b>Instrumental</b></div><div><b>Lative</b></div><div><b>Nominative</b></div></div></div><div><b>Dual</b><div><b>Definite</b><div><b>Benefactive</b></div><div><b>Comitative</b></div><div><b>Dative</b></div><div><b>Elative</b></div><div><b>Equative</b></div><div><b>Genitive</b></div><div><b>Inessive</b></div><div><b>Instrumental</b></div><div><b>Lative</b></div><div><b>Nominative</b></div></div><div><b>Indefinite</b><div><b>Benefactive</b></div><div><b>Comitative</b></div><div><b>Dative</b></div><div><b>Elative</b></div><div><b>Equative</b></div><div><b>Genitive</b></div><div><b>Inessive</b></div><div><b>Instrumental</b></div><div><b>Lative</b></div><div><b>Nominative</b></div></div></div><div><b>Plural Determinate</b><div><b>Definite</b><div><b>Benefactive</b><em>għall-ħanuti</em></div><div><b>Comitative</b><em>mal-ħanuti</em></div><div><b>Dative</b><em>lill-ħanuti</em></div><div><b>Elative</b><em>mill-ħanuti</em></div><div><b>Equative</b><em>bħall-ħanuti</em></div><div><b>Genitive</b><em>tal-ħanuti</em></div><div><b>Inessive</b><em>fil-ħanuti</em></div><div><b>Instrumental</b><em>bil-ħanuti</em></div><div><b>Lative</b><em>sal-ħanuti</em></div><div><b>Nominative</b><em>il-ħanuti</em></div></div><div><b>Indefinite</b><div><b>Benefactive</b><em>għal ħanuti</em></div><div><b>Comitative</b><em>ma' ħanuti</em></div><div><b>Dative</b><em>lil ħanuti</em></div><div><b>Elative</b><em>minn ħanuti</em></div><div><b>Equative</b><em>bħal ħanuti</em></div><div><b>Genitive</b><em>ta' ħanuti</em></div><div><b>Inessive</b><em>f'ħanuti</em></div><div><b>Instrumental</b><em>b'ħanuti</em></div><div><b>Lative</b><em>sa ħanuti</em></div><div><b>Nominative</b><em>ħanuti</em></div></div></div><div><b>Plural Indeterminate</b><div><b>Definite</b><div><b>Benefactive</b></div><div><b>Comitative</b></div><div><b>Dative</b></div><div><b>Elative</b></div><div><b>Equative</b></div><div><b>Genitive</b></div><div><b>Inessive</b></div><div><b>Instrumental</b></div><div><b>Lative</b></div><div><b>Nominative</b></div></div><div><b>Indefinite</b><div><b>Benefactive</b></div><div><b>Comitative</b></div><div><b>Dative</b></div><div><b>Elative</b></div><div><b>Equative</b></div><div><b>Genitive</b></div><div><b>Inessive</b></div><div><b>Instrumental</b></div><div><b>Lative</b></div><div><b>Nominative</b></div></div></div></div><div><b>g</b><em>Masc</em></div><hr/><div><b>s</b><div><b>Singular Singulative</b><div><b>Definite</b><div><b>Benefactive</b><em>għall-fidda</em></div><div><b>Comitative</b><em>mal-fidda</em></div><div><b>Dative</b><em>lill-fidda</em></div><div><b>Elative</b><em>mill-fidda</em></div><div><b>Equative</b><em>bħall-fidda</em></div><div><b>Genitive</b><em>tal-fidda</em></div><div><b>Inessive</b><em>fil-fidda</em></div><div><b>Instrumental</b><em>bil-fidda</em></div><div><b>Lative</b><em>sal-fidda</em></div><div><b>Nominative</b><em>il-fidda</em></div></div><div><b>Indefinite</b><div><b>Benefactive</b><em>għal fidda</em></div><div><b>Comitative</b><em>ma' fidda</em></div><div><b>Dative</b><em>lil fidda</em></div><div><b>Elative</b><em>minn fidda</em></div><div><b>Equative</b><em>bħal fidda</em></div><div><b>Genitive</b><em>ta' fidda</em></div><div><b>Inessive</b><em>fi fidda</em></div><div><b>Instrumental</b><em>b'fidda</em></div><div><b>Lative</b><em>sa fidda</em></div><div><b>Nominative</b><em>fidda</em></div></div></div><div><b>Singular Collective</b><div><b>Definite</b><div><b>Benefactive</b></div><div><b>Comitative</b></div><div><b>Dative</b></div><div><b>Elative</b></div><div><b>Equative</b></div><div><b>Genitive</b></div><div><b>Inessive</b></div><div><b>Instrumental</b></div><div><b>Lative</b></div><div><b>Nominative</b></div></div><div><b>Indefinite</b><div><b>Benefactive</b></div><div><b>Comitative</b></div><div><b>Dative</b></div><div><b>Elative</b></div><div><b>Equative</b></div><div><b>Genitive</b></div><div><b>Inessive</b></div><div><b>Instrumental</b></div><div><b>Lative</b></div><div><b>Nominative</b></div></div></div><div><b>Dual</b><div><b>Definite</b><div><b>Benefactive</b></div><div><b>Comitative</b></div><div><b>Dative</b></div><div><b>Elative</b></div><div><b>Equative</b></div><div><b>Genitive</b></div><div><b>Inessive</b></div><div><b>Instrumental</b></div><div><b>Lative</b></div><div><b>Nominative</b></div></div><div><b>Indefinite</b><div><b>Benefactive</b></div><div><b>Comitative</b></div><div><b>Dative</b></div><div><b>Elative</b></div><div><b>Equative</b></div><div><b>Genitive</b></div><div><b>Inessive</b></div><div><b>Instrumental</b></div><div><b>Lative</b></div><div><b>Nominative</b></div></div></div><div><b>Plural Determinate</b><div><b>Definite</b><div><b>Benefactive</b><em>għall-fiddi</em></div><div><b>Comitative</b><em>mal-fiddi</em></div><div><b>Dative</b><em>lill-fiddi</em></div><div><b>Elative</b><em>mill-fiddi</em></div><div><b>Equative</b><em>bħall-fiddi</em></div><div><b>Genitive</b><em>tal-fiddi</em></div><div><b>Inessive</b><em>fil-fiddi</em></div><div><b>Instrumental</b><em>bil-fiddi</em></div><div><b>Lative</b><em>sal-fiddi</em></div><div><b>Nominative</b><em>il-fiddi</em></div></div><div><b>Indefinite</b><div><b>Benefactive</b><em>għal fiddi</em></div><div><b>Comitative</b><em>ma' fiddi</em></div><div><b>Dative</b><em>lil fiddi</em></div><div><b>Elative</b><em>minn fiddi</em></div><div><b>Equative</b><em>bħal fiddi</em></div><div><b>Genitive</b><em>ta' fiddi</em></div><div><b>Inessive</b><em>fi fiddi</em></div><div><b>Instrumental</b><em>b'fiddi</em></div><div><b>Lative</b><em>sa fiddi</em></div><div><b>Nominative</b><em>fiddi</em></div></div></div><div><b>Plural Indeterminate</b><div><b>Definite</b><div><b>Benefactive</b></div><div><b>Comitative</b></div><div><b>Dative</b></div><div><b>Elative</b></div><div><b>Equative</b></div><div><b>Genitive</b></div><div><b>Inessive</b></div><div><b>Instrumental</b></div><div><b>Lative</b></div><div><b>Nominative</b></div></div><div><b>Indefinite</b><div><b>Benefactive</b></div><div><b>Comitative</b></div><div><b>Dative</b></div><div><b>Elative</b></div><div><b>Equative</b></div><div><b>Genitive</b></div><div><b>Inessive</b></div><div><b>Instrumental</b></div><div><b>Lative</b></div><div><b>Nominative</b></div></div></div></div><div><b>g</b><em>Fem</em></div><hr/><div><b>s</b><div><b>Singular Singulative</b><div><b>Definite</b><div><b>Benefactive</b><em>għall-oħt</em></div><div><b>Comitative</b><em>mal-oħt</em></div><div><b>Dative</b><em>lill-oħt</em></div><div><b>Elative</b><em>mill-oħt</em></div><div><b>Equative</b><em>bħall-oħt</em></div><div><b>Genitive</b><em>tal-oħt</em></div><div><b>Inessive</b><em>fl-oħt</em></div><div><b>Instrumental</b><em>bl-oħt</em></div><div><b>Lative</b><em>sal-oħt</em></div><div><b>Nominative</b><em>il-oħt</em></div></div><div><b>Indefinite</b><div><b>Benefactive</b><em>għal oħt</em></div><div><b>Comitative</b><em>m'oħt</em></div><div><b>Dative</b><em>lil oħt</em></div><div><b>Elative</b><em>minn oħt</em></div><div><b>Equative</b><em>bħal oħt</em></div><div><b>Genitive</b><em>t'oħt</em></div><div><b>Inessive</b><em>f'oħt</em></div><div><b>Instrumental</b><em>b'oħt</em></div><div><b>Lative</b><em>s'oħt</em></div><div><b>Nominative</b><em>oħt</em></div></div></div><div><b>Singular Collective</b><div><b>Definite</b><div><b>Benefactive</b></div><div><b>Comitative</b></div><div><b>Dative</b></div><div><b>Elative</b></div><div><b>Equative</b></div><div><b>Genitive</b></div><div><b>Inessive</b></div><div><b>Instrumental</b></div><div><b>Lative</b></div><div><b>Nominative</b></div></div><div><b>Indefinite</b><div><b>Benefactive</b></div><div><b>Comitative</b></div><div><b>Dative</b></div><div><b>Elative</b></div><div><b>Equative</b></div><div><b>Genitive</b></div><div><b>Inessive</b></div><div><b>Instrumental</b></div><div><b>Lative</b></div><div><b>Nominative</b></div></div></div><div><b>Dual</b><div><b>Definite</b><div><b>Benefactive</b></div><div><b>Comitative</b></div><div><b>Dative</b></div><div><b>Elative</b></div><div><b>Equative</b></div><div><b>Genitive</b></div><div><b>Inessive</b></div><div><b>Instrumental</b></div><div><b>Lative</b></div><div><b>Nominative</b></div></div><div><b>Indefinite</b><div><b>Benefactive</b></div><div><b>Comitative</b></div><div><b>Dative</b></div><div><b>Elative</b></div><div><b>Equative</b></div><div><b>Genitive</b></div><div><b>Inessive</b></div><div><b>Instrumental</b></div><div><b>Lative</b></div><div><b>Nominative</b></div></div></div><div><b>Plural Determinate</b><div><b>Definite</b><div><b>Benefactive</b><em>għall-oħti</em></div><div><b>Comitative</b><em>mal-oħti</em></div><div><b>Dative</b><em>lill-oħti</em></div><div><b>Elative</b><em>mill-oħti</em></div><div><b>Equative</b><em>bħall-oħti</em></div><div><b>Genitive</b><em>tal-oħti</em></div><div><b>Inessive</b><em>fl-oħti</em></div><div><b>Instrumental</b><em>bl-oħti</em></div><div><b>Lative</b><em>sal-oħti</em></div><div><b>Nominative</b><em>il-oħti</em></div></div><div><b>Indefinite</b><div><b>Benefactive</b><em>għal oħti</em></div><div><b>Comitative</b><em>m'oħti</em></div><div><b>Dative</b><em>lil oħti</em></div><div><b>Elative</b><em>minn oħti</em></div><div><b>Equative</b><em>bħal oħti</em></div><div><b>Genitive</b><em>t'oħti</em></div><div><b>Inessive</b><em>f'oħti</em></div><div><b>Instrumental</b><em>b'oħti</em></div><div><b>Lative</b><em>s'oħti</em></div><div><b>Nominative</b><em>oħti</em></div></div></div><div><b>Plural Indeterminate</b><div><b>Definite</b><div><b>Benefactive</b></div><div><b>Comitative</b></div><div><b>Dative</b></div><div><b>Elative</b></div><div><b>Equative</b></div><div><b>Genitive</b></div><div><b>Inessive</b></div><div><b>Instrumental</b></div><div><b>Lative</b></div><div><b>Nominative</b></div></div><div><b>Indefinite</b><div><b>Benefactive</b></div><div><b>Comitative</b></div><div><b>Dative</b></div><div><b>Elative</b></div><div><b>Equative</b></div><div><b>Genitive</b></div><div><b>Inessive</b></div><div><b>Instrumental</b></div><div><b>Lative</b></div><div><b>Nominative</b></div></div></div></div><div><b>g</b><em>Masc</em></div><hr/><div><b>s</b><div><b>Singular Singulative</b><div><b>Definite</b><div><b>Benefactive</b><em>għall-ġilda</em></div><div><b>Comitative</b><em>mal-ġilda</em></div><div><b>Dative</b><em>lill-ġilda</em></div><div><b>Elative</b><em>mill-ġilda</em></div><div><b>Equative</b><em>bħall-ġilda</em></div><div><b>Genitive</b><em>tal-ġilda</em></div><div><b>Inessive</b><em>fil-ġilda</em></div><div><b>Instrumental</b><em>bil-ġilda</em></div><div><b>Lative</b><em>sal-ġilda</em></div><div><b>Nominative</b><em>il-ġilda</em></div></div><div><b>Indefinite</b><div><b>Benefactive</b><em>għal ġilda</em></div><div><b>Comitative</b><em>ma' ġilda</em></div><div><b>Dative</b><em>lil ġilda</em></div><div><b>Elative</b><em>minn ġilda</em></div><div><b>Equative</b><em>bħal ġilda</em></div><div><b>Genitive</b><em>ta' ġilda</em></div><div><b>Inessive</b><em>f'ġilda</em></div><div><b>Instrumental</b><em>b'ġilda</em></div><div><b>Lative</b><em>sa ġilda</em></div><div><b>Nominative</b><em>ġilda</em></div></div></div><div><b>Singular Collective</b><div><b>Definite</b><div><b>Benefactive</b></div><div><b>Comitative</b></div><div><b>Dative</b></div><div><b>Elative</b></div><div><b>Equative</b></div><div><b>Genitive</b></div><div><b>Inessive</b></div><div><b>Instrumental</b></div><div><b>Lative</b></div><div><b>Nominative</b></div></div><div><b>Indefinite</b><div><b>Benefactive</b></div><div><b>Comitative</b></div><div><b>Dative</b></div><div><b>Elative</b></div><div><b>Equative</b></div><div><b>Genitive</b></div><div><b>Inessive</b></div><div><b>Instrumental</b></div><div><b>Lative</b></div><div><b>Nominative</b></div></div></div><div><b>Dual</b><div><b>Definite</b><div><b>Benefactive</b></div><div><b>Comitative</b></div><div><b>Dative</b></div><div><b>Elative</b></div><div><b>Equative</b></div><div><b>Genitive</b></div><div><b>Inessive</b></div><div><b>Instrumental</b></div><div><b>Lative</b></div><div><b>Nominative</b></div></div><div><b>Indefinite</b><div><b>Benefactive</b></div><div><b>Comitative</b></div><div><b>Dative</b></div><div><b>Elative</b></div><div><b>Equative</b></div><div><b>Genitive</b></div><div><b>Inessive</b></div><div><b>Instrumental</b></div><div><b>Lative</b></div><div><b>Nominative</b></div></div></div><div><b>Plural Determinate</b><div><b>Definite</b><div><b>Benefactive</b><em>għall-ġildi</em></div><div><b>Comitative</b><em>mal-ġildi</em></div><div><b>Dative</b><em>lill-ġildi</em></div><div><b>Elative</b><em>mill-ġildi</em></div><div><b>Equative</b><em>bħall-ġildi</em></div><div><b>Genitive</b><em>tal-ġildi</em></div><div><b>Inessive</b><em>fil-ġildi</em></div><div><b>Instrumental</b><em>bil-ġildi</em></div><div><b>Lative</b><em>sal-ġildi</em></div><div><b>Nominative</b><em>il-ġildi</em></div></div><div><b>Indefinite</b><div><b>Benefactive</b><em>għal ġildi</em></div><div><b>Comitative</b><em>ma' ġildi</em></div><div><b>Dative</b><em>lil ġildi</em></div><div><b>Elative</b><em>minn ġildi</em></div><div><b>Equative</b><em>bħal ġildi</em></div><div><b>Genitive</b><em>ta' ġildi</em></div><div><b>Inessive</b><em>f'ġildi</em></div><div><b>Instrumental</b><em>b'ġildi</em></div><div><b>Lative</b><em>sa ġildi</em></div><div><b>Nominative</b><em>ġildi</em></div></div></div><div><b>Plural Indeterminate</b><div><b>Definite</b><div><b>Benefactive</b></div><div><b>Comitative</b></div><div><b>Dative</b></div><div><b>Elative</b></div><div><b>Equative</b></div><div><b>Genitive</b></div><div><b>Inessive</b></div><div><b>Instrumental</b></div><div><b>Lative</b></div><div><b>Nominative</b></div></div><div><b>Indefinite</b><div><b>Benefactive</b></div><div><b>Comitative</b></div><div><b>Dative</b></div><div><b>Elative</b></div><div><b>Equative</b></div><div><b>Genitive</b></div><div><b>Inessive</b></div><div><b>Instrumental</b></div><div><b>Lative</b></div><div><b>Nominative</b></div></div></div></div><div><b>g</b><em>Fem</em></div><hr/><div><b>s</b><div><b>Singular Singulative</b><div><b>Definite</b><div><b>Benefactive</b><em>għas-sema</em></div><div><b>Comitative</b><em>mas-sema</em></div><div><b>Dative</b><em>lis-sema</em></div><div><b>Elative</b><em>mis-sema</em></div><div><b>Equative</b><em>bħas-sema</em></div><div><b>Genitive</b><em>tas-sema</em></div><div><b>Inessive</b><em>fis-sema</em></div><div><b>Instrumental</b><em>bis-sema</em></div><div><b>Lative</b><em>sas-sema</em></div><div><b>Nominative</b><em>is-sema</em></div></div><div><b>Indefinite</b><div><b>Benefactive</b><em>għal sema</em></div><div><b>Comitative</b><em>ma' sema</em></div><div><b>Dative</b><em>lil sema</em></div><div><b>Elative</b><em>minn sema</em></div><div><b>Equative</b><em>bħal sema</em></div><div><b>Genitive</b><em>ta' sema</em></div><div><b>Inessive</b><em>f'sema</em></div><div><b>Instrumental</b><em>b'sema</em></div><div><b>Lative</b><em>sa sema</em></div><div><b>Nominative</b><em>sema</em></div></div></div><div><b>Singular Collective</b><div><b>Definite</b><div><b>Benefactive</b></div><div><b>Comitative</b></div><div><b>Dative</b></div><div><b>Elative</b></div><div><b>Equative</b></div><div><b>Genitive</b></div><div><b>Inessive</b></div><div><b>Instrumental</b></div><div><b>Lative</b></div><div><b>Nominative</b></div></div><div><b>Indefinite</b><div><b>Benefactive</b></div><div><b>Comitative</b></div><div><b>Dative</b></div><div><b>Elative</b></div><div><b>Equative</b></div><div><b>Genitive</b></div><div><b>Inessive</b></div><div><b>Instrumental</b></div><div><b>Lative</b></div><div><b>Nominative</b></div></div></div><div><b>Dual</b><div><b>Definite</b><div><b>Benefactive</b></div><div><b>Comitative</b></div><div><b>Dative</b></div><div><b>Elative</b></div><div><b>Equative</b></div><div><b>Genitive</b></div><div><b>Inessive</b></div><div><b>Instrumental</b></div><div><b>Lative</b></div><div><b>Nominative</b></div></div><div><b>Indefinite</b><div><b>Benefactive</b></div><div><b>Comitative</b></div><div><b>Dative</b></div><div><b>Elative</b></div><div><b>Equative</b></div><div><b>Genitive</b></div><div><b>Inessive</b></div><div><b>Instrumental</b></div><div><b>Lative</b></div><div><b>Nominative</b></div></div></div><div><b>Plural Determinate</b><div><b>Definite</b><div><b>Benefactive</b><em>għas-semi</em></div><div><b>Comitative</b><em>mas-semi</em></div><div><b>Dative</b><em>lis-semi</em></div><div><b>Elative</b><em>mis-semi</em></div><div><b>Equative</b><em>bħas-semi</em></div><div><b>Genitive</b><em>tas-semi</em></div><div><b>Inessive</b><em>fis-semi</em></div><div><b>Instrumental</b><em>bis-semi</em></div><div><b>Lative</b><em>sas-semi</em></div><div><b>Nominative</b><em>is-semi</em></div></div><div><b>Indefinite</b><div><b>Benefactive</b><em>għal semi</em></div><div><b>Comitative</b><em>ma' semi</em></div><div><b>Dative</b><em>lil semi</em></div><div><b>Elative</b><em>minn semi</em></div><div><b>Equative</b><em>bħal semi</em></div><div><b>Genitive</b><em>ta' semi</em></div><div><b>Inessive</b><em>f'semi</em></div><div><b>Instrumental</b><em>b'semi</em></div><div><b>Lative</b><em>sa semi</em></div><div><b>Nominative</b><em>semi</em></div></div></div><div><b>Plural Indeterminate</b><div><b>Definite</b><div><b>Benefactive</b></div><div><b>Comitative</b></div><div><b>Dative</b></div><div><b>Elative</b></div><div><b>Equative</b></div><div><b>Genitive</b></div><div><b>Inessive</b></div><div><b>Instrumental</b></div><div><b>Lative</b></div><div><b>Nominative</b></div></div><div><b>Indefinite</b><div><b>Benefactive</b></div><div><b>Comitative</b></div><div><b>Dative</b></div><div><b>Elative</b></div><div><b>Equative</b></div><div><b>Genitive</b></div><div><b>Inessive</b></div><div><b>Instrumental</b></div><div><b>Lative</b></div><div><b>Nominative</b></div></div></div></div><div><b>g</b><em>Fem</em></div><hr/><div><b>s</b><div><b>Singular Singulative</b><div><b>Definite</b><div><b>Benefactive</b><em>għad-duħħan</em></div><div><b>Comitative</b><em>mad-duħħan</em></div><div><b>Dative</b><em>lid-duħħan</em></div><div><b>Elative</b><em>mid-duħħan</em></div><div><b>Equative</b><em>bħad-duħħan</em></div><div><b>Genitive</b><em>tad-duħħan</em></div><div><b>Inessive</b><em>fid-duħħan</em></div><div><b>Instrumental</b><em>bid-duħħan</em></div><div><b>Lative</b><em>sad-duħħan</em></div><div><b>Nominative</b><em>id-duħħan</em></div></div><div><b>Indefinite</b><div><b>Benefactive</b><em>għal duħħan</em></div><div><b>Comitative</b><em>ma' duħħan</em></div><div><b>Dative</b><em>lil duħħan</em></div><div><b>Elative</b><em>minn duħħan</em></div><div><b>Equative</b><em>bħal duħħan</em></div><div><b>Genitive</b><em>ta' duħħan</em></div><div><b>Inessive</b><em>f'duħħan</em></div><div><b>Instrumental</b><em>b'duħħan</em></div><div><b>Lative</b><em>sa duħħan</em></div><div><b>Nominative</b><em>duħħan</em></div></div></div><div><b>Singular Collective</b><div><b>Definite</b><div><b>Benefactive</b></div><div><b>Comitative</b></div><div><b>Dative</b></div><div><b>Elative</b></div><div><b>Equative</b></div><div><b>Genitive</b></div><div><b>Inessive</b></div><div><b>Instrumental</b></div><div><b>Lative</b></div><div><b>Nominative</b></div></div><div><b>Indefinite</b><div><b>Benefactive</b></div><div><b>Comitative</b></div><div><b>Dative</b></div><div><b>Elative</b></div><div><b>Equative</b></div><div><b>Genitive</b></div><div><b>Inessive</b></div><div><b>Instrumental</b></div><div><b>Lative</b></div><div><b>Nominative</b></div></div></div><div><b>Dual</b><div><b>Definite</b><div><b>Benefactive</b></div><div><b>Comitative</b></div><div><b>Dative</b></div><div><b>Elative</b></div><div><b>Equative</b></div><div><b>Genitive</b></div><div><b>Inessive</b></div><div><b>Instrumental</b></div><div><b>Lative</b></div><div><b>Nominative</b></div></div><div><b>Indefinite</b><div><b>Benefactive</b></div><div><b>Comitative</b></div><div><b>Dative</b></div><div><b>Elative</b></div><div><b>Equative</b></div><div><b>Genitive</b></div><div><b>Inessive</b></div><div><b>Instrumental</b></div><div><b>Lative</b></div><div><b>Nominative</b></div></div></div><div><b>Plural Determinate</b><div><b>Definite</b><div><b>Benefactive</b><em>għad-duħħani</em></div><div><b>Comitative</b><em>mad-duħħani</em></div><div><b>Dative</b><em>lid-duħħani</em></div><div><b>Elative</b><em>mid-duħħani</em></div><div><b>Equative</b><em>bħad-duħħani</em></div><div><b>Genitive</b><em>tad-duħħani</em></div><div><b>Inessive</b><em>fid-duħħani</em></div><div><b>Instrumental</b><em>bid-duħħani</em></div><div><b>Lative</b><em>sad-duħħani</em></div><div><b>Nominative</b><em>id-duħħani</em></div></div><div><b>Indefinite</b><div><b>Benefactive</b><em>għal duħħani</em></div><div><b>Comitative</b><em>ma' duħħani</em></div><div><b>Dative</b><em>lil duħħani</em></div><div><b>Elative</b><em>minn duħħani</em></div><div><b>Equative</b><em>bħal duħħani</em></div><div><b>Genitive</b><em>ta' duħħani</em></div><div><b>Inessive</b><em>f'duħħani</em></div><div><b>Instrumental</b><em>b'duħħani</em></div><div><b>Lative</b><em>sa duħħani</em></div><div><b>Nominative</b><em>duħħani</em></div></div></div><div><b>Plural Indeterminate</b><div><b>Definite</b><div><b>Benefactive</b></div><div><b>Comitative</b></div><div><b>Dative</b></div><div><b>Elative</b></div><div><b>Equative</b></div><div><b>Genitive</b></div><div><b>Inessive</b></div><div><b>Instrumental</b></div><div><b>Lative</b></div><div><b>Nominative</b></div></div><div><b>Indefinite</b><div><b>Benefactive</b></div><div><b>Comitative</b></div><div><b>Dative</b></div><div><b>Elative</b></div><div><b>Equative</b></div><div><b>Genitive</b></div><div><b>Inessive</b></div><div><b>Instrumental</b></div><div><b>Lative</b></div><div><b>Nominative</b></div></div></div></div><div><b>g</b><em>Masc</em></div><hr/><div><b>s</b><div><b>Singular Singulative</b><div><b>Definite</b><div><b>Benefactive</b><em>għas-serp</em></div><div><b>Comitative</b><em>mas-serp</em></div><div><b>Dative</b><em>lis-serp</em></div><div><b>Elative</b><em>mis-serp</em></div><div><b>Equative</b><em>bħas-serp</em></div><div><b>Genitive</b><em>tas-serp</em></div><div><b>Inessive</b><em>fis-serp</em></div><div><b>Instrumental</b><em>bis-serp</em></div><div><b>Lative</b><em>sas-serp</em></div><div><b>Nominative</b><em>is-serp</em></div></div><div><b>Indefinite</b><div><b>Benefactive</b><em>għal serp</em></div><div><b>Comitative</b><em>ma' serp</em></div><div><b>Dative</b><em>lil serp</em></div><div><b>Elative</b><em>minn serp</em></div><div><b>Equative</b><em>bħal serp</em></div><div><b>Genitive</b><em>ta' serp</em></div><div><b>Inessive</b><em>f'serp</em></div><div><b>Instrumental</b><em>b'serp</em></div><div><b>Lative</b><em>sa serp</em></div><div><b>Nominative</b><em>serp</em></div></div></div><div><b>Singular Collective</b><div><b>Definite</b><div><b>Benefactive</b></div><div><b>Comitative</b></div><div><b>Dative</b></div><div><b>Elative</b></div><div><b>Equative</b></div><div><b>Genitive</b></div><div><b>Inessive</b></div><div><b>Instrumental</b></div><div><b>Lative</b></div><div><b>Nominative</b></div></div><div><b>Indefinite</b><div><b>Benefactive</b></div><div><b>Comitative</b></div><div><b>Dative</b></div><div><b>Elative</b></div><div><b>Equative</b></div><div><b>Genitive</b></div><div><b>Inessive</b></div><div><b>Instrumental</b></div><div><b>Lative</b></div><div><b>Nominative</b></div></div></div><div><b>Dual</b><div><b>Definite</b><div><b>Benefactive</b></div><div><b>Comitative</b></div><div><b>Dative</b></div><div><b>Elative</b></div><div><b>Equative</b></div><div><b>Genitive</b></div><div><b>Inessive</b></div><div><b>Instrumental</b></div><div><b>Lative</b></div><div><b>Nominative</b></div></div><div><b>Indefinite</b><div><b>Benefactive</b></div><div><b>Comitative</b></div><div><b>Dative</b></div><div><b>Elative</b></div><div><b>Equative</b></div><div><b>Genitive</b></div><div><b>Inessive</b></div><div><b>Instrumental</b></div><div><b>Lative</b></div><div><b>Nominative</b></div></div></div><div><b>Plural Determinate</b><div><b>Definite</b><div><b>Benefactive</b><em>għas-serpi</em></div><div><b>Comitative</b><em>mas-serpi</em></div><div><b>Dative</b><em>lis-serpi</em></div><div><b>Elative</b><em>mis-serpi</em></div><div><b>Equative</b><em>bħas-serpi</em></div><div><b>Genitive</b><em>tas-serpi</em></div><div><b>Inessive</b><em>fis-serpi</em></div><div><b>Instrumental</b><em>bis-serpi</em></div><div><b>Lative</b><em>sas-serpi</em></div><div><b>Nominative</b><em>is-serpi</em></div></div><div><b>Indefinite</b><div><b>Benefactive</b><em>għal serpi</em></div><div><b>Comitative</b><em>ma' serpi</em></div><div><b>Dative</b><em>lil serpi</em></div><div><b>Elative</b><em>minn serpi</em></div><div><b>Equative</b><em>bħal serpi</em></div><div><b>Genitive</b><em>ta' serpi</em></div><div><b>Inessive</b><em>f'serpi</em></div><div><b>Instrumental</b><em>b'serpi</em></div><div><b>Lative</b><em>sa serpi</em></div><div><b>Nominative</b><em>serpi</em></div></div></div><div><b>Plural Indeterminate</b><div><b>Definite</b><div><b>Benefactive</b></div><div><b>Comitative</b></div><div><b>Dative</b></div><div><b>Elative</b></div><div><b>Equative</b></div><div><b>Genitive</b></div><div><b>Inessive</b></div><div><b>Instrumental</b></div><div><b>Lative</b></div><div><b>Nominative</b></div></div><div><b>Indefinite</b><div><b>Benefactive</b></div><div><b>Comitative</b></div><div><b>Dative</b></div><div><b>Elative</b></div><div><b>Equative</b></div><div><b>Genitive</b></div><div><b>Inessive</b></div><div><b>Instrumental</b></div><div><b>Lative</b></div><div><b>Nominative</b></div></div></div></div><div><b>g</b><em>Masc</em></div><hr/><div><b>s</b><div><b>Singular Singulative</b><div><b>Definite</b><div><b>Benefactive</b><em>għall-borra</em></div><div><b>Comitative</b><em>mal-borra</em></div><div><b>Dative</b><em>lill-borra</em></div><div><b>Elative</b><em>mill-borra</em></div><div><b>Equative</b><em>bħall-borra</em></div><div><b>Genitive</b><em>tal-borra</em></div><div><b>Inessive</b><em>fil-borra</em></div><div><b>Instrumental</b><em>bil-borra</em></div><div><b>Lative</b><em>sal-borra</em></div><div><b>Nominative</b><em>il-borra</em></div></div><div><b>Indefinite</b><div><b>Benefactive</b><em>għal borra</em></div><div><b>Comitative</b><em>ma' borra</em></div><div><b>Dative</b><em>lil borra</em></div><div><b>Elative</b><em>minn borra</em></div><div><b>Equative</b><em>bħal borra</em></div><div><b>Genitive</b><em>ta' borra</em></div><div><b>Inessive</b><em>f'borra</em></div><div><b>Instrumental</b><em>bi borra</em></div><div><b>Lative</b><em>sa borra</em></div><div><b>Nominative</b><em>borra</em></div></div></div><div><b>Singular Collective</b><div><b>Definite</b><div><b>Benefactive</b></div><div><b>Comitative</b></div><div><b>Dative</b></div><div><b>Elative</b></div><div><b>Equative</b></div><div><b>Genitive</b></div><div><b>Inessive</b></div><div><b>Instrumental</b></div><div><b>Lative</b></div><div><b>Nominative</b></div></div><div><b>Indefinite</b><div><b>Benefactive</b></div><div><b>Comitative</b></div><div><b>Dative</b></div><div><b>Elative</b></div><div><b>Equative</b></div><div><b>Genitive</b></div><div><b>Inessive</b></div><div><b>Instrumental</b></div><div><b>Lative</b></div><div><b>Nominative</b></div></div></div><div><b>Dual</b><div><b>Definite</b><div><b>Benefactive</b></div><div><b>Comitative</b></div><div><b>Dative</b></div><div><b>Elative</b></div><div><b>Equative</b></div><div><b>Genitive</b></div><div><b>Inessive</b></div><div><b>Instrumental</b></div><div><b>Lative</b></div><div><b>Nominative</b></div></div><div><b>Indefinite</b><div><b>Benefactive</b></div><div><b>Comitative</b></div><div><b>Dative</b></div><div><b>Elative</b></div><div><b>Equative</b></div><div><b>Genitive</b></div><div><b>Inessive</b></div><div><b>Instrumental</b></div><div><b>Lative</b></div><div><b>Nominative</b></div></div></div><div><b>Plural Determinate</b><div><b>Definite</b><div><b>Benefactive</b><em>għall-borri</em></div><div><b>Comitative</b><em>mal-borri</em></div><div><b>Dative</b><em>lill-borri</em></div><div><b>Elative</b><em>mill-borri</em></div><div><b>Equative</b><em>bħall-borri</em></div><div><b>Genitive</b><em>tal-borri</em></div><div><b>Inessive</b><em>fil-borri</em></div><div><b>Instrumental</b><em>bil-borri</em></div><div><b>Lative</b><em>sal-borri</em></div><div><b>Nominative</b><em>il-borri</em></div></div><div><b>Indefinite</b><div><b>Benefactive</b><em>għal borri</em></div><div><b>Comitative</b><em>ma' borri</em></div><div><b>Dative</b><em>lil borri</em></div><div><b>Elative</b><em>minn borri</em></div><div><b>Equative</b><em>bħal borri</em></div><div><b>Genitive</b><em>ta' borri</em></div><div><b>Inessive</b><em>f'borri</em></div><div><b>Instrumental</b><em>bi borri</em></div><div><b>Lative</b><em>sa borri</em></div><div><b>Nominative</b><em>borri</em></div></div></div><div><b>Plural Indeterminate</b><div><b>Definite</b><div><b>Benefactive</b></div><div><b>Comitative</b></div><div><b>Dative</b></div><div><b>Elative</b></div><div><b>Equative</b></div><div><b>Genitive</b></div><div><b>Inessive</b></div><div><b>Instrumental</b></div><div><b>Lative</b></div><div><b>Nominative</b></div></div><div><b>Indefinite</b><div><b>Benefactive</b></div><div><b>Comitative</b></div><div><b>Dative</b></div><div><b>Elative</b></div><div><b>Equative</b></div><div><b>Genitive</b></div><div><b>Inessive</b></div><div><b>Instrumental</b></div><div><b>Lative</b></div><div><b>Nominative</b></div></div></div></div><div><b>g</b><em>Fem</em></div><hr/><div><b>s</b><div><b>Singular Singulative</b><div><b>Definite</b><div><b>Benefactive</b><em>għall-kalzetta</em></div><div><b>Comitative</b><em>mal-kalzetta</em></div><div><b>Dative</b><em>lill-kalzetta</em></div><div><b>Elative</b><em>mill-kalzetta</em></div><div><b>Equative</b><em>bħall-kalzetta</em></div><div><b>Genitive</b><em>tal-kalzetta</em></div><div><b>Inessive</b><em>fil-kalzetta</em></div><div><b>Instrumental</b><em>bil-kalzetta</em></div><div><b>Lative</b><em>sal-kalzetta</em></div><div><b>Nominative</b><em>il-kalzetta</em></div></div><div><b>Indefinite</b><div><b>Benefactive</b><em>għal kalzetta</em></div><div><b>Comitative</b><em>ma' kalzetta</em></div><div><b>Dative</b><em>lil kalzetta</em></div><div><b>Elative</b><em>minn kalzetta</em></div><div><b>Equative</b><em>bħal kalzetta</em></div><div><b>Genitive</b><em>ta' kalzetta</em></div><div><b>Inessive</b><em>f'kalzetta</em></div><div><b>Instrumental</b><em>b'kalzetta</em></div><div><b>Lative</b><em>sa kalzetta</em></div><div><b>Nominative</b><em>kalzetta</em></div></div></div><div><b>Singular Collective</b><div><b>Definite</b><div><b>Benefactive</b></div><div><b>Comitative</b></div><div><b>Dative</b></div><div><b>Elative</b></div><div><b>Equative</b></div><div><b>Genitive</b></div><div><b>Inessive</b></div><div><b>Instrumental</b></div><div><b>Lative</b></div><div><b>Nominative</b></div></div><div><b>Indefinite</b><div><b>Benefactive</b></div><div><b>Comitative</b></div><div><b>Dative</b></div><div><b>Elative</b></div><div><b>Equative</b></div><div><b>Genitive</b></div><div><b>Inessive</b></div><div><b>Instrumental</b></div><div><b>Lative</b></div><div><b>Nominative</b></div></div></div><div><b>Dual</b><div><b>Definite</b><div><b>Benefactive</b></div><div><b>Comitative</b></div><div><b>Dative</b></div><div><b>Elative</b></div><div><b>Equative</b></div><div><b>Genitive</b></div><div><b>Inessive</b></div><div><b>Instrumental</b></div><div><b>Lative</b></div><div><b>Nominative</b></div></div><div><b>Indefinite</b><div><b>Benefactive</b></div><div><b>Comitative</b></div><div><b>Dative</b></div><div><b>Elative</b></div><div><b>Equative</b></div><div><b>Genitive</b></div><div><b>Inessive</b></div><div><b>Instrumental</b></div><div><b>Lative</b></div><div><b>Nominative</b></div></div></div><div><b>Plural Determinate</b><div><b>Definite</b><div><b>Benefactive</b><em>għall-kalzetti</em></div><div><b>Comitative</b><em>mal-kalzetti</em></div><div><b>Dative</b><em>lill-kalzetti</em></div><div><b>Elative</b><em>mill-kalzetti</em></div><div><b>Equative</b><em>bħall-kalzetti</em></div><div><b>Genitive</b><em>tal-kalzetti</em></div><div><b>Inessive</b><em>fil-kalzetti</em></div><div><b>Instrumental</b><em>bil-kalzetti</em></div><div><b>Lative</b><em>sal-kalzetti</em></div><div><b>Nominative</b><em>il-kalzetti</em></div></div><div><b>Indefinite</b><div><b>Benefactive</b><em>għal kalzetti</em></div><div><b>Comitative</b><em>ma' kalzetti</em></div><div><b>Dative</b><em>lil kalzetti</em></div><div><b>Elative</b><em>minn kalzetti</em></div><div><b>Equative</b><em>bħal kalzetti</em></div><div><b>Genitive</b><em>ta' kalzetti</em></div><div><b>Inessive</b><em>f'kalzetti</em></div><div><b>Instrumental</b><em>b'kalzetti</em></div><div><b>Lative</b><em>sa kalzetti</em></div><div><b>Nominative</b><em>kalzetti</em></div></div></div><div><b>Plural Indeterminate</b><div><b>Definite</b><div><b>Benefactive</b></div><div><b>Comitative</b></div><div><b>Dative</b></div><div><b>Elative</b></div><div><b>Equative</b></div><div><b>Genitive</b></div><div><b>Inessive</b></div><div><b>Instrumental</b></div><div><b>Lative</b></div><div><b>Nominative</b></div></div><div><b>Indefinite</b><div><b>Benefactive</b></div><div><b>Comitative</b></div><div><b>Dative</b></div><div><b>Elative</b></div><div><b>Equative</b></div><div><b>Genitive</b></div><div><b>Inessive</b></div><div><b>Instrumental</b></div><div><b>Lative</b></div><div><b>Nominative</b></div></div></div></div><div><b>g</b><em>Fem</em></div><hr/><div><b>s</b><div><b>Singular Singulative</b><div><b>Definite</b><div><b>Benefactive</b><em>għall-kanzunetta</em></div><div><b>Comitative</b><em>mal-kanzunetta</em></div><div><b>Dative</b><em>lill-kanzunetta</em></div><div><b>Elative</b><em>mill-kanzunetta</em></div><div><b>Equative</b><em>bħall-kanzunetta</em></div><div><b>Genitive</b><em>tal-kanzunetta</em></div><div><b>Inessive</b><em>fil-kanzunetta</em></div><div><b>Instrumental</b><em>bil-kanzunetta</em></div><div><b>Lative</b><em>sal-kanzunetta</em></div><div><b>Nominative</b><em>il-kanzunetta</em></div></div><div><b>Indefinite</b><div><b>Benefactive</b><em>għal kanzunetta</em></div><div><b>Comitative</b><em>ma' kanzunetta</em></div><div><b>Dative</b><em>lil kanzunetta</em></div><div><b>Elative</b><em>minn kanzunetta</em></div><div><b>Equative</b><em>bħal kanzunetta</em></div><div><b>Genitive</b><em>ta' kanzunetta</em></div><div><b>Inessive</b><em>f'kanzunetta</em></div><div><b>Instrumental</b><em>b'kanzunetta</em></div><div><b>Lative</b><em>sa kanzunetta</em></div><div><b>Nominative</b><em>kanzunetta</em></div></div></div><div><b>Singular Collective</b><div><b>Definite</b><div><b>Benefactive</b></div><div><b>Comitative</b></div><div><b>Dative</b></div><div><b>Elative</b></div><div><b>Equative</b></div><div><b>Genitive</b></div><div><b>Inessive</b></div><div><b>Instrumental</b></div><div><b>Lative</b></div><div><b>Nominative</b></div></div><div><b>Indefinite</b><div><b>Benefactive</b></div><div><b>Comitative</b></div><div><b>Dative</b></div><div><b>Elative</b></div><div><b>Equative</b></div><div><b>Genitive</b></div><div><b>Inessive</b></div><div><b>Instrumental</b></div><div><b>Lative</b></div><div><b>Nominative</b></div></div></div><div><b>Dual</b><div><b>Definite</b><div><b>Benefactive</b></div><div><b>Comitative</b></div><div><b>Dative</b></div><div><b>Elative</b></div><div><b>Equative</b></div><div><b>Genitive</b></div><div><b>Inessive</b></div><div><b>Instrumental</b></div><div><b>Lative</b></div><div><b>Nominative</b></div></div><div><b>Indefinite</b><div><b>Benefactive</b></div><div><b>Comitative</b></div><div><b>Dative</b></div><div><b>Elative</b></div><div><b>Equative</b></div><div><b>Genitive</b></div><div><b>Inessive</b></div><div><b>Instrumental</b></div><div><b>Lative</b></div><div><b>Nominative</b></div></div></div><div><b>Plural Determinate</b><div><b>Definite</b><div><b>Benefactive</b><em>għall-kanzunetti</em></div><div><b>Comitative</b><em>mal-kanzunetti</em></div><div><b>Dative</b><em>lill-kanzunetti</em></div><div><b>Elative</b><em>mill-kanzunetti</em></div><div><b>Equative</b><em>bħall-kanzunetti</em></div><div><b>Genitive</b><em>tal-kanzunetti</em></div><div><b>Inessive</b><em>fil-kanzunetti</em></div><div><b>Instrumental</b><em>bil-kanzunetti</em></div><div><b>Lative</b><em>sal-kanzunetti</em></div><div><b>Nominative</b><em>il-kanzunetti</em></div></div><div><b>Indefinite</b><div><b>Benefactive</b><em>għal kanzunetti</em></div><div><b>Comitative</b><em>ma' kanzunetti</em></div><div><b>Dative</b><em>lil kanzunetti</em></div><div><b>Elative</b><em>minn kanzunetti</em></div><div><b>Equative</b><em>bħal kanzunetti</em></div><div><b>Genitive</b><em>ta' kanzunetti</em></div><div><b>Inessive</b><em>f'kanzunetti</em></div><div><b>Instrumental</b><em>b'kanzunetti</em></div><div><b>Lative</b><em>sa kanzunetti</em></div><div><b>Nominative</b><em>kanzunetti</em></div></div></div><div><b>Plural Indeterminate</b><div><b>Definite</b><div><b>Benefactive</b></div><div><b>Comitative</b></div><div><b>Dative</b></div><div><b>Elative</b></div><div><b>Equative</b></div><div><b>Genitive</b></div><div><b>Inessive</b></div><div><b>Instrumental</b></div><div><b>Lative</b></div><div><b>Nominative</b></div></div><div><b>Indefinite</b><div><b>Benefactive</b></div><div><b>Comitative</b></div><div><b>Dative</b></div><div><b>Elative</b></div><div><b>Equative</b></div><div><b>Genitive</b></div><div><b>Inessive</b></div><div><b>Instrumental</b></div><div><b>Lative</b></div><div><b>Nominative</b></div></div></div></div><div><b>g</b><em>Fem</em></div><hr/><div><b>s</b><div><b>Singular Singulative</b><div><b>Definite</b><div><b>Benefactive</b><em>għall-istilla</em></div><div><b>Comitative</b><em>mal-istilla</em></div><div><b>Dative</b><em>lill-istilla</em></div><div><b>Elative</b><em>mill-istilla</em></div><div><b>Equative</b><em>bħall-istilla</em></div><div><b>Genitive</b><em>tal-istilla</em></div><div><b>Inessive</b><em>fil-istilla</em></div><div><b>Instrumental</b><em>bil-istilla</em></div><div><b>Lative</b><em>sal-istilla</em></div><div><b>Nominative</b><em>il-istilla</em></div></div><div><b>Indefinite</b><div><b>Benefactive</b><em>għal stilla</em></div><div><b>Comitative</b><em>ma' stilla</em></div><div><b>Dative</b><em>lil stilla</em></div><div><b>Elative</b><em>minn stilla</em></div><div><b>Equative</b><em>bħal stilla</em></div><div><b>Genitive</b><em>ta' stilla</em></div><div><b>Inessive</b><em>fi stilla</em></div><div><b>Instrumental</b><em>bi stilla</em></div><div><b>Lative</b><em>sa stilla</em></div><div><b>Nominative</b><em>stilla</em></div></div></div><div><b>Singular Collective</b><div><b>Definite</b><div><b>Benefactive</b></div><div><b>Comitative</b></div><div><b>Dative</b></div><div><b>Elative</b></div><div><b>Equative</b></div><div><b>Genitive</b></div><div><b>Inessive</b></div><div><b>Instrumental</b></div><div><b>Lative</b></div><div><b>Nominative</b></div></div><div><b>Indefinite</b><div><b>Benefactive</b></div><div><b>Comitative</b></div><div><b>Dative</b></div><div><b>Elative</b></div><div><b>Equative</b></div><div><b>Genitive</b></div><div><b>Inessive</b></div><div><b>Instrumental</b></div><div><b>Lative</b></div><div><b>Nominative</b></div></div></div><div><b>Dual</b><div><b>Definite</b><div><b>Benefactive</b></div><div><b>Comitative</b></div><div><b>Dative</b></div><div><b>Elative</b></div><div><b>Equative</b></div><div><b>Genitive</b></div><div><b>Inessive</b></div><div><b>Instrumental</b></div><div><b>Lative</b></div><div><b>Nominative</b></div></div><div><b>Indefinite</b><div><b>Benefactive</b></div><div><b>Comitative</b></div><div><b>Dative</b></div><div><b>Elative</b></div><div><b>Equative</b></div><div><b>Genitive</b></div><div><b>Inessive</b></div><div><b>Instrumental</b></div><div><b>Lative</b></div><div><b>Nominative</b></div></div></div><div><b>Plural Determinate</b><div><b>Definite</b><div><b>Benefactive</b><em>għall-istilli</em></div><div><b>Comitative</b><em>mal-istilli</em></div><div><b>Dative</b><em>lill-istilli</em></div><div><b>Elative</b><em>mill-istilli</em></div><div><b>Equative</b><em>bħall-istilli</em></div><div><b>Genitive</b><em>tal-istilli</em></div><div><b>Inessive</b><em>fil-istilli</em></div><div><b>Instrumental</b><em>bil-istilli</em></div><div><b>Lative</b><em>sal-istilli</em></div><div><b>Nominative</b><em>il-istilli</em></div></div><div><b>Indefinite</b><div><b>Benefactive</b><em>għal stilli</em></div><div><b>Comitative</b><em>ma' stilli</em></div><div><b>Dative</b><em>lil stilli</em></div><div><b>Elative</b><em>minn stilli</em></div><div><b>Equative</b><em>bħal stilli</em></div><div><b>Genitive</b><em>ta' stilli</em></div><div><b>Inessive</b><em>fi stilli</em></div><div><b>Instrumental</b><em>bi stilli</em></div><div><b>Lative</b><em>sa stilli</em></div><div><b>Nominative</b><em>stilli</em></div></div></div><div><b>Plural Indeterminate</b><div><b>Definite</b><div><b>Benefactive</b></div><div><b>Comitative</b></div><div><b>Dative</b></div><div><b>Elative</b></div><div><b>Equative</b></div><div><b>Genitive</b></div><div><b>Inessive</b></div><div><b>Instrumental</b></div><div><b>Lative</b></div><div><b>Nominative</b></div></div><div><b>Indefinite</b><div><b>Benefactive</b></div><div><b>Comitative</b></div><div><b>Dative</b></div><div><b>Elative</b></div><div><b>Equative</b></div><div><b>Genitive</b></div><div><b>Inessive</b></div><div><b>Instrumental</b></div><div><b>Lative</b></div><div><b>Nominative</b></div></div></div></div><div><b>g</b><em>Fem</em></div><hr/><div><b>s</b><div><b>Singular Singulative</b><div><b>Definite</b><div><b>Benefactive</b><em>għall-azzar</em></div><div><b>Comitative</b><em>mal-azzar</em></div><div><b>Dative</b><em>lill-azzar</em></div><div><b>Elative</b><em>mill-azzar</em></div><div><b>Equative</b><em>bħall-azzar</em></div><div><b>Genitive</b><em>tal-azzar</em></div><div><b>Inessive</b><em>fl-azzar</em></div><div><b>Instrumental</b><em>bl-azzar</em></div><div><b>Lative</b><em>sal-azzar</em></div><div><b>Nominative</b><em>il-azzar</em></div></div><div><b>Indefinite</b><div><b>Benefactive</b><em>għal azzar</em></div><div><b>Comitative</b><em>m'azzar</em></div><div><b>Dative</b><em>lil azzar</em></div><div><b>Elative</b><em>minn azzar</em></div><div><b>Equative</b><em>bħal azzar</em></div><div><b>Genitive</b><em>t'azzar</em></div><div><b>Inessive</b><em>f'azzar</em></div><div><b>Instrumental</b><em>b'azzar</em></div><div><b>Lative</b><em>s'azzar</em></div><div><b>Nominative</b><em>azzar</em></div></div></div><div><b>Singular Collective</b><div><b>Definite</b><div><b>Benefactive</b></div><div><b>Comitative</b></div><div><b>Dative</b></div><div><b>Elative</b></div><div><b>Equative</b></div><div><b>Genitive</b></div><div><b>Inessive</b></div><div><b>Instrumental</b></div><div><b>Lative</b></div><div><b>Nominative</b></div></div><div><b>Indefinite</b><div><b>Benefactive</b></div><div><b>Comitative</b></div><div><b>Dative</b></div><div><b>Elative</b></div><div><b>Equative</b></div><div><b>Genitive</b></div><div><b>Inessive</b></div><div><b>Instrumental</b></div><div><b>Lative</b></div><div><b>Nominative</b></div></div></div><div><b>Dual</b><div><b>Definite</b><div><b>Benefactive</b></div><div><b>Comitative</b></div><div><b>Dative</b></div><div><b>Elative</b></div><div><b>Equative</b></div><div><b>Genitive</b></div><div><b>Inessive</b></div><div><b>Instrumental</b></div><div><b>Lative</b></div><div><b>Nominative</b></div></div><div><b>Indefinite</b><div><b>Benefactive</b></div><div><b>Comitative</b></div><div><b>Dative</b></div><div><b>Elative</b></div><div><b>Equative</b></div><div><b>Genitive</b></div><div><b>Inessive</b></div><div><b>Instrumental</b></div><div><b>Lative</b></div><div><b>Nominative</b></div></div></div><div><b>Plural Determinate</b><div><b>Definite</b><div><b>Benefactive</b><em>għall-azzari</em></div><div><b>Comitative</b><em>mal-azzari</em></div><div><b>Dative</b><em>lill-azzari</em></div><div><b>Elative</b><em>mill-azzari</em></div><div><b>Equative</b><em>bħall-azzari</em></div><div><b>Genitive</b><em>tal-azzari</em></div><div><b>Inessive</b><em>fl-azzari</em></div><div><b>Instrumental</b><em>bl-azzari</em></div><div><b>Lative</b><em>sal-azzari</em></div><div><b>Nominative</b><em>il-azzari</em></div></div><div><b>Indefinite</b><div><b>Benefactive</b><em>għal azzari</em></div><div><b>Comitative</b><em>m'azzari</em></div><div><b>Dative</b><em>lil azzari</em></div><div><b>Elative</b><em>minn azzari</em></div><div><b>Equative</b><em>bħal azzari</em></div><div><b>Genitive</b><em>t'azzari</em></div><div><b>Inessive</b><em>f'azzari</em></div><div><b>Instrumental</b><em>b'azzari</em></div><div><b>Lative</b><em>s'azzari</em></div><div><b>Nominative</b><em>azzari</em></div></div></div><div><b>Plural Indeterminate</b><div><b>Definite</b><div><b>Benefactive</b></div><div><b>Comitative</b></div><div><b>Dative</b></div><div><b>Elative</b></div><div><b>Equative</b></div><div><b>Genitive</b></div><div><b>Inessive</b></div><div><b>Instrumental</b></div><div><b>Lative</b></div><div><b>Nominative</b></div></div><div><b>Indefinite</b><div><b>Benefactive</b></div><div><b>Comitative</b></div><div><b>Dative</b></div><div><b>Elative</b></div><div><b>Equative</b></div><div><b>Genitive</b></div><div><b>Inessive</b></div><div><b>Instrumental</b></div><div><b>Lative</b></div><div><b>Nominative</b></div></div></div></div><div><b>g</b><em>Masc</em></div><hr/><div><b>s</b><div><b>Singular Singulative</b><div><b>Definite</b><div><b>Benefactive</b><em>għall-lasta</em></div><div><b>Comitative</b><em>mal-lasta</em></div><div><b>Dative</b><em>lill-lasta</em></div><div><b>Elative</b><em>mill-lasta</em></div><div><b>Equative</b><em>bħall-lasta</em></div><div><b>Genitive</b><em>tal-lasta</em></div><div><b>Inessive</b><em>fil-lasta</em></div><div><b>Instrumental</b><em>bil-lasta</em></div><div><b>Lative</b><em>sal-lasta</em></div><div><b>Nominative</b><em>il-lasta</em></div></div><div><b>Indefinite</b><div><b>Benefactive</b><em>għal lasta</em></div><div><b>Comitative</b><em>ma' lasta</em></div><div><b>Dative</b><em>lil lasta</em></div><div><b>Elative</b><em>minn lasta</em></div><div><b>Equative</b><em>bħal lasta</em></div><div><b>Genitive</b><em>ta' lasta</em></div><div><b>Inessive</b><em>f'lasta</em></div><div><b>Instrumental</b><em>b'lasta</em></div><div><b>Lative</b><em>sa lasta</em></div><div><b>Nominative</b><em>lasta</em></div></div></div><div><b>Singular Collective</b><div><b>Definite</b><div><b>Benefactive</b></div><div><b>Comitative</b></div><div><b>Dative</b></div><div><b>Elative</b></div><div><b>Equative</b></div><div><b>Genitive</b></div><div><b>Inessive</b></div><div><b>Instrumental</b></div><div><b>Lative</b></div><div><b>Nominative</b></div></div><div><b>Indefinite</b><div><b>Benefactive</b></div><div><b>Comitative</b></div><div><b>Dative</b></div><div><b>Elative</b></div><div><b>Equative</b></div><div><b>Genitive</b></div><div><b>Inessive</b></div><div><b>Instrumental</b></div><div><b>Lative</b></div><div><b>Nominative</b></div></div></div><div><b>Dual</b><div><b>Definite</b><div><b>Benefactive</b></div><div><b>Comitative</b></div><div><b>Dative</b></div><div><b>Elative</b></div><div><b>Equative</b></div><div><b>Genitive</b></div><div><b>Inessive</b></div><div><b>Instrumental</b></div><div><b>Lative</b></div><div><b>Nominative</b></div></div><div><b>Indefinite</b><div><b>Benefactive</b></div><div><b>Comitative</b></div><div><b>Dative</b></div><div><b>Elative</b></div><div><b>Equative</b></div><div><b>Genitive</b></div><div><b>Inessive</b></div><div><b>Instrumental</b></div><div><b>Lative</b></div><div><b>Nominative</b></div></div></div><div><b>Plural Determinate</b><div><b>Definite</b><div><b>Benefactive</b><em>għall-lasti</em></div><div><b>Comitative</b><em>mal-lasti</em></div><div><b>Dative</b><em>lill-lasti</em></div><div><b>Elative</b><em>mill-lasti</em></div><div><b>Equative</b><em>bħall-lasti</em></div><div><b>Genitive</b><em>tal-lasti</em></div><div><b>Inessive</b><em>fil-lasti</em></div><div><b>Instrumental</b><em>bil-lasti</em></div><div><b>Lative</b><em>sal-lasti</em></div><div><b>Nominative</b><em>il-lasti</em></div></div><div><b>Indefinite</b><div><b>Benefactive</b><em>għal lasti</em></div><div><b>Comitative</b><em>ma' lasti</em></div><div><b>Dative</b><em>lil lasti</em></div><div><b>Elative</b><em>minn lasti</em></div><div><b>Equative</b><em>bħal lasti</em></div><div><b>Genitive</b><em>ta' lasti</em></div><div><b>Inessive</b><em>f'lasti</em></div><div><b>Instrumental</b><em>b'lasti</em></div><div><b>Lative</b><em>sa lasti</em></div><div><b>Nominative</b><em>lasti</em></div></div></div><div><b>Plural Indeterminate</b><div><b>Definite</b><div><b>Benefactive</b></div><div><b>Comitative</b></div><div><b>Dative</b></div><div><b>Elative</b></div><div><b>Equative</b></div><div><b>Genitive</b></div><div><b>Inessive</b></div><div><b>Instrumental</b></div><div><b>Lative</b></div><div><b>Nominative</b></div></div><div><b>Indefinite</b><div><b>Benefactive</b></div><div><b>Comitative</b></div><div><b>Dative</b></div><div><b>Elative</b></div><div><b>Equative</b></div><div><b>Genitive</b></div><div><b>Inessive</b></div><div><b>Instrumental</b></div><div><b>Lative</b></div><div><b>Nominative</b></div></div></div></div><div><b>g</b><em>Fem</em></div><hr/><div><b>s</b><div><b>Singular Singulative</b><div><b>Definite</b><div><b>Benefactive</b><em>għall-ġebla</em></div><div><b>Comitative</b><em>mal-ġebla</em></div><div><b>Dative</b><em>lill-ġebla</em></div><div><b>Elative</b><em>mill-ġebla</em></div><div><b>Equative</b><em>bħall-ġebla</em></div><div><b>Genitive</b><em>tal-ġebla</em></div><div><b>Inessive</b><em>fil-ġebla</em></div><div><b>Instrumental</b><em>bil-ġebla</em></div><div><b>Lative</b><em>sal-ġebla</em></div><div><b>Nominative</b><em>il-ġebla</em></div></div><div><b>Indefinite</b><div><b>Benefactive</b><em>għal ġebla</em></div><div><b>Comitative</b><em>ma' ġebla</em></div><div><b>Dative</b><em>lil ġebla</em></div><div><b>Elative</b><em>minn ġebla</em></div><div><b>Equative</b><em>bħal ġebla</em></div><div><b>Genitive</b><em>ta' ġebla</em></div><div><b>Inessive</b><em>f'ġebla</em></div><div><b>Instrumental</b><em>b'ġebla</em></div><div><b>Lative</b><em>sa ġebla</em></div><div><b>Nominative</b><em>ġebla</em></div></div></div><div><b>Singular Collective</b><div><b>Definite</b><div><b>Benefactive</b></div><div><b>Comitative</b></div><div><b>Dative</b></div><div><b>Elative</b></div><div><b>Equative</b></div><div><b>Genitive</b></div><div><b>Inessive</b></div><div><b>Instrumental</b></div><div><b>Lative</b></div><div><b>Nominative</b></div></div><div><b>Indefinite</b><div><b>Benefactive</b></div><div><b>Comitative</b></div><div><b>Dative</b></div><div><b>Elative</b></div><div><b>Equative</b></div><div><b>Genitive</b></div><div><b>Inessive</b></div><div><b>Instrumental</b></div><div><b>Lative</b></div><div><b>Nominative</b></div></div></div><div><b>Dual</b><div><b>Definite</b><div><b>Benefactive</b></div><div><b>Comitative</b></div><div><b>Dative</b></div><div><b>Elative</b></div><div><b>Equative</b></div><div><b>Genitive</b></div><div><b>Inessive</b></div><div><b>Instrumental</b></div><div><b>Lative</b></div><div><b>Nominative</b></div></div><div><b>Indefinite</b><div><b>Benefactive</b></div><div><b>Comitative</b></div><div><b>Dative</b></div><div><b>Elative</b></div><div><b>Equative</b></div><div><b>Genitive</b></div><div><b>Inessive</b></div><div><b>Instrumental</b></div><div><b>Lative</b></div><div><b>Nominative</b></div></div></div><div><b>Plural Determinate</b><div><b>Definite</b><div><b>Benefactive</b><em>għall-ġebli</em></div><div><b>Comitative</b><em>mal-ġebli</em></div><div><b>Dative</b><em>lill-ġebli</em></div><div><b>Elative</b><em>mill-ġebli</em></div><div><b>Equative</b><em>bħall-ġebli</em></div><div><b>Genitive</b><em>tal-ġebli</em></div><div><b>Inessive</b><em>fil-ġebli</em></div><div><b>Instrumental</b><em>bil-ġebli</em></div><div><b>Lative</b><em>sal-ġebli</em></div><div><b>Nominative</b><em>il-ġebli</em></div></div><div><b>Indefinite</b><div><b>Benefactive</b><em>għal ġebli</em></div><div><b>Comitative</b><em>ma' ġebli</em></div><div><b>Dative</b><em>lil ġebli</em></div><div><b>Elative</b><em>minn ġebli</em></div><div><b>Equative</b><em>bħal ġebli</em></div><div><b>Genitive</b><em>ta' ġebli</em></div><div><b>Inessive</b><em>f'ġebli</em></div><div><b>Instrumental</b><em>b'ġebli</em></div><div><b>Lative</b><em>sa ġebli</em></div><div><b>Nominative</b><em>ġebli</em></div></div></div><div><b>Plural Indeterminate</b><div><b>Definite</b><div><b>Benefactive</b></div><div><b>Comitative</b></div><div><b>Dative</b></div><div><b>Elative</b></div><div><b>Equative</b></div><div><b>Genitive</b></div><div><b>Inessive</b></div><div><b>Instrumental</b></div><div><b>Lative</b></div><div><b>Nominative</b></div></div><div><b>Indefinite</b><div><b>Benefactive</b></div><div><b>Comitative</b></div><div><b>Dative</b></div><div><b>Elative</b></div><div><b>Equative</b></div><div><b>Genitive</b></div><div><b>Inessive</b></div><div><b>Instrumental</b></div><div><b>Lative</b></div><div><b>Nominative</b></div></div></div></div><div><b>g</b><em>Fem</em></div><hr/><div><b>s</b><div><b>Singular Singulative</b><div><b>Definite</b><div><b>Benefactive</b><em>għall-fuklar</em></div><div><b>Comitative</b><em>mal-fuklar</em></div><div><b>Dative</b><em>lill-fuklar</em></div><div><b>Elative</b><em>mill-fuklar</em></div><div><b>Equative</b><em>bħall-fuklar</em></div><div><b>Genitive</b><em>tal-fuklar</em></div><div><b>Inessive</b><em>fil-fuklar</em></div><div><b>Instrumental</b><em>bil-fuklar</em></div><div><b>Lative</b><em>sal-fuklar</em></div><div><b>Nominative</b><em>il-fuklar</em></div></div><div><b>Indefinite</b><div><b>Benefactive</b><em>għal fuklar</em></div><div><b>Comitative</b><em>ma' fuklar</em></div><div><b>Dative</b><em>lil fuklar</em></div><div><b>Elative</b><em>minn fuklar</em></div><div><b>Equative</b><em>bħal fuklar</em></div><div><b>Genitive</b><em>ta' fuklar</em></div><div><b>Inessive</b><em>fi fuklar</em></div><div><b>Instrumental</b><em>b'fuklar</em></div><div><b>Lative</b><em>sa fuklar</em></div><div><b>Nominative</b><em>fuklar</em></div></div></div><div><b>Singular Collective</b><div><b>Definite</b><div><b>Benefactive</b></div><div><b>Comitative</b></div><div><b>Dative</b></div><div><b>Elative</b></div><div><b>Equative</b></div><div><b>Genitive</b></div><div><b>Inessive</b></div><div><b>Instrumental</b></div><div><b>Lative</b></div><div><b>Nominative</b></div></div><div><b>Indefinite</b><div><b>Benefactive</b></div><div><b>Comitative</b></div><div><b>Dative</b></div><div><b>Elative</b></div><div><b>Equative</b></div><div><b>Genitive</b></div><div><b>Inessive</b></div><div><b>Instrumental</b></div><div><b>Lative</b></div><div><b>Nominative</b></div></div></div><div><b>Dual</b><div><b>Definite</b><div><b>Benefactive</b></div><div><b>Comitative</b></div><div><b>Dative</b></div><div><b>Elative</b></div><div><b>Equative</b></div><div><b>Genitive</b></div><div><b>Inessive</b></div><div><b>Instrumental</b></div><div><b>Lative</b></div><div><b>Nominative</b></div></div><div><b>Indefinite</b><div><b>Benefactive</b></div><div><b>Comitative</b></div><div><b>Dative</b></div><div><b>Elative</b></div><div><b>Equative</b></div><div><b>Genitive</b></div><div><b>Inessive</b></div><div><b>Instrumental</b></div><div><b>Lative</b></div><div><b>Nominative</b></div></div></div><div><b>Plural Determinate</b><div><b>Definite</b><div><b>Benefactive</b><em>għall-fuklari</em></div><div><b>Comitative</b><em>mal-fuklari</em></div><div><b>Dative</b><em>lill-fuklari</em></div><div><b>Elative</b><em>mill-fuklari</em></div><div><b>Equative</b><em>bħall-fuklari</em></div><div><b>Genitive</b><em>tal-fuklari</em></div><div><b>Inessive</b><em>fil-fuklari</em></div><div><b>Instrumental</b><em>bil-fuklari</em></div><div><b>Lative</b><em>sal-fuklari</em></div><div><b>Nominative</b><em>il-fuklari</em></div></div><div><b>Indefinite</b><div><b>Benefactive</b><em>għal fuklari</em></div><div><b>Comitative</b><em>ma' fuklari</em></div><div><b>Dative</b><em>lil fuklari</em></div><div><b>Elative</b><em>minn fuklari</em></div><div><b>Equative</b><em>bħal fuklari</em></div><div><b>Genitive</b><em>ta' fuklari</em></div><div><b>Inessive</b><em>fi fuklari</em></div><div><b>Instrumental</b><em>b'fuklari</em></div><div><b>Lative</b><em>sa fuklari</em></div><div><b>Nominative</b><em>fuklari</em></div></div></div><div><b>Plural Indeterminate</b><div><b>Definite</b><div><b>Benefactive</b></div><div><b>Comitative</b></div><div><b>Dative</b></div><div><b>Elative</b></div><div><b>Equative</b></div><div><b>Genitive</b></div><div><b>Inessive</b></div><div><b>Instrumental</b></div><div><b>Lative</b></div><div><b>Nominative</b></div></div><div><b>Indefinite</b><div><b>Benefactive</b></div><div><b>Comitative</b></div><div><b>Dative</b></div><div><b>Elative</b></div><div><b>Equative</b></div><div><b>Genitive</b></div><div><b>Inessive</b></div><div><b>Instrumental</b></div><div><b>Lative</b></div><div><b>Nominative</b></div></div></div></div><div><b>g</b><em>Masc</em></div><hr/><div><b>s</b><div><b>Singular Singulative</b><div><b>Definite</b><div><b>Benefactive</b><em>għall-istudent</em></div><div><b>Comitative</b><em>mal-istudent</em></div><div><b>Dative</b><em>lill-istudent</em></div><div><b>Elative</b><em>mill-istudent</em></div><div><b>Equative</b><em>bħall-istudent</em></div><div><b>Genitive</b><em>tal-istudent</em></div><div><b>Inessive</b><em>fil-istudent</em></div><div><b>Instrumental</b><em>bil-istudent</em></div><div><b>Lative</b><em>sal-istudent</em></div><div><b>Nominative</b><em>il-istudent</em></div></div><div><b>Indefinite</b><div><b>Benefactive</b><em>għal student</em></div><div><b>Comitative</b><em>ma' student</em></div><div><b>Dative</b><em>lil student</em></div><div><b>Elative</b><em>minn student</em></div><div><b>Equative</b><em>bħal student</em></div><div><b>Genitive</b><em>ta' student</em></div><div><b>Inessive</b><em>fi student</em></div><div><b>Instrumental</b><em>bi student</em></div><div><b>Lative</b><em>sa student</em></div><div><b>Nominative</b><em>student</em></div></div></div><div><b>Singular Collective</b><div><b>Definite</b><div><b>Benefactive</b></div><div><b>Comitative</b></div><div><b>Dative</b></div><div><b>Elative</b></div><div><b>Equative</b></div><div><b>Genitive</b></div><div><b>Inessive</b></div><div><b>Instrumental</b></div><div><b>Lative</b></div><div><b>Nominative</b></div></div><div><b>Indefinite</b><div><b>Benefactive</b></div><div><b>Comitative</b></div><div><b>Dative</b></div><div><b>Elative</b></div><div><b>Equative</b></div><div><b>Genitive</b></div><div><b>Inessive</b></div><div><b>Instrumental</b></div><div><b>Lative</b></div><div><b>Nominative</b></div></div></div><div><b>Dual</b><div><b>Definite</b><div><b>Benefactive</b></div><div><b>Comitative</b></div><div><b>Dative</b></div><div><b>Elative</b></div><div><b>Equative</b></div><div><b>Genitive</b></div><div><b>Inessive</b></div><div><b>Instrumental</b></div><div><b>Lative</b></div><div><b>Nominative</b></div></div><div><b>Indefinite</b><div><b>Benefactive</b></div><div><b>Comitative</b></div><div><b>Dative</b></div><div><b>Elative</b></div><div><b>Equative</b></div><div><b>Genitive</b></div><div><b>Inessive</b></div><div><b>Instrumental</b></div><div><b>Lative</b></div><div><b>Nominative</b></div></div></div><div><b>Plural Determinate</b><div><b>Definite</b><div><b>Benefactive</b><em>għall-istudenti</em></div><div><b>Comitative</b><em>mal-istudenti</em></div><div><b>Dative</b><em>lill-istudenti</em></div><div><b>Elative</b><em>mill-istudenti</em></div><div><b>Equative</b><em>bħall-istudenti</em></div><div><b>Genitive</b><em>tal-istudenti</em></div><div><b>Inessive</b><em>fil-istudenti</em></div><div><b>Instrumental</b><em>bil-istudenti</em></div><div><b>Lative</b><em>sal-istudenti</em></div><div><b>Nominative</b><em>il-istudenti</em></div></div><div><b>Indefinite</b><div><b>Benefactive</b><em>għal studenti</em></div><div><b>Comitative</b><em>ma' studenti</em></div><div><b>Dative</b><em>lil studenti</em></div><div><b>Elative</b><em>minn studenti</em></div><div><b>Equative</b><em>bħal studenti</em></div><div><b>Genitive</b><em>ta' studenti</em></div><div><b>Inessive</b><em>fi studenti</em></div><div><b>Instrumental</b><em>bi studenti</em></div><div><b>Lative</b><em>sa studenti</em></div><div><b>Nominative</b><em>studenti</em></div></div></div><div><b>Plural Indeterminate</b><div><b>Definite</b><div><b>Benefactive</b></div><div><b>Comitative</b></div><div><b>Dative</b></div><div><b>Elative</b></div><div><b>Equative</b></div><div><b>Genitive</b></div><div><b>Inessive</b></div><div><b>Instrumental</b></div><div><b>Lative</b></div><div><b>Nominative</b></div></div><div><b>Indefinite</b><div><b>Benefactive</b></div><div><b>Comitative</b></div><div><b>Dative</b></div><div><b>Elative</b></div><div><b>Equative</b></div><div><b>Genitive</b></div><div><b>Inessive</b></div><div><b>Instrumental</b></div><div><b>Lative</b></div><div><b>Nominative</b></div></div></div></div><div><b>g</b><em>Masc</em></div><hr/><div><b>s</b><div><b>Singular Singulative</b><div><b>Definite</b><div><b>Benefactive</b><em>għax-xemx</em></div><div><b>Comitative</b><em>max-xemx</em></div><div><b>Dative</b><em>lix-xemx</em></div><div><b>Elative</b><em>mix-xemx</em></div><div><b>Equative</b><em>bħax-xemx</em></div><div><b>Genitive</b><em>tax-xemx</em></div><div><b>Inessive</b><em>fix-xemx</em></div><div><b>Instrumental</b><em>bix-xemx</em></div><div><b>Lative</b><em>sax-xemx</em></div><div><b>Nominative</b><em>ix-xemx</em></div></div><div><b>Indefinite</b><div><b>Benefactive</b><em>għal xemx</em></div><div><b>Comitative</b><em>ma' xemx</em></div><div><b>Dative</b><em>lil xemx</em></div><div><b>Elative</b><em>minn xemx</em></div><div><b>Equative</b><em>bħal xemx</em></div><div><b>Genitive</b><em>ta' xemx</em></div><div><b>Inessive</b><em>f'xemx</em></div><div><b>Instrumental</b><em>b'xemx</em></div><div><b>Lative</b><em>sa xemx</em></div><div><b>Nominative</b><em>xemx</em></div></div></div><div><b>Singular Collective</b><div><b>Definite</b><div><b>Benefactive</b></div><div><b>Comitative</b></div><div><b>Dative</b></div><div><b>Elative</b></div><div><b>Equative</b></div><div><b>Genitive</b></div><div><b>Inessive</b></div><div><b>Instrumental</b></div><div><b>Lative</b></div><div><b>Nominative</b></div></div><div><b>Indefinite</b><div><b>Benefactive</b></div><div><b>Comitative</b></div><div><b>Dative</b></div><div><b>Elative</b></div><div><b>Equative</b></div><div><b>Genitive</b></div><div><b>Inessive</b></div><div><b>Instrumental</b></div><div><b>Lative</b></div><div><b>Nominative</b></div></div></div><div><b>Dual</b><div><b>Definite</b><div><b>Benefactive</b></div><div><b>Comitative</b></div><div><b>Dative</b></div><div><b>Elative</b></div><div><b>Equative</b></div><div><b>Genitive</b></div><div><b>Inessive</b></div><div><b>Instrumental</b></div><div><b>Lative</b></div><div><b>Nominative</b></div></div><div><b>Indefinite</b><div><b>Benefactive</b></div><div><b>Comitative</b></div><div><b>Dative</b></div><div><b>Elative</b></div><div><b>Equative</b></div><div><b>Genitive</b></div><div><b>Inessive</b></div><div><b>Instrumental</b></div><div><b>Lative</b></div><div><b>Nominative</b></div></div></div><div><b>Plural Determinate</b><div><b>Definite</b><div><b>Benefactive</b><em>għax-xemxi</em></div><div><b>Comitative</b><em>max-xemxi</em></div><div><b>Dative</b><em>lix-xemxi</em></div><div><b>Elative</b><em>mix-xemxi</em></div><div><b>Equative</b><em>bħax-xemxi</em></div><div><b>Genitive</b><em>tax-xemxi</em></div><div><b>Inessive</b><em>fix-xemxi</em></div><div><b>Instrumental</b><em>bix-xemxi</em></div><div><b>Lative</b><em>sax-xemxi</em></div><div><b>Nominative</b><em>ix-xemxi</em></div></div><div><b>Indefinite</b><div><b>Benefactive</b><em>għal xemxi</em></div><div><b>Comitative</b><em>ma' xemxi</em></div><div><b>Dative</b><em>lil xemxi</em></div><div><b>Elative</b><em>minn xemxi</em></div><div><b>Equative</b><em>bħal xemxi</em></div><div><b>Genitive</b><em>ta' xemxi</em></div><div><b>Inessive</b><em>f'xemxi</em></div><div><b>Instrumental</b><em>b'xemxi</em></div><div><b>Lative</b><em>sa xemxi</em></div><div><b>Nominative</b><em>xemxi</em></div></div></div><div><b>Plural Indeterminate</b><div><b>Definite</b><div><b>Benefactive</b></div><div><b>Comitative</b></div><div><b>Dative</b></div><div><b>Elative</b></div><div><b>Equative</b></div><div><b>Genitive</b></div><div><b>Inessive</b></div><div><b>Instrumental</b></div><div><b>Lative</b></div><div><b>Nominative</b></div></div><div><b>Indefinite</b><div><b>Benefactive</b></div><div><b>Comitative</b></div><div><b>Dative</b></div><div><b>Elative</b></div><div><b>Equative</b></div><div><b>Genitive</b></div><div><b>Inessive</b></div><div><b>Instrumental</b></div><div><b>Lative</b></div><div><b>Nominative</b></div></div></div></div><div><b>g</b><em>Masc</em></div><hr/><div><b>s</b><div><b>Singular Singulative</b><div><b>Definite</b><div><b>Benefactive</b><em>għall-mejda</em></div><div><b>Comitative</b><em>mal-mejda</em></div><div><b>Dative</b><em>lill-mejda</em></div><div><b>Elative</b><em>mill-mejda</em></div><div><b>Equative</b><em>bħall-mejda</em></div><div><b>Genitive</b><em>tal-mejda</em></div><div><b>Inessive</b><em>fil-mejda</em></div><div><b>Instrumental</b><em>bil-mejda</em></div><div><b>Lative</b><em>sal-mejda</em></div><div><b>Nominative</b><em>il-mejda</em></div></div><div><b>Indefinite</b><div><b>Benefactive</b><em>għal mejda</em></div><div><b>Comitative</b><em>ma' mejda</em></div><div><b>Dative</b><em>lil mejda</em></div><div><b>Elative</b><em>minn mejda</em></div><div><b>Equative</b><em>bħal mejda</em></div><div><b>Genitive</b><em>ta' mejda</em></div><div><b>Inessive</b><em>f'mejda</em></div><div><b>Instrumental</b><em>b'mejda</em></div><div><b>Lative</b><em>sa mejda</em></div><div><b>Nominative</b><em>mejda</em></div></div></div><div><b>Singular Collective</b><div><b>Definite</b><div><b>Benefactive</b></div><div><b>Comitative</b></div><div><b>Dative</b></div><div><b>Elative</b></div><div><b>Equative</b></div><div><b>Genitive</b></div><div><b>Inessive</b></div><div><b>Instrumental</b></div><div><b>Lative</b></div><div><b>Nominative</b></div></div><div><b>Indefinite</b><div><b>Benefactive</b></div><div><b>Comitative</b></div><div><b>Dative</b></div><div><b>Elative</b></div><div><b>Equative</b></div><div><b>Genitive</b></div><div><b>Inessive</b></div><div><b>Instrumental</b></div><div><b>Lative</b></div><div><b>Nominative</b></div></div></div><div><b>Dual</b><div><b>Definite</b><div><b>Benefactive</b></div><div><b>Comitative</b></div><div><b>Dative</b></div><div><b>Elative</b></div><div><b>Equative</b></div><div><b>Genitive</b></div><div><b>Inessive</b></div><div><b>Instrumental</b></div><div><b>Lative</b></div><div><b>Nominative</b></div></div><div><b>Indefinite</b><div><b>Benefactive</b></div><div><b>Comitative</b></div><div><b>Dative</b></div><div><b>Elative</b></div><div><b>Equative</b></div><div><b>Genitive</b></div><div><b>Inessive</b></div><div><b>Instrumental</b></div><div><b>Lative</b></div><div><b>Nominative</b></div></div></div><div><b>Plural Determinate</b><div><b>Definite</b><div><b>Benefactive</b><em>għall-mejdi</em></div><div><b>Comitative</b><em>mal-mejdi</em></div><div><b>Dative</b><em>lill-mejdi</em></div><div><b>Elative</b><em>mill-mejdi</em></div><div><b>Equative</b><em>bħall-mejdi</em></div><div><b>Genitive</b><em>tal-mejdi</em></div><div><b>Inessive</b><em>fil-mejdi</em></div><div><b>Instrumental</b><em>bil-mejdi</em></div><div><b>Lative</b><em>sal-mejdi</em></div><div><b>Nominative</b><em>il-mejdi</em></div></div><div><b>Indefinite</b><div><b>Benefactive</b><em>għal mejdi</em></div><div><b>Comitative</b><em>ma' mejdi</em></div><div><b>Dative</b><em>lil mejdi</em></div><div><b>Elative</b><em>minn mejdi</em></div><div><b>Equative</b><em>bħal mejdi</em></div><div><b>Genitive</b><em>ta' mejdi</em></div><div><b>Inessive</b><em>f'mejdi</em></div><div><b>Instrumental</b><em>b'mejdi</em></div><div><b>Lative</b><em>sa mejdi</em></div><div><b>Nominative</b><em>mejdi</em></div></div></div><div><b>Plural Indeterminate</b><div><b>Definite</b><div><b>Benefactive</b></div><div><b>Comitative</b></div><div><b>Dative</b></div><div><b>Elative</b></div><div><b>Equative</b></div><div><b>Genitive</b></div><div><b>Inessive</b></div><div><b>Instrumental</b></div><div><b>Lative</b></div><div><b>Nominative</b></div></div><div><b>Indefinite</b><div><b>Benefactive</b></div><div><b>Comitative</b></div><div><b>Dative</b></div><div><b>Elative</b></div><div><b>Equative</b></div><div><b>Genitive</b></div><div><b>Inessive</b></div><div><b>Instrumental</b></div><div><b>Lative</b></div><div><b>Nominative</b></div></div></div></div><div><b>g</b><em>Fem</em></div><hr/><div><b>s</b><div><b>Singular Singulative</b><div><b>Definite</b><div><b>Benefactive</b><em>għad-denb</em></div><div><b>Comitative</b><em>mad-denb</em></div><div><b>Dative</b><em>lid-denb</em></div><div><b>Elative</b><em>mid-denb</em></div><div><b>Equative</b><em>bħad-denb</em></div><div><b>Genitive</b><em>tad-denb</em></div><div><b>Inessive</b><em>fid-denb</em></div><div><b>Instrumental</b><em>bid-denb</em></div><div><b>Lative</b><em>sad-denb</em></div><div><b>Nominative</b><em>id-denb</em></div></div><div><b>Indefinite</b><div><b>Benefactive</b><em>għal denb</em></div><div><b>Comitative</b><em>ma' denb</em></div><div><b>Dative</b><em>lil denb</em></div><div><b>Elative</b><em>minn denb</em></div><div><b>Equative</b><em>bħal denb</em></div><div><b>Genitive</b><em>ta' denb</em></div><div><b>Inessive</b><em>f'denb</em></div><div><b>Instrumental</b><em>b'denb</em></div><div><b>Lative</b><em>sa denb</em></div><div><b>Nominative</b><em>denb</em></div></div></div><div><b>Singular Collective</b><div><b>Definite</b><div><b>Benefactive</b></div><div><b>Comitative</b></div><div><b>Dative</b></div><div><b>Elative</b></div><div><b>Equative</b></div><div><b>Genitive</b></div><div><b>Inessive</b></div><div><b>Instrumental</b></div><div><b>Lative</b></div><div><b>Nominative</b></div></div><div><b>Indefinite</b><div><b>Benefactive</b></div><div><b>Comitative</b></div><div><b>Dative</b></div><div><b>Elative</b></div><div><b>Equative</b></div><div><b>Genitive</b></div><div><b>Inessive</b></div><div><b>Instrumental</b></div><div><b>Lative</b></div><div><b>Nominative</b></div></div></div><div><b>Dual</b><div><b>Definite</b><div><b>Benefactive</b></div><div><b>Comitative</b></div><div><b>Dative</b></div><div><b>Elative</b></div><div><b>Equative</b></div><div><b>Genitive</b></div><div><b>Inessive</b></div><div><b>Instrumental</b></div><div><b>Lative</b></div><div><b>Nominative</b></div></div><div><b>Indefinite</b><div><b>Benefactive</b></div><div><b>Comitative</b></div><div><b>Dative</b></div><div><b>Elative</b></div><div><b>Equative</b></div><div><b>Genitive</b></div><div><b>Inessive</b></div><div><b>Instrumental</b></div><div><b>Lative</b></div><div><b>Nominative</b></div></div></div><div><b>Plural Determinate</b><div><b>Definite</b><div><b>Benefactive</b><em>għad-denbi</em></div><div><b>Comitative</b><em>mad-denbi</em></div><div><b>Dative</b><em>lid-denbi</em></div><div><b>Elative</b><em>mid-denbi</em></div><div><b>Equative</b><em>bħad-denbi</em></div><div><b>Genitive</b><em>tad-denbi</em></div><div><b>Inessive</b><em>fid-denbi</em></div><div><b>Instrumental</b><em>bid-denbi</em></div><div><b>Lative</b><em>sad-denbi</em></div><div><b>Nominative</b><em>id-denbi</em></div></div><div><b>Indefinite</b><div><b>Benefactive</b><em>għal denbi</em></div><div><b>Comitative</b><em>ma' denbi</em></div><div><b>Dative</b><em>lil denbi</em></div><div><b>Elative</b><em>minn denbi</em></div><div><b>Equative</b><em>bħal denbi</em></div><div><b>Genitive</b><em>ta' denbi</em></div><div><b>Inessive</b><em>f'denbi</em></div><div><b>Instrumental</b><em>b'denbi</em></div><div><b>Lative</b><em>sa denbi</em></div><div><b>Nominative</b><em>denbi</em></div></div></div><div><b>Plural Indeterminate</b><div><b>Definite</b><div><b>Benefactive</b></div><div><b>Comitative</b></div><div><b>Dative</b></div><div><b>Elative</b></div><div><b>Equative</b></div><div><b>Genitive</b></div><div><b>Inessive</b></div><div><b>Instrumental</b></div><div><b>Lative</b></div><div><b>Nominative</b></div></div><div><b>Indefinite</b><div><b>Benefactive</b></div><div><b>Comitative</b></div><div><b>Dative</b></div><div><b>Elative</b></div><div><b>Equative</b></div><div><b>Genitive</b></div><div><b>Inessive</b></div><div><b>Instrumental</b></div><div><b>Lative</b></div><div><b>Nominative</b></div></div></div></div><div><b>g</b><em>Masc</em></div><hr/><div><b>s</b><div><b>Singular Singulative</b><div><b>Definite</b><div><b>Benefactive</b><em>għall-għalliem</em></div><div><b>Comitative</b><em>mal-għalliem</em></div><div><b>Dative</b><em>lill-għalliem</em></div><div><b>Elative</b><em>mill-għalliem</em></div><div><b>Equative</b><em>bħall-għalliem</em></div><div><b>Genitive</b><em>tal-għalliem</em></div><div><b>Inessive</b><em>fl-għalliem</em></div><div><b>Instrumental</b><em>bl-għalliem</em></div><div><b>Lative</b><em>sal-għalliem</em></div><div><b>Nominative</b><em>il-għalliem</em></div></div><div><b>Indefinite</b><div><b>Benefactive</b><em>għal għalliem</em></div><div><b>Comitative</b><em>m'għalliem</em></div><div><b>Dative</b><em>lil għalliem</em></div><div><b>Elative</b><em>minn għalliem</em></div><div><b>Equative</b><em>bħal għalliem</em></div><div><b>Genitive</b><em>t'għalliem</em></div><div><b>Inessive</b><em>f'għalliem</em></div><div><b>Instrumental</b><em>b'għalliem</em></div><div><b>Lative</b><em>s'għalliem</em></div><div><b>Nominative</b><em>għalliem</em></div></div></div><div><b>Singular Collective</b><div><b>Definite</b><div><b>Benefactive</b></div><div><b>Comitative</b></div><div><b>Dative</b></div><div><b>Elative</b></div><div><b>Equative</b></div><div><b>Genitive</b></div><div><b>Inessive</b></div><div><b>Instrumental</b></div><div><b>Lative</b></div><div><b>Nominative</b></div></div><div><b>Indefinite</b><div><b>Benefactive</b></div><div><b>Comitative</b></div><div><b>Dative</b></div><div><b>Elative</b></div><div><b>Equative</b></div><div><b>Genitive</b></div><div><b>Inessive</b></div><div><b>Instrumental</b></div><div><b>Lative</b></div><div><b>Nominative</b></div></div></div><div><b>Dual</b><div><b>Definite</b><div><b>Benefactive</b></div><div><b>Comitative</b></div><div><b>Dative</b></div><div><b>Elative</b></div><div><b>Equative</b></div><div><b>Genitive</b></div><div><b>Inessive</b></div><div><b>Instrumental</b></div><div><b>Lative</b></div><div><b>Nominative</b></div></div><div><b>Indefinite</b><div><b>Benefactive</b></div><div><b>Comitative</b></div><div><b>Dative</b></div><div><b>Elative</b></div><div><b>Equative</b></div><div><b>Genitive</b></div><div><b>Inessive</b></div><div><b>Instrumental</b></div><div><b>Lative</b></div><div><b>Nominative</b></div></div></div><div><b>Plural Determinate</b><div><b>Definite</b><div><b>Benefactive</b><em>għall-għalliemi</em></div><div><b>Comitative</b><em>mal-għalliemi</em></div><div><b>Dative</b><em>lill-għalliemi</em></div><div><b>Elative</b><em>mill-għalliemi</em></div><div><b>Equative</b><em>bħall-għalliemi</em></div><div><b>Genitive</b><em>tal-għalliemi</em></div><div><b>Inessive</b><em>fl-għalliemi</em></div><div><b>Instrumental</b><em>bl-għalliemi</em></div><div><b>Lative</b><em>sal-għalliemi</em></div><div><b>Nominative</b><em>il-għalliemi</em></div></div><div><b>Indefinite</b><div><b>Benefactive</b><em>għal għalliemi</em></div><div><b>Comitative</b><em>m'għalliemi</em></div><div><b>Dative</b><em>lil għalliemi</em></div><div><b>Elative</b><em>minn għalliemi</em></div><div><b>Equative</b><em>bħal għalliemi</em></div><div><b>Genitive</b><em>t'għalliemi</em></div><div><b>Inessive</b><em>f'għalliemi</em></div><div><b>Instrumental</b><em>b'għalliemi</em></div><div><b>Lative</b><em>s'għalliemi</em></div><div><b>Nominative</b><em>għalliemi</em></div></div></div><div><b>Plural Indeterminate</b><div><b>Definite</b><div><b>Benefactive</b></div><div><b>Comitative</b></div><div><b>Dative</b></div><div><b>Elative</b></div><div><b>Equative</b></div><div><b>Genitive</b></div><div><b>Inessive</b></div><div><b>Instrumental</b></div><div><b>Lative</b></div><div><b>Nominative</b></div></div><div><b>Indefinite</b><div><b>Benefactive</b></div><div><b>Comitative</b></div><div><b>Dative</b></div><div><b>Elative</b></div><div><b>Equative</b></div><div><b>Genitive</b></div><div><b>Inessive</b></div><div><b>Instrumental</b></div><div><b>Lative</b></div><div><b>Nominative</b></div></div></div></div><div><b>g</b><em>Masc</em></div><hr/><div><b>s</b><div><b>Singular Singulative</b><div><b>Definite</b><div><b>Benefactive</b><em>għat-televixin</em></div><div><b>Comitative</b><em>mat-televixin</em></div><div><b>Dative</b><em>lit-televixin</em></div><div><b>Elative</b><em>mit-televixin</em></div><div><b>Equative</b><em>bħat-televixin</em></div><div><b>Genitive</b><em>tat-televixin</em></div><div><b>Inessive</b><em>fit-televixin</em></div><div><b>Instrumental</b><em>bit-televixin</em></div><div><b>Lative</b><em>sat-televixin</em></div><div><b>Nominative</b><em>it-televixin</em></div></div><div><b>Indefinite</b><div><b>Benefactive</b><em>għal televixin</em></div><div><b>Comitative</b><em>ma' televixin</em></div><div><b>Dative</b><em>lil televixin</em></div><div><b>Elative</b><em>minn televixin</em></div><div><b>Equative</b><em>bħal televixin</em></div><div><b>Genitive</b><em>ta' televixin</em></div><div><b>Inessive</b><em>f'televixin</em></div><div><b>Instrumental</b><em>b'televixin</em></div><div><b>Lative</b><em>sa televixin</em></div><div><b>Nominative</b><em>televixin</em></div></div></div><div><b>Singular Collective</b><div><b>Definite</b><div><b>Benefactive</b></div><div><b>Comitative</b></div><div><b>Dative</b></div><div><b>Elative</b></div><div><b>Equative</b></div><div><b>Genitive</b></div><div><b>Inessive</b></div><div><b>Instrumental</b></div><div><b>Lative</b></div><div><b>Nominative</b></div></div><div><b>Indefinite</b><div><b>Benefactive</b></div><div><b>Comitative</b></div><div><b>Dative</b></div><div><b>Elative</b></div><div><b>Equative</b></div><div><b>Genitive</b></div><div><b>Inessive</b></div><div><b>Instrumental</b></div><div><b>Lative</b></div><div><b>Nominative</b></div></div></div><div><b>Dual</b><div><b>Definite</b><div><b>Benefactive</b></div><div><b>Comitative</b></div><div><b>Dative</b></div><div><b>Elative</b></div><div><b>Equative</b></div><div><b>Genitive</b></div><div><b>Inessive</b></div><div><b>Instrumental</b></div><div><b>Lative</b></div><div><b>Nominative</b></div></div><div><b>Indefinite</b><div><b>Benefactive</b></div><div><b>Comitative</b></div><div><b>Dative</b></div><div><b>Elative</b></div><div><b>Equative</b></div><div><b>Genitive</b></div><div><b>Inessive</b></div><div><b>Instrumental</b></div><div><b>Lative</b></div><div><b>Nominative</b></div></div></div><div><b>Plural Determinate</b><div><b>Definite</b><div><b>Benefactive</b><em>għat-televixini</em></div><div><b>Comitative</b><em>mat-televixini</em></div><div><b>Dative</b><em>lit-televixini</em></div><div><b>Elative</b><em>mit-televixini</em></div><div><b>Equative</b><em>bħat-televixini</em></div><div><b>Genitive</b><em>tat-televixini</em></div><div><b>Inessive</b><em>fit-televixini</em></div><div><b>Instrumental</b><em>bit-televixini</em></div><div><b>Lative</b><em>sat-televixini</em></div><div><b>Nominative</b><em>it-televixini</em></div></div><div><b>Indefinite</b><div><b>Benefactive</b><em>għal televixini</em></div><div><b>Comitative</b><em>ma' televixini</em></div><div><b>Dative</b><em>lil televixini</em></div><div><b>Elative</b><em>minn televixini</em></div><div><b>Equative</b><em>bħal televixini</em></div><div><b>Genitive</b><em>ta' televixini</em></div><div><b>Inessive</b><em>f'televixini</em></div><div><b>Instrumental</b><em>b'televixini</em></div><div><b>Lative</b><em>sa televixini</em></div><div><b>Nominative</b><em>televixini</em></div></div></div><div><b>Plural Indeterminate</b><div><b>Definite</b><div><b>Benefactive</b></div><div><b>Comitative</b></div><div><b>Dative</b></div><div><b>Elative</b></div><div><b>Equative</b></div><div><b>Genitive</b></div><div><b>Inessive</b></div><div><b>Instrumental</b></div><div><b>Lative</b></div><div><b>Nominative</b></div></div><div><b>Indefinite</b><div><b>Benefactive</b></div><div><b>Comitative</b></div><div><b>Dative</b></div><div><b>Elative</b></div><div><b>Equative</b></div><div><b>Genitive</b></div><div><b>Inessive</b></div><div><b>Instrumental</b></div><div><b>Lative</b></div><div><b>Nominative</b></div></div></div></div><div><b>g</b><em>Masc</em></div><hr/><div><b>s</b><div><b>Singular Singulative</b><div><b>Definite</b><div><b>Benefactive</b><em>għall-ilsien</em></div><div><b>Comitative</b><em>mal-ilsien</em></div><div><b>Dative</b><em>lill-ilsien</em></div><div><b>Elative</b><em>mill-ilsien</em></div><div><b>Equative</b><em>bħall-ilsien</em></div><div><b>Genitive</b><em>tal-ilsien</em></div><div><b>Inessive</b><em>fil-ilsien</em></div><div><b>Instrumental</b><em>bil-ilsien</em></div><div><b>Lative</b><em>sal-ilsien</em></div><div><b>Nominative</b><em>il-ilsien</em></div></div><div><b>Indefinite</b><div><b>Benefactive</b><em>għal lsien</em></div><div><b>Comitative</b><em>ma' lsien</em></div><div><b>Dative</b><em>lil lsien</em></div><div><b>Elative</b><em>minn lsien</em></div><div><b>Equative</b><em>bħal lsien</em></div><div><b>Genitive</b><em>ta' lsien</em></div><div><b>Inessive</b><em>fi lsien</em></div><div><b>Instrumental</b><em>bi lsien</em></div><div><b>Lative</b><em>sa lsien</em></div><div><b>Nominative</b><em>lsien</em></div></div></div><div><b>Singular Collective</b><div><b>Definite</b><div><b>Benefactive</b></div><div><b>Comitative</b></div><div><b>Dative</b></div><div><b>Elative</b></div><div><b>Equative</b></div><div><b>Genitive</b></div><div><b>Inessive</b></div><div><b>Instrumental</b></div><div><b>Lative</b></div><div><b>Nominative</b></div></div><div><b>Indefinite</b><div><b>Benefactive</b></div><div><b>Comitative</b></div><div><b>Dative</b></div><div><b>Elative</b></div><div><b>Equative</b></div><div><b>Genitive</b></div><div><b>Inessive</b></div><div><b>Instrumental</b></div><div><b>Lative</b></div><div><b>Nominative</b></div></div></div><div><b>Dual</b><div><b>Definite</b><div><b>Benefactive</b></div><div><b>Comitative</b></div><div><b>Dative</b></div><div><b>Elative</b></div><div><b>Equative</b></div><div><b>Genitive</b></div><div><b>Inessive</b></div><div><b>Instrumental</b></div><div><b>Lative</b></div><div><b>Nominative</b></div></div><div><b>Indefinite</b><div><b>Benefactive</b></div><div><b>Comitative</b></div><div><b>Dative</b></div><div><b>Elative</b></div><div><b>Equative</b></div><div><b>Genitive</b></div><div><b>Inessive</b></div><div><b>Instrumental</b></div><div><b>Lative</b></div><div><b>Nominative</b></div></div></div><div><b>Plural Determinate</b><div><b>Definite</b><div><b>Benefactive</b><em>għall-ilsieni</em></div><div><b>Comitative</b><em>mal-ilsieni</em></div><div><b>Dative</b><em>lill-ilsieni</em></div><div><b>Elative</b><em>mill-ilsieni</em></div><div><b>Equative</b><em>bħall-ilsieni</em></div><div><b>Genitive</b><em>tal-ilsieni</em></div><div><b>Inessive</b><em>fil-ilsieni</em></div><div><b>Instrumental</b><em>bil-ilsieni</em></div><div><b>Lative</b><em>sal-ilsieni</em></div><div><b>Nominative</b><em>il-ilsieni</em></div></div><div><b>Indefinite</b><div><b>Benefactive</b><em>għal lsieni</em></div><div><b>Comitative</b><em>ma' lsieni</em></div><div><b>Dative</b><em>lil lsieni</em></div><div><b>Elative</b><em>minn lsieni</em></div><div><b>Equative</b><em>bħal lsieni</em></div><div><b>Genitive</b><em>ta' lsieni</em></div><div><b>Inessive</b><em>fi lsieni</em></div><div><b>Instrumental</b><em>bi lsieni</em></div><div><b>Lative</b><em>sa lsieni</em></div><div><b>Nominative</b><em>lsieni</em></div></div></div><div><b>Plural Indeterminate</b><div><b>Definite</b><div><b>Benefactive</b></div><div><b>Comitative</b></div><div><b>Dative</b></div><div><b>Elative</b></div><div><b>Equative</b></div><div><b>Genitive</b></div><div><b>Inessive</b></div><div><b>Instrumental</b></div><div><b>Lative</b></div><div><b>Nominative</b></div></div><div><b>Indefinite</b><div><b>Benefactive</b></div><div><b>Comitative</b></div><div><b>Dative</b></div><div><b>Elative</b></div><div><b>Equative</b></div><div><b>Genitive</b></div><div><b>Inessive</b></div><div><b>Instrumental</b></div><div><b>Lative</b></div><div><b>Nominative</b></div></div></div></div><div><b>g</b><em>Masc</em></div><hr/><div><b>s</b><div><b>Singular Singulative</b><div><b>Definite</b><div><b>Benefactive</b><em>għas-sinna</em></div><div><b>Comitative</b><em>mas-sinna</em></div><div><b>Dative</b><em>lis-sinna</em></div><div><b>Elative</b><em>mis-sinna</em></div><div><b>Equative</b><em>bħas-sinna</em></div><div><b>Genitive</b><em>tas-sinna</em></div><div><b>Inessive</b><em>fis-sinna</em></div><div><b>Instrumental</b><em>bis-sinna</em></div><div><b>Lative</b><em>sas-sinna</em></div><div><b>Nominative</b><em>is-sinna</em></div></div><div><b>Indefinite</b><div><b>Benefactive</b><em>għal sinna</em></div><div><b>Comitative</b><em>ma' sinna</em></div><div><b>Dative</b><em>lil sinna</em></div><div><b>Elative</b><em>minn sinna</em></div><div><b>Equative</b><em>bħal sinna</em></div><div><b>Genitive</b><em>ta' sinna</em></div><div><b>Inessive</b><em>f'sinna</em></div><div><b>Instrumental</b><em>b'sinna</em></div><div><b>Lative</b><em>sa sinna</em></div><div><b>Nominative</b><em>sinna</em></div></div></div><div><b>Singular Collective</b><div><b>Definite</b><div><b>Benefactive</b></div><div><b>Comitative</b></div><div><b>Dative</b></div><div><b>Elative</b></div><div><b>Equative</b></div><div><b>Genitive</b></div><div><b>Inessive</b></div><div><b>Instrumental</b></div><div><b>Lative</b></div><div><b>Nominative</b></div></div><div><b>Indefinite</b><div><b>Benefactive</b></div><div><b>Comitative</b></div><div><b>Dative</b></div><div><b>Elative</b></div><div><b>Equative</b></div><div><b>Genitive</b></div><div><b>Inessive</b></div><div><b>Instrumental</b></div><div><b>Lative</b></div><div><b>Nominative</b></div></div></div><div><b>Dual</b><div><b>Definite</b><div><b>Benefactive</b></div><div><b>Comitative</b></div><div><b>Dative</b></div><div><b>Elative</b></div><div><b>Equative</b></div><div><b>Genitive</b></div><div><b>Inessive</b></div><div><b>Instrumental</b></div><div><b>Lative</b></div><div><b>Nominative</b></div></div><div><b>Indefinite</b><div><b>Benefactive</b></div><div><b>Comitative</b></div><div><b>Dative</b></div><div><b>Elative</b></div><div><b>Equative</b></div><div><b>Genitive</b></div><div><b>Inessive</b></div><div><b>Instrumental</b></div><div><b>Lative</b></div><div><b>Nominative</b></div></div></div><div><b>Plural Determinate</b><div><b>Definite</b><div><b>Benefactive</b><em>għas-sinniet</em></div><div><b>Comitative</b><em>mas-sinniet</em></div><div><b>Dative</b><em>lis-sinniet</em></div><div><b>Elative</b><em>mis-sinniet</em></div><div><b>Equative</b><em>bħas-sinniet</em></div><div><b>Genitive</b><em>tas-sinniet</em></div><div><b>Inessive</b><em>fis-sinniet</em></div><div><b>Instrumental</b><em>bis-sinniet</em></div><div><b>Lative</b><em>sas-sinniet</em></div><div><b>Nominative</b><em>is-sinniet</em></div></div><div><b>Indefinite</b><div><b>Benefactive</b><em>għal sinniet</em></div><div><b>Comitative</b><em>ma' sinniet</em></div><div><b>Dative</b><em>lil sinniet</em></div><div><b>Elative</b><em>minn sinniet</em></div><div><b>Equative</b><em>bħal sinniet</em></div><div><b>Genitive</b><em>ta' sinniet</em></div><div><b>Inessive</b><em>f'sinniet</em></div><div><b>Instrumental</b><em>b'sinniet</em></div><div><b>Lative</b><em>sa sinniet</em></div><div><b>Nominative</b><em>sinniet</em></div></div></div><div><b>Plural Indeterminate</b><div><b>Definite</b><div><b>Benefactive</b></div><div><b>Comitative</b></div><div><b>Dative</b></div><div><b>Elative</b></div><div><b>Equative</b></div><div><b>Genitive</b></div><div><b>Inessive</b></div><div><b>Instrumental</b></div><div><b>Lative</b></div><div><b>Nominative</b></div></div><div><b>Indefinite</b><div><b>Benefactive</b></div><div><b>Comitative</b></div><div><b>Dative</b></div><div><b>Elative</b></div><div><b>Equative</b></div><div><b>Genitive</b></div><div><b>Inessive</b></div><div><b>Instrumental</b></div><div><b>Lative</b></div><div><b>Nominative</b></div></div></div></div><div><b>g</b><em>Fem</em></div><hr/><div><b>s</b><div><b>Singular Singulative</b><div><b>Definite</b><div><b>Benefactive</b><em>għall-ferrovija</em></div><div><b>Comitative</b><em>mal-ferrovija</em></div><div><b>Dative</b><em>lill-ferrovija</em></div><div><b>Elative</b><em>mill-ferrovija</em></div><div><b>Equative</b><em>bħall-ferrovija</em></div><div><b>Genitive</b><em>tal-ferrovija</em></div><div><b>Inessive</b><em>fil-ferrovija</em></div><div><b>Instrumental</b><em>bil-ferrovija</em></div><div><b>Lative</b><em>sal-ferrovija</em></div><div><b>Nominative</b><em>il-ferrovija</em></div></div><div><b>Indefinite</b><div><b>Benefactive</b><em>għal ferrovija</em></div><div><b>Comitative</b><em>ma' ferrovija</em></div><div><b>Dative</b><em>lil ferrovija</em></div><div><b>Elative</b><em>minn ferrovija</em></div><div><b>Equative</b><em>bħal ferrovija</em></div><div><b>Genitive</b><em>ta' ferrovija</em></div><div><b>Inessive</b><em>fi ferrovija</em></div><div><b>Instrumental</b><em>b'ferrovija</em></div><div><b>Lative</b><em>sa ferrovija</em></div><div><b>Nominative</b><em>ferrovija</em></div></div></div><div><b>Singular Collective</b><div><b>Definite</b><div><b>Benefactive</b></div><div><b>Comitative</b></div><div><b>Dative</b></div><div><b>Elative</b></div><div><b>Equative</b></div><div><b>Genitive</b></div><div><b>Inessive</b></div><div><b>Instrumental</b></div><div><b>Lative</b></div><div><b>Nominative</b></div></div><div><b>Indefinite</b><div><b>Benefactive</b></div><div><b>Comitative</b></div><div><b>Dative</b></div><div><b>Elative</b></div><div><b>Equative</b></div><div><b>Genitive</b></div><div><b>Inessive</b></div><div><b>Instrumental</b></div><div><b>Lative</b></div><div><b>Nominative</b></div></div></div><div><b>Dual</b><div><b>Definite</b><div><b>Benefactive</b></div><div><b>Comitative</b></div><div><b>Dative</b></div><div><b>Elative</b></div><div><b>Equative</b></div><div><b>Genitive</b></div><div><b>Inessive</b></div><div><b>Instrumental</b></div><div><b>Lative</b></div><div><b>Nominative</b></div></div><div><b>Indefinite</b><div><b>Benefactive</b></div><div><b>Comitative</b></div><div><b>Dative</b></div><div><b>Elative</b></div><div><b>Equative</b></div><div><b>Genitive</b></div><div><b>Inessive</b></div><div><b>Instrumental</b></div><div><b>Lative</b></div><div><b>Nominative</b></div></div></div><div><b>Plural Determinate</b><div><b>Definite</b><div><b>Benefactive</b><em>għall-ferroviji</em></div><div><b>Comitative</b><em>mal-ferroviji</em></div><div><b>Dative</b><em>lill-ferroviji</em></div><div><b>Elative</b><em>mill-ferroviji</em></div><div><b>Equative</b><em>bħall-ferroviji</em></div><div><b>Genitive</b><em>tal-ferroviji</em></div><div><b>Inessive</b><em>fil-ferroviji</em></div><div><b>Instrumental</b><em>bil-ferroviji</em></div><div><b>Lative</b><em>sal-ferroviji</em></div><div><b>Nominative</b><em>il-ferroviji</em></div></div><div><b>Indefinite</b><div><b>Benefactive</b><em>għal ferroviji</em></div><div><b>Comitative</b><em>ma' ferroviji</em></div><div><b>Dative</b><em>lil ferroviji</em></div><div><b>Elative</b><em>minn ferroviji</em></div><div><b>Equative</b><em>bħal ferroviji</em></div><div><b>Genitive</b><em>ta' ferroviji</em></div><div><b>Inessive</b><em>fi ferroviji</em></div><div><b>Instrumental</b><em>b'ferroviji</em></div><div><b>Lative</b><em>sa ferroviji</em></div><div><b>Nominative</b><em>ferroviji</em></div></div></div><div><b>Plural Indeterminate</b><div><b>Definite</b><div><b>Benefactive</b></div><div><b>Comitative</b></div><div><b>Dative</b></div><div><b>Elative</b></div><div><b>Equative</b></div><div><b>Genitive</b></div><div><b>Inessive</b></div><div><b>Instrumental</b></div><div><b>Lative</b></div><div><b>Nominative</b></div></div><div><b>Indefinite</b><div><b>Benefactive</b></div><div><b>Comitative</b></div><div><b>Dative</b></div><div><b>Elative</b></div><div><b>Equative</b></div><div><b>Genitive</b></div><div><b>Inessive</b></div><div><b>Instrumental</b></div><div><b>Lative</b></div><div><b>Nominative</b></div></div></div></div><div><b>g</b><em>Fem</em></div><hr/><div><b>s</b><div><b>Singular Singulative</b><div><b>Definite</b><div><b>Benefactive</b><em>għas-siġra</em></div><div><b>Comitative</b><em>mas-siġra</em></div><div><b>Dative</b><em>lis-siġra</em></div><div><b>Elative</b><em>mis-siġra</em></div><div><b>Equative</b><em>bħas-siġra</em></div><div><b>Genitive</b><em>tas-siġra</em></div><div><b>Inessive</b><em>fis-siġra</em></div><div><b>Instrumental</b><em>bis-siġra</em></div><div><b>Lative</b><em>sas-siġra</em></div><div><b>Nominative</b><em>is-siġra</em></div></div><div><b>Indefinite</b><div><b>Benefactive</b><em>għal siġra</em></div><div><b>Comitative</b><em>ma' siġra</em></div><div><b>Dative</b><em>lil siġra</em></div><div><b>Elative</b><em>minn siġra</em></div><div><b>Equative</b><em>bħal siġra</em></div><div><b>Genitive</b><em>ta' siġra</em></div><div><b>Inessive</b><em>f'siġra</em></div><div><b>Instrumental</b><em>b'siġra</em></div><div><b>Lative</b><em>sa siġra</em></div><div><b>Nominative</b><em>siġra</em></div></div></div><div><b>Singular Collective</b><div><b>Definite</b><div><b>Benefactive</b></div><div><b>Comitative</b></div><div><b>Dative</b></div><div><b>Elative</b></div><div><b>Equative</b></div><div><b>Genitive</b></div><div><b>Inessive</b></div><div><b>Instrumental</b></div><div><b>Lative</b></div><div><b>Nominative</b></div></div><div><b>Indefinite</b><div><b>Benefactive</b></div><div><b>Comitative</b></div><div><b>Dative</b></div><div><b>Elative</b></div><div><b>Equative</b></div><div><b>Genitive</b></div><div><b>Inessive</b></div><div><b>Instrumental</b></div><div><b>Lative</b></div><div><b>Nominative</b></div></div></div><div><b>Dual</b><div><b>Definite</b><div><b>Benefactive</b></div><div><b>Comitative</b></div><div><b>Dative</b></div><div><b>Elative</b></div><div><b>Equative</b></div><div><b>Genitive</b></div><div><b>Inessive</b></div><div><b>Instrumental</b></div><div><b>Lative</b></div><div><b>Nominative</b></div></div><div><b>Indefinite</b><div><b>Benefactive</b></div><div><b>Comitative</b></div><div><b>Dative</b></div><div><b>Elative</b></div><div><b>Equative</b></div><div><b>Genitive</b></div><div><b>Inessive</b></div><div><b>Instrumental</b></div><div><b>Lative</b></div><div><b>Nominative</b></div></div></div><div><b>Plural Determinate</b><div><b>Definite</b><div><b>Benefactive</b><em>għas-siġri</em></div><div><b>Comitative</b><em>mas-siġri</em></div><div><b>Dative</b><em>lis-siġri</em></div><div><b>Elative</b><em>mis-siġri</em></div><div><b>Equative</b><em>bħas-siġri</em></div><div><b>Genitive</b><em>tas-siġri</em></div><div><b>Inessive</b><em>fis-siġri</em></div><div><b>Instrumental</b><em>bis-siġri</em></div><div><b>Lative</b><em>sas-siġri</em></div><div><b>Nominative</b><em>is-siġri</em></div></div><div><b>Indefinite</b><div><b>Benefactive</b><em>għal siġri</em></div><div><b>Comitative</b><em>ma' siġri</em></div><div><b>Dative</b><em>lil siġri</em></div><div><b>Elative</b><em>minn siġri</em></div><div><b>Equative</b><em>bħal siġri</em></div><div><b>Genitive</b><em>ta' siġri</em></div><div><b>Inessive</b><em>f'siġri</em></div><div><b>Instrumental</b><em>b'siġri</em></div><div><b>Lative</b><em>sa siġri</em></div><div><b>Nominative</b><em>siġri</em></div></div></div><div><b>Plural Indeterminate</b><div><b>Definite</b><div><b>Benefactive</b></div><div><b>Comitative</b></div><div><b>Dative</b></div><div><b>Elative</b></div><div><b>Equative</b></div><div><b>Genitive</b></div><div><b>Inessive</b></div><div><b>Instrumental</b></div><div><b>Lative</b></div><div><b>Nominative</b></div></div><div><b>Indefinite</b><div><b>Benefactive</b></div><div><b>Comitative</b></div><div><b>Dative</b></div><div><b>Elative</b></div><div><b>Equative</b></div><div><b>Genitive</b></div><div><b>Inessive</b></div><div><b>Instrumental</b></div><div><b>Lative</b></div><div><b>Nominative</b></div></div></div></div><div><b>g</b><em>Fem</em></div><hr/><div><b>s</b><div><b>Singular Singulative</b><div><b>Definite</b><div><b>Benefactive</b><em>għall-università</em></div><div><b>Comitative</b><em>mal-università</em></div><div><b>Dative</b><em>lill-università</em></div><div><b>Elative</b><em>mill-università</em></div><div><b>Equative</b><em>bħall-università</em></div><div><b>Genitive</b><em>tal-università</em></div><div><b>Inessive</b><em>fl-università</em></div><div><b>Instrumental</b><em>bl-università</em></div><div><b>Lative</b><em>sal-università</em></div><div><b>Nominative</b><em>il-università</em></div></div><div><b>Indefinite</b><div><b>Benefactive</b><em>għal università</em></div><div><b>Comitative</b><em>m'università</em></div><div><b>Dative</b><em>lil università</em></div><div><b>Elative</b><em>minn università</em></div><div><b>Equative</b><em>bħal università</em></div><div><b>Genitive</b><em>t'università</em></div><div><b>Inessive</b><em>f'università</em></div><div><b>Instrumental</b><em>b'università</em></div><div><b>Lative</b><em>s'università</em></div><div><b>Nominative</b><em>università</em></div></div></div><div><b>Singular Collective</b><div><b>Definite</b><div><b>Benefactive</b></div><div><b>Comitative</b></div><div><b>Dative</b></div><div><b>Elative</b></div><div><b>Equative</b></div><div><b>Genitive</b></div><div><b>Inessive</b></div><div><b>Instrumental</b></div><div><b>Lative</b></div><div><b>Nominative</b></div></div><div><b>Indefinite</b><div><b>Benefactive</b></div><div><b>Comitative</b></div><div><b>Dative</b></div><div><b>Elative</b></div><div><b>Equative</b></div><div><b>Genitive</b></div><div><b>Inessive</b></div><div><b>Instrumental</b></div><div><b>Lative</b></div><div><b>Nominative</b></div></div></div><div><b>Dual</b><div><b>Definite</b><div><b>Benefactive</b></div><div><b>Comitative</b></div><div><b>Dative</b></div><div><b>Elative</b></div><div><b>Equative</b></div><div><b>Genitive</b></div><div><b>Inessive</b></div><div><b>Instrumental</b></div><div><b>Lative</b></div><div><b>Nominative</b></div></div><div><b>Indefinite</b><div><b>Benefactive</b></div><div><b>Comitative</b></div><div><b>Dative</b></div><div><b>Elative</b></div><div><b>Equative</b></div><div><b>Genitive</b></div><div><b>Inessive</b></div><div><b>Instrumental</b></div><div><b>Lative</b></div><div><b>Nominative</b></div></div></div><div><b>Plural Determinate</b><div><b>Definite</b><div><b>Benefactive</b><em>għall-universitài</em></div><div><b>Comitative</b><em>mal-universitài</em></div><div><b>Dative</b><em>lill-universitài</em></div><div><b>Elative</b><em>mill-universitài</em></div><div><b>Equative</b><em>bħall-universitài</em></div><div><b>Genitive</b><em>tal-universitài</em></div><div><b>Inessive</b><em>fl-universitài</em></div><div><b>Instrumental</b><em>bl-universitài</em></div><div><b>Lative</b><em>sal-universitài</em></div><div><b>Nominative</b><em>il-universitài</em></div></div><div><b>Indefinite</b><div><b>Benefactive</b><em>għal universitài</em></div><div><b>Comitative</b><em>m'universitài</em></div><div><b>Dative</b><em>lil universitài</em></div><div><b>Elative</b><em>minn universitài</em></div><div><b>Equative</b><em>bħal universitài</em></div><div><b>Genitive</b><em>t'universitài</em></div><div><b>Inessive</b><em>f'universitài</em></div><div><b>Instrumental</b><em>b'universitài</em></div><div><b>Lative</b><em>s'universitài</em></div><div><b>Nominative</b><em>universitài</em></div></div></div><div><b>Plural Indeterminate</b><div><b>Definite</b><div><b>Benefactive</b></div><div><b>Comitative</b></div><div><b>Dative</b></div><div><b>Elative</b></div><div><b>Equative</b></div><div><b>Genitive</b></div><div><b>Inessive</b></div><div><b>Instrumental</b></div><div><b>Lative</b></div><div><b>Nominative</b></div></div><div><b>Indefinite</b><div><b>Benefactive</b></div><div><b>Comitative</b></div><div><b>Dative</b></div><div><b>Elative</b></div><div><b>Equative</b></div><div><b>Genitive</b></div><div><b>Inessive</b></div><div><b>Instrumental</b></div><div><b>Lative</b></div><div><b>Nominative</b></div></div></div></div><div><b>g</b><em>Fem</em></div><hr/><div><b>s</b><div><b>Singular Singulative</b><div><b>Definite</b><div><b>Benefactive</b><em>għar-raħal</em></div><div><b>Comitative</b><em>mar-raħal</em></div><div><b>Dative</b><em>lir-raħal</em></div><div><b>Elative</b><em>mir-raħal</em></div><div><b>Equative</b><em>bħar-raħal</em></div><div><b>Genitive</b><em>tar-raħal</em></div><div><b>Inessive</b><em>fir-raħal</em></div><div><b>Instrumental</b><em>bir-raħal</em></div><div><b>Lative</b><em>sar-raħal</em></div><div><b>Nominative</b><em>ir-raħal</em></div></div><div><b>Indefinite</b><div><b>Benefactive</b><em>għal raħal</em></div><div><b>Comitative</b><em>ma' raħal</em></div><div><b>Dative</b><em>lil raħal</em></div><div><b>Elative</b><em>minn raħal</em></div><div><b>Equative</b><em>bħal raħal</em></div><div><b>Genitive</b><em>ta' raħal</em></div><div><b>Inessive</b><em>f'raħal</em></div><div><b>Instrumental</b><em>b'raħal</em></div><div><b>Lative</b><em>sa raħal</em></div><div><b>Nominative</b><em>raħal</em></div></div></div><div><b>Singular Collective</b><div><b>Definite</b><div><b>Benefactive</b></div><div><b>Comitative</b></div><div><b>Dative</b></div><div><b>Elative</b></div><div><b>Equative</b></div><div><b>Genitive</b></div><div><b>Inessive</b></div><div><b>Instrumental</b></div><div><b>Lative</b></div><div><b>Nominative</b></div></div><div><b>Indefinite</b><div><b>Benefactive</b></div><div><b>Comitative</b></div><div><b>Dative</b></div><div><b>Elative</b></div><div><b>Equative</b></div><div><b>Genitive</b></div><div><b>Inessive</b></div><div><b>Instrumental</b></div><div><b>Lative</b></div><div><b>Nominative</b></div></div></div><div><b>Dual</b><div><b>Definite</b><div><b>Benefactive</b></div><div><b>Comitative</b></div><div><b>Dative</b></div><div><b>Elative</b></div><div><b>Equative</b></div><div><b>Genitive</b></div><div><b>Inessive</b></div><div><b>Instrumental</b></div><div><b>Lative</b></div><div><b>Nominative</b></div></div><div><b>Indefinite</b><div><b>Benefactive</b></div><div><b>Comitative</b></div><div><b>Dative</b></div><div><b>Elative</b></div><div><b>Equative</b></div><div><b>Genitive</b></div><div><b>Inessive</b></div><div><b>Instrumental</b></div><div><b>Lative</b></div><div><b>Nominative</b></div></div></div><div><b>Plural Determinate</b><div><b>Definite</b><div><b>Benefactive</b><em>għar-raħali</em></div><div><b>Comitative</b><em>mar-raħali</em></div><div><b>Dative</b><em>lir-raħali</em></div><div><b>Elative</b><em>mir-raħali</em></div><div><b>Equative</b><em>bħar-raħali</em></div><div><b>Genitive</b><em>tar-raħali</em></div><div><b>Inessive</b><em>fir-raħali</em></div><div><b>Instrumental</b><em>bir-raħali</em></div><div><b>Lative</b><em>sar-raħali</em></div><div><b>Nominative</b><em>ir-raħali</em></div></div><div><b>Indefinite</b><div><b>Benefactive</b><em>għal raħali</em></div><div><b>Comitative</b><em>ma' raħali</em></div><div><b>Dative</b><em>lil raħali</em></div><div><b>Elative</b><em>minn raħali</em></div><div><b>Equative</b><em>bħal raħali</em></div><div><b>Genitive</b><em>ta' raħali</em></div><div><b>Inessive</b><em>f'raħali</em></div><div><b>Instrumental</b><em>b'raħali</em></div><div><b>Lative</b><em>sa raħali</em></div><div><b>Nominative</b><em>raħali</em></div></div></div><div><b>Plural Indeterminate</b><div><b>Definite</b><div><b>Benefactive</b></div><div><b>Comitative</b></div><div><b>Dative</b></div><div><b>Elative</b></div><div><b>Equative</b></div><div><b>Genitive</b></div><div><b>Inessive</b></div><div><b>Instrumental</b></div><div><b>Lative</b></div><div><b>Nominative</b></div></div><div><b>Indefinite</b><div><b>Benefactive</b></div><div><b>Comitative</b></div><div><b>Dative</b></div><div><b>Elative</b></div><div><b>Equative</b></div><div><b>Genitive</b></div><div><b>Inessive</b></div><div><b>Instrumental</b></div><div><b>Lative</b></div><div><b>Nominative</b></div></div></div></div><div><b>g</b><em>Masc</em></div><hr/><div><b>s</b><div><b>Singular Singulative</b><div><b>Definite</b><div><b>Benefactive</b><em>għall-gwerra</em></div><div><b>Comitative</b><em>mal-gwerra</em></div><div><b>Dative</b><em>lill-gwerra</em></div><div><b>Elative</b><em>mill-gwerra</em></div><div><b>Equative</b><em>bħall-gwerra</em></div><div><b>Genitive</b><em>tal-gwerra</em></div><div><b>Inessive</b><em>fil-gwerra</em></div><div><b>Instrumental</b><em>bil-gwerra</em></div><div><b>Lative</b><em>sal-gwerra</em></div><div><b>Nominative</b><em>il-gwerra</em></div></div><div><b>Indefinite</b><div><b>Benefactive</b><em>għal gwerra</em></div><div><b>Comitative</b><em>ma' gwerra</em></div><div><b>Dative</b><em>lil gwerra</em></div><div><b>Elative</b><em>minn gwerra</em></div><div><b>Equative</b><em>bħal gwerra</em></div><div><b>Genitive</b><em>ta' gwerra</em></div><div><b>Inessive</b><em>fi gwerra</em></div><div><b>Instrumental</b><em>bi gwerra</em></div><div><b>Lative</b><em>sa gwerra</em></div><div><b>Nominative</b><em>gwerra</em></div></div></div><div><b>Singular Collective</b><div><b>Definite</b><div><b>Benefactive</b></div><div><b>Comitative</b></div><div><b>Dative</b></div><div><b>Elative</b></div><div><b>Equative</b></div><div><b>Genitive</b></div><div><b>Inessive</b></div><div><b>Instrumental</b></div><div><b>Lative</b></div><div><b>Nominative</b></div></div><div><b>Indefinite</b><div><b>Benefactive</b></div><div><b>Comitative</b></div><div><b>Dative</b></div><div><b>Elative</b></div><div><b>Equative</b></div><div><b>Genitive</b></div><div><b>Inessive</b></div><div><b>Instrumental</b></div><div><b>Lative</b></div><div><b>Nominative</b></div></div></div><div><b>Dual</b><div><b>Definite</b><div><b>Benefactive</b></div><div><b>Comitative</b></div><div><b>Dative</b></div><div><b>Elative</b></div><div><b>Equative</b></div><div><b>Genitive</b></div><div><b>Inessive</b></div><div><b>Instrumental</b></div><div><b>Lative</b></div><div><b>Nominative</b></div></div><div><b>Indefinite</b><div><b>Benefactive</b></div><div><b>Comitative</b></div><div><b>Dative</b></div><div><b>Elative</b></div><div><b>Equative</b></div><div><b>Genitive</b></div><div><b>Inessive</b></div><div><b>Instrumental</b></div><div><b>Lative</b></div><div><b>Nominative</b></div></div></div><div><b>Plural Determinate</b><div><b>Definite</b><div><b>Benefactive</b><em>għall-gwerri</em></div><div><b>Comitative</b><em>mal-gwerri</em></div><div><b>Dative</b><em>lill-gwerri</em></div><div><b>Elative</b><em>mill-gwerri</em></div><div><b>Equative</b><em>bħall-gwerri</em></div><div><b>Genitive</b><em>tal-gwerri</em></div><div><b>Inessive</b><em>fil-gwerri</em></div><div><b>Instrumental</b><em>bil-gwerri</em></div><div><b>Lative</b><em>sal-gwerri</em></div><div><b>Nominative</b><em>il-gwerri</em></div></div><div><b>Indefinite</b><div><b>Benefactive</b><em>għal gwerri</em></div><div><b>Comitative</b><em>ma' gwerri</em></div><div><b>Dative</b><em>lil gwerri</em></div><div><b>Elative</b><em>minn gwerri</em></div><div><b>Equative</b><em>bħal gwerri</em></div><div><b>Genitive</b><em>ta' gwerri</em></div><div><b>Inessive</b><em>fi gwerri</em></div><div><b>Instrumental</b><em>bi gwerri</em></div><div><b>Lative</b><em>sa gwerri</em></div><div><b>Nominative</b><em>gwerri</em></div></div></div><div><b>Plural Indeterminate</b><div><b>Definite</b><div><b>Benefactive</b></div><div><b>Comitative</b></div><div><b>Dative</b></div><div><b>Elative</b></div><div><b>Equative</b></div><div><b>Genitive</b></div><div><b>Inessive</b></div><div><b>Instrumental</b></div><div><b>Lative</b></div><div><b>Nominative</b></div></div><div><b>Indefinite</b><div><b>Benefactive</b></div><div><b>Comitative</b></div><div><b>Dative</b></div><div><b>Elative</b></div><div><b>Equative</b></div><div><b>Genitive</b></div><div><b>Inessive</b></div><div><b>Instrumental</b></div><div><b>Lative</b></div><div><b>Nominative</b></div></div></div></div><div><b>g</b><em>Fem</em></div><hr/><div><b>s</b><div><b>Singular Singulative</b><div><b>Definite</b><div><b>Benefactive</b><em>għall-ilma</em></div><div><b>Comitative</b><em>mal-ilma</em></div><div><b>Dative</b><em>lill-ilma</em></div><div><b>Elative</b><em>mill-ilma</em></div><div><b>Equative</b><em>bħall-ilma</em></div><div><b>Genitive</b><em>tal-ilma</em></div><div><b>Inessive</b><em>fl-ilma</em></div><div><b>Instrumental</b><em>bl-ilma</em></div><div><b>Lative</b><em>sal-ilma</em></div><div><b>Nominative</b><em>il-ilma</em></div></div><div><b>Indefinite</b><div><b>Benefactive</b><em>għal ilma</em></div><div><b>Comitative</b><em>m'ilma</em></div><div><b>Dative</b><em>lil ilma</em></div><div><b>Elative</b><em>minn ilma</em></div><div><b>Equative</b><em>bħal ilma</em></div><div><b>Genitive</b><em>t'ilma</em></div><div><b>Inessive</b><em>f'ilma</em></div><div><b>Instrumental</b><em>b'ilma</em></div><div><b>Lative</b><em>s'ilma</em></div><div><b>Nominative</b><em>ilma</em></div></div></div><div><b>Singular Collective</b><div><b>Definite</b><div><b>Benefactive</b></div><div><b>Comitative</b></div><div><b>Dative</b></div><div><b>Elative</b></div><div><b>Equative</b></div><div><b>Genitive</b></div><div><b>Inessive</b></div><div><b>Instrumental</b></div><div><b>Lative</b></div><div><b>Nominative</b></div></div><div><b>Indefinite</b><div><b>Benefactive</b></div><div><b>Comitative</b></div><div><b>Dative</b></div><div><b>Elative</b></div><div><b>Equative</b></div><div><b>Genitive</b></div><div><b>Inessive</b></div><div><b>Instrumental</b></div><div><b>Lative</b></div><div><b>Nominative</b></div></div></div><div><b>Dual</b><div><b>Definite</b><div><b>Benefactive</b></div><div><b>Comitative</b></div><div><b>Dative</b></div><div><b>Elative</b></div><div><b>Equative</b></div><div><b>Genitive</b></div><div><b>Inessive</b></div><div><b>Instrumental</b></div><div><b>Lative</b></div><div><b>Nominative</b></div></div><div><b>Indefinite</b><div><b>Benefactive</b></div><div><b>Comitative</b></div><div><b>Dative</b></div><div><b>Elative</b></div><div><b>Equative</b></div><div><b>Genitive</b></div><div><b>Inessive</b></div><div><b>Instrumental</b></div><div><b>Lative</b></div><div><b>Nominative</b></div></div></div><div><b>Plural Determinate</b><div><b>Definite</b><div><b>Benefactive</b><em>għall-ilmi</em></div><div><b>Comitative</b><em>mal-ilmi</em></div><div><b>Dative</b><em>lill-ilmi</em></div><div><b>Elative</b><em>mill-ilmi</em></div><div><b>Equative</b><em>bħall-ilmi</em></div><div><b>Genitive</b><em>tal-ilmi</em></div><div><b>Inessive</b><em>fl-ilmi</em></div><div><b>Instrumental</b><em>bl-ilmi</em></div><div><b>Lative</b><em>sal-ilmi</em></div><div><b>Nominative</b><em>il-ilmi</em></div></div><div><b>Indefinite</b><div><b>Benefactive</b><em>għal ilmi</em></div><div><b>Comitative</b><em>m'ilmi</em></div><div><b>Dative</b><em>lil ilmi</em></div><div><b>Elative</b><em>minn ilmi</em></div><div><b>Equative</b><em>bħal ilmi</em></div><div><b>Genitive</b><em>t'ilmi</em></div><div><b>Inessive</b><em>f'ilmi</em></div><div><b>Instrumental</b><em>b'ilmi</em></div><div><b>Lative</b><em>s'ilmi</em></div><div><b>Nominative</b><em>ilmi</em></div></div></div><div><b>Plural Indeterminate</b><div><b>Definite</b><div><b>Benefactive</b></div><div><b>Comitative</b></div><div><b>Dative</b></div><div><b>Elative</b></div><div><b>Equative</b></div><div><b>Genitive</b></div><div><b>Inessive</b></div><div><b>Instrumental</b></div><div><b>Lative</b></div><div><b>Nominative</b></div></div><div><b>Indefinite</b><div><b>Benefactive</b></div><div><b>Comitative</b></div><div><b>Dative</b></div><div><b>Elative</b></div><div><b>Equative</b></div><div><b>Genitive</b></div><div><b>Inessive</b></div><div><b>Instrumental</b></div><div><b>Lative</b></div><div><b>Nominative</b></div></div></div></div><div><b>g</b><em>Fem</em></div><hr/><div><b>s</b><div><b>Singular Singulative</b><div><b>Definite</b><div><b>Benefactive</b><em>għall-mara</em></div><div><b>Comitative</b><em>mal-mara</em></div><div><b>Dative</b><em>lill-mara</em></div><div><b>Elative</b><em>mill-mara</em></div><div><b>Equative</b><em>bħall-mara</em></div><div><b>Genitive</b><em>tal-mara</em></div><div><b>Inessive</b><em>fil-mara</em></div><div><b>Instrumental</b><em>bil-mara</em></div><div><b>Lative</b><em>sal-mara</em></div><div><b>Nominative</b><em>il-mara</em></div></div><div><b>Indefinite</b><div><b>Benefactive</b><em>għal mara</em></div><div><b>Comitative</b><em>ma' mara</em></div><div><b>Dative</b><em>lil mara</em></div><div><b>Elative</b><em>minn mara</em></div><div><b>Equative</b><em>bħal mara</em></div><div><b>Genitive</b><em>ta' mara</em></div><div><b>Inessive</b><em>f'mara</em></div><div><b>Instrumental</b><em>b'mara</em></div><div><b>Lative</b><em>sa mara</em></div><div><b>Nominative</b><em>mara</em></div></div></div><div><b>Singular Collective</b><div><b>Definite</b><div><b>Benefactive</b></div><div><b>Comitative</b></div><div><b>Dative</b></div><div><b>Elative</b></div><div><b>Equative</b></div><div><b>Genitive</b></div><div><b>Inessive</b></div><div><b>Instrumental</b></div><div><b>Lative</b></div><div><b>Nominative</b></div></div><div><b>Indefinite</b><div><b>Benefactive</b></div><div><b>Comitative</b></div><div><b>Dative</b></div><div><b>Elative</b></div><div><b>Equative</b></div><div><b>Genitive</b></div><div><b>Inessive</b></div><div><b>Instrumental</b></div><div><b>Lative</b></div><div><b>Nominative</b></div></div></div><div><b>Dual</b><div><b>Definite</b><div><b>Benefactive</b></div><div><b>Comitative</b></div><div><b>Dative</b></div><div><b>Elative</b></div><div><b>Equative</b></div><div><b>Genitive</b></div><div><b>Inessive</b></div><div><b>Instrumental</b></div><div><b>Lative</b></div><div><b>Nominative</b></div></div><div><b>Indefinite</b><div><b>Benefactive</b></div><div><b>Comitative</b></div><div><b>Dative</b></div><div><b>Elative</b></div><div><b>Equative</b></div><div><b>Genitive</b></div><div><b>Inessive</b></div><div><b>Instrumental</b></div><div><b>Lative</b></div><div><b>Nominative</b></div></div></div><div><b>Plural Determinate</b><div><b>Definite</b><div><b>Benefactive</b><em>għall-mari</em></div><div><b>Comitative</b><em>mal-mari</em></div><div><b>Dative</b><em>lill-mari</em></div><div><b>Elative</b><em>mill-mari</em></div><div><b>Equative</b><em>bħall-mari</em></div><div><b>Genitive</b><em>tal-mari</em></div><div><b>Inessive</b><em>fil-mari</em></div><div><b>Instrumental</b><em>bil-mari</em></div><div><b>Lative</b><em>sal-mari</em></div><div><b>Nominative</b><em>il-mari</em></div></div><div><b>Indefinite</b><div><b>Benefactive</b><em>għal mari</em></div><div><b>Comitative</b><em>ma' mari</em></div><div><b>Dative</b><em>lil mari</em></div><div><b>Elative</b><em>minn mari</em></div><div><b>Equative</b><em>bħal mari</em></div><div><b>Genitive</b><em>ta' mari</em></div><div><b>Inessive</b><em>f'mari</em></div><div><b>Instrumental</b><em>b'mari</em></div><div><b>Lative</b><em>sa mari</em></div><div><b>Nominative</b><em>mari</em></div></div></div><div><b>Plural Indeterminate</b><div><b>Definite</b><div><b>Benefactive</b></div><div><b>Comitative</b></div><div><b>Dative</b></div><div><b>Elative</b></div><div><b>Equative</b></div><div><b>Genitive</b></div><div><b>Inessive</b></div><div><b>Instrumental</b></div><div><b>Lative</b></div><div><b>Nominative</b></div></div><div><b>Indefinite</b><div><b>Benefactive</b></div><div><b>Comitative</b></div><div><b>Dative</b></div><div><b>Elative</b></div><div><b>Equative</b></div><div><b>Genitive</b></div><div><b>Inessive</b></div><div><b>Instrumental</b></div><div><b>Lative</b></div><div><b>Nominative</b></div></div></div></div><div><b>g</b><em>Fem</em></div><hr/><div><b>s</b><div><b>Singular Singulative</b><div><b>Definite</b><div><b>Benefactive</b><em>għar-riħ</em></div><div><b>Comitative</b><em>mar-riħ</em></div><div><b>Dative</b><em>lir-riħ</em></div><div><b>Elative</b><em>mir-riħ</em></div><div><b>Equative</b><em>bħar-riħ</em></div><div><b>Genitive</b><em>tar-riħ</em></div><div><b>Inessive</b><em>fir-riħ</em></div><div><b>Instrumental</b><em>bir-riħ</em></div><div><b>Lative</b><em>sar-riħ</em></div><div><b>Nominative</b><em>ir-riħ</em></div></div><div><b>Indefinite</b><div><b>Benefactive</b><em>għal riħ</em></div><div><b>Comitative</b><em>ma' riħ</em></div><div><b>Dative</b><em>lil riħ</em></div><div><b>Elative</b><em>minn riħ</em></div><div><b>Equative</b><em>bħal riħ</em></div><div><b>Genitive</b><em>ta' riħ</em></div><div><b>Inessive</b><em>f'riħ</em></div><div><b>Instrumental</b><em>b'riħ</em></div><div><b>Lative</b><em>sa riħ</em></div><div><b>Nominative</b><em>riħ</em></div></div></div><div><b>Singular Collective</b><div><b>Definite</b><div><b>Benefactive</b></div><div><b>Comitative</b></div><div><b>Dative</b></div><div><b>Elative</b></div><div><b>Equative</b></div><div><b>Genitive</b></div><div><b>Inessive</b></div><div><b>Instrumental</b></div><div><b>Lative</b></div><div><b>Nominative</b></div></div><div><b>Indefinite</b><div><b>Benefactive</b></div><div><b>Comitative</b></div><div><b>Dative</b></div><div><b>Elative</b></div><div><b>Equative</b></div><div><b>Genitive</b></div><div><b>Inessive</b></div><div><b>Instrumental</b></div><div><b>Lative</b></div><div><b>Nominative</b></div></div></div><div><b>Dual</b><div><b>Definite</b><div><b>Benefactive</b></div><div><b>Comitative</b></div><div><b>Dative</b></div><div><b>Elative</b></div><div><b>Equative</b></div><div><b>Genitive</b></div><div><b>Inessive</b></div><div><b>Instrumental</b></div><div><b>Lative</b></div><div><b>Nominative</b></div></div><div><b>Indefinite</b><div><b>Benefactive</b></div><div><b>Comitative</b></div><div><b>Dative</b></div><div><b>Elative</b></div><div><b>Equative</b></div><div><b>Genitive</b></div><div><b>Inessive</b></div><div><b>Instrumental</b></div><div><b>Lative</b></div><div><b>Nominative</b></div></div></div><div><b>Plural Determinate</b><div><b>Definite</b><div><b>Benefactive</b><em>għar-riħi</em></div><div><b>Comitative</b><em>mar-riħi</em></div><div><b>Dative</b><em>lir-riħi</em></div><div><b>Elative</b><em>mir-riħi</em></div><div><b>Equative</b><em>bħar-riħi</em></div><div><b>Genitive</b><em>tar-riħi</em></div><div><b>Inessive</b><em>fir-riħi</em></div><div><b>Instrumental</b><em>bir-riħi</em></div><div><b>Lative</b><em>sar-riħi</em></div><div><b>Nominative</b><em>ir-riħi</em></div></div><div><b>Indefinite</b><div><b>Benefactive</b><em>għal riħi</em></div><div><b>Comitative</b><em>ma' riħi</em></div><div><b>Dative</b><em>lil riħi</em></div><div><b>Elative</b><em>minn riħi</em></div><div><b>Equative</b><em>bħal riħi</em></div><div><b>Genitive</b><em>ta' riħi</em></div><div><b>Inessive</b><em>f'riħi</em></div><div><b>Instrumental</b><em>b'riħi</em></div><div><b>Lative</b><em>sa riħi</em></div><div><b>Nominative</b><em>riħi</em></div></div></div><div><b>Plural Indeterminate</b><div><b>Definite</b><div><b>Benefactive</b></div><div><b>Comitative</b></div><div><b>Dative</b></div><div><b>Elative</b></div><div><b>Equative</b></div><div><b>Genitive</b></div><div><b>Inessive</b></div><div><b>Instrumental</b></div><div><b>Lative</b></div><div><b>Nominative</b></div></div><div><b>Indefinite</b><div><b>Benefactive</b></div><div><b>Comitative</b></div><div><b>Dative</b></div><div><b>Elative</b></div><div><b>Equative</b></div><div><b>Genitive</b></div><div><b>Inessive</b></div><div><b>Instrumental</b></div><div><b>Lative</b></div><div><b>Nominative</b></div></div></div></div><div><b>g</b><em>Masc</em></div><hr/><div><b>s</b><div><b>Singular Singulative</b><div><b>Definite</b><div><b>Benefactive</b><em>għat-tieqa</em></div><div><b>Comitative</b><em>mat-tieqa</em></div><div><b>Dative</b><em>lit-tieqa</em></div><div><b>Elative</b><em>mit-tieqa</em></div><div><b>Equative</b><em>bħat-tieqa</em></div><div><b>Genitive</b><em>tat-tieqa</em></div><div><b>Inessive</b><em>fit-tieqa</em></div><div><b>Instrumental</b><em>bit-tieqa</em></div><div><b>Lative</b><em>sat-tieqa</em></div><div><b>Nominative</b><em>it-tieqa</em></div></div><div><b>Indefinite</b><div><b>Benefactive</b><em>għal tieqa</em></div><div><b>Comitative</b><em>ma' tieqa</em></div><div><b>Dative</b><em>lil tieqa</em></div><div><b>Elative</b><em>minn tieqa</em></div><div><b>Equative</b><em>bħal tieqa</em></div><div><b>Genitive</b><em>ta' tieqa</em></div><div><b>Inessive</b><em>f'tieqa</em></div><div><b>Instrumental</b><em>b'tieqa</em></div><div><b>Lative</b><em>sa tieqa</em></div><div><b>Nominative</b><em>tieqa</em></div></div></div><div><b>Singular Collective</b><div><b>Definite</b><div><b>Benefactive</b></div><div><b>Comitative</b></div><div><b>Dative</b></div><div><b>Elative</b></div><div><b>Equative</b></div><div><b>Genitive</b></div><div><b>Inessive</b></div><div><b>Instrumental</b></div><div><b>Lative</b></div><div><b>Nominative</b></div></div><div><b>Indefinite</b><div><b>Benefactive</b></div><div><b>Comitative</b></div><div><b>Dative</b></div><div><b>Elative</b></div><div><b>Equative</b></div><div><b>Genitive</b></div><div><b>Inessive</b></div><div><b>Instrumental</b></div><div><b>Lative</b></div><div><b>Nominative</b></div></div></div><div><b>Dual</b><div><b>Definite</b><div><b>Benefactive</b></div><div><b>Comitative</b></div><div><b>Dative</b></div><div><b>Elative</b></div><div><b>Equative</b></div><div><b>Genitive</b></div><div><b>Inessive</b></div><div><b>Instrumental</b></div><div><b>Lative</b></div><div><b>Nominative</b></div></div><div><b>Indefinite</b><div><b>Benefactive</b></div><div><b>Comitative</b></div><div><b>Dative</b></div><div><b>Elative</b></div><div><b>Equative</b></div><div><b>Genitive</b></div><div><b>Inessive</b></div><div><b>Instrumental</b></div><div><b>Lative</b></div><div><b>Nominative</b></div></div></div><div><b>Plural Determinate</b><div><b>Definite</b><div><b>Benefactive</b><em>għat-tieqi</em></div><div><b>Comitative</b><em>mat-tieqi</em></div><div><b>Dative</b><em>lit-tieqi</em></div><div><b>Elative</b><em>mit-tieqi</em></div><div><b>Equative</b><em>bħat-tieqi</em></div><div><b>Genitive</b><em>tat-tieqi</em></div><div><b>Inessive</b><em>fit-tieqi</em></div><div><b>Instrumental</b><em>bit-tieqi</em></div><div><b>Lative</b><em>sat-tieqi</em></div><div><b>Nominative</b><em>it-tieqi</em></div></div><div><b>Indefinite</b><div><b>Benefactive</b><em>għal tieqi</em></div><div><b>Comitative</b><em>ma' tieqi</em></div><div><b>Dative</b><em>lil tieqi</em></div><div><b>Elative</b><em>minn tieqi</em></div><div><b>Equative</b><em>bħal tieqi</em></div><div><b>Genitive</b><em>ta' tieqi</em></div><div><b>Inessive</b><em>f'tieqi</em></div><div><b>Instrumental</b><em>b'tieqi</em></div><div><b>Lative</b><em>sa tieqi</em></div><div><b>Nominative</b><em>tieqi</em></div></div></div><div><b>Plural Indeterminate</b><div><b>Definite</b><div><b>Benefactive</b></div><div><b>Comitative</b></div><div><b>Dative</b></div><div><b>Elative</b></div><div><b>Equative</b></div><div><b>Genitive</b></div><div><b>Inessive</b></div><div><b>Instrumental</b></div><div><b>Lative</b></div><div><b>Nominative</b></div></div><div><b>Indefinite</b><div><b>Benefactive</b></div><div><b>Comitative</b></div><div><b>Dative</b></div><div><b>Elative</b></div><div><b>Equative</b></div><div><b>Genitive</b></div><div><b>Inessive</b></div><div><b>Instrumental</b></div><div><b>Lative</b></div><div><b>Nominative</b></div></div></div></div><div><b>g</b><em>Fem</em></div><hr/><div><b>s</b><div><b>Singular Singulative</b><div><b>Definite</b><div><b>Benefactive</b><em>għall-inbid</em></div><div><b>Comitative</b><em>mal-inbid</em></div><div><b>Dative</b><em>lill-inbid</em></div><div><b>Elative</b><em>mill-inbid</em></div><div><b>Equative</b><em>bħall-inbid</em></div><div><b>Genitive</b><em>tal-inbid</em></div><div><b>Inessive</b><em>fl-inbid</em></div><div><b>Instrumental</b><em>bl-inbid</em></div><div><b>Lative</b><em>sal-inbid</em></div><div><b>Nominative</b><em>il-inbid</em></div></div><div><b>Indefinite</b><div><b>Benefactive</b><em>għal inbid</em></div><div><b>Comitative</b><em>m'inbid</em></div><div><b>Dative</b><em>lil inbid</em></div><div><b>Elative</b><em>minn inbid</em></div><div><b>Equative</b><em>bħal inbid</em></div><div><b>Genitive</b><em>t'inbid</em></div><div><b>Inessive</b><em>f'inbid</em></div><div><b>Instrumental</b><em>b'inbid</em></div><div><b>Lative</b><em>s'inbid</em></div><div><b>Nominative</b><em>inbid</em></div></div></div><div><b>Singular Collective</b><div><b>Definite</b><div><b>Benefactive</b></div><div><b>Comitative</b></div><div><b>Dative</b></div><div><b>Elative</b></div><div><b>Equative</b></div><div><b>Genitive</b></div><div><b>Inessive</b></div><div><b>Instrumental</b></div><div><b>Lative</b></div><div><b>Nominative</b></div></div><div><b>Indefinite</b><div><b>Benefactive</b></div><div><b>Comitative</b></div><div><b>Dative</b></div><div><b>Elative</b></div><div><b>Equative</b></div><div><b>Genitive</b></div><div><b>Inessive</b></div><div><b>Instrumental</b></div><div><b>Lative</b></div><div><b>Nominative</b></div></div></div><div><b>Dual</b><div><b>Definite</b><div><b>Benefactive</b></div><div><b>Comitative</b></div><div><b>Dative</b></div><div><b>Elative</b></div><div><b>Equative</b></div><div><b>Genitive</b></div><div><b>Inessive</b></div><div><b>Instrumental</b></div><div><b>Lative</b></div><div><b>Nominative</b></div></div><div><b>Indefinite</b><div><b>Benefactive</b></div><div><b>Comitative</b></div><div><b>Dative</b></div><div><b>Elative</b></div><div><b>Equative</b></div><div><b>Genitive</b></div><div><b>Inessive</b></div><div><b>Instrumental</b></div><div><b>Lative</b></div><div><b>Nominative</b></div></div></div><div><b>Plural Determinate</b><div><b>Definite</b><div><b>Benefactive</b><em>għall-inbidi</em></div><div><b>Comitative</b><em>mal-inbidi</em></div><div><b>Dative</b><em>lill-inbidi</em></div><div><b>Elative</b><em>mill-inbidi</em></div><div><b>Equative</b><em>bħall-inbidi</em></div><div><b>Genitive</b><em>tal-inbidi</em></div><div><b>Inessive</b><em>fl-inbidi</em></div><div><b>Instrumental</b><em>bl-inbidi</em></div><div><b>Lative</b><em>sal-inbidi</em></div><div><b>Nominative</b><em>il-inbidi</em></div></div><div><b>Indefinite</b><div><b>Benefactive</b><em>għal inbidi</em></div><div><b>Comitative</b><em>m'inbidi</em></div><div><b>Dative</b><em>lil inbidi</em></div><div><b>Elative</b><em>minn inbidi</em></div><div><b>Equative</b><em>bħal inbidi</em></div><div><b>Genitive</b><em>t'inbidi</em></div><div><b>Inessive</b><em>f'inbidi</em></div><div><b>Instrumental</b><em>b'inbidi</em></div><div><b>Lative</b><em>s'inbidi</em></div><div><b>Nominative</b><em>inbidi</em></div></div></div><div><b>Plural Indeterminate</b><div><b>Definite</b><div><b>Benefactive</b></div><div><b>Comitative</b></div><div><b>Dative</b></div><div><b>Elative</b></div><div><b>Equative</b></div><div><b>Genitive</b></div><div><b>Inessive</b></div><div><b>Instrumental</b></div><div><b>Lative</b></div><div><b>Nominative</b></div></div><div><b>Indefinite</b><div><b>Benefactive</b></div><div><b>Comitative</b></div><div><b>Dative</b></div><div><b>Elative</b></div><div><b>Equative</b></div><div><b>Genitive</b></div><div><b>Inessive</b></div><div><b>Instrumental</b></div><div><b>Lative</b></div><div><b>Nominative</b></div></div></div></div><div><b>g</b><em>Masc</em></div><hr/><div><b>s</b><div><b>Singular Singulative</b><div><b>Definite</b><div><b>Benefactive</b><em>għall-ġewnaħ</em></div><div><b>Comitative</b><em>mal-ġewnaħ</em></div><div><b>Dative</b><em>lill-ġewnaħ</em></div><div><b>Elative</b><em>mill-ġewnaħ</em></div><div><b>Equative</b><em>bħall-ġewnaħ</em></div><div><b>Genitive</b><em>tal-ġewnaħ</em></div><div><b>Inessive</b><em>fil-ġewnaħ</em></div><div><b>Instrumental</b><em>bil-ġewnaħ</em></div><div><b>Lative</b><em>sal-ġewnaħ</em></div><div><b>Nominative</b><em>il-ġewnaħ</em></div></div><div><b>Indefinite</b><div><b>Benefactive</b><em>għal ġewnaħ</em></div><div><b>Comitative</b><em>ma' ġewnaħ</em></div><div><b>Dative</b><em>lil ġewnaħ</em></div><div><b>Elative</b><em>minn ġewnaħ</em></div><div><b>Equative</b><em>bħal ġewnaħ</em></div><div><b>Genitive</b><em>ta' ġewnaħ</em></div><div><b>Inessive</b><em>f'ġewnaħ</em></div><div><b>Instrumental</b><em>b'ġewnaħ</em></div><div><b>Lative</b><em>sa ġewnaħ</em></div><div><b>Nominative</b><em>ġewnaħ</em></div></div></div><div><b>Singular Collective</b><div><b>Definite</b><div><b>Benefactive</b></div><div><b>Comitative</b></div><div><b>Dative</b></div><div><b>Elative</b></div><div><b>Equative</b></div><div><b>Genitive</b></div><div><b>Inessive</b></div><div><b>Instrumental</b></div><div><b>Lative</b></div><div><b>Nominative</b></div></div><div><b>Indefinite</b><div><b>Benefactive</b></div><div><b>Comitative</b></div><div><b>Dative</b></div><div><b>Elative</b></div><div><b>Equative</b></div><div><b>Genitive</b></div><div><b>Inessive</b></div><div><b>Instrumental</b></div><div><b>Lative</b></div><div><b>Nominative</b></div></div></div><div><b>Dual</b><div><b>Definite</b><div><b>Benefactive</b></div><div><b>Comitative</b></div><div><b>Dative</b></div><div><b>Elative</b></div><div><b>Equative</b></div><div><b>Genitive</b></div><div><b>Inessive</b></div><div><b>Instrumental</b></div><div><b>Lative</b></div><div><b>Nominative</b></div></div><div><b>Indefinite</b><div><b>Benefactive</b></div><div><b>Comitative</b></div><div><b>Dative</b></div><div><b>Elative</b></div><div><b>Equative</b></div><div><b>Genitive</b></div><div><b>Inessive</b></div><div><b>Instrumental</b></div><div><b>Lative</b></div><div><b>Nominative</b></div></div></div><div><b>Plural Determinate</b><div><b>Definite</b><div><b>Benefactive</b><em>għall-ġewnaħi</em></div><div><b>Comitative</b><em>mal-ġewnaħi</em></div><div><b>Dative</b><em>lill-ġewnaħi</em></div><div><b>Elative</b><em>mill-ġewnaħi</em></div><div><b>Equative</b><em>bħall-ġewnaħi</em></div><div><b>Genitive</b><em>tal-ġewnaħi</em></div><div><b>Inessive</b><em>fil-ġewnaħi</em></div><div><b>Instrumental</b><em>bil-ġewnaħi</em></div><div><b>Lative</b><em>sal-ġewnaħi</em></div><div><b>Nominative</b><em>il-ġewnaħi</em></div></div><div><b>Indefinite</b><div><b>Benefactive</b><em>għal ġewnaħi</em></div><div><b>Comitative</b><em>ma' ġewnaħi</em></div><div><b>Dative</b><em>lil ġewnaħi</em></div><div><b>Elative</b><em>minn ġewnaħi</em></div><div><b>Equative</b><em>bħal ġewnaħi</em></div><div><b>Genitive</b><em>ta' ġewnaħi</em></div><div><b>Inessive</b><em>f'ġewnaħi</em></div><div><b>Instrumental</b><em>b'ġewnaħi</em></div><div><b>Lative</b><em>sa ġewnaħi</em></div><div><b>Nominative</b><em>ġewnaħi</em></div></div></div><div><b>Plural Indeterminate</b><div><b>Definite</b><div><b>Benefactive</b></div><div><b>Comitative</b></div><div><b>Dative</b></div><div><b>Elative</b></div><div><b>Equative</b></div><div><b>Genitive</b></div><div><b>Inessive</b></div><div><b>Instrumental</b></div><div><b>Lative</b></div><div><b>Nominative</b></div></div><div><b>Indefinite</b><div><b>Benefactive</b></div><div><b>Comitative</b></div><div><b>Dative</b></div><div><b>Elative</b></div><div><b>Equative</b></div><div><b>Genitive</b></div><div><b>Inessive</b></div><div><b>Instrumental</b></div><div><b>Lative</b></div><div><b>Nominative</b></div></div></div></div><div><b>g</b><em>Masc</em></div><hr/><div><b>s</b><div><b>Singular Singulative</b><div><b>Definite</b><div><b>Benefactive</b><em>għall-mara</em></div><div><b>Comitative</b><em>mal-mara</em></div><div><b>Dative</b><em>lill-mara</em></div><div><b>Elative</b><em>mill-mara</em></div><div><b>Equative</b><em>bħall-mara</em></div><div><b>Genitive</b><em>tal-mara</em></div><div><b>Inessive</b><em>fil-mara</em></div><div><b>Instrumental</b><em>bil-mara</em></div><div><b>Lative</b><em>sal-mara</em></div><div><b>Nominative</b><em>il-mara</em></div></div><div><b>Indefinite</b><div><b>Benefactive</b><em>għal mara</em></div><div><b>Comitative</b><em>ma' mara</em></div><div><b>Dative</b><em>lil mara</em></div><div><b>Elative</b><em>minn mara</em></div><div><b>Equative</b><em>bħal mara</em></div><div><b>Genitive</b><em>ta' mara</em></div><div><b>Inessive</b><em>f'mara</em></div><div><b>Instrumental</b><em>b'mara</em></div><div><b>Lative</b><em>sa mara</em></div><div><b>Nominative</b><em>mara</em></div></div></div><div><b>Singular Collective</b><div><b>Definite</b><div><b>Benefactive</b></div><div><b>Comitative</b></div><div><b>Dative</b></div><div><b>Elative</b></div><div><b>Equative</b></div><div><b>Genitive</b></div><div><b>Inessive</b></div><div><b>Instrumental</b></div><div><b>Lative</b></div><div><b>Nominative</b></div></div><div><b>Indefinite</b><div><b>Benefactive</b></div><div><b>Comitative</b></div><div><b>Dative</b></div><div><b>Elative</b></div><div><b>Equative</b></div><div><b>Genitive</b></div><div><b>Inessive</b></div><div><b>Instrumental</b></div><div><b>Lative</b></div><div><b>Nominative</b></div></div></div><div><b>Dual</b><div><b>Definite</b><div><b>Benefactive</b></div><div><b>Comitative</b></div><div><b>Dative</b></div><div><b>Elative</b></div><div><b>Equative</b></div><div><b>Genitive</b></div><div><b>Inessive</b></div><div><b>Instrumental</b></div><div><b>Lative</b></div><div><b>Nominative</b></div></div><div><b>Indefinite</b><div><b>Benefactive</b></div><div><b>Comitative</b></div><div><b>Dative</b></div><div><b>Elative</b></div><div><b>Equative</b></div><div><b>Genitive</b></div><div><b>Inessive</b></div><div><b>Instrumental</b></div><div><b>Lative</b></div><div><b>Nominative</b></div></div></div><div><b>Plural Determinate</b><div><b>Definite</b><div><b>Benefactive</b><em>għall-mari</em></div><div><b>Comitative</b><em>mal-mari</em></div><div><b>Dative</b><em>lill-mari</em></div><div><b>Elative</b><em>mill-mari</em></div><div><b>Equative</b><em>bħall-mari</em></div><div><b>Genitive</b><em>tal-mari</em></div><div><b>Inessive</b><em>fil-mari</em></div><div><b>Instrumental</b><em>bil-mari</em></div><div><b>Lative</b><em>sal-mari</em></div><div><b>Nominative</b><em>il-mari</em></div></div><div><b>Indefinite</b><div><b>Benefactive</b><em>għal mari</em></div><div><b>Comitative</b><em>ma' mari</em></div><div><b>Dative</b><em>lil mari</em></div><div><b>Elative</b><em>minn mari</em></div><div><b>Equative</b><em>bħal mari</em></div><div><b>Genitive</b><em>ta' mari</em></div><div><b>Inessive</b><em>f'mari</em></div><div><b>Instrumental</b><em>b'mari</em></div><div><b>Lative</b><em>sa mari</em></div><div><b>Nominative</b><em>mari</em></div></div></div><div><b>Plural Indeterminate</b><div><b>Definite</b><div><b>Benefactive</b></div><div><b>Comitative</b></div><div><b>Dative</b></div><div><b>Elative</b></div><div><b>Equative</b></div><div><b>Genitive</b></div><div><b>Inessive</b></div><div><b>Instrumental</b></div><div><b>Lative</b></div><div><b>Nominative</b></div></div><div><b>Indefinite</b><div><b>Benefactive</b></div><div><b>Comitative</b></div><div><b>Dative</b></div><div><b>Elative</b></div><div><b>Equative</b></div><div><b>Genitive</b></div><div><b>Inessive</b></div><div><b>Instrumental</b></div><div><b>Lative</b></div><div><b>Nominative</b></div></div></div></div><div><b>g</b><em>Fem</em></div><hr/><div><b>s</b><div><b>Singular Singulative</b><div><b>Definite</b><div><b>Benefactive</b><em>għall-injam</em></div><div><b>Comitative</b><em>mal-injam</em></div><div><b>Dative</b><em>lill-injam</em></div><div><b>Elative</b><em>mill-injam</em></div><div><b>Equative</b><em>bħall-injam</em></div><div><b>Genitive</b><em>tal-injam</em></div><div><b>Inessive</b><em>fl-injam</em></div><div><b>Instrumental</b><em>bl-injam</em></div><div><b>Lative</b><em>sal-injam</em></div><div><b>Nominative</b><em>il-injam</em></div></div><div><b>Indefinite</b><div><b>Benefactive</b><em>għal injam</em></div><div><b>Comitative</b><em>m'injam</em></div><div><b>Dative</b><em>lil injam</em></div><div><b>Elative</b><em>minn injam</em></div><div><b>Equative</b><em>bħal injam</em></div><div><b>Genitive</b><em>t'injam</em></div><div><b>Inessive</b><em>f'injam</em></div><div><b>Instrumental</b><em>b'injam</em></div><div><b>Lative</b><em>s'injam</em></div><div><b>Nominative</b><em>injam</em></div></div></div><div><b>Singular Collective</b><div><b>Definite</b><div><b>Benefactive</b></div><div><b>Comitative</b></div><div><b>Dative</b></div><div><b>Elative</b></div><div><b>Equative</b></div><div><b>Genitive</b></div><div><b>Inessive</b></div><div><b>Instrumental</b></div><div><b>Lative</b></div><div><b>Nominative</b></div></div><div><b>Indefinite</b><div><b>Benefactive</b></div><div><b>Comitative</b></div><div><b>Dative</b></div><div><b>Elative</b></div><div><b>Equative</b></div><div><b>Genitive</b></div><div><b>Inessive</b></div><div><b>Instrumental</b></div><div><b>Lative</b></div><div><b>Nominative</b></div></div></div><div><b>Dual</b><div><b>Definite</b><div><b>Benefactive</b></div><div><b>Comitative</b></div><div><b>Dative</b></div><div><b>Elative</b></div><div><b>Equative</b></div><div><b>Genitive</b></div><div><b>Inessive</b></div><div><b>Instrumental</b></div><div><b>Lative</b></div><div><b>Nominative</b></div></div><div><b>Indefinite</b><div><b>Benefactive</b></div><div><b>Comitative</b></div><div><b>Dative</b></div><div><b>Elative</b></div><div><b>Equative</b></div><div><b>Genitive</b></div><div><b>Inessive</b></div><div><b>Instrumental</b></div><div><b>Lative</b></div><div><b>Nominative</b></div></div></div><div><b>Plural Determinate</b><div><b>Definite</b><div><b>Benefactive</b><em>għall-injami</em></div><div><b>Comitative</b><em>mal-injami</em></div><div><b>Dative</b><em>lill-injami</em></div><div><b>Elative</b><em>mill-injami</em></div><div><b>Equative</b><em>bħall-injami</em></div><div><b>Genitive</b><em>tal-injami</em></div><div><b>Inessive</b><em>fl-injami</em></div><div><b>Instrumental</b><em>bl-injami</em></div><div><b>Lative</b><em>sal-injami</em></div><div><b>Nominative</b><em>il-injami</em></div></div><div><b>Indefinite</b><div><b>Benefactive</b><em>għal injami</em></div><div><b>Comitative</b><em>m'injami</em></div><div><b>Dative</b><em>lil injami</em></div><div><b>Elative</b><em>minn injami</em></div><div><b>Equative</b><em>bħal injami</em></div><div><b>Genitive</b><em>t'injami</em></div><div><b>Inessive</b><em>f'injami</em></div><div><b>Instrumental</b><em>b'injami</em></div><div><b>Lative</b><em>s'injami</em></div><div><b>Nominative</b><em>injami</em></div></div></div><div><b>Plural Indeterminate</b><div><b>Definite</b><div><b>Benefactive</b></div><div><b>Comitative</b></div><div><b>Dative</b></div><div><b>Elative</b></div><div><b>Equative</b></div><div><b>Genitive</b></div><div><b>Inessive</b></div><div><b>Instrumental</b></div><div><b>Lative</b></div><div><b>Nominative</b></div></div><div><b>Indefinite</b><div><b>Benefactive</b></div><div><b>Comitative</b></div><div><b>Dative</b></div><div><b>Elative</b></div><div><b>Equative</b></div><div><b>Genitive</b></div><div><b>Inessive</b></div><div><b>Instrumental</b></div><div><b>Lative</b></div><div><b>Nominative</b></div></div></div></div><div><b>g</b><em>Masc</em></div><hr/><div><b>s</b><div><b>Singular Singulative</b><div><b>Definite</b><div><b>Benefactive</b><em>għad-dudu</em></div><div><b>Comitative</b><em>mad-dudu</em></div><div><b>Dative</b><em>lid-dudu</em></div><div><b>Elative</b><em>mid-dudu</em></div><div><b>Equative</b><em>bħad-dudu</em></div><div><b>Genitive</b><em>tad-dudu</em></div><div><b>Inessive</b><em>fid-dudu</em></div><div><b>Instrumental</b><em>bid-dudu</em></div><div><b>Lative</b><em>sad-dudu</em></div><div><b>Nominative</b><em>id-dudu</em></div></div><div><b>Indefinite</b><div><b>Benefactive</b><em>għal dudu</em></div><div><b>Comitative</b><em>ma' dudu</em></div><div><b>Dative</b><em>lil dudu</em></div><div><b>Elative</b><em>minn dudu</em></div><div><b>Equative</b><em>bħal dudu</em></div><div><b>Genitive</b><em>ta' dudu</em></div><div><b>Inessive</b><em>f'dudu</em></div><div><b>Instrumental</b><em>b'dudu</em></div><div><b>Lative</b><em>sa dudu</em></div><div><b>Nominative</b><em>dudu</em></div></div></div><div><b>Singular Collective</b><div><b>Definite</b><div><b>Benefactive</b></div><div><b>Comitative</b></div><div><b>Dative</b></div><div><b>Elative</b></div><div><b>Equative</b></div><div><b>Genitive</b></div><div><b>Inessive</b></div><div><b>Instrumental</b></div><div><b>Lative</b></div><div><b>Nominative</b></div></div><div><b>Indefinite</b><div><b>Benefactive</b></div><div><b>Comitative</b></div><div><b>Dative</b></div><div><b>Elative</b></div><div><b>Equative</b></div><div><b>Genitive</b></div><div><b>Inessive</b></div><div><b>Instrumental</b></div><div><b>Lative</b></div><div><b>Nominative</b></div></div></div><div><b>Dual</b><div><b>Definite</b><div><b>Benefactive</b></div><div><b>Comitative</b></div><div><b>Dative</b></div><div><b>Elative</b></div><div><b>Equative</b></div><div><b>Genitive</b></div><div><b>Inessive</b></div><div><b>Instrumental</b></div><div><b>Lative</b></div><div><b>Nominative</b></div></div><div><b>Indefinite</b><div><b>Benefactive</b></div><div><b>Comitative</b></div><div><b>Dative</b></div><div><b>Elative</b></div><div><b>Equative</b></div><div><b>Genitive</b></div><div><b>Inessive</b></div><div><b>Instrumental</b></div><div><b>Lative</b></div><div><b>Nominative</b></div></div></div><div><b>Plural Determinate</b><div><b>Definite</b><div><b>Benefactive</b><em>għad-dudui</em></div><div><b>Comitative</b><em>mad-dudui</em></div><div><b>Dative</b><em>lid-dudui</em></div><div><b>Elative</b><em>mid-dudui</em></div><div><b>Equative</b><em>bħad-dudui</em></div><div><b>Genitive</b><em>tad-dudui</em></div><div><b>Inessive</b><em>fid-dudui</em></div><div><b>Instrumental</b><em>bid-dudui</em></div><div><b>Lative</b><em>sad-dudui</em></div><div><b>Nominative</b><em>id-dudui</em></div></div><div><b>Indefinite</b><div><b>Benefactive</b><em>għal dudui</em></div><div><b>Comitative</b><em>ma' dudui</em></div><div><b>Dative</b><em>lil dudui</em></div><div><b>Elative</b><em>minn dudui</em></div><div><b>Equative</b><em>bħal dudui</em></div><div><b>Genitive</b><em>ta' dudui</em></div><div><b>Inessive</b><em>f'dudui</em></div><div><b>Instrumental</b><em>b'dudui</em></div><div><b>Lative</b><em>sa dudui</em></div><div><b>Nominative</b><em>dudui</em></div></div></div><div><b>Plural Indeterminate</b><div><b>Definite</b><div><b>Benefactive</b></div><div><b>Comitative</b></div><div><b>Dative</b></div><div><b>Elative</b></div><div><b>Equative</b></div><div><b>Genitive</b></div><div><b>Inessive</b></div><div><b>Instrumental</b></div><div><b>Lative</b></div><div><b>Nominative</b></div></div><div><b>Indefinite</b><div><b>Benefactive</b></div><div><b>Comitative</b></div><div><b>Dative</b></div><div><b>Elative</b></div><div><b>Equative</b></div><div><b>Genitive</b></div><div><b>Inessive</b></div><div><b>Instrumental</b></div><div><b>Lative</b></div><div><b>Nominative</b></div></div></div></div><div><b>g</b><em>Masc</em></div><hr/><div><b>s</b><div><b>Singular Singulative</b><div><b>Definite</b><div><b>Benefactive</b><em>għas-sena</em></div><div><b>Comitative</b><em>mas-sena</em></div><div><b>Dative</b><em>lis-sena</em></div><div><b>Elative</b><em>mis-sena</em></div><div><b>Equative</b><em>bħas-sena</em></div><div><b>Genitive</b><em>tas-sena</em></div><div><b>Inessive</b><em>fis-sena</em></div><div><b>Instrumental</b><em>bis-sena</em></div><div><b>Lative</b><em>sas-sena</em></div><div><b>Nominative</b><em>is-sena</em></div></div><div><b>Indefinite</b><div><b>Benefactive</b><em>għal sena</em></div><div><b>Comitative</b><em>ma' sena</em></div><div><b>Dative</b><em>lil sena</em></div><div><b>Elative</b><em>minn sena</em></div><div><b>Equative</b><em>bħal sena</em></div><div><b>Genitive</b><em>ta' sena</em></div><div><b>Inessive</b><em>f'sena</em></div><div><b>Instrumental</b><em>b'sena</em></div><div><b>Lative</b><em>sa sena</em></div><div><b>Nominative</b><em>sena</em></div></div></div><div><b>Singular Collective</b><div><b>Definite</b><div><b>Benefactive</b></div><div><b>Comitative</b></div><div><b>Dative</b></div><div><b>Elative</b></div><div><b>Equative</b></div><div><b>Genitive</b></div><div><b>Inessive</b></div><div><b>Instrumental</b></div><div><b>Lative</b></div><div><b>Nominative</b></div></div><div><b>Indefinite</b><div><b>Benefactive</b></div><div><b>Comitative</b></div><div><b>Dative</b></div><div><b>Elative</b></div><div><b>Equative</b></div><div><b>Genitive</b></div><div><b>Inessive</b></div><div><b>Instrumental</b></div><div><b>Lative</b></div><div><b>Nominative</b></div></div></div><div><b>Dual</b><div><b>Definite</b><div><b>Benefactive</b></div><div><b>Comitative</b></div><div><b>Dative</b></div><div><b>Elative</b></div><div><b>Equative</b></div><div><b>Genitive</b></div><div><b>Inessive</b></div><div><b>Instrumental</b></div><div><b>Lative</b></div><div><b>Nominative</b></div></div><div><b>Indefinite</b><div><b>Benefactive</b></div><div><b>Comitative</b></div><div><b>Dative</b></div><div><b>Elative</b></div><div><b>Equative</b></div><div><b>Genitive</b></div><div><b>Inessive</b></div><div><b>Instrumental</b></div><div><b>Lative</b></div><div><b>Nominative</b></div></div></div><div><b>Plural Determinate</b><div><b>Definite</b><div><b>Benefactive</b><em>għas-seniet</em></div><div><b>Comitative</b><em>mas-seniet</em></div><div><b>Dative</b><em>lis-seniet</em></div><div><b>Elative</b><em>mis-seniet</em></div><div><b>Equative</b><em>bħas-seniet</em></div><div><b>Genitive</b><em>tas-seniet</em></div><div><b>Inessive</b><em>fis-seniet</em></div><div><b>Instrumental</b><em>bis-seniet</em></div><div><b>Lative</b><em>sas-seniet</em></div><div><b>Nominative</b><em>is-seniet</em></div></div><div><b>Indefinite</b><div><b>Benefactive</b><em>għal seniet</em></div><div><b>Comitative</b><em>ma' seniet</em></div><div><b>Dative</b><em>lil seniet</em></div><div><b>Elative</b><em>minn seniet</em></div><div><b>Equative</b><em>bħal seniet</em></div><div><b>Genitive</b><em>ta' seniet</em></div><div><b>Inessive</b><em>f'seniet</em></div><div><b>Instrumental</b><em>b'seniet</em></div><div><b>Lative</b><em>sa seniet</em></div><div><b>Nominative</b><em>seniet</em></div></div></div><div><b>Plural Indeterminate</b><div><b>Definite</b><div><b>Benefactive</b></div><div><b>Comitative</b></div><div><b>Dative</b></div><div><b>Elative</b></div><div><b>Equative</b></div><div><b>Genitive</b></div><div><b>Inessive</b></div><div><b>Instrumental</b></div><div><b>Lative</b></div><div><b>Nominative</b></div></div><div><b>Indefinite</b><div><b>Benefactive</b></div><div><b>Comitative</b></div><div><b>Dative</b></div><div><b>Elative</b></div><div><b>Equative</b></div><div><b>Genitive</b></div><div><b>Inessive</b></div><div><b>Instrumental</b></div><div><b>Lative</b></div><div><b>Nominative</b></div></div></div></div><div><b>g</b><em>Fem</em></div><hr/>
</div>

</body>
</html>